#*****************************************************
# Quechua Boliviano (qu-BO) Affix archivo para Ispell diccionario
#
# Autor: Amos B. Batto (abatto@indiana.edu)
# Estudiante en Dpto. de Historia Latinoamérica, Indiana University
# Dirección: 636 E. Seminary St, Greencastle, IN 46135, EEUU
#*****************************************************
#
# Aviso de antemano: No soy un hablante de Quechua.  Apenas puedo
# leer Quechua. Por favor, tenga la gentileza de avisarme de
# errores en este diccionario.  Hagame el favor de mandarme toda
# clase de adicciones y cambios para mejorar este diccionario.	
#
#
# Este sencillo diccionario no embarca todo los combinaciones de
# infijos y sufijos de Quechua.  Desafortunadamente, Ispell no
# fue deseñado para lenguas aglutinativas como Quechua.  Las
# combinaciones posibles de sufijos y infijos en Quechuas son
# casi infinitivas.  A veces no hay un orden fijo para
# combinaciones de sufijos. Por ejemplo, "lla" puede aparecer
# antes de otros sufijos o después.  No puede asignar una
# prioridad fija a cada sufijo, porque la prioridad depende de
# cuales sufijos son adjuntados. (Vea la nota más abajo.) 
# Muchas veces, su difícil de determinar de antemano todas las
# combinaciones posibles, y las limitaciones de memoria y poder
# procesativa previene el uso de un diccionario tan grande.  Lo
# que necesita es un programa que es capaz de generar
# combinaciones "on the fly" (del momento) y crear la lista de
# palabras no antemano.  Si alguien tiene el tiempo y el afán de
# escribir un programa así...
#
# Tampoco este diccionario no embarca todas las palabras en el uso
# contemporáneo del Quechua Boliviano.  Hay muchas variaciones
# dialectales, y los dialectos son pocos documentados en
# Bolivia.  Desafortunadamente no pudría incluir toda las
# palabras dialectales, tampoco todas las palabras prestadas de
# castellano.  Es importante de tener un diccionario moderno que
# refleja la lengua viva.  Una meta de este diccionario es
# proclamar que Quechua es un lengua moderna, que puede
# funcionar en cualquier contexto, inclusivo en la tecnología
# moderna de hoy día.  Es importante que Quechua no osifique en
# el pasado y no sea relegado al "otro antropólogo" que no viva. 
# A pesar de esta meta, nadie ha escrito un diccionario adecuado
# que embarca la lengua moderna.  Muchos Quechuistas como Jesús
# Lara tenían el proposito de desenterrar la gloria del pasado
# incaico, pero pocos ha tenido el mismo afán de investigar la
# lengua que viva hoy.	
#
# Este diccionario usa las palabras y sufijos que fueron
# encontrados en los siguientes publicaciones:
# Jesus Lara.  Diccionario: Qheshwa - Castellano, Castellano -
#	Qheshwa, 5a ed. La Paz: Los amigos del libro, 2001.
# Marcel Grondín N.  Metodo de Quechua: Runa simi, 2a ed.  La
#	Paz: Los amigos del libro, 1980.  
# Luis Morató Peña y Luis Morató Lara, Quechua Boliviano
#	Trilingüe: Qheshwa - English - Castellano, Intermediate Level,
#	Curso Intermedio.  La Paz: Los amigos del libro, 1994.
# Silver Mark Casazola B. y Luis Marcelo Cervantes P. Manual
#	practico Castellano-Quechua para professionales en salud:
#	Allinta kakunanchiqpaq allinta yachakunachiq.  Sucre: 2004. 
# Mariano Piuca Yelma, Guía para aprender Quechua (Qhishwa
#	yachanapaj).  Potosí: Editorial "Gratec", 1999.
#
# Porque Jesus Lara escribe con j en lugar de q al final de silibo,
# los sufijos en este archivo no son deletrados en el Alfabeto Único.
# He creado una versión de este archivo affix en el Alfabeto Único 
# (1983) también.  Si Ud. lo quiere,  me escriba <abatto@indiana.edu>.
#.
# Si este archivo Affix no le acomoda, por favor lo cambie. 
# Eso es la promesa de Free Software.  Se permite la 
# adopción de la tecnología al gusto del individuo y al requisitos 
# de cultura local--en cambio del software comercial que fuerza 
# la adopción de la gente al estándar de Valle Silicón.
#
# Nota sobre combinaciones de infijos y sufijos:
# Para un estudiante nueve como yo, la perplejidad de los sufijos
# de Quechua es una fuente de fascinación y pesadillas sin
# numero.  Mariano Piuca Yelma trató de listar toda las
# combinaciones posibles en Quechua en su _Guía para aprender
# Quechua_.  Después de listar 5 paginas de combinaciones que
# empieza con el sufijo "qa," él hizo la decisión prudente de
# solo listar por lo demás cuales sufijos puede acompañarse.  De
# su lista para "qa", yo traté de asignar un orden prioridad de
# sufijos: 
#  1. qa
#  2. yku, ikacha
#  3. ysi
#  4. chi
#  5. ku, mu, pu, npu, kamu, kapu, kanpu, ikamu, ikapu, ikanpu,
#      ikakamu, ikakapu, ikakanpu, rqamu, rqanpu, rqakapu, rqakamu
#  6. naya
#  7. sqa (progresivo)
#  8. lla
#
# En una combinación, un sufijo en más alta prioridad tiene que
# aparecer antes que un sufijo de más abajo prioridad. Un sufijo
# no puede combinar con otro sufijo de la misma prioridad. Puede
# combinar con algunos otros prioridades. (Generalmente, no puede
# combinar con todos de otras prioridades.)  Por ejemplo, 
# "qa-yku-ysi-chi-npu-naya-sqa-lla" y "qa-ikacha-chi-kamu-naya-lla" 
# son combinaciones posibles.  Además, Piuca dice que "qa" puede
# combinar con: ra, rqari, rqaya, rqo, ri, y rpaya, pero no están
# en la lista de combinaciones.  Es dificil de listar todo las
# combinaciones pero el orden cambia con combinaciones que
# empieza con otros sufijos. Por ejemplo, con combinaciones que
# empieza con "qa", el sufijo "lla" tiene menos prioridad que
# "chi".  Sin embargo, "lla" tiene más prioridad que "chi" en
# otros situaciones.  También puede cuestionar si los sufijos son
# combinados in este orden.  Es casi imposible de generar todas
# esas posibilidades de antemano, y sería un desgaste grande de
# memoria en el ordenador.  Por eso, combinaciones de sufijos por 
# los verbos generalmente no fue implementado en este diccionario. 
# Sin embargo, yo añadirá cualquier sufijo o combinación de sufijos
# si Ud. me lo pediría.  
#
#****************************************************
# FLAGS
# In este archivo Affix, carácteres especiales (flags) marca un grupo
# de afijos para pegar a palabras en el archivo diccionario.  Despues
# de cada palabra raiz en el diccionario, el carácter "/ " señala a Ispell 
# que los siguientes carácteres son flags para pegar afijos.  Flags
# para afijos singulares son en letras minúsculas, en cuanto flags para 
# afijos plurales son en letras mayúsculas.  Generalmente:
#   adverbios recibe flags /atlw
#   adjetivos recibe /aAtTlLwW  (a pesar que adjetivos no debe ser plural,  según Grondin) 
#   adjetivos con -yoq recibe /aAtTyYlLxXwW
#   sustantivos y pronombres recibe /aAtTgGhHyYzZlLmMxXwWoOjJkKnNpPu
#   sustantivos que contiene -yoq en su raiz  recibe /aAlLnN
#   sustantivos que contiene -lla en su raiz recibe /aAtTgGhHyYzZwWoOjJnNpPu
#   nombres de lugares recibe /atghlmwjk
#   verbos recibe /V.  
# 
#
# Los siguientes flags son implementados acá:
#  a:	Afijos estándar para adjetivos, adverbios, sustantivos, 
#		pronombres, y preposiciones
#  A:	Plurales estándar para adjetivos, adverbios, sustantivos, ...etc.
#   t:	Afijos con -ta (objeto directo o adverbio que forma adjetivo)
#  T: 	Plurales con -ta
#  g:	Afijos de genitivos y posesores (ej: -y, -yki, y -jpata) 
#  G: 	Plurales de genitivos y posesores
#  h:	Afijos de genitivos y posesores con -ta (o con ultimo silabo acentado)
#  H:	Plurales de genitivos con -ta
#  y:	Afijos con -yoj
#  Y:	Plurales con -yoj
#  z:	Afijos de genitivos y posesores con -yoj	(existe?)
#  Z:	Plurales de genitivos y posesores con -yoj	(existe?)
#  l:	Afijos con -lla. (Si -lla queda adentro de la raiz, pongala en 
#		el pre-diccionario)
#  L:	Plurales con -lla
#  m:	Afijos de genitivos y posesores con -lla
#  M: 	Plurales de genitivos y posesores con -lla
#  x:	Afijos con -lla y -yoq
#  X:	Plurales con -lla y -yoj 
#  w:	Afijos con -ta y -lla
#  W:	Plurales con -ta y -lla
#  o:	Afijos con -lla y -ntin
#  O:	Plurales con -lla y -ntin	(existe?)
#  q:	Afijos con -lla, -ta, y -ntin	(existe?)
#  Q:	Plurales con -lla, -ta, y -ntin	(existe?)
#  j:	Afijos con -nta o -nej (generalmente palabras para lugares)
#  J:	Plurales con -nta o -nej
#  k:	Afijos con -lla y -nta o -nej 
#  K:	Plurales con -lla y -nta o -nej
#  n:	Afijos con -ntin
#  N:	Plurales con -ntin
#  p:	Afijos con -ntin y -ta	(existe?)
#  P:	Plurales con -ntin y -ta	(existe?)
#  u:	Afijos con -yoj y -ntin	(existe?):
#  V:	Verbos
# 
# Cuando añade una palabra que tiene un acento a este diccionario, hay 
# que añadirla dos veces. Una vez con acento sin flags porque no
# va a recibir afijos y otra vez sin acento con flags para 
# recibir afijos. Ej:
# 	Potosí 
#	Potosi /atghlmwjk	
# 
#*****************************************************
# AFIJOS PARA EL ARCHIVO DICCIONARIO
# Muchos afijos para sustantivos, adjetivos, y adverbios que no fueron 
# incluidos in este archivo Affix, porque no puede pegarlos a todos las 
# palabras.  Es más eficaz de añadir cada ejemplar de su uso al archivo 
# diccionario qu-BO.dict
# 
# Los afijos no incluidos acá:
#  -cha (sin acento, dimuitivo)
#  -chaq  y -chachaq (aumentativos)
#  -kachay 
#  -kamayu (muchas veces es escrito como una palabra separado)
#  -masi 
#  -ñiqen (para formar números ordinales)
#  -pura (entre los de una misma especie) Dudo que use con todos 
#	los sustantivos.
#  -ranti (en lugar de, en vez de) Palabra separada?  Puede usar 
#	con todas las palabras?
#  -sapa
#  -tamuni
#
#****************************************************
# AFIJOS PARA IMPLEMENTAR EN EL FUTURO
# Afijos que quiero implementar en este Affix archivo en el futuro
# pero no conoczo su uso muy bien, ni su orden con otros afijos:
#  -ñas (dice que... o está)
#  -ñan (variación de -ña)
#  -si,-nas (dice que...)
#  -yá,-yari (pues) 
#  -min, -mi (es...) 
#***********************************************************

nroffchars	 ().\\*
texchars  ()\[]{}<\>\\$*.%

defstringtype "nroff" "nroff" ".mm" ".ms" ".me" ".man"

# allaffixes on

# boundarychars

wordchars [a-záéíóúñü'] [A-ZÁÉÍÓÚÑÜ']

altstringtype "tex" "tex" ".tex" ".ltx" ".bib"

suffixes


# ********************************************	
# Afijos estándar para adjetivos, adverbios, sustantivos, pronombres, y preposiciones
flag a:		
	.	>	MANTA	 
	.	>	MAN
	.	>	PAJ
	.	>	TAJ
	.	>	PIS
	.	>	RI
	.	>	MÁ
	.	>	CHÁ
	.	>	CHU
	.	>	CHUS
	.	>	RAJ
	I	>	-I,EQA
	U	>	-U,OQA
	I N	>	-IN,ENQA
	U N	>	-UN,ONQA
	I R	>	-IR,ERQA
	U R	>	-UR,ORQA
	[IU] [^NR]	>	QA
	[^IU] [NR]	>	QA
	[^IU] [^NR]	>	QA
	.	>	JINA
	.	>	JINAQA
	.	>	WAN
	.	>	PUNI
	.	>	ÑA
	.	>	SINA
	.	>	PACHA
	.	>	MANTAPACHA
	.	>	KAMA
	.	>	RAYKU
	.	>	JAWA
	.	>	PI
	
	# sustantivos con combinaciones con -chu
	.	>	MANTACHU	
	.	>	MANCHU
	.	>	PAJCHU  
	.	>	TAJCHU  
	.	>	PISCHU 
	.	>	RICHU
#	.	>	MACHU	# existe?
	.	>	RAJCHU
	I	>	-I,EQACHU
	U	>	-U,OQACHU
	I N	>	-IN,ENQACHU
	U N	>	-UN,ONQACHU
	I R	>	-IR,ERQACHU
	U R	>	-UR,ORQACHU
	[IU] [^NR]	>	QACHU
	[^IU] [NR]	>	QACHU
	[^IU] [^NR]	>	QACHU
	.	>	JINACHU
	.	>	WANCHU
	.	>	PUNICHU
	.	>	ÑACHU
	.	>	SINACHU
	.	>	PACHACHU
	.	>	MANTAPACHACHU
	.	>	KAMACHU
	.	>	RAYKUCHU
	.	>	JAWACHU
	.	>	PICHU
	
	# sustantivos con combinaciones con -chá
	.	>	MANTACHÁ	
	.	>	MANCHÁ
	.	>	PAJCHÁ  
	.	>	TAJCHÁ  
	.	>	PISCHÁ 
	.	>	RICHÁ
#	.	>	MACHÁ	# existe?
	.	>	RAJCHÁ
	I	>	-I,EQACHÁ
	U	>	-U,OQACHÁ
	I N	>	-IN,ENQACHÁ
	U N	>	-UN,ONQACHÁ
	I R	>	-IR,ERQACHÁ
	U R	>	-UR,ORQACHÁ
	[IU] [^NR]	>	QACHÁ
	[^IU] [NR]	>	QACHÁ
	[^IU] [^NR]	>	QACHÁ
	.	>	JINACHÁ
	.	>	WANCHÁ
	.	>	PUNICHÁ
	.	>	ÑACHÁ
	.	>	SINACHÁ
	.	>	PACHACHÁ
	.	>	MANTAPACHACHÁ
	.	>	KAMACHÁ
	.	>	RAYKUCHÁ
	.	>	JAWACHÁ
	.	>	PICHÁ

	# sustantivos con combinaciones con -chus
	.	>	MANTACHUS  
	.	>	MANCHUS
	.	>	PAJCHUS  
	.	>	TAJCHUS  
	.	>	PISCHUS 
	.	>	RICHUS
#	.	>	MACHUS	# existe?
	.	>	RAJCHUS
	I	>	-I,EQACHUS
	U	>	-U,OQACHUS
	I N	>	-IN,ENQACHUS
	U N	>	-UN,ONQACHUS
	I R	>	-IR,ERQACHUS
	U R	>	-UR,ORQACHUS
	[IU] [^NR]	>	QACHUS
	[^IU] [NR]	>	QACHUS
	[^IU] [^NR]	>	QACHUS
	.	>	JINACHUS
	.	>	WANCHUS
	.	>	PUNICHUS
	.	>	ÑACHUS
	.	>	SINACHUS
	.	>	PACHACHUS
	.	>	MANTAPACHACHUS
	.	>	KAMACHUS
	.	>	RAYKUCHUS
	.	>	JAWACHUS
	.	>	PICHUS

	# sustantivos con combinaciones con -paj:
	.	>	MANTAPAJ  
	.	>	MANPAJ  
	.	>	PAJTAJ  
	.	>	PAJPIS 
	.	>	PAJRI
	.	>	PAJMÁ	# existe?
	.	>	PAJRAJ
	.	>	PAJQA
	.	>	JINAPAJ
	.	>	WANPAJ
	.	>	PAJPUNI
	.	>	ÑAPAJ
	.	>	SINAPAJ
	.	>	PACHAPAJ
	.	>	MANTAPACHAPAJ
	.	>	KAMAPAJ
	.	>	RAYKUPAJ
	.	>	JAWAPAJ
	.	>	PIPAJ
	
	# sustantivos con combinaciones con -jina
	.	>	MANTAJINA  
	.	>	MANJINA  
	.	>	JINATAJ  
	.	>	JINAPIS 
	.	>	JINARI
	.	>	JINAMÁ	# existe?
	.	>	JINARAJ
	.	>	JINAQA
	.	>	JINAWAN
	.	>	JINAPUNI
	.	>	JINAÑA
	.	>	JINASINA
	.	>	PACHAJINA
	.	>	MANTAPACHAJINA
	.	>	KAMAJINA	# orden?
	.	>	RAYKUJINA	# orden?
	.	>	JINAJAWA	# orden?	
	.	>	PIJINA

	# sustantivos con combinaciones con -pi
	.	>	PIMANTA  
	.	>	PIMAN  
	.	>	PITAJ  
	.	>	PIPIS 
	.	>	PIRI
	.	>	PIMÁ	# existe?
	.	>	PIRAJ
	.	>	PIQA
	.	>	PIWAN
	.	>	PIPUNI
	.	>	PIÑA
	.	>	PISINA
	.	>	PACHAPI
	.	>	MANTAPACHAPI
	.	>	PIKAMA
	.	>	PIRAYKU	
	.	>	PIJAWA	
	
	# sustantivos con combinaciones con -pis
	.	>	MANTAPIS  
	.	>	MANPIS  
	.	>	TAJPIS   
	.	>	PISRI	# orden?
	.	>	PISMÁ	# existe?
	.	>	RAJPIS
	.	>	PISQA
	.	>	WANPIS
	.	>	PISPUNI
	.	>	ÑAPIS
	.	>	SINAPIS	# orden?
	.	>	PACHAPIS
	.	>	MANTAPACHAPIS
	.	>	KAMAPIS
	.	>	RAYKUPIS	
	.	>	JAWAPIS	

	# sustantivos posesores con -pis:
	[AEO]	>	JPIS
	I	>	-I,EJPIS
	U	>	-U,OJPIS
	[AEO]	>	JPAPIS
	I	>	-I,EJPAPIS
	U	>	-U,OJPAPIS
	[AEO]	>	JTAPIS
	I	>	-I,EJTAPIS
	U	>	-U,OJTAPIS
	[AEO]	>	JPATAPIS
	I	>	-I,EJPATAPIS
	U	>	-U,OJPATAPIS
	[^AEIOU]	>	PAPIS
	[^AEIOU]	>	PATAPIS

	# sustantivos con combinaciones con -wan
	.	>	MANTAWAN  
	.	>	MANWAN  
	.	>	WANTAJ   
	.	>	WANRI	# orden?
	.	>	WANMÁ	# existe?
	.	>	RAJWAN	# orden?
	.	>	WANQA
	.	>	WANPUNI
	.	>	ÑAWAN
	.	>	SINAWAN	# orden?
	.	>	PACHAWAN
	.	>	MANTAPACHAWAN
	.	>	KAMAWAN
	.	>	RAYKUWAN	
	.	>	JAWAWAN	

	# sustantivos con combinaciones con -taj
	.	>	MANTATAJ  
	.	>	MANTAJ  
	.	>	TAJRI	# orden?
	.	>	TAJMÁ	# existe?
	.	>	RAJTAJ	# orden?
	.	>	TAJQA
	.	>	TAJPUNI
	.	>	ÑATAJ
	.	>	SINATAJ	# orden?
	.	>	PACHATAJ
	.	>	MANTAPACHATAJ
	.	>	KAMATAJ
	.	>	RAYKUTAJ	
	.	>	JAWATAJ	

	# sustantivos con combinaciones con -ri
	.	>	MANTARI  
	.	>	MANRI  	# orden?
	.	>	RIMÁ
	.	>	RAJRI	# orden?
	.	>	RIQA
	.	>	RIPUNI
	.	>	ÑARI
	.	>	SINARI	# orden?
	.	>	PACHARI
	.	>	MANTAPACHARI
	.	>	KAMARI
	.	>	RAYKURI	
	.	>	JAWARI	

	# sustantivos con combinaciones con -qa:
	.	>	MANTAQA  
	.	>	MANQA  	# orden?
	.	>	QAMÁ
	.	>	RAJQA	# orden?
	.	>	PUNIQA
	.	>	ÑAQA
	.	>	SINAQA	# orden?
	.	>	PACHAQA
	.	>	MANTAPACHAQA
	.	>	KAMAQA
	.	>	RAYKUQA	
	.	>	JAWAQA	

	# sustantivos con combinaciones con -rayku:
	.	>	MANTARAYKU  
	.	>	MANRAYKU  	# orden?
	.	>	RAYKUMÁ
	.	>	RAYKURAJ	# orden?
	.	>	RAYKUPUNI
	.	>	RAYKUÑA
	.	>	RAYKUSINA	# orden?
	.	>	PACHARAYKU
	.	>	MANTAPACHARAYKU
	.	>	KAMARAYKU	
	.	>	RAYKUJAWA	

	# sustantivos con combinaciones con -puni
	.	>	MANTAPUNI  
	.	>	MANPUNI  	# orden?
	.	>	PUNIMÁ
	.	>	RAJPUNI	# orden?
	.	>	ÑAPUNI	# orden?
	.	>	PUNISINA	# orden?
	.	>	PACHAPUNI
	.	>	MANTAPACHAPUNI
	.	>	KAMAPUNI	
	.	>	PUNIJAWA	

	# sustantivos con combinaciones con -ña
	.	>	MANTAÑA  
	.	>	MANÑA  	# orden?
	.	>	ÑAMÁ
	.	>	ÑARAJ	# orden?
	.	>	ÑASINA	# orden?
	.	>	PACHAÑA
	.	>	MANTAPACHAÑA
	.	>	KAMAÑA	
	.	>	ÑAJAWA	

	# sustantivos con combinaciones con -manta
	.	>	MANTAMÁ
	.	>	MANTARAJ	# orden?
	.	>	MANTASINA	# orden?
#	.	>	KAMAMANTA	# existe?	
	.	>	MANTAJAWA	

	# sustantivos con combinaciones con -man
	.	>	MANMÁ
	.	>	MANRAJ	# orden?
	.	>	MANSINA	# orden?
	.	>	PACHAMAN
#	.	>	KAMAMAN	# existe?	
	.	>	MANJAWA	

	# sustantivos con combinaciones con -sina
	.	>	RAJSINA
#	.	>	SINAMÁ	# existe?
	.	>	PACHASINA	# existe?
	.	>	MANTAPACHASINA	# existe?
	.	>	KAMASINA	# existe?
	.	>	JAWASINA

	# sustantivos con combinaciones con -kama
	.	>	KAMAMÁ
	.	>	KAMARAJ	# orden?
	.	>	PACHAKAMA
	.	>	MANTAPACHAKAMA	# existe?	
	.	>	KAMAJAWA	

	# sustantivos con combinaciones con -jawa
	.	>	JAWAMÁ
	.	>	JAWARAJ	# orden?
	.	>	PACHAJAWA
	.	>	MANTAPACHAJAWA	# existe?		

	# sustantivos con combinaciones con -pacha
	.	>	PACHAMÁ
	.	>	PACHARAJ	# orden?		

	# sustantivos con combinaciones con -má
	.	>	RAJMÁ
	.	>	MANTAPACHAMÁ		

	# sustantivos con combinaciones con -raj
	.	>	MANTAPACHARAJ	# existe?		
	
	# sustantivos con combinaciones con -mantapacha ya hecho arriba
	

# ************************************
# Plurales estándar para adjetivos, adverbios, sustantivos, pronombres, y preposiciones
flag A:		
	[AEIOU]	>	S	# como en termina en vocal
	.	>	KUNA	# termina en consonante o vocal
	
	# plurales con 1 sufijo que termina en vocal:
	[AEIOU]	>	SMANTA	 
	[AEIOU]	>	SMAN
	[AEIOU]	>	SPAJ
	[AEIOU]	>	STAJ
	[AEIOU]	>	SPIS
	[AEIOU]	>	SRI
	[AEIOU]	>	SMÁ
	[AEIOU]	>	SCHÁ
	[AEIOU]	>	SCHU
	[AEIOU]	>	SCHUS
	[AEIOU]	>	SRAJ
	[AEIOU]	>	SQA
	[AEIOU]	>	SJINA
	[AEIOU]	>	SJINAQA
	[AEIOU]	>	SWAN
	[AEIOU]	>	SPUNI
	[AEIOU]	>	SÑA
	[AEIOU]	>	SSINA
	[AEIOU]	>	SPACHA
	[AEIOU]	>	SMANTAPACHA
	[AEIOU]	>	SKAMA
	[AEIOU]	>	SRAYKU
	[AEIOU]	>	SJAWA
	[AEIOU]	>	SPI
	
	# plurales con 1 sufijo:
	.	>	KUNAMANTA	 
	.	>	KUNAMAN
	.	>	KUNAPAJ
	.	>	KUNATAJ
	.	>	KUNAPIS
	.	>	KUNARI
	.	>	KUNAMÁ
	.	>	KUNACHÁ
	.	>	KUNACHU
	.	>	KUNACHUS
	.	>	KUNARAJ
	.	>	KUNAQA
	.	>	KUNAJINA
	.	>	KUNAJINAQA
	.	>	KUNAWAN
	.	>	KUNAPUNI
	.	>	KUNAÑA
	.	>	KUNASINA
	.	>	KUNAPACHA
	.	>	KUNAMANTAPACHA
	.	>	KUNAKAMA
	.	>	KUNARAYKU
	.	>	KUNAJAWA
	.	>	KUNAPI
	
	# sustantivos con combinaciones con -chu que termina en vocal:
	[AEIOU]	>	SMANTACHU	
	[AEIOU]	>	SMANCHU
	[AEIOU]	>	SPAJCHU  
	[AEIOU]	>	STAJCHU  
	[AEIOU]	>	SPISCHU 
	[AEIOU]	>	SRICHU
#	[AEIOU]	>	SMACHU	# existe?
	[AEIOU]	>	SRAJCHU
	[AEIOU]	>	SQACHU
	[AEIOU]	>	SJINACHU
	[AEIOU]	>	SWANCHU
	[AEIOU]	>	SPUNICHU
	[AEIOU]	>	SÑACHU
	[AEIOU]	>	SSINACHU
	[AEIOU]	>	SPACHACHU
	[AEIOU]	>	SMANTAPACHACHU
	[AEIOU]	>	SKAMACHU
	[AEIOU]	>	SRAYKUCHU
	[AEIOU]	>	SJAWACHU
	[AEIOU]	>	SPICHU
	
	# sustantivos con combinaciones con -chu
	.	>	KUNAMANTACHU	
	.	>	KUNAMANCHU
	.	>	KUNAPAJCHU  
	.	>	KUNATAJCHU  
	.	>	KUNAPISCHU 
	.	>	KUNARICHU
#	.	>	KUNAMACHU	# existe?
	.	>	KUNARAJCHU
	.	>	KUNAQACHU
	.	>	KUNAJINACHU
	.	>	KUNAWANCHU
	.	>	KUNAPUNICHU
	.	>	KUNAÑACHU
	.	>	KUNASINACHU
	.	>	KUNAPACHACHU
	.	>	KUNAMANTAPACHACHU
	.	>	KUNAKAMACHU
	.	>	KUNARAYKUCHU
	.	>	KUNAJAWACHU
	.	>	KUNAPICHU

	# sustantivos con combinaciones con -chá que termina en vocal:
	[AEIOU]	>	SMANTACHÁ	
	[AEIOU]	>	SMANCHÁ
	[AEIOU]	>	SPAJCHÁ  
	[AEIOU]	>	STAJCHÁ  
	[AEIOU]	>	SPISCHÁ 
	[AEIOU]	>	SRICHÁ
#	[AEIOU]	>	SMACHÁ	# existe?
	[AEIOU]	>	SRAJCHÁ
	[AEIOU]	>	SQACHÁ
	[AEIOU]	>	SJINACHÁ
	[AEIOU]	>	SWANCHÁ
	[AEIOU]	>	SPUNICHÁ
	[AEIOU]	>	SÑACHÁ
	[AEIOU]	>	SSINACHÁ
	[AEIOU]	>	SPACHACHÁ
	[AEIOU]	>	SMANTAPACHACHÁ
	[AEIOU]	>	SKAMACHÁ
	[AEIOU]	>	SRAYKUCHÁ
	[AEIOU]	>	SJAWACHÁ
	[AEIOU]	>	SPICHÁ

	# sustantivos con combinaciones con -chá
	.	>	KUNAMANTACHÁ	
	.	>	KUNAMANCHÁ
	.	>	KUNAPAJCHÁ  
	.	>	KUNATAJCHÁ  
	.	>	KUNAPISCHÁ 
	.	>	KUNARICHÁ
#	.	>	KUNAMACHÁ	# existe?
	.	>	KUNARAJCHÁ
	.	>	KUNAQACHÁ
	.	>	KUNAJINACHÁ
	.	>	KUNAWANCHÁ
	.	>	KUNAPUNICHÁ
	.	>	KUNAÑACHÁ
	.	>	KUNASINACHÁ
	.	>	KUNAPACHACHÁ
	.	>	KUNAMANTAPACHACHÁ
	.	>	KUNAKAMACHÁ
	.	>	KUNARAYKUCHÁ
	.	>	KUNAJAWACHÁ
	.	>	KUNAPICHÁ

	# sustantivos con combinaciones con -chus que termina en vocal:
	[AEIOU]	>	SMANTACHUS  
	[AEIOU]	>	SMANCHUS
	[AEIOU]	>	SPAJCHUS  
	[AEIOU]	>	STAJCHUS  
	[AEIOU]	>	SPISCHUS 
	[AEIOU]	>	SRICHUS
#	[AEIOU]	>	SMACHUS	# existe?
	[AEIOU]	>	SRAJCHUS
	[AEIOU]	>	SQACHUS
	[AEIOU]	>	SJINACHUS
	[AEIOU]	>	SWANCHUS
	[AEIOU]	>	SPUNICHUS
	[AEIOU]	>	SÑACHUS
	[AEIOU]	>	SSINACHUS
	[AEIOU]	>	SPACHACHUS
	[AEIOU]	>	SMANTAPACHACHUS
	[AEIOU]	>	SKAMACHUS
	[AEIOU]	>	SRAYKUCHUS
	[AEIOU]	>	SJAWACHUS
	[AEIOU]	>	SPICHUS

	# sustantivos con combinaciones con -chus
	.	>	KUNAMANTACHUS  
	.	>	KUNAMANCHUS
	.	>	KUNAPAJCHUS  
	.	>	KUNATAJCHUS  
	.	>	KUNAPISCHUS 
	.	>	KUNARICHUS
#	.	>	KUNAMACHUS	# existe?
	.	>	KUNARAJCHUS
	.	>	KUNAQACHUS
	.	>	KUNAJINACHUS
	.	>	KUNAWANCHUS
	.	>	KUNAPUNICHUS
	.	>	KUNAÑACHUS
	.	>	KUNASINACHUS
	.	>	KUNAPACHACHUS
	.	>	KUNAMANTAPACHACHUS
	.	>	KUNAKAMACHUS
	.	>	KUNARAYKUCHUS
	.	>	KUNAJAWACHUS
	.	>	KUNAPICHUS

	# sustantivos con combinaciones con -paj que termina en vocal:
	[AEIOU]	>	SMANTAPAJ  
	[AEIOU]	>	SMANPAJ  
	[AEIOU]	>	SPAJTAJ  
	[AEIOU]	>	SPAJPIS 
	[AEIOU]	>	SPAJRI
	[AEIOU]	>	SPAJMÁ	# existe?
	[AEIOU]	>	SPAJRAJ
	[AEIOU]	>	SPAJQA
	[AEIOU]	>	SJINAPAJ
	[AEIOU]	>	SWANPAJ
	[AEIOU]	>	SPAJPUNI
	[AEIOU]	>	SÑAPAJ
	[AEIOU]	>	SSINAPAJ
	[AEIOU]	>	SPACHAPAJ
	[AEIOU]	>	SMANTAPACHAPAJ
	[AEIOU]	>	SKAMAPAJ
	[AEIOU]	>	SRAYKUPAJ
	[AEIOU]	>	SJAWAPAJ
	[AEIOU]	>	SPIPAJ
	
	# sustantivos con combinaciones con -paj:
	.	>	KUNAMANTAPAJ  
	.	>	KUNAMANPAJ  
	.	>	KUNAPAJTAJ  
	.	>	KUNAPAJPIS 
	.	>	KUNAPAJRI
	.	>	KUNAPAJMÁ	# existe?
	.	>	KUNAPAJRAJ
	.	>	KUNAPAJQA
	.	>	KUNAJINAPAJ
	.	>	KUNAWANPAJ
	.	>	KUNAPAJPUNI
	.	>	KUNAÑAPAJ
	.	>	KUNASINAPAJ
	.	>	KUNAPACHAPAJ
	.	>	KUNAMANTAPACHAPAJ
	.	>	KUNAKAMAPAJ
	.	>	KUNARAYKUPAJ
	.	>	KUNAJAWAPAJ
	.	>	KUNAPIPAJ

	# sustantivos con combinaciones con -jina que termina en vocal:
	[AEIOU]	>	SMANTAJINA  
	[AEIOU]	>	SMANJINA  
	[AEIOU]	>	SJINATAJ  
	[AEIOU]	>	SJINAPIS 
	[AEIOU]	>	SJINARI
	[AEIOU]	>	SJINAMÁ	# existe?
	[AEIOU]	>	SJINARAJ
	[AEIOU]	>	SJINAQA
	[AEIOU]	>	SJINAWAN
	[AEIOU]	>	SJINAPUNI
	[AEIOU]	>	SJINAÑA
	[AEIOU]	>	SJINASINA
	[AEIOU]	>	SPACHAJINA
	[AEIOU]	>	SMANTAPACHAJINA
	[AEIOU]	>	SKAMAJINA	# orden?
	[AEIOU]	>	SRAYKUJINA	# orden?
	[AEIOU]	>	SJINAJAWA	# orden?	
	[AEIOU]	>	SPIJINA

	# sustantivos con combinaciones con -jina
	.	>	KUNAMANTAJINA  
	.	>	KUNAMANJINA  
	.	>	KUNAJINATAJ  
	.	>	KUNAJINAPIS 
	.	>	KUNAJINARI
	.	>	KUNAJINAMÁ	# existe?
	.	>	KUNAJINARAJ
	.	>	KUNAJINAQA
	.	>	KUNAJINAWAN
	.	>	KUNAJINAPUNI
	.	>	KUNAJINAÑA
	.	>	KUNAJINASINA
	.	>	KUNAPACHAJINA
	.	>	KUNAMANTAPACHAJINA
	.	>	KUNAKAMAJINA	# orden?
	.	>	KUNARAYKUJINA	# orden?
	.	>	KUNAJINAJAWA	# orden?	
	.	>	KUNAPIJINA

	# sustantivos con combinaciones con -pi que termina en vocal:
	[AEIOU]	>	SPIMANTA  
	[AEIOU]	>	SPIMAN  
	[AEIOU]	>	SPITAJ  
	[AEIOU]	>	SPIPIS 
	[AEIOU]	>	SPIRI
	[AEIOU]	>	SPIMÁ	# existe?
	[AEIOU]	>	SPIRAJ
	[AEIOU]	>	SPIQA
	[AEIOU]	>	SPIWAN
	[AEIOU]	>	SPIPUNI
	[AEIOU]	>	SPIÑA
	[AEIOU]	>	SPISINA
	[AEIOU]	>	SPACHAPI
	[AEIOU]	>	SMANTAPACHAPI
	[AEIOU]	>	SPIKAMA
	[AEIOU]	>	SPIRAYKU	
	[AEIOU]	>	SPIJAWA	
	
	# sustantivos con combinaciones con -pi
	.	>	KUNAPIMANTA  
	.	>	KUNAPIMAN  
	.	>	KUNAPITAJ  
	.	>	KUNAPIPIS 
	.	>	KUNAPIRI
	.	>	KUNAPIMÁ	# existe?
	.	>	KUNAPIRAJ
	.	>	KUNAPIQA
	.	>	KUNAPIWAN
	.	>	KUNAPIPUNI
	.	>	KUNAPIÑA
	.	>	KUNAPISINA
	.	>	KUNAPACHAPI
	.	>	KUNAMANTAPACHAPI
	.	>	KUNAPIKAMA
	.	>	KUNAPIRAYKU	
	.	>	KUNAPIJAWA	

	# sustantivos con combinaciones con -pis que termina en vocal:
	[AEIOU]	>	SMANTAPIS  
	[AEIOU]	>	SMANPIS  
	[AEIOU]	>	STAJPIS   
	[AEIOU]	>	SPISRI	# orden?
	[AEIOU]	>	SPISMÁ	# existe?
	[AEIOU]	>	SRAJPIS
	[AEIOU]	>	SPISQA
	[AEIOU]	>	SWANPIS
	[AEIOU]	>	SPISPUNI
	[AEIOU]	>	SÑAPIS
	[AEIOU]	>	SSINAPIS	# orden?
	[AEIOU]	>	SPACHAPIS
	[AEIOU]	>	SMANTAPACHAPIS
	[AEIOU]	>	SKAMAPIS
	[AEIOU]	>	SRAYKUPIS	
	[AEIOU]	>	SJAWAPIS	

	# sustantivos con combinaciones con -pis
	.	>	KUNAMANTAPIS  
	.	>	KUNAMANPIS  
	.	>	KUNATAJPIS   
	.	>	KUNAPISRI	# orden?
	.	>	KUNAPISMÁ	# existe?
	.	>	KUNARAJPIS
	.	>	KUNAPISQA
	.	>	KUNAWANPIS
	.	>	KUNAPISPUNI
	.	>	KUNAÑAPIS
	.	>	KUNASINAPIS	# orden?
	.	>	KUNAPACHAPIS
	.	>	KUNAMANTAPACHAPIS
	.	>	KUNAKAMAPIS
	.	>	KUNARAYKUPIS	
	.	>	KUNAJAWAPIS	

	# sustantivos con combinaciones con -wan que termina en vocal:
	[AEIOU]	>	SMANTAWAN  
	[AEIOU]	>	SMANWAN  
	[AEIOU]	>	SWANTAJ   
	[AEIOU]	>	SWANRI	# orden?
	[AEIOU]	>	SWANMÁ	# existe?
	[AEIOU]	>	SRAJWAN	# orden?
	[AEIOU]	>	SWANQA
	[AEIOU]	>	SWANPUNI
	[AEIOU]	>	SÑAWAN
	[AEIOU]	>	SSINAWAN	# orden?
	[AEIOU]	>	SPACHAWAN
	[AEIOU]	>	SMANTAPACHAWAN
	[AEIOU]	>	SKAMAWAN
	[AEIOU]	>	SRAYKUWAN	
	[AEIOU]	>	SJAWAWAN	

	# sustantivos con combinaciones con -wan
	.	>	KUNAMANTAWAN  
	.	>	KUNAMANWAN  
	.	>	KUNAWANTAJ   
	.	>	KUNAWANRI	# orden?
	.	>	KUNAWANMÁ	# existe?
	.	>	KUNARAJWAN	# orden?
	.	>	KUNAWANQA
	.	>	KUNAWANPUNI
	.	>	KUNAÑAWAN
	.	>	KUNASINAWAN	# orden?
	.	>	KUNAPACHAWAN
	.	>	KUNAMANTAPACHAWAN
	.	>	KUNAKAMAWAN
	.	>	KUNARAYKUWAN	
	.	>	KUNAJAWAWAN	

	# sustantivos con combinaciones con -taj que termina en vocal:
	[AEIOU]	>	SMANTATAJ  
	[AEIOU]	>	SMANTAJ  
	[AEIOU]	>	STAJRI	# orden?
	[AEIOU]	>	STAJMÁ	# existe?
	[AEIOU]	>	SRAJTAJ	# orden?
	[AEIOU]	>	STAJQA
	[AEIOU]	>	STAJPUNI
	[AEIOU]	>	SÑATAJ
	[AEIOU]	>	SSINATAJ	# orden?
	[AEIOU]	>	SPACHATAJ
	[AEIOU]	>	SMANTAPACHATAJ
	[AEIOU]	>	SKAMATAJ
	[AEIOU]	>	SRAYKUTAJ	
	[AEIOU]	>	SJAWATAJ	

	# sustantivos con combinaciones con -taj
	.	>	KUNAMANTATAJ  
	.	>	KUNAMANTAJ  
	.	>	KUNATAJRI	# orden?
	.	>	KUNATAJMÁ	# existe?
	.	>	KUNARAJTAJ	# orden?
	.	>	KUNATAJQA
	.	>	KUNATAJPUNI
	.	>	KUNAÑATAJ
	.	>	KUNASINATAJ	# orden?
	.	>	KUNAPACHATAJ
	.	>	KUNAMANTAPACHATAJ
	.	>	KUNAKAMATAJ
	.	>	KUNARAYKUTAJ	
	.	>	KUNAJAWATAJ	

	# sustantivos con combinaciones con -ri que termina en vocal:
	[AEIOU]	>	SMANTARI  
	[AEIOU]	>	SMANRI  	# orden?
	[AEIOU]	>	SRIMÁ
	[AEIOU]	>	SRAJRI	# orden?
	[AEIOU]	>	SRIQA
	[AEIOU]	>	SRIPUNI
	[AEIOU]	>	SÑARI
	[AEIOU]	>	SSINARI	# orden?
	[AEIOU]	>	SPACHARI
	[AEIOU]	>	SMANTAPACHARI
	[AEIOU]	>	SKAMARI
	[AEIOU]	>	SRAYKURI	
	[AEIOU]	>	SJAWARI	

	# sustantivos con combinaciones con -ri
	.	>	KUNAMANTARI  
	.	>	KUNAMANRI  	# orden?
	.	>	KUNARIMÁ
	.	>	KUNARAJRI	# orden?
	.	>	KUNARIQA
	.	>	KUNARIPUNI
	.	>	KUNAÑARI
	.	>	KUNASINARI	# orden?
	.	>	KUNAPACHARI
	.	>	KUNAMANTAPACHARI
	.	>	KUNAKAMARI
	.	>	KUNARAYKURI	
	.	>	KUNAJAWARI	

	# sustantivos con combinaciones con -qa que termina en vocal:
	[AEIOU]	>	SMANTAQA  
	[AEIOU]	>	SMANQA  	# orden?
	[AEIOU]	>	SQAMÁ
	[AEIOU]	>	SRAJQA	# orden?
	[AEIOU]	>	SPUNIQA
	[AEIOU]	>	SÑAQA
	[AEIOU]	>	SSINAQA	# orden?
	[AEIOU]	>	SPACHAQA
	[AEIOU]	>	SMANTAPACHAQA
	[AEIOU]	>	SKAMAQA
	[AEIOU]	>	SRAYKUQA	
	[AEIOU]	>	SJAWAQA	

	# sustantivos con combinaciones con -qa:
	.	>	KUNAMANTAQA  
	.	>	KUNAMANQA  	# orden?
	.	>	KUNAQAMÁ
	.	>	KUNARAJQA	# orden?
	.	>	KUNAPUNIQA
	.	>	KUNAÑAQA
	.	>	KUNASINAQA	# orden?
	.	>	KUNAPACHAQA
	.	>	KUNAMANTAPACHAQA
	.	>	KUNAKAMAQA
	.	>	KUNARAYKUQA	
	.	>	KUNAJAWAQA	

	# sustantivos con combinaciones con -rayku que termina en vocal:
	[AEIOU]	>	SMANTARAYKU  
	[AEIOU]	>	SMANRAYKU  	# orden?
	[AEIOU]	>	SRAYKUMÁ
	[AEIOU]	>	SRAYKURAJ	# orden?
	[AEIOU]	>	SRAYKUPUNI
	[AEIOU]	>	SRAYKUÑA
	[AEIOU]	>	SRAYKUSINA	# orden?
	[AEIOU]	>	SPACHARAYKU
	[AEIOU]	>	SMANTAPACHARAYKU
	[AEIOU]	>	SKAMARAYKU	
	[AEIOU]	>	SRAYKUJAWA	

	# sustantivos con combinaciones con -rayku:
	.	>	KUNAMANTARAYKU  
	.	>	KUNAMANRAYKU  	# orden?
	.	>	KUNARAYKUMÁ
	.	>	KUNARAYKURAJ	# orden?
	.	>	KUNARAYKUPUNI
	.	>	KUNARAYKUÑA
	.	>	KUNARAYKUSINA	# orden?
	.	>	KUNAPACHARAYKU
	.	>	KUNAMANTAPACHARAYKU
	.	>	KUNAKAMARAYKU	
	.	>	KUNARAYKUJAWA	

	# sustantivos con combinaciones con -puni que termina en vocal:
	[AEIOU]	>	SMANTAPUNI  
	[AEIOU]	>	SMANPUNI  	# orden?
	[AEIOU]	>	SPUNIMÁ
	[AEIOU]	>	SRAJPUNI	# orden?
	[AEIOU]	>	SÑAPUNI	# orden?
	[AEIOU]	>	SPUNISINA	# orden?
	[AEIOU]	>	SPACHAPUNI
	[AEIOU]	>	SMANTAPACHAPUNI
	[AEIOU]	>	SKAMAPUNI	
	[AEIOU]	>	SPUNIJAWA	

	# sustantivos con combinaciones con -puni
	.	>	KUNAMANTAPUNI  
	.	>	KUNAMANPUNI  	# orden?
	.	>	KUNAPUNIMÁ
	.	>	KUNARAJPUNI	# orden?
	.	>	KUNAÑAPUNI	# orden?
	.	>	KUNAPUNISINA	# orden?
	.	>	KUNAPACHAPUNI
	.	>	KUNAMANTAPACHAPUNI
	.	>	KUNAKAMAPUNI	
	.	>	KUNAPUNIJAWA	

	# sustantivos con combinaciones con -ña que termina en vocal:
	[AEIOU]	>	SMANTAÑA  
	[AEIOU]	>	SMANÑA  	# orden?
	[AEIOU]	>	SÑAMÁ
	[AEIOU]	>	SÑARAJ	# orden?
	[AEIOU]	>	SÑASINA	# orden?
	[AEIOU]	>	SPACHAÑA
	[AEIOU]	>	SMANTAPACHAÑA
	[AEIOU]	>	SKAMAÑA	
	[AEIOU]	>	SÑAJAWA	

	# sustantivos con combinaciones con -ña
	.	>	KUNAMANTAÑA  
	.	>	KUNAMANÑA  	# orden?
	.	>	KUNAÑAMÁ
	.	>	KUNAÑARAJ	# orden?
	.	>	KUNAÑASINA	# orden?
	.	>	KUNAPACHAÑA
	.	>	KUNAMANTAPACHAÑA
	.	>	KUNAKAMAÑA	
	.	>	KUNAÑAJAWA	

	# sustantivos con combinaciones con -manta que termina en vocal:
	[AEIOU]	>	SMANTAMÁ
	[AEIOU]	>	SMANTARAJ	# orden?
	[AEIOU]	>	SMANTASINA	# orden?
#	[AEIOU]	>	SKAMAMANTA	# existe?	
	[AEIOU]	>	SMANTAJAWA	

	# sustantivos con combinaciones con -manta
	.	>	KUNAMANTAMÁ
	.	>	KUNAMANTARAJ	# orden?
	.	>	KUNAMANTASINA	# orden?
#	.	>	KUNAKAMAMANTA	# existe?	
	.	>	KUNAMANTAJAWA	

	# sustantivos con combinaciones con -man que termina en vocal:
	[AEIOU]	>	SMANMÁ
	[AEIOU]	>	SMANRAJ	# orden?
	[AEIOU]	>	SMANSINA	# orden?
	[AEIOU]	>	SPACHAMAN
#	[AEIOU]	>	SKAMAMAN	# existe?	
	[AEIOU]	>	SMANJAWA	

	# sustantivos con combinaciones con -man
	.	>	KUNAMANMÁ
	.	>	KUNAMANRAJ	# orden?
	.	>	KUNAMANSINA	# orden?
	.	>	KUNAPACHAMAN
#	.	>	KUNAKAMAMAN	# existe?	
	.	>	KUNAMANJAWA	

	# sustantivos con combinaciones con -sina que termina en vocal:
	[AEIOU]	>	SRAJSINA
#	[AEIOU]	>	SSINAMÁ	# existe?
	[AEIOU]	>	SPACHASINA	# existe?
	[AEIOU]	>	SMANTAPACHASINA	# existe?
	[AEIOU]	>	SKAMASINA	# existe?
	[AEIOU]	>	SJAWASINA

	# sustantivos con combinaciones con -sina
	.	>	KUNARAJSINA
#	.	>	KUNASINAMÁ	# existe?
	.	>	KUNAPACHASINA	# existe?
	.	>	KUNAMANTAPACHASINA	# existe?
	.	>	KUNAKAMASINA	# existe?
	.	>	KUNAJAWASINA

	# sustantivos con combinaciones con -kama que termina en vocal:
	[AEIOU]	>	SKAMAMÁ
	[AEIOU]	>	SKAMARAJ	# orden?
	[AEIOU]	>	SPACHAKAMA
	[AEIOU]	>	SMANTAPACHAKAMA	# existe?	
	[AEIOU]	>	SKAMAJAWA	

	# sustantivos con combinaciones con -kama
	.	>	KUNAKAMAMÁ
	.	>	KUNAKAMARAJ	# orden?
	.	>	KUNAPACHAKAMA
	.	>	KUNAMANTAPACHAKAMA	# existe?	
	.	>	KUNAKAMAJAWA	

	# sustantivos con combinaciones con -jawa que termina en vocal:
	[AEIOU]	>	SJAWAMÁ
	[AEIOU]	>	SJAWARAJ	# orden?
	[AEIOU]	>	SPACHAJAWA
	[AEIOU]	>	SMANTAPACHAJAWA	# existe?		

	# sustantivos con combinaciones con -jawa
	.	>	KUNAJAWAMÁ
	.	>	KUNAJAWARAJ	# orden?
	.	>	KUNAPACHAJAWA
	.	>	KUNAMANTAPACHAJAWA	# existe?		

	# sustantivos con combinaciones con -pacha que termina en vocal:
	[AEIOU]	>	SPACHAMÁ
	[AEIOU]	>	SPACHARAJ	# orden?		

	# sustantivos con combinaciones con -pacha
	.	>	KUNAPACHAMÁ
	.	>	KUNAPACHARAJ	# orden?		

	# sustantivos con combinaciones con -má que termina en vocal:
	[AEIOU]	>	SRAJMÁ
	[AEIOU]	>	SMANTAPACHAMÁ		

	# sustantivos con combinaciones con -má
	.	>	KUNARAJMÁ
	.	>	KUNAMANTAPACHAMÁ		

	# sustantivos con combinaciones con -raj que termina en vocal:
	[AEIOU]	>	SMANTAPACHARAJ	# existe?		
	
	# sustantivos con combinaciones con -raj
	.	>	KUNAMANTAPACHARAJ	# existe?		
	
	# sustantivos con combinaciones con -mantapacha que termina en vocal:
	
	# sustantivos con combinaciones con -mantapacha
	
#***************************************************************************
# Afijos con -ta (objeto directo o adverbio que forma adjetivo)
# o afijos que forma el objeto directo con el ultimo silabo acentado.
flag t:
	.	>	TA

	# objeto directo o adverbio con  que termina en 1 vocal:
	[^AEIOU] A	>	-A,Á
	[^AEIOU] E		>	-E,É
	[^AEIOU] I		>	-I,Í
	[^AEIOU] O	>	-O,Ó
	[^AEIOU] U	>	-U,Ú

	# (Todo los consonantes son incluidos para palabras prestados de otras
	# lenguas. No debe existir palabras que termina en 2 vocales excepto 
	# en palabras extranjeras, porque no usa el "ai"o "au" en este alfabeto.)
	# Este no anade a los dipthongos de consonantes.  Ej:  breakfast
	A A	>	-AA,ÁA
	A B	>	-AB,ÁB 
	A C	>	-AC,ÁC
	A D	>	-AD,ÁD
	A E	>	-AE,ÁE
	A F	>	-AF,ÁF
	A G	>	-AG,ÁG
	A H	>	-AH,ÁH
	A I	>	-AI,ÁI
	A J	>	-AJ,ÁJ
	A K	>	-AK,ÁK
	A L	>	-AL,ÁL
	A M	>	-AM,ÁM
	A N	>	-AN,ÁN
	A O	>	-AO,ÁO
	A P	>	-AP,ÁP
	A Q	>	-AQ,ÁQ
	A R	>	-AR,ÁR
	A S	>	-AS,ÁS
	A T	>	-AT,ÁT
	A U	>	-AU,ÁU
	A V	>	-AV,ÁV
	A W	>	-AW,ÁW
	A X	>	-AX,ÁX
	A Y	>	-AY,ÁY
	A Z	>	-AZ,ÁZ

	E A	>	-EA,ÉA
	E B	>	-EB,ÉB 
	E C	>	-EC,ÉC
	E D	>	-ED,ÉD
	E E	>	-EE,ÉE
	E F	>	-EF,ÉF
	E G	>	-EG,ÉG
	E H	>	-EH,ÉH
	E I	>	-EI,ÉI
	E J	>	-EJ,ÉJ
	E K	>	-EK,ÉK
	E L	>	-EL,ÉL
	E M	>	-EM,ÉM
	E N	>	-EN,ÉN
	E O	>	-EO,ÉO
	E P	>	-EP,ÉP
	E Q	>	-EQ,ÉQ
	E R	>	-ER,ÉR
	E S	>	-ES,ÉS
	E T	>	-ET,ÉT
	E U	>	-EU,ÉU
	E V	>	-EV,ÉV
	E W	>	-EW,ÉW
	E X	>	-EX,ÉX
	E Y	>	-EY,ÉY
	E Z	>	-EZ,ÉZ

	I A	>	-IA,ÍA
	I B	>	-IB,ÍB 
	I C	>	-IC,ÍC
	I D	>	-ID,ÍD
	I E	>	-IE,ÍE
	I F	>	-IF,ÍF
	I G	>	-IG,ÍG
	I H	>	-IH,ÍH
	I I	>	-II,ÍI
	I J	>	-IJ,ÍJ
	I K	>	-IK,ÍK
	I L	>	-IL,ÍL
	I M	>	-IM,ÍM
	I N	>	-IN,ÍN
	I O	>	-IO,ÍO
	I P	>	-IP,ÍP
	I Q	>	-IQ,ÍQ
	I R	>	-IR,ÍR
	I S	>	-IS,ÍS
	I T	>	-IT,ÍT
	I U	>	-IU,ÍU
	I V	>	-IV,ÍV
	I W	>	-IW,ÍW
	I X	>	-IX,ÍX
	I Y	>	-IY,ÍY
	I Z	>	-IZ,ÍZ

	O A	>	-OA,ÓA
	O B	>	-OB,ÓB 
	O C	>	-OC,ÓC
	O D	>	-OD,ÓD
	O E	>	-OE,ÓE
	O F	>	-OF,ÓF
	O G	>	-OG,ÓG
	O H	>	-OH,ÓH
	O I	>	-OI,ÓI
	O J	>	-OJ,ÓJ
	O K	>	-OK,ÓK
	O L	>	-OL,ÓL
	O M	>	-OM,ÓM
	O N	>	-ON,ÓN
	O O	>	-OO,ÓO
	O P	>	-OP,ÓP
	O Q	>	-OQ,ÓQ
	O R	>	-OR,ÓR
	O S	>	-OS,ÓS
	O T	>	-OT,ÓT
	O U	>	-OU,ÓU
	O V	>	-OV,ÓV
	O W	>	-OW,ÓW
	O X	>	-OX,ÓX
	O Y	>	-OY,ÓY
	O Z	>	-OZ,ÓZ

	U A	>	-UA,ÚA
	U B	>	-UB,ÚB 
	U C	>	-UC,ÚC
	U D	>	-UD,ÚD
	U E	>	-UE,ÚE
	U F	>	-UF,ÚF
	U G	>	-UG,ÚG
	U H	>	-UH,ÚH
	U I	>	-UI,ÚI
	U J	>	-UJ,ÚJ
	U K	>	-UK,ÚK
	U L	>	-UL,ÚL
	U M	>	-UM,ÚM
	U N	>	-UN,ÚN
	U O	>	-UU,ÚU
	U P	>	-UP,ÚP
	U Q	>	-UQ,ÚQ
	U R	>	-UR,ÚR
	U S	>	-US,ÚS
	U T	>	-UT,ÚT
	U U	>	-UU,ÚU
	U V	>	-UV,ÚV
	U W	>	-UW,ÚW
	U X	>	-UX,ÚX
	U Y	>	-UY,ÚY
	U Z	>	-UZ,ÚZ
		
	# sustantivos con combinaciones con -ta
	.	>	TAQA
	.	>	TAPAJ  
	.	>	TATAJ
	.	>	TAPIS
	.	>	TARI
	.	>	TAMÁ
	.	>	TACHÁ
	.	>	TACHUS
	.	>	TACHU
	.	>	TARAJ
	.	>	TAWAN
	.	>	TAPUNI
	.	>	TAÑA
#	.	>	TASINA	# existe?
	.	>	JAWATA	# existe?
	.	>	PITA
	.	>	JINATA
#	.	>	RAYKUTA	# existe?
	.	>	PACHATA	# existe?
#	.	>	TAKAMA	# existe?

	# sustantivos con combinaciones con el ultimo silibo acentado
	.	>	QÁ
	.	>	PÁJ  
	.	>	TÁJ
	.	>	PÍS
	.	>	RÍ
	.	>	CHÚS
	.	>	CHÚ
	.	>	RÁJ
	.	>	WÁN
	.	>	PUNÍ
	.	>	ÑÁ
#	.	>	SINÁ	# existe?
	.	>	JAWÁ	# existe?
	.	>	PÍ
#	[AEIOU]	>	NTÁ	# existe?
#	[^AEIOU]	>	NINTÁ	# existe?
	.	>	JINÁ
#	.	>	RAYKÚ	# existe?
	.	>	PACHÁ	# existe?
#	.	>	KAMÁ	# existe?

	# palabras con combinaciones con -ta y -chu:
	.	>	TAQACHU	# existe?
	.	>	TAPAJCHU
	.	>	TATAJCHU
	.	>	TAPICHU
	.	>	TAJAWACHU
	.	>	TAPISCHU
	.	>	TARICHU
#	.	>	TAMÁCHU	# existe?
	.	>	TARAJCHU
	.	>	TAWANCHU
	.	>	TAPUNICHU	
	.	>	TAÑACHU
#	.	>	TASINACHU	# existe?
	.	>	JINATACHU

	# sustantivos plurales con combinaciones con -ta y -chá que termina en vocal:
	.	>	TAQACHÁ	# existe?
	.	>	TAPAJCHÁ
	.	>	TATAJCHÁ
	.	>	TAPICHÁ
	.	>	TAJAWACHÁ
	.	>	TAPISCHÁ
	.	>	TARICHÁ
#	.	>	TAMÁCHÁ	# existe?
	.	>	TARAJCHÁ
	.	>	TAWANCHÁ
	.	>	TAPUNICHÁ	
	.	>	TAÑACHÁ
#	.	>	TASINACHÁ	# existe?
	.	>	SJINATACHÁ

	# sustantivos plurales con combinaciones con -ta y -chus que  termina en vocal:
	.	>	TAQACHUS	# existe?
	.	>	TAPAJCHUS
	.	>	TATAJCHUS
	.	>	TAPICHUS
	.	>	TAJAWACHUS
	.	>	TAPISCHUS
	.	>	TARICHUS
#	.	>	TAMÁCHUS	# existe?
	.	>	TARAJCHUS
	.	>	TAWANCHUS
	.	>	TAPUNICHUS	
	.	>	TAÑACHUS
#	.	>	TASINACHUS	# existe?
	.	>	SJINATACHUS

	# sustantivos plurales con combinaciones con -ta y -jina que termina en vocal:
	.	>	SJINATAQA	# existe?
	.	>	SJINATAPAJ
	.	>	SPIJINATA
	.	>	SJINATATAJ	
	.	>	SJINATAJAWA	# existe?	
#	.	>	SJINATAPIS
	.	>	SJINATARI
#	.	>	SJINATAMÁ	# existe?
	.	>	SJINATARAJ
	.	>	SJINATAWAN
	.	>	SJINATAPUNI	# existe?
	.	>	SJINATAÑA
#	.	>	SJINATASINA	# existe?

	# sustantivos plurales con combinaciones con -ta y -pi que termina en vocal:
	.	>	SPITAQA	# existe?
	.	>	SPITAPAJ
	.	>	SPITATAJ
	.	>	SPITAPIS
	.	>	SPITARI
	.	>	SPITAMÁ	# existe?
	.	>	SPITARAJ
	.	>	SPITAWAN
	.	>	SPITAPUNI	# existe?
	.	>	SPITAÑA
#	.	>	SPITASINA	# existe?
	.	>	SPITAJAWA	# existe?	

	# sustantivos plurales con combinaciones con -ta y -pis que termina en vocal:
	.	>	TAPISQA	# existe?
	.	>	TAPAJPIS
	.	>	TAPISTAJ
	.	>	TAPIS
	.	>	TAPISRI
	.	>	TAPISMÁ	# existe?
	.	>	TARAJPIS
	.	>	TAWANPIS
	.	>	TAPISPUNI	# existe?
	.	>	TAÑAPIS
#	.	>	TASINAPIS	# existe?
	.	>	TAJAWAPIS	# existe?	

	# sustantivos con combinaciones con -ta y -wan que termina en vocal:
	.	>	TAWANQA	# existe?
	.	>	TAPAJWAN
	.	>	TAWANTAJ
	.	>	TAWANRI
	.	>	TAWANMÁ	# existe?
	.	>	TARAJWAN
	.	>	TAWANPUNI	# existe?
	.	>	TAWANÑA
#	.	>	TASINAWAN	# existe?
	.	>	TAJAWAWAN	# existe?	

	# sustantivos con combinaciones con -ta y -taj  que termina en vocal:
	.	>	TATAJQA	# existe?
	.	>	TAPAJTAJ
	.	>	TARITAJ
	.	>	TATAJMÁ	# existe?
	.	>	TARAJTAJ
	.	>	TATAJPUNI	# existe?
	.	>	TATAJÑA
#	.	>	TASINATAJ	# existe?
	.	>	TAJAWATAJ	# existe?	

	# sustantivos con combinaciones con -ta y -ri  que termina en vocal:
	.	>	TARIQA	# existe?
	.	>	TAPAJRI
	.	>	TARIMÁ	# existe?
	.	>	TARAJRI
	.	>	TARIPUNI	# existe?
	.	>	TARIÑA
#	.	>	TASINARI	# existe?
	.	>	TAJAWARI	# existe?	

	# sustantivos con combinaciones con -ta y -paj  que termina en vocal:
	.	>	TAPAJQA	# existe?
	.	>	TAPAJMÁ	# existe?
	.	>	TAPAJRAJ
	.	>	TAPAJPUNI	# existe?
	.	>	TAPAJÑA
#	.	>	TASINAPAJ	# existe?
	.	>	TAJAWAPAJ	# existe?	

	# sustantivos con combinaciones con -ta y -qa  que termina en vocal:
	.	>	TAQAMÁ	# existe?
	.	>	TARAJQA
	.	>	TAPUNIQA	# existe?
	.	>	TAÑAQA
#	.	>	TASINAQA	# existe?
	.	>	TAJAWAQA	# existe?	

	# sustantivos con combinaciones con -ta y -puni  que termina en vocal:
	.	>	TAPUNIMÁ	# existe?
	.	>	TARAJPUNI
	.	>	TAÑAPUNI
#	.	>	TASINAPUNI	# existe?
	.	>	TAJAWAPUNI	# existe?	

	# sustantivos con combinaciones con -ta y -ña  que termina en vocal:
	.	>	TAÑAMÁ	# existe?
	.	>	TAÑARAJ
#	.	>	TASINAÑA	# existe?
	.	>	TAJAWAÑA	# existe?	

	# sustantivos con combinaciones con -ta y -sina que termina en vocal:
	.	>	TASINAMÁ	# existe?
	.	>	TASINARAJ
	.	>	TAJAWASINA	# existe?	

	# sustantivos con combinaciones con -ta y -má que termina en vocal:
	.	>	TARAJMÁ
	.	>	TAJAWAMÁ	# existe?	

	# sustantivos con combinaciones con -ta y -raj que termina en vocal:
	.	>	TAJAWARAJ	# existe?	
	
	# plurales con combinaciones con -ta y -jawa ya hecho arriba.

	# existe sustantivos con combinaciones con -ta y -kama?	# existe? 

	# sustantivos con combinaciones con -ta y -pacha que termina en vocal:
	.	>	PACHATACHU
	.	>	PACHATACHÁ
	.	>	PACHATACHUS
	.	>	PACHATAQA
	.	>	PACHAPITA
	.	>	PACHAJINATA
	.	>	PACHAPAJTA
	.	>	PACHATAJAWA	# existe?
	.	>	PACHATAPIS
	.	>	PACHATARI
	.	>	PACHATAMÁ	# existe?
	.	>	PACHATARAJ
	.	>	PACHATATAJ
	.	>	PACHATAWAN
	.	>	PACHATAPUNI	# existe?
	.	>	PACHATAÑA
#	.	>	PACHATASINA	# existe?

#*********************************************************
# Plurales con -ta (o el ultimo silabo acentado)
flag T: 
	[AEIOU]	>	STA	
	.	>	KUNATA
	
	# plural objeto directo o adverbio con ultimo silibo acentado
	.	>	KUNÁ

	# plural con ultimo silibo acentado que termina en 1 vocal:
	[^AEIOU] A	>	-A,ÁS
	[^AEIOU] E	>	-E,ÉS
	[^AEIOU] I		>	-I,ÍS
	[^AEIOU] O	>	-O,ÓS
	[^AEIOU] U	>	-U,ÚS

	# plural con ultimo silibo acentado que termina en 2 vocales:
	A A	>	-AA,ÁAS
	A E	>	-AE,ÁES
	A I	>	-AI,ÉIS
	A O	>	-AO,ÉOS
	A U	>	-AU,ÉUS
	
	E A	>	-EA,ÉAS
	E E	>	-EI,ÉES
	E I	>	-EJ,ÉIS
	E O	>	-EO,ÉOS
	E U	>	-EU,ÉUS
	
	I A	>	-IA,ÍAS
	I E	>	-IE,ÍES
	I I	>	-II,ÍIS
	I O	>	-IO,ÍOS
	I U	>	-IU,ÍUS
	
	O A	>	-OA,ÓAS
	O E	>	-OE,ÓES
	O I	>	-OI,ÚÓIS
	O O	>	-OO,ÓOS
	O U	>	-OU,ÓUS
	
	U A	>	-UA,ÚAS
	U E	>	-UE,ÚES
	U I	>	-UI,ÚIS
	U O	>	-UO,ÚOS
	U U	>	-UU,ÚUS

	# plurales con combinaciones con -ta que termina en vocal:
	[AEIOU]	>	STAQA
	[AEIOU]	>	STAPAJ  
	[AEIOU]	>	STATAJ
	[AEIOU]	>	STAPIS
	[AEIOU]	>	STARI
	[AEIOU]	>	STAMÁ
	[AEIOU]	>	STACHÁ
	[AEIOU]	>	STACHUS
	[AEIOU]	>	STACHU
	[AEIOU]	>	STARAJ
	[AEIOU]	>	STAWAN
	[AEIOU]	>	STAPUNI
	[AEIOU]	>	STAÑA
#	[AEIOU]	>	STASINA	# existe?
	[AEIOU]	>	SJAWATA	# existe?
	[AEIOU]	>	SPITA
	[AEIOU]	>	SJINATA
#	[AEIOU]	>	SRAYKUTA	# existe?

	# plurales con combinaciones con -ta:
	.	>	KUNATAQA  
	.	>	KUNATAPAJ
	.	>	KUNATATAJ
	.	>	KUNATAPIS
	.	>	KUNATARI
	.	>	KUNATAMÁ
	.	>	KUNATACHÁ
	.	>	KUNATACHUS
	.	>	KUNATACHU
	.	>	KUNATARAJ
	.	>	KUNATAWAN
	.	>	KUNATAPUNI
	.	>	KUNATAÑA
#	.	>	KUNATASINA	# existe?
	.	>	KUNAJAWATA	# existe?
	.	>	KUNAPITA
	.	>	KUNAJINATA
#	.	>	KUNARAYKUTA	# existe?

	# plurales con combinaciones con ultimo silibo acentado que termina en vocal:
	[AEIOU]	>	SQÁ
	[AEIOU]	>	SPÁJ  
	[AEIOU]	>	STÁJ
	[AEIOU]	>	SPÍS
	[AEIOU]	>	SRÍ
	[AEIOU]	>	SCHÚS
	[AEIOU]	>	SCHÚ
	[AEIOU]	>	SRÁJ
	[AEIOU]	>	SWÁN
	[AEIOU]	>	SPUNÍ
	[AEIOU]	>	SÑÁ
#	[AEIOU]	>	SSINÁ	# existe?
	[AEIOU]	>	SJAWÁ	# existe?
	[AEIOU]	>	SPÍ
#	[AEIOU]	>	SNINTÁ	# existe?
	[AEIOU]	>	SJINÁ
#	[AEIOU]	>	SRAYKÚ	# existe?

	# plurales con combinaciones con ultimo silibo acentado:
	.	>	KUNAQÁ
	.	>	KUNAPÁJ  
	.	>	KUNATÁJ
	.	>	KUNAPÍS
	.	>	KUNARÍ
	.	>	KUNACHÚS
	.	>	KUNACHÚ
	.	>	KUNARÁJ
	.	>	KUNAWÁN
	.	>	KUNAPUNÍ
	.	>	KUNAÑÁ
	.	>	KUNASINÁ	# existe?
	.	>	KUNAJAWÁ	# existe?
	.	>	KUNAPÍ
	.	>	KUNAJINÁ
#	.	>	KUNARAYKÚ	# existe?

	# plurales con combinaciones con -ta y -chu que termina en vocal:
	[AEIOU]	>	STAQACHU	# existe?
	[AEIOU]	>	STAPAJCHU
	[AEIOU]	>	STATAJCHU
	[AEIOU]	>	STAPICHU
	[AEIOU]	>	STAJAWACHU
	[AEIOU]	>	STAPISCHU
	[AEIOU]	>	STARICHU
#	[AEIOU]	>	STAMÁCHU	# existe?
	[AEIOU]	>	STARAJCHU
	[AEIOU]	>	STAWANCHU
	[AEIOU]	>	STAPUNICHU	
	[AEIOU]	>	STAÑACHU
#	[AEIOU]	>	STASINACHU	# existe?
	[AEIOU]	>	SJINATACHU

	# sustantivos plurales con combinaciones con -ta y -chu:
	.	>	KUNATAQACHU	# existe?
	.	>	KUNATAPAJCHU
	.	>	KUNATATAJCHU
	.	>	KUNATAPICHU
	.	>	KUNATAJAWACHU
	.	>	KUNATAPISCHU
	.	>	KUNATARICHU
#	.	>	KUNATAMÁCHU	# existe?
	.	>	KUNATARAJCHU
	.	>	KUNATAWANCHU
	.	>	KUNATAPUNICHU	
	.	>	KUNATAÑACHU
#	.	>	KUNATASINACHU	# existe?
	.	>	KUNAJINATACHU

	# sustantivos plurales con combinaciones con -ta y -chá que termina en vocal:
	[AEIOU]	>	STAQACHÁ	# existe?
	[AEIOU]	>	STAPAJCHÁ
	[AEIOU]	>	STATAJCHÁ
	[AEIOU]	>	STAPICHÁ
	[AEIOU]	>	STAJAWACHÁ
	[AEIOU]	>	STAPISCHÁ
	[AEIOU]	>	STARICHÁ
#	[AEIOU]	>	STAMÁCHÁ	# existe?
	[AEIOU]	>	STARAJCHÁ
	[AEIOU]	>	STAWANCHÁ
	[AEIOU]	>	STAPUNICHÁ	
	[AEIOU]	>	STAÑACHÁ
#	[AEIOU]	>	STASINACHÁ	# existe?
	[AEIOU]	>	SJINATACHÁ

	# sustantivos plurales con combinaciones con -ta y -chá:
	.	>	KUNATAQACHÁ	# existe?
	.	>	KUNATAPAJCHÁ
	.	>	KUNATATAJCHÁ
	.	>	KUNATAPICHÁ
	.	>	KUNATAJAWACHÁ
	.	>	KUNATAPISCHÁ
	.	>	KUNATARICHÁ
#	.	>	KUNATAMÁCHÁ	# existe?
	.	>	KUNATARAJCHÁ
	.	>	KUNATAWANCHÁ
	.	>	KUNATAPUNICHÁ	
	.	>	KUNATAÑACHÁ
#	.	>	KUNATASINACHÁ	# existe?
	.	>	KUNAJINATACHÁ

	# sustantivos plurales con combinaciones con -ta y -chus que  termina en vocal:
	[AEIOU]	>	STAQACHUS	# existe?
	[AEIOU]	>	STAPAJCHUS
	[AEIOU]	>	STATAJCHUS
	[AEIOU]	>	STAPICHUS
	[AEIOU]	>	STAJAWACHUS
	[AEIOU]	>	STAPISCHUS
	[AEIOU]	>	STARICHUS
#	[AEIOU]	>	STAMÁCHUS	# existe?
	[AEIOU]	>	STARAJCHUS
	[AEIOU]	>	STAWANCHUS
	[AEIOU]	>	STAPUNICHUS	
	[AEIOU]	>	STAÑACHUS
#	[AEIOU]	>	STASINACHUS	# existe?
	[AEIOU]	>	SJINATACHUS

	# sustantivos plurales con combinaciones con -ta y -chus:
	.	>	KUNATAQACHUS	# existe?
	.	>	KUNATAPAJCHUS
	.	>	KUNATATAJCHUS
	.	>	KUNATAPICHUS
	.	>	KUNATAJAWACHUS
	.	>	KUNATAPISCHUS
	.	>	KUNATARICHUS
#	.	>	KUNATAMÁCHUS	# existe?
	.	>	KUNATARAJCHUS
	.	>	KUNATAWANCHUS
	.	>	KUNATAPUNICHUS	
	.	>	KUNATAÑACHUS
#	.	>	KUNATASINACHUS	# existe?
	.	>	KUNAJINATACHUS

	# sustantivos plurales con combinaciones con -ta y -jina que termina en vocal:
	[AEIOU]	>	SJINATAQA	# existe?
	[AEIOU]	>	SJINATAPAJ
	[AEIOU]	>	SPIJINATA
	[AEIOU]	>	SJINATATAJ	
	[AEIOU]	>	SJINATAJAWA	# existe?	
#	[AEIOU]	>	SJINATAPIS
	[AEIOU]	>	SJINATARI
#	[AEIOU]	>	SJINATAMÁ	# existe?
	[AEIOU]	>	SJINATARAJ
	[AEIOU]	>	SJINATAWAN
	[AEIOU]	>	SJINATAPUNI	# existe?
	[AEIOU]	>	SJINATAÑA
#	[AEIOU]	>	SJINATASINA	# existe?

	# sustantivos plurales con combinaciones con -ta y -jina: 
	.	>	KUNAJINATAQA	# existe?
	.	>	KUNAJINATAPAJ
	.	>	KUNAPIJINATA
	.	>	KUNAJINATATAJ	
	.	>	KUNAJINATAJAWA	# existe?	
	.	>	KUNAJINATAPIS
	.	>	KUNAJINATARI
#	.	>	KUNAJINATAMÁ	# existe?
	.	>	KUNAJINATARAJ
	.	>	KUNAJINATAWAN
	.	>	KUNAJINATAPUNI	# existe?
	.	>	KUNAJINATAÑA
#	.	>	KUNAJINATASINA	# existe?

	# sustantivos plurales con combinaciones con -ta y -pi que termina en vocal:
	[AEIOU]	>	SPITAQA	# existe?
	[AEIOU]	>	SPITAPAJ
	[AEIOU]	>	SPITATAJ
	[AEIOU]	>	SPITAPIS
	[AEIOU]	>	SPITARI
	[AEIOU]	>	SPITAMÁ	# existe?
	[AEIOU]	>	SPITARAJ
	[AEIOU]	>	SPITAWAN
	[AEIOU]	>	SPITAPUNI	# existe?
	[AEIOU]	>	SPITAÑA
#	[AEIOU]	>	SPITASINA	# existe?
	[AEIOU]	>	SPITAJAWA	# existe?	

	# sustantivos plurales con combinaciones con -ta y -pi :
	.	>	KUNAPITAQA	# existe?
	.	>	KUNAPITAPAJ
	.	>	KUNAPITATAJ
	.	>	KUNAPITAPIS
	.	>	KUNAPITARI
#	.	>	KUNAPITAMÁ	# existe?
	.	>	KUNAPITARAJ
	.	>	KUNAPITAWAN
	.	>	KUNAPITAPUNI	# existe?
	.	>	KUNAPITAÑA
#	.	>	KUNAPITASINA	# existe?
	.	>	KUNAPITAJAWA	# existe?

	# sustantivos plurales con combinaciones con -ta y -pis que termina en vocal:
	[AEIOU]	>	STAPISQA	# existe?
	[AEIOU]	>	STAPAJPIS
	[AEIOU]	>	STAPISTAJ
	[AEIOU]	>	STAPIS
	[AEIOU]	>	STAPISRI
	[AEIOU]	>	STAPISMÁ	# existe?
	[AEIOU]	>	STARAJPIS
	[AEIOU]	>	STAWANPIS
	[AEIOU]	>	STAPISPUNI	# existe?
	[AEIOU]	>	STAÑAPIS
#	[AEIOU]	>	STASINAPIS	# existe?
	[AEIOU]	>	STAJAWAPIS	# existe?	

	# sustantivos plurales con combinaciones con -ta y -pis:
	.	>	KUNATAPISQA	# existe?
	.	>	KUNATAPAJPIS
	.	>	KUNATAPISTAJ
	.	>	KUNATAPIS
	.	>	KUNATAPISRI
	.	>	KUNATAPISMÁ	# existe?
	.	>	KUNATARAJPIS
	.	>	KUNATAWANPIS
	.	>	KUNATAPISPUNI	# existe?
	.	>	KUNATAÑAPIS
#	.	>	KUNATASINAPIS	# existe?
	.	>	KUNATAJAWAPIS	# existe?	

	# sustantivos con combinaciones con -ta y -wan que termina en vocal:
	[AEIOU]	>	STAWANQA	# existe?
	[AEIOU]	>	STAPAJWAN
	[AEIOU]	>	STAWANTAJ
	[AEIOU]	>	STAWANRI
	[AEIOU]	>	STAWANMÁ	# existe?
	[AEIOU]	>	STARAJWAN
	[AEIOU]	>	STAWANPUNI	# existe?
	[AEIOU]	>	STAWANÑA
#	[AEIOU]	>	STASINAWAN	# existe?
	[AEIOU]	>	STAJAWAWAN	# existe?	

	# sustantivos con combinaciones con -ta y -wan:
	.	>	KUNATAWANQA	# existe?
	.	>	KUNATAPAJWAN
	.	>	KUNATAWANTAJ
	.	>	KUNATAWANRI
	.	>	KUNATAWANMÁ	# existe?
	.	>	KUNATARAJWAN
	.	>	KUNATAWANPUNI	# existe?
	.	>	KUNATAWANÑA
#	.	>	KUNATASINAWAN	# existe?
	.	>	KUNATAJAWAWAN	# existe?	

	# sustantivos con combinaciones con -ta y -taj  que termina en vocal:
	[AEIOU]	>	STATAJQA	# existe?
	[AEIOU]	>	STAPAJTAJ
	[AEIOU]	>	STARITAJ
	[AEIOU]	>	STATAJMÁ	# existe?
	[AEIOU]	>	STARAJTAJ
	[AEIOU]	>	STATAJPUNI	# existe?
	[AEIOU]	>	STATAJÑA
#	[AEIOU]	>	STASINATAJ	# existe?
	[AEIOU]	>	STAJAWATAJ	# existe?	

	# sustantivos con combinaciones con -ta y -taj:
	.	>	KUNATATAJQA	# existe?
	.	>	KUNATAPAJTAJ
	.	>	KUNATARITAJ
	.	>	KUNATATAJMÁ	# existe?
	.	>	KUNATARAJTAJ
	.	>	KUNATATAJPUNI	# existe?
	.	>	KUNATATAJÑA
#	.	>	KUNATASINATAJ	# existe?
	.	>	KUNATAJAWATAJ	# existe?	

	# sustantivos con combinaciones con -ta y -ri  que termina en vocal:
	[AEIOU]	>	STARIQA	# existe?
	[AEIOU]	>	STAPAJRI
	[AEIOU]	>	STARIMÁ	# existe?
	[AEIOU]	>	STARAJRI
	[AEIOU]	>	STARIPUNI	# existe?
	[AEIOU]	>	STARIÑA
#	[AEIOU]	>	STASINARI	# existe?
	[AEIOU]	>	STAJAWARI	# existe?	

	# sustantivos con combinaciones con -ta y -ri:
	.	>	KUNATARIQA	# existe?
	.	>	KUNATAPAJRI
	.	>	KUNATARIMÁ	# existe?
	.	>	KUNATARAJRI
	.	>	KUNATARIPUNI	# existe?
	.	>	KUNATARIÑA
#	.	>	KUNATASINARI	# existe?
	.	>	KUNATAJAWARI	# existe?	

	# sustantivos con combinaciones con -ta y -paj  que termina en vocal:
	[AEIOU]	>	STAPAJQA	# existe?
	[AEIOU]	>	STAPAJMÁ	# existe?
	[AEIOU]	>	STAPAJRAJ
	[AEIOU]	>	STAPAJPUNI	# existe?
	[AEIOU]	>	STAPAJÑA
#	[AEIOU]	>	STASINAPAJ	# existe?
	[AEIOU]	>	STAJAWAPAJ	# existe?	

	# sustantivos con combinaciones con -ta y -paj:
	.	>	KUNATAPAJQA	# existe?
	.	>	KUNATAPAJMÁ	# existe?
	.	>	KUNATAPAJRAJ
	.	>	KUNATAPAJPUNI	# existe?
	.	>	KUNATAPAJÑA
#	.	>	KUNATASINAPAJ	# existe?
	.	>	KUNATAJAWAPAJ	# existe?	

	# sustantivos con combinaciones con -ta y -qa  que termina en vocal:
	[AEIOU]	>	STAQAMÁ	# existe?
	[AEIOU]	>	STARAJQA
	[AEIOU]	>	STAPUNIQA	# existe?
	[AEIOU]	>	STAÑAQA
#	[AEIOU]	>	STASINAQA	# existe?
	[AEIOU]	>	STAJAWAQA	# existe?	

	# sustantivos con combinaciones con -ta y -qa:
	.	>	KUNATAQAMÁ	# existe?
	.	>	KUNATARAJQA
	.	>	KUNATAPUNIQA	# existe?
	.	>	KUNATAÑAQA
#	.	>	KUNATASINAQA	# existe?
	.	>	KUNATAJAWAQA	# existe?	

	# sustantivos con combinaciones con -ta y -puni  que termina en vocal:
	[AEIOU]	>	STAPUNIMÁ	# existe?
	[AEIOU]	>	STARAJPUNI
	[AEIOU]	>	STAÑAPUNI
#	[AEIOU]	>	STASINAPUNI	# existe?
	[AEIOU]	>	STAJAWAPUNI	# existe?	

	# sustantivos con combinaciones con -ta y -puni:
	.	>	KUNATAPUNIMÁ	# existe?
	.	>	KUNATARAJPUNI
	.	>	KUNATAÑAPUNI
#	.	>	KUNATASINAPUNI	# existe?
	.	>	KUNATAJAWAPUNI	# existe?	

	# sustantivos con combinaciones con -ta y -ña  que termina en vocal:
	[AEIOU]	>	STAÑAMÁ	# existe?
	[AEIOU]	>	STAÑARAJ
#	[AEIOU]	>	STASINAÑA	# existe?
	[AEIOU]	>	STAJAWAÑA	# existe?	

	# sustantivos con combinaciones con -ta y -ña:
	.	>	KUNATAÑAMÁ	# existe?
	.	>	KUNATAÑARAJ
#	.	>	KUNATASINAÑA	# existe?
	.	>	KUNATAJAWAÑA	# existe?	

	# sustantivos con combinaciones con -ta y -sina que termina en vocal:
	[AEIOU]	>	STASINAMÁ	# existe?
	[AEIOU]	>	STASINARAJ
	[AEIOU]	>	STAJAWASINA	# existe?	

	# sustantivos con combinaciones con -ta y -sina:
	.	>	KUNATASINAMÁ	# existe?
	.	>	KUNATASINARAJ
	.	>	KUNATAJAWASINA	# existe?	

	# sustantivos con combinaciones con -ta y -má que termina en vocal:
	[AEIOU]	>	STAMÁRAJ
	[AEIOU]	>	STAJAWAMÁ	# existe?	

	# sustantivos con combinaciones con -ta y -má:
	.	>	KUNATAMÁRAJ
	.	>	KUNATAJAWAMÁ	# existe?	

	# sustantivos con combinaciones con -ta y -raj que termina en vocal:
	[AEIOU]	>	STAJAWARAJ	# existe?	

	# sustantivos con combinaciones con -ta y -raj:
	.	>	KUNATAJAWARAJ	# existe?

	# plurales con combinaciones con -ta y -jawa ya hecho arriba.
	
	# existe sustantivos con combinaciones con -ta y -kama?  # existe?		

	# sustantivos con combinaciones con -ta y -pacha que termina en vocal:
	[AEIOU]	>	SPACHATACHU
	[AEIOU]	>	SPACHATACHÁ
	[AEIOU]	>	SPACHATACHUS
	[AEIOU]	>	SPACHATAQA
	[AEIOU]	>	SPACHAPITA
	[AEIOU]	>	SPACHAJINATA
	[AEIOU]	>	SPACHAPAJTA
	[AEIOU]	>	SPACHATAJAWA	# existe?
	[AEIOU]	>	SPACHATAPIS
	[AEIOU]	>	SPACHATARI
	[AEIOU]	>	SPACHATAMÁ	# existe?
	[AEIOU]	>	SPACHATARAJ
	[AEIOU]	>	SPACHATATAJ
	[AEIOU]	>	SPACHATAWAN
	[AEIOU]	>	SPACHATAPUNI	# existe?
	[AEIOU]	>	SPACHATAÑA
#	[AEIOU]	>	SPACHATASINA	# existe?

	# sustantivos con combinaciones con -ta y -pacha:
	.	>	KUNAPACHATACHU
	.	>	KUNAPACHATACHÁ
	.	>	KUNAPACHATACHUS
	.	>	KUNAPACHATAQA
	.	>	KUNAPACHAPITA
	.	>	KUNAPACHAJINATA
	.	>	KUNAPACHAPAJTA
	.	>	KUNAPACHATAJAWA	# existe?
	.	>	KUNAPACHATAPIS
	.	>	KUNAPACHATARI
	.	>	KUNAPACHATAMÁ	# existe?
	.	>	KUNAPACHATARAJ
	.	>	KUNAPACHATATAJ
	.	>	KUNAPACHATAWAN
	.	>	KUNAPACHATAPUNI	# existe?
	.	>	KUNAPACHATAÑA
#	.	>	KUNAPACHATASINA	# existe?

#********************************************************************
# Afijos de genitivos y posesores 
# lleva: -y, -yki, -n, -yku, -ncheq, -ykicheq, -nku, y 
# -j, -jpa, -jta, -jpata, -pa, -pata, (-paj)
flag g:
	# sustantivos genitivos que termina en vocal:
	[AEIOU]	>	Y
	[AEIOU]	>	YKI
	[AEIOU]	>	N
	[AEIOU]	>	NCHEJ
	[AEIOU]	>	YKU
	[AEIOU]	>	YKICHEJ
	[AEIOU]	>	NKU

	# sustantivos genitivos que termina en consonante:
	[^AEIOU]	>	NIY
	[^AEIOU]	>	NIYKI
	[^AEIOU]	>	NIN
	[^AEIOU]	>	NINCHEJ
	[^AEIOU]	>	NIYKU
	[^AEIOU]	>	NIYKICHEJ
	[^AEIOU]	>	NINKU
	
	# sustantivos posesores de genitivo (dueños)
	# sustantivos posesores que termina en vocal:
	[AEO]		>	J
	I		>	-I,EJ
	U		>	-U,OJ
	[AEO]		>	JPA
	I		>	-I,EJPA
	U		>	-U,OJPA
	[AEO]		>	JTA
	I		>	-I,EJTA
	U		>	-U,OJTA
	[AEO]		>	JPATA
	I		>	-I,EJPATA
	U		>	-U,OJPATA
	
	# sustantivos posesores que termina en consonante:
	[^AEIOU]	>	PA
	[^AEIOU]	>	PATA
				#PAJ ya fue creado arriba.
	# sustantivos genitivos con -chu que termina en vocal:
	[AEIOU]	>	YCHU
	[AEIOU]	>	YKICHU
	[AEIOU]	>	NCHU
	[AEIOU]	>	NCHEJCHU
	[AEIOU]	>	YKUCHU
	[AEIOU]	>	YKICHEJCHU
	[AEIOU]	>	NKUCHU

	# sustantivos genitivos con -chu que termina en consonante:
	[^AEIOU]	>	NIYCHU
	[^AEIOU]	>	NIYKICHU
	[^AEIOU]	>	NINCHU
	[^AEIOU]	>	NINCHEJCHU
	[^AEIOU]	>	NIYKUCHU
	[^AEIOU]	>	NIYKICHEJCHU
	[^AEIOU]	>	NINKUCHU
	
	# sustantivos posesores con -chu:
	[AEO]	>	JCHU
	I	>	-I,EJCHU
	U	>	-U,OJCHU
	[AEO]	>	JPACHU
	I	>	-I,EJPACHU
	U	>	-U,OJPACHU
	[AEO]	>	JTACHU
	I	>	-I,EJTACHU
	U	>	-U,OJTACHU
	[AEO]	>	JPATACHU
	I	>	-I,EJPATACHU
	U	>	-U,OJPATACHU
	[^AEIOU]	>	PACHU
	[^AEIOU]	>	PATACHU

	# sustantivos genitivos con -chá que termina en vocal:
	[AEIOU]	>	YCHÁ
	[AEIOU]	>	YKICHÁ
	[AEIOU]	>	NCHÁ
	[AEIOU]	>	NCHEJCHÁ
	[AEIOU]	>	YKUCHÁ
	[AEIOU]	>	YKICHEJCHÁ
	[AEIOU]	>	NKUCHÁ

	# sustantivos genitivos con -chá que termina en consonante:
	[^AEIOU]	>	NIYCHÁ
	[^AEIOU]	>	NIYKICHÁ
	[^AEIOU]	>	NINCHÁ
	[^AEIOU]	>	NINCHEJCHÁ
	[^AEIOU]	>	NIYKUCHÁ
	[^AEIOU]	>	NIYKICHEJCHÁ
	[^AEIOU]	>	NINKUCHÁ
	
	# sustantivos posesores con -chá:
	[AEO]	>	JCHÁ
	I	>	-I,EJCHÁ
	U	>	-U,OJCHÁ
	[AEO]	>	JPACHÁ
	I	>	-I,EJPACHÁ
	U	>	-U,OJPACHÁ
	[AEO]	>	JTACHÁ
	I	>	-I,EJTACHÁ
	U	>	-U,OJTACHÁ
	[AEO]	>	JPATACHÁ
	I	>	-I,EJPATACHÁ
	U	>	-U,OJPATACHÁ
	[^AEIOU]	>	PACHÁ
	[^AEIOU]	>	PATACHÁ

	# sustantivos genitivos con -chus que termina en vocal:
	[AEIOU]	>	YCHUS
	[AEIOU]	>	YKICHUS
	[AEIOU]	>	NCHUS
	[AEIOU]	>	NCHEJCHUS
	[AEIOU]	>	YKUCHUS
	[AEIOU]	>	YKICHEJCHUS
	[AEIOU]	>	NKUCHUS

	# sustantivos genitivos con -chus que termina en consonante:
	[^AEIOU]	>	NIYCHUS
	[^AEIOU]	>	NIYKICHUS
	[^AEIOU]	>	NINCHUS
	[^AEIOU]	>	NINCHEJCHUS
	[^AEIOU]	>	NIYKUCHUS
	[^AEIOU]	>	NIYKICHEJCHUS
	[^AEIOU]	>	NINKUCHUS
	
	# sustantivos posesores con -chus:
	[AEO]	>	JCHUS
	I	>	-I,EJCHUS
	U	>	-U,OJCHUS
	[AEO]	>	JPACHUS
	I	>	-I,EJPACHUS
	U	>	-U,OJPACHUS
	[AEO]	>	JTACHUS
	I	>	-I,EJTACHUS
	U	>	-U,OJTACHUS
	[AEO]	>	JPATACHUS
	I	>	-I,EJPATACHUS
	U	>	-U,OJPATACHUS
	[^AEIOU]	>	PACHUS
	[^AEIOU]	>	PATACHUS

	# sustantivos genitivos con -jina que termina en vocal:
	[AEIOU]	>	YJINA
	[AEIOU]	>	YKIJINA
	[AEIOU]	>	NJINA
	[AEIOU]	>	NCHEJJINA
	[AEIOU]	>	YKUJINA
	[AEIOU]	>	YKICHEJJINA
	[AEIOU]	>	NKUJINA

	# sustantivos genitivos con -jina que termina en consonante:
	[^AEIOU]	>	NIYJINA
	[^AEIOU]	>	NIYKIJINA
	[^AEIOU]	>	NINJINA
	[^AEIOU]	>	NINCHEJJINA
	[^AEIOU]	>	NIYKUJINA
	[^AEIOU]	>	NIYKICHEJJINA
	[^AEIOU]	>	NINKUJINA
	
	# sustantivos posesores con -jina:
	[AEO]	>	JJINA
	I	>	-I,EJJINA
	U	>	-U,OJJINA
	[AEO]	>	JPAJINA
	I	>	-I,EJPAJINA
	U	>	-U,OJPAJINA
	[^AEIOU]	>	PAJINA
	
	# sustantivos genitivos con -pi que termina en vocal:
	[AEIOU]	>	YPI
	[AEIOU]	>	YKIPI
	[AEIOU]	>	NPI
	[AEIOU]	>	NCHEJPI
	[AEIOU]	>	YKUPI
	[AEIOU]	>	YKICHEJPI
	[AEIOU]	>	NKUPI

	# sustantivos genitivos con -pi que termina en consonante:
	[^AEIOU]	>	NIYPI
	[^AEIOU]	>	NIYKIPI
	[^AEIOU]	>	NINPI
	[^AEIOU]	>	NINCHEJPI
	[^AEIOU]	>	NIYKUPI
	[^AEIOU]	>	NIYKICHEJPI
	[^AEIOU]	>	NINKUPI
	
	# sustantivos posesores con -pi:
	# orden? pij o jpi?
	[AEO]	>	JPI
	I	>	-I,EJPI
	U	>	-U,OJPI
	[AEO]	>	JPAPI
	I	>	-I,EJPAPI
	U	>	-U,OJPAPI
	[AEO]	>	JTAPI
	I	>	-I,EJTAPI
	U	>	-U,OJTAPI
	[AEO]	>	JPATAPI
	I	>	-I,EJPATAPI
	U	>	-U,OJPATAPI
	[^AEIOU]	>	PAPI
	[^AEIOU]	>	PATAPI

	# sustantivos genitivos con -pis que termina en vocal:
	[AEIOU]	>	YPIS
	[AEIOU]	>	YKIPIS
	[AEIOU]	>	NPIS
	[AEIOU]	>	NCHEJPIS
	[AEIOU]	>	YKUPIS
	[AEIOU]	>	YKICHEJPIS
	[AEIOU]	>	NKUPIS

	# sustantivos genitivos con -pis que termina en consonante:
	[^AEIOU]	>	NIYPIS
	[^AEIOU]	>	NIYKIPIS
	[^AEIOU]	>	NINPIS
	[^AEIOU]	>	NINCHEJPIS
	[^AEIOU]	>	NIYKUPIS
	[^AEIOU]	>	NIYKICHEJPIS
	[^AEIOU]	>	NINKUPIS
	
	# sustantivos posesores con -pis:
	[AEO]	>	JPIS
	I	>	-I,EJPIS
	U	>	-U,OJPIS
	[AEO]	>	JPAPIS
	I	>	-I,EJPAPIS
	U	>	-U,OJPAPIS
	[AEO]	>	JTAPIS
	I	>	-I,EJTAPIS
	U	>	-U,OJTAPIS
	[AEO]	>	JPATAPIS
	I	>	-I,EJPATAPIS
	U	>	-U,OJPATAPIS
	[^AEIOU]	>	PAPIS
	[^AEIOU]	>	PATAPIS

	# sustantivos genitivos con -wan que termina en vocal:
	[AEIOU]	>	YWAN
	[AEIOU]	>	YKIWAN
	[AEIOU]	>	NWAN
	[AEIOU]	>	NCHEJWAN
	[AEIOU]	>	YKUWAN
	[AEIOU]	>	YKICHEJWAN
	[AEIOU]	>	NKUWAN

	# sustantivos genitivos con -wan que termina en consonante:
	[^AEIOU]	>	NIYWAN
	[^AEIOU]	>	NIYKIWAN
	[^AEIOU]	>	NINWAN
	[^AEIOU]	>	NINCHEJWAN
	[^AEIOU]	>	NIYKUWAN
	[^AEIOU]	>	NIYKICHEJWAN
	[^AEIOU]	>	NINKUWAN
	
	# sustantivos posesores con -wan:
	[AEO]	>	JWAN
	I	>	-I,EJWAN
	U	>	-U,OJWAN
	[AEO]	>	JPAWAN
	I	>	-I,EJPAWAN
	U	>	-U,OJPAWAN
	[AEO]	>	JTAWAN
	I	>	-I,EJTAWAN
	U	>	-U,OJTAWAN
	[AEO]	>	JPATAWAN
	I	>	-I,EJPATAWAN
	U	>	-U,OJPATAWAN
	[^AEIOU]	>	PAWAN
	[^AEIOU]	>	PATAWAN

	# sustantivos genitivos con -taj que termina en vocal:
	[AEIOU]	>	YTAJ
	[AEIOU]	>	YKITAJ
	[AEIOU]	>	NTAJ
	[AEIOU]	>	NCHEJTAJ
	[AEIOU]	>	YKUTAJ
	[AEIOU]	>	YKICHEJTAJ
	[AEIOU]	>	NKUTAJ

	# sustantivos genitivos con -taj que termina en consonante:
	[^AEIOU]	>	NIYTAJ
	[^AEIOU]	>	NIYKITAJ
	[^AEIOU]	>	NINTAJ
	[^AEIOU]	>	NINCHEJTAJ
	[^AEIOU]	>	NIYKUTAJ
	[^AEIOU]	>	NIYKICHEJTAJ
	[^AEIOU]	>	NINKUTAJ
	
	# sustantivos posesores con -taj:
	[AEO]	>	JTAJ
	I	>	-I,EJTAJ
	U	>	-U,OJTAJ
	[AEO]	>	JPATAJ
	I	>	-I,EJPATAJ
	U	>	-U,OJPATAJ
	[AEO]	>	JTATAJ
	I	>	-I,EJTATAJ
	U	>	-U,OJTATAJ
	[AEO]	>	JPATATAJ
	I	>	-I,EJPATATAJ
	U	>	-U,OJPATATAJ
	[^AEIOU]	>	PATAJ
	[^AEIOU]	>	PATATAJ

	# sustantivos genitivos con -ri que termina en vocal:
	[AEIOU]	>	YRI
	[AEIOU]	>	YKIRI
	[AEIOU]	>	NRI
	[AEIOU]	>	NCHEJRI
	[AEIOU]	>	YKURI
	[AEIOU]	>	YKICHEJRI
	[AEIOU]	>	NKURI

	# sustantivos genitivos con -ri que termina en consonante:
	[^AEIOU]	>	NIYRI
	[^AEIOU]	>	NIYKIRI
	[^AEIOU]	>	NINRI
	[^AEIOU]	>	NINCHEJRI
	[^AEIOU]	>	NIYKURI
	[^AEIOU]	>	NIYKICHEJRI
	[^AEIOU]	>	NINKURI
	
	# sustantivos posesores con -ri:
	[AEO]	>	JRI
	I	>	-I,EJRI
	U	>	-U,OJRI
	[AEO]	>	JPARI
	I	>	-I,EJPARI
	U	>	-U,OJPARI
	[AEO]	>	JTARI
	I	>	-I,EJTARI
	U	>	-U,OJTARI
	[AEO]	>	JPATARI
	I	>	-I,EJPATARI
	U	>	-U,OJPATARI
	[^AEIOU]	>	PARI
	[^AEIOU]	>	PATARI

	# sustantivos genitivos con -paj que termina en vocal:
	[AEIOU]	>	YPAJ
	[AEIOU]	>	YKIPAJ
	[AEIOU]	>	NPAJ
	[AEIOU]	>	NCHEJPAJ
	[AEIOU]	>	YKUPAJ
	[AEIOU]	>	YKICHEJPAJ
	[AEIOU]	>	NKUPAJ

	# sustantivos genitivos con -paj que termina en consonante:
	[^AEIOU]	>	NIYPAJ
	[^AEIOU]	>	NIYKIPAJ
	[^AEIOU]	>	NINPAJ
	[^AEIOU]	>	NINCHEJPAJ
	[^AEIOU]	>	NIYKUPAJ
	[^AEIOU]	>	NIYKICHEJPAJ
	[^AEIOU]	>	NINKUPAJ
	
	# sustantivos posesores con -paj:
	[AEO]	>	JPAJ
	I	>	-I,EJPAJ
	U	>	-U,OJPAJ
	[AEO]	>	JPAPAJ
	I	>	-I,EJPAPAJ
	U	>	-U,OJPAPAJ
	[AEO]	>	JTAPAJ
	I	>	-I,EJTAPAJ
	U	>	-U,OJTAPAJ
	[AEO]	>	JPATAPAJ
	I	>	-I,EJPATAPAJ
	U	>	-U,OJPATAPAJ
	[^AEIOU]	>	PAPAJ
	[^AEIOU]	>	PATAPAJ

	# sustantivos genitivos con -qa que termina en vocal:
	[AEIOU]	>	YQA
	[AEIOU]	>	YKIQA
	[AEIOU]	>	NQA
	[AEIOU]	>	NCHEJQA
	[AEIOU]	>	YKUQA
	[AEIOU]	>	YKICHEJQA
	[AEIOU]	>	NKUQA

	# sustantivos genitivos con -qa que termina en consonante:
	[^AEIOU]	>	NIYQA
	[^AEIOU]	>	NIYKIQA
	[^AEIOU]	>	NINQA
	[^AEIOU]	>	NINCHEJQA
	[^AEIOU]	>	NIYKUQA
	[^AEIOU]	>	NIYKICHEJQA
	[^AEIOU]	>	NINKUQA
	
	# sustantivos posesores con -qa:
	# existe?
	[AEO]	>	JQA
	I	>	-I,EJQA
	U	>	-U,OJQA
	[AEO]	>	JPAQA
	I	>	-I,EJPAQA
	U	>	-U,OJPAQA
	[AEO]	>	JTAQA
	I	>	-I,EJTAQA
	U	>	-U,OJTAQA
	[AEO]	>	JPATAQA
	I	>	-I,EJPATAQA
	U	>	-U,OJPATAQA
	[^AEIOU]	>	PAQA
	[^AEIOU]	>	PATAQA

	# sustantivos genitivos con -rayku que termina en vocal:
	[AEIOU]	>	YRAYKU
	[AEIOU]	>	YKIRAYKU
	[AEIOU]	>	NRAYKU
	[AEIOU]	>	NCHEJRAYKU
	[AEIOU]	>	YKURAYKU
	[AEIOU]	>	YKICHEJRAYKU
	[AEIOU]	>	NKURAYKU

	# sustantivos genitivos con -rayku que termina en consonante:
	[^AEIOU]	>	NIYRAYKU
	[^AEIOU]	>	NIYKIRAYKU
	[^AEIOU]	>	NINRAYKU
	[^AEIOU]	>	NINCHEJRAYKU
	[^AEIOU]	>	NIYKURAYKU
	[^AEIOU]	>	NIYKICHEJRAYKU
	[^AEIOU]	>	NINKURAYKU
	
	# sustantivos posesores con -rayku:
	# existe?
	[AEO]	>	JRAYKU
	I	>	-I,EJRAYKU
	U	>	-U,OJRAYKU
	[AEO]	>	JPARAYKU
	I	>	-I,EJPARAYKU
	U	>	-U,OJPARAYKU
	[AEO]	>	JTARAYKU
	I	>	-I,EJTARAYKU
	U	>	-U,OJTARAYKU
	[AEO]	>	JPATARAYKU
	I	>	-I,EJPATARAYKU
	U	>	-U,OJPATARAYKU
	[^AEIOU]	>	PARAYKU
	[^AEIOU]	>	PATARAYKU

	# sustantivos genitivos con -puni que termina en vocal:
	[AEIOU]	>	YPUNI
	[AEIOU]	>	YKIPUNI
	[AEIOU]	>	NPUNI
	[AEIOU]	>	NCHEJPUNI
	[AEIOU]	>	YKUPUNI
	[AEIOU]	>	YKICHEJPUNI
	[AEIOU]	>	NKUPUNI

	# sustantivos genitivos con -puni que termina en consonante:
	[^AEIOU]	>	NIYPUNI
	[^AEIOU]	>	NIYKIPUNI
	[^AEIOU]	>	NINPUNI
	[^AEIOU]	>	NINCHEJPUNI
	[^AEIOU]	>	NIYKUPUNI
	[^AEIOU]	>	NIYKICHEJPUNI
	[^AEIOU]	>	NINKUPUNI
	
	# sustantivos posesores con -puni:
	[AEO]	>	JPUNI
	I	>	-I,EJPUNI
	U	>	-U,OJPUNI
	[AEO]	>	JPAPUNI
	I	>	-I,EJPAPUNI
	U	>	-U,OJPAPUNI
	[AEO]	>	JTAPUNI
	I	>	-I,EJTAPUNI
	U	>	-U,OJTAPUNI
	[AEO]	>	JPATAPUNI
	I	>	-I,EJPATAPUNI
	U	>	-U,OJPATAPUNI
	[^AEIOU]	>	PAPUNI
	[^AEIOU]	>	PATAPUNI

	# sustantivos genitivos con -ña que termina en vocal:
	[AEIOU]	>	YÑA
	[AEIOU]	>	YKIÑA
	[AEIOU]	>	NÑA
	[AEIOU]	>	NCHEJÑA
	[AEIOU]	>	YKUÑA
	[AEIOU]	>	YKICHEJÑA
	[AEIOU]	>	NKUÑA

	# sustantivos genitivos con -ña que termina en consonante:
	[^AEIOU]	>	NIYÑA
	[^AEIOU]	>	NIYKIÑA
	[^AEIOU]	>	NINÑA
	[^AEIOU]	>	NINCHEJÑA
	[^AEIOU]	>	NIYKUÑA
	[^AEIOU]	>	NIYKICHEJÑA
	[^AEIOU]	>	NINKUÑA
	
	# sustantivos posesores con -ña:
	[AEO]	>	JÑA
	I	>	-I,EJÑA
	U	>	-U,OJÑA
	[AEO]	>	JPAÑA
	I	>	-I,EJPAÑA
	U	>	-U,OJPAÑA
	[AEO]	>	JTAÑA
	I	>	-I,EJTAÑA
	U	>	-U,OJTAÑA
	[AEO]	>	JPATAÑA
	I	>	-I,EJPATAÑA
	U	>	-U,OJPATAÑA
	[^AEIOU]	>	PAÑA
	[^AEIOU]	>	PATAÑA

	# sustantivos genitivos con -manta que termina en vocal:
	[AEIOU]	>	YMANTA
	[AEIOU]	>	YKIMANTA
	[AEIOU]	>	NMANTA
	[AEIOU]	>	NCHEJMANTA
	[AEIOU]	>	YKUMANTA
	[AEIOU]	>	YKICHEJMANTA
	[AEIOU]	>	NKUMANTA
	# sustantivos genitivos con -manta que termina en consonante:
	[^AEIOU]	>	NIYMANTA
	[^AEIOU]	>	NIYKIMANTA
	[^AEIOU]	>	NINMANTA
	[^AEIOU]	>	NINCHEJMANTA
	[^AEIOU]	>	NIYKUMANTA
	[^AEIOU]	>	NIYKICHEJMANTA
	[^AEIOU]	>	NINKUMANTA
	
	# sustantivos posesores con -manta:
	[AEO]	>	JMANTA
	I	>	-I,EJMANTA
	U	>	-U,OJMANTA
	[AEO]	>	JPAMANTA
	I	>	-I,EJPAMANTA
	U	>	-U,OJPAMANTA
	[AEO]	>	JTAMANTA
	I	>	-I,EJTAMANTA
	U	>	-U,OJTAMANTA
	[AEO]	>	JPATAMANTA
	I	>	-I,EJPATAMANTA
	U	>	-U,OJPATAMANTA
	[^AEIOU]	>	PAMANTA
	[^AEIOU]	>	PATAMANTA

	# sustantivos genitivos con -man que termina en vocal:
	[AEIOU]	>	YMAN
	[AEIOU]	>	YKIMAN
	[AEIOU]	>	NMAN
	[AEIOU]	>	NCHEJMAN
	[AEIOU]	>	YKUMAN
	[AEIOU]	>	YKICHEJMAN
	[AEIOU]	>	NKUMAN

	# sustantivos genitivos con -man que termina en consonante:
	[^AEIOU]	>	NIYMAN
	[^AEIOU]	>	NIYKIMAN
	[^AEIOU]	>	NINMAN
	[^AEIOU]	>	NINCHEJMAN
	[^AEIOU]	>	NIYKUMAN
	[^AEIOU]	>	NIYKICHEJMAN
	[^AEIOU]	>	NINKUMAN
	
	# sustantivos posesores con -man:
	[AEO]	>	JMAN
	I	>	-I,EJMAN
	U	>	-U,OJMAN
	[AEO]	>	JPAMAN
	I	>	-I,EJPAMAN
	U	>	-U,OJPAMAN
	[AEO]	>	JTAMAN
	I	>	-I,EJTAMAN
	U	>	-U,OJTAMAN
	[AEO]	>	JPATAMAN
	I	>	-I,EJPATAMAN
	U	>	-U,OJPATAMAN
	[^AEIOU]	>	PAMAN
	[^AEIOU]	>	PATAMAN
	
	# sustantivos genitivos con -sina que termina en vocal:
	[AEIOU]	>	YSINA
	[AEIOU]	>	YKISINA
	[AEIOU]	>	NSINA
	[AEIOU]	>	NCHEJSINA
	[AEIOU]	>	YKUSINA
	[AEIOU]	>	YKICHEJSINA
	[AEIOU]	>	NKUSINA

	# sustantivos genitivos con -sina que termina en consonante:
	[^AEIOU]	>	NIYSINA
	[^AEIOU]	>	NIYKISINA
	[^AEIOU]	>	NINSINA
	[^AEIOU]	>	NINCHEJSINA
	[^AEIOU]	>	NIYKUSINA
	[^AEIOU]	>	NIYKICHEJSINA
	[^AEIOU]	>	NINKUSINA
	
	# sustantivos posesores con -sina:
	[AEO]	>	JSINA
	I	>	-I,EJSINA
	U	>	-U,OJSINA
	[AEO]	>	JPASINA
	I	>	-I,EJPASINA
	U	>	-U,OJPASINA
	[AEO]	>	JTASINA
	I	>	-I,EJTASINA
	U	>	-U,OJTASINA
	[AEO]	>	JPATASINA
	I	>	-I,EJPATASINA
	U	>	-U,OJPATASINA
	[^AEIOU]	>	PASINA
	[^AEIOU]	>	PATASINA

	# sustantivos genitivos con -kama que termina en vocal:
	[AEIOU]	>	YKAMA
	[AEIOU]	>	YKIKAMA
	[AEIOU]	>	NKAMA
	[AEIOU]	>	NCHEJKAMA
	[AEIOU]	>	YKUKAMA
	[AEIOU]	>	YKICHEJKAMA
	[AEIOU]	>	NKUKAMA

	# sustantivos genitivos con -kama que termina en consonante:
	[^AEIOU]	>	NIYKAMA
	[^AEIOU]	>	NIYKIKAMA
	[^AEIOU]	>	NINKAMA
	[^AEIOU]	>	NINCHEJKAMA
	[^AEIOU]	>	NIYKUKAMA
	[^AEIOU]	>	NIYKICHEJKAMA
	[^AEIOU]	>	NINKUKAMA
	
	# sustantivos posesores con -kama:
	# existe?
	[AEO]	>	JKAMA
	I	>	-I,EJKAMA
	U	>	-U,OJKAMA
	[AEO]	>	JPAKAMA
	I	>	-I,EJPAKAMA
	U	>	-U,OJPAKAMA
	[AEO]	>	JTAKAMA
	I	>	-I,EJTAKAMA
	U	>	-U,OJTAKAMA
	[AEO]	>	JPATAKAMA
	I	>	-I,EJPATAKAMA
	U	>	-U,OJPATAKAMA
	[^AEIOU]	>	PAKAMA
	[^AEIOU]	>	PATAKAMA

	# sustantivos genitivos con -jawa que termina en vocal:
	[AEIOU]	>	YJAWA
	[AEIOU]	>	YKIJAWA
	[AEIOU]	>	NJAWA
	[AEIOU]	>	NCHEJJAWA
	[AEIOU]	>	YKUJAWA
	[AEIOU]	>	YKICHEJJAWA
	[AEIOU]	>	NKUJAWA

	# sustantivos genitivos con -jawa que termina en consonante:
	[^AEIOU]	>	NIYJAWA
	[^AEIOU]	>	NIYKIJAWA
	[^AEIOU]	>	NINJAWA
	[^AEIOU]	>	NINCHEJJAWA
	[^AEIOU]	>	NIYKUJAWA
	[^AEIOU]	>	NIYKICHEJJAWA
	[^AEIOU]	>	NINKUJAWA
	
	# sustantivos posesores con -jawa:
	[AEO]	>	JJAWA
	I	>	-I,EJJAWA
	U	>	-U,OJJAWA
	[AEO]	>	JPAJAWA
	I	>	-I,EJPAJAWA
	U	>	-U,OJPAJAWA
	[AEO]	>	JTAJAWA
	I	>	-I,EJTAJAWA
	U	>	-U,OJTAJAWA
	[AEO]	>	JPATAJAWA
	I	>	-I,EJPATAJAWA
	U	>	-U,OJPATAJAWA
	[^AEIOU]	>	PAJAWA
	[^AEIOU]	>	PATAJAWA

	# sustantivos genitivos con -pacha que termina en vocal:
	[AEIOU]	>	YPACHA
	[AEIOU]	>	YKIPACHA
	[AEIOU]	>	NPACHA
	[AEIOU]	>	NCHEJPACHA
	[AEIOU]	>	YKUPACHA
	[AEIOU]	>	YKICHEJPACHA
	[AEIOU]	>	NKUPACHA

	# sustantivos genitivos con -pacha que termina en consonante:
	[^AEIOU]	>	NIYPACHA
	[^AEIOU]	>	NIYKIPACHA
	[^AEIOU]	>	NINPACHA
	[^AEIOU]	>	NINCHEJPACHA
	[^AEIOU]	>	NIYKUPACHA
	[^AEIOU]	>	NIYKICHEJPACHA
	[^AEIOU]	>	NINKUPACHA
	
	# sustantivos posesores con -pacha:
	[AEO]	>	JPACHA
	I	>	-I,EJPACHA
	U	>	-U,OJPACHA
	[AEO]	>	JPAPACHA
	I	>	-I,EJPAPACHA
	U	>	-U,OJPAPACHA
	[AEO]	>	JTAPACHA
	I	>	-I,EJTAPACHA
	U	>	-U,OJTAPACHA
	[AEO]	>	JPATAPACHA
	I	>	-I,EJPATAPACHA
	U	>	-U,OJPATAPACHA
	[^AEIOU]	>	PAPACHA
	[^AEIOU]	>	PATAPACHA

	# sustantivos genitivos con -má que termina en vocal:
	[AEIOU]	>	YMÁ
	[AEIOU]	>	YKIMÁ
	[AEIOU]	>	NMÁ
	[AEIOU]	>	NCHEJMÁ
	[AEIOU]	>	YKUMÁ
	[AEIOU]	>	YKICHEJMÁ
	[AEIOU]	>	NKUMÁ

	# sustantivos genitivos con -má que termina en consonante:
	[^AEIOU]	>	NIYMÁ
	[^AEIOU]	>	NIYKIMÁ
	[^AEIOU]	>	NINMÁ
	[^AEIOU]	>	NINCHEJMÁ
	[^AEIOU]	>	NIYKUMÁ
	[^AEIOU]	>	NIYKICHEJMÁ
	[^AEIOU]	>	NINKUMÁ
	
	# sustantivos posesores con -má:
	[AEO]	>	JMÁ
	I	>	-I,EJMÁ
	U	>	-U,OJMÁ
	[AEO]	>	JPAMÁ
	I	>	-I,EJPAMÁ
	U	>	-U,OJPAMÁ
	[AEO]	>	JTAMÁ
	I	>	-I,EJTAMÁ
	U	>	-U,OJTAMÁ
	[AEO]	>	JPATAMÁ
	I	>	-I,EJPATAMÁ
	U	>	-U,OJPATAMÁ
	[^AEIOU]	>	PAMÁ
	[^AEIOU]	>	PATAMÁ


	
	
	# sustantivos genitivos con -mantapacha que termina en vocal:
	[AEIOU]	>	YMANTAPACHA
	[AEIOU]	>	YKIMANTAPACHA
	[AEIOU]	>	NMANTAPACHA
	[AEIOU]	>	NCHEJMANTAPACHA
	[AEIOU]	>	YKUMANTAPACHA
	[AEIOU]	>	YKICHEJMANTAPACHA
	[AEIOU]	>	NKUMANTAPACHA

	# sustantivos genitivos con -mantapacha que termina en consonante:
	[^AEIOU]	>	NIYMANTAPACHA
	[^AEIOU]	>	NIYKIMANTAPACHA
	[^AEIOU]	>	NINMANTAPACHA
	[^AEIOU]	>	NINCHEJMANTAPACHA
	[^AEIOU]	>	NIYKUMANTAPACHA
	[^AEIOU]	>	NIYKICHEJMANTAPACHA
	[^AEIOU]	>	NINKUMANTAPACHA
	
	# sustantivos posesores con -mantapacha:
	[AEO]	>	JMANTAPACHA
	I	>	-I,EJMANTAPACHA
	U	>	-U,OJMANTAPACHA
	[AEO]	>	JPAMANTAPACHA
	I	>	-I,EJPAMANTAPACHA
	U	>	-U,OJPAMANTAPACHA
	[AEO]	>	JTAMANTAPACHA
	I	>	-I,EJTAMANTAPACHA
	U	>	-U,OJTAMANTAPACHA
	[AEO]	>	JPATAMANTAPACHA
	I	>	-I,EJPATAMANTAPACHA
	U	>	-U,OJPATAMANTAPACHA
	[^AEIOU]	>	PAMANTAPACHA
	[^AEIOU]	>	PATAMANTAPACHA

# ********************************************
# Plurales de genitivos y posesores
flag G: 
	# genitivos plurales que termina en vocal:
	[AEIOU]	>	SNIY
	[AEIOU]	>	SNIYKI
	[AEIOU]	>	SNIN
	[AEIOU]	>	SNINCHEJ
	[AEIOU]	>	SNIYKU
	[AEIOU]	>	SNIYKICHEJ
	[AEIOU]	>	SNINKU

	# genitivos plurales que termina en vocal:
	# Según Grondin, p55, no debe formar genitivos plurales así
#	[AEIOU]	>	KUNAY	
#	[AEIOU]	>	KUNAYKI
#	[AEIOU]	>	KUNAN
#	[AEIOU]	>	KUNANCHEJ
#	[AEIOU]	>	KUNAYKU
#	[AEIOU]	>	KUNAYKICHEJ
#	[AEIOU]	>	KUNANKU

	# genitivos que termina en consonante:
	[^AEIOU]	>	NIYKUNA
	[^AEIOU]	>	NIYKIKUNA
	[^AEIOU]	>	NINKUNA
	[^AEIOU]	>	NINCHEJKUNA
	[^AEIOU]	>	NIYKUKUNA
	[^AEIOU]	>	NIYKICHEJKUNA
	[^AEIOU]	>	NINKUKUNA

	# genitivos que termina en vocal:
	[AEIOU]	>	YKUNA
	[AEIOU]	>	YKIKUNA
	[AEIOU]	>	NKUNA
	[AEIOU]	>	NCHEJKUNA
	[AEIOU]	>	YKUKUNA
	[AEIOU]	>	YKICHEJKUNA
	[AEIOU]	>	NKUKUNA

	# possesors de genitivo que termina en vocal:
	.	>	KUNAJ
	.	>	KUNAJPA
	.	>	KUNAJTA
	.	>	KUNAJPATA
	[AEOIU]	>	SPA
	[AEOIU]	>	SPATA
			#SPAJ ya fue creado arriba.

	# genitivos plurales con -chu que termina en vocal:
	[AEIOU]	>	SNIYCHU
	[AEIOU]	>	SNIYKICHU
	[AEIOU]	>	SNINCHU
	[AEIOU]	>	SNINCHEJCHU
	[AEIOU]	>	SNIYKUCHU
	[AEIOU]	>	SNIYKICHEJCHU
	[AEIOU]	>	SNINKUCHU

	# genitivos plurales con -chu que termina en vocal:
	[AEIOU]	>	YKUNACHU
	[AEIOU]	>	YKIKUNACHU
	[AEIOU]	>	NKUNACHU
	[AEIOU]	>	NCHEJKUNACHU
	[AEIOU]	>	YKUKUNACHU
	[AEIOU]	>	YKICHEJKUNACHU
	[AEIOU]	>	NKUKUNACHU

	# genitivos plurales con -chu que termina en consonante:
	[^AEIOU]	>	NIYKUNACHU
	[^AEIOU]	>	NIYKIKUNACHU
	[^AEIOU]	>	NINKUNACHU
	[^AEIOU]	>	NINCHEJKUNACHU
	[^AEIOU]	>	NIYKUKUNACHU
	[^AEIOU]	>	NIYKICHEJKUNACHU
	[^AEIOU]	>	NINKUKUNACHU
	
	# posesores plurales con -chu:
	[AEIOU]	>	SPACHU
	[AEIOU]	>	SPATACHU
	.	>	KUNAJCHU
	.	>	KUNAJPACHU
	.	>	KUNAJTACHU
	.	>	KUNAJPATACHU

	# sustantivos genitivos con -chá que termina en vocal:
	[AEIOU]	>	SNIYCHÁ
	[AEIOU]	>	SNIYKICHÁ
	[AEIOU]	>	SNINCHÁ
	[AEIOU]	>	SNINCHEJCHÁ
	[AEIOU]	>	SNIYKUCHÁ
	[AEIOU]	>	SNIYKICHEJCHÁ
	[AEIOU]	>	SNINKUCHÁ

	# genitivos plurales con -chá que termina en vocal:
	[AEIOU]	>	YKUNACHÁ
	[AEIOU]	>	YKIKUNACHÁ
	[AEIOU]	>	NKUNACHÁ
	[AEIOU]	>	NCHEJKUNACHÁ
	[AEIOU]	>	YKUKUNACHÁ
	[AEIOU]	>	YKICHEJKUNACHÁ
	[AEIOU]	>	NKUKUNACHÁ

	# genitivos plurales con -chá que termina en consonante:
	[^AEIOU]	>	NIYKUNACHÁ
	[^AEIOU]	>	NIYKIKUNACHÁ
	[^AEIOU]	>	NINKUNACHÁ
	[^AEIOU]	>	NINCHEJKUNACHÁ
	[^AEIOU]	>	NIYKUKUNACHÁ
	[^AEIOU]	>	NIYKICHEJKUNACHÁ
	[^AEIOU]	>	NINKUKUNACHÁ
	
	# sustantivos posesores con -chá:
	[AEIOU]	>	SPACHÁ
	[AEIOU]	>	SPATACHÁ
	.	>	KUNAJCHÁ
	.	>	KUNAJPACHÁ
	.	>	KUNAJTACHÁ
	.	>	KUNAJPATACHÁ

	# sustantivos genitivos con -chus que termina en vocal:
	[AEIOU]	>	SNIYCHUS
	[AEIOU]	>	SNIYKICHUS
	[AEIOU]	>	SNINCHUS
	[AEIOU]	>	SNINCHEJCHUS
	[AEIOU]	>	SNIYKUCHUS
	[AEIOU]	>	SNIYKICHEJCHUS
	[AEIOU]	>	SNINKUCHUS

	# genitivos plurales con -chus que termina en vocal:
	[AEIOU]	>	YKUNACHUS
	[AEIOU]	>	YKIKUNACHUS
	[AEIOU]	>	NKUNACHUS
	[AEIOU]	>	NCHEJKUNACHUS
	[AEIOU]	>	YKUKUNACHUS
	[AEIOU]	>	YKICHEJKUNACHUS
	[AEIOU]	>	NKUKUNACHUS

	# genitivos plurales con -chus que termina en consonante:
	[^AEIOU]	>	NIYKUNACHUS
	[^AEIOU]	>	NIYKIKUNACHUS
	[^AEIOU]	>	NINKUNACHUS
	[^AEIOU]	>	NINCHEJKUNACHUS
	[^AEIOU]	>	NIYKUKUNACHUS
	[^AEIOU]	>	NIYKICHEJKUNACHUS
	[^AEIOU]	>	NINKUKUNACHUS
	
	# sustantivos posesores con -chus:
	[AEIOU]	>	SPACHUS
	[AEIOU]	>	SPATACHUS
	.	>	KUNAJCHUS
	.	>	KUNAJPACHUS
	.	>	KUNAJTACHUS
	.	>	KUNAJPATACHUS

	# sustantivos genitivos plurales con -jina que termina en vocal:
	[AEIOU]	>	SNIYJINA
	[AEIOU]	>	SNIYKIJINA
	[AEIOU]	>	SNINJINA
	[AEIOU]	>	SNINCHEJJINA
	[AEIOU]	>	SNIYKUJINA
	[AEIOU]	>	SNIYKICHEJJINA
	[AEIOU]	>	SNINKUJINA

	# genitivos plurales con -jina que termina en vocal:
	[AEIOU]	>	YKUNAJINA
	[AEIOU]	>	YKIKUNAJINA
	[AEIOU]	>	NKUNAJINA
	[AEIOU]	>	NCHEJKUNAJINA
	[AEIOU]	>	YKUKUNAJINA
	[AEIOU]	>	YKICHEJKUNAJINA
	[AEIOU]	>	NKUKUNAJINA

	# genitivos plurales con -jina que termina en consonante:
	[^AEIOU]	>	NIYKUNAJINA
	[^AEIOU]	>	NIYKIKUNAJINA
	[^AEIOU]	>	NINKUNAJINA
	[^AEIOU]	>	NINCHEJKUNAJINA
	[^AEIOU]	>	NIYKUKUNAJINA
	[^AEIOU]	>	NIYKICHEJKUNAJINA
	[^AEIOU]	>	NINKUKUNAJINA
	
	# sustantivos posesores plurales con -jina:
	[AEIOU]	>	SPAJINA
	[AEIOU]	>	SPATAJINA
	.	>	KUNAJJINA
	.	>	KUNAJPAJINA
	.	>	KUNAJTAJINA
	.	>	KUNAJPATAJINA

	# sustantivos genitivos plurales con -pi que termina en vocal:
	[AEIOU]	>	SNIYPI
	[AEIOU]	>	SNIYKIPI
	[AEIOU]	>	SNINPI
	[AEIOU]	>	SNINCHEJPI
	[AEIOU]	>	SNIYKUPI
	[AEIOU]	>	SNIYKICHEJPI
	[AEIOU]	>	SNINKUPI

	# genitivos plurales con -pi que termina en vocal:
	[AEIOU]	>	YKUNAPI
	[AEIOU]	>	YKIKUNAPI
	[AEIOU]	>	NKUNAPI
	[AEIOU]	>	NCHEJKUNAPI
	[AEIOU]	>	YKUKUNAPI
	[AEIOU]	>	YKICHEJKUNAPI
	[AEIOU]	>	NKUKUNAPI

	# genitivos plurales con -pi que termina en consonante:
	[^AEIOU]	>	NIYKUNAPI
	[^AEIOU]	>	NIYKIKUNAPI
	[^AEIOU]	>	NINKUNAPI
	[^AEIOU]	>	NINCHEJKUNAPI
	[^AEIOU]	>	NIYKUKUNAPI
	[^AEIOU]	>	NIYKICHEJKUNAPI
	[^AEIOU]	>	NINKUKUNAPI

	# sustantivos posesores plurales con -pi:
	# orden? piq o qpi?
	[AEIOU]	>	SPAPI
	[AEIOU]	>	SPATAPI
	.	>	KUNAJPI
	.	>	KUNAJPAPI
	.	>	KUNAJTAPI
	.	>	KUNAJPATAPI

	# sustantivos genitivos con -pis que termina en vocal:
	[AEIOU]	>	SNIYPIS
	[AEIOU]	>	SNIYKIPIS
	[AEIOU]	>	SNINPIS
	[AEIOU]	>	SNINCHEJPIS
	[AEIOU]	>	SNIYKUPIS
	[AEIOU]	>	SNIYKICHEJPIS
	[AEIOU]	>	SNINKUPIS

	# genitivos plurales con -pis que termina en vocal:
	[AEIOU]	>	YKUNAPIS
	[AEIOU]	>	YKIKUNAPIS
	[AEIOU]	>	NKUNAPIS
	[AEIOU]	>	NCHEJKUNAPIS
	[AEIOU]	>	YKUKUNAPIS
	[AEIOU]	>	YKICHEJKUNAPIS
	[AEIOU]	>	NKUKUNAPIS

	# genitivos plurales con -pis que termina en consonante:
	[^AEIOU]	>	NIYKUNAPIS
	[^AEIOU]	>	NIYKIKUNAPIS
	[^AEIOU]	>	NINKUNAPIS
	[^AEIOU]	>	NINCHEJKUNAPIS
	[^AEIOU]	>	NIYKUKUNAPIS
	[^AEIOU]	>	NIYKICHEJKUNAPIS
	[^AEIOU]	>	NINKUKUNAPIS
	
	# sustantivos posesores plurales con -pis:
	[AEIOU]	>	SPAPIS
	[AEIOU]	>	SPATAPIS
	.	>	KUNAJPIS
	.	>	KUNAJPAPIS
	.	>	KUNAJTAPIS
	.	>	KUNAJPATAPIS

	# sustantivos genitivos con -wan que termina en vocal:
	[AEIOU]	>	SNIYWAN
	[AEIOU]	>	SNIYKIWAN
	[AEIOU]	>	SNINWAN
	[AEIOU]	>	SNINCHEJWAN
	[AEIOU]	>	SNIYKUWAN
	[AEIOU]	>	SNIYKICHEJWAN
	[AEIOU]	>	SNINKUWAN

	# genitivos plurales con -wan que termina en vocal:
	[AEIOU]	>	YKUNAWAN
	[AEIOU]	>	YKIKUNAWAN
	[AEIOU]	>	NKUNAWAN
	[AEIOU]	>	NCHEJKUNAWAN
	[AEIOU]	>	YKUKUNAWAN
	[AEIOU]	>	YKICHEJKUNAWAN
	[AEIOU]	>	NKUKUNAWAN

	# genitivos plurales con -wan que termina en consonante:
	[^AEIOU]	>	NIYKUNAWAN
	[^AEIOU]	>	NIYKIKUNAWAN
	[^AEIOU]	>	NINKUNAWAN
	[^AEIOU]	>	NINCHEJKUNAWAN
	[^AEIOU]	>	NIYKUKUNAWAN
	[^AEIOU]	>	NIYKICHEJKUNAWAN
	[^AEIOU]	>	NINKUKUNAWAN

	# sustantivos posesores con -wan:
	[AEIOU]	>	SPAWAN
	[AEIOU]	>	SPATAWAN
	.	>	KUNAJWAN
	.	>	KUNAJPAWAN
	.	>	KUNAJTAWAN
	.	>	KUNAJPATAWAN

	# sustantivos genitivos con -taj que termina en vocal:
	[AEIOU]	>	SNIYTAJ
	[AEIOU]	>	SNIYKITAJ
	[AEIOU]	>	SNINTAJ
	[AEIOU]	>	SNINCHEJTAJ
	[AEIOU]	>	SNIYKUTAJ
	[AEIOU]	>	SNIYKICHEJTAJ
	[AEIOU]	>	SNINKUTAJ

	# genitivos plurales con -taj que termina en vocal:
	[AEIOU]	>	YKUNATAJ
	[AEIOU]	>	YKIKUNATAJ
	[AEIOU]	>	NKUNATAJ
	[AEIOU]	>	NCHEJKUNATAJ
	[AEIOU]	>	YKUKUNATAJ
	[AEIOU]	>	YKICHEJKUNATAJ
	[AEIOU]	>	NKUKUNATAJ

	# genitivos plurales con -taj que termina en consonante:
	[^AEIOU]	>	NIYKUNATAJ
	[^AEIOU]	>	NIYKIKUNATAJ
	[^AEIOU]	>	NINKUNATAJ
	[^AEIOU]	>	NINCHEJKUNATAJ
	[^AEIOU]	>	NIYKUKUNATAJ
	[^AEIOU]	>	NIYKICHEJKUNATAJ
	[^AEIOU]	>	NINKUKUNATAJ

	# sustantivos posesores con -taj:
	[AEIOU]	>	SPATAJ
	[AEIOU]	>	SPATATAJ
	.	>	KUNAJTAJ
	.	>	KUNAJPATAJ
	.	>	KUNAJTATAJ
	.	>	KUNAJPATATAJ

	# sustantivos genitivos con -ri que termina en vocal:
	[AEIOU]	>	SNIYRI
	[AEIOU]	>	SNIYKIRI
	[AEIOU]	>	SNINRI
	[AEIOU]	>	SNINCHEJRI
	[AEIOU]	>	SNIYKURI
	[AEIOU]	>	SNIYKICHEJRI
	[AEIOU]	>	SNINKURI

	# genitivos plurales con -ri que termina en vocal:
	[AEIOU]	>	YKUNARI
	[AEIOU]	>	YKIKUNARI
	[AEIOU]	>	NKUNARI
	[AEIOU]	>	NCHEJKUNARI
	[AEIOU]	>	YKUKUNARI
	[AEIOU]	>	YKICHEJKUNARI
	[AEIOU]	>	NKUKUNARI

	# genitivos plurales con -ri que termina en consonante:
	[^AEIOU]	>	NIYKUNARI
	[^AEIOU]	>	NIYKIKUNARI
	[^AEIOU]	>	NINKUNARI
	[^AEIOU]	>	NINCHEJKUNARI
	[^AEIOU]	>	NIYKUKUNARI
	[^AEIOU]	>	NIYKICHEJKUNARI
	[^AEIOU]	>	NINKUKUNARI
	
	# sustantivos posesores con -ri:
	[AEIOU]	>	SPARI
	[AEIOU]	>	SPATARI
	.	>	KUNAJRI
	.	>	KUNAJPARI
	.	>	KUNAJTARI
	.	>	KUNAJPATARI

	# sustantivos genitivos con -paj que termina en vocal:
	[AEIOU]	>	SNIYPAJ
	[AEIOU]	>	SNIYKIPAJ
	[AEIOU]	>	SNINPAJ
	[AEIOU]	>	SNINCHEJPAJ
	[AEIOU]	>	SNIYKUPAJ
	[AEIOU]	>	SNIYKICHEJPAJ
	[AEIOU]	>	SNINKUPAJ

	# genitivos plurales con -paj que termina en vocal:
	[AEIOU]	>	YKUNAPAJ
	[AEIOU]	>	YKIKUNAPAJ
	[AEIOU]	>	NKUNAPAJ
	[AEIOU]	>	NCHEJKUNAPAJ
	[AEIOU]	>	YKUKUNAPAJ
	[AEIOU]	>	YKICHEJKUNAPAJ
	[AEIOU]	>	NKUKUNAPAJ

	# genitivos plurales con -paj que termina en consonante:
	[^AEIOU]	>	NIYKUNAPAJ
	[^AEIOU]	>	NIYKIKUNAPAJ
	[^AEIOU]	>	NINKUNAPAJ
	[^AEIOU]	>	NINCHEJKUNAPAJ
	[^AEIOU]	>	NIYKUKUNAPAJ
	[^AEIOU]	>	NIYKICHEJKUNAPAJ
	[^AEIOU]	>	NINKUKUNAPAJ
	
	# sustantivos posesores con -paj:
	[AEIOU]	>	SPAPAJ
	[AEIOU]	>	SPATAPAJ
	.	>	KUNAJPAJ
	.	>	KUNAJPAPAJ
	.	>	KUNAJTAPAJ
	.	>	KUNAJPATAPAJ

	# sustantivos genitivos con -qa que termina en vocal:
	[AEIOU]	>	SNIYQA
	[AEIOU]	>	SNIYKIQA
	[AEIOU]	>	SNINQA
	[AEIOU]	>	SNINCHEJQA
	[AEIOU]	>	SNIYKUQA
	[AEIOU]	>	SNIYKICHEJQA
	[AEIOU]	>	SNINKUQA

	# genitivos plurales con -qa que termina en vocal:
	[AEIOU]	>	YKUNAQA
	[AEIOU]	>	YKIKUNAQA
	[AEIOU]	>	NKUNAQA
	[AEIOU]	>	NCHEJKUNAQA
	[AEIOU]	>	YKUKUNAQA
	[AEIOU]	>	YKICHEJKUNAQA
	[AEIOU]	>	NKUKUNAQA

	# genitivos plurales con -qa que termina en consonante:
	[^AEIOU]	>	NIYKUNAQA
	[^AEIOU]	>	NIYKIKUNAQA
	[^AEIOU]	>	NINKUNAQA
	[^AEIOU]	>	NINCHEJKUNAQA
	[^AEIOU]	>	NIYKUKUNAQA
	[^AEIOU]	>	NIYKICHEJKUNAQA
	[^AEIOU]	>	NINKUKUNAQA
	
	# sustantivos posesores con -qa:
	# existe?
	[AEIOU]	>	SPAQA
	[AEIOU]	>	SPATAQA
	.	>	KUNAJQA
	.	>	KUNAJPAQA
	.	>	KUNAJTAQA
	.	>	KUNAJPATAQA

	# sustantivos genitivos con -rayku que termina en vocal:
	[AEIOU]	>	SNIYRAYKU
	[AEIOU]	>	SNIYKIRAYKU
	[AEIOU]	>	SNINRAYKU
	[AEIOU]	>	SNINCHEJRAYKU
	[AEIOU]	>	SNIYKURAYKU
	[AEIOU]	>	SNIYKICHEJRAYKU
	[AEIOU]	>	SNINKURAYKU

	# genitivos plurales con -rayku que termina en vocal:
	[AEIOU]	>	YKUNARAYKU
	[AEIOU]	>	YKIKUNARAYKU
	[AEIOU]	>	NKUNARAYKU
	[AEIOU]	>	NCHEJKUNARAYKU
	[AEIOU]	>	YKUKUNARAYKU
	[AEIOU]	>	YKICHEJKUNARAYKU
	[AEIOU]	>	NKUKUNARAYKU

	# genitivos plurales con -rayku que termina en consonante:
	[^AEIOU]	>	NIYKUNARAYKU
	[^AEIOU]	>	NIYKIKUNARAYKU
	[^AEIOU]	>	NINKUNARAYKU
	[^AEIOU]	>	NINCHEJKUNARAYKU
	[^AEIOU]	>	NIYKUKUNARAYKU
	[^AEIOU]	>	NIYKICHEJKUNARAYKU
	[^AEIOU]	>	NINKUKUNARAYKU
	
	# sustantivos posesores con -rayku:
	[AEIOU]	>	SPARAYKU
	[AEIOU]	>	SPATARAYKU
	.	>	KUNAJRAYKU
	.	>	KUNAJPARAYKU
	.	>	KUNAJTARAYKU
	.	>	KUNAJPATARAYKU

	# sustantivos genitivos con -puni que termina en vocal:
	[AEIOU]	>	SNIYPUNI
	[AEIOU]	>	SNIYKIPUNI
	[AEIOU]	>	SNINPUNI
	[AEIOU]	>	SNINCHEJPUNI
	[AEIOU]	>	SNIYKUPUNI
	[AEIOU]	>	SNIYKICHEJPUNI
	[AEIOU]	>	SNINKUPUNI

	# genitivos plurales con -puni que termina en vocal:
	[AEIOU]	>	YKUNAPUNI
	[AEIOU]	>	YKIKUNAPUNI
	[AEIOU]	>	NKUNAPUNI
	[AEIOU]	>	NCHEJKUNAPUNI
	[AEIOU]	>	YKUKUNAPUNI
	[AEIOU]	>	YKICHEJKUNAPUNI
	[AEIOU]	>	NKUKUNAPUNI

	# genitivos plurales con -puni que termina en consonante:
	[^AEIOU]	>	NIYKUNAPUNI
	[^AEIOU]	>	NIYKIKUNAPUNI
	[^AEIOU]	>	NINKUNAPUNI
	[^AEIOU]	>	NINCHEJKUNAPUNI
	[^AEIOU]	>	NIYKUKUNAPUNI
	[^AEIOU]	>	NIYKICHEJKUNAPUNI
	[^AEIOU]	>	NINKUKUNAPUNI
	
	# sustantivos posesores con -puni:
	[AEIOU]	>	SPAPUNI
	[AEIOU]	>	SPATAPUNI
	.	>	KUNAJPUNI
	.	>	KUNAJPAPUNI
	.	>	KUNAJTAPUNI
	.	>	KUNAJPATAPUNI

	# sustantivos genitivos con -ña que termina en vocal:
	[AEIOU]	>	SNIYÑA
	[AEIOU]	>	SNIYKIÑA
	[AEIOU]	>	SNINÑA
	[AEIOU]	>	SNINCHEJÑA
	[AEIOU]	>	SNIYKUÑA
	[AEIOU]	>	SNIYKICHEJÑA
	[AEIOU]	>	SNINKUÑA

	# genitivos plurales con -ña que termina en vocal:
	[AEIOU]	>	YKUNAÑA
	[AEIOU]	>	YKIKUNAÑA
	[AEIOU]	>	NKUNAÑA
	[AEIOU]	>	NCHEJKUNAÑA
	[AEIOU]	>	YKUKUNAÑA
	[AEIOU]	>	YKICHEJKUNAÑA
	[AEIOU]	>	NKUKUNAÑA

	# genitivos plurales con -ña que termina en consonante:
	[^AEIOU]	>	NIYKUNAÑA
	[^AEIOU]	>	NIYKIKUNAÑA
	[^AEIOU]	>	NINKUNAÑA
	[^AEIOU]	>	NINCHEJKUNAÑA
	[^AEIOU]	>	NIYKUKUNAÑA
	[^AEIOU]	>	NIYKICHEJKUNAÑA
	[^AEIOU]	>	NINKUKUNAÑA

	# sustantivos posesores con -ña:
	[AEIOU]	>	SPAÑA
	[AEIOU]	>	SPATAÑA
	.	>	KUNAJÑA
	.	>	KUNAJPAÑA
	.	>	KUNAJTAÑA
	.	>	KUNAJPATAÑA
	
	# sustantivos genitivos con -manta que termina en vocal:
	[AEIOU]	>	SNIYMANTA
	[AEIOU]	>	SNIYKIMANTA
	[AEIOU]	>	SNINMANTA
	[AEIOU]	>	SNINCHEJMANTA
	[AEIOU]	>	SNIYKUMANTA
	[AEIOU]	>	SNIYKICHEJMANTA
	[AEIOU]	>	SNINKUMANTA

	# genitivos plurales con -manta que termina en vocal:
	[AEIOU]	>	YKUNAMANTA
	[AEIOU]	>	YKIKUNAMANTA
	[AEIOU]	>	NKUNAMANTA
	[AEIOU]	>	NCHEJKUNAMANTA
	[AEIOU]	>	YKUKUNAMANTA
	[AEIOU]	>	YKICHEJKUNAMANTA
	[AEIOU]	>	NKUKUNAMANTA

	# genitivos plurales con -manta que termina en consonante:
	[^AEIOU]	>	NIYKUNAMANTA
	[^AEIOU]	>	NIYKIKUNAMANTA
	[^AEIOU]	>	NINKUNAMANTA
	[^AEIOU]	>	NINCHEJKUNAMANTA
	[^AEIOU]	>	NIYKUKUNAMANTA
	[^AEIOU]	>	NIYKICHEJKUNAMANTA
	[^AEIOU]	>	NINKUKUNAMANTA
	
	# sustantivos posesores con -manta:
	[AEIOU]	>	SPAMANTA
	[AEIOU]	>	SPATAMANTA
	.	>	KUNAJMANTA
	.	>	KUNAJPAMANTA
	.	>	KUNAJTAMANTA
	.	>	KUNAJPATAMANTA

	# sustantivos genitivos con -man que termina en vocal:
	[AEIOU]	>	SNIYMAN
	[AEIOU]	>	SNIYKIMAN
	[AEIOU]	>	SNINMAN
	[AEIOU]	>	SNINCHEJMAN
	[AEIOU]	>	SNIYKUMAN
	[AEIOU]	>	SNIYKICHEJMAN
	[AEIOU]	>	SNINKUMAN

	# genitivos plurales con -man que termina en vocal:
	[AEIOU]	>	YKUNAMAN
	[AEIOU]	>	YKIKUNAMAN
	[AEIOU]	>	NKUNAMAN
	[AEIOU]	>	NCHEJKUNAMAN
	[AEIOU]	>	YKUKUNAMAN
	[AEIOU]	>	YKICHEJKUNAMAN
	[AEIOU]	>	NKUKUNAMAN

	# genitivos plurales con -man que termina en consonante:
	[^AEIOU]	>	NIYKUNAMAN
	[^AEIOU]	>	NIYKIKUNAMAN
	[^AEIOU]	>	NINKUNAMAN
	[^AEIOU]	>	NINCHEJKUNAMAN
	[^AEIOU]	>	NIYKUKUNAMAN
	[^AEIOU]	>	NIYKICHEJKUNAMAN
	[^AEIOU]	>	NINKUKUNAMAN
	
	# sustantivos posesores con -man:
	[AEIOU]	>	SPAMAN
	[AEIOU]	>	SPATAMAN
	.	>	KUNAJMAN
	.	>	KUNAJPAMAN
	.	>	KUNAJTAMAN
	.	>	KUNAJPATAMAN
	
	# sustantivos genitivos con -sina que termina en vocal:
	[AEIOU]	>	SNIYSINA
	[AEIOU]	>	SNIYKISINA
	[AEIOU]	>	SNINSINA
	[AEIOU]	>	SNINCHEJSINA
	[AEIOU]	>	SNIYKUSINA
	[AEIOU]	>	SNIYKICHEJSINA
	[AEIOU]	>	SNINKUSINA

	# genitivos plurales con -sina que termina en vocal:
	[AEIOU]	>	YKUNASINA
	[AEIOU]	>	YKIKUNASINA
	[AEIOU]	>	NKUNASINA
	[AEIOU]	>	NCHEJKUNASINA
	[AEIOU]	>	YKUKUNASINA
	[AEIOU]	>	YKICHEJKUNASINA
	[AEIOU]	>	NKUKUNASINA

	# genitivos plurales con -sina que termina en consonante:
	[^AEIOU]	>	NIYKUNASINA
	[^AEIOU]	>	NIYKIKUNASINA
	[^AEIOU]	>	NINKUNASINA
	[^AEIOU]	>	NINCHEJKUNASINA
	[^AEIOU]	>	NIYKUKUNASINA
	[^AEIOU]	>	NIYKICHEJKUNASINA
	[^AEIOU]	>	NINKUKUNASINA
	
	# sustantivos posesores con -sina:
	[AEIOU]	>	SPASINA
	[AEIOU]	>	SPATASINA
	.	>	KUNAJSINA
	.	>	KUNAJPASINA
	.	>	KUNAJTASINA
	.	>	KUNAJPATASINA

	# sustantivos genitivos con -kama que termina en vocal:
	[AEIOU]	>	SNIYKAMA
	[AEIOU]	>	SNIYKIKAMA
	[AEIOU]	>	SNINKAMA
	[AEIOU]	>	SNINCHEJKAMA
	[AEIOU]	>	SNIYKUKAMA
	[AEIOU]	>	SNIYKICHEJKAMA
	[AEIOU]	>	SNINKUKAMA

	# genitivos plurales con -kama que termina en vocal:
	[AEIOU]	>	YKUNAKAMA
	[AEIOU]	>	YKIKUNAKAMA
	[AEIOU]	>	NKUNAKAMA
	[AEIOU]	>	NCHEJKUNAKAMA
	[AEIOU]	>	YKUKUNAKAMA
	[AEIOU]	>	YKICHEJKUNAKAMA
	[AEIOU]	>	NKUKUNAKAMA

	# genitivos plurales con -kama que termina en consonante:
	[^AEIOU]	>	NIYKUNAKAMA
	[^AEIOU]	>	NIYKIKUNAKAMA
	[^AEIOU]	>	NINKUNAKAMA
	[^AEIOU]	>	NINCHEJKUNAKAMA
	[^AEIOU]	>	NIYKUKUNAKAMA
	[^AEIOU]	>	NIYKICHEJKUNAKAMA
	[^AEIOU]	>	NINKUKUNAKAMA
	
	# sustantivos posesores con -kama:
	# existe?
	[AEIOU]	>	SPAKAMA
	[AEIOU]	>	SPATAKAMA
	.	>	KUNAJKAMA
	.	>	KUNAJPAKAMA
	.	>	KUNAJTAKAMA
	.	>	KUNAJPATAKAMA

	# sustantivos genitivos con -jawa que termina en vocal:
	[AEIOU]	>	SNIYJAWA
	[AEIOU]	>	SNIYKIJAWA
	[AEIOU]	>	SNINJAWA
	[AEIOU]	>	SNINCHEJJAWA
	[AEIOU]	>	SNIYKUJAWA
	[AEIOU]	>	SNIYKICHEJJAWA
	[AEIOU]	>	SNINKUJAWA

	# genitivos plurales con -jawa que termina en vocal:
	[AEIOU]	>	YKUNAJAWA
	[AEIOU]	>	YKIKUNAJAWA
	[AEIOU]	>	NKUNAJAWA
	[AEIOU]	>	NCHEJKUNAJAWA
	[AEIOU]	>	YKUKUNAJAWA
	[AEIOU]	>	YKICHEJKUNAJAWA
	[AEIOU]	>	NKUKUNAJAWA

	# genitivos plurales con -jawa que termina en consonante:
	[^AEIOU]	>	NIYKUNAJAWA
	[^AEIOU]	>	NIYKIKUNAJAWA
	[^AEIOU]	>	NINKUNAJAWA
	[^AEIOU]	>	NINCHEJKUNAJAWA
	[^AEIOU]	>	NIYKUKUNAJAWA
	[^AEIOU]	>	NIYKICHEJKUNAJAWA
	[^AEIOU]	>	NINKUKUNAJAWA
	
	# sustantivos posesores con -jawa:
	[AEIOU]	>	SPAJAWA
	[AEIOU]	>	SPATAJAWA
	.	>	KUNAJJAWA
	.	>	KUNAJPAJAWA
	.	>	KUNAJTAJAWA
	.	>	KUNAJPATAJAWA

	# sustantivos genitivos con -pacha que termina en vocal:
	[AEIOU]	>	SNIYPACHA
	[AEIOU]	>	SNIYKIPACHA
	[AEIOU]	>	SNINPACHA
	[AEIOU]	>	SNINCHEJPACHA
	[AEIOU]	>	SNIYKUPACHA
	[AEIOU]	>	SNIYKICHEJPACHA
	[AEIOU]	>	SNINKUPACHA

	# genitivos plurales con -pacha que termina en vocal:
	[AEIOU]	>	YKUNAPACHA
	[AEIOU]	>	YKIKUNAPACHA
	[AEIOU]	>	NKUNAPACHA
	[AEIOU]	>	NCHEJKUNAPACHA
	[AEIOU]	>	YKUKUNAPACHA
	[AEIOU]	>	YKICHEJKUNAPACHA
	[AEIOU]	>	NKUKUNAPACHA

	# genitivos plurales con -pacha que termina en consonante:
	[^AEIOU]	>	NIYKUNAPACHA
	[^AEIOU]	>	NIYKIKUNAPACHA
	[^AEIOU]	>	NINKUNAPACHA
	[^AEIOU]	>	NINCHEJKUNAPACHA
	[^AEIOU]	>	NIYKUKUNAPACHA
	[^AEIOU]	>	NIYKICHEJKUNAPACHA
	[^AEIOU]	>	NINKUKUNAPACHA
	
	# sustantivos posesores con -pacha:
	[AEIOU]	>	SPAPACHA
	[AEIOU]	>	SPATAPACHA
	.	>	KUNAJPACHA
	.	>	KUNAJPAPACHA
	.	>	KUNAJTAPACHA
	.	>	KUNAJPATAPACHA

	# sustantivos genitivos con -má que termina en vocal:
	[AEIOU]	>	SNIYMÁ
	[AEIOU]	>	SNIYKIMÁ
	[AEIOU]	>	SNINMÁ
	[AEIOU]	>	SNINCHEJMÁ
	[AEIOU]	>	SNIYKUMÁ
	[AEIOU]	>	SNIYKICHEJMÁ
	[AEIOU]	>	SNINKUMÁ

	# genitivos plurales con -má que termina en vocal:
	[AEIOU]	>	YKUNAMÁ
	[AEIOU]	>	YKIKUNAMÁ
	[AEIOU]	>	NKUNAMÁ
	[AEIOU]	>	NCHEJKUNAMÁ
	[AEIOU]	>	YKUKUNAMÁ
	[AEIOU]	>	YKICHEJKUNAMÁ
	[AEIOU]	>	NKUKUNAMÁ

	# genitivos plurales con -má que termina en consonante:
	[^AEIOU]	>	NIYKUNAMÁ
	[^AEIOU]	>	NIYKIKUNAMÁ
	[^AEIOU]	>	NINKUNAMÁ
	[^AEIOU]	>	NINCHEJKUNAMÁ
	[^AEIOU]	>	NIYKUKUNAMÁ
	[^AEIOU]	>	NIYKICHEJKUNAMÁ
	[^AEIOU]	>	NINKUKUNAMÁ
	
	# sustantivos posesores con -má:
	[AEIOU]	>	SPAMÁ
	[AEIOU]	>	SPATAMÁ
	.	>	KUNAJMÁ
	.	>	KUNAJPAMÁ
	.	>	KUNAJTAMÁ
	.	>	KUNAJPATAMÁ

	# sustantivos genitivos con -mantapacha que termina en vocal:
	[AEIOU]	>	SNIYMANTAPACHA
	[AEIOU]	>	SNIYKIMANTAPACHA
	[AEIOU]	>	SNINMANTAPACHA
	[AEIOU]	>	SNINCHEJMANTAPACHA
	[AEIOU]	>	SNIYKUMANTAPACHA
	[AEIOU]	>	SNIYKICHEJMANTAPACHA
	[AEIOU]	>	SNINKUMANTAPACHA

	# genitivos plurales con -mantapacha que termina en vocal:
	[AEIOU]	>	YKUNAMANTAPACHA
	[AEIOU]	>	YKIKUNAMANTAPACHA
	[AEIOU]	>	NKUNAMANTAPACHA
	[AEIOU]	>	NCHEJKUNAMANTAPACHA
	[AEIOU]	>	YKUKUNAMANTAPACHA
	[AEIOU]	>	YKICHEJKUNAMANTAPACHA
	[AEIOU]	>	NKUKUNAMANTAPACHA

	# genitivos plurales con -mantapacha que termina en consonante:
	[^AEIOU]	>	NIYKUNAMANTAPACHA
	[^AEIOU]	>	NIYKIKUNAMANTAPACHA
	[^AEIOU]	>	NINKUNAMANTAPACHA
	[^AEIOU]	>	NINCHEJKUNAMANTAPACHA
	[^AEIOU]	>	NIYKUKUNAMANTAPACHA
	[^AEIOU]	>	NIYKICHEJKUNAMANTAPACHA
	[^AEIOU]	>	NINKUKUNAMANTAPACHA
	
	# sustantivos posesores con -mantapacha:
	[AEIOU]	>	SPAMANTAPACHA
	[AEIOU]	>	SPATAMANTAPACHA
	.	>	KUNAJMANTAPACHA
	.	>	KUNAJPAMANTAPACHA
	.	>	KUNAJTAMANTAPACHA
	.	>	KUNAJPATAMANTAPACHA

#*********************************************************
# Afijos de genitivos y posesores con -ta (o con ultimo silabo acentado)
flag h:
	# sustantivos genitivos que termina en vocal:
	[AEIOU]	>	YTA
	[AEIOU]	>	YKITA
	[AEIOU]	>	NTA
	[AEIOU]	>	NCHEJTA
	[AEIOU]	>	YKUTA
	[AEIOU]	>	YKICHEJTA
	[AEIOU]	>	NKUTA

	# sustantivos genitivos que termina en consonante:
	[^AEIOU]	>	NIYTA
	[^AEIOU]	>	NIYKITA
	[^AEIOU]	>	NINTA
	[^AEIOU]	>	NINCHEJTA
	[^AEIOU]	>	NIYKUTA
	[^AEIOU]	>	NIYKICHEJTA
	[^AEIOU]	>	NINKUTA

	# genitivos que termina en vocal con ultimo silabo acentado:
	A	>	-A,ÁY
	E	>	-E,ÉY
	I	>	-I,ÍY
	O	>	-O,ÓY
	U	>	-U,ÚY
	[AEIOU]	>	YKÍ
	A	>	-A,ÁN
	E	>	-E,ÉN
	I	>	-I,ÍN
	O	>	-O,ÓN
	U	>	-U,ÚN
	[AEIOU]	>	NCHÉJ
	[AEIOU]	>	YKÚ
	[AEIOU]	>	YKICHÉJ
	[AEIOU]	>	NKÚ

	# genitivos que termina en consonante con ultimo silabo acentado:
	[^AEIOU]	>	NÍY
	[^AEIOU]	>	NIYKÍ
	[^AEIOU]	>	NÍN
	[^AEIOU]	>	NINCHÉJ
	[^AEIOU]	>	NIYKÚ
	[^AEIOU]	>	NIYKICHÉJ
	[^AEIOU]	>	NINKÚ
	
	
	# sustantivos-posesores de genitivo (dueños)	# existe?
	# sustantivos-posesores que termina en vocal:
	[AEO]	>	JTA
	I	>	-I,EJTA
	U	>	-U,OJTA
	[AEO]	>	JPATA
	I	>	-I,EJPATA
	U	>	-U,OJPATA
	[AEO]	>	JTATA
	I	>	-I,EJTATA
	U	>	-U,OJTATA
	[AEO]	>	JPATATA
	I	>	-I,EJPATATA
	U	>	-U,OJPATATA
	
	# sustantivos posesores que termina en consonante:	# existe?
	[^AEIOU]	>	PATA
	[^AEIOU]	>	PATATA
				#PAJTA ya fue creado arriba.

	# sustantivos genitivos con -chu que termina en vocal:
	[AEIOU]	>	YTACHU
	[AEIOU]	>	YKITACHU
	[AEIOU]	>	NTACHU
	[AEIOU]	>	NCHEJTACHU
	[AEIOU]	>	YKUTACHU
	[AEIOU]	>	YKICHEJTACHU
	[AEIOU]	>	NKUTACHU

	# sustantivos genitivos con -chu que termina en consonante:
	[^AEIOU]	>	NIYTACHU
	[^AEIOU]	>	NIYKITACHU
	[^AEIOU]	>	NINTACHU
	[^AEIOU]	>	NINCHEJTACHU
	[^AEIOU]	>	NIYKUTACHU
	[^AEIOU]	>	NIYKICHEJTACHU
	[^AEIOU]	>	NINKUTACHU
	
	# sustantivos posesores con -chu:
	[AEO]	>	JTACHU
	I	>	-I,EJTACHU
	U	>	-U,OJTACHU
	[AEO]	>	JPATACHU
	I	>	-I,EJPATACHU
	U	>	-U,OJPATACHU
	[AEO]	>	JTATACHU
	I	>	-I,EJTATACHU
	U	>	-U,OJTATACHU
	[AEO]	>	JPATATACHU
	I	>	-I,EJPATATACHU
	U	>	-U,OJPATATACHU
	[^AEIOU]	>	PATACHU
	[^AEIOU]	>	PATATACHU

	# sustantivos genitivos con -chá que termina en vocal:
	[AEIOU]	>	YTACHÁ
	[AEIOU]	>	YKITACHÁ
	[AEIOU]	>	NTACHÁ
	[AEIOU]	>	NCHEJTACHÁ
	[AEIOU]	>	YKUTACHÁ
	[AEIOU]	>	YKICHEJTACHÁ
	[AEIOU]	>	NKUTACHÁ

	# sustantivos genitivos con -chá que termina en consonante:
	[^AEIOU]	>	NIYTACHÁ
	[^AEIOU]	>	NIYKITACHÁ
	[^AEIOU]	>	NINTACHÁ
	[^AEIOU]	>	NINCHEJTACHÁ
	[^AEIOU]	>	NIYKUTACHÁ
	[^AEIOU]	>	NIYKICHEJTACHÁ
	[^AEIOU]	>	NINKUTACHÁ
	
	# sustantivos posesores con -chá:
	[AEO]	>	JTACHÁ
	I	>	-I,EJTACHÁ
	U	>	-U,OJTACHÁ
	[AEO]	>	JPATACHÁ
	I	>	-I,EJPATACHÁ
	U	>	-U,OJPATACHÁ
	[AEO]	>	JTATACHÁ
	I	>	-I,EJTATACHÁ
	U	>	-U,OJTATACHÁ
	[AEO]	>	JPATATACHÁ
	I	>	-I,EJPATATACHÁ
	U	>	-U,OJPATATACHÁ
	[^AEIOU]	>	PATACHÁ
	[^AEIOU]	>	PATATACHÁ

	# sustantivos genitivos con -chus que termina en vocal:
	[AEIOU]	>	YTACHUS
	[AEIOU]	>	YKITACHUS
	[AEIOU]	>	NTACHUS
	[AEIOU]	>	NCHEJTACHUS
	[AEIOU]	>	YKUTACHUS
	[AEIOU]	>	YKICHEJTACHUS
	[AEIOU]	>	NKUTACHUS

	# sustantivos genitivos con -chus que termina en consonante:
	[^AEIOU]	>	NIYTACHUS
	[^AEIOU]	>	NIYKITACHUS
	[^AEIOU]	>	NINTACHUS
	[^AEIOU]	>	NINCHEJTACHUS
	[^AEIOU]	>	NIYKUTACHUS
	[^AEIOU]	>	NIYKICHEJTACHUS
	[^AEIOU]	>	NINKUTACHUS
	
	# sustantivos posesores con -chus:
	[AEO]	>	JTACHUS
	I	>	-I,EJTACHUS
	U	>	-U,OJTACHUS
	[AEO]	>	JPATACHUS
	I	>	-I,EJPATACHUS
	U	>	-U,OJPATACHUS
	[AEO]	>	JTATACHUS
	I	>	-I,EJTATACHUS
	U	>	-U,OJTATACHUS
	[AEO]	>	JPATATACHUS
	I	>	-I,EJPATATACHUS
	U	>	-U,OJPATATACHUS
	[^AEIOU]	>	PATACHUS
	[^AEIOU]	>	PATATACHUS

	# sustantivos genitivos con -jina que termina en vocal:
	[AEIOU]	>	YJINATA
	[AEIOU]	>	YKIJINATA
	[AEIOU]	>	NJINATA
	[AEIOU]	>	NCHEJJINATA
	[AEIOU]	>	YKUJINATA
	[AEIOU]	>	YKICHEJJINATA
	[AEIOU]	>	NKUJINATA

	# sustantivos genitivos con -jina que termina en consonante:
	[^AEIOU]	>	NIYJINATA
	[^AEIOU]	>	NIYKIJINATA
	[^AEIOU]	>	NINJINATA
	[^AEIOU]	>	NINCHEJJINATA
	[^AEIOU]	>	NIYKUJINATA
	[^AEIOU]	>	NIYKICHEJJINATA
	[^AEIOU]	>	NINKUJINATA
	
	# sustantivos posesores con -jina:
	[AEO]	>	JJINATA
	I	>	-I,EJJINATA
	U	>	-U,OJJINATA
	[AEO]	>	JPAJINATA
	I	>	-I,EJPAJINATA
	U	>	-U,OJPAJINATA
	[^AEIOU]	>	PAJINATA
	
	# sustantivos genitivos con -pi que termina en vocal:
	[AEIOU]	>	YPITA
	[AEIOU]	>	YKIPITA
	[AEIOU]	>	NPITA
	[AEIOU]	>	NCHEJPITA
	[AEIOU]	>	YKUPITA
	[AEIOU]	>	YKICHEJPITA
	[AEIOU]	>	NKUPITA

	# sustantivos genitivos con -pi que termina en consonante:
	[^AEIOU]	>	NIYPITA
	[^AEIOU]	>	NIYKIPITA
	[^AEIOU]	>	NINPITA
	[^AEIOU]	>	NINCHEJPITA
	[^AEIOU]	>	NIYKUPITA
	[^AEIOU]	>	NIYKICHEJPITA
	[^AEIOU]	>	NINKUPITA
	
	# sustantivos posesores con -pi:
	# orden? pij o jpi?
	[AEO]	>	JPITA
	I	>	-I,EJPITA
	U	>	-U,OJPITA
	[AEO]	>	JPAPITA
	I	>	-I,EJPAPITA
	U	>	-U,OJPAPITA
	[AEO]	>	JTAPITA
	I	>	-I,EJTAPITA
	U	>	-U,OJTAPITA
	[AEO]	>	JPATAPITA
	I	>	-I,EJPATAPITA
	U	>	-U,OJPATAPITA
	[^AEIOU]	>	PAPITA
	[^AEIOU]	>	PATAPITA

	# sustantivos genitivos con -pis que termina en vocal:
	[AEIOU]	>	YTAPIS
	[AEIOU]	>	YKITAPIS
	[AEIOU]	>	NTAPIS
	[AEIOU]	>	NCHEJTAPIS
	[AEIOU]	>	YKUTAPIS
	[AEIOU]	>	YKICHEJTAPIS
	[AEIOU]	>	NKUTAPIS

	# sustantivos genitivos con -pis que termina en consonante:
	[^AEIOU]	>	NIYTAPIS
	[^AEIOU]	>	NIYKITAPIS
	[^AEIOU]	>	NINTAPIS
	[^AEIOU]	>	NINCHEJTAPIS
	[^AEIOU]	>	NIYKUTAPIS
	[^AEIOU]	>	NIYKICHEJTAPIS
	[^AEIOU]	>	NINKUTAPIS
	
	# sustantivos posesores con -pis:
	[AEO]	>	JTAPIS
	I	>	-I,EJTAPIS
	U	>	-U,OJTAPIS
	[AEO]	>	JPATAPIS
	I	>	-I,EJPATAPIS
	U	>	-U,OJPATAPIS
	[AEO]	>	JTATAPIS
	I	>	-I,EJTATAPIS
	U	>	-U,OJTATAPIS
	[AEO]	>	JPATATAPIS
	I	>	-I,EJPATATAPIS
	U	>	-U,OJPATATAPIS
	[^AEIOU]	>	PATAPIS
	[^AEIOU]	>	PATATAPIS

	# sustantivos genitivos con -wan que termina en vocal:
	[AEIOU]	>	YTAWAN
	[AEIOU]	>	YKITAWAN
	[AEIOU]	>	NTAWAN
	[AEIOU]	>	NCHEJTAWAN
	[AEIOU]	>	YKUTAWAN
	[AEIOU]	>	YKICHEJTAWAN
	[AEIOU]	>	NKUTAWAN

	# sustantivos genitivos con -wan que termina en consonante:
	[^AEIOU]	>	NIYTAWAN
	[^AEIOU]	>	NIYKITAWAN
	[^AEIOU]	>	NINTAWAN
	[^AEIOU]	>	NINCHEJTAWAN
	[^AEIOU]	>	NIYKUTAWAN
	[^AEIOU]	>	NIYKICHEJTAWAN
	[^AEIOU]	>	NINKUTAWAN
	
	# sustantivos posesores con -wan:
	[AEO]	>	JTAWAN
	I	>	-I,EJTAWAN
	U	>	-U,OJTAWAN
	[AEO]	>	JPATAWAN
	I	>	-I,EJPATAWAN
	U	>	-U,OJPATAWAN
	[AEO]	>	JTATAWAN
	I	>	-I,EJTATAWAN
	U	>	-U,OJTATAWAN
	[AEO]	>	JPATATAWAN
	I	>	-I,EJPATATAWAN
	U	>	-U,OJPATATAWAN
	[^AEIOU]	>	PATAWAN
	[^AEIOU]	>	PATATAWAN

	# sustantivos genitivos con -taj que termina en vocal:
	[AEIOU]	>	YTATAJ
	[AEIOU]	>	YKITATAJ
	[AEIOU]	>	NTATAJ
	[AEIOU]	>	NCHEJTATAJ
	[AEIOU]	>	YKUTATAJ
	[AEIOU]	>	YKICHEJTATAJ
	[AEIOU]	>	NKUTATAJ

	# sustantivos genitivos con -taj que termina en consonante:
	[^AEIOU]	>	NIYTATAJ
	[^AEIOU]	>	NIYKITATAJ
	[^AEIOU]	>	NINTATAJ
	[^AEIOU]	>	NINCHEJTATAJ
	[^AEIOU]	>	NIYKUTATAJ
	[^AEIOU]	>	NIYKICHEJTATAJ
	[^AEIOU]	>	NINKUTATAJ
	
	# sustantivos posesores con -taj:
	[AEO]	>	JTATAJ
	I	>	-I,EJTATAJ
	U	>	-U,OJTATAJ
	[AEO]	>	JPATATAJ
	I	>	-I,EJPATATAJ
	U	>	-U,OJPATATAJ
	[AEO]	>	JTATATAJ
	I	>	-I,EJTATATAJ
	U	>	-U,OJTATATAJ
	[AEO]	>	JPATATATAJ
	I	>	-I,EJPATATATAJ
	U	>	-U,OJPATATATAJ
	[^AEIOU]	>	PATATAJ
	[^AEIOU]	>	PATATATAJ

	# sustantivos genitivos con -ri que termina en vocal:
	[AEIOU]	>	YTARI
	[AEIOU]	>	YKITARI
	[AEIOU]	>	NTARI
	[AEIOU]	>	NCHEJTARI
	[AEIOU]	>	YKUTARI
	[AEIOU]	>	YKICHEJTARI
	[AEIOU]	>	NKUTARI

	# sustantivos genitivos con -ri que termina en consonante:
	[^AEIOU]	>	NIYTARI
	[^AEIOU]	>	NIYKITARI
	[^AEIOU]	>	NINTARI
	[^AEIOU]	>	NINCHEJTARI
	[^AEIOU]	>	NIYKUTARI
	[^AEIOU]	>	NIYKICHEJTARI
	[^AEIOU]	>	NINKUTARI
	
	# sustantivos posesores con -ri:
	[AEO]	>	JTARI
	I	>	-I,EJTARI
	U	>	-U,OJTARI
	[AEO]	>	JPATARI
	I	>	-I,EJPATARI
	U	>	-U,OJPATARI
	[AEO]	>	JTATARI
	I	>	-I,EJTATARI
	U	>	-U,OJTATARI
	[AEO]	>	JPATATARI
	I	>	-I,EJPATATARI
	U	>	-U,OJPATATARI
	[^AEIOU]	>	PATARI
	[^AEIOU]	>	PATATARI

	# sustantivos genitivos con -paj que termina en vocal:
	[AEIOU]	>	YTAPAJ
	[AEIOU]	>	YKITAPAJ
	[AEIOU]	>	NTAPAJ
	[AEIOU]	>	NCHEJTAPAJ
	[AEIOU]	>	YKUTAPAJ
	[AEIOU]	>	YKICHEJTAPAJ
	[AEIOU]	>	NKUTAPAJ

	# sustantivos genitivos con -paj que termina en consonante:
	[^AEIOU]	>	NIYTAPAJ
	[^AEIOU]	>	NIYKITAPAJ
	[^AEIOU]	>	NINTAPAJ
	[^AEIOU]	>	NINCHEJTAPAJ
	[^AEIOU]	>	NIYKUTAPAJ
	[^AEIOU]	>	NIYKICHEJTAPAJ
	[^AEIOU]	>	NINKUTAPAJ
	
	# sustantivos posesores con -paj:
	[AEO]	>	JTAPAJ
	I	>	-I,EJTAPAJ
	U	>	-U,OJTAPAJ
	[AEO]	>	JPATAPAJ
	I	>	-I,EJPATAPAJ
	U	>	-U,OJPATAPAJ
	[AEO]	>	JTATAPAJ
	I	>	-I,EJTATAPAJ
	U	>	-U,OJTATAPAJ
	[AEO]	>	JPATATAPAJ
	I	>	-I,EJPATATAPAJ
	U	>	-U,OJPATATAPAJ
	[^AEIOU]	>	PATAPAJ
	[^AEIOU]	>	PATATAPAJ

	# sustantivos genitivos con -qa que termina en vocal:
	[AEIOU]	>	YTAQA
	[AEIOU]	>	YKITAQA
	[AEIOU]	>	NTAQA
	[AEIOU]	>	NCHEJTAQA
	[AEIOU]	>	YKUTAQA
	[AEIOU]	>	YKICHEJTAQA
	[AEIOU]	>	NKUTAQA

	# sustantivos genitivos con -qa que termina en consonante:
	[^AEIOU]	>	NIYTAQA
	[^AEIOU]	>	NIYKITAQA
	[^AEIOU]	>	NINTAQA
	[^AEIOU]	>	NINCHEJTAQA
	[^AEIOU]	>	NIYKUTAQA
	[^AEIOU]	>	NIYKICHEJTAQA
	[^AEIOU]	>	NINKUTAQA
	
	# sustantivos posesores con -qa:
	# existe?
	[AEO]	>	JTAQA
	I	>	-I,EJTAQA
	U	>	-U,OJTAQA
	[AEO]	>	JPATAQA
	I	>	-I,EJPATAQA
	U	>	-U,OJPATAQA
	[AEO]	>	JTATAQA
	I	>	-I,EJTATAQA
	U	>	-U,OJTATAQA
	[AEO]	>	JPATATAQA
	I	>	-I,EJPATATAQA
	U	>	-U,OJPATATAQA
	[^AEIOU]	>	PATAQA
	[^AEIOU]	>	PATATAQA

	# sustantivos genitivos con -rayku que termina en vocal:
	[AEIOU]	>	YTARAYKU
	[AEIOU]	>	YKITARAYKU
	[AEIOU]	>	NTARAYKU
	[AEIOU]	>	NCHEJTARAYKU
	[AEIOU]	>	YKUTARAYKU
	[AEIOU]	>	YKICHEJTARAYKU
	[AEIOU]	>	NKUTARAYKU

	# sustantivos genitivos con -rayku que termina en consonante:
	[^AEIOU]	>	NIYTARAYKU
	[^AEIOU]	>	NIYKITARAYKU
	[^AEIOU]	>	NINTARAYKU
	[^AEIOU]	>	NINCHEJTARAYKU
	[^AEIOU]	>	NIYKUTARAYKU
	[^AEIOU]	>	NIYKICHEJTARAYKU
	[^AEIOU]	>	NINKUTARAYKU
	
	# sustantivos posesores con -rayku:
	# existe?
	[AEO]	>	JTARAYKU
	I	>	-I,EJTARAYKU
	U	>	-U,OJTARAYKU
	[AEO]	>	JPATARAYKU
	I	>	-I,EJPATARAYKU
	U	>	-U,OJPATARAYKU
	[AEO]	>	JTATARAYKU
	I	>	-I,EJTATARAYKU
	U	>	-U,OJTATARAYKU
	[AEO]	>	JPATATARAYKU
	I	>	-I,EJPATATARAYKU
	U	>	-U,OJPATATARAYKU
	[^AEIOU]	>	PATARAYKU
	[^AEIOU]	>	PATATARAYKU

	# sustantivos genitivos con -puni que termina en vocal:
	[AEIOU]	>	YTAPUNI
	[AEIOU]	>	YKITAPUNI
	[AEIOU]	>	NTAPUNI
	[AEIOU]	>	NCHEJTAPUNI
	[AEIOU]	>	YKUTAPUNI
	[AEIOU]	>	YKICHEJTAPUNI
	[AEIOU]	>	NKUTAPUNI
	# sustantivos genitivos con -puni que termina en consonante:
	[^AEIOU]	>	NIYTAPUNI
	[^AEIOU]	>	NIYKITAPUNI
	[^AEIOU]	>	NINTAPUNI
	[^AEIOU]	>	NINCHEJTAPUNI
	[^AEIOU]	>	NIYKUTAPUNI
	[^AEIOU]	>	NIYKICHEJTAPUNI
	[^AEIOU]	>	NINKUTAPUNI
	
	# sustantivos posesores con -puni:
	[AEO]	>	JTAPUNI
	I	>	-I,EJTAPUNI
	U	>	-U,OJTAPUNI
	[AEO]	>	JPATAPUNI
	I	>	-I,EJPATAPUNI
	U	>	-U,OJPATAPUNI
	[AEO]	>	JTATAPUNI
	I	>	-I,EJTATAPUNI
	U	>	-U,OJTATAPUNI
	[AEO]	>	JPATATAPUNI
	I	>	-I,EJPATATAPUNI
	U	>	-U,OJPATATAPUNI
	[^AEIOU]	>	PATAPUNI
	[^AEIOU]	>	PATATAPUNI

	# sustantivos genitivos con -ña que termina en vocal:
	[AEIOU]	>	YTAÑA
	[AEIOU]	>	YKITAÑA
	[AEIOU]	>	NTAÑA
	[AEIOU]	>	NCHEJTAÑA
	[AEIOU]	>	YKUTAÑA
	[AEIOU]	>	YKICHEJTAÑA
	[AEIOU]	>	NKUTAÑA

	# sustantivos genitivos con -ña que termina en consonante:
	[^AEIOU]	>	NIYTAÑA
	[^AEIOU]	>	NIYKITAÑA
	[^AEIOU]	>	NINTAÑA
	[^AEIOU]	>	NINCHEJTAÑA
	[^AEIOU]	>	NIYKUTAÑA
	[^AEIOU]	>	NIYKICHEJTAÑA
	[^AEIOU]	>	NINKUTAÑA
	
	# sustantivos posesores con -ña:
	[AEO]	>	JTAÑA
	I	>	-I,EJTAÑA
	U	>	-U,OJTAÑA
	[AEO]	>	JPATAÑA
	I	>	-I,EJPATAÑA
	U	>	-U,OJPATAÑA
	[AEO]	>	JTATAÑA
	I	>	-I,EJTATAÑA
	U	>	-U,OJTATAÑA
	[AEO]	>	JPATATAÑA
	I	>	-I,EJPATATAÑA
	U	>	-U,OJPATATAÑA
	[^AEIOU]	>	PATAÑA
	[^AEIOU]	>	PATATAÑA

	# sustantivos genitivos con -sina que termina en vocal:
	[AEIOU]	>	YTASINA
	[AEIOU]	>	YKITASINA
	[AEIOU]	>	NTASINA
	[AEIOU]	>	NCHEJTASINA
	[AEIOU]	>	YKUTASINA
	[AEIOU]	>	YKICHEJTASINA
	[AEIOU]	>	NKUTASINA

	# sustantivos genitivos con -sina que termina en consonante:
	[^AEIOU]	>	NIYTASINA
	[^AEIOU]	>	NIYKITASINA
	[^AEIOU]	>	NINTASINA
	[^AEIOU]	>	NINCHEJTASINA
	[^AEIOU]	>	NIYKUTASINA
	[^AEIOU]	>	NIYKICHEJTASINA
	[^AEIOU]	>	NINKUTASINA
	
	# sustantivos posesores con -sina:
	[AEO]	>	JTASINA
	I	>	-I,EJTASINA
	U	>	-U,OJTASINA
	[AEO]	>	JPATASINA
	I	>	-I,EJPATASINA
	U	>	-U,OJPATASINA
	[AEO]	>	JTATASINA
	I	>	-I,EJTATASINA
	U	>	-U,OJTATASINA
	[AEO]	>	JPATATASINA
	I	>	-I,EJPATATASINA
	U	>	-U,OJPATATASINA
	[^AEIOU]	>	PATASINA
	[^AEIOU]	>	PATATASINA

	# sustantivos genitivos con -kama que termina en vocal:
	[AEIOU]	>	YKAMATA
	[AEIOU]	>	YKIKAMATA
	[AEIOU]	>	NKAMATA
	[AEIOU]	>	NCHEJKAMATA
	[AEIOU]	>	YKUKAMATA
	[AEIOU]	>	YKICHEJKAMATA
	[AEIOU]	>	NKUKAMATA

	# sustantivos genitivos con -kama que termina en consonante:
	[^AEIOU]	>	NIYKAMATA
	[^AEIOU]	>	NIYKIKAMATA
	[^AEIOU]	>	NINKAMATA
	[^AEIOU]	>	NINCHEJKAMATA
	[^AEIOU]	>	NIYKUKAMATA
	[^AEIOU]	>	NIYKICHEJKAMATA
	[^AEIOU]	>	NINKUKAMATA
	
	# sustantivos posesores con -kama:
	# existe?
	[AEO]	>	JKAMATA
	I	>	-I,EJKAMATA
	U	>	-U,OJKAMATA
	[AEO]	>	JPAKAMATA
	I	>	-I,EJPAKAMATA
	U	>	-U,OJPAKAMATA
	[AEO]	>	JTAKAMATA
	I	>	-I,EJTAKAMATA
	U	>	-U,OJTAKAMATA
	[AEO]	>	JPATAKAMATA
	I	>	-I,EJPATAKAMATA
	U	>	-U,OJPATAKAMATA
	[^AEIOU]	>	PAKAMATA
	[^AEIOU]	>	PATAKAMATA

	# sustantivos genitivos con -jawa que termina en vocal:
	[AEIOU]	>	YJAWATA
	[AEIOU]	>	YKIJAWATA
	[AEIOU]	>	NJAWATA
	[AEIOU]	>	NCHEJJAWATA
	[AEIOU]	>	YKUJAWATA
	[AEIOU]	>	YKICHEJJAWATA
	[AEIOU]	>	NKUJAWATA

	# sustantivos genitivos con -jawa que termina en consonante:
	[^AEIOU]	>	NIYJAWATA
	[^AEIOU]	>	NIYKIJAWATA
	[^AEIOU]	>	NINJAWATA
	[^AEIOU]	>	NINCHEJJAWATA
	[^AEIOU]	>	NIYKUJAWATA
	[^AEIOU]	>	NIYKICHEJJAWATA
	[^AEIOU]	>	NINKUJAWATA
	
	# sustantivos posesores con -jawa:
	[AEO]	>	JJAWATA
	I	>	-I,EJJAWATA
	U	>	-U,OJJAWATA
	[AEO]	>	JPAJAWATA
	I	>	-I,EJPAJAWATA
	U	>	-U,OJPAJAWATA
	[AEO]	>	JTAJAWATA
	I	>	-I,EJTAJAWATA
	U	>	-U,OJTAJAWATA
	[AEO]	>	JPATAJAWATA
	I	>	-I,EJPATAJAWATA
	U	>	-U,OJPATAJAWATA
	[^AEIOU]	>	PATAJAWATA
	[^AEIOU]	>	PATAJAWATA

	# sustantivos genitivos con -pacha que termina en vocal:
	[AEIOU]	>	YPACHATA
	[AEIOU]	>	YKIPACHATA
	[AEIOU]	>	NPACHATA
	[AEIOU]	>	NCHEJPACHATA
	[AEIOU]	>	YKUPACHATA
	[AEIOU]	>	YKICHEJPACHATA
	[AEIOU]	>	NKUPACHATA

	# sustantivos genitivos con -pacha que termina en consonante:
	[^AEIOU]	>	NIYPACHATA
	[^AEIOU]	>	NIYKIPACHATA
	[^AEIOU]	>	NINPACHATA
	[^AEIOU]	>	NINCHEJPACHATA
	[^AEIOU]	>	NIYKUPACHATA
	[^AEIOU]	>	NIYKICHEJPACHATA
	[^AEIOU]	>	NINKUPACHATA
	
	# sustantivos posesores con -pacha:
	[AEO]	>	JPACHATA
	I	>	-I,EJPACHATA
	U	>	-U,OJPACHATA
	[AEO]	>	JPAPACHATA
	I	>	-I,EJPAPACHATA
	U	>	-U,OJPAPACHATA
	[AEO]	>	JTAPACHATA
	I	>	-I,EJTAPACHATA
	U	>	-U,OJTAPACHATA
	[AEO]	>	JPATAPACHATA
	I	>	-I,EJPATAPACHATA
	U	>	-U,OJPATAPACHATA
	[^AEIOU]	>	PAPACHATA
	[^AEIOU]	>	PATAPACHATA

	# sustantivos genitivos con -má que termina en vocal:
	[AEIOU]	>	YTAMÁ
	[AEIOU]	>	YKITAMÁ
	[AEIOU]	>	NTAMÁ
	[AEIOU]	>	NCHEJTAMÁ
	[AEIOU]	>	YKUTAMÁ
	[AEIOU]	>	YKICHEJTAMÁ
	[AEIOU]	>	NKUTAMÁ

	# sustantivos genitivos con -má que termina en consonante:
	[^AEIOU]	>	NIYTAMÁ
	[^AEIOU]	>	NIYKITAMÁ
	[^AEIOU]	>	NINTAMÁ
	[^AEIOU]	>	NINCHEJTAMÁ
	[^AEIOU]	>	NIYKUTAMÁ
	[^AEIOU]	>	NIYKICHEJTAMÁ
	[^AEIOU]	>	NINKUTAMÁ
	
	# sustantivos posesores con -má:
	[AEO]	>	JTAMÁ
	I	>	-I,EJTAMÁ
	U	>	-U,OJTAMÁ
	[AEO]	>	JPATAMÁ
	I	>	-I,EJPATAMÁ
	U	>	-U,OJPATAMÁ
	[AEO]	>	JTATAMÁ
	I	>	-I,EJTATAMÁ
	U	>	-U,OJTATAMÁ
	[AEO]	>	JPATATAMÁ
	I	>	-I,EJPATATAMÁ
	U	>	-U,OJPATATAMÁ
	[^AEIOU]	>	PATAMÁ
	[^AEIOU]	>	PATATAMÁ	
	

#**********************************************************
# Plurales de genitivos con -ta
flag H:
	# genitivos plurales que termina en vocal:
	[AEIOU]	>	SNIYTA
	[AEIOU]	>	SNIYKITA
	[AEIOU]	>	SNINTA
	[AEIOU]	>	SNINCHEJTA
	[AEIOU]	>	SNIYKUTA
	[AEIOU]	>	SNIYKICHEJTA
	[AEIOU]	>	SNINKUTA

	# genitivos plurales que termina en vocal:
	# Según Grondin, p55, no debe formar genitivos plurales así
#	[AEIOU]	>	KUNAYTA	
#	[AEIOU]	>	KUNAYKITA
#	[AEIOU]	>	KUNANTA
#	[AEIOU]	>	KUNANCHEJTA
#	[AEIOU]	>	KUNAYKUTA
#	[AEIOU]	>	KUNAYKICHEJTA
#	[AEIOU]	>	KUNANKUTA

	# genitivos que termina en consonante:
	[^AEIOU]	>	NIYKUNATA
	[^AEIOU]	>	NIYKIKUNATA
	[^AEIOU]	>	NINKUNATA
	[^AEIOU]	>	NINCHEJKUNATA
	[^AEIOU]	>	NIYKUKUNATA
	[^AEIOU]	>	NIYKICHEJKUNATA
	[^AEIOU]	>	NINKUKUNATA

	# genitivos que termina en vocal:
	[AEIOU]	>	YKUNATA
	[AEIOU]	>	YKIKUNATA
	[AEIOU]	>	NKUNATA
	[AEIOU]	>	NCHEJKUNATA
	[AEIOU]	>	YKUKUNATA
	[AEIOU]	>	YKICHEJKUNATA
	[AEIOU]	>	NKUKUNATA

	# genitivos plurales que termina en vocal con ultima silabo acentado:
	[AEIOU]	>	SNÍY
	[AEIOU]	>	SNIYKÍ
	[AEIOU]	>	SNÍN
	[AEIOU]	>	SNINCHÉJ
	[AEIOU]	>	SNIYKÚ
	[AEIOU]	>	SNIYKICHÉJ
	[AEIOU]	>	SNINKÚ

	# genitivos que termina en consonante con ultimo silabo acentado:
	[^AEIOU]	>	NIYKUNÁ
	[^AEIOU]	>	NIYKIKUNÁ
	[^AEIOU]	>	NINKUNÁ
	[^AEIOU]	>	NINCHEJKUNÁ
	[^AEIOU]	>	NIYKUKUNÁ
	[^AEIOU]	>	NIYKICHEJKUNÁ
	[^AEIOU]	>	NINKUKUNÁ

	# genitivos que termina en vocal con ultimo silabo acentado:
	[AEIOU]	>	YKUNÁ
	[AEIOU]	>	YKIKUNÁ
	[AEIOU]	>	NKUNÁ
	[AEIOU]	>	NCHEJKUNÁ
	[AEIOU]	>	YKUKUNÁ
	[AEIOU]	>	YKICHEJKUNÁ
	[AEIOU]	>	NKUKUNÁ

	# possesors de genitivo que termina en vocal:
	# existe?
	.	>	KUNAJTA
	.	>	KUNAJPATA
	.	>	KUNAJTATA
	.	>	KUNAJPATATA
	[AEOIU]	>	SPATA
	[AEOIU]	>	SPATATA
			#SPAJ ya fue creado arriba.

	# genitivos plurales con -chu que termina en vocal:
	[AEIOU]	>	SNIYTACHU
	[AEIOU]	>	SNIYKITACHU
	[AEIOU]	>	SNINTACHU
	[AEIOU]	>	SNINCHEJTACHU
	[AEIOU]	>	SNIYKUTACHU
	[AEIOU]	>	SNIYKICHEJTACHU
	[AEIOU]	>	SNINKUTACHU

	# genitivos plurales con -chu que termina en vocal:
	[AEIOU]	>	YKUNATACHU
	[AEIOU]	>	YKIKUNATACHU
	[AEIOU]	>	NKUNATACHU
	[AEIOU]	>	NCHEJKUNATACHU
	[AEIOU]	>	YKUKUNATACHU
	[AEIOU]	>	YKICHEJKUNATACHU
	[AEIOU]	>	NKUKUNATACHU

	# genitivos plurales con -chu que termina en consonante:
	[^AEIOU]	>	NIYKUNATACHU
	[^AEIOU]	>	NIYKIKUNATACHU
	[^AEIOU]	>	NINKUNATACHU
	[^AEIOU]	>	NINCHEJKUNATACHU
	[^AEIOU]	>	NIYKUKUNATACHU
	[^AEIOU]	>	NIYKICHEJKUNATACHU
	[^AEIOU]	>	NINKUKUNATACHU
	
	# posesores plurales con -chu:
	[AEIOU]	>	SPACHU
	[AEIOU]	>	SPATACHU
	.	>	KUNAJCHU
	.	>	KUNAJPACHU
	.	>	KUNAJTACHU
	.	>	KUNAJPATACHU

	# sustantivos genitivos con -chá que termina en vocal:
	[AEIOU]	>	SNIYCHÁ
	[AEIOU]	>	SNIYKICHÁ
	[AEIOU]	>	SNINCHÁ
	[AEIOU]	>	SNINCHEJCHÁ
	[AEIOU]	>	SNIYKUCHÁ
	[AEIOU]	>	SNIYKICHEJCHÁ
	[AEIOU]	>	SNINKUCHÁ

	# genitivos plurales con -chá que termina en vocal:
	[AEIOU]	>	YKUNATACHÁ
	[AEIOU]	>	YKIKUNATACHÁ
	[AEIOU]	>	NKUNATACHÁ
	[AEIOU]	>	NCHEJKUNATACHÁ
	[AEIOU]	>	YKUKUNATACHÁ
	[AEIOU]	>	YKICHEJKUNATACHÁ
	[AEIOU]	>	NKUKUNATACHÁ

	# genitivos plurales con -chá que termina en consonante:
	[^AEIOU]	>	NIYKUNATACHÁ
	[^AEIOU]	>	NIYKIKUNATACHÁ
	[^AEIOU]	>	NINKUNATACHÁ
	[^AEIOU]	>	NINCHEJKUNATACHÁ
	[^AEIOU]	>	NIYKUKUNATACHÁ
	[^AEIOU]	>	NIYKICHEJKUNATACHÁ
	[^AEIOU]	>	NINKUKUNATACHÁ
	
	# sustantivos posesores con -chá:
	[AEIOU]	>	SPACHÁ
	[AEIOU]	>	SPATACHÁ
	.	>	KUNAJCHÁ
	.	>	KUNAJPACHÁ
	.	>	KUNAJTACHÁ
	.	>	KUNAJPATACHÁ

	# sustantivos genitivos con -chus que termina en vocal:
	[AEIOU]	>	SNIYCHUS
	[AEIOU]	>	SNIYKICHUS
	[AEIOU]	>	SNINCHUS
	[AEIOU]	>	SNINCHEJCHUS
	[AEIOU]	>	SNIYKUCHUS
	[AEIOU]	>	SNIYKICHEJCHUS
	[AEIOU]	>	SNINKUCHUS

	# genitivos plurales con -chus que termina en vocal:
	[AEIOU]	>	YKUNATACHUS
	[AEIOU]	>	YKIKUNATACHUS
	[AEIOU]	>	NKUNATACHUS
	[AEIOU]	>	NCHEJKUNATACHUS
	[AEIOU]	>	YKUKUNATACHUS
	[AEIOU]	>	YKICHEJKUNATACHUS
	[AEIOU]	>	NKUKUNATACHUS

	# genitivos plurales con -chus que termina en consonante:
	[^AEIOU]	>	NIYKUNATACHUS
	[^AEIOU]	>	NIYKIKUNATACHUS
	[^AEIOU]	>	NINKUNATACHUS
	[^AEIOU]	>	NINCHEJKUNATACHUS
	[^AEIOU]	>	NIYKUKUNATACHUS
	[^AEIOU]	>	NIYKICHEJKUNATACHUS
	[^AEIOU]	>	NINKUKUNATACHUS
	
	# sustantivos posesores con -chus:
	[AEIOU]	>	SPACHUS
	[AEIOU]	>	SPATACHUS
	.	>	KUNAJCHUS
	.	>	KUNAJPACHUS
	.	>	KUNAJTACHUS
	.	>	KUNAJPATACHUS

	# sustantivos genitivos plurales con -jina que termina en vocal:
	[AEIOU]	>	SNIYJINA
	[AEIOU]	>	SNIYKIJINA
	[AEIOU]	>	SNINJINA
	[AEIOU]	>	SNINCHEJJINA
	[AEIOU]	>	SNIYKUJINA
	[AEIOU]	>	SNIYKICHEJJINA
	[AEIOU]	>	SNINKUJINA

	# genitivos plurales con -jina que termina en vocal:
	[AEIOU]	>	YKUNATAJINA
	[AEIOU]	>	YKIKUNATAJINA
	[AEIOU]	>	NKUNATAJINA
	[AEIOU]	>	NCHEJKUNATAJINA
	[AEIOU]	>	YKUKUNATAJINA
	[AEIOU]	>	YKICHEJKUNATAJINA
	[AEIOU]	>	NKUKUNATAJINA

	# genitivos plurales con -jina que termina en consonante:
	[^AEIOU]	>	NIYKUNATAJINA
	[^AEIOU]	>	NIYKIKUNATAJINA
	[^AEIOU]	>	NINKUNATAJINA
	[^AEIOU]	>	NINCHEJKUNATAJINA
	[^AEIOU]	>	NIYKUKUNATAJINA
	[^AEIOU]	>	NIYKICHEJKUNATAJINA
	[^AEIOU]	>	NINKUKUNATAJINA
	
	# sustantivos posesores plurales con -jina:
	[AEIOU]	>	SPAJINA
	[AEIOU]	>	SPATAJINA
	.	>	KUNAJJINA
	.	>	KUNAJPAJINA
	.	>	KUNAJTAJINA
	.	>	KUNAJPATAJINA

	# sustantivos genitivos plurales con -pi que termina en vocal:
	[AEIOU]	>	SNIYPI
	[AEIOU]	>	SNIYKIPI
	[AEIOU]	>	SNINPI
	[AEIOU]	>	SNINCHEJPI
	[AEIOU]	>	SNIYKUPI
	[AEIOU]	>	SNIYKICHEJPI
	[AEIOU]	>	SNINKUPI

	# genitivos plurales con -pi que termina en vocal:
	[AEIOU]	>	YKUNAPITA
	[AEIOU]	>	YKIKUNAPITA
	[AEIOU]	>	NKUNAPITA
	[AEIOU]	>	NCHEJKUNAPITA
	[AEIOU]	>	YKUKUNAPITA
	[AEIOU]	>	YKICHEJKUNAPITA
	[AEIOU]	>	NKUKUNAPITA

	# genitivos plurales con -pi que termina en consonante:
	[^AEIOU]	>	NIYKUNAPITA
	[^AEIOU]	>	NIYKIKUNAPITA
	[^AEIOU]	>	NINKUNAPITA
	[^AEIOU]	>	NINCHEJKUNAPITA
	[^AEIOU]	>	NIYKUKUNAPITA
	[^AEIOU]	>	NIYKICHEJKUNAPITA
	[^AEIOU]	>	NINKUKUNAPITA

	# sustantivos posesores plurales con -pi:
	# orden? piq o qpi?
	[AEIOU]	>	SPAPI
	[AEIOU]	>	SPATAPI
	.	>	KUNAJPI
	.	>	KUNAJPAPI
	.	>	KUNAJTAPI
	.	>	KUNAJPATAPI

	# sustantivos genitivos con -pis que termina en vocal:
	[AEIOU]	>	SNIYPIS
	[AEIOU]	>	SNIYKIPIS
	[AEIOU]	>	SNINPIS
	[AEIOU]	>	SNINCHEJPIS
	[AEIOU]	>	SNIYKUPIS
	[AEIOU]	>	SNIYKICHEJPIS
	[AEIOU]	>	SNINKUPIS

	# genitivos plurales con -pis que termina en vocal:
	[AEIOU]	>	YKUNATAPIS
	[AEIOU]	>	YKIKUNATAPIS
	[AEIOU]	>	NKUNATAPIS
	[AEIOU]	>	NCHEJKUNATAPIS
	[AEIOU]	>	YKUKUNATAPIS
	[AEIOU]	>	YKICHEJKUNATAPIS
	[AEIOU]	>	NKUKUNATAPIS

	# genitivos plurales con -pis que termina en consonante:
	[^AEIOU]	>	NIYKUNATAPIS
	[^AEIOU]	>	NIYKIKUNATAPIS
	[^AEIOU]	>	NINKUNATAPIS
	[^AEIOU]	>	NINCHEJKUNATAPIS
	[^AEIOU]	>	NIYKUKUNATAPIS
	[^AEIOU]	>	NIYKICHEJKUNATAPIS
	[^AEIOU]	>	NINKUKUNATAPIS
	
	# sustantivos posesores plurales con -pis:
	[AEIOU]	>	SPAPIS
	[AEIOU]	>	SPATAPIS
	.	>	KUNAJPIS
	.	>	KUNAJPAPIS
	.	>	KUNAJTAPIS
	.	>	KUNAJPATAPIS

	# sustantivos genitivos con -wan que termina en vocal:
	[AEIOU]	>	SNIYWAN
	[AEIOU]	>	SNIYKIWAN
	[AEIOU]	>	SNINWAN
	[AEIOU]	>	SNINCHEJWAN
	[AEIOU]	>	SNIYKUWAN
	[AEIOU]	>	SNIYKICHEJWAN
	[AEIOU]	>	SNINKUWAN

	# genitivos plurales con -wan que termina en vocal:
	[AEIOU]	>	YKUNATAWAN
	[AEIOU]	>	YKIKUNATAWAN
	[AEIOU]	>	NKUNATAWAN
	[AEIOU]	>	NCHEJKUNATAWAN
	[AEIOU]	>	YKUKUNATAWAN
	[AEIOU]	>	YKICHEJKUNATAWAN
	[AEIOU]	>	NKUKUNATAWAN

	# genitivos plurales con -wan que termina en consonante:
	[^AEIOU]	>	NIYKUNATAWAN
	[^AEIOU]	>	NIYKIKUNATAWAN
	[^AEIOU]	>	NINKUNATAWAN
	[^AEIOU]	>	NINCHEJKUNATAWAN
	[^AEIOU]	>	NIYKUKUNATAWAN
	[^AEIOU]	>	NIYKICHEJKUNATAWAN
	[^AEIOU]	>	NINKUKUNATAWAN

	# sustantivos posesores con -wan:
	[AEIOU]	>	SPAWAN
	[AEIOU]	>	SPATAWAN
	.	>	KUNAJWAN
	.	>	KUNAJPAWAN
	.	>	KUNAJTAWAN
	.	>	KUNAJPATAWAN

	# sustantivos genitivos con -taj que termina en vocal:
	[AEIOU]	>	SNIYTAJ
	[AEIOU]	>	SNIYKITAJ
	[AEIOU]	>	SNINTAJ
	[AEIOU]	>	SNINCHEJTAJ
	[AEIOU]	>	SNIYKUTAJ
	[AEIOU]	>	SNIYKICHEJTAJ
	[AEIOU]	>	SNINKUTAJ

	# genitivos plurales con -taj que termina en vocal:
	[AEIOU]	>	YKUNATATAJ
	[AEIOU]	>	YKIKUNATATAJ
	[AEIOU]	>	NKUNATATAJ
	[AEIOU]	>	NCHEJKUNATATAJ
	[AEIOU]	>	YKUKUNATATAJ
	[AEIOU]	>	YKICHEJKUNATATAJ
	[AEIOU]	>	NKUKUNATATAJ

	# genitivos plurales con -taj que termina en consonante:
	[^AEIOU]	>	NIYKUNATATAJ
	[^AEIOU]	>	NIYKIKUNATATAJ
	[^AEIOU]	>	NINKUNATATAJ
	[^AEIOU]	>	NINCHEJKUNATATAJ
	[^AEIOU]	>	NIYKUKUNATATAJ
	[^AEIOU]	>	NIYKICHEJKUNATATAJ
	[^AEIOU]	>	NINKUKUNATATAJ

	# sustantivos posesores con -taj:
	[AEIOU]	>	SPATAJ
	[AEIOU]	>	SPATATAJ
	.	>	KUNAJTAJ
	.	>	KUNAJPATAJ
	.	>	KUNAJTATAJ
	.	>	KUNAJPATATAJ

	# sustantivos genitivos con -ri que termina en vocal:
	[AEIOU]	>	SNIYRI
	[AEIOU]	>	SNIYKIRI
	[AEIOU]	>	SNINRI
	[AEIOU]	>	SNINCHEJRI
	[AEIOU]	>	SNIYKURI
	[AEIOU]	>	SNIYKICHEJRI
	[AEIOU]	>	SNINKURI

	# genitivos plurales con -ri que termina en vocal:
	[AEIOU]	>	YKUNATARI
	[AEIOU]	>	YKIKUNATARI
	[AEIOU]	>	NKUNATARI
	[AEIOU]	>	NCHEJKUNATARI
	[AEIOU]	>	YKUKUNATARI
	[AEIOU]	>	YKICHEJKUNATARI
	[AEIOU]	>	NKUKUNATARI

	# genitivos plurales con -ri que termina en consonante:
	[^AEIOU]	>	NIYKUNATARI
	[^AEIOU]	>	NIYKIKUNATARI
	[^AEIOU]	>	NINKUNATARI
	[^AEIOU]	>	NINCHEJKUNATARI
	[^AEIOU]	>	NIYKUKUNATARI
	[^AEIOU]	>	NIYKICHEJKUNATARI
	[^AEIOU]	>	NINKUKUNATARI
	
	# sustantivos posesores con -ri:
	[AEIOU]	>	SPARI
	[AEIOU]	>	SPATARI
	.	>	KUNAJRI
	.	>	KUNAJPARI
	.	>	KUNAJTARI
	.	>	KUNAJPATARI

	# sustantivos genitivos con -paj que termina en vocal:
	[AEIOU]	>	SNIYPAJ
	[AEIOU]	>	SNIYKIPAJ
	[AEIOU]	>	SNINPAJ
	[AEIOU]	>	SNINCHEJPAJ
	[AEIOU]	>	SNIYKUPAJ
	[AEIOU]	>	SNIYKICHEJPAJ
	[AEIOU]	>	SNINKUPAJ

	# genitivos plurales con -paj que termina en vocal:
	[AEIOU]	>	YKUNATAPAJ
	[AEIOU]	>	YKIKUNATAPAJ
	[AEIOU]	>	NKUNATAPAJ
	[AEIOU]	>	NCHEJKUNATAPAJ
	[AEIOU]	>	YKUKUNATAPAJ
	[AEIOU]	>	YKICHEJKUNATAPAJ
	[AEIOU]	>	NKUKUNATAPAJ

	# genitivos plurales con -paj que termina en consonante:
	[^AEIOU]	>	NIYKUNATAPAJ
	[^AEIOU]	>	NIYKIKUNATAPAJ
	[^AEIOU]	>	NINKUNATAPAJ
	[^AEIOU]	>	NINCHEJKUNATAPAJ
	[^AEIOU]	>	NIYKUKUNATAPAJ
	[^AEIOU]	>	NIYKICHEJKUNATAPAJ
	[^AEIOU]	>	NINKUKUNATAPAJ
	
	# sustantivos posesores con -paj:
	[AEIOU]	>	SPAPAJ
	[AEIOU]	>	SPATAPAJ
	.	>	KUNAJPAJ
	.	>	KUNAJPAPAJ
	.	>	KUNAJTAPAJ
	.	>	KUNAJPATAPAJ

	# sustantivos genitivos con -qa que termina en vocal:
	[AEIOU]	>	SNIYQA
	[AEIOU]	>	SNIYKIQA
	[AEIOU]	>	SNINQA
	[AEIOU]	>	SNINCHEJQA
	[AEIOU]	>	SNIYKUQA
	[AEIOU]	>	SNIYKICHEJQA
	[AEIOU]	>	SNINKUQA

	# genitivos plurales con -qa que termina en vocal:
	[AEIOU]	>	YKUNATAQA
	[AEIOU]	>	YKIKUNATAQA
	[AEIOU]	>	NKUNATAQA
	[AEIOU]	>	NCHEJKUNATAQA
	[AEIOU]	>	YKUKUNATAQA
	[AEIOU]	>	YKICHEJKUNATAQA
	[AEIOU]	>	NKUKUNATAQA

	# genitivos plurales con -qa que termina en consonante:
	[^AEIOU]	>	NIYKUNATAQA
	[^AEIOU]	>	NIYKIKUNATAQA
	[^AEIOU]	>	NINKUNATAQA
	[^AEIOU]	>	NINCHEJKUNATAQA
	[^AEIOU]	>	NIYKUKUNATAQA
	[^AEIOU]	>	NIYKICHEJKUNATAQA
	[^AEIOU]	>	NINKUKUNATAQA
	
	# sustantivos posesores con -qa:
	# existe?
	[AEIOU]	>	SPAQA
	[AEIOU]	>	SPATAQA
	.	>	KUNAJQA
	.	>	KUNAJPAQA
	.	>	KUNAJTAQA
	.	>	KUNAJPATAQA

#	# sustantivos genitivos con -rayku que termina en vocal:
#	[AEIOU]	>	SNIYRAYKU
#	[AEIOU]	>	SNIYKIRAYKU
#	[AEIOU]	>	SNINRAYKU
#	[AEIOU]	>	SNINCHEJRAYKU
#	[AEIOU]	>	SNIYKURAYKU
#	[AEIOU]	>	SNIYKICHEJRAYKU
#	[AEIOU]	>	SNINKURAYKU

#	# genitivos plurales con -rayku que termina en vocal:
#	# existe?
#	[AEIOU]	>	YKUNARAYKUTA
#	[AEIOU]	>	YKIKUNARAYKUTA
#	[AEIOU]	>	NKUNARAYKUTA
#	[AEIOU]	>	NCHEJKUNARAYKUTA
#	[AEIOU]	>	YKUKUNARAYKUTA
#	[AEIOU]	>	YKICHEJKUNARAYKUTA
#	[AEIOU]	>	NKUKUNARAYKUTA

#	# genitivos plurales con -rayku que termina en consonante:
#	[^AEIOU]	>	NIYKUNARAYKUTA
#	[^AEIOU]	>	NIYKIKUNARAYKUTA
#	[^AEIOU]	>	NINKUNARAYKUTA
#	[^AEIOU]	>	NINCHEJKUNARAYKUTA
#	[^AEIOU]	>	NIYKUKUNARAYKUTA
#	[^AEIOU]	>	NIYKICHEJKUNARAYKUTA
#	[^AEIOU]	>	NINKUKUNARAYKUTA
	
#	# sustantivos posesores con -rayku:
#	# existe?
#	[AEIOU]	>	SPARAYKUTA
#	[AEIOU]	>	SPATARAYKUTA
#	.	>	KUNAJRAYKUTA
#	.	>	KUNAJPARAYKUTA
#	.	>	KUNAJTARAYKUTA
#	.	>	KUNAJPATARAYKUTA

	# sustantivos genitivos con -puni que termina en vocal:
	[AEIOU]	>	SNIYPUNI
	[AEIOU]	>	SNIYKIPUNI
	[AEIOU]	>	SNINPUNI
	[AEIOU]	>	SNINCHEJPUNI
	[AEIOU]	>	SNIYKUPUNI
	[AEIOU]	>	SNIYKICHEJPUNI
	[AEIOU]	>	SNINKUPUNI

	# genitivos plurales con -puni que termina en vocal:
	[AEIOU]	>	YKUNATAPUNI
	[AEIOU]	>	YKIKUNATAPUNI
	[AEIOU]	>	NKUNATAPUNI
	[AEIOU]	>	NCHEJKUNATAPUNI
	[AEIOU]	>	YKUKUNATAPUNI
	[AEIOU]	>	YKICHEJKUNATAPUNI
	[AEIOU]	>	NKUKUNATAPUNI

	# genitivos plurales con -puni que termina en consonante:
	[^AEIOU]	>	NIYKUNATAPUNI
	[^AEIOU]	>	NIYKIKUNATAPUNI
	[^AEIOU]	>	NINKUNATAPUNI
	[^AEIOU]	>	NINCHEJKUNATAPUNI
	[^AEIOU]	>	NIYKUKUNATAPUNI
	[^AEIOU]	>	NIYKICHEJKUNATAPUNI
	[^AEIOU]	>	NINKUKUNATAPUNI
	
	# sustantivos posesores con -puni:
	[AEIOU]	>	SPAPUNI
	[AEIOU]	>	SPATAPUNI
	.	>	KUNAJPUNI
	.	>	KUNAJPAPUNI
	.	>	KUNAJTAPUNI
	.	>	KUNAJPATAPUNI

	# sustantivos genitivos con -ña que termina en vocal:
	[AEIOU]	>	SNIYÑA
	[AEIOU]	>	SNIYKIÑA
	[AEIOU]	>	SNINÑA
	[AEIOU]	>	SNINCHEJÑA
	[AEIOU]	>	SNIYKUÑA
	[AEIOU]	>	SNIYKICHEJÑA
	[AEIOU]	>	SNINKUÑA

	# genitivos plurales con -ña que termina en vocal:
	[AEIOU]	>	YKUNATAÑA
	[AEIOU]	>	YKIKUNATAÑA
	[AEIOU]	>	NKUNATAÑA
	[AEIOU]	>	NCHEJKUNATAÑA
	[AEIOU]	>	YKUKUNATAÑA
	[AEIOU]	>	YKICHEJKUNATAÑA
	[AEIOU]	>	NKUKUNATAÑA

	# genitivos plurales con -ña que termina en consonante:
	[^AEIOU]	>	NIYKUNATAÑA
	[^AEIOU]	>	NIYKIKUNATAÑA
	[^AEIOU]	>	NINKUNATAÑA
	[^AEIOU]	>	NINCHEJKUNATAÑA
	[^AEIOU]	>	NIYKUKUNATAÑA
	[^AEIOU]	>	NIYKICHEJKUNATAÑA
	[^AEIOU]	>	NINKUKUNATAÑA

	# sustantivos posesores con -ña:
	[AEIOU]	>	SPAÑA
	[AEIOU]	>	SPATAÑA
	.	>	KUNAJÑA
	.	>	KUNAJPAÑA
	.	>	KUNAJTAÑA
	.	>	KUNAJPATAÑA
	
	# sustantivos genitivos con -sina que termina en vocal:
	[AEIOU]	>	SNIYSINA
	[AEIOU]	>	SNIYKISINA
	[AEIOU]	>	SNINSINA
	[AEIOU]	>	SNINCHEJSINA
	[AEIOU]	>	SNIYKUSINA
	[AEIOU]	>	SNIYKICHEJSINA
	[AEIOU]	>	SNINKUSINA

	# genitivos plurales con -sina que termina en vocal:
	[AEIOU]	>	YKUNATASINA
	[AEIOU]	>	YKIKUNATASINA
	[AEIOU]	>	NKUNATASINA
	[AEIOU]	>	NCHEJKUNATASINA
	[AEIOU]	>	YKUKUNATASINA
	[AEIOU]	>	YKICHEJKUNATASINA
	[AEIOU]	>	NKUKUNATASINA

	# genitivos plurales con -sina que termina en consonante:
	[^AEIOU]	>	NIYKUNATASINA
	[^AEIOU]	>	NIYKIKUNATASINA
	[^AEIOU]	>	NINKUNATASINA
	[^AEIOU]	>	NINCHEJKUNATASINA
	[^AEIOU]	>	NIYKUKUNATASINA
	[^AEIOU]	>	NIYKICHEJKUNATASINA
	[^AEIOU]	>	NINKUKUNATASINA
	
	# sustantivos posesores con -sina:
	[AEIOU]	>	SPASINA
	[AEIOU]	>	SPATASINA
	.	>	KUNAJSINA
	.	>	KUNAJPASINA
	.	>	KUNAJTASINA
	.	>	KUNAJPATASINA

	# sustantivos genitivos con -kama que termina en vocal:
	[AEIOU]	>	SNIYKAMA
	[AEIOU]	>	SNIYKIKAMA
	[AEIOU]	>	SNINKAMA
	[AEIOU]	>	SNINCHEJKAMA
	[AEIOU]	>	SNIYKUKAMA
	[AEIOU]	>	SNIYKICHEJKAMA
	[AEIOU]	>	SNINKUKAMA

	# genitivos plurales con -kama que termina en vocal:
	[AEIOU]	>	YKUNATAKAMA
	[AEIOU]	>	YKIKUNATAKAMA
	[AEIOU]	>	NKUNATAKAMA
	[AEIOU]	>	NCHEJKUNATAKAMA
	[AEIOU]	>	YKUKUNATAKAMA
	[AEIOU]	>	YKICHEJKUNATAKAMA
	[AEIOU]	>	NKUKUNATAKAMA

	# genitivos plurales con -kama que termina en consonante:
	[^AEIOU]	>	NIYKUNATAKAMA
	[^AEIOU]	>	NIYKIKUNATAKAMA
	[^AEIOU]	>	NINKUNATAKAMA
	[^AEIOU]	>	NINCHEJKUNATAKAMA
	[^AEIOU]	>	NIYKUKUNATAKAMA
	[^AEIOU]	>	NIYKICHEJKUNATAKAMA
	[^AEIOU]	>	NINKUKUNATAKAMA
	
	# sustantivos posesores con -kama:
	# existe?
	[AEIOU]	>	SPAKAMA
	[AEIOU]	>	SPATAKAMA
	.	>	KUNAJKAMA
	.	>	KUNAJPAKAMA
	.	>	KUNAJTAKAMA
	.	>	KUNAJPATAKAMA

	# sustantivos genitivos con -jawa que termina en vocal:
	[AEIOU]	>	SNIYJAWA
	[AEIOU]	>	SNIYKIJAWA
	[AEIOU]	>	SNINJAWA
	[AEIOU]	>	SNINCHEJJAWA
	[AEIOU]	>	SNIYKUJAWA
	[AEIOU]	>	SNIYKICHEJJAWA
	[AEIOU]	>	SNINKUJAWA

	# genitivos plurales con -jawa que termina en vocal:
	[AEIOU]	>	YKUNATAJAWA
	[AEIOU]	>	YKIKUNATAJAWA
	[AEIOU]	>	NKUNATAJAWA
	[AEIOU]	>	NCHEJKUNATAJAWA
	[AEIOU]	>	YKUKUNATAJAWA
	[AEIOU]	>	YKICHEJKUNATAJAWA
	[AEIOU]	>	NKUKUNATAJAWA

	# genitivos plurales con -jawa que termina en consonante:
	[^AEIOU]	>	NIYKUNATAJAWA
	[^AEIOU]	>	NIYKIKUNATAJAWA
	[^AEIOU]	>	NINKUNATAJAWA
	[^AEIOU]	>	NINCHEJKUNATAJAWA
	[^AEIOU]	>	NIYKUKUNATAJAWA
	[^AEIOU]	>	NIYKICHEJKUNATAJAWA
	[^AEIOU]	>	NINKUKUNATAJAWA
	
	# sustantivos posesores con -jawa:
	[AEIOU]	>	SPAJAWA
	[AEIOU]	>	SPATAJAWA
	.	>	KUNAJJAWA
	.	>	KUNAJPAJAWA
	.	>	KUNAJTAJAWA
	.	>	KUNAJPATAJAWA

	# sustantivos genitivos con -pacha que termina en vocal:
	[AEIOU]	>	SNIYPACHA
	[AEIOU]	>	SNIYKIPACHA
	[AEIOU]	>	SNINPACHA
	[AEIOU]	>	SNINCHEJPACHA
	[AEIOU]	>	SNIYKUPACHA
	[AEIOU]	>	SNIYKICHEJPACHA
	[AEIOU]	>	SNINKUPACHA

	# genitivos plurales con -pacha que termina en vocal:
	[AEIOU]	>	YKUNAPACHATA
	[AEIOU]	>	YKIKUNAPACHATA
	[AEIOU]	>	NKUNAPACHATA
	[AEIOU]	>	NCHEJKUNAPACHATA
	[AEIOU]	>	YKUKUNAPACHATA
	[AEIOU]	>	YKICHEJKUNAPACHATA
	[AEIOU]	>	NKUKUNAPACHATA

	# genitivos plurales con -pacha que termina en consonante:
	[^AEIOU]	>	NIYKUNAPACHATA
	[^AEIOU]	>	NIYKIKUNAPACHATA
	[^AEIOU]	>	NINKUNAPACHATA
	[^AEIOU]	>	NINCHEJKUNAPACHATA
	[^AEIOU]	>	NIYKUKUNAPACHATA
	[^AEIOU]	>	NIYKICHEJKUNAPACHATA
	[^AEIOU]	>	NINKUKUNAPACHATA
	
	# sustantivos posesores con -pacha:
	[AEIOU]	>	SPAPACHATA
	[AEIOU]	>	SPATAPACHATA
	.	>	KUNAJPACHATA
	.	>	KUNAJPAPACHATA
	.	>	KUNAJTAPACHATA
	.	>	KUNAJPATAPACHATA

	# sustantivos genitivos con -má que termina en vocal:
	[AEIOU]	>	SNIYMÁ
	[AEIOU]	>	SNIYKIMÁ
	[AEIOU]	>	SNINMÁ
	[AEIOU]	>	SNINCHEJMÁ
	[AEIOU]	>	SNIYKUMÁ
	[AEIOU]	>	SNIYKICHEJMÁ
	[AEIOU]	>	SNINKUMÁ

	# genitivos plurales con -má que termina en vocal:
	[AEIOU]	>	YKUNATAMÁ
	[AEIOU]	>	YKIKUNATAMÁ
	[AEIOU]	>	NKUNATAMÁ
	[AEIOU]	>	NCHEJKUNATAMÁ
	[AEIOU]	>	YKUKUNATAMÁ
	[AEIOU]	>	YKICHEJKUNATAMÁ
	[AEIOU]	>	NKUKUNATAMÁ

	# genitivos plurales con -má que termina en consonante:
	[^AEIOU]	>	NIYKUNATAMÁ
	[^AEIOU]	>	NIYKIKUNATAMÁ
	[^AEIOU]	>	NINKUNATAMÁ
	[^AEIOU]	>	NINCHEJKUNATAMÁ
	[^AEIOU]	>	NIYKUKUNATAMÁ
	[^AEIOU]	>	NIYKICHEJKUNATAMÁ
	[^AEIOU]	>	NINKUKUNATAMÁ
	
	# sustantivos posesores con -má:
	[AEIOU]	>	SPAMÁ
	[AEIOU]	>	SPATAMÁ
	.	>	KUNAJMÁ
	.	>	KUNAJPAMÁ
	.	>	KUNAJTAMÁ
	.	>	KUNAJPATAMÁ	
	
#	# sustantivos genitivos con -mantapacha que termina en vocal:
#	[AEIOU]	>	SNIYMANTAPACHATA
#	[AEIOU]	>	SNIYKIMANTAPACHATA
#	[AEIOU]	>	SNINMANTAPACHATA
#	[AEIOU]	>	SNINCHEJMANTAPACHATA
#	[AEIOU]	>	SNIYKUMANTAPACHATA
#	[AEIOU]	>	SNIYKICHEJMANTAPACHATA
#	[AEIOU]	>	SNINKUMANTAPACHATA

#	# genitivos plurales con -mantapacha que termina en vocal:
#	[AEIOU]	>	YKUNAMANTAPACHATA
#	[AEIOU]	>	YKIKUNAMANTAPACHATA
#	[AEIOU]	>	NKUNAMANTAPACHATA
#	[AEIOU]	>	NCHEJKUNAMANTAPACHATA
#	[AEIOU]	>	YKUKUNAMANTAPACHATA
#	[AEIOU]	>	YKICHEJKUNAMANTAPACHATA
#	[AEIOU]	>	NKUKUNAMANTAPACHATA

#	# genitivos plurales con -mantapacha que termina en consonante:
#	[^AEIOU]	>	NIYKUNAMANTAPACHATA
#	[^AEIOU]	>	NIYKIKUNAMANTAPACHATA
#	[^AEIOU]	>	NINKUNAMANTAPACHATA
#	[^AEIOU]	>	NINCHEJKUNAMANTAPACHATA
#	[^AEIOU]	>	NIYKUKUNAMANTAPACHATA
#	[^AEIOU]	>	NIYKICHEJKUNAMANTAPACHATA
#	[^AEIOU]	>	NINKUKUNAMANTAPACHATA
	
#	# sustantivos posesores con -mantapacha:
#	[AEIOU]	>	SPAMANTAPACHATA
#	[AEIOU]	>	SPATAMANTAPACHATA
#	.	>	KUNAJMANTAPACHATA
#	.	>	KUNAJPAMANTAPACHATA
#	.	>	KUNAJTAMANTAPACHATA
#	.	>	KUNAJPATAMANTAPACHATA
 
#******************************************************************
# Afijos con -yoj
flag y:
	[AEIOU]	>	YOJ
	[^AEIOU]	>	NIYOJ

	# sustantivos con combinaciones con -yoj:
	[^AEIOU]	>	NIYOJCHU
	[AEIOU]	>	YOJCHU
	[^AEIOU]	>	NIYOJCHÁ
	[AEIOU]	>	YOJCHÁ
	[^AEIOU]	>	NIYOJCHUS
	[AEIOU]	>	YOJCHUS
	[^AEIOU]	>	NIYOJJINA
	[AEIOU]	>	YOJJINA
	[^AEIOU]	>	NIYOJPI
	[AEIOU]	>	YOJPI
	[^AEIOU]	>	NIYOJPIS
	[AEIOU]	>	YOJPIS
	[^AEIOU]	>	NIYOJWAN
	[AEIOU]	>	YOJWAN
	[^AEIOU]	>	NIYOJTAJ
	[AEIOU]	>	YOJTAJ
	[^AEIOU]	>	NIYOJRI
	[AEIOU]	>	YOJRI
	[^AEIOU]	>	NIYOJPAJ
	[AEIOU]	>	YOJPAJ
	[^AEIOU]	>	NIYOJQA
	[AEIOU]	>	YOJQA
	[^AEIOU]	>	NIYOJRAYKU
	[AEIOU]	>	YOJRAYKU
	[^AEIOU]	>	NIYOJPUNI
	[AEIOU]	>	YOJPUNI
	[^AEIOU]	>	NIYOJÑA
	[AEIOU]	>	YOJÑA
	[^AEIOU]	>	NIYOJMANTA	
	[AEIOU]	>	YOJMANTA
	[^AEIOU]	>	NIYOJMAN  
	[AEIOU]	>	YOJMAN
	[^AEIOU]	>	NIYOJMÁ
	[AEIOU]	>	YOJMÁ
	[^AEIOU]	>	NIYOJSINA		
	[AEIOU]	>	YOJSINA
	[^AEIOU]	>	YOJPACHA
	[AEIOU]	>	YOJPACHA
	[^AEIOU]	>	NIYOJKAMA
	[AEIOU]	>	YOJKAMA
	[^AEIOU]	>	NIYOJRAYKU
	[AEIOU]	>	YOJRAYKU
	[^AEIOU]	>	NIYOJJAWA
	[AEIOU]	>	YOJJAWA

#**********************************************************
# plurales con -yoj
flag Y:
	[AEIOU]	>	SNIYOJ	
	.	>	KUNAYOJ
	[AEIOU]	>	SNIYOJCHU
	.	>	KUNAYOJCHU
	[AEIOU]	>	SNIYOJCHÁ
	.	>	KUNAYOJCHÁ
	[AEIOU]	>	SNIYOJCHUS
	.	>	KUNAYOJCHUS
	[AEIOU]	>	SNIYOJJINA
	.	>	KUNAYOJJINA
	[AEIOU]	>	SNIYOJPI
	.	>	KUNAYOJPI
	[AEIOU]	>	SNIYOJPIS
	.	>	KUNAYOJPIS
	[AEIOU]	>	SNIYOJWAN
	.	>	KUNAYOJWAN
	[AEIOU]	>	SNIYOJTAJ
	.	>	KUNAYOJTAJ
	[AEIOU]	>	SNIYOJRI
	.	>	KUNAYOJRI
	[AEIOU]	>	SNIYOJPAJ
	.	>	KUNAYOJPAJ
	[AEIOU]	>	SNIYOJQA
	.	>	KUNAYOJQA
	[AEIOU]	>	SNIYOJRAYKU
	.	>	KUNAYOJRAYKU
	[AEIOU]	>	SNIYOJPUNI
	.	>	KUNAYOJPUNI
	[AEIOU]	>	SNIYOJÑA
	.	>	KUNAYOJÑA
	[AEIOU]	>	SNIYOJMANTA	
	.	>	KUNAYOJMANTA	
	[AEIOU]	>	SNIYOJMAN 
	.	>	KUNAYOJMAN	

	# sustantivos con combinaciones con -yoj que termina en vocal:
	[AEIOU]	>	SNIYOJMÁ	
	[AEIOU]	>	SNIYOJSINA
	[AEIOU]	>	SNIYOJPACHA
	[AEIOU]	>	SKAMAYOJ
	[AEIOU]	>	SRAYKUYOJ
	[AEIOU]	>	SJAWAYOJ

	# sustantivos con combinaciones con -yoj:
	.	>	KUNAYOJMÁ	 
	.	>	KUNAYOJSINA
	.	>	KUNAYOJPACHA
	.	>	KUNAKAMAYOJ
	.	>	KUNARAYKUYOJ
	.	>	KUNAJAWAYOJ

#**********************************************************
# Afijos de genitivos y posesores con -yoj	(existe?)
flag z:
	# sustantivos genitivos con -yoj primero que termina en vocal:
	[AEIOU]	>	YOJNIY
	[AEIOU]	>	YOJNIYKI
	[AEIOU]	>	YOJNIN
	[AEIOU]	>	YOJNINCHEJ
	[AEIOU]	>	YOJNIYKU
	[AEIOU]	>	YOJNIYKICHEJ
	[AEIOU]	>	YOJNINKU

	# sustantivos genitivos con -yoj primero que termina en consonante:
	[^AEIOU]	>	NIYOJNIY
	[^AEIOU]	>	NIYOJNIYKI
	[^AEIOU]	>	NIYOJNIN
	[^AEIOU]	>	NIYOJNINCHEJ
	[^AEIOU]	>	NIYOJNIYKU
	[^AEIOU]	>	NIYOJNIYKICHEJ
	[^AEIOU]	>	NIYOJNINKU

	# sustantivos posesores con -yoj que termina en vocal:
	[AEIOU]	>	YOJPA
	[AEIOU]	>	YOJPATA

	# sustantivos posesores con -yoj que termina en consonante:
	[^AEIOU]	>	NIYOJPA
	[^AEIOU]	>	NIYOJPATA

#**********************************************************
# Plurales de genitivos y posesores con -yoj	# existe?
flag Z:
	# sustantivos genitivos con -yoj primero que termina en vocal:
	[AEIOU]	>	SNIYOJNIY
	[AEIOU]	>	SNIYOJNIYKI
	[AEIOU]	>	SNIYOJNIN
	[AEIOU]	>	SNIYOJNINCHEJ
	[AEIOU]	>	SNIYOJNIYKU
	[AEIOU]	>	SNIYOJNIYKICHEJ
	[AEIOU]	>	SNIYOJNINKU

	# sustantivos genitivos con -yoj primero:
	.	>	KUNAYOJNIY
	.	>	KUNAYOJNIYKI
	.	>	KUNAYOJNIN
	.	>	KUNAYOJNINCHEJ
	.	>	KUNAYOJNIYKU
	.	>	KUNAYOJNIYKICHEJ
	.	>	KUNAYOJNINKU

	# sustantivos posesores con -yoj que termina en vocal:
	[AEIOU]	>	SNIYOJPA
	[AEIOU]	>	SNIYOJPATA

	# sustantivos posesores con -yoj:
	.	>	KUNAYOJPA
	.	>	KUNAYOJPATA
	

#*********************************************************
# Afijos con -lla
# (Palabras que pone -lla adentro palabra raiz, como
#  en mayqen --> mayqellan, debe ser insertado en el prediccionario, no acá.)
flag l:
	.	>	LLA

	# sustantivos con combinaciones con -lla:
	.	>	LLAMANTA	
	.	>	LLAMAN
	.	>	LLAPAJ
	.	>	LLATAJ
	.	>	LLAPIS
	.	>	LLARI
	.	>	LLAMÁ
	.	>	LLACHÁ
	.	>	LLACHUS
	.	>	LLACHU
	.	>	LLARAJ
	.	>	LLAQA
	.	>	LLAJINA
	.	>	LLAJINAQA
	.	>	LLAWAN
	.	>	LLAPUNI
	.	>	LLAÑA
	.	>	LLASINA
	.	>	LLAPACHA
	.	>	LLAMANTAPACHA
	.	>	LLAKAMA
	.	>	LLARAYKU
	.	>	LLAJAWA
	.	>	LLAPI

	# sustantivos con combinaciones con -lla & chu:
	.	>	LLAMANTACHU	
	.	>	LLAMANCHU
	.	>	LLAPAJCHU
	.	>	LLATAJCHU
	.	>	LLAPISCHU
	.	>	LLARICHU
#	.	>	LLACHUMÁ	# existe?
	.	>	LLARAJCHU
#	.	>	LLAQACHU	# existe?
	.	>	LLAJINACHU
	.	>	LLAWANCHU
	.	>	LLAPUNICHU	# existe?
	.	>	LLAÑACHU
	.	>	LLASINACHU
	.	>	LLAPACHACHU
	.	>	LLAMANTAPACHACHU
	.	>	LLAKAMACHU
	.	>	LLARAYKUCHU
	.	>	LLAJAWACHU

	# sustantivos con combinaciones con -lla & -chá:
	.	>	LLAMANTACHÁ	
	.	>	LLAMANCHÁ
	.	>	LLAPAJCHÁ
	.	>	LLATAJCHÁ
	.	>	LLAPISCHÁ
	.	>	LLARICHÁ
#	.	>	LLACHAMÁ	# existe?
	.	>	LLARAJCHÁ
#	.	>	LLAQACHÁ	# existe?
	.	>	LLAJINACHÁ
	.	>	LLAWANCHÁ
	.	>	LLAPUNICHÁ	# existe?
	.	>	LLAÑACHÁ
	.	>	LLASINACHÁ
	.	>	LLAPACHACHÁ
	.	>	LLAMANTAPACHACHÁ
	.	>	LLAKAMACHÁ
	.	>	LLARAYKUCHÁ
	.	>	LLAJAWACHÁ

	# sustantivos con combinaciones con -lla & -chus:
	.	>	LLAMANTACHUS	
	.	>	LLAMANCHUS
	.	>	LLAPAJCHUS
	.	>	LLATAJCHUS
	.	>	LLAPISCHUS
	.	>	LLARICHUS
#	.	>	LLACHUSMÁ	# existe?
	.	>	LLARAJCHUS
#	.	>	LLAQACHUS	# existe?
	.	>	LLAJINACHUS
	.	>	LLAWANCHUS
	.	>	LLAPUNICHUS	# existe?
	.	>	LLAÑACHUS
	.	>	LLASINACHUS
	.	>	LLAPACHACHUS
	.	>	LLAMANTAPACHACHUS
	.	>	LLAKAMACHUS
	.	>	LLARAYKUCHUS
	.	>	LLAJAWACHUS

	# sustantivos con combinaciones con -lla & -jina:
	.	>	LLAJINAMANTA	
	.	>	LLAJINAMAN
	.	>	LLAJINAPAJ
	.	>	LLAJINATAJ
	.	>	LLAJINAPIS
	.	>	LLAJINARI
#	.	>	LLAJINAMÁ	# existe?
	.	>	LLAJINARAJ
	.	>	LLAJINAQA	 
	.	>	LLAJINAWAN
	.	>	LLAJINAPUNI		
	.	>	LLAJINAÑA
	.	>	LLAJINASINA
	.	>	LLAJINAPACHA
	.	>	LLAJINAMANTAPACHA
	.	>	LLAJINAKAMA
	.	>	LLAJINARAYKU
	.	>	LLAJINAJAWA

	# sustantivos con combinaciones con -lla & -pi:
	.	>	LLAPIMANTA	# existe?  
	.	>	LLAPIMAN	# existe?
	.	>	LLAPIPAJ	# existe?
	.	>	LLAPITAJ
	.	>	LLAPIPIS
	.	>	LLAPIRI
#	.	>	LLAPIMAPI	# existe?
	.	>	LLAPIRAJ
	.	>	LLAPEQA	# existe?
	.	>	LLAPIJINA
	.	>	LLAPIWAN
	.	>	LLAPIPUNI	 
	.	>	LLAPIÑA
	.	>	LLAPISINA
	.	>	LLAPACHAPI
	.	>	LLAMANTAPACHAPI
	.	>	LLAPIKAMA
	.	>	LLAPIRAYKU
	.	>	LLAPIJAWA

	# sustantivos con combinaciones con -lla & -pis:
	.	>	LLAMANTAPIS	
	.	>	LLAMANPIS
	.	>	LLAPAJPIS
#	.	>	LLAMAPIS	# existe?
#	.	>	LLAQAPIS	# existe?
	.	>	LLAJINAPIS
	.	>	LLAPUNIPIS	# existe?
	.	>	LLAÑAPIS
	.	>	LLASINAPIS
	.	>	LLAPACHAPIS
	.	>	LLAMANTAPACHAPIS
	.	>	LLAKAMAPIS
	.	>	LLARAYKUPIS
	.	>	LLAJAWAPIS

	# sustantivos con combinaciones con -lla & -wan:
	.	>	LLAWANRI	
	.	>	LLAWANTAJ
	.	>	LLAWANPIS
	.	>	LLAMANTAWAN	
	.	>	LLAMANWAN
	.	>	LLAWANPAJ	# existe?
	.	>	LLAWANMÁ	# existe?
	.	>	LLAWANQA	
	.	>	LLAJINAWAN
	.	>	LLAWANPUNI	
	.	>	LLAWANÑA
	.	>	LLAWANSINA	# existe?
	.	>	LLAPACHAWAN
	.	>	LLAMANTAPACHAWAN
	.	>	LLAKAMAWAN
	.	>	LLARAYKUWAN
	.	>	LLAJAWAWAN

	# sustantivos con combinaciones con -lla & -taj:
	.	>	LLAMANTATAJ	
	.	>	LLAMANTAJ
	.	>	LLAPAJTAJ	# existe?
	.	>	LLATAJMÁ	# existe?
	.	>	LLATAJQA	# existe?
	.	>	LLAJINATAJ
	.	>	LLAPUNITAJ	# existe?
	.	>	LLAÑATAJ
	.	>	LLATAJSINA	# existe?
	.	>	LLAPACHATAJ
	.	>	LLAMANTAPACHATAJ
	.	>	LLAKAMATAJ
	.	>	LLARAYKUTAJ
	.	>	LLAJAWATAJ

	# sustantivos con combinaciones con -lla & -ri:
	.	>	LLAMANTARI	 
	.	>	LLAMANRI
#	.	>	LLAPAJRI	# existe?
#	.	>	LLAMARI	# existe?
#	.	>	LLAQARI	# existe?
	.	>	LLAJINARI
	.	>	LLAPUNIRI	# existe?
	.	>	LLAÑARI
#	.	>	LLASINARI	# existe?
	.	>	LLAPACHARI
	.	>	LLAMANTAPACHARI
	.	>	LLAKAMARI
	.	>	LLARAYKURI
	.	>	LLAJAWARI

	# sustantivos con combinaciones con -lla & -paj:
	.	>	LLAMANTAPAJ	
	.	>	LLAMANPAJ
	.	>	LLAPAJMÁ	# existe?
	.	>	LLAPAJQA	# existe?
	.	>	LLAJINAPAJ
	.	>	LLAPAJPUNI	# existe?
	.	>	LLAPAJÑA
#	.	>	LLASINAPAJ	# existe?
	.	>	LLAPACHAPAJ
	.	>	LLAMANTAPACHAPAJ
	.	>	LLAKAMAPAJ
	.	>	LLARAYKUPAJ
	.	>	LLAJAWAPAJ

	# sustantivos con combinaciones con -lla & -qa:
	.	>	LLAMANTAQA	 
	.	>	LLAMANQA
#	.	>	LLAMAQA	# existe?
	.	>	LLATAJQA		
	.	>	LLARAJQA
	.	>	LLAJINAQA
	.	>	LLAPUNIQA	# existe?
	.	>	LLAÑAQA
#	.	>	LLASINAQA	# existe?
	.	>	LLAPACHAQA
	.	>	LLAMANTAPACHAQA
	.	>	LLAKAMAQA
	.	>	LLARAYKUQA
	.	>	LLAJAWAQA

	# sustantivos con combinaciones con -lla & -rayku:
#	.	>	LLAMANTARAYKU	# existe?
#	.	>	LLAMANRAYKU	# existe?
	.	>	LLARAYKUMÁ	# existe?
	.	>	LLARAYKUQA	# existe?
	.	>	LLAJINARAYKU
	.	>	LLARAYKUPUNI	# existe? # orden?
	.	>	LLARAYKUÑA
#	.	>	LLASINARAYKU	# existe?
#	.	>	LLAPACHARAYKU	# existe?
#	.	>	LLAMANTAPACHARAYKU	# existe?
#	.	>	LLAKAMARAYKU	# existe?
	.	>	LLAJAWARAYKU	# existe?

	# sustantivos con combinaciones con -lla & -puni:
	.	>	LLAMANTAPUNI	
	.	>	LLAMANPUNI
	.	>	LLAPUNIMÁ	# existe?
	.	>	LLAPUNIRAJ		
	.	>	LLAPUNIQA	# existe?
	.	>	LLAJINAPUNI
	.	>	LLAWANPUNI
	.	>	LLAPUNIÑA
	.	>	LLASINAPUNI
	.	>	LLAPACHAPUNI
	.	>	LLAMANTAPACHAPUNI
	.	>	LLAKAMAPUNI
	.	>	LLARAYKUPUNI
	.	>	LLAJAWAPUNI

	# sustantivos con combinaciones con -lla & -ña:
	.	>	LLAMANTAÑA	 
	.	>	LLAMANÑA
	.	>	LLAÑAMÁ	# existe?
	.	>	LLAÑARAJ	
	.	>	LLAÑAQA	# existe?
	.	>	LLAJINAÑA
	.	>	LLAWANÑA
	.	>	LLASINAÑA
	.	>	LLAPACHAÑA
	.	>	LLAMANTAPACHAÑA
	.	>	LLAKAMAÑA	# existe?
	.	>	LLARAYKUÑA
	.	>	LLAJAWAÑA

	# sustantivos con combinaciones con -lla & -manta:
	.	>	LLAMANTAMÁ	# existe?
	.	>	LLAMANTARAJ	# existe?
	.	>	LLAMANTATAJ	# existe?
	.	>	LLAMANTARI		# existe?
	.	>	LLAMANTAPIS	# existe?
	.	>	LLAMANTAQA	# existe?
	.	>	LLAJINAMANTA
	.	>	LLAMANTAWAN
	.	>	LLASINAMANTA	# existe?
#	.	>	LLAMANTARAYKU	# existe?

	# sustantivos con combinaciones con -lla & -man:
	.	>	LLAMANMÁ	# existe?
	.	>	LLAMANRAJ	# existe?
	.	>	LLAMANTAJ	# existe?
	.	>	LLAMANRI	# existe?
	.	>	LLAMANPIS	# existe?
	.	>	LLAMANQA	# existe?
	.	>	LLAJINAMAN
	.	>	LLAMANWAN
#	.	>	LLASINAMAN	# existe?
#	.	>	LLAMANRAYKU	# existe?

	# sustantivos con combinaciones con -lla & -sina:
	.	>	LLAMANTASINA	
	.	>	LLAMANSINA
	.	>	LLAPAJSINA
	.	>	LLATAJSINA
	.	>	LLAPISSINA
	.	>	LLARISINA
#	.	>	LLASINAMÁ	# existe?
	.	>	LLARAJSINA
#	.	>	LLAQASINA	# existe?
	.	>	LLAJINASINA
	.	>	LLAWANSINA
	.	>	LLAPUNISINA	# existe?
	.	>	LLAÑASINA
	.	>	LLAPACHASINA
	.	>	LLAMANTAPACHASINA
	.	>	LLAKAMASINA
	.	>	LLARAYKUSINA
	.	>	LLAJAWASINA

	# sustantivos con combinaciones con -lla & -kama:
	.	>	LLAKAMAPAJ
	.	>	LLAKAMATAJ
	.	>	LLAKAMAPIS
	.	>	LLAKAMARI
#	.	>	LLAKAMAMÁ	# existe?
	.	>	LLAKAMARAJ
#	.	>	LLAKAMAQA	# existe?
	.	>	LLAJINAKAMA
	.	>	LLAKAMAWAN
	.	>	LLAKAMAPUNI	# existe?
	.	>	LLAKAMASINA
#	.	>	LLAKAMARAYKU	# existe?
#	.	>	LLAJAWAKAMA	# existe?

	# sustantivos con combinaciones con -lla & -jawa:
	.	>	LLAJAWAPAJ	# existe?
	.	>	LLAJAWATAJ
	.	>	LLAJAWAPIS
	.	>	LLAJAWARI
#	.	>	LLAJAWAMÁ	# existe?
	.	>	LLAJAWARAJ
#	.	>	LLAJAWAQA	# existe?
	.	>	LLAJINAJAWA
	.	>	LLAJAWAWAN
	.	>	LLAJAWAPUNI		
	.	>	LLAJAWAÑA
#	.	>	LLAJAWASINA	# existe?
	.	>	LLAPACHAJAWA
	.	>	LLAMANTAPACHAJAWA
#	.	>	LLAKAMAJAWA	# existe?
	.	>	LLARAYKUJAWA

	# sustantivos con combinaciones con -lla & -pacha:
	.	>	LLAMANTAPACHA
	.	>	LLAPACHAPAJ
	.	>	LLAPACHATAJ
	.	>	LLAPACHAPIS
	.	>	LLAPACHARI
	.	>	LLAPACHAMÁ	# existe?
	.	>	LLAPACHARAJ
	.	>	LLAPACHAQA	# existe?
	.	>	LLAJINAPACHA
	.	>	LLAPACHAWAN
	.	>	LLAPACHAPUNI	# existe?
	.	>	LLAPACHAÑA
	.	>	LLAPACHASINA
	.	>	LLAPACHAKAMA
	.	>	LLAPACHARAYKU
	.	>	LLAPACHAJAWA

	# sustantivos con combinaciones con -lla & -má:
	.	>	LLAMANTAMÁ	 
	.	>	LLAMANMÁ
	.	>	LLAPAJMÁ
	.	>	LLATAJMÁ
	.	>	LLAPISMÁ
	.	>	LLARIMÁ
	.	>	LLARAJMÁ
#	.	>	LLAQAMÁ	# existe?
	.	>	LLAJINAMÁ
	.	>	LLAWANMÁ
	.	>	LLAPUNIMÁ	 
	.	>	LLAÑAMÁ
	.	>	LLASINAMÁ
	.	>	LLAPACHAMÁ
	.	>	LLAMANTAPACHAMÁ
	.	>	LLAKAMAMÁ
	.	>	LLARAYKUMÁ
	.	>	LLAJAWAMÁ


	# sustantivos con combinaciones con -lla & -mantapacha:
	.	>	LLAMANTAPACHARAJ

#************************************************************
# Plurales con -lla
# flag L:
	.	> 	LLAS
	.	>	KUNALLA

	# plurales con combinaciones con -lla:
	.	>	LLASMANTA  
	.	>	LLASMAN
	.	>	LLASPAJ
	.	>	LLASTAJ
	.	>	LLASPIS
	.	>	LLASRI
	.	>	LLASMÁ
	.	>	LLASCHÁ
	.	>	LLASCHUS
	.	>	LLASCHU
	.	>	LLASRAJ
	.	>	LLASQA
	.	>	LLASJINA
	.	>	LLASJINAQA
	.	>	LLASWAN
	.	>	LLASPUNI
	.	>	LLASÑA
	.	>	LLASSINA
	.	>	LLASPACHA
	.	>	LLASMANTAPACHA
	.	>	LLASKAMA
	.	>	LLASRAYKU
	.	>	LLASJAWA
	.	>	LLASPI

	# plurales con combinaciones con -lla:
	.	>	KUNALLAMANTA  
	.	>	KUNALLAMAN
	.	>	KUNALLAPAJ
	.	>	KUNALLATAJ
	.	>	KUNALLAPIS
	.	>	KUNALLARI
	.	>	KUNALLAMÁ
	.	>	KUNALLACHÁ
	.	>	KUNALLACHUS
	.	>	KUNALLACHU
	.	>	KUNALLARAJ
	.	>	KUNALLAQA
	.	>	KUNALLAJINA
	.	>	KUNALLAJINAQA
	.	>	KUNALLAWAN
	.	>	KUNALLAPUNI
	.	>	KUNALLAÑA
	.	>	KUNALLASINA
	.	>	KUNALLAPACHA
	.	>	KUNALLAMANTAPACHA
	.	>	KUNALLAKAMA
	.	>	KUNALLARAYKU
	.	>	KUNALLAJAWA
	.	>	KUNALLAPI

	# plurales con combinaciones con -lla & -chu:
	.	>	LLASMANTACHU	
	.	>	LLASMANCHU
	.	>	LLASPAJCHU
	.	>	LLASTAJCHU
	.	>	LLASPISCHU
	.	>	LLASRICHU
#	.	>	LLASMACHU	# existe?
	.	>	LLASRAJCHU
	.	>	LLASQACHU	 
	.	>	LLASJINACHU
	.	>	LLASWANCHU
	.	>	LLASPUNICHU		
	.	>	LLASÑACHU
#	.	>	LLASSINACHU	# existe?
	.	>	LLASPACHACHU
	.	>	LLASMANTAPACHACHU
	.	>	LLASKAMACHU
	.	>	LLASRAYKUCHU
	.	>	LLASJAWACHU
	.	>	LLASPICHU

	# plurales con combinaciones con -lla & -chu:
	.	>	KUNALLAMANTACHU	
	.	>	KUNALLAMANCHU
	.	>	KUNALLAPAJCHU
	.	>	KUNALLATAJCHU
	.	>	KUNALLAPISCHU
	.	>	KUNALLARICHU
#	.	>	KUNALLAMACHU	# existe?
	.	>	KUNALLARAJCHU
	.	>	KUNALLAQACHU	 
	.	>	KUNALLAJINACHU
	.	>	KUNALLAWANCHU
	.	>	KUNALLAPUNICHU		
	.	>	KUNALLAÑACHU
#	.	>	KUNALLASINACHU	# existe?
	.	>	KUNALLAPACHACHU
	.	>	KUNALLAMANTAPACHACHU
	.	>	KUNALLAKAMACHU
	.	>	KUNALLARAYKUCHU
	.	>	KUNALLAJAWACHU
	.	>	KUNALLAPICHU

	# sustantivos plurales con combinaciones con -lla & -chá:
	.	>	LLASMANTACHÁ	
	.	>	LLASMANCHÁ
	.	>	LLASPAJCHÁ
	.	>	LLASTAJCHÁ
	.	>	LLASPISCHÁ
	.	>	LLASRICHÁ
#	.	>	LLASMÁCHÁ	# existe?
	.	>	LLASRAJCHÁ
#	.	>	LLASQACHÁ	# existe?
	.	>	LLASJINACHÁ
	.	>	LLASWANCHÁ
	.	>	LLASPUNICHÁ
	.	>	LLASÑACHÁ
	.	>	LLASSINACHÁ
	.	>	LLASPACHACHÁ
	.	>	LLASMANTAPACHACHÁ
	.	>	LLASKAMACHÁ
	.	>	LLASRAYKUCHÁ
	.	>	LLASJAWACHÁ

	# sustantivos plurales con combinaciones con -lla & -chá:
	.	>	KUNALLAMANTACHÁ	 
	.	>	KUNALLAMANCHÁ
	.	>	KUNALLAPAJCHÁ
	.	>	KUNALLATAJCHÁ
	.	>	KUNALLAPISCHÁ
	.	>	KUNALLARICHÁ
#	.	>	KUNALLAMÁCHÁ	# existe?
	.	>	KUNALLARAJCHÁ
#	.	>	KUNALLAQACHÁ	# existe?
	.	>	KUNALLAJINACHÁ
	.	>	KUNALLAWANCHÁ
	.	>	KUNALLAPUNICHÁ	# existe?
	.	>	KUNALLAÑACHÁ
	.	>	KUNALLASINACHÁ
	.	>	KUNALLAPACHACHÁ
	.	>	KUNALLAMANTAPACHACHÁ
	.	>	KUNALLAKAMACHÁ
	.	>	KUNALLARAYKUCHÁ
	.	>	KUNALLAJAWACHÁ

	# sustantivos plurales con combinaciones con -lla & -chus:
	.	>	LLASMANTACHUS	
	.	>	LLASMANCHUS
	.	>	LLASPAJCHUS
	.	>	LLASTAJCHUS
	.	>	LLASPISCHUS
	.	>	LLASRICHUS
#	.	>	LLASMÁCHUS	# existe?
	.	>	LLASRAJCHUS
#	.	>	LLASQACHUS	# existe?
	.	>	LLASJINACHUS
	.	>	LLASWANCHUS
	.	>	LLASPUNICHUS	# existe?
	.	>	LLASÑACHUS
	.	>	LLASSINACHUS
	.	>	LLASPACHACHUS
	.	>	LLASMANTAPACHACHUS
	.	>	LLASKAMACHUS
	.	>	LLASRAYKUCHUS
	.	>	LLASJAWACHUS

	# sustantivos plurales con combinaciones con -lla & -chus que 
	.	>	KUNALLAMANTACHUS	
	.	>	KUNALLAMANCHUS
	.	>	KUNALLAPAJCHUS
	.	>	KUNALLATAJCHUS
	.	>	KUNALLAPISCHUS
	.	>	KUNALLARICHUS
#	.	>	KUNALLAMÁCHUS	# existe?
	.	>	KUNALLARAJCHUS
#	.	>	KUNALLAQACHUS	# existe?
	.	>	KUNALLAJINACHUS
	.	>	KUNALLAWANCHUS
	.	>	KUNALLAPUNICHUS	# existe?
	.	>	KUNALLAÑACHUS
	.	>	KUNALLASINACHUS
	.	>	KUNALLAPACHACHUS
	.	>	KUNALLAMANTAPACHACHUS
	.	>	KUNALLAKAMACHUS
	.	>	KUNALLARAYKUCHUS
	.	>	KUNALLAJAWACHUS

	# sustantivos plurales con combinaciones con -lla & -jina:
	.	>	LLASJINAMANTA	
	.	>	LLASJINAMAN
	.	>	LLASJINAPAJ
	.	>	LLASJINATAJ
	.	>	LLASJINAPIS
	.	>	LLASJINARI
#	.	>	LLASJINAMÁ	# existe?
	.	>	LLASJINARAJ
	.	>	LLASJINAQA		
	.	>	LLASJINAWAN
	.	>	LLASJINAPUNI		
	.	>	LLASJINAÑA
	.	>	LLASJINASINA
	.	>	LLASJINAPACHA
	.	>	LLASJINAMANTAPACHA
	.	>	LLASJINAKAMA
	.	>	LLASJINARAYKU
	.	>	LLASJINAJAWA

	# plurales con combinaciones con -lla & -jina:
	.	>	KUNALLAJINAMANTA	
	.	>	KUNALLAJINAMAN
	.	>	KUNALLAJINAPAJ
	.	>	KUNALLAJINATAJ
	.	>	KUNALLAJINAPIS
	.	>	KUNALLAJINARI
#	.	>	KUNALLAJINAMÁ	# existe?
	.	>	KUNALLAJINARAJ
	.	>	KUNALLAJINAQA	
	.	>	KUNALLAJINAWAN
	.	>	KUNALLAJINAPUNI		
	.	>	KUNALLAJINAÑA
	.	>	KUNALLAJINASINA
	.	>	KUNALLAJINAPACHA
	.	>	KUNALLAJINAMANTAPACHA
	.	>	KUNALLAJINAKAMA
	.	>	KUNALLAJINARAYKU
	.	>	KUNALLAJINAJAWA

	# sustantivos con plurales combinaciones con -lla & -pi:
	.	>	LLASPIMANTA	# existe?  
	.	>	LLASPIMAN	# existe?
	.	>	LLASPIPAJ	# existe?
	.	>	LLASPITAJ
	.	>	LLASPIPIS
	.	>	LLASPIRI
	.	>	LLASPIMÁ	# existe?
	.	>	LLASPIRAJ
	.	>	LLASPEQA	
	.	>	LLASPIJINA	# debe ser -sllapejina?
	.	>	LLASPIWAN
	.	>	LLASPIPUNI		
	.	>	LLASPIÑA
	.	>	LLASPISINA
	.	>	LLASPACHAPI
	.	>	LLASMANTAPACHAPI
	.	>	LLASPIKAMA
	.	>	LLASPIRAYKU
	.	>	LLASPIJAWA

	# sustantivos plurales con combinaciones con -lla & -pi:
	.	>	KUNALLAPIMANTA	# existe?  
	.	>	KUNALLAPIMAN	# existe?
	.	>	KUNALLAPIPAJ	# existe?
	.	>	KUNALLAPITAJ
	.	>	KUNALLAPIPIS
	.	>	KUNALLAPIRI
	.	>	KUNALLAPIMÁ	# existe?
	.	>	KUNALLAPIRAJ
	.	>	KUNALLAPEQA		
	.	>	KUNALLAPIJINA	# debe ser kunallapejina?
	.	>	KUNALLAPIWAN
	.	>	KUNALLAPIPUNI	
	.	>	KUNALLAPIÑA
	.	>	KUNALLAPISINA
	.	>	KUNALLAPACHAPI
	.	>	KUNALLAMANTAPACHAPI
	.	>	KUNALLAPIKAMA
	.	>	KUNALLAPIRAYKU
	.	>	KUNALLAPIJAWA

	# sustantivos con combinaciones con -lla & -pis:
	.	>	LLASMANTAPIS	
	.	>	LLASMANPIS
	.	>	LLASPAJPIS
#	.	>	LLASMAPIS	# existe?
#	.	>	LLASQAPIS	# existe?
	.	>	LLASJINAPIS
	.	>	LLASPUNIPIS	# existe?
	.	>	LLASÑAPIS
	.	>	LLASSINAPIS
	.	>	LLASPACHAPIS
	.	>	LLASMANTAPACHAPIS
	.	>	LLASKAMAPIS
	.	>	LLASRAYKUPIS
	.	>	LLASJAWAPIS

	# sustantivos con combinaciones con -lla & -pis:
	.	>	KUNALLAMANTAPIS	 
	.	>	KUNALLAMANPIS
	.	>	KUNALLAPAJPIS
	.	>	KUNALLAPISMÁ	# existe?
	.	>	KUNALLAQAPIS	# existe?
	.	>	KUNALLAJINAPIS
	.	>	KUNALLAPUNIPIS	# existe?
	.	>	KUNALLAÑAPIS
	.	>	KUNALLASINAPIS
	.	>	KUNALLAPACHAPIS
	.	>	KUNALLAMANTAPACHAPIS
	.	>	KUNALLAKAMAPIS
	.	>	KUNALLARAYKUPIS
	.	>	KUNALLAJAWAPIS

	# sustantivos con combinaciones con -lla & -wan:
	.	>	LLASMANTAWAN	
	.	>	LLASMANWAN
	.	>	LLASPAJWAN	# existe?
	.	>	LLASWANMÁ	# existe?
	.	>	LLASWANQA	# existe?
	.	>	LLASJINAWAN
	.	>	LLASPUNIWAN	# existe?
	.	>	LLASÑAWAN
#	.	>	LLASSINAWAN	# existe?
	.	>	LLASPACHAWAN
	.	>	LLASMANTAPACHAWAN
	.	>	LLASKAMAWAN
	.	>	LLASRAYKUWAN
	.	>	LLASJAWAWAN

	# sustantivos con combinaciones con -lla & -wan:
	.	>	KUNALLAMANTAWAN	 
	.	>	KUNALLAMANWAN
	.	>	KUNALLAPAJWAN	# existe?
	.	>	KUNALLAWANMÁ	# existe?
	.	>	KUNALLAWANQA	# existe?
	.	>	KUNALLAJINAWAN
	.	>	KUNALLAPUNIWAN	# existe?
	.	>	KUNALLAÑAWAN
#	.	>	KUNALLASINAWAN	# existe?
	.	>	KUNALLAPACHAWAN
	.	>	KUNALLAMANTAPACHAWAN
	.	>	KUNALLAKAMAWAN
	.	>	KUNALLARAYKUWAN
	.	>	KUNALLAJAWAWAN

	# sustantivos con combinaciones con -lla & -taj:
	.	>	LLASMANTATAJ	
	.	>	LLASMANTAJ
	.	>	LLASPAJTAJ	# existe?
#	.	>	LLASMATAJ	# existe?
#	.	>	LLASTAJQA	# existe?
	.	>	LLASJINATAJ
	.	>	LLASPUNITAJ	# existe?
	.	>	LLASÑATAJ
#	.	>	LLASSINATAJ	# existe?
	.	>	LLASPACHATAJ
	.	>	LLASMANTAPACHATAJ
	.	>	LLASKAMATAJ
	.	>	LLASRAYKUTAJ
	.	>	LLASJAWATAJ

	# sustantivos con combinaciones con -lla & -taj:
	.	>	KUNALLAMANTATAJ	 
	.	>	KUNALLAMANTAJ
	.	>	KUNALLAPAJTAJ	# existe?
#	.	>	KUNALLAMATAJ	# existe?
#	.	>	KUNALLATAJQA	# existe?
	.	>	KUNALLAJINATAJ
	.	>	KUNALLAPUNITAJ	# existe?
	.	>	KUNALLAÑATAJ
#	.	>	KUNALLASINATAJ	# existe?
	.	>	KUNALLAPACHATAJ
	.	>	KUNALLAMANTAPACHATAJ
	.	>	KUNALLAKAMATAJ
	.	>	KUNALLARAYKUTAJ
	.	>	KUNALLAJAWATAJ

	# sustantivos con combinaciones con -lla & -ri:
	.	>	LLASMANTARI	
	.	>	LLASMANRI
#	.	>	LLASPAJRI	# existe?
#	.	>	LLASMARI	# existe?
#	.	>	LLASQARI	# existe?
	.	>	LLASJINARI
	.	>	LLASPUNIRI	# existe?
	.	>	LLASÑARI
#	.	>	LLASSINARI	# existe?
	.	>	LLASPACHARI
	.	>	LLASMANTAPACHARI
	.	>	LLASKAMARI
	.	>	LLASRAYKURI
	.	>	LLASJAWARI

	# sustantivos con combinaciones con -lla & -ri:
	.	>	KUNALLAMANTARI  
	.	>	KUNALLAMANRI
#	.	>	KUNALLAPAJRI	# existe?
#	.	>	KUNALLAMARI	# existe?
#	.	>	KUNALLAQARI	# existe?
	.	>	KUNALLAJINARI
	.	>	KUNALLAPUNIRI	# existe?
	.	>	KUNALLAÑARI
#	.	>	KUNALLASINARI	# existe?
	.	>	KUNALLAPACHARI
	.	>	KUNALLAMANTAPACHARI
	.	>	KUNALLAKAMARI
	.	>	KUNALLARAYKURI
	.	>	KUNALLAJAWARI

	# sustantivos con combinaciones con -lla & -paj:
	.	>	LLASMANTAPAJ	
	.	>	LLASMANPAJ
#	.	>	LLASPAJPAJ	# existe?
#	.	>	LLASMAPAJ	# existe?
#	.	>	LLASQAPAJ	# existe?
	.	>	LLASJINAPAJ
	.	>	LLASPUNIPAJ	# existe?
	.	>	LLASÑAPAJ
#	.	>	LLASSINAPAJ	# existe?
	.	>	LLASPACHAPAJ
	.	>	LLASMANTAPACHAPAJ
	.	>	LLASKAMAPAJ
	.	>	LLASRAYKUPAJ
	.	>	LLASJAWAPAJ

	# sustantivos con combinaciones con -lla & -paj:
	.	>	KUNALLAMANTAPAJ	 
	.	>	KUNALLAMANPAJ
#	.	>	KUNALLAPAJPAJ	# existe?
#	.	>	KUNALLAMAPAJ	# existe?
#	.	>	KUNALLAQAPAJ	# existe?
	.	>	KUNALLAJINAPAJ
	.	>	KUNALLAPUNIPAJ	# existe?
	.	>	KUNALLAÑAPAJ
#	.	>	KUNALLASINAPAJ	# existe?
	.	>	KUNALLAPACHAPAJ
	.	>	KUNALLAMANTAPACHAPAJ
	.	>	KUNALLAKAMAPAJ
	.	>	KUNALLARAYKUPAJ
	.	>	KUNALLAJAWAPAJ

	# sustantivos con combinaciones con -lla & -qa:
	.	>	LLASMANTAQA	
	.	>	LLASMANQA
#	.	>	LLASQAQA	# existe?
#	.	>	LLASMAQA	# existe?
#	.	>	LLASQAQA	# existe?
	.	>	LLASJINAQA
	.	>	LLASPUNIQA	# existe?
	.	>	LLASÑAQA
#	.	>	LLASSINAQA	# existe?
	.	>	LLASPACHAQA
	.	>	LLASMANTAPACHAQA
	.	>	LLASKAMAQA
	.	>	LLASRAYKUQA
	.	>	LLASJAWAQA

	# sustantivos con combinaciones con -lla & -qa:
	.	>	KUNALLAMANTAQA  
	.	>	KUNALLAMANQA
	 .	>	KUNALLAPIQA	# existe?
#	.	>	KUNALLAMAQA	# existe?
	.	>	KUNALLARAJQA	# existe?
	.	>	KUNALLAJINAQA
	.	>	KUNALLAPUNIQA	# existe?
	.	>	KUNALLAÑAQA
#	.	>	KUNALLASINAQA	# existe?
	.	>	KUNALLAPACHAQA
	.	>	KUNALLAMANTAPACHAQA
	.	>	KUNALLAKAMAQA
	.	>	KUNALLARAYKUQA
	.	>	KUNALLAJAWAQA

	# sustantivos con combinaciones con -lla & -rayku:
#	.	>	LLASMANTARAYKU	# existe?
#	.	>	LLASMANRAYKU		# existe?
#	.	>	LLASRAYKURAYKU	# existe?
#	.	>	LLASRAYKUMÁ		# existe?
#	.	>	LLASRAYKUQA		# existe?
	.	>	LLASJINARAYKU
	.	>	LLASRAYKUPUNI	# existe? # orden?
	.	>	LLASRAYKUÑA
#	.	>	LLASSINARAYKU	# existe?
#	.	>	LLASPACHARAYKU	# existe?
#	.	>	LLASMANTAPACHARAYKU	# existe?
#	.	>	LLASKAMARAYKU	# existe?
	.	>	LLASJAWARAYKU	# existe?

	# sustantivos con combinaciones con -lla & -rayku:
#	.	>	KUNALLAMANTARAYKU	# existe?
#	.	>	KUNALLAMANRAYKU		# existe?
#	.	>	KUNALLARAYKURAYKU	# existe?
#	.	>	KUNALLARAYKUMÁ	# existe?
#	.	>	KUNALLARAYKUQA	# existe?
	.	>	KUNALLAJINARAYKU
	.	>	KUNALLARAYKUPUNI	# existe? # orden?
	.	>	KUNALLARAYKUÑA
#	.	>	KUNALLASINARAYKU	# existe?
#	.	>	KUNALLAPACHARAYKU	# existe?
#	.	>	KUNALLAMANTAPACHARAYKU	# existe?
#	.	>	KUNALLAKAMARAYKU	# existe?
	.	>	KUNALLAJAWARAYKU	# existe?

	# sustantivos con combinaciones con -lla & -puni:
	.	>	LLASMANTAPUNI	
	.	>	LLASMANPUNI
	.	>	LLASPUNIMÁ	# existe?
	.	>	LLASPUNIRAJ		
	.	>	LLASPUNIQA	# existe?
	.	>	LLASJINAPUNI
	.	>	LLASWANPUNI
	.	>	LLASPUNIÑA
	.	>	LLASSINAPUNI
	.	>	LLASPACHAPUNI
	.	>	LLASMANTAPACHAPUNI
	.	>	LLASKAMAPUNI
	.	>	LLASRAYKUPUNI
	.	>	LLASJAWAPUNI

	# sustantivos con combinaciones con -lla & -puni:
	.	>	KUNALLAMANTAPUNI	
	.	>	KUNALLAMANPUNI
#	.	>	KUNALLAPUNIMÁ	# existe?
	.	>	KUNALLAPUNIRAJ	 
	.	>	KUNALLAPUNIQA	# existe?
	.	>	KUNALLAJINAPUNI
	.	>	KUNALLAWANPUNI
	.	>	KUNALLAPUNIÑA
	.	>	KUNALLASINAPUNI
	.	>	KUNALLAPACHAPUNI
	.	>	KUNALLAMANTAPACHAPUNI
	.	>	KUNALLAKAMAPUNI
	.	>	KUNALLARAYKUPUNI
	.	>	KUNALLAJAWAPUNI

	# sustantivos con combinaciones con -lla & -ña:
	.	>	LLASMANTAÑA	
	.	>	LLASMANÑA
#	.	>	LLASÑAMÁ	# existe?
	.	>	LLASÑARAJ	 
	.	>	LLASÑAQA	# existe?
	.	>	LLASJINAÑA
	.	>	LLASWANÑA
	.	>	LLASSINAÑA
	.	>	LLASPACHAÑA
	.	>	LLASMANTAPACHAÑA
	.	>	LLASKAMAÑA	# existe?
	.	>	LLASRAYKUÑA
	.	>	LLASJAWAÑA

	# sustantivos con combinaciones con -lla & -ña:
	.	>	KUNALLAMANTAÑA  
	.	>	KUNALLAMANÑA
#	.	>	KUNALLAÑAMÁ	# existe?
	.	>	KUNALLAÑARAJ		
	.	>	KUNALLAÑAQA	# existe?
	.	>	KUNALLAJINAÑA
	.	>	KUNALLAWANÑA
	.	>	KUNALLASINAÑA
	.	>	KUNALLAPACHAÑA
	.	>	KUNALLAMANTAPACHAÑA
	.	>	KUNALLAKAMAÑA	# existe?
	.	>	KUNALLARAYKUÑA
	.	>	KUNALLAJAWAÑA

	# sustantivos con combinaciones con -lla & -manta:
	.	>	LLASMANTAMÁ	# existe?
	.	>	LLASMANTARAJ	# existe?
	.	>	LLASMANTATAJ	# existe?
	.	>	LLASMANTARI	# existe?
	.	>	LLASMANTAPIS	# existe?
	.	>	LLASMANTAQA	# existe?
	.	>	LLASJINAMANTA
	.	>	LLASMANTAWAN
	.	>	LLASSINAMANTA	# existe?
#	.	>	LLASMANTARAYKU	# existe?

	# sustantivos con combinaciones con -lla & -manta:
	.	>	KUNALLAMANTAMÁ	# existe?
	.	>	KUNALLAMANTARAJ	# existe?
	.	>	KUNALLAMANTATAJ	# existe?
	.	>	KUNALLAMANTARI	# existe?
	.	>	KUNALLAMANTAPIS	# existe?
	.	>	KUNALLAMANTAQA	# existe?
	.	>	KUNALLAJINAMANTA
	.	>	KUNALLAMANTAWAN
	.	>	KUNALLASINAMANTA	# existe?
#	.	>	KUNALLAMANTARAYKU	# existe?

	# sustantivos con combinaciones con -lla & -man:
	.	>	LLASMANMÁ	# existe?
	.	>	LLASMANRAJ	# existe?
	.	>	LLASMANTAJ	# existe?
	.	>	LLASMANRI	# existe?
	.	>	LLASMANPIS	# existe?
	.	>	LLASMANQA	# existe?
	.	>	LLASJINAMAN
	.	>	LLASMANWAN
#	.	>	LLASSINAMAN	# existe?
#	.	>	LLASMANRAYKU	# existe?

	# sustantivos con combinaciones con -lla & -man:
	.	>	KUNALLAMANMÁ	# existe?
	.	>	KUNALLAMANRAJ	# existe?
	.	>	KUNALLAMANTAJ	# existe?
	.	>	KUNALLAMANRI	# existe?
	.	>	KUNALLAMANPIS	# existe?
	.	>	KUNALLAMANQA	# existe?
	.	>	KUNALLAJINAMAN
	.	>	KUNALLAMANWAN
#	.	>	KUNALLASINAMAN	# existe?
#	.	>	KUNALLAMANRAYKU	# existe?

	# sustantivos con combinaciones con -lla & -sina:
	.	>	LLASMANTASINA	
	.	>	LLASMANSINA
	.	>	LLASPAJSINA
	.	>	LLASTAJSINA
	.	>	LLASPISSINA
	.	>	LLASRISINA
#	.	>	LLASSINAMÁ	# existe?
	.	>	LLASRAJSINA
#	.	>	LLASQASINA	# existe?
	.	>	LLASJINASINA
	.	>	LLASWANSINA
	.	>	LLASPUNISINA	# existe?
	.	>	LLASÑASINA
	.	>	LLASPACHASINA
	.	>	LLASMANTAPACHASINA
	.	>	LLASKAMASINA
	.	>	LLASRAYKUSINA
	.	>	LLASJAWASINA

	# sustantivos con combinaciones con -lla & -sina:
	.	>	KUNALLAMANTASINA	
	.	>	KUNALLAMANSINA
	.	>	KUNALLAPAJSINA
	.	>	KUNALLATAJSINA
	.	>	KUNALLAPISSINA
	.	>	KUNALLARISINA
#	.	>	KUNALLASINAMÁ	# existe?
	.	>	KUNALLARAJSINA
#	.	>	KUNALLAQASINA	# existe?
	.	>	KUNALLAJINASINA
	.	>	KUNALLAWANSINA
	.	>	KUNALLAPUNISINA	# existe?
	.	>	KUNALLAÑASINA
	.	>	KUNALLAPACHASINA
	.	>	KUNALLAMANTAPACHASINA
	.	>	KUNALLAKAMASINA
	.	>	KUNALLARAYKUSINA
	.	>	KUNALLAJAWASINA

	# sustantivos con combinaciones con -lla & -kama:
	.	>	LLASKAMAPAJ
	.	>	LLASKAMATAJ
	.	>	LLASKAMAPIS
	.	>	LLASKAMARI
#	.	>	LLASKAMAMÁ	# existe?
	.	>	LLASKAMARAJ
#	.	>	LLASKAMAQA	# existe?
	.	>	LLASJINAKAMA
	.	>	LLASKAMAWAN
	.	>	LLASKAMAPUNI	# existe?
	.	>	LLASKAMASINA
#	.	>	LLASKAMARAYKU	# existe?
#	.	>	LLASJAWAKAMA	# existe?

	# sustantivos con combinaciones con -lla & -kama:
	.	>	KUNALLAKAMAPAJ
	.	>	KUNALLAKAMATAJ
	.	>	KUNALLAKAMAPIS
	.	>	KUNALLAKAMARI
#	.	>	KUNALLAKAMAMÁ	# existe?
	.	>	KUNALLAKAMARAJ
#	.	>	KUNALLAKAMAQA	# existe?
	.	>	KUNALLAJINAKAMA
	.	>	KUNALLAKAMAWAN
	.	>	KUNALLAKAMAPUNI	# existe?
	.	>	KUNALLAKAMASINA
#	.	>	KUNALLAKAMARAYKU	# existe?
#	.	>	KUNALLAJAWAKAMA	# existe?

	# sustantivos con combinaciones con -lla & -jawa:
	.	>	LLASJAWAPAJ	# existe?
	.	>	LLASJAWATAJ
	.	>	LLASJAWAPIS
	.	>	LLASJAWARI
#	.	>	LLASJAWAMÁ	# existe?
	.	>	LLASJAWARAJ
#	.	>	LLASJAWAQA	# existe?
	.	>	LLASJINAJAWA
	.	>	LLASJAWAWAN
	.	>	LLASJAWAPUNI		
	.	>	LLASJAWAÑA
#	.	>	LLASJAWASINA	# existe?
	.	>	LLASPACHAJAWA
	.	>	LLASMANTAPACHAJAWA
#	.	>	LLASKAMAJAWA	# existe?
	.	>	LLASRAYKUJAWA

	# sustantivos con combinaciones con -lla & -jawa:
	.	>	KUNALLAJAWAPAJ	# existe?
	.	>	KUNALLAJAWATAJ
	.	>	KUNALLAJAWAPIS
	.	>	KUNALLAJAWARI
#	.	>	KUNALLAJAWAMÁ	# existe?
	.	>	KUNALLAJAWARAJ
#	.	>	KUNALLAJAWAQA	# existe?
	.	>	KUNALLAJINAJAWA
	.	>	KUNALLAJAWAWAN
	.	>	KUNALLAJAWAPUNI		
	.	>	KUNALLAJAWAÑA
#	.	>	KUNALLAJAWASINA	# existe?
	.	>	KUNALLAPACHAJAWA
	.	>	KUNALLAMANTAPACHAJAWA
#	.	>	KUNALLAKAMAJAWA	# existe?
	.	>	KUNALLARAYKUJAWA

	# sustantivos con combinaciones con -lla & -pacha:
	.	>	LLASMANTAPACHA
	.	>	LLASPACHAPAJ
	.	>	LLASPACHATAJ
	.	>	LLASPACHAPIS
	.	>	LLASPACHARI
	.	>	LLASPACHAMÁ	# existe?
	.	>	LLASPACHARAJ
	.	>	LLASPACHAQA	# existe?
	.	>	LLASJINAPACHA
	.	>	LLASPACHAWAN
	.	>	LLASPACHAPUNI	# existe?
	.	>	LLASPACHAÑA
	.	>	LLASPACHASINA
	.	>	LLASPACHAKAMA
	.	>	LLASPACHARAYKU
	.	>	LLASPACHAJAWA

	# sustantivos con combinaciones con -lla & -pacha:
	.	>	KUNALLAMANTAPACHA
	.	>	KUNALLAPACHAPAJ
	.	>	KUNALLAPACHATAJ
	.	>	KUNALLAPACHAPIS
	.	>	KUNALLAPACHARI
	.	>	KUNALLAPACHAMÁ	# existe?
	.	>	KUNALLAPACHARAJ
	.	>	KUNALLAPACHAQA	# existe?
	.	>	KUNALLAJINAPACHA
	.	>	KUNALLAPACHAWAN
	.	>	KUNALLAPACHAPUNI	# existe?
	.	>	KUNALLAPACHAÑA
	.	>	KUNALLAPACHASINA
	.	>	KUNALLAPACHAKAMA
	.	>	KUNALLAPACHARAYKU
	.	>	KUNALLAPACHAJAWA

	# sustantivos con combinaciones con -lla & -má:
	.	>	LLASMANTAMÁ	
	.	>	LLASMANMÁ
	.	>	LLASPAJMÁ
	.	>	LLASTAJMÁ
	.	>	LLASPISMÁ
	.	>	LLASRIMÁ
	.	>	LLASRAJMÁ
#	.	>	LLASQAMÁ	# existe?
	.	>	LLASJINAMÁ
	.	>	LLASWANMÁ
	.	>	LLASPUNIMÁ		
	.	>	LLASÑAMÁ
	.	>	LLASSINAMÁ
	.	>	LLASPACHAMÁ
	.	>	LLASMANTAPACHAMÁ
	.	>	LLASKAMAMÁ
	.	>	LLASRAYKUMÁ
	.	>	LLASJAWAMÁ

	# sustantivos con combinaciones con -lla & -má:
	.	>	KUNALLAMANTAMÁ  
	.	>	KUNALLAMANMÁ
	.	>	KUNALLAPAJMÁ
	.	>	KUNALLATAJMÁ
	.	>	KUNALLAPISMÁ
	.	>	KUNALLARIMÁ
	.	>	KUNALLARAJMÁ
#	.	>	KUNALLAQAMÁ	# existe?
	.	>	KUNALLAJINAMÁ
	.	>	KUNALLAWANMÁ
	.	>	KUNALLAPUNIMÁ	
	.	>	KUNALLAÑAMÁ
	.	>	KUNALLASINAMÁ
	.	>	KUNALLAPACHAMÁ
	.	>	KUNALLAMANTAPACHAMÁ
	.	>	KUNALLAKAMAMÁ
	.	>	KUNALLARAYKUMÁ
	.	>	KUNALLAJAWAMÁ

	# sustantivos con combinaciones con -lla & -mantapacha:
	.	>	LLASMANTAPACHARAJ	# existe?

	# sustantivos con combinaciones con -lla & -mantapacha:
	.	>	KUNALLAMANTAPACHARAJ	# existe?

#***************************************************************
# Afijos de genitivos y posesores con -lla
flag m:
	# sustantivos genitivos con -lla: 
	.	>	LLAY
	.	>	LLAYKI
	.	>	LLAN
	.	>	LLANCHEJ
	.	>	LLAYKU
	.	>	LLAYKICHEJ
	.	>	LLANKU

	# sustantivos posesores con -lla: 
	.	>	LLAJ
	.	>	LLAJPA
	.	>	LLAJTA
	.	>	LLAJPATA

	# sustantivos genitivos con -lla y -chu: 
	.	>	LLAYCHU
	.	>	LLAYKICHU
	.	>	LLANCHU
	.	>	LLANCHEJCHU
	.	>	LLAYKUCHU
	.	>	LLAYKICHEJCHU
	.	>	LLANKUCHU

	# sustantivos posesores con -lla y -chu: 
	.	>	LLAJCHU
	.	>	LLAJPACHU
	.	>	LLAJTACHU
	.	>	LLAJPATACHU

	# sustantivos genitivos con -lla y -chá: 
	.	>	LLAYCHÁ
	.	>	LLAYKICHÁ
	.	>	LLANCHÁ
	.	>	LLANCHEJCHÁ
	.	>	LLAYKUCHÁ
	.	>	LLAYKICHEJCHÁ
	.	>	LLANKUCHÁ

	# sustantivos posesores con -lla y -chá: 
	.	>	LLAJCHÁ
	.	>	LLAJPACHÁ
	.	>	LLAJTACHÁ
	.	>	LLAJPATACHÁ

	# sustantivos genitivos con -lla y -chus: 
	.	>	LLAYCHUS
	.	>	LLAYKICHUS
	.	>	LLANCHUS
	.	>	LLANCHEJCHUS
	.	>	LLAYKUCHUS
	.	>	LLAYKICHEJCHUS
	.	>	LLANKUCHUS

	# sustantivos posesores con -lla y -chus: 
	.	>	LLAJCHUS
	.	>	LLAJPACHUS
	.	>	LLAJTACHUS
	.	>	LLAJPATACHUS

	# sustantivos genitivos con -lla y -pi: 
	.	>	LLAYPI
	.	>	LLAYKIPI
	.	>	LLANPI
	.	>	LLANCHEJPI
	.	>	LLAYKUPI
	.	>	LLAYKICHEJPI
	.	>	LLANKUPI

	# sustantivos posesores con -lla y -pi: 
	.	>	LLAJPI
	.	>	LLAJPAPI
	.	>	LLAJTAPI
	.	>	LLAJPATAPI

	# sustantivos genitivos con -lla y -pis: 
	.	>	LLAYPIS
	.	>	LLAYKIPIS
	.	>	LLANPIS
	.	>	LLANCHEJPIS
	.	>	LLAYKUPIS
	.	>	LLAYKICHEJPIS
	.	>	LLANKUPIS

	# sustantivos posesores con -lla y -pis: 
	.	>	LLAJPIS
	.	>	LLAJPAPIS
	.	>	LLAJTAPIS
	.	>	LLAJPATAPIS

	# sustantivos genitivos con -lla y -wan: 
	.	>	LLAYWAN
	.	>	LLAYKIWAN
	.	>	LLANWAN
	.	>	LLANCHEJWAN
	.	>	LLAYKUWAN
	.	>	LLAYKICHEJWAN
	.	>	LLANKUWAN

	# sustantivos posesores con -lla y -wan: 
	.	>	LLAJWAN
	.	>	LLAJPAWAN
	.	>	LLAJTAWAN
	.	>	LLAJPATAWAN

	# sustantivos genitivos con -lla y -taj: 
	.	>	LLAYTAJ
	.	>	LLAYKITAJ
	.	>	LLANTAJ
	.	>	LLANCHEJTAJ
	.	>	LLAYKUTAJ
	.	>	LLAYKICHEJTAJ
	.	>	LLANKUTAJ

	# sustantivos posesores con -lla y -taj: 
	.	>	LLAJTAJ
	.	>	LLAJPATAJ
	.	>	LLAJTATAJ
	.	>	LLAJPATATAJ

	# sustantivos genitivos con -lla y -ri: 
	.	>	LLAYRI
	.	>	LLAYKIRI
	.	>	LLANRI
	.	>	LLANCHEJRI
	.	>	LLAYKURI
	.	>	LLAYKICHEJRI
	.	>	LLANKURI

	# sustantivos posesores con -lla y -ri: 
	.	>	LLAJRI
	.	>	LLAJPARI
	.	>	LLAJTARI
	.	>	LLAJPATARI

	# sustantivos genitivos con -lla y -paj: 
	.	>	LLAYPAJ
	.	>	LLAYKIPAJ
	.	>	LLANPAJ
	.	>	LLANCHEJPAJ
	.	>	LLAYKUPAJ
	.	>	LLAYKICHEJPAJ
	.	>	LLANKUPAJ

	# sustantivos posesores con -lla y -paj: 
	.	>	LLAJPAJ
	.	>	LLAJPAPAJ
	.	>	LLAJTAPAJ
	.	>	LLAJPATAPAJ

	# sustantivos genitivos con -lla y -qa: 
	.	>	LLAYQA
	.	>	LLAYKIQA
	.	>	LLANQA
	.	>	LLANCHEJQA
	.	>	LLAYKUQA
	.	>	LLAYKICHEJQA
	.	>	LLANKUQA

	# sustantivos posesores con -lla y -qa: 
	.	>	LLAJQA
	.	>	LLAJPAQA
	.	>	LLAJTAQA
	.	>	LLAJPATAQA

	# sustantivos genitivos con -lla y -rayku: 
	.	>	LLAYRAYKU
	.	>	LLAYKIRAYKU
	.	>	LLANRAYKU
	.	>	LLANCHEJRAYKU
	.	>	LLAYKURAYKU
	.	>	LLAYKICHEJRAYKU
	.	>	LLANKURAYKU

	# sustantivos posesores con -lla y -rayku: 
	.	>	LLAJRAYKU
	.	>	LLAJPARAYKU
	.	>	LLAJTARAYKU
	.	>	LLAJPATARAYKU

	# sustantivos genitivos con -lla y -puni: 
	.	>	LLAYPUNI
	.	>	LLAYKIPUNI
	.	>	LLANPUNI
	.	>	LLANCHEJPUNI
	.	>	LLAYKUPUNI
	.	>	LLAYKICHEJPUNI
	.	>	LLANKUPUNI

	# sustantivos posesores con -lla y -puni: 
	.	>	LLAJPUNI
	.	>	LLAJPAPUNI
	.	>	LLAJTAPUNI
	.	>	LLAJPATAPUNI

	# sustantivos genitivos con -lla y -ña: 
	.	>	LLAYÑA
	.	>	LLAYKIÑA
	.	>	LLANÑA
	.	>	LLANCHEJÑA
	.	>	LLAYKUÑA
	.	>	LLAYKICHEJÑA
	.	>	LLANKUÑA

	# sustantivos posesores con -lla y -ña: 
	.	>	LLAJÑA
	.	>	LLAJPAÑA
	.	>	LLAJTAÑA
	.	>	LLAJPATAÑA

	# sustantivos genitivos con -lla y -manta: 
	.	>	LLAYMANTA
	.	>	LLAYKIMANTA
	.	>	LLANMANTA
	.	>	LLANCHEJMANTA
	.	>	LLAYKUMANTA
	.	>	LLAYKICHEJMANTA
	.	>	LLANKUMANTA

	# sustantivos posesores con -lla y -manta: 
	.	>	LLAJMANTA
	.	>	LLAJPAMANTA
	.	>	LLAJTAMANTA
	.	>	LLAJPATAMANTA

	# sustantivos genitivos con -lla y -man: 
	.	>	LLAYMAN
	.	>	LLAYKIMAN
	.	>	LLANMAN
	.	>	LLANCHEJMAN
	.	>	LLAYKUMAN
	.	>	LLAYKICHEJMAN
	.	>	LLANKUMAN

	# sustantivos posesores con -lla y -man: 
	.	>	LLAJMAN
	.	>	LLAJPAMAN
	.	>	LLAJTAMAN
	.	>	LLAJPATAMAN

	# sustantivos genitivos con -lla y -jina: 
	.	>	LLAYJINA
	.	>	LLAYKIJINA
	.	>	LLANJINA
	.	>	LLANCHEJJINA
	.	>	LLAYKUJINA
	.	>	LLAYKICHEJJINA
	.	>	LLANKUJINA

	# sustantivos posesores con -lla y -jina: 
	.	>	LLAJJINAJINA
	.	>	LLAJPAJINA
	.	>	LLAJTAJINA
	.	>	LLAJPATAJINA

	# sustantivos genitivos con -lla y -sina: 
	.	>	LLAYSINA
	.	>	LLAYKISINA
	.	>	LLANSINA
	.	>	LLANCHEJSINA
	.	>	LLAYKUSINA
	.	>	LLAYKICHEJSINA
	.	>	LLANKUSINA

	# sustantivos posesores con -lla y -sina: 
	.	>	LLAJSINASINA
	.	>	LLAJPASINA
	.	>	LLAJTASINA
	.	>	LLAJPATASINA

	# sustantivos genitivos con -lla y -kama: 
	.	>	LLAYKAMA
	.	>	LLAYKIKAMA
	.	>	LLANKAMA
	.	>	LLANCHEJKAMA
	.	>	LLAYKUKAMA
	.	>	LLAYKICHEJKAMA
	.	>	LLANKUKAMA

	# sustantivos posesores con -lla y -kama: 
	.	>	LLAJKAMA
	.	>	LLAJPAKAMA
	.	>	LLAJTAKAMA
	.	>	LLAJPATAKAMA

	# sustantivos genitivos con -lla y -jawa: 
	.	>	LLAYJAWA
	.	>	LLAYKIJAWA
	.	>	LLANJAWA
	.	>	LLANCHEJJAWA
	.	>	LLAYKUJAWA
	.	>	LLAYKICHEJJAWA
	.	>	LLANKUJAWA

	# sustantivos posesores con -lla y -jawa: 
	.	>	LLAJJAWA
	.	>	LLAJPAJAWA
	.	>	LLAJTAJAWA
	.	>	LLAJPATAJAWA

	# sustantivos genitivos con -lla y -pacha: 
	.	>	LLAYPACHA
	.	>	LLAYKIPACHA
	.	>	LLANPACHA
	.	>	LLANCHEJPACHA
	.	>	LLAYKUPACHA
	.	>	LLAYKICHEJPACHA
	.	>	LLANKUPACHA

	# sustantivos posesores con -lla y -pacha:
	.	>	LLAJPACHA
	.	>	LLAJPAPACHA
	.	>	LLAJTAPACHA
	.	>	LLAJPATAPACHA

	# sustantivos genitivos con -lla y -má: 
	.	>	LLAYMÁ
	.	>	LLAYKIMÁ
	.	>	LLANMÁ
	.	>	LLANCHEJMÁ
	.	>	LLAYKUMÁ
	.	>	LLAYKICHEJMÁ
	.	>	LLANKUMÁ

	# sustantivos posesores con -lla y -má: 
	.	>	LLAJMÁ
	.	>	LLAJPAMÁ
	.	>	LLAJTAMÁ
	.	>	LLAJPATAMÁ




	# sustantivos genitivos con -lla y -mantapacha: 
	.	>	LLAYMANTAPACHA
	.	>	LLAYKIMANTAPACHA
	.	>	LLANMANTAPACHA
	.	>	LLANCHEJMANTAPACHA
	.	>	LLAYKUMANTAPACHA
	.	>	LLAYKICHEJMANTAPACHA
	.	>	LLANKUMANTAPACHA

	# sustantivos posesores con -lla y -mantapacha: 
	.	>	LLAJMANTAPACHA
	.	>	LLAJPAMANTAPACHA
	.	>	LLAJTAMANTAPACHA
	.	>	LLAJPATAMANTAPACHA

#***************************************************************
# Plurales de genitivos y posesores con -lla
flag M:
	# possesores plurales con -lla:
	.	>	LLASPA
	.	>	LLASPATA
	.	>	KUNALLAJ
	.	>	KUNALLAJPA		
	.	>	KUNALLAJTA
	.	>	KUNALLAPATA

	# sustantivos plurales genitivos con -lla: 
	.	>	LLASNIY
	.	>	LLASNIYKI
	.	>	LLASNIN
	.	>	LLASNINCHEJ
	.	>	LLASNIYKU
	.	>	LLASNIYKICHEJ
	.	>	LLASNINKU

	# sustantivos plurales genitivos con -lla: 
	.	>	KUNALLAY
	.	>	KUNALLAYKI
	.	>	KUNALLAN
	.	>	KUNALLANCHEJ
	.	>	KUNALLAYKU
	.	>	KUNALLAYKICHEJ
	.	>	KUNALLANKU		

	# sustantivos plurales genitivos con -lla y -chu: 
	.	>	LLASNIYCHU
	.	>	LLASNIYKICHU
	.	>	LLASNINCHU
	.	>	LLASNINCHEJCHU
	.	>	LLASNIYKUCHU
	.	>	LLASNIYKICHEJCHU
	.	>	LLASNINKUCHU

	# sustantivos plurales genitivos con -lla y -chu: 
	.	>	KUNALLAYCHU
	.	>	KUNALLAYKICHU
	.	>	KUNALLANCHU
	.	>	KUNALLANCHEJCHU
	.	>	KUNALLAYKUCHU
	.	>	KUNALLAYKICHEJCHU
	.	>	KUNALLANKUCHU

	# possesores plurales con -lla:
	.	>	LLASPACHU
	.	>	LLASPATACHU
	.	>	KUNALLAJCHU
	.	>	KUNALLAJPACHU		
	.	>	KUNALLAJTACHU
	.	>	KUNALLAPATACHU

	# sustantivos plurales genitivos con -lla y -chá: 
	.	>	LLASNIYCHÁ
	.	>	LLASNIYKICHÁ
	.	>	LLASNINCHÁ
	.	>	LLASNINCHEJCHÁ
	.	>	LLASNIYKUCHÁ
	.	>	LLASNIYKICHEJCHÁ
	.	>	LLASNINKUCHÁ

	# sustantivos plurales genitivos con -lla y -chá: 
	.	>	KUNALLAYCHÁ
	.	>	KUNALLAYKICHÁ
	.	>	KUNALLANCHÁ
	.	>	KUNALLANCHEJCHÁ
	.	>	KUNALLAYKUCHÁ
	.	>	KUNALLAYKICHEJCHÁ
	.	>	KUNALLANKUCHÁ

	# sustantivos posesores plurales con -lla y -chá: 
	.	>	LLASPACHÁ
	.	>	LLASPATACHÁ

	# sustantivos posesores plurales con -lla y -chá: 
	.	>	KUNALLAJCHÁ
	.	>	KUNALLAJPACHÁ
	.	>	KUNALLAJTACHÁ
	.	>	KUNALLAJPATACHÁ

	# sustantivos plurales genitivos con -lla y -chus: 
	.	>	LLASNIYCHUS
	.	>	LLASNIYKICHUS
	.	>	LLASNINCHUS
	.	>	LLASNINCHEJCHUS
	.	>	LLASNIYKUCHUS
	.	>	LLASNIYKICHEJCHUS
	.	>	LLASNINKUCHUS

	# sustantivos plurales genitivos con -lla y -chus: 
	.	>	KUNALLAYCHUS
	.	>	KUNALLAYKICHUS
	.	>	KUNALLANCHUS
	.	>	KUNALLANCHEJCHUS
	.	>	KUNALLAYKUCHUS
	.	>	KUNALLAYKICHEJCHUS
	.	>	KUNALLANKUCHUS

	# sustantivos posesores plurales con -lla y -chus: 
	.	>	LLASPACHUS
	.	>	LLASPATACHUS

	# sustantivos posesores plurales con -lla y -chus: 
	.	>	KUNALLAJCHUS
	.	>	KUNALLAJPACHUS
	.	>	KUNALLAJTACHUS
	.	>	KUNALLAJPATACHUS

	# sustantivos genitivos plurales con -lla y -jina: 
	.	>	LLASNIYJINA
	.	>	LLASNIYKIJINA
	.	>	LLASNINJINA
	.	>	LLASNINCHEJJINA
	.	>	LLASNIYKUJINA
	.	>	LLASNIYKICHEJJINA
	.	>	LLASNINKUJINA

	# sustantivos genitivos plurales con -lla y -jina: 
	.	>	KUNALLAYJINA
	.	>	KUNALLAYKIJINA
	.	>	KUNALLANJINA
	.	>	KUNALLANCHEJJINA
	.	>	KUNALLAYKUJINA
	.	>	KUNALLAYKICHEJJINA
	.	>	KUNALLANKUJINA

	# sustantivos posesores plurales con -lla y -jina: 
	.	>	LLASPAJINA
	.	>	LLASPATAJINA

	# sustantivos posesores plurales con -lla y -jina: 
	.	>	KUNALLAJJINA
	.	>	KUNALLAJPAJINA
	.	>	KUNALLAJTAJINA
	.	>	KUNALLAJPATAJINA

	# sustantivos genitivos plurales con -lla y -pi: 
	.	>	LLASNIYPI
	.	>	LLASNIYKIPI
	.	>	LLASNINPI
	.	>	LLASNINCHEJPI
	.	>	LLASNIYKUPI
	.	>	LLASNIYKICHEJPI
	.	>	LLASNINKUPI

	# sustantivos genitivos plurales con -lla y -pi: 
	.	>	KUNALLAYPI
	.	>	KUNALLAYKIPI
	.	>	KUNALLANPI
	.	>	KUNALLANCHEJPI
	.	>	KUNALLAYKUPI
	.	>	KUNALLAYKICHEJPI
	.	>	KUNALLANKUPI

	# sustantivos posesores plurales con -lla y -pi: 
	.	>	LLASPAPI
	.	>	LLASPATAPI

	# sustantivos posesores plurales con -lla y -pi: 
	.	>	KUNALLAJPI
	.	>	KUNALLAJPAPI
	.	>	KUNALLAJTAPI
	.	>	KUNALLAJPATAPI

	# sustantivos genitivos con -lla y -pis: 
	.	>	LLASNIYPIS
	.	>	LLASNIYKIPIS
	.	>	LLASNINPIS
	.	>	LLASNINCHEJPIS
	.	>	LLASNIYKUPIS
	.	>	LLASNIYKICHEJPIS
	.	>	LLASNINKUPIS

	# sustantivos genitivos con -lla y -pis: 
	.	>	KUNALLAYPIS
	.	>	KUNALLAYKIPIS
	.	>	KUNALLANPIS
	.	>	KUNALLANCHEJPIS
	.	>	KUNALLAYKUPIS
	.	>	KUNALLAYKICHEJPIS
	.	>	KUNALLANKUPIS

	# sustantivos posesores con -lla y -pis: 
	.	>	LLASPAPIS
	.	>	LLASPATAPIS

	# sustantivos posesores con -lla y -pis: 
	.	>	KUNALLAJPIS
	.	>	KUNALLAJPAPIS
	.	>	KUNALLAJTAPIS
	.	>	KUNALLAJPATAPIS

	# sustantivos genitivos con -lla y -wan: 
	.	>	LLASNIYWAN
	.	>	LLASNIYKIWAN
	.	>	LLASNINWAN
	.	>	LLASNINCHEJWAN
	.	>	LLASNIYKUWAN
	.	>	LLASNIYKICHEJWAN
	.	>	LLASNINKUWAN

	# sustantivos genitivos con -lla y -wan: 
	.	>	KUNALLAYWAN
	.	>	KUNALLAYKIWAN
	.	>	KUNALLANWAN
	.	>	KUNALLANCHEJWAN
	.	>	KUNALLAYKUWAN
	.	>	KUNALLAYKICHEJWAN
	.	>	KUNALLANKUWAN

	# sustantivos posesores con -lla y -wan: 
	.	>	LLASPAWAN
	.	>	LLASPATAWAN

	# sustantivos posesores con -lla y -wan: 
	.	>	KUNALLAJWAN
	.	>	KUNALLAJPAWAN
	.	>	KUNALLAJTAWAN
	.	>	KUNALLAJPATAWAN

	# sustantivos genitivos con -lla y -taj: 
	.	>	LLASNIYTAJ
	.	>	LLASNIYKITAJ
	.	>	LLASNINTAJ
	.	>	LLASNINCHEJTAJ
	.	>	LLASNIYKUTAJ
	.	>	LLASNIYKICHEJTAJ
	.	>	LLASNINKUTAJ

	# sustantivos genitivos con -lla y -taj: 
	.	>	KUNALLAYTAJ
	.	>	KUNALLAYKITAJ
	.	>	KUNALLANTAJ
	.	>	KUNALLANCHEJTAJ
	.	>	KUNALLAYKUTAJ
	.	>	KUNALLAYKICHEJTAJ
	.	>	KUNALLANKUTAJ

	# sustantivos posesores con -lla y -taj: 
	.	>	LLASPATAJ
	.	>	LLASPATATAJ

	# sustantivos posesores con -lla y -taj: 
	.	>	KUNALLAJTAJ
	.	>	KUNALLAJPATAJ
	.	>	KUNALLAJTATAJ
	.	>	KUNALLAJPATATAJ

	# sustantivos genitivos con -lla y -ri: 
	.	>	LLASNIYRI
	.	>	LLASNIYKIRI
	.	>	LLASNINRI
	.	>	LLASNINCHEJRI
	.	>	LLASNIYKURI
	.	>	LLASNIYKICHEJRI
	.	>	LLASNINKURI

	# sustantivos genitivos con -lla y -ri: 
	.	>	KUNALLAYRI
	.	>	KUNALLAYKIRI
	.	>	KUNALLANRI
	.	>	KUNALLANCHEJRI
	.	>	KUNALLAYKURI
	.	>	KUNALLAYKICHEJRI
	.	>	KUNALLANKURI

	# sustantivos posesores con -lla y -ri: 
	.	>	LLASPARI
	.	>	LLASPATARI

	# sustantivos posesores con -lla y -ri: 
	.	>	KUNALLAJRI
	.	>	KUNALLAJPARI
	.	>	KUNALLAJTARI
	.	>	KUNALLAJPATARI

	# sustantivos genitivos con -lla y -paj: 
	.	>	LLASNIYPAJ
	.	>	LLASNIYKIPAJ
	.	>	LLASNINPAJ
	.	>	LLASNINCHEJPAJ
	.	>	LLASNIYKUPAJ
	.	>	LLASNIYKICHEJPAJ
	.	>	LLASNINKUPAJ

	# sustantivos genitivos con -lla y -paj: 
	.	>	KUNALLAYPAJ
	.	>	KUNALLAYKIPAJ
	.	>	KUNALLANPAJ
	.	>	KUNALLANCHEJPAJ
	.	>	KUNALLAYKUPAJ
	.	>	KUNALLAYKICHEJPAJ
	.	>	KUNALLANKUPAJ

	# sustantivos posesores con -lla y -paj: 
	.	>	LLASPAPAJ
	.	>	LLASPATAPAJ
	# sustantivos posesores con -lla y -paj: 
	.	>	KUNALLAJPAJ
	.	>	KUNALLAJPAPAJ
	.	>	KUNALLAJTAPAJ
	.	>	KUNALLAJPATAPAJ

	# sustantivos genitivos con -lla y -qa: 
	.	>	LLASNIYQA
	.	>	LLASNIYKIQA
	.	>	LLASNINQA
	.	>	LLASNINCHEJQA
	.	>	LLASNIYKUQA
	.	>	LLASNIYKICHEJQA
	.	>	LLASNINKUQA

	# sustantivos genitivos con -lla y -qa: 
	.	>	KUNALLAYQA
	.	>	KUNALLAYKIQA
	.	>	KUNALLANQA
	.	>	KUNALLANCHEJQA
	.	>	KUNALLAYKUQA
	.	>	KUNALLAYKICHEJQA
	.	>	KUNALLANKUQA

	# sustantivos posesores con -lla y -qa: 
	.	>	LLASPAQA
	.	>	LLASPATAQA

	# sustantivos posesores con -lla y -qa: 
	.	>	KUNALLAJQA
	.	>	KUNALLAJPAQA
	.	>	KUNALLAJTAQA
	.	>	KUNALLAJPATAQA

	# sustantivos genitivos con -lla y -rayku: 
	.	>	LLASNIYRAYKU
	.	>	LLASNIYKIRAYKU
	.	>	LLASNINRAYKU
	.	>	LLASNINCHEJRAYKU
	.	>	LLASNIYKURAYKU
	.	>	LLASNIYKICHEJRAYKU
	.	>	LLASNINKURAYKU

	# sustantivos genitivos con -lla y -rayku: 
	.	>	KUNALLAYRAYKU
	.	>	KUNALLAYKIRAYKU
	.	>	KUNALLANRAYKU
	.	>	KUNALLANCHEJRAYKU
	.	>	KUNALLAYKURAYKU
	.	>	KUNALLAYKICHEJRAYKU
	.	>	KUNALLANKURAYKU

	# sustantivos posesores con -lla y -rayku: 
	.	>	LLASPARAYKU
	.	>	LLASPATARAYKU

	# sustantivos posesores con -lla y -rayku: 
	.	>	KUNALLAJRAYKU
	.	>	KUNALLAJPARAYKU
	.	>	KUNALLAJTARAYKU
	.	>	KUNALLAJPATARAYKU

	# sustantivos genitivos con -lla y -puni: 
	.	>	LLASNIYPUNI
	.	>	LLASNIYKIPUNI
	.	>	LLASNINPUNI
	.	>	LLASNINCHEJPUNI
	.	>	LLASNIYKUPUNI
	.	>	LLASNIYKICHEJPUNI
	.	>	LLASNINKUPUNI

	# sustantivos genitivos con -lla y -puni: 
	.	>	KUNALLAYPUNI
	.	>	KUNALLAYKIPUNI
	.	>	KUNALLANPUNI
	.	>	KUNALLANCHEJPUNI
	.	>	KUNALLAYKUPUNI
	.	>	KUNALLAYKICHEJPUNI
	.	>	KUNALLANKUPUNI

	# sustantivos posesores con -lla y -puni: 
	.	>	LLASPAPUNI
	.	>	LLASPATAPUNI

	# sustantivos posesores con -lla y -puni: 
	.	>	KUNALLAJPUNI
	.	>	KUNALLAJPAPUNI
	.	>	KUNALLAJTAPUNI
	.	>	KUNALLAJPATAPUNI

	# sustantivos genitivos con -lla y -ña: 
	.	>	LLASNIYÑA
	.	>	LLASNIYKIÑA
	.	>	LLASNINÑA
	.	>	LLASNINCHEJÑA
	.	>	LLASNIYKUÑA
	.	>	LLASNIYKICHEJÑA
	.	>	LLASNINKUÑA

	# sustantivos genitivos con -lla y -ña: 
	.	>	KUNALLAYÑA
	.	>	KUNALLAYKIÑA
	.	>	KUNALLANÑA
	.	>	KUNALLANCHEJÑA
	.	>	KUNALLAYKUÑA
	.	>	KUNALLAYKICHEJÑA
	.	>	KUNALLANKUÑA

	# sustantivos posesores con -lla y -ña: 
	.	>	LLASPAÑA
	.	>	LLASPATAÑA

	# sustantivos posesores con -lla y -ña: 
	.	>	KUNALLAJÑA
	.	>	KUNALLAJPAÑA
	.	>	KUNALLAJTAÑA
	.	>	KUNALLAJPATAÑA

	# sustantivos genitivos con -lla y -manta: 
	.	>	LLASNIYMANTA
	.	>	LLASNIYKIMANTA
	.	>	LLASNINMANTA
	.	>	LLASNINCHEJMANTA
	.	>	LLASNIYKUMANTA
	.	>	LLASNIYKICHEJMANTA
	.	>	LLASNINKUMANTA

	# sustantivos genitivos con -lla y -manta: 
	.	>	KUNALLAYMANTA
	.	>	KUNALLAYKIMANTA
	.	>	KUNALLANMANTA
	.	>	KUNALLANCHEJMANTA
	.	>	KUNALLAYKUMANTA
	.	>	KUNALLAYKICHEJMANTA
	.	>	KUNALLANKUMANTA
	# sustantivos posesores con -lla y -manta: 
	.	>	LLASPAMANTA
	.	>	LLASPATAMANTA

	# sustantivos posesores con -lla y -manta: 
	.	>	KUNALLAJMANTA
	.	>	KUNALLAJPAMANTA
	.	>	KUNALLAJTAMANTA
	.	>	KUNALLAJPATAMANTA

	# sustantivos genitivos con -lla y -man: 
	.	>	LLASNIYMAN
	.	>	LLASNIYKIMAN
	.	>	LLASNINMAN
	.	>	LLASNINCHEJMAN
	.	>	LLASNIYKUMAN
	.	>	LLASNIYKICHEJMAN
	.	>	LLASNINKUMAN

	# sustantivos genitivos con -lla y -man: 
	.	>	KUNALLAYMAN
	.	>	KUNALLAYKIMAN
	.	>	KUNALLANMAN
	.	>	KUNALLANCHEJMAN
	.	>	KUNALLAYKUMAN
	.	>	KUNALLAYKICHEJMAN
	.	>	KUNALLANKUMAN

	# sustantivos posesores con -lla y -man: 
	.	>	LLASPAMAN
	.	>	LLASPATAMAN

	# sustantivos posesores con -lla y -man: 
	.	>	KUNALLAJMAN
	.	>	KUNALLAJPAMAN
	.	>	KUNALLAJTAMAN
	.	>	KUNALLAJPATAMAN

	# sustantivos genitivos con -lla y -sina: 
	.	>	LLASNIYSINA
	.	>	LLASNIYKISINA
	.	>	LLASNINSINA
	.	>	LLASNINCHEJSINA
	.	>	LLASNIYKUSINA
	.	>	LLASNIYKICHEJSINA
	.	>	LLASNINKUSINA

	# sustantivos genitivos con -lla y -sina: 
	.	>	KUNALLAYSINA
	.	>	KUNALLAYKISINA
	.	>	KUNALLANSINA
	.	>	KUNALLANCHEJSINA
	.	>	KUNALLAYKUSINA
	.	>	KUNALLAYKICHEJSINA
	.	>	KUNALLANKUSINA

	# sustantivos posesores con -lla y -sina: 
	.	>	LLASPASINA
	.	>	LLASPATASINA

	# sustantivos posesores con -lla y -sina: 
	.	>	KUNALLAJSINA
	.	>	KUNALLAJPASINA
	.	>	KUNALLAJTASINA
	.	>	KUNALLAJPATASINA

	# sustantivos genitivos con -lla y -kama: 
	.	>	LLASNIYKAMA
	.	>	LLASNIYKIKAMA
	.	>	LLASNINKAMA
	.	>	LLASNINCHEJKAMA
	.	>	LLASNIYKUKAMA
	.	>	LLASNIYKICHEJKAMA
	.	>	LLASNINKUKAMA

	# sustantivos genitivos con -lla y -kama: 
	.	>	KUNALLAYKAMA
	.	>	KUNALLAYKIKAMA
	.	>	KUNALLANKAMA
	.	>	KUNALLANCHEJKAMA
	.	>	KUNALLAYKUKAMA
	.	>	KUNALLAYKICHEJKAMA
	.	>	KUNALLANKUKAMA

	# sustantivos posesores con -lla y -kama: 
	.	>	LLASPAKAMA
	.	>	LLASPATAKAMA

	# sustantivos posesores con -lla y -kama: 
	.	>	KUNALLAJKAMA
	.	>	KUNALLAJPAKAMA
	.	>	KUNALLAJTAKAMA
	.	>	KUNALLAJPATAKAMA

	# sustantivos genitivos con -lla y -jawa: 
	.	>	LLASNIYJAWA
	.	>	LLASNIYKIJAWA
	.	>	LLASNINJAWA
	.	>	LLASNINCHEJJAWA
	.	>	LLASNIYKUJAWA
	.	>	LLASNIYKICHEJJAWA
	.	>	LLASNINKUJAWA

	# sustantivos genitivos con -lla y -jawa: 
	.	>	KUNALLAYJAWA
	.	>	KUNALLAYKIJAWA
	.	>	KUNALLANJAWA
	.	>	KUNALLANCHEJJAWA
	.	>	KUNALLAYKUJAWA
	.	>	KUNALLAYKICHEJJAWA
	.	>	KUNALLANKUJAWA

	# sustantivos posesores con -lla y -jawa: 
	.	>	LLASPAJAWA
	.	>	LLASPATAJAWA

	# sustantivos posesores con -lla y -jawa: 
	.	>	KUNALLAJJAWA
	.	>	KUNALLAJPAJAWA
	.	>	KUNALLAJTAJAWA
	.	>	KUNALLAJPATAJAWA

	# sustantivos genitivos con -lla y -pacha: 
	.	>	LLASNIYPACHA
	.	>	LLASNIYKIPACHA
	.	>	LLASNINPACHA
	.	>	LLASNINCHEJPACHA
	.	>	LLASNIYKUPACHA
	.	>	LLASNIYKICHEJPACHA
	.	>	LLASNINKUPACHA

	# sustantivos genitivos con -lla y -pacha: 
	.	>	KUNALLAYPACHA
	.	>	KUNALLAYKIPACHA
	.	>	KUNALLANPACHA
	.	>	KUNALLANCHEJPACHA
	.	>	KUNALLAYKUPACHA
	.	>	KUNALLAYKICHEJPACHA
	.	>	KUNALLANKUPACHA

	# sustantivos posesores con -lla y -pacha:
	.	>	LLASPAPACHA
	.	>	LLASPATAPACHA

	# sustantivos posesores con -lla y -pacha:
	.	>	KUNALLAJPACHA
	.	>	KUNALLAJPAPACHA
	.	>	KUNALLAJTAPACHA
	.	>	KUNALLAJPATAPACHA

	# sustantivos genitivos con -lla y -má: 
	.	>	LLASNIYMÁ
	.	>	LLASNIYKIMÁ
	.	>	LLASNINMÁ
	.	>	LLASNINCHEJMÁ
	.	>	LLASNIYKUMÁ
	.	>	LLASNIYKICHEJMÁ
	.	>	LLASNINKUMÁ

	# sustantivos genitivos con -lla y -má: 
	.	>	KUNALLAYMÁ
	.	>	KUNALLAYKIMÁ
	.	>	KUNALLANMÁ
	.	>	KUNALLANCHEJMÁ
	.	>	KUNALLAYKUMÁ
	.	>	KUNALLAYKICHEJMÁ
	.	>	KUNALLANKUMÁ

	# sustantivos posesores con -lla y -má: 
	.	>	LLASPAMÁ
	.	>	LLASPATAMÁ

	# sustantivos posesores con -lla y -má: 
	.	>	KUNALLAJMÁ
	.	>	KUNALLAJPAMÁ
	.	>	KUNALLAJTAMÁ
	.	>	KUNALLAJPATAMÁ

	# sustantivos genitivos con -lla y -mantapacha: 
	.	>	LLASNIYMANTAPACHA
	.	>	LLASNIYKIMANTAPACHA
	.	>	LLASNINMANTAPACHA
	.	>	LLASNINCHEJMANTAPACHA
	.	>	LLASNIYKUMANTAPACHA
	.	>	LLASNIYKICHEJMANTAPACHA
	.	>	LLASNINKUMANTAPACHA

	# sustantivos genitivos con -lla y -mantapacha: 
	.	>	KUNALLAYMANTAPACHA
	.	>	KUNALLAYKIMANTAPACHA
	.	>	KUNALLANMANTAPACHA
	.	>	KUNALLANCHEJMANTAPACHA
	.	>	KUNALLAYKUMANTAPACHA
	.	>	KUNALLAYKICHEJMANTAPACHA
	.	>	KUNALLANKUMANTAPACHA
	# sustantivos posesores con -lla y -mantapacha: 
	.	>	LLASPAMANTAPACHA
	.	>	LLASPATAMANTAPACHA


#********************************************************
# Afijos con -lla y -yoq
flag x:
	[AEIOU]	>	YOJLLA
	[^AEIOU]	>	NIYOJLLA

	# palabras con combinaciones con -lla y -yoj que termina en vocal:
	[AEIOU]	>	YOJLLACHU
	[AEIOU]	>	YOJLLACHÁ
	[AEIOU]	>	YOJLLACHUS
	[AEIOU]	>	YOJLLAJINA
	[AEIOU]	>	YOJLLAPI
	[AEIOU]	>	YOJLLAPIS
	[AEIOU]	>	YOJLLAWAN
	[AEIOU]	>	YOJLLATAJ
	[AEIOU]	>	YOJLLARI
	[AEIOU]	>	YOJLLAPAJ
	[AEIOU]	>	YOJLLAQA
	[AEIOU]	>	YOJLLARAYKU
	[AEIOU]	>	YOJLLAPUNI
	[AEIOU]	>	YOJLLAÑA
	[AEIOU]	>	YOJLLAMANTA
	[AEIOU]	>	YOJLLAMAN
	[AEIOU]	>	YOJLLAMÁ	
	[AEIOU]	>	YOJLLARAJ
	[AEIOU]	>	YOJLLASINA
	[AEIOU]	>	YOJLLAPACHA
	[AEIOU]	>	YOJLLAMANTAPACHA
	[AEIOU]	>	YOJLLAKAMA	# existe?
	[AEIOU]	>	YOJLLAJAWA	# existe?

	# palabras con combinaciones con -lla y -yoj que termina en consonante:
	[^AEIOU]	>	NIYOJLLACHU
	[^AEIOU]	>	NIYOJLLACHÁ
	[^AEIOU]	>	NIYOJLLACHUS
	[^AEIOU]	>	NIYOJLLAJINA
	[^AEIOU]	>	NIYOJLLAPI
	[^AEIOU]	>	NIYOJLLAPIS
	[^AEIOU]	>	NIYOJLLAWAN
	[^AEIOU]	>	NIYOJLLATAJ
	[^AEIOU]	>	NIYOJLLARI
	[^AEIOU]	>	NIYOJLLAPAJ
	[^AEIOU]	>	NIYOJLLAQA
	[^AEIOU]	>	NIYOJLLARAYKU
	[^AEIOU]	>	NIYOJLLAPUNI
	[^AEIOU]	>	NIYOJLLAÑA
	[^AEIOU]	>	NIYOJLLAMANTA
	[^AEIOU]	>	NIYOJLLAMAN
	[^AEIOU]	>	NIYOJLLAMÁ	
	[^AEIOU]	>	NIYOJLLARAJ
	[^AEIOU]	>	NIYOJLLASINA
	[^AEIOU]	>	NIYOJLLAPACHA
	[^AEIOU]	>	NIYOJLLAMANTAPACHA
	[^AEIOU]	>	NIYOJLLAKAMA	# existe?
	[^AEIOU]	>	NIYOJLLAJAWA	# existe?

	# sustantivos genitivos con -lla y -yoj que termina en vocal:	# orden? 
	[AEIOU]	>	YNIYOJLLA
	[AEIOU]	>	YKIYOJLLA
	[AEIOU]	>	NNIYOJLLA
	[AEIOU]	>	NCHEJNIYOJLLA
	[AEIOU]	>	YKUYOJLLA
	[AEIOU]	>	YKICHEJNIYOJLLA
	[AEIOU]	>	NKUYOJLLA

	# sustantivos genitivos con -lla y -yoj que termina en consonante:	# orden? 
	[^AEIOU]	>	NIYNIYOJLLA
	[^AEIOU]	>	NIYKIYOJLLA
	[^AEIOU]	>	NINNIYOJLLA
	[^AEIOU]	>	NINCHEJNIYOJLLA
	[^AEIOU]	>	NIYKUYOJLLA
	[^AEIOU]	>	NIYKICHEJNIYOJLLA
	[^AEIOU]	>	NINKUYOJLLA

	# sustantivos genitivos con -lla y -yoj que termina en vocal:	# orden? 
	[AEIOU]	>	YOJLLAY
	[AEIOU]	>	YOJLLAYKI
	[AEIOU]	>	YOJLLAN
	[AEIOU]	>	YOJLLANCHEJ
	[AEIOU]	>	YOJLLAYKU
	[AEIOU]	>	YOJLLAYKICHEJ
	[AEIOU]	>	YOJLLANKU

	# sustantivos genitivos con -lla y -yoj que termina en consonante:	# orden? 
	[^AEIOU]	>	NIYOJLLAY
	[^AEIOU]	>	NIYOJLLAYKI
	[^AEIOU]	>	NIYOJLLAN
	[^AEIOU]	>	NIYOJLLANCHEJ
	[^AEIOU]	>	NIYOJLLAYKU
	[^AEIOU]	>	NIYOJLLAYKICHEJ
	[^AEIOU]	>	NIYOJLLANKU

	# sustantivos posesores con -lla y -yoj que termina en vocal: 
	[AEIOU]	>	YOJLLAJ
	[AEIOU]	>	YOJLLAJPA
	[AEIOU]	>	YOJLLAJTA
	[AEIOU]	>	YOJLLAJPATA

	# sustantivos posesores con -lla y -yoj que termina en consonante: 
	[^AEIOU]	>	NIYOJLLAJ
	[^AEIOU]	>	NIYOJLLAJPA
	[^AEIOU]	>	NIYOJLLAJTA
	[^AEIOU]	>	NIYOJLLAJPATA
	
#*************************************************************
# Plurales con -lla y -yoj
flag X:
	[AEIOU]	>	SNIYOJLLA
	.	>	KUNAYOJLLA

	# sustantivos genitivos con -lla y -yoj que termina en vocal:
	# existe? 
	[AEIOU]	>	SNIYOJLLANIY
	[AEIOU]	>	SNIYOJLLANIYKI
	[AEIOU]	>	SNIYOJLLANIN
	[AEIOU]	>	SNIYOJLLANINCHEJ
	[AEIOU]	>	SNIYOJLLANIYKU
	[AEIOU]	>	SNIYOJLLANIYKICHEJ
	[AEIOU]	>	SNIYOJLLANINKU

	# sustantivos genitivos con -lla y -yoj:
	# existe? 
	.	>	KUNAYOJLLANIY
	.	>	KUNAYOJLLANIYKI
	.	>	KUNAYOJLLANIN
	.	>	KUNAYOJLLANINCHEJ
	.	>	KUNAYOJLLANIYKU
	.	>	KUNAYOJLLANIYKICHEJ
	.	>	KUNAYOJLLANINKU

	# sustantivos posesores con -lla y -yoj que termina en vocal: 
	[AEIOU]	>	SNIYOJLLAJ
	[AEIOU]	>	SNIYOJLLAJPA
	[AEIOU]	>	SNIYOJLLAJTA
	[AEIOU]	>	SNIYOJLLAJPATA

	# sustantivos posesores con -lla y -yoj: 
	.	>	KUNAYOJLLAJ
	.	>	KUNAYOJLLAJPA
	.	>	KUNAYOJLLAJTA
	.	>	KUNAYOJLLAJPATA

	# sustantivos con combinaciones con -lla & -yoj que termina en vocal:
	[AEIOU]	>	SNIYOJLLACHU
	[AEIOU]	>	SNIYOJLLACHÁ
	[AEIOU]	>	SNIYOJLLACHUS
	[AEIOU]	>	SNIYOJLLAMANTA	
	[AEIOU]	>	SNIYOJLLAMAN
	[AEIOU]	>	SNIYOJLLAPAJ
	[AEIOU]	>	SNIYOJLLATAJ
	[AEIOU]	>	SNIYOJLLAPIS
	[AEIOU]	>	SNIYOJLLARI
#	[AEIOU]	>	SNIYOJLLAMÁ	# existe?
	[AEIOU]	>	SNIYOJLLARAJ
#	[AEIOU]	>	SNIYOJLLAQA	# existe?
	[AEIOU]	>	SNIYOJLLAJINA
	[AEIOU]	>	SNIYOJLLAWAN
	[AEIOU]	>	SNIYOJLLAPUNI	# existe?
	[AEIOU]	>	SNIYOJLLAÑA
	[AEIOU]	>	SNIYOJLLASINA
	[AEIOU]	>	SNIYOJLLAPACHA
	[AEIOU]	>	SNIYOJLLAMANTAPACHA
	[AEIOU]	>	SNIYOJLLAKAMA
	[AEIOU]	>	SNIYOJLLARAYKU
	[AEIOU]	>	SNIYOJLLAJAWA

	# sustantivos con combinaciones con -lla & -yoj:
	.	>	KUNAYOJLLACHU
	.	>	KUNAYOJLLACHÁ
	.	>	KUNAYOJLLACHUS
	.	>	KUNAYOJLLAMANTA	 
	.	>	KUNAYOJLLAMAN
	.	>	KUNAYOJLLAPAJ
	.	>	KUNAYOJLLATAJ
	.	>	KUNAYOJLLAPIS
	.	>	KUNAYOJLLARI
#	.	>	KUNAYOJLLAMÁ	# existe?
	.	>	KUNAYOJLLARAJ
#	.	>	KUNAYOJLLAQA	# existe?
	.	>	KUNAYOJLLAJINA
	.	>	KUNAYOJLLAWAN
	.	>	KUNAYOJLLAPUNI	# existe?
	.	>	KUNAYOJLLAÑA
	.	>	KUNAYOJLLASINA
	.	>	KUNAYOJLLAPACHA
	.	>	KUNAYOJLLAMANTAPACHA
	.	>	KUNAYOJLLAKAMA
	.	>	KUNAYOJLLARAYKU
	.	>	KUNAYOJLLAJAWA

# **********************************************************
# Afijos con -ta y -lla
flag w:
	.	>	LLATA
	.	>	LLÁ

	# sustantivos con combinaciones con -lla y -ta:	
	.	>	LLATAPAJ
	.	>	LLATATAJ
	.	>	LLATAPIS
	.	>	LLATARI
	.	>	LLATAMÁ	# existe?
	.	>	LLATACHÁ
	.	>	LLATACHUS
	.	>	LLATACHU
	.	>	LLATARAJ
	.	>	LLATAQA	# existe?
	.	>	LLATAWAN
	.	>	LLATAPUNI
	.	>	LLATAÑA
#	.	>	LLATASINA	# existe?
	.	>	LLATAJINA	# existe?
#	.	>	LLATAJAWA	# existe?

	# sustantivos con combinaciones con -lla y con el ultimo silibo acentado:	
	.	>	LLAPÁJ
	.	>	LLATÁJ
	.	>	LLAPÍS
	.	>	LLARÍ
	.	>	LLACHÚS
	.	>	LLACHÚ
	.	>	LLARÁJ
	.	>	LLAQÁ	# existe?
	.	>	LLAWÁN
	.	>	LLAPUNÍ
	.	>	LLA Á
#	.	>	LLASINÁ	# existe?
	.	>	LLAJINÁ	# existe?
#	.	>	LLAJAWÁ	# existe?
#	.	>	LLANTÁ	# existe?
	
	# sustantivos genitivos con -lla y -ta: 
	.	>	LLAYTA
	.	>	LLAYKITA
	.	>	LLANCHEJTA
	.	>	LLAYKUTA
	.	>	LLAYKICHEJTA
	.	>	LLANKUTA

	# sustantivos genitivos con -lla con ultimo silibo accentado: 
	.	>	LLÁY
	.	>	LLAYKÍ
	.	>	LLÁN
	.	>	LLANCHÉJ
	.	>	LLAYKÚ
	.	>	LLAYKICHÉJ
	.	>	LLANKÚ

	# sustantivos con combinaciones con -lla, -ta, y -chu  :
	.	>	LLATATAJCHU
	.	>	LLATAPISCHU
	.	>	LLATARICHU
	.	>	LLATARAJCHU
	.	>	LLATAWANCHU
	.	>	LLATAPUNICHU
	.	>	LLATAÑACHU
#	.	>	LLATASINACHU	# existe?

	# sustantivos con combinaciones con -lla, -ta, y -chá  :
	.	>	LLATATAJCHÁ
	.	>	LLATAPISCHÁ
	.	>	LLATARICHÁ
	.	>	LLATARAJCHÁ
	.	>	LLATAWANCHÁ
	.	>	LLATAPUNICHÁ
	.	>	LLATAÑACHÁ
#	.	>	LLATASINACHÁ	# existe?
	# sustantivos con combinaciones con -lla, -ta, y -chus :	 
	.	>	LLATATAJCHUS
	.	>	LLATAPISCHUS
	.	>	LLATARICHUS
	.	>	LLATARAJCHUS
	.	>	LLATAWANCHUS
	.	>	LLATAPUNICHUS
	.	>	LLATAÑACHUS
#	.	>	LLATASINACHUS	# existe? 

	# sustantivos con combinaciones con -lla, -ta, y -jina :
	.	>	LLAJINATA	
	.	>	LLAJINATATAJ
	.	>	LLAJINATAPIS
	.	>	LLAJINATARI
	.	>	LLAJINATARAJ
	.	>	LLAJINATAWAN
	.	>	LLAJINATAPUNI
	.	>	LLAJINATAÑA
#	.	>	LLAJINATASINA	# existe?
	.	>	LLAPITA		

	# sustantivos con combinaciones con -lla, -ta, y -pi	:
	.	>	LLAPITATAJ
	.	>	LLAPITAPIS
	.	>	LLAPITARI
	.	>	LLAPITARAJ
	.	>	LLAPITAWAN
	.	>	LLAPITAPUNI
	.	>	LLAPITAÑA
#	.	>	LLAPITASINA	# existe?
	.	>	LLATAPIS	

	# sustantivos con combinaciones con -lla, -ta, y -pis  :
	.	>	LLATAPUNIPIS
	.	>	LLATAÑAPIS
#	.	>	LLATASINAPIS	# existe?	

	# sustantivos con combinaciones con -lla, -ta, y -wan  :
	.	>	LLATAWANQA	
	.	>	LLATAPUNIWAN	# orden?
	.	>	LLATAÑAWAN
#	.	>	LLATASINAWAN	# existe?

	# sustantivos con combinaciones con -lla, -ta, y -taj  :
	.	>	LLATAPUNITAJ	# orden?
	.	>	LLATAÑATAJ
#	.	>	LLATASINATAJ	# existe?

	# sustantivos con combinaciones con -lla, -ta, y -ri	:
	.	>	LLATAPUNIRI	# existe? orden?
	.	>	LLATAÑARI	# existe?
#	.	>	LLATASINARI	# existe?

	# sustantivos con combinaciones con -lla, -ta, y -paj  :
#	.	>	LLATAPUNIPAJ	# existe? orden?
#	.	>	LLATAÑAPAJ	# existe?
#	.	>	LLATASINAPAJ	# existe?
	
	# sustantivos con combinaciones con -lla, -ta, y -qa:
#	.	>	LLATAQA	# existe?
#	.	>	LLATAPUNIQA	# existe? orden?
#	.	>	LLATAÑAQA	# existe?
#	.	>	LLATASINAQA	# existe?

	# sustantivos con combinaciones con -lla, -ta, y -puni :
	.	>	LLATAPUNI	 
	.	>	LLATAPUNITAJ	# orden?
	.	>	LLATAPUNIPIS	# orden?
	.	>	LLATAPUNIRI
	.	>	LLATAPUNIRAJ
	.	>	LLATAWANPUNI
	.	>	LLATAPUNIÑA
#	.	>	LLATASINAPUNI	# existe?

	# sustantivos con combinaciones con -lla, -ta, y -ña	:
	.	>	LLATAÑATAJ	# orden?
	.	>	LLATAÑAPIS	# orden?
	.	>	LLATAÑARI
	.	>	LLATAÑARAJ
	.	>	LLATAWANÑA
#	.	>	LLATASINAÑA	# existe?

	# sustantivos con combinaciones con -lla, -ta, y -sina :
	.	>	LLATASINA
 	.	>	LLATATAJSINA
	.	>	LLATAPISSINA
	.	>	LLATARISINA
	.	>	LLATARAJSINA
	.	>	LLATAWANSINA
	.	>	LLATAPUNISINA
	.	>	LLATAÑASINA

	# sustantivos con combinaciones con -lla, -ta, y -pacha	:
	.	>	LLAPACHATA
	.	>	LLAPACHATATAJ
	.	>	LLAPACHATAPIS
	.	>	LLAPACHATARI
	.	>	LLAPACHATARAJ
	.	>	LLAPACHATAWAN
	.	>	LLAPACHATAPUNI
	.	>	LLAPACHATAÑA
#	.	>	LLAPACHATASINA	# existe?

	# sustantivos con combinaciones con -lla, -ta, y -má	:
	.	>	LLATATAJMÁ
	.	>	LLATAPISMÁ
	.	>	LLATARIMÁ
	.	>	LLATARAJMÁ
	.	>	LLATAWANMÁ
	.	>	LLATAPUNIMÁ
	.	>	LLATAÑAMÁ

# ***********************************************************
# Plurales con -ta y -lla
flag W:
	.	>	LLASTA		
	.	>	KUNALLATA

	# plurals con -lla con vocal acentado en el ultimo silibo:
	.	>	LLÁS
	.	>	KUNALLÁ
			
	# plurales con combinaciones con -lla y -ta: 
#	.	>	LLASTAPAJ	# existe?
	.	>	LLASTATAJ
	.	>	LLASTAPIS
#	.	>	LLASTARI	# existe?
#	.	>	LLASTAMÁ	# existe?
	.	>	LLASTACHÁ
	.	>	LLASTACHUS
	.	>	LLASTACHU
	.	>	LLASTARAJ
#	.	>	LLASTAQA	# existe?
	.	>	LLASTAWAN
	.	>	LLASTAPUNI
	.	>	LLASTAÑA
#	.	>	LLASTASINA	# existe? 

	# plurales con combinaciones con -lla y -ta: 
#	.	>	KUNALLATAPAJ	# existe?
	.	>	KUNALLATATAJ
	.	>	KUNALLATAPIS
#	.	>	KUNALLATARI	# existe?
#	.	>	KUNALLATAMÁ	# existe?
	.	>	KUNALLATACHÁ
	.	>	KUNALLATACHUS
	.	>	KUNALLATACHU
	.	>	KUNALLATARAJ
#	.	>	KUNALLATAQA	# existe?
	.	>	KUNALLATAWAN
	.	>	KUNALLATAPUNI
	.	>	KUNALLATAÑA
#	.	>	KUNALLATASINA	# existe? 

	# plurales con combinaciones con -lla y con el ultimo silibo acentado: 
#	.	>	LLASPÁJ	# existe?
	.	>	LLASTÁJ
	.	>	LLASPÍS
#	.	>	LLASRÍ	# existe?
	.	>	LLASCHÚS
	.	>	LLASCHÚ
	.	>	LLASRÁJ
#	.	>	LLASQÁ	# existe?
	.	>	LLASWÁN
	.	>	LLASPUNÍ
	.	>	LLASÑÁ
#	.	>	LLASSINÁ	# existe? 

	# plurales con combinaciones con -lla y con el ultimo silibo acentado: 
#	.	>	KUNALLAPÁJ	# existe?
	.	>	KUNALLATÁJ
	.	>	KUNALLAPÍS
#	.	>	KUNALLARÍ	# existe?
	.	>	KUNALLACHÚS
	.	>	KUNALLACHÚ
	.	>	KUNALLARÁJ
#	.	>	KUNALLAQÁ	# existe?
	.	>	KUNALLAWÁN
	.	>	KUNALLAPUNÍ
	.	>	KUNALLAÑÁ
#	.	>	KUNALLASINÁ	# existe? 

	# genitivos plurales con -lla y -ta: 
	.	>	LLASNIYTA
	.	>	LLASNIYKITA
	.	>	LLASNINTA
	.	>	LLASNINCHEJTA
	.	>	LLASNIYKUTA
	.	>	LLASNIYKICHEJTA
	.	>	LLASNINKUTA				

	# genitivos plurales con -lla  con vocal acentado en el ultimo silibo:
	.	>	LLASNÍY
	.	>	LLASNIYKÍ
	.	>	LLASNÍN
	.	>	LLASNINCHÉJ
	.	>	LLASNIYKÚ
	.	>	LLASNIYKICHÉJ
	.	>	LLASNINKÚ

	# genitivos plurales con -lla y -ta: 
	.	>	KUNALLANIYTA
	.	>	KUNALLANIYKITA
	.	>	KUNALLANINTA
	.	>	KUNALLANINCHEJTA
	.	>	KUNALLANIYKUTA
	.	>	KUNALLANIYKICHEJTA
	.	>	KUNALLANINKUTA
	.	>	KUNALLATA
				
	# plurales con combinaciones de -lla, -ta, y -chu 
	.	>	LLASTATAJCHU
	.	>	LLASTAPISCHU
	.	>	LLASTARICHU
	.	>	LLASTARAJCHU
	.	>	LLASTAWANCHU
	.	>	LLASTAPUNICHU
	.	>	LLASTAÑACHU
#	.	>	LLASTASINACHU	# existe?

	# plurales con combinaciones de -lla, -ta, y -chu 
	.	>	LLASTATAJCHU
	.	>	LLASTAPISCHU
	.	>	LLASTARICHU
	.	>	LLASTARAJCHU
	.	>	LLASTAWANCHU
	.	>	LLASTAPUNICHU
	.	>	LLASTAÑACHU
#	.	>	LLASTASINACHU	# existe?

	# sustantivos plurales con combinaciones con -lla, -ta, y -chá:
	.	>	LLASTACHÁ	 		
	.	>	LLASTATAJCHÁ
	.	>	LLASTAPISCHÁ
	.	>	LLASTARICHÁ
	.	>	LLASTARAJCHÁ
	.	>	LLASTAWANCHÁ
	.	>	LLASTAPUNICHÁ
	.	>	LLASTAÑACHÁ
#	.	>	LLASTASINACHÁ	# existe?

	# sustantivos plurales con combinaciones con -lla, -ta, y -chá:
	.	>	KUNALLATACHÁ
	.	>	KUNALLATATAJCHÁ
	.	>	KUNALLATAPISCHÁ
	.	>	KUNALLATARICHÁ
	.	>	KUNALLATARAJCHÁ
	.	>	KUNALLATAWANCHÁ
	.	>	KUNALLATAPUNICHÁ
	.	>	KUNALLATAÑACHÁ
#	.	>	KUNALLATASINACHÁ	# existe?

	# sustantivos plurales con combinaciones con -lla, -ta, y -chus:
	.	>	LLASTACHUS
	.	>	LLASTATAJCHUS
	.	>	LLASTAPISCHUS
	.	>	LLASTARICHUS
	.	>	LLASTARAJCHUS
	.	>	LLASTAWANCHUS
	.	>	LLASTAPUNICHUS
	.	>	LLASTAÑACHUS
#	.	>	LLASTASINACHUS	# existe?

	# sustantivos plurales con combinaciones con -lla, -ta, y -chus:
	.	>	KUNALLATACHUS
	.	>	KUNALLATATAJCHUS
	.	>	KUNALLATAPISCHUS
	.	>	KUNALLATARICHUS
	.	>	KUNALLATARAJCHUS
	.	>	KUNALLATAWANCHUS
	.	>	KUNALLATAPUNICHUS
	.	>	KUNALLATAÑACHUS
#	.	>	KUNALLATASINACHUS	# existe?

	# sustantivos plurales con combinaciones con -lla, -ta, y -jina  termina en vocal:
	.	>	LLASJINATA		
	.	>	LLASJINATATAJ
	.	>	LLASJINATAPIS
	.	>	LLASJINATARI
	.	>	LLASJINATARAJ
	.	>	LLASJINATAWAN
	.	>	LLASJINATAPUNI
	.	>	LLASJINATAÑA
#	.	>	LLASJINATASINA	# existe?

	# sustantivos plurales con combinaciones con -lla, -ta, y -jina:
	.	>	KUNALLAJINATA	
	.	>	KUNALLAJINATATAJ
	.	>	KUNALLAJINATAPIS
	.	>	KUNALLAJINATARI
	.	>	KUNALLAJINATARAJ
	.	>	KUNALLAJINATAWAN
	.	>	KUNALLAJINATAPUNI
	.	>	KUNALLAJINATAÑA
#	.	>	KUNALLAJINATASINA	# existe?

	# sustantivos plurales con combinaciones con -lla, -ta, y -pi:
	.	>	LLASPITA			
	.	>	LLASPITATAJ
	.	>	LLASPITAPIS
	.	>	LLASPITARI
	.	>	LLASPITARAJ
	.	>	LLASPITAWAN
	.	>	LLASPITAPUNI
	.	>	LLASPITAÑA
#	.	>	LLASPITASINA	# existe?

	# sustantivos plurales con combinaciones con -lla, -ta, y -pi:
	.	>	KUNALLAPITA
	.	>	KUNALLAPITATAJ
	.	>	KUNALLAPITAPIS
	.	>	KUNALLAPITARI
	.	>	KUNALLAPITARAJ
	.	>	KUNALLAPITAWAN
	.	>	KUNALLAPITAPUNI
	.	>	KUNALLAPITAÑA
#	.	>	KUNALLAPITASINA	# existe?

	# sustantivos con combinaciones con -lla, -ta, y -pis:
	.	>	LLASTAPUNIPIS
	.	>	LLASTAÑAPIS
#	.	>	LLASTASINAPIS	# existe?
	.	>	LLASTAPIS	 		

	# sustantivos con combinaciones con -lla, -ta, y -pis:
	.	>	KUNALLATAPIS
	.	>	KUNALLATAPUNIPIS
	.	>	KUNALLATAÑAPIS
#	.	>	KUNALLATASINAPIS	# existe?

	# sustantivos con combinaciones con -lla, -ta, y -wan:
	.	>	LLASTAWAN	 		
	.	>	LLASTAPUNIWAN 	# orden?
	.	>	LLASTAÑAWAN
#	.	>	LLASTASINAWAN	# existe?

	# sustantivos con combinaciones con -lla, -ta, y -wan :
	.	>	KUNALLATAWAN
	.	>	KUNALLATAPUNIWAN	# orden?
	.	>	KUNALLATAÑAWAN
#	.	>	KUNALLATASINAWAN	# existe?

	# sustantivos con combinaciones con -lla, -ta, y -taj:
	.	>	LLASTATAJ	 		
	.	>	LLASTAPUNITAJ 	# orden?
	.	>	LLASTAÑATAJ
#	.	>	LLASTASINATAJ	# existe?

	# sustantivos con combinaciones con -lla, -ta, y -taj :
	.	>	KUNALLATATAJ
	.	>	KUNALLATAPUNITAJ	# orden?
	.	>	KUNALLATAÑATAJ
#	.	>	KUNALLATASINATAJ	# existe?

	# sustantivos con combinaciones con -lla, -ta, y -ri:
	.	>	LLASTARI	# existe?	 
	.	>	LLASTAPUNIRI	# existe? orden?
	.	>	LLASTAÑARI	# existe?
#	.	>	LLASTASINARI	# existe?
	# sustantivos con combinaciones con -lla, -ta, y -ri :
	.	>	KUNALLATARI	# existe?	 
	.	>	KUNALLATAPUNIRI	# existe? orden?
	.	>	KUNALLATAÑARI	# existe?
#	.	>	KUNALLATASINARI	# existe?

	# sustantivos con combinaciones con -lla, -ta, y -paj:
	.	>	LLASTAPAJ	# existe?	 
	.	>	LLASTAPAJPUNI	# existe? orden?
	.	>	LLASTAPAJÑA	# existe?
#	.	>	LLASTASINAPAJ	# existe?

	# sustantivos con combinaciones con -lla, -ta, y -paj:	 
	.	>	KUNALLATAPAJ	# existe?	 
	.	>	KUNALLATAPAJPUNI	# existe? orden?
	.	>	KUNALLATAPAJÑA	# existe?
#	.	>	KUNALLATASINAPAJ	# existe?

	# sustantivos con combinaciones con -lla, -ta, y -qa:
	.	>	LLASTAQA	# existe?	 
	.	>	LLASTAPUNIQA	# existe? orden?
	.	>	LLASTAÑAQA	# existe?
#	.	>	LLASTASINAQA	# existe?

	# sustantivos con combinaciones con -lla, -ta, y -qa :
	.	>	KUNALLATAQA	# existe?
	.	>	KUNALLATAPUNIQA	# existe? orden?
	.	>	KUNALLATAÑAQA	# existe?
#	.	>	KUNALLATASINAQA	# existe?

	# sustantivos con combinaciones con -lla, -ta, y -puni:
	.	>	LLASTAPUNI
	.	>	LLASTAPUNITAJ 	# orden?
	.	>	LLASTAPUNIPIS 	# orden?
	.	>	LLASTAPUNIRI
	.	>	LLASTAPUNIRAJ
	.	>	LLASTAWANPUNI
	.	>	LLASTAPUNIÑA
#	.	>	LLASTASINAPUNI	# existe?

	# sustantivos con combinaciones con -lla, -ta, y -puni :
	.	>	KUNALLATAPUNI	
	.	>	KUNALLATAPUNITAJ	# orden?
	.	>	KUNALLATAPUNIPIS	# orden?
	.	>	KUNALLATAPUNIRI
	.	>	KUNALLATAPUNIRAJ
	.	>	KUNALLATAWANPUNI
	.	>	KUNALLATAPUNIÑA
#	.	>	KUNALLATASINAPUNI	# existe?

	# sustantivos con combinaciones con -lla, -ta, y -ña:
	.	>	LLASTAÑA	
	.	>	LLASTAÑATAJ	# orden?
	.	>	LLASTAÑAPIS	# orden?
	.	>	LLASTAÑARI
	.	>	LLASTAÑARAJ
	.	>	LLASTAWANÑA
#	.	>	LLASTASINAÑA	# existe?

	# sustantivos con combinaciones con -lla, -ta, y -ña:
	.	>	KUNALLATAÑA		
	.	>	KUNALLATAÑATAJ	# orden?
	.	>	KUNALLATAÑAPIS	# orden?
	.	>	KUNALLATAÑARI
	.	>	KUNALLATAÑARAJ
	.	>	KUNALLATAWANÑA
#	.	>	KUNALLATASINAÑA	# existe?

	# sustantivos con combinaciones con -lla, -ta, y -sina:
	.	>	LLASTASINA		
	.	>	LLASTATAJSINA
	.	>	LLASTAPISSINA
	.	>	LLASTARISINA
	.	>	LLASTARAJSINA
	.	>	LLASTAWANSINA
	.	>	LLASTAPUNISINA
	.	>	LLASTAÑASINA

	# sustantivos con combinaciones con -lla, -ta, y -sina:
	.	>	KUNALLATASINA	
	.	>	KUNALLATATAJSINA
	.	>	KUNALLATAPISSINA
	.	>	KUNALLATARISINA
	.	>	KUNALLATARAJSINA
	.	>	KUNALLATAWANSINA
	.	>	KUNALLATAPUNISINA
	.	>	KUNALLATAÑASINA

	# sustantivos con combinaciones con -lla, -ta, y -pacha:
	.	>	LLASPACHATA
	.	>	LLASPACHATAPACHATAJ
	.	>	LLASPACHATAPIS
	.	>	LLASPACHATARI
	.	>	LLASPACHATARAJ
	.	>	LLASPACHATAWAN
	.	>	LLASPACHATAPUNI
	.	>	LLASPACHATAÑA
#	.	>	LLASPACHATASINA	# existe?

	# sustantivos con combinaciones con -lla, -ta, y -pacha:
	.	>	KUNALLAPACHATA	
	.	>	KUNALLAPACHATATAJ
	.	>	KUNALLAPACHATAPIS
	.	>	KUNALLAPACHATARI
	.	>	KUNALLAPACHATARAJ
	.	>	KUNALLAPACHATAWAN
	.	>	KUNALLAPACHATAPUNI
	.	>	KUNALLAPACHATAÑA
#	.	>	KUNALLAPACHATASINA	# existe?

	# sustantivos con combinaciones con -lla, -ta, y -má:
	.	>	LLASTAMÁ	
	.	>	LLASTATAJMÁ
	.	>	LLASTAPISMÁ
	.	>	LLASTARIMÁ
	.	>	LLASTARAJMÁ
	.	>	LLASTAWANMÁ
	.	>	LLASTAPUNIMÁ
	.	>	LLASTAÑAMÁ

	# sustantivos con combinaciones con -lla, -ta, y -má:
	.	>	KUNALLATAMÁ		
	.	>	KUNALLATATAJMÁ
	.	>	KUNALLATAPISMÁ
	.	>	KUNALLATARIMÁ
	.	>	KUNALLATARAJMÁ
	.	>	KUNALLATAWANMÁ
	.	>	KUNALLATAPUNIMÁ
	.	>	KUNALLATAÑAMÁ

	# plurales con combinaciones con -lla, -ta y -jawa:
	.	>	LLASJAWATAPIS
	.	>	LLASJAWATARI
#	.	>	LLASJAWATAMÁ	# existe?
	.	>	LLASJAWATARAJ
	.	>	LLASJAWATATAJ
	.	>	LLASJAWATAWAN
	.	>	LLASJAWATAPUNI	# existe?
	.	>	LLASJAWATAÑA
#	.	>	LLASJAWATASINA	# existe?

	# plurales con combinaciones con -lla, -ta y -jawa:
	# existe?
	.	>	KUNALLAJAWATAPIS
	.	>	KUNALLAJAWATARI
#	.	>	KUNALLAJAWATAMÁ	# existe?
	.	>	KUNALLAJAWATARAJ
	.	>	KUNALLAJAWATATAJ
	.	>	KUNALLAJAWATAWAN
	.	>	KUNALLAJAWATAPUNI	# existe?
	.	>	KUNALLAJAWATAÑA
#	.	>	KUNALLAJAWATASINA	# existe?


#***********************************************************
# Afijos con -lla y -ntin
flag o:
	[AEIOU]	>	NTILLAN	 
	[^AEIOU]	>	NINTILLAN		

	# sustantivos con combinaciones con -lla & -ntin que termina en vocal:
	# Según los ejemplos de Morató, p 29, inserta -lla adentro de -ntin
	[AEIOU]	>	NTILLANMANTA	
	[AEIOU]	>	NTILLANMAN
	[AEIOU]	>	NTILLANPAJ
	[AEIOU]	>	NTILLANTAJ
	[AEIOU]	>	NTILLANPIS
	[AEIOU]	>	NTILLANRI
#	[AEIOU]	>	NTILLANMÁ	# existe?
	[AEIOU]	>	NTILLANRAJ
	[AEIOU]	>	NTILLANQA	 
	[AEIOU]	>	NTILLANJINA
	[AEIOU]	>	NTILLANWAN
	[AEIOU]	>	NTILLANPUNI	# existe?
	[AEIOU]	>	NTILLANÑA
	[AEIOU]	>	NTILLANSINA
	[AEIOU]	>	NTILLANPACHA
	[AEIOU]	>	NTILLANMANTAPACHA
	[AEIOU]	>	NTILLANKAMA
	[AEIOU]	>	NTILLANRAYKU
	[AEIOU]	>	NTILLANJAWA

	# sustantivos con combinaciones con -lla & -ntin que termina en consonante:
	# Según los ejemplos de Morató, p 29, inserta -lla adentro de -ntin
	[^AEIOU]	>	NINTILLANMANTA  
	[^AEIOU]	>	NINTILLANMAN
	[^AEIOU]	>	NINTILLANPAJ
	[^AEIOU]	>	NINTILLANTAJ
	[^AEIOU]	>	NINTILLANPIS
	[^AEIOU]	>	NINTILLANRI
#	[^AEIOU]	>	NINTILLANMÁ	# existe?
	[^AEIOU]	>	NINTILLANRAJ
	[^AEIOU]	>	NINTILLANQA		
	[^AEIOU]	>	NINTILLANJINA
	[^AEIOU]	>	NINTILLANWAN
	[^AEIOU]	>	NINTILLANPUNI	# existe?
	[^AEIOU]	>	NINTILLANÑA
	[^AEIOU]	>	NINTILLANSINA
	[^AEIOU]	>	NINTILLANPACHA
	[^AEIOU]	>	NINTILLANMANTAPACHA
	[^AEIOU]	>	NINTILLANKAMA
	[^AEIOU]	>	NINTILLANRAYKU
	[^AEIOU]	>	NINTILLANJAWA

#*****************************************************
# Plurales con -lla y -ntin	(existe?)
# (puede -ntin ser plural?)
flag O:
#	# sustantivos con combinaciones con -lla & -ntin:
#	# Según los ejemplos de Morató, p 29, inserta -lla después de -ntin
	[AEIOU]	>	SNINTILLANMANTA	 
	[AEIOU]	>	SNINTILLANMAN
	[AEIOU]	>	SNINTILLANPAJ
	[AEIOU]	>	SNINTILLANTAJ
	[AEIOU]	>	SNINTILLANPIS
	[AEIOU]	>	SNINTILLANRI
	[AEIOU]	>	SNINTILLANRAJ
	[AEIOU]	>	SNINTILLANMÁ
	[AEIOU]	>	SNINTILLANQA		
	[AEIOU]	>	SNINTILLANJINA
	[AEIOU]	>	SNINTILLANWAN
	[AEIOU]	>	SNINTILLANPUNI
	[AEIOU]	>	SNINTILLANÑA
	[AEIOU]	>	SNINTILLANSINA
	[AEIOU]	>	SNINTILLANPACHA
	[AEIOU]	>	SNINTILLANMANTAPACHA
	[AEIOU]	>	SNINTILLANKAMA
	[AEIOU]	>	SNINTILLANRAYKU
	[AEIOU]	>	SNINTILLANJAWA

#	# sustantivos con combinaciones con -lla & -ntin:
#	# Según los ejemplos de Morató, p 29, inserta -lla adentro de -ntin
	.	>	KUNANTILLANMANTA	
	.	>	KUNANTILLANMAN
	.	>	KUNANTILLANPAJ
	.	>	KUNANTILLANTAJ
	.	>	KUNANTILLANPIS
	.	>	KUNANTILLANRI
	.	>	KUNANTILLANMÁ
	.	>	KUNANTILLANRAJ
	.	>	KUNANTILLANQA	
	.	>	KUNANTILLANJINA
	.	>	KUNANTILLANWAN
	.	>	KUNANTILLANPUNI
	.	>	KUNANTILLANÑA
	.	>	KUNANTILLANSINA
	.	>	KUNANTILLANPACHA
	.	>	KUNANTILLANMANTAPACHA
	.	>	KUNANTILLANKAMA
	.	>	KUNANTILLANRAYKU
	.	>	KUNANTILLANJAWA

#*******************************************************
# Afijos con -lla, -ta, y -ntin:
flag q:
	[AEIOU]	>	NTILLANTA	 
	[^AEIOU]	>	NINTILLANTA		

	# sustantivos con combinaciones con -lla, -ta, y -ntin que termina en vocal:
	[AEIOU]	>	NTILLANTACHU
	[AEIOU]	>	NTILLANTACHÁ
	[AEIOU]	>	NTILLANTACHUS
	[AEIOU]	>	NTILLANTAPI
	[AEIOU]	>	NTILLANTATAJ
	[AEIOU]	>	NTILLANTAPIS
	[AEIOU]	>	NTILLANTARI
	[AEIOU]	>	NTILLANTARAJ
	[AEIOU]	>	NTILLANTAWAN
	[AEIOU]	>	NTILLANTAPUNI
	[AEIOU]	>	NTILLANTAÑA
	[AEIOU]	>	NTILLANTASINA	# existe?
	[AEIOU]	>	NTILLANTAJAWA	# existe?

	# sustantivos con combinaciones con -lla, -ta, y -ntin que termina en consonante:
	[^AEIOU]	>	NINTILLANTACHU
	[^AEIOU]	>	NINTILLANTACHÁ
	[^AEIOU]	>	NINTILLANTACHUS
	[^AEIOU]	>	NINTILLANTAPI
	[^AEIOU]	>	NINTILLANTATAJ
	[^AEIOU]	>	NINTILLANTAPIS
	[^AEIOU]	>	NINTILLANTARI
	[^AEIOU]	>	NINTILLANTARAJ
	[^AEIOU]	>	NINTILLANTAWAN
	[^AEIOU]	>	NINTILLANTAPUNI
	[^AEIOU]	>	NINTILLANTAÑA
	[^AEIOU]	>	NINTILLANTASINA	# existe?
	[^AEIOU]	>	NINTILLANTAJAWA	# existe?

	# sustantivos genitivos con -lla y -ntin: 
	[AEIOU]	>	NTILLANNIY
	[AEIOU]	>	NTILLANNIYKI
	[AEIOU]	>	NTILLANNIN
	[AEIOU]	>	NTILLANNINCHEJ
	[AEIOU]	>	NTILLANNIYKU
	[AEIOU]	>	NTILLANNIYKICHEJ
	[AEIOU]	>	NTILLANNINKU

	# sustantivos genitivos con -lla y -ntin: 
	[^AEIOU]	>	NINTILLANNIY
	[^AEIOU]	>	NINTILLANNIYKI
	[^AEIOU]	>	NINTILLANNIN
	[^AEIOU]	>	NINTILLANNINCHEJ
	[^AEIOU]	>	NINTILLANNIYKU
	[^AEIOU]	>	NINTILLANNIYKICHEJ
	[^AEIOU]	>	NINTILLANNINKU

	# sustantivos posesores con -lla y -ntin: 
	[AEIOU]	>	NTILLANPA
	[AEIOU]	>	NTILLANPATA

	# sustantivos posesores con -lla y -ntin: 
	[^AEIOU]	>	NINTILLANPA
	[^AEIOU]	>	NINTILLANPATA

#*******************************************************
# Plurales con -lla, -ta, y -ntin:
# puede -ntin ser plural?
flag Q:
#	# sustantivos con combinaciones con -lla, -ta, y -ntin que termina en vocal:
	[AEIOU]	>	SNINTILLANTACHU
	[AEIOU]	>	SNINTILLANTACHÁ
	[AEIOU]	>	SNINTILLANTACHUS
	[AEIOU]	>	SNINTILLANTAPI
	[AEIOU]	>	SNINTILLANTATAJ
	[AEIOU]	>	SNINTILLANTAPIS
	[AEIOU]	>	SNINTILLANTARI
	[AEIOU]	>	SNINTILLANTARAJ
	[AEIOU]	>	SNINTILLANTAWAN
	[AEIOU]	>	SNINTILLANTAPUNI
	[AEIOU]	>	SNINTILLANTAÑA
	[AEIOU]	>	SNINTILLANTASINA	# existe?
	[AEIOU]	>	SNINTILLANTAJAWA	# existe?

#	# sustantivos con combinaciones con -lla, -ta, y -ntin que termina en consonante:
	.	>	KUNANTILLANTACHU
	.	>	KUNANTILLANTACHÁ
	.	>	KUNANTILLANTACHUS
	.	>	KUNANTILLANTAPI
	.	>	KUNANTILLANTAPIS
	.	>	KUNANTILLANTARI
	.	>	KUNANTILLANTATAJ
	.	>	KUNANTILLANTARAJ
	.	>	KUNANTILLANTAWAN
	.	>	KUNANTILLANTAPUNI
	.	>	KUNANTILLANTAÑA
	.	>	KUNANTILLANTASINA	# existe?
	.	>	KUNANTILLANTAJAWA	# existe?

#	# genitivos plurales con -lla y -ntin: 
	[AEIOU]	>	SNINTILLANNIY
	[AEIOU]	>	SNINTILLANNIYKI
	[AEIOU]	>	SNINTILLANNIN
	[AEIOU]	>	SNINTILLANNINCHEJ
	[AEIOU]	>	SNINTILLANNIYKU
	[AEIOU]	>	SNINTILLANNIYKICHEJ
	[AEIOU]	>	SNINTILLANNINKU

#	# genitivos plurales con -lla y -ntin: 
	.	>	KUNANTILLANNIY
	.	>	KUNANTILLANNIYKI
	.	>	KUNANTILLANNIN
	.	>	KUNANTILLANNINCHEJ
	.	>	KUNANTILLANNIYKU
	.	>	KUNANTILLANNIYKICHEJ
	.	>	KUNANTILLANNINKU

#	# possesors plurales con -lla y -ntin: 
	[AEIOU]	>	SNINTILLANPA
	[AEIOU]	>	SNINTILLANPATA

#	# posesores plurales con -lla y -ntin:
	.	>	KUNANTILLANPA
	.	>	KUNANTILLANPATA

#*******************************************************
# Afijos con -nta o -nej (generalmente palabras para lugares)
# (puede decir chayninta?)
flag j:
	# solo -nta:
	[AEIOU]	>	NTA
	[^AEIOU]	>	NINTA

	# combinaciones con -nta
	[AEIOU]	>	NTACHU
	[^AEIOU]	>	NINTACHU
	[AEIOU]	>	NTACHÁ
	[^AEIOU]	>	NINTACHÁ
	[AEIOU]	>	NTACHUS
	[^AEIOU]	>	NINTACHUS
	[AEIOU]	>	NTAPAJ
	[^AEIOU]	>	NINTAPAJ
	[AEIOU]	>	NTAJINA
	[^AEIOU]	>	NINTAJINA
	[AEIOU]	>	NTAPI
	[^AEIOU]	>	NINTAPI
	[AEIOU]	>	NTAPIS
	[^AEIOU]	>	NINTAPIS
	[AEIOU]	>	NTAWAN
	[^AEIOU]	>	NINTAWAN
	[AEIOU]	>	NTATAJ
	[^AEIOU]	>	NINTATAJ
	[AEIOU]	>	NTARI
	[^AEIOU]	>	NINTARI
	[AEIOU]	>	NTAQA
	[^AEIOU]	>	NINTAQA
	[AEIOU]	>	NTARAYKU
	[^AEIOU]	>	NINTARAYKU
	[AEIOU]	>	NTAPUNI
	[^AEIOU]	>	NINTAPUNI
	[AEIOU]	>	NTAÑA
	[^AEIOU]	>	NINTAÑA
#	[AEIOU]	>	NTAMANTA	# existe?
#	[^AEIOU]	>	NINTAMANTA	# existe?
#	[AEIOU]	>	NTAMAN		# existe?
#	[^AEIOU]	>	NINTAMAN	# existe?
	[AEIOU]	>	NTASINA
	[^AEIOU]	>	NINTASINA
	[AEIOU]	>	NTAKAMA
	[^AEIOU]	>	NINTAKAMA
	[AEIOU]	>	NTAJAWA
	[^AEIOU]	>	NINTAJAWA
	[AEIOU]	>	NTAPACHA
	[^AEIOU]	>	NINTAPACHA
	[AEIOU]	>	NTAMÁ
	[^AEIOU]	>	NINTAMÁ
	[AEIOU]	>	NTARAJ
	[^AEIOU]	>	NINTARAJ
	[AEIOU]	>	NTAMANTAPACHA
	[^AEIOU]	>	NINTAMANTAPACHA	
	[AEIOU]	>	NTINNINTA	# existe?	# orden?
	[^AEIOU]	>	NINTINNINTA	# existe?	# orden?
#	[AEIOU]	>	NTAYOJ	# existe?
#	[^AEIOU]	>	NINTAYOJ	# existe?

	# existe sustantivos con combinaciones con -ta y -nta?	# existe? 
#	[AEIOU]	>	SNINTATA	# existe?
#	.	>	KUNANTATA	# existe?

#	[AEIOU]	>	SNINTAYOJ	# existe?
#	.	>	KUNANTAYOJ	# existe?

	# combinaciones con -nej:
	.	>	NEJ
	.	>	NEJCHU
	.	>	NEJCHÁ
	.	>	NEJCHUS
	.	>	NEJPAJ
	.	>	NEJJINA
	.	>	NEJPI
	.	>	NEJPIS
	.	>	NEJWAN
	.	>	NEJTAJ
	.	>	NEJRI
	.	>	NEJQA
	.	>	NEJRAYKU
	.	>	NEJPUNI
	.	>	NEJÑA
	.	>	NEJMANTA
	.	>	NEJMAN	
	.	>	NEJSINA
	.	>	NEJKAMA
	.	>	NEJJAWA
	.	>	NEJPACHA
	.	>	NEJMÁ
	.	>	NEJRAJ
	.	>	NEJMANTAPACHA

	# combinaciones con -nej y -pi:
	.	> 	NEJPICHU
	.	>	NEJPICHÁ
	.	>	NEJPICHUS
	.	> 	NEJPITAJ
	.	>	NEJPIRI
	.	>	NEJPIWAN
	.	>	NEJPIÑA
	.	>	NEJPIRAJ
	.	>	NEJPIPIS
	.	>	NEJPIPUNI

	# combinaciones con -nej y -man:
	.	> 	NEJMANCHU
	.	>	NEJMANCHÁ
	.	>	NEJMANCHUS
	.	>	NEJMANTAJ
	.	>	NEJMANRI
	.	>	NEJMANWAN
	.	>	NEJMANÑA
	.	>	NEJMANRAJ
	.	>	NEJMANPIS
	.	>	NEJMANPUNI

	# combinaciones con -nej y -manta:
	.	> 	NEJMANTACHU
	.	>	NEJMANTACHÁ
	.	>	NEJMANTACHUS
	.	>	NEJMANTAPIS
	.	>	NEJMANTATAJ
	.	>	NEJMANTARI
	.	>	NEJMANTAWAN
	.	>	NEJMANTAÑA
	.	>	NEJMANTARAJ
	.	>	NEJMANTAPIS
	.	>	NEJMANTAPUNI

	# combinaciones con -nej y -ta:
	.	>	NEJTA
	.	>	NEJTACHU
	.	>	NEJTACHÁ
	.	>	NEJTACHUS
	.	>	NEJTAPAJ
	.	>	NEJJINATA
	.	>	NEJPITA
	.	>	NEJTAPIS
	.	>	NEJTAWAN
	.	>	NEJTATAJ
	.	>	NEJTARI
	.	>	NEJTAQA
#	.	>	NEJRAYKUTA	# existe?
	.	>	NEJTAPUNI
	.	>	NEJTAÑA
	.	>	NEJTASINA
#	.	>	NEJTAKAMA	# existe?
#	.	>	NEJTAJAWA	# existe?
	.	>	NEJPACHATA	# existe?
	.	>	NEJTAMÁ
	.	>	NEJTARAJ
	.	> 	NEJTATAJ
	.	>	NEJTARI

#	# -nta y -ta 		# existe?
#	[AEIOU]	>	NTATA	# existe?
#	[^AEIOU]	>	NINTATA	# existe?


	# sustantivos genitivos con -nta que termina en vocal:
	[AEIOU]	>	NTAY
	[AEIOU]	>	NTAYKI
	[AEIOU]	>	NTAN
	[AEIOU]	>	NTANCHEJNI
	[AEIOU]	>	NTAYKU
	[AEIOU]	>	NTAYKICHEJ
	[AEIOU]	>	NTANKU

	# sustantivos genitivos con -nta que termina en consonante:
	[^AEIOU]	>	NINTAY
	[^AEIOU]	>	NINTAYKI
	[^AEIOU]	>	NINTAN
	[^AEIOU]	>	NINTANCHEJ
	[^AEIOU]	>	NINTAYKU
	[^AEIOU]	>	NINTAYKICHEJ
	[^AEIOU]	>	NINTANKU

	# sustantivos posesores con -nta:
	[AEIOU]	>	NTAJ
	[^AEIOU]	>	NINTAJ
	[AEIOU]	>	NTAJPA
	[^AEIOU]	>	NINTAJPA
	[AEIOU]	>	NTAJTA
	[^AEIOU]	>	NINTAJTA
	[AEIOU]	>	NTAJPATA
	[^AEIOU]	>	NINTAJPATA

#	# sustantivos posesores con -nta y -ta:	# existe?
#	[AEIOU]	>	NTAJTA
#	[^AEIOU]	>	NINTAJTA
#	[AEIOU]	>	NTAJPATA
#	[^AEIOU]	>	NINTAJPATA
#	[AEIOU]	>	NTAJTATA
#	[^AEIOU]	>	NINTAJTATA
#	[AEIOU]	>	NTAJPATATA
#	[^AEIOU]	>	NINTAJPATATA


# **********************************************************
# Plurales con -nta o -nej
# existe?
flag J:
	[AEIOU]	>	SNINTA
	.	>	KUNANTA

	# plurales con combinaciones con -nta: 
	[AEIOU]	>	SNINTACHU
	.	>	KUNANTACHU
	[AEIOU]	>	SNINTACHÁ
	.	>	KUNANTACHÁ
	[AEIOU]	>	SNINTACHUS
	.	>	KUNANTACHUS
	[AEIOU]	>	SNINTAPAJ
	.	>	KUNANTAPAJ
	[AEIOU]	>	SNINTAJINA
	.	>	KUNANTAJINA
	[AEIOU]	>	SNINTAPI
	.	>	KUNANTAPI
	[AEIOU]	>	SNINTAPIS
	.	>	KUNANTAPIS
	[AEIOU]	>	SNINTAWAN
	.	>	KUNANTAWAN
	[AEIOU]	>	SNINTATAJ
	.	>	KUNANTATAJ
	[AEIOU]	>	SNINTARI
	.	>	KUNANTARI
	[AEIOU]	>	SNINTAQA
	.	>	KUNANTAQA
	[AEIOU]	>	SNINTARAYKU
	.	>	KUNANTARAYKU
	[AEIOU]	>	SNINTAPUNI
	.	>	KUNANTAPUNI
	[AEIOU]	>	SNINTAÑA
	.	>	KUNANTAÑA
#	[AEIOU]	>	SNINTAMANTA	# existe?
#	.	>	KUNANTAMANTA	# existe?
#	[AEIOU]	>	SNINTAMAN	# existe?
#	.	>	KUNANTAMAN	# existe?
	[AEIOU]	>	SNINTASINA
	.	>	KUNANTASINA
	[AEIOU]	>	SNINTAKAMA
	.	>	KUNANTAKAMA
	[AEIOU]	>	SNINTAJAWA
	.	>	KUNANTAJAWA
	[AEIOU]	>	SNINTAPACHA
	.	>	KUNANTAPACHA
	[AEIOU]	>	SNINTAMÁ
	.	>	KUNANTAMÁ
	[AEIOU]	>	SNINTARAJ
	.	>	KUNANTARAJ
	[AEIOU]	>	SNINTAMANTAPACHA
	.	>	KUNANTAMANTAPACHA

	# plurales con combinaciones con -nej que termina en vocal:
	[AEIOU]	>	SNEJ
	[AEIOU]	>	SNEJCHU
	[AEIOU]	>	SNEJCHÁ
	[AEIOU]	>	SNEJCHUS
	[AEIOU]	>	SNEJPAJ
	[AEIOU]	>	SNEJJINA
	[AEIOU]	>	SNEJPI
	[AEIOU]	>	SNEJPIS
	[AEIOU]	>	SNEJWAN
	[AEIOU]	>	SNEJTAJ
	[AEIOU]	>	SNEJRI
	[AEIOU]	>	SNEJQA
	[AEIOU]	>	SNEJRAYKU
	[AEIOU]	>	SNEJPUNI
	[AEIOU]	>	SNEJÑA
	[AEIOU]	>	SNEJMANTA
	[AEIOU]	>	SNEJMAN	
	[AEIOU]	>	SNEJSINA
	[AEIOU]	>	SNEJKAMA
	[AEIOU]	>	SNEJJAWA
	[AEIOU]	>	SNEJPACHA
	[AEIOU]	>	SNEJMÁ
	[AEIOU]	>	SNEJRAJ
	[AEIOU]	>	SNEJMANTAPACHA
	
	# plurales con combinaciones con -nej y -pi:
	[AEIOU]	> 	SNEJPICHU
	[AEIOU]	>	SNEJPICHÁ
	[AEIOU]	>	SNEJPICHUS
	[AEIOU]	> 	SNEJPITAJ
	[AEIOU]	>	SNEJPIRI
	[AEIOU]	>	SNEJPIWAN
	[AEIOU]	>	SNEJPIÑA
	[AEIOU]	>	SNEJPIRAJ
	[AEIOU]	>	SNEJPIPIS
	[AEIOU]	>	SNEJPIPUNI

	# plurales con combinaciones con -nej y -man:
	[AEIOU]	> 	SNEJMANCHU
	[AEIOU]	>	SNEJMANCHÁ
	[AEIOU]	>	SNEJMANCHUS
	[AEIOU]	>	SNEJMANTAJ
	[AEIOU]	>	SNEJMANRI
	[AEIOU]	>	SNEJMANWAN
	[AEIOU]	>	SNEJMANÑA
	[AEIOU]	>	SNEJMANRAJ
	[AEIOU]	>	SNEJMANPIS
	[AEIOU]	>	SNEJMANPUNI

	# plurales con combinaciones con -nej y -manta:
	[AEIOU]	> 	SNEJMANTACHU
	[AEIOU]	>	SNEJMANTACHÁ
	[AEIOU]	>	SNEJMANTACHUS
	[AEIOU]	>	SNEJMANTAPIS
	[AEIOU]	>	SNEJMANTATAJ
	[AEIOU]	>	SNEJMANTARI
	[AEIOU]	>	SNEJMANTAWAN
	[AEIOU]	>	SNEJMANTAÑA
	[AEIOU]	>	SNEJMANTARAJ
	[AEIOU]	>	SNEJMANTAPIS
	[AEIOU]	>	SNEJMANTAPUNI

	# plurales con combinaciones con -nej y -ta que termina en vocal:
	[AEIOU]	>	SNEJTA
	[AEIOU]	>	SNEJTACHU
	[AEIOU]	>	SNEJTACHÁ
	[AEIOU]	>	SNEJTACHUS
	[AEIOU]	>	SNEJTAPAJ
	[AEIOU]	>	SNEJPITA
	[AEIOU]	>	SNEJTAPIS
	[AEIOU]	>	SNEJTAWAN
	[AEIOU]	>	SNEJTATAJ
	[AEIOU]	>	SNEJTARI
	[AEIOU]	>	SNEJTAQA
	[AEIOU]	>	SNEJTAPUNI
	[AEIOU]	>	SNEJTAÑA
	[AEIOU]	>	SNEJTAMÁ
	[AEIOU]	>	SNEJTARAJ
	[AEIOU]	> 	SNEJTATAJ
	[AEIOU]	>	SNEJTARI

	# plurales con combinaciones con -nej:
	.	>	KUNANEJ
	.	>	KUNANEJCHU
	.	>	KUNANEJCHÁ
	.	>	KUNANEJCHUS
	.	>	KUNANEJPAJ
	.	>	KUNANEJJINA
	.	>	KUNANEJPI
	.	>	KUNANEJPIS
	.	>	KUNANEJWAN
	.	>	KUNANEJTAJ
	.	>	KUNANEJRI
	.	>	KUNANEJQA
	.	>	KUNANEJRAYKU
	.	>	KUNANEJPUNI
	.	>	KUNANEJÑA
	.	>	KUNANEJMANTA
	.	>	KUNANEJMAN	
	.	>	KUNANEJSINA
	.	>	KUNANEJKAMA
	.	>	KUNANEJJAWA
	.	>	KUNANEJPACHA
	.	>	KUNANEJMÁ
	.	>	KUNANEJRAJ
	.	>	KUNANEJMANTAPACHA
	
	# plurales con combinaciones con -nej y -pi:
	.	> 	KUNANEJPICHU
	.	>	KUNANEJPICHÁ
	.	>	KUNANEJPICHUS
	.	> 	KUNANEJPITAJ
	.	>	KUNANEJPIRI
	.	>	KUNANEJPIWAN
	.	>	KUNANEJPIÑA
	.	>	KUNANEJPIRAJ
	.	>	KUNANEJPIPIS
	.	>	KUNANEJPIPUNI

	# plurales con combinaciones con -nej y -man:
	.	> 	KUNANEJMANCHU
	.	>	KUNANEJMANCHÁ
	.	>	KUNANEJMANCHUS
	.	>	KUNANEJMANTAJ
	.	>	KUNANEJMANRI
	.	>	KUNANEJMANWAN
	.	>	KUNANEJMANÑA
	.	>	KUNANEJMANRAJ
	.	>	KUNANEJMANPIS
	.	>	KUNANEJMANPUNI

	# plurales con combinaciones con -nej y -manta:
	.	> 	KUNANEJMANTACHU
	.	>	KUNANEJMANTACHÁ
	.	>	KUNANEJMANTACHUS
	.	>	KUNANEJMANTAPIS
	.	>	KUNANEJMANTATAJ
	.	>	KUNANEJMANTARI
	.	>	KUNANEJMANTAWAN
	.	>	KUNANEJMANTAÑA
	.	>	KUNANEJMANTARAJ
	.	>	KUNANEJMANTAPIS
	.	>	KUNANEJMANTAPUNI

	# plurales con combinaciones con -nej y -ta que termina en vocal:
	.	>	KUNANEJTA
	.	>	KUNANEJTACHU
	.	>	KUNANEJTACHÁ
	.	>	KUNANEJTACHUS
	.	>	KUNANEJTAPAJ
	.	>	KUNANEJPITA	# existe?
	.	>	KUNANEJTAPIS
	.	>	KUNANEJTAWAN
	.	>	KUNANEJTATAJ
	.	>	KUNANEJTARI
	.	>	KUNANEJTAQA
	.	>	KUNANEJTAPUNI
	.	>	KUNANEJTAÑA
	.	>	KUNANEJTAMÁ
	.	>	KUNANEJTARAJ
	.	> 	KUNANEJTATAJ
	.	>	KUNANEJTARI

	# sustantivos genitivos con -nta que termina en vocal:
	[AEIOU]	>	SNINTAY
	[AEIOU]	>	SNINTAYKI
	[AEIOU]	>	SNINTAN
	[AEIOU]	>	SNINTANCHEJNI
	[AEIOU]	>	SNINTAYKU
	[AEIOU]	>	SNINTAYKICHEJ
	[AEIOU]	>	SNINTANKU

	# genitivos plurales con -nta que termina en vocal:	# orden?
	[AEIOU]	>	YKUNANTA
	[AEIOU]	>	YKIKUNANTA
	[AEIOU]	>	NKUNANTA
	[AEIOU]	>	NCHEJKUNANTA
	[AEIOU]	>	YKUKUNANTA
	[AEIOU]	>	YKICHEJKUNANTA
	[AEIOU]	>	NKUKUNANTA

	# genitivos plurales con -nta que termina en consonante:
	[^AEIOU]	>	NIYKUNANTA
	[^AEIOU]	>	NIYKIKUNANTA
	[^AEIOU]	>	NINKUNANTA
	[^AEIOU]	>	NINCHEJKUNANTA
	[^AEIOU]	>	NIYKUKUNANTA
	[^AEIOU]	>	NIYKICHEJKUNANTA
	[^AEIOU]	>	NINKUKUNANTA

#	# genitivos plurales con -nta que termina en vocal:
#	# existe?
#	[AEIOU]	>	SNINTAYTA
#	[AEIOU]	>	SNINTAYKITA
#	[AEIOU]	>	SNINTANTA
#	[AEIOU]	>	SNINTANCHEJTA
#	[AEIOU]	>	SNINTAYKUTA
#	[AEIOU]	>	SNINTAYKICHEJTA
#	[AEIOU]	>	SNINTANKUTA

#	# genitivos plurales con -nta que termina en vocal:	# orden?
#	[AEIOU]	>	YKUNANTATA
#	[AEIOU]	>	YKIKUNANTATA
#	[AEIOU]	>	NKUNANTATA
#	[AEIOU]	>	NCHEJKUNANTATA
#	[AEIOU]	>	YKUKUNANTATA
#	[AEIOU]	>	YKICHEJKUNANTATA
#	[AEIOU]	>	NKUKUNANTATA

#	# genitivos plurales con -nta que termina en consonante:
#	[^AEIOU]	>	NIYKUNANTATA
#	[^AEIOU]	>	NIYKIKUNANTATA
#	[^AEIOU]	>	NINKUNANTATA
#	[^AEIOU]	>	NINCHEJKUNANTATA
#	[^AEIOU]	>	NIYKUKUNANTATA
#	[^AEIOU]	>	NIYKICHEJKUNANTATA
#	[^AEIOU]	>	NINKUKUNANTATA

#	# plurales con -ntin y -nta:	# existe?
#	[AEIOU]	>	SNINTINNINTA
#	.	>	KUNANTINNINTA
#	[AEIOU]	>	NTINNINTA
#	[^AEIOU]	>	NINTINNINTA
#	[AEIOU]	>	SNINTINNINTA
#	.	>	KUNANTINNINTA

#****************************************************************	
# Afijos con -lla y -nta o -nej
flag k:
	# combinaciones con -lla y -nta
	.	>	LLANTA
	.	>	LLANTACHU
	.	>	LLANTACHÁ
	.	>	LLANTACHUS
	.	>	LLANTAJINA
	.	>	LLAPINTA
	.	>	LLANTAPIS
	.	>	LLANTAWAN	# existe?
	.	>	LLANTATAJ	# existe?
	.	>	LLANTARI	# existe?
	.	>	LLANTAPAJ	# existe?
	.	>	LLANTAQA	# existe?
	.	>	LLANTARAYKU	# existe?
	.	>	LLANTAPUNI
	.	>	LLANTAÑA
	.	>	LLANTAMANTA	# existe?
	.	>	LLANTAMAN	# existe?
	.	>	LLANTASINA
	.	>	LLANTAJAWA
	.	>	LLANTAPACHA
	.	>	LLANTAMANTAPACHA
	.	>	LLANTAMÁ
	[AEIOU]	>	NTILLANNINTA	# existe?
	[^AEIOU]	>	NINTILLANNINTA	# existe?

	# combinaciones con -lla y -nej:	# orden?
	.	>	NEJLLA
	.	>	NEJLLACHU
	.	>	NEJLLACHÁ
	.	>	NEJLLACHUS
	.	>	NEJLLAPAJ
	.	>	NEJLLAJINA
	.	>	NEJLLAPI
	.	>	NEJLLAPIS
	.	>	NEJLLAWAN
	.	>	NEJLLATAJ
	.	>	NEJLLARI
	.	>	NEJLLAQA
	.	>	NEJLLARAYKU
	.	>	NEJLLAPUNI
	.	>	NEJLLAÑA
	.	>	NEJLLAMANTA
	.	>	NEJLLAMAN	
	.	>	NEJLLASINA
	.	>	NEJLLAKAMA
	.	>	NEJLLAJAWA
	.	>	NEJLLAPACHA
	.	>	NEJLLAMÁ
	.	>	NEJLLARAJ
	.	>	NEJLLAMANTAPACHA

	# combinaciones con -nej, -ta, y -lla:
	.	>	NEJLLATA
	.	>	NEJLLATACHU
	.	>	NEJLLATACHÁ
	.	>	NEJLLATACHUS
	.	>	NEJLLATAPAJ
	.	>	NEJLLAJINATA
	.	>	NEJLLAPITA
	.	>	NEJLLATAPIS
	.	>	NEJLLATAWAN
	.	>	NEJLLATATAJ
	.	>	NEJLLATARI
	.	>	NEJLLATAQA
#	.	>	NEJLLARAYKUTA	# existe?
	.	>	NEJLLATAPUNI
	.	>	NEJLLATAÑA
	.	>	NEJLLATASINA
#	.	>	NEJLLATAKAMA	# existe?
#	.	>	NEJLLATAJAWA	# existe?
	.	>	NEJLLAPACHATA	# existe?
	.	>	NEJLLATAMÁ
	.	>	NEJLLATARAJ

	# sustantivos genitivos con -lla y -nta: 
	.	>	LLANTAY
	.	>	LLANTAYKI
	.	>	LLANTAN
	.	>	LLANTANCHEJ
	.	>	LLANTAYKU
	.	>	LLANTAYKICHEJ
	.	>	LLANTANKU

	# sustantivos posesores con -lla y -nta: 
	.	>	LLANTAJ
	.	>	LLANTAJPA
	.	>	LLANTAJTA
	.	>	LLANTAJPATA


#****************************************************************	
# Plurales con -lla y -nta o -nej
flag K:
	.	>	LLASNINTA
	.	>	KUNALLANINTA
	
	# sustantivos con combinaciones con -lla & -nta:
	.	>	LLASNINTAMANTA	
	.	>	LLASNINTAMAN
	.	>	LLASNINTAPAJ
	.	>	LLASNINTATAJ
	.	>	LLASNINTAPIS
	.	>	LLASNINTARI
	.	>	LLASNINTAMANTA	# existe?
	.	>	LLASNINTARAJ
	.	>	LLASNINTAQA	# existe?
	.	>	LLASNINTAJINA
	.	>	LLASNINTAWAN
	.	>	LLASNINTAPUNI	# existe?
	.	>	LLASNINTAÑA
	.	>	LLASNINTASINA
	.	>	LLASNINTAPACHA
	.	>	LLASNINTAMANTAPACHA
	.	>	LLASNINTAKAMA
	.	>	LLASNINTARAYKU
	.	>	LLASNINTAJAWA

	# sustantivos con combinaciones con -lla & -nta:
	.	>	KUNALLANTAMANTA	 
	.	>	KUNALLANTAMAN
	.	>	KUNALLANTAPAJ
	.	>	KUNALLANTATAJ
	.	>	KUNALLANTAPIS
	.	>	KUNALLANTARI
#	.	>	KUNALLANTAMANTA	# existe?
	.	>	KUNALLANTARAJ
	.	>	KUNALLANTAQA	# existe?
	.	>	KUNALLANTAJINA
	.	>	KUNALLANTAWAN
	.	>	KUNALLANTAPUNI	# existe?
	.	>	KUNALLANTAÑA
	.	>	KUNALLANTASINA
	.	>	KUNALLANTAPACHA
	.	>	KUNALLANTAMANTAPACHA
	.	>	KUNALLANTAKAMA
	.	>	KUNALLANTARAYKU
	.	>	KUNALLANTAJAWA

	# sustantivos genitivos con -lla y -nta: 
	.	>	LLASNINTAY
	.	>	LLASNINTAYKI
	.	>	LLASNINTAN
	.	>	LLASNINTANCHEJ
	.	>	LLASNINTAYKU
	.	>	LLASNINTAYKICHEJ
	.	>	LLASNINTANKU

	# sustantivos genitivos con -lla y -nta: 
	.	>	KUNALLANTAY
	.	>	KUNALLANTAYKI
	.	>	KUNALLANTAN
	.	>	KUNALLANTANCHEJ
	.	>	KUNALLANTAYKU
	.	>	KUNALLANTAYKICHEJ
	.	>	KUNALLANTANKU

	# sustantivos posesores con -lla y -nta: 
	.	>	LLASNINTAJ
	.	>	LLASNINTAJPA
	.	>	LLASNINTAJTA
	.	>	LLASNINTAJPATA

	# sustantivos posesores con -lla y -nta: 
	.	>	KUNALLANTAJ
	.	>	KUNALLANTAJPA
	.	>	KUNALLANTAJTA
	.	>	KUNALLANTAJPATA

#	[AEIOU]	>	NTAYOJLLA	# existe?
#	[^AEIOU]	>	NINTAYOJLLA	# existe?
#	.	>	KUNANTAYOJLLA	# existe?
#	.	>	LLANTATA	# existe?
#	[AEIOU]	>	SNINTILLANNINTA	# existe?
#	.	>	KUNANTILLANNINTA	# existe?
#	[AEIOU]	>	NTILLANNINTATA	# existe?
#	[^AEIOU]	>	NINTILLANNINTATA	# existe?
#	[AEIOU]	>	SNINTILLANNINTATA	# existe?
#	.	>	KUNANTILLANNINTATA	# existe?

#*********************************************************
# Afijos con -ntin
flag n:
	[AEIOU]	>	NTIN
	[^AEIOU]	>	NINTIN

	# combinaciones con -ntin:
	[AEIOU]	>	NTINCHU
	[^AEIOU]	>	NINTINCHU
	[AEIOU]	>	NTINCHÁ
	[^AEIOU]	>	NINTINCHÁ
	[AEIOU]	>	NTINCHUS
	[^AEIOU]	>	NINTINCHUS
	[AEIOU]	>	NTINJINA
	[^AEIOU]	>	NINTINJINA
	[AEIOU]	>	NTINPI
	[^AEIOU]	>	NINTINPI
	[AEIOU]	>	NTINPIS
	[^AEIOU]	>	NINTINPIS
	[AEIOU]	>	NTINWAN
	[^AEIOU]	>	NINTINWAN
	[AEIOU]	>	NTINTAJ
	[^AEIOU]	>	NINTINTAJ
	[AEIOU]	>	NTINRI
	[^AEIOU]	>	NINTINRI
	[AEIOU]	>	NTINPAJ
	[^AEIOU]	>	NINTINPAJ
	[AEIOU]	>	NTINQA
	[^AEIOU]	>	NINTINQA
	[AEIOU]	>	NTINRAYKU
	[^AEIOU]	>	NINTINRAYKU
	[AEIOU]	>	NTINPUNI
	[^AEIOU]	>	NINTINPUNI
	[AEIOU]	>	NTINÑA
	[^AEIOU]	>	NINTINÑA
	[AEIOU]	>	NTINMANTA
	[^AEIOU]	>	NINTINMANTA
	[AEIOU]	>	NTINMANTAPACHA
	[^AEIOU]	>	NINTINMANTAPACHA
	[AEIOU]	>	NTINMAN
	[^AEIOU]	>	NINTINMAN
	[AEIOU]	>	NTINSINA
	[^AEIOU]	>	NINTINSINA
	[AEIOU]	>	NTINKAMA
	[^AEIOU]	>	NINTINKAMA
	[AEIOU]	>	NTINJAWA
	[^AEIOU]	>	NINTINJAWA
	[AEIOU]	>	NTINPACHA
	[^AEIOU]	>	NINTINPACHA
	[AEIOU]	>	NTINMÁ
	[^AEIOU]	>	NINTINMÁ

	# sustantivos genitivos con -ntin que termina en vocal:
	[AEIOU]	>	NTINNIY
	[AEIOU]	>	NTINNIYKI
	[AEIOU]	>	NTINNIN
	[AEIOU]	>	NTINNINCHEJ
	[AEIOU]	>	NTINNIYKU
	[AEIOU]	>	NTINNIYKICHEJ
	[AEIOU]	>	NTINNINKU

	# sustantivos genitivos con -ntin que termina en consonante:
	[^AEIOU]	>	NINTINNIY
	[^AEIOU]	>	NINTINNIYKI
	[^AEIOU]	>	NINTINNIN
	[^AEIOU]	>	NINTINNINCHEJ
	[^AEIOU]	>	NINTINNIYKU
	[^AEIOU]	>	NINTINNIYKICHEJ
	[^AEIOU]	>	NINTINNINKU

	# sustantivos posesores con -ntin:
	[AEIOU]	>	NTINPA
	[AEIOU]	>	NTINPATA
	[^AEIOU]	>	NINTINPA
	[^AEIOU]	>	NINTINPATA
	
#*********************************************************
# Plurales con -ntin
# existe plurales de -ntin?
flag N:
	# sustantivos plurales con -ntin: 
	[AEIOU]	>	SNINTIN		
	.	>	KUNANTIN 	# orden?

	# sustantivos plurales con combinaciones con -ntin: 
	[AEIOU]	>	SNINTINCHU	
	.	>	KUNANTINCHU	
	[AEIOU]	>	SNINTINCHÁ
	.	>	KUNANTINCHÁ
	[AEIOU]	>	SNINTINCHUS
	.	>	KUNANTINCHUS
	[AEIOU]	>	SNINTINJINA
	.	>	KUNANTINJINA
	[AEIOU]	>	SNINTINPI
	.	>	KUNANTINPI
	[AEIOU]	>	SNINTINPIS
	.	>	KUNANTINPIS
	[AEIOU]	>	SNINTINWAN
	.	>	KUNANTINWAN
	[AEIOU]	>	SNINTINTAJ
	.	>	KUNANTINTAJ
	[AEIOU]	>	SNINTINRI
	.	>	KUNANTINRI
	[AEIOU]	>	SNINTINPAJ
	.	>	KUNANTINPAJ
	[AEIOU]	>	SNINTINQA
	.	>	KUNANTINQA
	[AEIOU]	>	SNINTINRAYKU
	.	>	KUNANTINRAYKU
	[AEIOU]	>	SNINTINPUNI
	.	>	KUNANTINPUNI
	[AEIOU]	>	SNINTINÑA
	.	>	KUNANTINÑA
	[AEIOU]	>	SNINTINMANTA
	.	>	KUNANTINMANTA
	[AEIOU]	>	SNINTINMAN
	.	>	KUNANTINMAN
	[AEIOU]	>	SNINTINSINA
	.	>	KUNANTINSINA
	[AEIOU]	>	SNINTINKAMA
	.	>	KUNANTINKAMA
	[AEIOU]	>	SNINTINJAWA
	.	>	KUNANTINJAWA
	[AEIOU]	>	SNINTINPACHA
	.	>	KUNANTINPACHA
	[AEIOU]	>	SNINTINMÁ
	.	>	KUNANTINMÁ
#	[AEIOU]	>	SNINTINTAJAWA	# existe?
#	.	>	KUNANTINTAJAWA	# existe?
	[AEIOU]	>	SNINTINMANTAPACHA
	.	>	KUNANTINMANTAPACHA

	# sustantivos genitivos con -ntin:
	.	>	KUNANTINNIY
	.	>	KUNANTINNIYKI
	.	>	KUNANTINNIN
	.	>	KUNANTINNINCHEJ
	.	>	KUNANTINNIYKU
	.	>	KUNANTINNIYKICHEJ
	.	>	KUNANTINNINKU

	# sustantivos posesores con -ntin:
	[AEIOU]	>	SNINTINPA
	[AEIOU]	>	SNINTINPATA
	.	>	KUNANTINPA
	.	>	KUNANTINPATA

#*******************************************************************
# Afijos con -ta y -ntin
flag p:
	# sustantivos genitivos con -ta y -ntin que termina en vocal:
	[AEIOU]	>	NTINNIYTA
	[AEIOU]	>	NTINNIYKITA
	[AEIOU]	>	NTINNINCHEJTA
	[AEIOU]	>	NTINNIYKUTA
	[AEIOU]	>	NTINNIYKICHEJTA
	[AEIOU]	>	NTINNINKUTA

	# sustantivos genitivos con -ta y -ntin que termina en consonante:
	[^AEIOU]	>	NINTINNIYTA
	[^AEIOU]	>	NINTINNIYKITA
	[^AEIOU]	>	NINTINNINCHEJTA
	[^AEIOU]	>	NINTINNIYKUTA
	[^AEIOU]	>	NINTINNIYKICHEJTA
	[^AEIOU]	>	NINTINNINKUTA

	# singulares con -ta y -ntin:
	[AEIOU]	>	NTINTA	
	[^AEIOU]	>	NINTINTA  
	[AEIOU]	>	NTINTACHU 
	[^AEIOU]	>	NINTINTACHU	
	[AEIOU]	>	NTINTACHÁ 
	[^AEIOU]	>	NINTINTACHÁ	
	[AEIOU]	>	NTINTACHUS	
	[^AEIOU]	>	NINTINTACHUS	
	[AEIOU]	>	NTINJINATA	
	[^AEIOU]	>	NINTINJINATA	
	[AEIOU]	>	NTINPITA 
	[^AEIOU]	>	NINTINPITA
	[AEIOU]	>	NTINTAPIS 
	[^AEIOU]	>	NINTINTAPIS	
	[AEIOU]	>	NTINTAWAN 
	[^AEIOU]	>	NINTINTAWAN	
	[AEIOU]	>	NTINTATAJ 
	[^AEIOU]	>	NINTINTATAJ	
	[AEIOU]	>	NTINTARI  
	[^AEIOU]	>	NINTINTARI	
	[AEIOU]	>	NTINTAPAJ 
	[^AEIOU]	>	NINTINTAPAJ	
	[AEIOU]	>	NTINTAQA  
	[^AEIOU]	>	NINTINTAQA	
	[AEIOU]	>	NTINTAPUNI	# existe? 
	[^AEIOU]	>	NINTINTAPUNI	#orden?	
	[AEIOU]	>	NTINTAÑA	# existe? 
	[^AEIOU]	>	NINTINTAÑA	# orden?  
	[AEIOU]	>	NTINTASINA	
	[^AEIOU]	>	NINTINTASINA	
	[AEIOU]	>	NTINPACHATA	
	[^AEIOU]	>	NINTINPACHATA  
	[AEIOU]	>	NTINTAMÁ  
	[^AEIOU]	>	NINTINTAMÁ	

	# sustantivos con combinaciones con -ta y -ntin que termina en vocal:
	[AEIOU]	>	NTINTAPIS
	[AEIOU]	>	NTINTARI
#	[AEIOU]	>	NTINTAMÁ	# existe?
	[AEIOU]	>	NTINTARAJ
	[AEIOU]	>	NTINTAWAN
	[AEIOU]	>	NTINTAPUNI	
	[AEIOU]	>	NTINTAÑA
#	[AEIOU]	>	NTINTASINA	# existe?
	[AEIOU]	>	NTINJAWATA

	# sustantivos con combinaciones con -ta y -ntin que termina en consonante:
	[^AEIOU]	>	NINTINTAPIS
	[^AEIOU]	>	NINTINTARI
#	[^AEIOU]	>	NINTINTAMÁ	# existe?
	[^AEIOU]	>	NINTINTARAJ
	[^AEIOU]	>	NINTINTAWAN
	[^AEIOU]	>	NINTINTAPUNI	
	[^AEIOU]	>	NINTINTAÑA
#	[^AEIOU]	>	NINTINTASINA	# existe?
	[^AEIOU]	>	NINTINJAWATA  

#****************************************************************
# Plurales con -ntin y -ta
# existe?
flag P:
	# genitivos plurales que con -ta y -ntin que termina en vocal:
	[AEIOU]	>	SNINTINNIYTA
	[AEIOU]	>	SNINTINNIYKITA
	[AEIOU]	>	SNINTINNINCHEJTA
	[AEIOU]	>	SNINTINNIYKUTA
	[AEIOU]	>	SNINTINNIYKICHEJTA
	[AEIOU]	>	SNINTINNINKUTA

	# genitivos plurales que con -ta y -ntin:
	.	>	KUNANTINNIYTA
	.	>	KUNANTINNIYKITA
	.	>	KUNANTINNINCHEJTA
	.	>	KUNANTINNIYKUTA
	.	>	KUNANTINNIYKICHEJTA
	.	>	KUNANTINNINKUTA

	# sustantivos plurales con combinaciones con -ta y -ntin:
	[AEIOU]	>	SNINTINTA 
	.	>	KUNANTINTA	
	[AEIOU]	>	SNINTINTACHU	# existe?
	.	>	KUNANTINTACHU 	# existe?
	[AEIOU]	>	SNINTINTACHÁ	
	.	>	KUNANTINTACHÁ  
	[AEIOU]	>	SNINTINTACHUS  
	.	>	KUNANTINTACHUS 
	[AEIOU]	>	SNINTINJINATA  
	.	>	KUNANTINJINATA 
	[AEIOU]	>	SININTINTAPI	
	.	>	KUNAININTINTAPI	
	[AEIOU]	>	SNINTINTAPIS	
	.	>	KUNANTINTAPIS  
	[AEIOU]	>	SNINTINTAWAN	
	.	>	KUNANTINTAWAN  
	[AEIOU]	>	SNINTINTATAJ	
	.	>	KUNANTINTATAJ  
	[AEIOU]	>	SNINTINTARI	
	.	>	KUNANTINTARI	
	[AEIOU]	>	SNINTINTAPAJ
	.	>	KUNANTINTAPAJ
	[AEIOU]	>	SNINTINTAQA	
	.	>	KUNANTINTAQA	
	[AEIOU]	>	SNINTINTAPUNI	# existe?
	.	>	KUNANTINTAPUNI	# existe?	 
	[AEIOU]	>	SNINTINTAÑA	# existe? 
	.	>	KUNANTINTAÑA	# existe? 
	[AEIOU]	>	SNINTINTASINA
	.	>	KUNANTINTASINA 
	[AEIOU]	>	SNINTINPACHATA 
	.	>	KUNANTINPACHATA	
	[AEIOU]	>	SNINTINTAMÁ	
	.	>	KUNANTINTAMÁ	

	# sustantivos con combinaciones con -ta y -ntin que termina en vocal:
	[AEIOU]	>	SNINTINTAPIS
	[AEIOU]	>	SNINTINTARI
#	[AEIOU]	>	SNINTINTAMÁ	# existe?
	[AEIOU]	>	SNINTINTARAJ
	[AEIOU]	>	SNINTINTAWAN
	[AEIOU]	>	SNINTINTAPUNI  
	[AEIOU]	>	SNINTINTAÑA
#	[AEIOU]	>	SNINTINTASINA	# existe?
	[AEIOU]	>	SNINTINJAWATA

	# sustantivos con combinaciones con -ta y -ntin:
	.	>	KUNANTINTAPIS
	.	>	KUNANTINTARI
#	.	>	KUNANTINTAMÁ	# existe?
	.	>	KUNANTINTARAJ
	.	>	KUNANTINTAWAN
	.	>	KUNANTINTAPUNI 
	.	>	KUNANTINTAÑA
#	.	>	KUNANTINTASINA	# existe?
	.	>	KUNANTINJAWATA  

	# sustantivos genitivos plurales con -ntin que termina en vocal:
	[AEIOU]	>	SNINTINNIY
	[AEIOU]	>	SNINTINNIYKI
	[AEIOU]	>	SNINTINNIN
	[AEIOU]	>	SNINTINNINCHEJ
	[AEIOU]	>	SNINTINNIYKU
	[AEIOU]	>	SNINTINNIYKICHEJ
	[AEIOU]	>	SNINTINNINKU

#*****************************************************
# Afijos con -yoj y -ntin
flag u:
	[AEIOU]	>	NTINYOJ
	[^AEIOU]	>	NINTINYOJ
#	[AEIOU]	>	SNINTINYOJ	# existe?
#	.	>	KUNANTINYOJ	# existe?
	
	# -yoj, ntin, y -lla:
	[AEIOU]	>	NTILLANYOJ	# existe?
	[^AEIOU]	>	NINTILLANYOJ	# existe?
#	[AEIOU]	>	SNINTILLANYOJ	# existe?
#	.	>	KUNANTILLANYOJ	# existe?
#	[AEIOU]	>	SNINTILLANYOJ	# existe?
#	.	>	KUNANTILLANYOJ	# existe?


#******************************************************************
# Verbos  
# (Puede separar este grupo mejor?  verbos intransivos, transitivos, etc...?  Que hace con
# kapuy?
flag V:

# indicativo presente
	Y	>	-Y,NI
	Y	>	-Y,NKI
	Y	>	-Y,N
	Y	>	-Y,NCHEJ
	Y	>	-Y,YKU
	Y	>	-Y,NKICHEJ
	Y	>	-Y,NKU

# indicativo presente a mí
	Y	>	-Y,WANKI
	Y	>	-Y,WAN
	Y	>	-Y,WANKICHEJ
	Y	>	-Y,WANKU

# indicativo presente a nosotros
	Y	>	-Y,WANCHEJ
	Y	>	-Y,WAYKU

# indicativo presente a tí
	Y	>	-Y,YKI
	Y	>	-Y,SUNKI
	Y	>	-Y,SUYKU
	Y	>	-Y,SUNKU

# indicativo presente a uds
	Y	>	-Y,YKICHEJ
	Y	>	-Y,SUNKICHEJ
	Y	>	-Y,SUNSUNKU

# futuro
	Y		>	-Y,SAJ
	U Y	>	-UY,ONQA
	I Y	>	-IY,ENQA
	[^IU] Y	>	-Y,NQA
	Y		>	-Y,SUNCHEJ
	Y		>	-Y,SQAYKU
	Y		>	-Y,SAYKU
	Y		>	-Y,SAJKU
	U Y	>	-UY,ONQANKU
	I Y	>	-IY,ENQANKU
	[^IU] Y	>	-Y,NQANKU

# futuro a mí
	Y	>	-Y,WANQA
	Y	>	-Y,WANQANKU

# futuro a nosotros
	Y	>	-Y,WASUNCHEJ
	Y	>	-Y,WASQAYKU
	Y	>	-Y,WASAYKU
	Y	>	-Y,WASAJKU

# futuro a tí
	Y	>	-Y,SQAYKI
	Y	>	-Y,SONQA
	Y	>	-Y,SUSQAYKU
	Y	>	-Y,SUSAYKU
	Y	>	-Y,SUSAJKU
	Y	>	-Y,SONQANKU

# futuro a uds.
	Y	>	-Y,QAYKICHEJ
	Y	>	-Y,SONQACHEJ
	Y	>	-Y,SQAYKICHEJ
	Y	>	-Y,SONQACHEJ

# perfecto
	I Y	>	-IY,ERQANI
	U Y	>	-UY,ORQANI
	[^IU] Y	>	-Y,RQANI
	I Y	>	-IY,ERQANKI
	U Y	>	-UY,ORQANKI
	[^IU] Y	>	-Y,RQANKI
	I Y	>	-IY,ERQA
	U Y	>	-UY,ORQA
	[^IU] Y	>	-Y,RQA
	I Y	>	-IY,ERQANCHEJ
	U Y	>	-UY,ORQANCHEJ
	[^IU] Y	>	-Y,RQANCHEJ
	I Y	>	-IY,ERQAYKU
	U Y	>	-UY,ORQAYKU
	[^IU] Y	>	-Y,RQAYKU
	I Y	>	-IY,ERQANKICHEJ
	U Y	>	-UY,ORQANKICHEJ
	[^IU] Y	>	-Y,RQANKICHEJ
	I Y	>	-IY,ERQANKU
	U Y	>	-UY,ORQANKU
	[^IU] Y	>	-Y,RQANKU
# perfecto a mí
	Y		>	-Y,WARQANKI
	Y		>	-Y,WARQAWA
	I Y	>	-IY,ERQANKICHEJ
	U Y	>	-UY,ORQANKICHEJ
	[^IU] Y	>	-Y,RQANKICHEJ
	Y		>	-Y,WARQANKU

# perfecto a nosotros
	Y	>	-Y,WARQANCHEJ
	Y	>	-Y,WARQAYKU

# perfecto a tí
	I Y	>	-IY,ERQAYKI
	U Y	>	-UY,ORQAYKI
	[^IU] Y	>	-Y,RQAYKI
	Y		>	-Y,SORQA
	Y		>	-Y,SORQAYKU
	Y		>	-Y,SORQANKU

# perfecto a uds
	I Y	>	-IY,ERQAYKICHEJ
	U Y	>	-UY,ORQAYKICHEJ
	[^IU] Y	>	-Y,RQAYKICHEJ
	Y		>	-Y,SORQACHEJ

# pluscuamperfecto
	Y	>	-Y,SQANI
	Y	>	-Y,SQANKI
#	Y	>	-Y,SQA	# ya existe como participio pasado
	Y	>	-Y,SQANCHEJ
#	Y	>	-Y,SQAYKU	 ya existe en futuro
	Y	>	-Y,SQANKICHEJ
	Y	>	-Y,SQANKU

# pluscuamperfecto a mí
	Y	>	-Y,WASQANKI
	Y	>	-Y,WASQA
	Y	>	-Y,WASQANKICHEJ
	Y	>	-Y,WASQANKU

# pluscuamperfecto a nosotros
	Y	>	-Y,WASQANCHEJ
#	Y	>	-Y,WASQAYKU		# ya existe en futuro

# pluscuamperfecto a tí
#	Y	>	-Y,SQAYKI		# ya existe en futuro
	Y	>	-Y,SUSQA
#	Y	>	-Y,SUSQAYKU		# ya existe en futuro
	Y	>	-Y,SUSQANKU

# pluscuamperfecto a uds.
#	Y	>	-Y,SQAYKICHEJ	# ya existe en futuro
	Y	>	-Y,SUSQACHEJ
# imperativo
	Y	>	-Y,YCHUN
	Y	>	-Y,SUNYCHEJ
	Y	>	-Y,CHUNKU

# imperativo a mí
	Y	>	-Y,WAY
	Y	>	-Y,WACHUN
	Y	>	-Y,WAYCHEJ
	Y	>	-Y,WACHUNKU

# imperativo a nosotros
	Y	>	-Y,WASUN
#	Y	>	-Y,WAYKU	# ya existe en el presente

# imperativo a tí
	Y	>	-Y,SUCHUN
	Y	>	-Y,SUCHUNKU

# condicional
	Y	>	-Y,YMAN
	Y	>	-Y,WAJ
	Y	>	-Y,NKIMAN
	Y	>	-Y,NMAN
	Y	>	-Y,SUNMAN
	Y	>	-Y,SUNCHEJMAN
	Y	>	-Y,YKUMAN
	Y	>	-Y,WAJCHEJ
	Y	>	-Y,NKICHEJMAN
	Y	>	-Y,NKUMAN

# condicional a mí
	Y	>	-Y,WANKIMAN
	Y	>	-Y,WANMAN
	Y	>	-Y,WANKICHEJMAN
	Y	>	-Y,WANKUMAN

# condicional a nosotros
	Y	>	-Y,WANCHEJMAN
	Y	>	-Y,WAYKUMAN

# condicional a tí
	Y	>	-Y,YKIMAN
	Y	>	-Y,SUNKIMAN
	Y	>	-Y,SUYKUMAN
	Y	>	-Y,SUNKUMAN

# condicional a uds
	Y	>	-Y,YKICHEJMAN
	Y	>	-Y,SUNKICHEJMAN

# subjuntivo	
	Y	>	-Y,NA
	Y	>	-Y,NAY
	Y	>	-Y,NAYKI
	Y	>	-Y,NAN
	Y	>	-Y,NANCHEJ
	Y	>	-Y,NAYKU
	Y	>	-Y,NAYKICHEJ
	Y	>	-Y,NANKU

# subjuntivo a mí
	Y	>	-Y,NAWAYKI
	Y	>	-Y,NAWAN
	Y	>	-Y,NAWAYKICHEJ
	Y	>	-Y,NAWANKU

# subjuntivo a nosotros
	Y	>	-Y,NAWANCHEJ
	Y	>	-Y,NAWAYKU

# subjuntivo a tí,"na" primero
	Y	>	-Y,NASUY
	Y	>	-Y,NASUN
	Y	>	-Y,NASUYKU
	Y	>	-Y,NASUNKU

# subjuntivo a tí, "su" primero
	Y	>	-Y,SUNAY
	Y	>	-Y,SUNAN
	Y	>	-Y,SUNAYKU
	Y	>	-Y,SUNANKU

# subjuntivo a uds, "na" primero
	Y	>	-Y,NASUYKICHEJ

# subjuntivo a uds, "su" primero
	Y	>	-Y,SUNAYKICHEJ

# participio pasado
	Y	>	-Y,SQA

# infinitivo personal
	Y	>	-Y,SQAY
			# SQAYKI			# vea plusperf.
	Y	>	-Y,SQAN
			# SQANCHEJ		# vea plusperf.
			# SQAYKU	# vea plusperf.
	Y	>	-Y,SQAYKICHEJ
			# SQANKU	# vea plusperf.

# infinitivo personal a mí
	Y	>	-Y,WASQAYKI
	Y	>	-Y,WASQAN
	Y	>	-Y,WASQAYKICHEJ
			# WASQANKU		# vea plusperf.

# infinitivo personal a nosotros
			# WASQANCHEJ	# vea plusperf.
			# WASQAYKU		# vea plusperf.

# infinitivo personal a tí
	Y	>	-Y,SUSQAY
	Y	>	-Y,SUSQAN
			# SUSQAYKU		# vea plusperf.
			# SUSQANKU		# vea plusperf.

# infinitivo personal a Uds.
	Y	>	-Y,SUSQAYKICHEJ

# participio presente
	Y	>	-Y,SPA

# participio presente a mí
	Y	>	-Y,WASPA

# participio presente a tí
	Y	>	-Y,SUSPA

# participio presente personal 
	I Y	>	-IY,EJTIY
	U Y	>	-UY,OJTIY
	[^IU] Y	>	-Y,JTIY
	I Y	>	-IY,EJTIYKI
	U Y	>	-UY,OJTIYKI
	[^IU] Y	>	-Y,JTIYKI
	I Y	>	-IY,EJTIN
	U Y	>	-UY,OJTIN
	[^IU] Y	>	-Y,JTIN
	I Y	>	-IY,EJTINCHEJ
	U Y	>	-UY,OJTINCHEJ
	[^IU] Y	>	-Y,JTINCHEJ
	I Y	>	-IY,EJTIYKU
	U Y	>	-UY,OJTIYKU
	[^IU] Y	>	-Y,JTIYKU
	I Y	>	-IY,EJTIYKICHEJ
	U Y	>	-UY,OJTIYKICHEJ
	[^IU] Y	>	-Y,JTIYKICHEJ
	I Y	>	-IY,EJTINKU
	U Y	>	-UY,OJTINKU
	[^IU] Y	>	-Y,JTINKU

# participio presente personal a mí 
	Y	>	-Y,WAJTIYKI
	Y	>	-Y,WAJTIN
	Y	>	-Y,WAJTIYKICHEJ
	Y	>	-Y,WAJTINKU

# participio presente personal a nosotros 
	Y	>	-Y,WAJTINCHEJ
	Y	>	-Y,WAJTIYKU

# participio presente personal a tí 
	Y	>	-Y,SOJTIY
	Y	>	-Y,SOJTIN
	Y	>	-Y,SOJTIYKU
	Y	>	-Y,SOJTINKU

# participio presente personal a Uds. 
	Y	>	-Y,SOJTIYKICHEJ

# participio activo	 
	I Y	>	-IY,EJ
	U Y	>	-UY,OJ
	[^IU] Y	>	-Y,J

# participio activo a mí
	Y	>	-Y,WAJ

# participio activo a tí
	Y	>	-Y,SOJ

# verbo como objecto directo:
	Y	>	TA
	A Y	>	-AY,ÁY
	E Y	>	-EY,ÉY
	I Y	>	-IY,ÍY
	O Y	>	-OY,ÓY
	U Y	>	-UY,ÚY

# El participio activo usado como sustantivo debe ser implementado
# en el archivo diccionario qu-BO.dict como:
# ...
# yachay/V
# yachaq/SP
# yachawaq/SP	
# yachasoq/SP
# ...
# Es más eficaz así porque no tiene que repetir los sufijos de flags 
# S y P in el flag V.  También algunos verbos no forma sustantivos
# con el participio activo, ej: imanay no forma imanaqkuna  

# ******************************************
# Formas progresivas:	
# Este diccionario usa las formas progresivas listadas por 
# Luis Morató: sa,sha,sia,shka,sqa. 
# Grondin lista "shia" en lugar de "sia", pero "shia" no es
# implementado acá.  
#
# Según Morató, en el indicativo presente la primera persona 
# objeto directo (-wa) puede insertar antes o después del 
# infijo progresivo (-sa):
# Ej: nisawan, niwasan - Él me dice. 
# Ej: nisawancheq, niwasancheq - Él(tu,Uds,ellos) nos dice.
# Morató no indicó si es lo mismo en los otros tiempos del verbo,
# pero es implementado para todos los tiempos acá. 
#
# Pregunta: El participio activo usa la forma progresiva? 
# Ej: parlashaq 
# No es implementado acá porque no sé si existe. 
#
# ****************************************
# forma progresiva -sa:

# indicativo presente progresivo
	Y	>	-Y,SANI
	Y	>	-Y,SANKI
	Y	>	-Y,SAN
	Y	>	-Y,SANCHEJ
	Y	>	-Y,SAYKU
	Y	>	-Y,SANKICHEJ
	Y	>	-Y,SANKU

# indicativo presente a mí, -wa después
	Y	>	-Y,SAWANKI
	Y	>	-Y,SAWAN
	Y	>	-Y,SAWANKICHEJ
	Y	>	-Y,SAWANKU

# indicativo presente a mí, -wa primero
	Y	>	-Y,WASANKI
	Y	>	-Y,WASAN
	Y	>	-Y,WASANKICHEJ
	Y	>	-Y,WASANKU

# indicativo presente progresivo a nosotros, -wa después
	Y	>	-Y,SAWANCHEJ
	Y	>	-Y,SAWAYKU

# indicativo presente progresivo a nosotros, -wa primero
	Y	>	-Y,WASANCHEJ
	Y	>	-Y,WASAYKU
	
# indicativo presente a tí
	Y	>	-Y,SAYKI
	Y	>	-Y,SASUNKI
	Y	>	-Y,SASUYKU
	Y	>	-Y,SASUNKU

# indicativo presente a Uds.
	Y	>	-Y,SAYKICHEJ
	Y	>	-Y,SASUNKICHEJ
	
# futuro
	Y	>	-Y,SASAJ
	Y	>	-Y,SANGA
	Y	>	-Y,SASUNCHEJ
	Y	>	-Y,SASQAYKU
	Y	>	-Y,SASAYKU
	Y	>	-Y,SASAJKU
	Y	>	-Y,SANQANKU
	
# futuro a mí, -wa después
	Y	>	-Y,SAWANQA
	Y	>	-Y,SAWANQANKU
	
# futuro a mí, -wa primero
	Y	>	-Y,WASANQA
	Y	>	-Y,WASANQANKU
	
# futuro a nosotros, -wa después
	Y	>	-Y,SAWASUNCHEJ
	Y	>	-Y,SAWASQAYKU
	Y	>	-Y,SAWASAYKU
	Y	>	-Y,SAWASAJKU
	
# futuro a nosotros, -wa primero
	Y	>	-Y,WASASUNCHEJ
	Y	>	-Y,WASASQAYKU
	Y	>	-Y,WASASAYKU
	Y	>	-Y,WASASAJKU
	
# futuro a tí
	Y	>	-Y,SASQAYKI
	Y	>	-Y,SASONQA
	Y	>	-Y,SASUSQAYKU
	Y	>	-Y,SASUSAYKU
	Y	>	-Y,SASUSAJKU
	Y	>	-Y,SASONQANKU
	
# futuro a uds.
	Y	>	-Y,SASQAYKICHEJ
	Y	>	-Y,SASONQACHEJ
	
# perfecto
	Y	>	-Y,SARQANI
	Y	>	-Y,SARQANKI
	Y	>	-Y,SARQA
	Y	>	-Y,SARQANCHEJ
	Y	>	-Y,SARQAYKU
	Y	>	-Y,SARQANKICHEJ
	Y	>	-Y,SARQANKU

# perfecto a mí, -wa después
	Y	>	-Y,SAWARQANKI
	Y	>	-Y,SAWARQA
	Y	>	-Y,SAWARQANKICHEJ
	Y	>	-Y,SAWARQANKU

# perfecto a mí, -wa primero
	Y	>	-Y,WASARQANKI
	Y	>	-Y,WASARQA
	Y	>	-Y,WASARQANKICHEJ
	Y	>	-Y,WASARQANKU
	
# perfecto a nosotros, -wa después
	Y	>	-Y,SAWARQANCHEJ
	Y	>	-Y,SAWARQAYKU
	
# perfecto a nosotros, -wa primero
	Y	>	-Y,WASARQANCHEJ
	Y	>	-Y,WASARQAYKU

# perfecto a tí
	Y	>	-Y,SARQAYKI
	Y	>	-Y,SASORQA
	Y	>	-Y,SASORQAYKU
	Y	>	-Y,SASORQANKU
	
# perfecto a uds
	Y	>	-Y,SARQAYKICHEJ
	Y	>	-Y,SASORQACHEJ
	
# pluscuamperfecto
	Y	>	-Y,SASQANI
	Y	>	-Y,SASQANKI
	Y	>	-Y,SASQANCHEJ
	Y	>	-Y,SASQAYKU
	Y	>	-Y,SASQANKICHEJ
	Y	>	-Y,SASQANKU
	
# pluscuamperfecto a mí, -wa después
	Y	>	-Y,SAWASQANKI
	Y	>	-Y,SAWASQA
	Y	>	-Y,SAWASQANKICHEJ
	Y	>	-Y,SAWASQANKU

# pluscuamperfecto a mí, -wa primero
	Y	>	-Y,WASASQANKI
	Y	>	-Y,WASASQA
	Y	>	-Y,WASASQANKICHEJ
	Y	>	-Y,WASASQANKU

# pluscuamperfecto a nosotros, -wa después
	Y	>	-Y,SAWASQANCHEJ
	Y	>	-Y,SAWASQAYKU

# pluscuamperfecto a nosotros, -wa primero
	Y	>	-Y,WASASQANCHEJ
	Y	>	-Y,WASASQAYKU

# pluscuamperfecto a tí
	Y	>	-Y,SASQAYKI
	Y	>	-Y,SASUSQA
	Y	>	-Y,SASUSQAYKU
	Y	>	-Y,SASUSQANKU

# pluscuamperfecto a uds.
	Y	>	-Y,SASQAYKICHEJ
	Y	>	-Y,SASUSQACHEJ

# imperativo
	Y	>	-Y,SAYCHUN
	Y	>	-Y,SASUNYCHEJ
	Y	>	-Y,SACHUNKU

# imperativo a mí, -wa después
	Y	>	-Y,SAWAY
	Y	>	-Y,SAWACHUN
	Y	>	-Y,SAWAYCHEJ
	Y	>	-Y,SAWACHUNKU

# imperativo a mí, -wa primero
	Y	>	-Y,WASAY
	Y	>	-Y,WASACHUN
	Y	>	-Y,WASAYCHEJ
	Y	>	-Y,WASACHUNKU

# imperativo a nosotros, -wa después
	Y	>	-Y,SAWASUN
	Y	>	-Y,SAWAYKU

# imperativo a nosotros, -wa primero
	Y	>	-Y,WASASUN
	Y	>	-Y,WASAYKU
# imperativo a tí
	Y	>	-Y,SASUCHUN
	Y	>	-Y,SASUCHUNKU
# condicional
	Y	>	-Y,SAYMAN
	Y	>	-Y,SAWAJ
	Y	>	-Y,SANKIMAN
	Y	>	-Y,SANMAN
	Y	>	-Y,SASUNMAN
	Y	>	-Y,SASUNCHEJMAN
	Y	>	-Y,SAYKUMAN
	Y	>	-Y,SAWAJCHEJ
	Y	>	-Y,SANKICHEJMAN
	Y	>	-Y,SANKUMAN

# condicional a mí, -wa después
	Y	>	-Y,SAWANKIMAN
	Y	>	-Y,SAWANMAN
	Y	>	-Y,SAWANKICHEJMAN
	Y	>	-Y,SAWANKUMAN

# condicional a mí, -wa primero
	Y	>	-Y,WASANKIMAN
	Y	>	-Y,WASANMAN
	Y	>	-Y,WASANKICHEJMAN
	Y	>	-Y,WASANKUMAN

# condicional a nosotros, -wa después
	Y	>	-Y,SAWANCHEJMAN
	Y	>	-Y,SAWAYKUMAN

# condicional a nosotros, -wa primero
	Y	>	-Y,WASANCHEJMAN
	Y	>	-Y,WASAYKUMAN

# condicional a tí
	Y	>	-Y,SAYKIMAN
	Y	>	-Y,SASUNKIMAN
	Y	>	-Y,SASUYKUMAN
	Y	>	-Y,SASUNKUMAN

# condicional a uds
	Y	>	-Y,SAYKICHEJMAN
	Y	>	-Y,SASUNKICHEJMAN
# subjuntivo	
	Y	>	-Y,SANA
	Y	>	-Y,SANAY
	Y	>	-Y,SANAYKI
	Y	>	-Y,SANAN
	Y	>	-Y,SANANCHEJ
	Y	>	-Y,SANAYKU
	Y	>	-Y,SANAYKICHEJ
	Y	>	-Y,SANANKU

# subjuntivo a mí, -wa después
	Y	>	-Y,SANAWAYKI
	Y	>	-Y,SANAWAN
	Y	>	-Y,SANAWAYKICHEJ
	Y	>	-Y,SANAWANKU

# subjuntivo a mí, -wa primero
	Y	>	-Y,WASANAYKI
	Y	>	-Y,WASANAN
	Y	>	-Y,WASANAYKICHEJ
	Y	>	-Y,WASANANKU

# subjuntivo a nosotros, -wa después
	Y	>	-Y,SANAWANCHEJ
	Y	>	-Y,SANAWAYKU
# subjuntivo a nosotros, -wa primero
	Y	>	-Y,WASANANCHEJ
	Y	>	-Y,WASANAYKU

# subjuntivo a tí,"na" primero
	Y	>	-Y,SANASUY
	Y	>	-Y,SANASUN
	Y	>	-Y,SANASUYKU
	Y	>	-Y,SANASUNKU
# subjuntivo a tí, "su" primero
	Y	>	-Y,SASUNAY
	Y	>	-Y,SASUNAN
	Y	>	-Y,SASUNAYKU
	Y	>	-Y,SASUNANKU

# subjuntivo a uds, "na" primero
	Y	>	-Y,SANASUYKICHEJ

# subjuntivo a uds, "su" primero
	Y	>	-Y,SASUNAYKICHEJ

# participio pasado
	Y	>	-Y,SASQA

# infinitivo personal
	Y	>	-Y,SASQAY
	Y	>	-Y,SASQAYKI
	Y	>	-Y,SASQAN
	Y	>	-Y,SASQANCHEJ
	Y	>	-Y,SASQAYKU
	Y	>	-Y,SASQAYKICHEJ
	Y	>	-Y,SASQANKU

# infinitivo personal a mí, -wa después
	Y	>	-Y,SAWASQAYKI
	Y	>	-Y,SAWASQAN
	Y	>	-Y,SAWASQAYKICHEJ
	Y	>	-Y,SAWASQANKU

# infinitivo personal a mí, -wa primero
	Y	>	-Y,WASASQAYKI
	Y	>	-Y,WASASQAN
	Y	>	-Y,WASASQAYKICHEJ
	Y	>	-Y,WASASQANKU

# infinitivo personal a nosotros, -wa después
	Y	>	-Y,SAWASQANCHEJ
	Y	>	-Y,SAWASQAYKU

# infinitivo personal a nosotros, -wa primero
	Y	>	-Y,WASASQANCHEJ
	Y	>	-Y,WASASQAYKU

# infinitivo personal a tí
	Y	>	-Y,SASUSQAY
	Y	>	-Y,SASUSQAN
	Y	>	-Y,SASUSQAYKU
	Y	>	-Y,SASUSQANKU

# infinitivo personal progresivo a Uds.
	Y	>	-Y,SASUSQAYKICHEJ

# participio presente progresivo
	Y	>	-Y,SASPA

# participio presente progresivo a mí, -wa después
	Y	>	-Y,SAWASPA

# participio presente progresivo a mí, -wa primero
# existe?
	Y	>	-Y,WASASPA

# participio presente progresivo a tí
	Y	>	-Y,SASUSPA

# participio presente personal progresivo
	Y	>	-Y,SAJTIY
	Y	>	-Y,SAJTIYKI
	Y	>	-Y,SAJTIN
	Y	>	-Y,SAJTINCHEJ
	Y	>	-Y,SAJTIYKU
	Y	>	-Y,SAJTIYKICHEJ
	Y	>	-Y,SAJTINKU

# participio presente personal progresivo a mí, -wa después 
	Y	>	-Y,SAWAJTIYKI
	Y	>	-Y,SAWAJTIN
	Y	>	-Y,SAWAJTIYKICHEJ
	Y	>	-Y,SAWAJTINKU

# participio presente personal progresivo a mí, -wa primero
	Y	>	-Y,WASAJTIYKI
	Y	>	-Y,WASAJTIN
	Y	>	-Y,WASAJTIYKICHEJ
	Y	>	-Y,WASAJTINKU

# participio presente personal progresivo a nosotros, -wa después 
	Y	>	-Y,SAWAJTINCHEJ
	Y	>	-Y,SAWAJTIYKU

# participio presente personal progresivo a nosotros, -wa primero
	Y	>	-Y,WASAJTINCHEJ
	Y	>	-Y,WASAJTIYKU

# participio presente personal progresivo a tí 
	Y	>	-Y,SASOJTIY
	Y	>	-Y,SASOJTIN
	Y	>	-Y,SASOJTIYKU
	Y	>	-Y,SASOJTINKU

# participio presente personal progresivo a Uds. 
	Y	>	-Y,SASOJTIYKICHEJ

#
# **********************************************  
# forma -sha
#
# indicativo presente progresivo
	Y	>	-Y,SHANI
	Y	>	-Y,SHANKI
	Y	>	-Y,SHAN
	Y	>	-Y,SHANCHEJ
	Y	>	-Y,SHAYKU
	Y	>	-Y,SHANKICHEJ
	Y	>	-Y,SHANKU

# indicativo presente a mí, -wa después
	Y	>	-Y,SHAWANKI
	Y	>	-Y,SHAWAN
	Y	>	-Y,SHAWANKICHEJ
	Y	>	-Y,SHAWANKU
# indicativo presente a mí, -wa primero
	Y	>	-Y,WASHANKI
	Y	>	-Y,WASHAN
	Y	>	-Y,WASHANKICHEJ
	Y	>	-Y,WASHANKU

# indicativo presente progresivo a nosotros, -wa después
	Y	>	-Y,SHAWANCHEJ
	Y	>	-Y,SHAWAYKU

# indicativo presente progresivo a nosotros, -wa primero
	Y	>	-Y,WASHANCHEJ
	Y	>	-Y,WASHAYKU
	
# indicativo presente a tí
	Y	>	-Y,SHAYKI
	Y	>	-Y,SHASUNKI
	Y	>	-Y,SHASUYKU
	Y	>	-Y,SHASUNKU

# indicativo presente a Uds.
	Y	>	-Y,SHAYKICHEJ
	Y	>	-Y,SHASUNKICHEJ
	
# futuro
	Y	>	-Y,SHASAJ
	Y	>	-Y,SHANGA
	Y	>	-Y,SHASUNCHEJ
	Y	>	-Y,SHASQAYKU
	Y	>	-Y,SHASAYKU
	Y	>	-Y,SHASAJKU
	Y	>	-Y,SHANQANKU
	
# futuro a mí, -wa después
	Y	>	-Y,SHAWANQA
	Y	>	-Y,SHAWANQANKU
	
# futuro a mí, -wa primero
	Y	>	-Y,WASHANQA
	Y	>	-Y,WASHANQANKU
	
# futuro a nosotros, -wa después
	Y	>	-Y,SHAWASUNCHEJ
	Y	>	-Y,SHAWASQAYKU
	Y	>	-Y,SHAWASAYKU
	Y	>	-Y,SHAWASAJKU
	
# futuro a nosotros, -wa primero
	Y	>	-Y,WASHASUNCHEJ
	Y	>	-Y,WASHASQAYKU
	Y	>	-Y,WASHASAYKU
	Y	>	-Y,WASHASAJKU
	
# futuro a tí
	Y	>	-Y,SHASQAYKI
	Y	>	-Y,SHASONQA
	Y	>	-Y,SHASUSQAYKU
	Y	>	-Y,SHASUSAYKU
	Y	>	-Y,SHASUSAJKU
	Y	>	-Y,SHASONQANKU
	
# futuro a uds.
	Y	>	-Y,SHASQAYKICHEJ
	Y	>	-Y,SHASONQACHEJ
	
# perfecto
	Y	>	-Y,SHARQANI
	Y	>	-Y,SHARQANKI
	Y	>	-Y,SHARQA
	Y	>	-Y,SHARQANCHEJ
	Y	>	-Y,SHARQAYKU
	Y	>	-Y,SHARQANKICHEJ
	Y	>	-Y,SHARQANKU

# perfecto a mí, -wa después
	Y	>	-Y,SHAWARQANKI
	Y	>	-Y,SHAWARQA
	Y	>	-Y,SHAWARQANKICHEJ
	Y	>	-Y,SHAWARQANKU

# perfecto a mí, -wa primero
	Y	>	-Y,WASHARQANKI
	Y	>	-Y,WASHARQA
	Y	>	-Y,WASHARQANKICHEJ
	Y	>	-Y,WASHARQANKU
	
# perfecto a nosotros, -wa después
	Y	>	-Y,SHAWARQANCHEJ
	Y	>	-Y,SHAWARQAYKU
	
# perfecto a nosotros, -wa primero
	Y	>	-Y,WASHARQANCHEJ
	Y	>	-Y,WASHARQAYKU

# perfecto a tí
	Y	>	-Y,SHARQAYKI
	Y	>	-Y,SHASORQA
	Y	>	-Y,SHASORQAYKU
	Y	>	-Y,SHASORQANKU
	
# perfecto a uds
	Y	>	-Y,SHARQAYKICHEJ
	Y	>	-Y,SHASORQACHEJ
	
# pluscuamperfecto
	Y	>	-Y,SHASQANI
	Y	>	-Y,SHASQANKI
	Y	>	-Y,SHASQANCHEJ
	Y	>	-Y,SHASQAYKU
	Y	>	-Y,SHASQANKICHEJ
	Y	>	-Y,SHASQANKU
	
# pluscuamperfecto a mí, -wa después
	Y	>	-Y,SHAWASQANKI
	Y	>	-Y,SHAWASQA
	Y	>	-Y,SHAWASQANKICHEJ
	Y	>	-Y,SHAWASQANKU

# pluscuamperfecto a mí, -wa primero
	Y	>	-Y,WASHASQANKI
	Y	>	-Y,WASHASQA
	Y	>	-Y,WASHASQANKICHEJ
	Y	>	-Y,WASHASQANKU

# pluscuamperfecto a nosotros, -wa después
	Y	>	-Y,SHAWASQANCHEJ
	Y	>	-Y,SHAWASQAYKU

# pluscuamperfecto a nosotros, -wa primero
	Y	>	-Y,WASHASQANCHEJ
	Y	>	-Y,WASHASQAYKU

# pluscuamperfecto a tí
	Y	>	-Y,SHASQAYKI
	Y	>	-Y,SHASUSQA
	Y	>	-Y,SHASUSQAYKU
	Y	>	-Y,SHASUSQANKU

# pluscuamperfecto a uds.
	Y	>	-Y,SHASQAYKICHEJ
	Y	>	-Y,SHASUSQACHEJ

# imperativo
	Y	>	-Y,SHAYCHUN
	Y	>	-Y,SHASUNYCHEJ
	Y	>	-Y,SHACHUNKU

# imperativo a mí, -wa después
	Y	>	-Y,SHAWAY
	Y	>	-Y,SHAWACHUN
	Y	>	-Y,SHAWAYCHEJ
	Y	>	-Y,SHAWACHUNKU

# imperativo a mí, -wa primero
	Y	>	-Y,WASHAY
	Y	>	-Y,WASHACHUN
	Y	>	-Y,WASHAYCHEJ
	Y	>	-Y,WASHACHUNKU

# imperativo a nosotros, -wa después
	Y	>	-Y,SHAWASUN
	Y	>	-Y,SHAWAYKU

# imperativo a nosotros, -wa primero
	Y	>	-Y,WASHASUN
	Y	>	-Y,WASHAYKU

# imperativo a tí
	Y	>	-Y,SHASUCHUN
	Y	>	-Y,SHASUCHUNKU

# condicional
	Y	>	-Y,SHAYMAN
	Y	>	-Y,SHAWAJ
	Y	>	-Y,SHANKIMAN
	Y	>	-Y,SHANMAN
	Y	>	-Y,SHASUNMAN
	Y	>	-Y,SHASUNCHEJMAN
	Y	>	-Y,SHAYKUMAN
	Y	>	-Y,SHAWAJCHEJ
	Y	>	-Y,SHANKICHEJMAN
	Y	>	-Y,SHANKUMAN

# condicional a mí, -wa después
	Y	>	-Y,SHAWANKIMAN
	Y	>	-Y,SHAWANMAN
	Y	>	-Y,SHAWANKICHEJMAN
	Y	>	-Y,SHAWANKUMAN

# condicional a mí, -wa primero
	Y	>	-Y,WASHANKIMAN
	Y	>	-Y,WASHANMAN
	Y	>	-Y,WASHANKICHEJMAN
	Y	>	-Y,WASHANKUMAN

# condicional a nosotros, -wa después
	Y	>	-Y,SHAWANCHEJMAN
	Y	>	-Y,SHAWAYKUMAN
# condicional a nosotros, -wa primero
	Y	>	-Y,WASHANCHEJMAN
	Y	>	-Y,WASHAYKUMAN

# condicional a tí
	Y	>	-Y,SHAYKIMAN
	Y	>	-Y,SHASUNKIMAN
	Y	>	-Y,SHASUYKUMAN
	Y	>	-Y,SHASUNKUMAN

# condicional a uds
	Y	>	-Y,SHAYKICHEJMAN
	Y	>	-Y,SHASUNKICHEJMAN

# subjuntivo	
	Y	>	-Y,SHANA
	Y	>	-Y,SHANAY
	Y	>	-Y,SHANAYKI
	Y	>	-Y,SHANAN
	Y	>	-Y,SHANANCHEJ
	Y	>	-Y,SHANAYKU
	Y	>	-Y,SHANAYKICHEJ
	Y	>	-Y,SHANANKU

# subjuntivo a mí, -wa después
	Y	>	-Y,SHANAWAYKI
	Y	>	-Y,SHANAWAN
	Y	>	-Y,SHANAWAYKICHEJ
	Y	>	-Y,SHANAWANKU

# subjuntivo a mí, -wa primero
	Y	>	-Y,WASHANAYKI
	Y	>	-Y,WASHANAN
	Y	>	-Y,WASHANAYKICHEJ
	Y	>	-Y,WASHANANKU

# subjuntivo a nosotros, -wa después
	Y	>	-Y,SHANAWANCHEJ
	Y	>	-Y,SHANAWAYKU

# subjuntivo a nosotros, -wa primero
	Y	>	-Y,WASHANANCHEJ
	Y	>	-Y,WASHANAYKU

# subjuntivo a tí,"na" primero
	Y	>	-Y,SHANASUY
	Y	>	-Y,SHANASUN
	Y	>	-Y,SHANASUYKU
	Y	>	-Y,SHANASUNKU

# subjuntivo a tí, "su" primero
	Y	>	-Y,SHASUNAY
	Y	>	-Y,SHASUNAN
	Y	>	-Y,SHASUNAYKU
	Y	>	-Y,SHASUNANKU

# subjuntivo a uds, "na" primero
	Y	>	-Y,SHANASUYKICHEJ

# subjuntivo a uds, "su" primero
	Y	>	-Y,SHASUNAYKICHEJ

# participio pasado
	Y	>	-Y,SHASQA

# infinitivo personal
	Y	>	-Y,SHASQAY
	Y	>	-Y,SHASQAYKI
	Y	>	-Y,SHASQAN
	Y	>	-Y,SHASQANCHEJ
	Y	>	-Y,SHASQAYKU
	Y	>	-Y,SHASQAYKICHEJ
	Y	>	-Y,SHASQANKU

# infinitivo personal a mí, -wa después
	Y	>	-Y,SHAWASQAYKI
	Y	>	-Y,SHAWASQAN
	Y	>	-Y,SHAWASQAYKICHEJ
	Y	>	-Y,SHAWASQANKU

# infinitivo personal a mí, -wa primero
	Y	>	-Y,WASHASQAYKI
	Y	>	-Y,WASHASQAN
	Y	>	-Y,WASHASQAYKICHEJ
	Y	>	-Y,WASHASQANKU

# infinitivo personal a nosotros, -wa después
	Y	>	-Y,SHAWASQANCHEJ
	Y	>	-Y,SHAWASQAYKU

# infinitivo personal a nosotros, -wa primero
	Y	>	-Y,WASHASQANCHEJ
	Y	>	-Y,WASHASQAYKU

# infinitivo personal a tí
	Y	>	-Y,SHASUSQAY
	Y	>	-Y,SHASUSQAN
	Y	>	-Y,SHASUSQAYKU
	Y	>	-Y,SHASUSQANKU

# infinitivo personal progresivo a Uds.
	Y	>	-Y,SHASUSQAYKICHEJ

# participio presente progresivo
	Y	>	-Y,SHASPA

# participio presente progresivo a mí, -wa después
	Y	>	-Y,SHAWASPA

# participio presente progresivo a mí, -wa primero
# existe?
	Y	>	-Y,WASHASPA

# participio presente progresivo a tí
	Y	>	-Y,SHASUSPA

# participio presente personal progresivo
	Y	>	-Y,SHAJTIY
	Y	>	-Y,SHAJTIYKI
	Y	>	-Y,SHAJTIN
	Y	>	-Y,SHAJTINCHEJ
	Y	>	-Y,SHAJTIYKU
	Y	>	-Y,SHAJTIYKICHEJ
	Y	>	-Y,SHAJTINKU

# participio presente personal progresivo a mí, -wa después 
	Y	>	-Y,SHAWAJTIYKI
	Y	>	-Y,SHAWAJTIN
	Y	>	-Y,SHAWAJTIYKICHEJ
	Y	>	-Y,SHAWAJTINKU

# participio presente personal progresivo a mí, -wa primero
	Y	>	-Y,WASHAJTIYKI
	Y	>	-Y,WASHAJTIN
	Y	>	-Y,WASHAJTIYKICHEJ
	Y	>	-Y,WASHAJTINKU

# participio presente personal progresivo a nosotros, -wa después 
	Y	>	-Y,SHAWAJTINCHEJ
	Y	>	-Y,SHAWAJTIYKU

# participio presente personal progresivo a nosotros, -wa primero
	Y	>	-Y,WASHAJTINCHEJ
	Y	>	-Y,WASHAJTIYKU

# participio presente personal progresivo a tí 
	Y	>	-Y,SHASOJTIY
	Y	>	-Y,SHASOJTIN
	Y	>	-Y,SHASOJTIYKU
	Y	>	-Y,SHASOJTINKU

# participio presente personal progresivo a Uds. 
	Y	>	-Y,SHASOJTIYKICHEJ
	
# **********************************************
# forma -sia (tambien deletra shia)
#
# indicativo presente progresivo
	Y	>	-Y,SIANI
	Y	>	-Y,SIANKI
	Y	>	-Y,SIAN
	Y	>	-Y,SIANCHEJ
	Y	>	-Y,SIAYKU
	Y	>	-Y,SIANKICHEJ
	Y	>	-Y,SIANKU

# indicativo presente a mí, -wa después
	Y	>	-Y,SIAWANKI
	Y	>	-Y,SIAWAN
	Y	>	-Y,SIAWANKICHEJ
	Y	>	-Y,SIAWANKU

# indicativo presente a mí, -wa primero
	Y	>	-Y,WASIANKI
	Y	>	-Y,WASIAN
	Y	>	-Y,WASIANKICHEJ
	Y	>	-Y,WASIANKU

# indicativo presente progresivo a nosotros, -wa después
	Y	>	-Y,SIAWANCHEJ
	Y	>	-Y,SIAWAYKU

# indicativo presente progresivo a nosotros, -wa primero
	Y	>	-Y,WASIANCHEJ
	Y	>	-Y,WASIAYKU
	
# indicativo presente a tí
	Y	>	-Y,SIAYKI
	Y	>	-Y,SIASUNKI
	Y	>	-Y,SIASUYKU
	Y	>	-Y,SIASUNKU

# indicativo presente a Uds.
	Y	>	-Y,SIAYKICHEJ
	Y	>	-Y,SIASUNKICHEJ
	
# futuro
	Y	>	-Y,SIASAJ
	Y	>	-Y,SIANGA
	Y	>	-Y,SIASUNCHEJ
	Y	>	-Y,SIASQAYKU
	Y	>	-Y,SIASAYKU
	Y	>	-Y,SIASAJKU
	Y	>	-Y,SIANQANKU
	
# futuro a mí, -wa después
	Y	>	-Y,SIAWANQA
	Y	>	-Y,SIAWANQANKU
	
# futuro a mí, -wa primero
	Y	>	-Y,WASIANQA
	Y	>	-Y,WASIANQANKU
	
# futuro a nosotros, -wa después
	Y	>	-Y,SIAWASUNCHEJ
	Y	>	-Y,SIAWASQAYKU
	Y	>	-Y,SIAWASAYKU
	Y	>	-Y,SIAWASAJKU
	
# futuro a nosotros, -wa primero
	Y	>	-Y,WASIASUNCHEJ
	Y	>	-Y,WASIASQAYKU
	Y	>	-Y,WASIASAYKU
	Y	>	-Y,WASIASAJKU
	
# futuro a tí
	Y	>	-Y,SIASQAYKI
	Y	>	-Y,SIASONQA
	Y	>	-Y,SIASUSQAYKU
	Y	>	-Y,SIASUSAYKU
	Y	>	-Y,SIASUSAJKU
	Y	>	-Y,SIASONQANKU
	
# futuro a uds.
	Y	>	-Y,SIASQAYKICHEJ
	Y	>	-Y,SIASONQACHEJ
	
# perfecto
	Y	>	-Y,SIARQANI
	Y	>	-Y,SIARQANKI
	Y	>	-Y,SIARQA
	Y	>	-Y,SIARQANCHEJ
	Y	>	-Y,SIARQAYKU
	Y	>	-Y,SIARQANKICHEJ
	Y	>	-Y,SIARQANKU

# perfecto a mí, -wa después
	Y	>	-Y,SIAWARQANKI
	Y	>	-Y,SIAWARQA
	Y	>	-Y,SIAWARQANKICHEJ
	Y	>	-Y,SIAWARQANKU

# perfecto a mí, -wa primero
	Y	>	-Y,WASIARQANKI
	Y	>	-Y,WASIARQA
	Y	>	-Y,WASIARQANKICHEJ
	Y	>	-Y,WASIARQANKU
	
# perfecto a nosotros, -wa después
	Y	>	-Y,SIAWARQANCHEJ
	Y	>	-Y,SIAWARQAYKU
	
# perfecto a nosotros, -wa primero
	Y	>	-Y,WASIARQANCHEJ
	Y	>	-Y,WASIARQAYKU

# perfecto a tí
	Y	>	-Y,SIARQAYKI
	Y	>	-Y,SIASORQA
	Y	>	-Y,SIASORQAYKU
	Y	>	-Y,SIASORQANKU
	
# perfecto a uds
	Y	>	-Y,SIARQAYKICHEJ
	Y	>	-Y,SIASORQACHEJ
	
# pluscuamperfecto
	Y	>	-Y,SIASQANI
	Y	>	-Y,SIASQANKI
	Y	>	-Y,SIASQANCHEJ
	Y	>	-Y,SIASQAYKU
	Y	>	-Y,SIASQANKICHEJ
	Y	>	-Y,SIASQANKU
	
# pluscuamperfecto a mí, -wa después
	Y	>	-Y,SIAWASQANKI
	Y	>	-Y,SIAWASQA
	Y	>	-Y,SIAWASQANKICHEJ
	Y	>	-Y,SIAWASQANKU

# pluscuamperfecto a mí, -wa primero
	Y	>	-Y,WASIASQANKI
	Y	>	-Y,WASIASQA
	Y	>	-Y,WASIASQANKICHEJ
	Y	>	-Y,WASIASQANKU

# pluscuamperfecto a nosotros, -wa después
	Y	>	-Y,SIAWASQANCHEJ
	Y	>	-Y,SIAWASQAYKU

# pluscuamperfecto a nosotros, -wa primero
	Y	>	-Y,WASIASQANCHEJ
	Y	>	-Y,WASIASQAYKU

# pluscuamperfecto a tí
	Y	>	-Y,SIASQAYKI
	Y	>	-Y,SIASUSQA
	Y	>	-Y,SIASUSQAYKU
	Y	>	-Y,SIASUSQANKU

# pluscuamperfecto a uds.
	Y	>	-Y,SIASQAYKICHEJ
	Y	>	-Y,SIASUSQACHEJ

# imperativo
	Y	>	-Y,SIAYCHUN
	Y	>	-Y,SIASUNYCHEJ
	Y	>	-Y,SIACHUNKU

# imperativo a mí, -wa después
	Y	>	-Y,SIAWAY
	Y	>	-Y,SIAWACHUN
	Y	>	-Y,SIAWAYCHEJ
	Y	>	-Y,SIAWACHUNKU

# imperativo a mí, -wa primero
	Y	>	-Y,WASIAY
	Y	>	-Y,WASIACHUN
	Y	>	-Y,WASIAYCHEJ
	Y	>	-Y,WASIACHUNKU
# imperativo a nosotros, -wa después
	Y	>	-Y,SIAWASUN
	Y	>	-Y,SIAWAYKU

# imperativo a nosotros, -wa primero
	Y	>	-Y,WASIASUN
	Y	>	-Y,WASIAYKU

# imperativo a tí
	Y	>	-Y,SIASUCHUN
	Y	>	-Y,SIASUCHUNKU

# condicional
	Y	>	-Y,SIAYMAN
	Y	>	-Y,SIAWAJ
	Y	>	-Y,SIANKIMAN
	Y	>	-Y,SIANMAN
	Y	>	-Y,SIASUNMAN
	Y	>	-Y,SIASUNCHEJMAN
	Y	>	-Y,SIAYKUMAN
	Y	>	-Y,SIAWAJCHEJ
	Y	>	-Y,SIANKICHEJMAN
	Y	>	-Y,SIANKUMAN

# condicional a mí, -wa después
	Y	>	-Y,SIAWANKIMAN
	Y	>	-Y,SIAWANMAN
	Y	>	-Y,SIAWANKICHEJMAN
	Y	>	-Y,SIAWANKUMAN

# condicional a mí, -wa primero
	Y	>	-Y,WASIANKIMAN
	Y	>	-Y,WASIANMAN
	Y	>	-Y,WASIANKICHEJMAN
	Y	>	-Y,WASIANKUMAN

# condicional a nosotros, -wa después
	Y	>	-Y,SIAWANCHEJMAN
	Y	>	-Y,SIAWAYKUMAN

# condicional a nosotros, -wa primero
	Y	>	-Y,WASIANCHEJMAN
	Y	>	-Y,WASIAYKUMAN

# condicional a tí
	Y	>	-Y,SIAYKIMAN
	Y	>	-Y,SIASUNKIMAN
	Y	>	-Y,SIASUYKUMAN
	Y	>	-Y,SIASUNKUMAN

# condicional a uds
	Y	>	-Y,SIAYKICHEJMAN
	Y	>	-Y,SIASUNKICHEJMAN

# subjuntivo	
	Y	>	-Y,SIANA
	Y	>	-Y,SIANAY
	Y	>	-Y,SIANAYKI
	Y	>	-Y,SIANAN
	Y	>	-Y,SIANANCHEJ
	Y	>	-Y,SIANAYKU
	Y	>	-Y,SIANAYKICHEJ
	Y	>	-Y,SIANANKU

# subjuntivo a mí, -wa después
	Y	>	-Y,SIANAWAYKI
	Y	>	-Y,SIANAWAN
	Y	>	-Y,SIANAWAYKICHEJ
	Y	>	-Y,SIANAWANKU

# subjuntivo a mí, -wa primero
	Y	>	-Y,WASIANAYKI
	Y	>	-Y,WASIANAN
	Y	>	-Y,WASIANAYKICHEJ
	Y	>	-Y,WASIANANKU

# subjuntivo a nosotros, -wa después
	Y	>	-Y,SIANAWANCHEJ
	Y	>	-Y,SIANAWAYKU

# subjuntivo a nosotros, -wa primero
	Y	>	-Y,WASIANANCHEJ
	Y	>	-Y,WASIANAYKU

# subjuntivo a tí,"na" primero
	Y	>	-Y,SIANASUY
	Y	>	-Y,SIANASUN
	Y	>	-Y,SIANASUYKU
	Y	>	-Y,SIANASUNKU

# subjuntivo a tí, "su" primero
	Y	>	-Y,SIASUNAY
	Y	>	-Y,SIASUNAN
	Y	>	-Y,SIASUNAYKU
	Y	>	-Y,SIASUNANKU

# subjuntivo a uds, "na" primero
	Y	>	-Y,SIANASUYKICHEJ

# subjuntivo a uds, "su" primero
	Y	>	-Y,SIASUNAYKICHEJ

# participio pasado
	Y	>	-Y,SIASQA

# infinitivo personal
	Y	>	-Y,SIASQAY
	Y	>	-Y,SIASQAYKI
	Y	>	-Y,SIASQAN
	Y	>	-Y,SIASQANCHEJ
	Y	>	-Y,SIASQAYKU
	Y	>	-Y,SIASQAYKICHEJ
	Y	>	-Y,SIASQANKU

# infinitivo personal a mí, -wa después
	Y	>	-Y,SIAWASQAYKI
	Y	>	-Y,SIAWASQAN
	Y	>	-Y,SIAWASQAYKICHEJ
	Y	>	-Y,SIAWASQANKU

# infinitivo personal a mí, -wa primero
	Y	>	-Y,WASIASQAYKI
	Y	>	-Y,WASIASQAN
	Y	>	-Y,WASIASQAYKICHEJ
	Y	>	-Y,WASIASQANKU

# infinitivo personal a nosotros, -wa después
	Y	>	-Y,SIAWASQANCHEJ
	Y	>	-Y,SIAWASQAYKU

# infinitivo personal a nosotros, -wa primero
	Y	>	-Y,WASIASQANCHEJ
	Y	>	-Y,WASIASQAYKU

# infinitivo personal a tí
	Y	>	-Y,SIASUSQAY
	Y	>	-Y,SIASUSQAN
	Y	>	-Y,SIASUSQAYKU
	Y	>	-Y,SIASUSQANKU

# infinitivo personal progresivo a Uds.
	Y	>	-Y,SIASUSQAYKICHEJ
# participio presente progresivo
	Y	>	-Y,SIASPA

# participio presente progresivo a mí, -wa después
	Y	>	-Y,SIAWASPA

# participio presente progresivo a mí, -wa primero
# existe?
	Y	>	-Y,WASIASPA

# participio presente progresivo a tí
	Y	>	-Y,SIASUSPA

# participio presente personal progresivo
	Y	>	-Y,SIAJTIY
	Y	>	-Y,SIAJTIYKI
	Y	>	-Y,SIAJTIN
	Y	>	-Y,SIAJTINCHEJ
	Y	>	-Y,SIAJTIYKU
	Y	>	-Y,SIAJTIYKICHEJ
	Y	>	-Y,SIAJTINKU

# participio presente personal progresivo a mí, -wa después 
	Y	>	-Y,SIAWAJTIYKI
	Y	>	-Y,SIAWAJTIN
	Y	>	-Y,SIAWAJTIYKICHEJ
	Y	>	-Y,SIAWAJTINKU

# participio presente personal progresivo a mí, -wa primero
	Y	>	-Y,WASIAJTIYKI
	Y	>	-Y,WASIAJTIN
	Y	>	-Y,WASIAJTIYKICHEJ
	Y	>	-Y,WASIAJTINKU

# participio presente personal progresivo a nosotros, -wa después 
	Y	>	-Y,SIAWAJTINCHEJ
	Y	>	-Y,SIAWAJTIYKU

# participio presente personal progresivo a nosotros, -wa primero
	Y	>	-Y,WASIAJTINCHEJ
	Y	>	-Y,WASIAJTIYKU

# participio presente personal progresivo a tí 
	Y	>	-Y,SIASOJTIY
	Y	>	-Y,SIASOJTIN
	Y	>	-Y,SIASOJTIYKU
	Y	>	-Y,SIASOJTINKU

# participio presente personal progresivo a Uds. 
	Y	>	-Y,SIASOJTIYKICHEJ
	
# **********************************************
# forma -shka
#
# indicativo presente progresivo
	Y	>	-Y,SHKANI
	Y	>	-Y,SHKANKI
	Y	>	-Y,SHKAN
	Y	>	-Y,SHKANCHEJ
	Y	>	-Y,SHKAYKU
	Y	>	-Y,SHKANKICHEJ
	Y	>	-Y,SHKANKU

# indicativo presente a mí, -wa después
	Y	>	-Y,SHKAWANKI
	Y	>	-Y,SHKAWAN
	Y	>	-Y,SHKAWANKICHEJ
	Y	>	-Y,SHKAWANKU
# indicativo presente a mí, -wa primero
	Y	>	-Y,WASHKANKI
	Y	>	-Y,WASHKAN
	Y	>	-Y,WASHKANKICHEJ
	Y	>	-Y,WASHKANKU

# indicativo presente progresivo a nosotros, -wa después
	Y	>	-Y,SHKAWANCHEJ
	Y	>	-Y,SHKAWAYKU

# indicativo presente progresivo a nosotros, -wa primero
	Y	>	-Y,WASHKANCHEJ
	Y	>	-Y,WASHKAYKU
	
# indicativo presente a tí
	Y	>	-Y,SHKAYKI
	Y	>	-Y,SHKASUNKI
	Y	>	-Y,SHKASUYKU
	Y	>	-Y,SHKASUNKU

# indicativo presente a Uds.
	Y	>	-Y,SHKAYKICHEJ
	Y	>	-Y,SHKASUNKICHEJ
	
# futuro
	Y	>	-Y,SHKASAJ
	Y	>	-Y,SHKANGA
	Y	>	-Y,SHKASUNCHEJ
	Y	>	-Y,SHKASQAYKU
	Y	>	-Y,SHKASAYKU
	Y	>	-Y,SHKASAJKU
	Y	>	-Y,SHKANQANKU
	
# futuro a mí, -wa después
	Y	>	-Y,SHKAWANQA
	Y	>	-Y,SHKAWANQANKU
	
# futuro a mí, -wa primero
	Y	>	-Y,WASHKANQA
	Y	>	-Y,WASHKANQANKU
	
# futuro a nosotros, -wa después
	Y	>	-Y,SHKAWASUNCHEJ
	Y	>	-Y,SHKAWASQAYKU
	Y	>	-Y,SHKAWASAYKU
	Y	>	-Y,SHKAWASAJKU
	
# futuro a nosotros, -wa primero
	Y	>	-Y,WASHKASUNCHEJ
	Y	>	-Y,WASHKASQAYKU
	Y	>	-Y,WASHKASAYKU
	Y	>	-Y,WASHKASAJKU
	
# futuro a tí
	Y	>	-Y,SHKASQAYKI
	Y	>	-Y,SHKASONQA
	Y	>	-Y,SHKASUSQAYKU
	Y	>	-Y,SHKASUSAYKU
	Y	>	-Y,SHKASUSAJKU
	Y	>	-Y,SHKASONQANKU
	
# futuro a uds.
	Y	>	-Y,SHKASQAYKICHEJ
	Y	>	-Y,SHKASONQACHEJ
	
# perfecto
	Y	>	-Y,SHKARQANI
	Y	>	-Y,SHKARQANKI
	Y	>	-Y,SHKARQA
	Y	>	-Y,SHKARQANCHEJ
	Y	>	-Y,SHKARQAYKU
	Y	>	-Y,SHKARQANKICHEJ
	Y	>	-Y,SHKARQANKU

# perfecto a mí, -wa después
	Y	>	-Y,SHKAWARQANKI
	Y	>	-Y,SHKAWARQA
	Y	>	-Y,SHKAWARQANKICHEJ
	Y	>	-Y,SHKAWARQANKU

# perfecto a mí, -wa primero
	Y	>	-Y,WASHKARQANKI
	Y	>	-Y,WASHKARQA
	Y	>	-Y,WASHKARQANKICHEJ
	Y	>	-Y,WASHKARQANKU
	
# perfecto a nosotros, -wa después
	Y	>	-Y,SHKAWARQANCHEJ
	Y	>	-Y,SHKAWARQAYKU
	
# perfecto a nosotros, -wa primero
	Y	>	-Y,WASHKARQANCHEJ
	Y	>	-Y,WASHKARQAYKU

# perfecto a tí
	Y	>	-Y,SHKARQAYKI
	Y	>	-Y,SHKASORQA
	Y	>	-Y,SHKASORQAYKU
	Y	>	-Y,SHKASORQANKU
	
# perfecto a uds
	Y	>	-Y,SHKARQAYKICHEJ
	Y	>	-Y,SHKASORQACHEJ
	
# pluscuamperfecto
	Y	>	-Y,SHKASQANI
	Y	>	-Y,SHKASQANKI
	Y	>	-Y,SHKASQANCHEJ
	Y	>	-Y,SHKASQAYKU
	Y	>	-Y,SHKASQANKICHEJ
	Y	>	-Y,SHKASQANKU
	
# pluscuamperfecto a mí, -wa después
	Y	>	-Y,SHKAWASQANKI
	Y	>	-Y,SHKAWASQA
	Y	>	-Y,SHKAWASQANKICHEJ
	Y	>	-Y,SHKAWASQANKU

# pluscuamperfecto a mí, -wa primero
	Y	>	-Y,WASHKASQANKI
	Y	>	-Y,WASHKASQA
	Y	>	-Y,WASHKASQANKICHEJ
	Y	>	-Y,WASHKASQANKU

# pluscuamperfecto a nosotros, -wa después
	Y	>	-Y,SHKAWASQANCHEJ
	Y	>	-Y,SHKAWASQAYKU

# pluscuamperfecto a nosotros, -wa primero
	Y	>	-Y,WASHKASQANCHEJ
	Y	>	-Y,WASHKASQAYKU

# pluscuamperfecto a tí
	Y	>	-Y,SHKASQAYKI
	Y	>	-Y,SHKASUSQA
	Y	>	-Y,SHKASUSQAYKU
	Y	>	-Y,SHKASUSQANKU

# pluscuamperfecto a uds.
	Y	>	-Y,SHKASQAYKICHEJ
	Y	>	-Y,SHKASUSQACHEJ

# imperativo
	Y	>	-Y,SHKAYCHUN
	Y	>	-Y,SHKASUNYCHEJ
	Y	>	-Y,SHKACHUNKU

# imperativo a mí, -wa después
	Y	>	-Y,SHKAWAY
	Y	>	-Y,SHKAWACHUN
	Y	>	-Y,SHKAWAYCHEJ
	Y	>	-Y,SHKAWACHUNKU

# imperativo a mí, -wa primero
	Y	>	-Y,WASHKAY
	Y	>	-Y,WASHKACHUN
	Y	>	-Y,WASHKAYCHEJ
	Y	>	-Y,WASHKACHUNKU

# imperativo a nosotros, -wa después
	Y	>	-Y,SHKAWASUN
	Y	>	-Y,SHKAWAYKU

# imperativo a nosotros, -wa primero
	Y	>	-Y,WASHKASUN
	Y	>	-Y,WASHKAYKU

# imperativo a tí
	Y	>	-Y,SHKASUCHUN
	Y	>	-Y,SHKASUCHUNKU

# condicional
	Y	>	-Y,SHKAYMAN
	Y	>	-Y,SHKAWAJ
	Y	>	-Y,SHKANKIMAN
	Y	>	-Y,SHKANMAN
	Y	>	-Y,SHKASUNMAN
	Y	>	-Y,SHKASUNCHEJMAN
	Y	>	-Y,SHKAYKUMAN
	Y	>	-Y,SHKAWAJCHEJ
	Y	>	-Y,SHKANKICHEJMAN
	Y	>	-Y,SHKANKUMAN

# condicional a mí, -wa después
	Y	>	-Y,SHKAWANKIMAN
	Y	>	-Y,SHKAWANMAN
	Y	>	-Y,SHKAWANKICHEJMAN
	Y	>	-Y,SHKAWANKUMAN

# condicional a mí, -wa primero
	Y	>	-Y,WASHKANKIMAN
	Y	>	-Y,WASHKANMAN
	Y	>	-Y,WASHKANKICHEJMAN
	Y	>	-Y,WASHKANKUMAN

# condicional a nosotros, -wa después
	Y	>	-Y,SHKAWANCHEJMAN
	Y	>	-Y,SHKAWAYKUMAN

# condicional a nosotros, -wa primero
	Y	>	-Y,WASHKANCHEJMAN
	Y	>	-Y,WASHKAYKUMAN

# condicional a tí
	Y	>	-Y,SHKAYKIMAN
	Y	>	-Y,SHKASUNKIMAN
	Y	>	-Y,SHKASUYKUMAN
	Y	>	-Y,SHKASUNKUMAN

# condicional a uds
	Y	>	-Y,SHKAYKICHEJMAN
	Y	>	-Y,SHKASUNKICHEJMAN

# subjuntivo	
	Y	>	-Y,SHKANA
	Y	>	-Y,SHKANAY
	Y	>	-Y,SHKANAYKI
	Y	>	-Y,SHKANAN
	Y	>	-Y,SHKANANCHEJ
	Y	>	-Y,SHKANAYKU
	Y	>	-Y,SHKANAYKICHEJ
	Y	>	-Y,SHKANANKU

# subjuntivo a mí, -wa después
	Y	>	-Y,SHKANAWAYKI
	Y	>	-Y,SHKANAWAN
	Y	>	-Y,SHKANAWAYKICHEJ
	Y	>	-Y,SHKANAWANKU

# subjuntivo a mí, -wa primero
	Y	>	-Y,WASHKANAYKI
	Y	>	-Y,WASHKANAN
	Y	>	-Y,WASHKANAYKICHEJ
	Y	>	-Y,WASHKANANKU

# subjuntivo a nosotros, -wa después
	Y	>	-Y,SHKANAWANCHEJ
	Y	>	-Y,SHKANAWAYKU

# subjuntivo a nosotros, -wa primero
	Y	>	-Y,WASHKANANCHEJ
	Y	>	-Y,WASHKANAYKU

# subjuntivo a tí,"na" primero
	Y	>	-Y,SHKANASUY
	Y	>	-Y,SHKANASUN
	Y	>	-Y,SHKANASUYKU
	Y	>	-Y,SHKANASUNKU

# subjuntivo a tí, "su" primero
	Y	>	-Y,SHKASUNAY
	Y	>	-Y,SHKASUNAN
	Y	>	-Y,SHKASUNAYKU
	Y	>	-Y,SHKASUNANKU

# subjuntivo a uds, "na" primero
	Y	>	-Y,SHKANASUYKICHEJ

# subjuntivo a uds, "su" primero
	Y	>	-Y,SHKASUNAYKICHEJ

# participio pasado
	Y	>	-Y,SHKASQA

# infinitivo personal
	Y	>	-Y,SHKASQAY
	Y	>	-Y,SHKASQAYKI
	Y	>	-Y,SHKASQAN
	Y	>	-Y,SHKASQANCHEJ
	Y	>	-Y,SHKASQAYKU
	Y	>	-Y,SHKASQAYKICHEJ
	Y	>	-Y,SHKASQANKU

# infinitivo personal a mí, -wa después
	Y	>	-Y,SHKAWASQAYKI
	Y	>	-Y,SHKAWASQAN
	Y	>	-Y,SHKAWASQAYKICHEJ
	Y	>	-Y,SHKAWASQANKU

# infinitivo personal a mí, -wa primero
	Y	>	-Y,WASHKASQAYKI
	Y	>	-Y,WASHKASQAN
	Y	>	-Y,WASHKASQAYKICHEJ
	Y	>	-Y,WASHKASQANKU

# infinitivo personal a nosotros, -wa después
	Y	>	-Y,SHKAWASQANCHEJ
	Y	>	-Y,SHKAWASQAYKU

# infinitivo personal a nosotros, -wa primero
	Y	>	-Y,WASHKASQANCHEJ
	Y	>	-Y,WASHKASQAYKU

# infinitivo personal a tí
	Y	>	-Y,SHKASUSQAY
	Y	>	-Y,SHKASUSQAN
	Y	>	-Y,SHKASUSQAYKU
	Y	>	-Y,SHKASUSQANKU

# infinitivo personal progresivo a Uds.
	Y	>	-Y,SHKASUSQAYKICHEJ

# participio presente progresivo
	Y	>	-Y,SHKASPA

# participio presente progresivo a mí, -wa después
	Y	>	-Y,SHKAWASPA

# participio presente progresivo a mí, -wa primero
# existe?
	Y	>	-Y,WASHKASPA

# participio presente progresivo a tí
	Y	>	-Y,SHKASUSPA

# participio presente personal progresivo
	Y	>	-Y,SHKAJTIY
	Y	>	-Y,SHKAJTIYKI
	Y	>	-Y,SHKAJTIN
	Y	>	-Y,SHKAJTINCHEJ
	Y	>	-Y,SHKAJTIYKU
	Y	>	-Y,SHKAJTIYKICHEJ
	Y	>	-Y,SHKAJTINKU

# participio presente personal progresivo a mí, -wa después 
	Y	>	-Y,SHKAWAJTIYKI
	Y	>	-Y,SHKAWAJTIN
	Y	>	-Y,SHKAWAJTIYKICHEJ
	Y	>	-Y,SHKAWAJTINKU

# participio presente personal progresivo a mí, -wa primero
	Y	>	-Y,WASHKAJTIYKI
	Y	>	-Y,WASHKAJTIN
	Y	>	-Y,WASHKAJTIYKICHEJ
	Y	>	-Y,WASHKAJTINKU

# participio presente personal progresivo a nosotros, -wa después 
	Y	>	-Y,SHKAWAJTINCHEJ
	Y	>	-Y,SHKAWAJTIYKU

# participio presente personal progresivo a nosotros, -wa primero
	Y	>	-Y,WASHKAJTINCHEJ
	Y	>	-Y,WASHKAJTIYKU

# participio presente personal progresivo a tí 
	Y	>	-Y,SHKASOJTIY
	Y	>	-Y,SHKASOJTIN
	Y	>	-Y,SHKASOJTIYKU
	Y	>	-Y,SHKASOJTINKU

# participio presente personal progresivo a Uds. 
	Y	>	-Y,SHKASOJTIYKICHEJ
	
# **********************************************
# forma progresivo -sqa 
#

# indicativo presente progresivo
# ya existe como pluscumperfecto y infinitivo personal (3a per. sing.)
#	Y	>	-Y,SQANI
#	Y	>	-Y,SQANKI
#	Y	>	-Y,SQAN
#	Y	>	-Y,SQANCHEJ
#	Y	>	-Y,SQAYKU
#	Y	>	-Y,SQANKICHEJ
#	Y	>	-Y,SQANKU

# indicativo presente a mí, -wa después
	Y	>	-Y,SQAWANKI
	Y	>	-Y,SQAWAN
	Y	>	-Y,SQAWANKICHEJ
	Y	>	-Y,SQAWANKU

# indicativo presente a mí, -wa primero
# ya existe como pluscumperfecto y infinitivo personal (3a per. sing.)
#	Y	>	-Y,WASQANKI		
#	Y	>	-Y,WASQAN
#	Y	>	-Y,WASQANKICHEJ
#	Y	>	-Y,WASQANKU

# indicativo presente progresivo a nosotros, -wa después
	Y	>	-Y,SQAWANCHEJ
	Y	>	-Y,SQAWAYKU
# indicativo presente progresivo a nosotros, -wa primero
# ya existe como pluscumperfecto y infinitivo personal 
#	Y	>	-Y,WASQANCHEJ
#	Y	>	-Y,WASQAYKU
	
# indicativo presente a tí
#	Y	>	-Y,SQAYKI		# ya existe en plusperf.
	Y	>	-Y,SQASUNKI
	Y	>	-Y,SQASUYKU
	Y	>	-Y,SQASUNKU

# indicativo presente a Uds.
#	Y	>	-Y,SQAYKICHEJ	# ya existe en fut. y plusperf.
	Y	>	-Y,SQASUNKICHEJ
	
# futuro
	Y	>	-Y,SQASAJ
	Y	>	-Y,SQANGA
	Y	>	-Y,SQASUNCHEJ
	Y	>	-Y,SQASQAYKU
	Y	>	-Y,SQASAYKU
	Y	>	-Y,SQASAJKU
	Y	>	-Y,SQANQANKU
	
# futuro a mí, -wa después
	Y	>	-Y,SQAWANQA
	Y	>	-Y,SQAWANQANKU
	
# futuro a mí, -wa primero
	Y	>	-Y,WASQANQA
	Y	>	-Y,WASQANQANKU
	
# futuro a nosotros, -wa después
	Y	>	-Y,SQAWASUNCHEJ
	Y	>	-Y,SQAWASQAYKU
	Y	>	-Y,SQAWASAYKU
	Y	>	-Y,SQAWASAJKU
	
# futuro a nosotros, -wa primero
	Y	>	-Y,WASQASUNCHEJ
	Y	>	-Y,WASQASQAYKU
	Y	>	-Y,WASQASAYKU
	Y	>	-Y,WASQASAJKU
	
# futuro a tí
	Y	>	-Y,SQASQAYKI
	Y	>	-Y,SQASONQA
	Y	>	-Y,SQASUSQAYKU
	Y	>	-Y,SQASUSAYKU
	Y	>	-Y,SQASUSAJKU
	Y	>	-Y,SQASONQANKU
	
# futuro a uds.
	Y	>	-Y,SQASQAYKICHEJ
	Y	>	-Y,SQASONQACHEJ
	
# perfecto
	Y	>	-Y,SQARQANI
	Y	>	-Y,SQARQANKI
	Y	>	-Y,SQARQA
	Y	>	-Y,SQARQANCHEJ
	Y	>	-Y,SQARQAYKU
	Y	>	-Y,SQARQANKICHEJ
	Y	>	-Y,SQARQANKU

# perfecto a mí, -wa después
	Y	>	-Y,SQAWARQANKI
	Y	>	-Y,SQAWARQA
	Y	>	-Y,SQAWARQANKICHEJ
	Y	>	-Y,SQAWARQANKU

# perfecto a mí, -wa primero
	Y	>	-Y,WASQARQANKI
	Y	>	-Y,WASQARQA
	Y	>	-Y,WASQARQANKICHEJ
	Y	>	-Y,WASQARQANKU
	
# perfecto a nosotros, -wa después
	Y	>	-Y,SQAWARQANCHEJ
	Y	>	-Y,SQAWARQAYKU
	
# perfecto a nosotros, -wa primero
	Y	>	-Y,WASQARQANCHEJ
	Y	>	-Y,WASQARQAYKU

# perfecto a tí
	Y	>	-Y,SQARQAYKI
	Y	>	-Y,SQASORQA
	Y	>	-Y,SQASORQAYKU
	Y	>	-Y,SQASORQANKU
	
# perfecto a uds
	Y	>	-Y,SQARQAYKICHEJ
	Y	>	-Y,SQASORQACHEJ
	
# pluscuamperfecto
	Y	>	-Y,SQASQANI
	Y	>	-Y,SQASQANKI
	Y	>	-Y,SQASQANCHEJ
	Y	>	-Y,SQASQAYKU
	Y	>	-Y,SQASQANKICHEJ
	Y	>	-Y,SQASQANKU
	
# pluscuamperfecto a mí, -wa después
	Y	>	-Y,SQAWASQANKI
	Y	>	-Y,SQAWASQA
	Y	>	-Y,SQAWASQANKICHEJ
	Y	>	-Y,SQAWASQANKU

# pluscuamperfecto a mí, -wa primero
	Y	>	-Y,WASQASQANKI
	Y	>	-Y,WASQASQA
	Y	>	-Y,WASQASQANKICHEJ
	Y	>	-Y,WASQASQANKU

# pluscuamperfecto a nosotros, -wa después
	Y	>	-Y,SQAWASQANCHEJ
	Y	>	-Y,SQAWASQAYKU

# pluscuamperfecto a nosotros, -wa primero
	Y	>	-Y,WASQASQANCHEJ
	Y	>	-Y,WASQASQAYKU

# pluscuamperfecto a tí
	Y	>	-Y,SQASQAYKI
	Y	>	-Y,SQASUSQA
	Y	>	-Y,SQASUSQAYKU
	Y	>	-Y,SQASUSQANKU

# pluscuamperfecto a uds.
	Y	>	-Y,SQASQAYKICHEJ
	Y	>	-Y,SQASUSQACHEJ
# imperativo
	Y	>	-Y,SQAYCHUN
	Y	>	-Y,SQASUNYCHEJ
	Y	>	-Y,SQACHUNKU

# imperativo a mí, -wa después
	Y	>	-Y,SQAWAY
	Y	>	-Y,SQAWACHUN
	Y	>	-Y,SQAWAYCHEJ
	Y	>	-Y,SQAWACHUNKU

# imperativo a mí, -wa primero
	Y	>	-Y,WASQAY
	Y	>	-Y,WASQACHUN
	Y	>	-Y,WASQAYCHEJ
	Y	>	-Y,WASQACHUNKU

# imperativo a nosotros, -wa después
	Y	>	-Y,SQAWASUN
	Y	>	-Y,SQAWAYKU

# imperativo a nosotros, -wa primero
	Y	>	-Y,WASQASUN
	Y	>	-Y,WASQAYKU

# imperativo a tí
	Y	>	-Y,SQASUCHUN
	Y	>	-Y,SQASUCHUNKU

# condicional
	Y	>	-Y,SQAYMAN
	Y	>	-Y,SQAWAJ
	Y	>	-Y,SQANKIMAN
	Y	>	-Y,SQANMAN
	Y	>	-Y,SQASUNMAN
	Y	>	-Y,SQASUNCHEJMAN
	Y	>	-Y,SQAYKUMAN
	Y	>	-Y,SQAWAJCHEJ
	Y	>	-Y,SQANKICHEJMAN
	Y	>	-Y,SQANKUMAN

# condicional a mí, -wa después
	Y	>	-Y,SQAWANKIMAN
	Y	>	-Y,SQAWANMAN
	Y	>	-Y,SQAWANKICHEJMAN
	Y	>	-Y,SQAWANKUMAN

# condicional a mí, -wa primero
	Y	>	-Y,WASQANKIMAN
	Y	>	-Y,WASQANMAN
	Y	>	-Y,WASQANKICHEJMAN
	Y	>	-Y,WASQANKUMAN

# condicional a nosotros, -wa después
	Y	>	-Y,SQAWANCHEJMAN
	Y	>	-Y,SQAWAYKUMAN

# condicional a nosotros, -wa primero
	Y	>	-Y,WASQANCHEJMAN
	Y	>	-Y,WASQAYKUMAN

# condicional a tí
	Y	>	-Y,SQAYKIMAN
	Y	>	-Y,SQASUNKIMAN
	Y	>	-Y,SQASUYKUMAN
	Y	>	-Y,SQASUNKUMAN
# condicional a uds
	Y	>	-Y,SQAYKICHEJMAN
	Y	>	-Y,SQASUNKICHEJMAN

# subjuntivo	
	Y	>	-Y,SQANA
	Y	>	-Y,SQANAY
	Y	>	-Y,SQANAYKI
	Y	>	-Y,SQANAN
	Y	>	-Y,SQANANCHEJ
	Y	>	-Y,SQANAYKU
	Y	>	-Y,SQANAYKICHEJ
	Y	>	-Y,SQANANKU

# subjuntivo a mí, -wa después
	Y	>	-Y,SQANAWAYKI
	Y	>	-Y,SQANAWAN
	Y	>	-Y,SQANAWAYKICHEJ
	Y	>	-Y,SQANAWANKU

# subjuntivo a mí, -wa primero
	Y	>	-Y,WASQANAYKI
	Y	>	-Y,WASQANAN
	Y	>	-Y,WASQANAYKICHEJ
	Y	>	-Y,WASQANANKU

# subjuntivo a nosotros, -wa después
	Y	>	-Y,SQANAWANCHEJ
	Y	>	-Y,SQANAWAYKU

# subjuntivo a nosotros, -wa primero
	Y	>	-Y,WASQANANCHEJ
	Y	>	-Y,WASQANAYKU

# subjuntivo a tí,"na" primero
	Y	>	-Y,SQANASUY
	Y	>	-Y,SQANASUN
	Y	>	-Y,SQANASUYKU
	Y	>	-Y,SQANASUNKU

# subjuntivo a tí, "su" primero
	Y	>	-Y,SQASUNAY
	Y	>	-Y,SQASUNAN
	Y	>	-Y,SQASUNAYKU
	Y	>	-Y,SQASUNANKU

# subjuntivo a uds, "na" primero
	Y	>	-Y,SQANASUYKICHEJ

# subjuntivo a uds, "su" primero
	Y	>	-Y,SQASUNAYKICHEJ

# participio pasado
	Y	>	-Y,SQASQA

# infinitivo personal
	Y	>	-Y,SQASQAY
	Y	>	-Y,SQASQAYKI
	Y	>	-Y,SQASQAN
	Y	>	-Y,SQASQANCHEJ
	Y	>	-Y,SQASQAYKU
	Y	>	-Y,SQASQAYKICHEJ
	Y	>	-Y,SQASQANKU

# infinitivo personal a mí, -wa después
	Y	>	-Y,SQAWASQAYKI
	Y	>	-Y,SQAWASQAN
	Y	>	-Y,SQAWASQAYKICHEJ
	Y	>	-Y,SQAWASQANKU

# infinitivo personal a mí, -wa primero
	Y	>	-Y,WASQASQAYKI
	Y	>	-Y,WASQASQAN
	Y	>	-Y,WASQASQAYKICHEJ
	Y	>	-Y,WASQASQANKU

# infinitivo personal a nosotros, -wa después
	Y	>	-Y,SQAWASQANCHEJ
	Y	>	-Y,SQAWASQAYKU

# infinitivo personal a nosotros, -wa primero
	Y	>	-Y,WASQASQANCHEJ
	Y	>	-Y,WASQASQAYKU

# infinitivo personal a tí
	Y	>	-Y,SQASUSQAY
	Y	>	-Y,SQASUSQAN
	Y	>	-Y,SQASUSQAYKU
	Y	>	-Y,SQASUSQANKU

# infinitivo personal progresivo a Uds.
	Y	>	-Y,SQASUSQAYKICHEJ

# participio presente progresivo
	Y	>	-Y,SQASPA

# participio presente progresivo a mí, -wa después
	Y	>	-Y,SQAWASPA

# participio presente progresivo a mí, -wa primero
# existe?
	Y	>	-Y,WASQASPA

# participio presente progresivo a tí
	Y	>	-Y,SQASUSPA

# participio presente personal progresivo
	Y	>	-Y,SQAJTIY
	Y	>	-Y,SQAJTIYKI
	Y	>	-Y,SQAJTIN
	Y	>	-Y,SQAJTINCHEJ
	Y	>	-Y,SQAJTIYKU
	Y	>	-Y,SQAJTIYKICHEJ
	Y	>	-Y,SQAJTINKU

# participio presente personal progresivo a mí, -wa después 
	Y	>	-Y,SQAWAJTIYKI
	Y	>	-Y,SQAWAJTIN
	Y	>	-Y,SQAWAJTIYKICHEJ
	Y	>	-Y,SQAWAJTINKU

# participio presente personal progresivo a mí, -wa primero
	Y	>	-Y,WASQAJTIYKI
	Y	>	-Y,WASQAJTIN
	Y	>	-Y,WASQAJTIYKICHEJ
	Y	>	-Y,WASQAJTINKU

# participio presente personal progresivo a nosotros, -wa después 
	Y	>	-Y,SQAWAJTINCHEJ
	Y	>	-Y,SQAWAJTIYKU

# participio presente personal progresivo a nosotros, -wa primero
	Y	>	-Y,WASQAJTINCHEJ
	Y	>	-Y,WASQAJTIYKU

# participio presente personal progresivo a tí 
	Y	>	-Y,SQASOJTIY
	Y	>	-Y,SQASOJTIN
	Y	>	-Y,SQASOJTIYKU
	Y	>	-Y,SQASOJTINKU

# participio presente personal progresivo a Uds. 
	Y	>	-Y,SQASOJTIYKICHEJ
	
# *********************************************
# Para conservar espacio en el disco duro, solo 
# los sufijos más usadas fueron implementado en
# todos los tiempos del verbos excepto las formas 
# progresivas menos usados (-sia,-shka,-sqa):
# Implementados en todos: 
# -raj,-ña,-chu,-puni,-chá,-má,-pis,-chus,-taj, -ri
#
# Implementados en el infinitivo personal (-sqa),
# subjuntivo (-na), participio presente personal (-qti),
# y participio presente (spa):
# -paj,-manta,-kama,-qa,-jina,-jinaqa,-jawa,-rayku,-ta,

# Implementados en el participio presente (spa):
# -qachu,-gachá,-qachus,-tajqa,-qaña,-qapis,-qaraq

# Implementados en el infinitivo personal presente (-sqa):
# -mantapacha, -tawanpacha, -tawankama

# Implementados en el participio personal (-qti):
# -mantaqa,-kamari,-kamataq,-kamaqa

# Implementado en el participio activo (-q):
# -jinaqa,-jina

#*****************************************************
# sufijos con infinitivo
#
	Y	>	TA
	Y	>	RAJ
	Y	>	ÑA
	Y	>	TAWAN
	Y	>	TAJ
	Y	>	WAN
	Y	>	MANTA
	Y	>	MANTAPACHA
	Y	>	MAN	# existe?
	Y	>	TAWANPACHA
	Y	>	TAWANKAMA
	Y	>	QA
	Y	>	CHU
	Y	>	CHÁ
	Y	>	PIS
	Y	>	CHUS
	Y	>	RI
	Y	>	PAJ
	Y	>	KAMA
	Y	>	JAWA
	Y	>	MÁ
	Y	>	PI
	Y	>	JINA
	
	# combinaciones de sufijos con -qa en el infinitivo
	Y	>	TAQA
	Y	>	RAJQA
	Y	>	ÑAQA
	Y	>	TAWANQA
	Y	>	TAJQA
	Y	>	WANQA
	Y	>	MANTAQA
	Y	>	MANTAPACHAQA
	Y	>	MANQA	# existe?
	Y	>	TAWANPACHAQA
	Y	>	TAWANKAMAQA
	Y	>	CHUQA
	Y	>	CHÁQA
	Y	>	PISQA
	Y	>	CHUSQA
	Y	>	RIQA
	Y	>	PAJQA
	Y	>	KAMAQA
	Y	>	JAWAQA
	Y	>	MÁQA
	Y	>	PIQA
	Y	>	JINAQA

	# combinaciones de sufijos con -chu en el infinitivo
	Y	>	TACHU
	Y	>	RAJCHU
	Y	>	ÑACHU
	Y	>	TAWANCHU
	Y	>	TAJCHU
	Y	>	WANCHU
	Y	>	MANTACHU
	Y	>	MANTAPACHACHU
	Y	>	MANCHU	# existe?
	Y	>	TAWANPACHACHU
	Y	>	TAWANKAMACHU
	Y	>	QACHU	# existe?
	Y	>	PISCHU
	Y	>	RICHU
	Y	>	PAJCHU
	Y	>	KAMACHU
	Y	>	JAWACHU
#	Y	>	MACHU	# existe?
	Y	>	PICHU
	Y	>	JINACHU

	# combinaciones de sufijos con -chá en el infinitivo
	Y	>	TACHÁ
	Y	>	RAJCHÁ
	Y	>	ÑACHÁ
	Y	>	TAWANCHÁ
	Y	>	TAJCHÁ
	Y	>	WANCHÁ
	Y	>	MANTACHÁ
	Y	>	MANTAPACHACHÁ
	Y	>	MANCHÁ	# existe?
	Y	>	TAWANPACHACHÁ
	Y	>	TAWANKAMACHÁ
	Y	>	QACHÁ	# existe?
	Y	>	PISCHÁ
	Y	>	RICHÁ
	Y	>	PAJCHÁ
	Y	>	KAMACHÁ
	Y	>	JAWACHÁ
#	Y	>	MACHÁ	# existe?
	Y	>	PICHÁ
	Y	>	JINACHÁ

	# combinaciones de sufijos con -chus en el infinitivo
	Y	>	TACHUS
	Y	>	RAJCHUS
	Y	>	ÑACHUS
	Y	>	TAWANCHUS
	Y	>	TAJCHUS
	Y	>	WANCHUS
	Y	>	MANTACHUS
	Y	>	MANTAPACHACHUS
	Y	>	MANCHUS	# existe?
	Y	>	TAWANPACHACHUS
	Y	>	TAWANKAMACHUS
	Y	>	QACHUS	# existe?
	Y	>	PISCHUS
	Y	>	RICHUS
	Y	>	PAJCHUS
	Y	>	KAMACHUS
	Y	>	JAWACHUS
#	Y	>	MACHUS	# existe?
	Y	>	PICHUS
	Y	>	JINACHUS

	# combinaciones de sufijos con -ta en el infinitivo
	Y	>	TARAJ
	Y	>	TAÑA
	Y	>	TATAJ
	Y	>	TAQA
	Y	>	TAPIS
	Y	>	TARI
#	Y	>	TAPAJ	# existe?
#	Y	>	TAKAMA	# existe?
#	Y	>	TAJAWA	# existe?
	Y	>	TAMÁ
	Y	>	PITA 
	Y	>	JINATA

#
#*****************************************************************
# Sufijos que aparece en el subjunctivo (-na) & personal 
# infinitivo (-qti): 
# Implementados: -paj,-manta,-kama,-qa,-jina,-jinaqa,
# -jawa,-rayku,-ta,

#******************************
# verbos con sufijo -paj:	
	# subjuntivo
	Y	>	-Y,NAPAJ
	Y	>	-Y,NAYPAJ
	Y	>	-Y,NAYKIPAJ
	Y	>	-Y,NANPAJ
	Y	>	-Y,NANCHEJPAJ
	Y	>	-Y,NAYKUPAJ
	Y	>	-Y,NAYKICHEJPAJ
	Y	>	-Y,NANKUPAJ

	# subjuntivo a mí
	Y	>	-Y,NAWAYKIPAJ
	Y	>	-Y,NAWANPAJ
	Y	>	-Y,NAWAYKICHEJPAJ
	Y	>	-Y,NAWANKUPAJ

	# subjuntivo a nosotros
	Y	>	-Y,NAWANCHEJPAJ
	Y	>	-Y,NAWAYKUPAJ

	# subjuntivo a tí,"na" primero
	Y	>	-Y,NASUYPAJ
	Y	>	-Y,NASUNPAJ
	Y	>	-Y,NASUYKUPAJ
	Y	>	-Y,NASUNKUPAJ

	# subjuntivo a tí, "su" primero
	Y	>	-Y,SUNAYPAJ
	Y	>	-Y,SUNANPAJ
	Y	>	-Y,SUNAYKUPAJ
	Y	>	-Y,SUNANKUPAJ

	# subjuntivo a uds, "na" primero
	Y	>	-Y,NASUYKICHEJPAJ

	# subjuntivo a uds, "su" primero
	Y	>	-Y,SUNAYKICHEJPAJ

	# participio pasado
	Y	>	-Y,SQAPAJ

	# infinitivo personal
	Y	>	-Y,SQAYPAJ
	Y	>	-Y,SQAYKIPAJ	# vea plusperf.
	Y	>	-Y,SQANPAJ
	Y	>	-Y,SQANCHEJPAJ	# vea plusperf.
	Y	>	-Y,SQAYKUPAJ	# vea plusperf.
	Y	>	-Y,SQAYKICHEJPAJ
	Y	>	-Y,SQANKUPAJ	# vea plusperf.

	# infinitivo personal a mí
	Y	>	-Y,WASQAYKIPAJ
	Y	>	-Y,WASQANPAJ
	Y	>	-Y,WASQAYKICHEJPAJ
	Y	>	-Y,WASQANKUPAJ	# vea plusperf.

	# infinitivo personal a nosotros
	Y	>	-Y,WASQANCHEJPAJ	# vea plusperf.
	Y	>	-Y,WASQAYKUPAJ	# vea plusperf.

	# infinitivo personal a tí
	Y	>	-Y,SUSQAYPAJ
	Y	>	-Y,SUSQANPAJ
	Y	>	-Y,SUSQAYKUPAJ	# vea plusperf.
	Y	>	-Y,SUSQANKUPAJ	# vea plusperf.

	# infinitivo personal a Uds.
	Y	>	-Y,SUSQAYKICHEJPAJ

	# participio presente
	Y	>	-Y,SPAPAJ

	# participio presente a mí
	Y	>	-Y,WASPAPAJ

	# participio presente a tí
	Y	>	-Y,SUSPAPAJ

	# participio presente personal
	I Y	>	-IY,EJTIYPAJ
	U Y	>	-UY,OJTIYPAJ
	[^IU] Y	>	-Y,JTIYPAJ
	I Y	>	-IY,EJTIYKIPAJ
	U Y	>	-UY,OJTIYKIPAJ
	[^IU] Y	>	-Y,JTIYKIPAJ
	I Y	>	-IY,EJTINPAJ
	U Y	>	-UY,OJTINPAJ
	[^IU] Y	>	-Y,JTINPAJ
	I Y	>	-IY,EJTINCHEJPAJ
	U Y	>	-UY,OJTINCHEJPAJ
	[^IU] Y	>	-Y,JTINCHEJPAJ
	I Y	>	-IY,EJTIYKUPAJ
	U Y	>	-UY,OJTIYKUPAJ
	[^IU] Y	>	-Y,JTIYKUPAJ
	I Y	>	-IY,EJTIYKICHEJPAJ
	U Y	>	-UY,OJTIYKICHEJPAJ
	[^IU] Y	>	-Y,JTIYKICHEJPAJ
	I Y	>	-IY,EJTINKUPAJ
	U Y	>	-UY,OJTINKUPAJ
	[^IU] Y	>	-Y,JTINKUPAJ

	# participio presente personal a mí
	Y	>	-Y,WAJTIYKIPAJ
	Y	>	-Y,WAJTINPAJ
	Y	>	-Y,WAJTIYKICHEJPAJ
	Y	>	-Y,WAJTINKUPAJ

	# participio presente personal a nosotros
	Y	>	-Y,WAJTINCHEJPAJ
	Y	>	-Y,WAJTIYKUPAJ

	# participio presente personal a tí
	Y	>	-Y,SOJTIYPAJ
	Y	>	-Y,SOJTINPAJ
	Y	>	-Y,SOJTIYKUPAJ
	Y	>	-Y,SOJTINKUPAJ

	# participio presente personal a Uds.
	Y	>	-Y,SOJTIYKICHEJPAJ

	# participio activo
	I Y	>	-IY,EJPAJ
	U Y	>	-UY,OJPAJ
	[^IU] Y	>	-Y,JPAJ

	# participio activo a mí
	Y	>	-Y,WAJPAJ

	# participio activo a tí
	Y	>	-Y,SOJPAJ


# verbos progresivos con sufijo -paj
# con progresivo -sa
	# subjuntivo
	Y	>	-Y,SANAPAJ
	Y	>	-Y,SANAYPAJ
	Y	>	-Y,SANAYKIPAJ
	Y	>	-Y,SANANPAJ
	Y	>	-Y,SANANCHEJPAJ
	Y	>	-Y,SANAYKUPAJ
	Y	>	-Y,SANAYKICHEJPAJ
	Y	>	-Y,SANANKU

	# subjuntivo a mí, -wa después
	Y	>	-Y,SANAWAYKIPAJ
	Y	>	-Y,SANAWANPAJ
	Y	>	-Y,SANAWAYKICHEJPAJ
	Y	>	-Y,SANAWANKUPAJ

	# subjuntivo a mí, -wa primero
	Y	>	-Y,WASANAYKIPAJ
	Y	>	-Y,WASANANPAJ
	Y	>	-Y,WASANAYKICHEJPAJ
	Y	>	-Y,WASANANKUPAJ

	# subjuntivo a nosotros, -wa después
	Y	>	-Y,SANAWANCHEJPAJ
	Y	>	-Y,SANAWAYKUPAJ

	# subjuntivo a nosotros, -wa primero
	Y	>	-Y,WASANANCHEJPAJ
	Y	>	-Y,WASANAYKUPAJ

	# subjuntivo a tí,"na" primero
	Y	>	-Y,SANASUYPAJ
	Y	>	-Y,SANASUNPAJ
	Y	>	-Y,SANASUYKUPAJ
	Y	>	-Y,SANASUNKUPAJ

	# subjuntivo a tí, "su" primero
	Y	>	-Y,SASUNAYPAJ
	Y	>	-Y,SASUNANPAJ
	Y	>	-Y,SASUNAYKUPAJ
	Y	>	-Y,SASUNANKUPAJ

	# subjuntivo a uds, "na" primero
	Y	>	-Y,SANASUYKICHEJPAJ

	# subjuntivo a uds, "su" primero
	Y	>	-Y,SASUNAYKICHEJPAJ

	# participio pasado
	Y	>	-Y,SASQAPAJ

	# infinitivo personal
	Y	>	-Y,SASQAYPAJ
	Y	>	-Y,SASQAYKIPAJ
	Y	>	-Y,SASQANPAJ
	Y	>	-Y,SASQANCHEJPAJ
	Y	>	-Y,SASQAYKUPAJ
	Y	>	-Y,SASQAYKICHEJPAJ
	Y	>	-Y,SASQANKUPAJ

	# infinitivo personal a mí, -wa después
	Y	>	-Y,SAWASQAYKIPAJ
	Y	>	-Y,SAWASQANPAJ
	Y	>	-Y,SAWASQAYKICHEJPAJ
	Y	>	-Y,SAWASQANKUPAJ

	# infinitivo personal a mí, -wa primero
	Y	>	-Y,WASASQAYKIPAJ
	Y	>	-Y,WASASQANPAJ
	Y	>	-Y,WASASQAYKICHEJPAJ
	Y	>	-Y,WASASQANKUPAJ

	# infinitivo personal a nosotros, -wa después
	Y	>	-Y,SAWASQANCHEJPAJ
	Y	>	-Y,SAWASQAYKUPAJ

	# infinitivo personal a nosotros, -wa primero
	Y	>	-Y,WASASQANCHEJPAJ
	Y	>	-Y,WASASQAYKUPAJ

	# infinitivo personal a tí
	Y	>	-Y,SASUSQAYPAJ
	Y	>	-Y,SASUSQANPAJ
	Y	>	-Y,SASUSQAYKUPAJ
	Y	>	-Y,SASUSQANKUPAJ
	# infinitivo personal progresivo a uds.
	Y	>	-Y,SASUSQAYKICHEJPAJ

	# participio presente progresivo
	Y	>	-Y,SASPAPAJ

	# participio presente progresivo a mí, -wa después
	Y	>	-Y,SAWASPAPAJ

	# participio presente progresivo a mí, -wa primero
	# existe?
	Y	>	-Y,WASASPAPAJ
	# participio presente progresivo a tí
	Y	>	-Y,SASUSPAPAJ

	# participio presente personal progresivo
	Y	>	-Y,SAJTIYPAJ
	Y	>	-Y,SAJTIYKIPAJ
	Y	>	-Y,SAJTINPAJ
	Y	>	-Y,SAJTINCHEJPAJ
	Y	>	-Y,SAJTIYKUPAJ
	Y	>	-Y,SAJTIYKICHEJPAJ
	Y	>	-Y,SAJTINKUPAJ

	# participio presente personal progresivo a mí, -wa después
	Y	>	-Y,SAWAJTIYKIPAJ
	Y	>	-Y,SAWAJTINPAJ
	Y	>	-Y,SAWAJTIYKICHEJPAJ
	Y	>	-Y,SAWAJTINKUPAJ

	# participio presente personal progresivo a mí, -wa primero
	Y	>	-Y,WASAJTIYKIPAJ
	Y	>	-Y,WASAJTINPAJ
	Y	>	-Y,WASAJTIYKICHEJPAJ
	Y	>	-Y,WASAJTINKUPAJ

	# participio presente personal progresivo a nosotros, -wa después
	Y	>	-Y,SAWAJTINCHEJPAJ
	Y	>	-Y,SAWAJTIYKUPAJ

	# participio presente personal progresivo a nosotros, -wa primero
	Y	>	-Y,WASAJTINCHEJPAJ
	Y	>	-Y,WASAJTIYKUPAJ

	# participio presente personal progresivo a tí
	Y	>	-Y,SASOJTIYPAJ
	Y	>	-Y,SASOJTINPAJ
	Y	>	-Y,SASOJTIYKUPAJ
	Y	>	-Y,SASOJTINKUPAJ

	# participio presente personal progresivo a Uds.
	Y	>	-Y,SASOJTIYKICHEJPAJ

#
# **********************************************  
# forma -sha
#
	# subjuntivo
	Y	>	-Y,SHANAPAJ
	Y	>	-Y,SHANAYPAJ
	Y	>	-Y,SHANAYKIPAJ
	Y	>	-Y,SHANANPAJ
	Y	>	-Y,SHANANCHEJPAJ
	Y	>	-Y,SHANAYKUPAJ
	Y	>	-Y,SHANAYKICHEJPAJ
	Y	>	-Y,SHANANKUPAJ
	# subjuntivo a mí, -wa después
	Y	>	-Y,SHANAWAYKIPAJ
	Y	>	-Y,SHANAWANPAJ
	Y	>	-Y,SHANAWAYKICHEJPAJ
	Y	>	-Y,SHANAWANKUPAJ

	# subjuntivo a mí, -wa primero
	Y	>	-Y,WASHANAYKIPAJ
	Y	>	-Y,WASHANANPAJ
	Y	>	-Y,WASHANAYKICHEJPAJ
	Y	>	-Y,WASHANANKUPAJ
	# subjuntivo a nosotros, -wa después
	Y	>	-Y,SHANAWANCHEJPAJ
	Y	>	-Y,SHANAWAYKUPAJ

	# subjuntivo a nosotros, -wa primero
	Y	>	-Y,WASHANANCHEJPAJ
	Y	>	-Y,WASHANAYKUPAJ

	# subjuntivo a tí,"na" primero
	Y	>	-Y,SHANASUYPAJ
	Y	>	-Y,SHANASUNPAJ
	Y	>	-Y,SHANASUYKUPAJ
	Y	>	-Y,SHANASUNKUPAJ

	# subjuntivo a tí, "su" primero
	Y	>	-Y,SHASUNAYPAJ
	Y	>	-Y,SHASUNANPAJ
	Y	>	-Y,SHASUNAYKUPAJ
	Y	>	-Y,SHASUNANKUPAJ

	# subjuntivo a uds, "na" primero
	Y	>	-Y,SHANASUYKICHEJPAJ

	# subjuntivo a uds, "su" primero
	Y	>	-Y,SHASUNAYKICHEJPAJ

	# participio pasado
	Y	>	-Y,SHASQAPAJ

	# infinitivo personal
	Y	>	-Y,SHASQAYPAJ
	Y	>	-Y,SHASQAYKIPAJ
	Y	>	-Y,SHASQANPAJ
	Y	>	-Y,SHASQANCHEJPAJ
	Y	>	-Y,SHASQAYKUPAJ
	Y	>	-Y,SHASQAYKICHEJPAJ
	Y	>	-Y,SHASQANKUPAJ

	# infinitivo personal a mí, -wa después
	Y	>	-Y,SHAWASQAYKIPAJ
	Y	>	-Y,SHAWASQANPAJ
	Y	>	-Y,SHAWASQAYKICHEJPAJ
	Y	>	-Y,SHAWASQANKUPAJ

	# infinitivo personal a mí, -wa primero
	Y	>	-Y,WASHASQAYKIPAJ
	Y	>	-Y,WASHASQANPAJ
	Y	>	-Y,WASHASQAYKICHEJPAJ
	Y	>	-Y,WASHASQANKUPAJ

	# infinitivo personal a nosotros, -wa después
	Y	>	-Y,SHAWASQANCHEJPAJ
	Y	>	-Y,SHAWASQAYKUPAJ

	# infinitivo personal a nosotros, -wa primero
	Y	>	-Y,WASHASQANCHEJPAJ
	Y	>	-Y,WASHASQAYKUPAJ

	# infinitivo personal a tí
	Y	>	-Y,SHASUSQAYPAJ
	Y	>	-Y,SHASUSQANPAJ
	Y	>	-Y,SHASUSQAYKUPAJ
	Y	>	-Y,SHASUSQANKUPAJ

	# infinitivo personal progresivo a uds.
	Y	>	-Y,SHASUSQAYKICHEJPAJ
	# participio presente progresivo
	Y	>	-Y,SHASPAPAJ

	# participio presente progresivo a mí, -wa después
	Y	>	-Y,SHAWASPAPAJ

	# participio presente progresivo a mí, -wa primero
	# existe?
	Y	>	-Y,WASHASPAPAJ

	# participio presente progresivo a tí
	Y	>	-Y,SHASUSPAPAJ

	# participio presente personal progresivo
	Y	>	-Y,SHAJTIYPAJ
	Y	>	-Y,SHAJTIYKIPAJ
	Y	>	-Y,SHAJTINPAJ
	Y	>	-Y,SHAJTINCHEJPAJ
	Y	>	-Y,SHAJTIYKUPAJ
	Y	>	-Y,SHAJTIYKICHEJPAJ
	Y	>	-Y,SHAJTINKUPAJ

	# participio presente personal progresivo a mí, -wa después
	Y	>	-Y,SHAWAJTIYKIPAJ
	Y	>	-Y,SHAWAJTINPAJ
	Y	>	-Y,SHAWAJTIYKICHEJPAJ
	Y	>	-Y,SHAWAJTINKUPAJ

	# participio presente personal progresivo a mí, -wa primero
	Y	>	-Y,WASHAJTIYKIPAJ
	Y	>	-Y,WASHAJTINPAJ
	Y	>	-Y,WASHAJTIYKICHEJPAJ
	Y	>	-Y,WASHAJTINKUPAJ

	# participio presente personal progresivo a nosotros, -wa después
	Y	>	-Y,SHAWAJTINCHEJPAJ
	Y	>	-Y,SHAWAJTIYKUPAJ

	# participio presente personal progresivo a nosotros, -wa primero
	Y	>	-Y,WASHAJTINCHEJPAJ
	Y	>	-Y,WASHAJTIYKUPAJ

	# participio presente personal progresivo a tí
	Y	>	-Y,SHASOJTIYPAJ
	Y	>	-Y,SHASOJTINPAJ
	Y	>	-Y,SHASOJTIYKUPAJ
	Y	>	-Y,SHASOJTINKUPAJ

	# participio presente personal progresivo a Uds.
	Y	>	-Y,SHASOJTIYKICHEJPAJ


#******************************
# verbos con sufijo -manta:	
	# subjuntivo
	Y	>	-Y,NAMANTA
	Y	>	-Y,NAYMANTA
	Y	>	-Y,NAYKIMANTA
	Y	>	-Y,NANMANTA
	Y	>	-Y,NANCHEJMANTA
	Y	>	-Y,NAYKUMANTA
	Y	>	-Y,NAYKICHEJMANTA
	Y	>	-Y,NANKUMANTA

	# subjuntivo a mí
	Y	>	-Y,NAWAYKIMANTA
	Y	>	-Y,NAWANMANTA
	Y	>	-Y,NAWAYKICHEJMANTA
	Y	>	-Y,NAWANKUMANTA

	# subjuntivo a nosotros
	Y	>	-Y,NAWANCHEJMANTA
	Y	>	-Y,NAWAYKUMANTA

	# subjuntivo a tí,"na" primero
	Y	>	-Y,NASUYMANTA
	Y	>	-Y,NASUNMANTA
	Y	>	-Y,NASUYKUMANTA
	Y	>	-Y,NASUNKUMANTA

	# subjuntivo a tí, "su" primero
	Y	>	-Y,SUNAYMANTA
	Y	>	-Y,SUNANMANTA
	Y	>	-Y,SUNAYKUMANTA
	Y	>	-Y,SUNANKUMANTA

	# subjuntivo a uds, "na" primero
	Y	>	-Y,NASUYKICHEJMANTA

	# subjuntivo a uds, "su" primero
	Y	>	-Y,SUNAYKICHEJMANTA
	# participio pasado
	Y	>	-Y,SQAMANTA

	# infinitivo personal
	Y	>	-Y,SQAYMANTA
	Y	>	-Y,SQAYKIMANTA		# vea plusperf.
	Y	>	-Y,SQANMANTA
	Y	>	-Y,SQANCHEJMANTA		# vea plusperf.
	Y	>	-Y,SQAYKUMANTA		# vea plusperf.
	Y	>	-Y,SQAYKICHEJMANTA
	Y	>	-Y,SQANKUMANTA		# vea plusperf.

	# infinitivo personal a mí
	Y	>	-Y,WASQAYKIMANTA
	Y	>	-Y,WASQANMANTA
	Y	>	-Y,WASQAYKICHEJMANTA
	Y	>	-Y,WASQANKUMANTA		# vea plusperf.

	# infinitivo personal a nosotros
	Y	>	-Y,WASQANCHEJMANTA	# vea plusperf.
	Y	>	-Y,WASQAYKUMANTA	# vea plusperf.

	# infinitivo personal a tí
	Y	>	-Y,SUSQAYMANTA
	Y	>	-Y,SUSQANMANTA
	Y	>	-Y,SUSQAYKUMANTA		# vea plusperf.
	Y	>	-Y,SUSQANKUMANTA		# vea plusperf.

	# infinitivo personal a Uds.
	Y	>	-Y,SUSQAYKICHEJMANTA

	# participio presente
	Y	>	-Y,SPAMANTA	# existe?

	# participio presente a mí
	Y	>	-Y,WASPAMANTA	# existe?

	# participio presente a tí
	Y	>	-Y,SUSPAMANTA	# existe?

	# participio presente personal
	I Y	>	-IY,EJTIYMANTA
	U Y	>	-UY,OJTIYMANTA
	[^IU] Y	>	-Y,JTIYMANTA
	I Y	>	-IY,EJTIYKIMANTA
	U Y	>	-UY,OJTIYKIMANTA
	[^IU] Y	>	-Y,JTIYKIMANTA
	I Y	>	-IY,EJTINMANTA
	U Y	>	-UY,OJTINMANTA
	[^IU] Y	>	-Y,JTINMANTA
	I Y	>	-IY,EJTINCHEJMANTA
	U Y	>	-UY,OJTINCHEJMANTA
	[^IU] Y	>	-Y,JTINCHEJMANTA
	I Y	>	-IY,EJTIYKUMANTA
	U Y	>	-UY,OJTIYKUMANTA
	[^IU] Y	>	-Y,JTIYKUMANTA
	I Y	>	-IY,EJTIYKICHEJMANTA
	U Y	>	-UY,OJTIYKICHEJMANTA
	[^IU] Y	>	-Y,JTIYKICHEJMANTA
	I Y	>	-IY,EJTINKUMANTA
	U Y	>	-UY,OJTINKUMANTA
	[^IU] Y	>	-Y,JTINKUMANTA

	# participio presente personal a mí
	Y	>	-Y,WAJTIYKIMANTA
	Y	>	-Y,WAJTINMANTA
	Y	>	-Y,WAJTIYKICHEJMANTA
	Y	>	-Y,WAJTINKUMANTA

	# participio presente personal a nosotros
	Y	>	-Y,WAJTINCHEJMANTA
	Y	>	-Y,WAJTIYKUMANTA

	# participio presente personal a tí
	Y	>	-Y,SOJTIYMANTA
	Y	>	-Y,SOJTINMANTA
	Y	>	-Y,SOJTIYKUMANTA
	Y	>	-Y,SOJTINKUMANTA

	# participio presente personal a Uds.
	Y	>	-Y,SOJTIYKICHEJMANTA

	# participio activo
	I Y	>	-IY,EJMANTA
	U Y	>	-UY,OJMANTA
	[^IU] Y	>	-Y,JMANTA

	# participio activo a mí
	Y	>	-Y,WAJMANTA

	# participio activo a tí
	Y	>	-Y,SOJMANTA


# verbos progresivos con sufijo -manta
# con progresivo -sa
	# subjuntivo
	Y	>	-Y,SANAMANTA
	Y	>	-Y,SANAYMANTA
	Y	>	-Y,SANAYKIMANTA
	Y	>	-Y,SANANMANTA
	Y	>	-Y,SANANCHEJMANTA
	Y	>	-Y,SANAYKUMANTA
	Y	>	-Y,SANAYKICHEJMANTA
	Y	>	-Y,SANANKU

	# subjuntivo a mí, -wa después
	Y	>	-Y,SANAWAYKIMANTA
	Y	>	-Y,SANAWANMANTA
	Y	>	-Y,SANAWAYKICHEJMANTA
	Y	>	-Y,SANAWANKUMANTA

	# subjuntivo a mí, -wa primero
	Y	>	-Y,WASANAYKIMANTA
	Y	>	-Y,WASANANMANTA
	Y	>	-Y,WASANAYKICHEJMANTA
	Y	>	-Y,WASANANKUMANTA

	# subjuntivo a nosotros, -wa después
	Y	>	-Y,SANAWANCHEJMANTA
	Y	>	-Y,SANAWAYKUMANTA

	# subjuntivo a nosotros, -wa primero
	Y	>	-Y,WASANANCHEJMANTA
	Y	>	-Y,WASANAYKUMANTA

	# subjuntivo a tí,"na" primero
	Y	>	-Y,SANASUYMANTA
	Y	>	-Y,SANASUNMANTA
	Y	>	-Y,SANASUYKUMANTA
	Y	>	-Y,SANASUNKUMANTA

	# subjuntivo a tí, "su" primero
	Y	>	-Y,SASUNAYMANTA
	Y	>	-Y,SASUNANMANTA
	Y	>	-Y,SASUNAYKUMANTA
	Y	>	-Y,SASUNANKUMANTA

	# subjuntivo a uds, "na" primero
	Y	>	-Y,SANASUYKICHEJMANTA

	# subjuntivo a uds, "su" primero
	Y	>	-Y,SASUNAYKICHEJMANTA

	# participio pasado
	Y	>	-Y,SASQAMANTA	# existe?

	# infinitivo personal
	Y	>	-Y,SASQAYMANTA
	Y	>	-Y,SASQAYKIMANTA
	Y	>	-Y,SASQANMANTA
	Y	>	-Y,SASQANCHEJMANTA
	Y	>	-Y,SASQAYKUMANTA
	Y	>	-Y,SASQAYKICHEJMANTA
	Y	>	-Y,SASQANKUMANTA

	# infinitivo personal a mí, -wa después
	Y	>	-Y,SAWASQAYKIMANTA
	Y	>	-Y,SAWASQANMANTA
	Y	>	-Y,SAWASQAYKICHEJMANTA
	Y	>	-Y,SAWASQANKUMANTA

	# infinitivo personal a mí, -wa primero
	Y	>	-Y,WASASQAYKIMANTA
	Y	>	-Y,WASASQANMANTA
	Y	>	-Y,WASASQAYKICHEJMANTA
	Y	>	-Y,WASASQANKUMANTA

	# infinitivo personal a nosotros, -wa después
	Y	>	-Y,SAWASQANCHEJMANTA
	Y	>	-Y,SAWASQAYKUMANTA

	# infinitivo personal a nosotros, -wa primero
	Y	>	-Y,WASASQANCHEJMANTA
	Y	>	-Y,WASASQAYKUMANTA

	# infinitivo personal a tí
	Y	>	-Y,SASUSQAYMANTA
	Y	>	-Y,SASUSQANMANTA
	Y	>	-Y,SASUSQAYKUMANTA
	Y	>	-Y,SASUSQANKUMANTA

	# infinitivo personal progresivo a uds.
	Y	>	-Y,SASUSQAYKICHEJMANTA

	# participio presente progresivo
	Y	>	-Y,SASPAMANTA	# existe?

	# participio presente progresivo a mí, -wa después
	Y	>	-Y,SAWASPAMANTA	# existe?

	# participio presente progresivo a mí, -wa primero
	# existe?
	Y	>	-Y,WASASPAMANTA	# existe?

	# participio presente progresivo a tí
	Y	>	-Y,SASUSPAMANTA	# existe?

	# participio presente personal progresivo
	Y	>	-Y,SAJTIYMANTA
	Y	>	-Y,SAJTIYKIMANTA
	Y	>	-Y,SAJTINMANTA
	Y	>	-Y,SAJTINCHEJMANTA
	Y	>	-Y,SAJTIYKUMANTA
	Y	>	-Y,SAJTIYKICHEJMANTA
	Y	>	-Y,SAJTINKUMANTA

	# participio presente personal progresivo a mí, -wa después
	Y	>	-Y,SAWAJTIYKIMANTA
	Y	>	-Y,SAWAJTINMANTA
	Y	>	-Y,SAWAJTIYKICHEJMANTA
	Y	>	-Y,SAWAJTINKUMANTA

	# participio presente personal progresivo a mí, -wa primero
	Y	>	-Y,WASAJTIYKIMANTA
	Y	>	-Y,WASAJTINMANTA
	Y	>	-Y,WASAJTIYKICHEJMANTA
	Y	>	-Y,WASAJTINKUMANTA

	# participio presente personal progresivo a nosotros, -wa después
	Y	>	-Y,SAWAJTINCHEJMANTA
	Y	>	-Y,SAWAJTIYKUMANTA

	# participio presente personal progresivo a nosotros, -wa primero
	Y	>	-Y,WASAJTINCHEJMANTA
	Y	>	-Y,WASAJTIYKUMANTA
	# participio presente personal progresivo a tí
	Y	>	-Y,SASOJTIYMANTA
	Y	>	-Y,SASOJTINMANTA
	Y	>	-Y,SASOJTIYKUMANTA
	Y	>	-Y,SASOJTINKUMANTA

	# participio presente personal progresivo a Uds.
	Y	>	-Y,SASOJTIYKICHEJMANTA

#
# **********************************************  
# forma -sha
#
	# subjuntivo
	Y	>	-Y,SHANAMANTA
	Y	>	-Y,SHANAYMANTA
	Y	>	-Y,SHANAYKIMANTA
	Y	>	-Y,SHANANMANTA
	Y	>	-Y,SHANANCHEJMANTA
	Y	>	-Y,SHANAYKUMANTA
	Y	>	-Y,SHANAYKICHEJMANTA
	Y	>	-Y,SHANANKUMANTA

	# subjuntivo a mí, -wa después
	Y	>	-Y,SHANAWAYKIMANTA
	Y	>	-Y,SHANAWANMANTA
	Y	>	-Y,SHANAWAYKICHEJMANTA
	Y	>	-Y,SHANAWANKUMANTA

	# subjuntivo a mí, -wa primero
	Y	>	-Y,WASHANAYKIMANTA
	Y	>	-Y,WASHANANMANTA
	Y	>	-Y,WASHANAYKICHEJMANTA
	Y	>	-Y,WASHANANKUMANTA

	# subjuntivo a nosotros, -wa después
	Y	>	-Y,SHANAWANCHEJMANTA
	Y	>	-Y,SHANAWAYKUMANTA

	# subjuntivo a nosotros, -wa primero
	Y	>	-Y,WASHANANCHEJMANTA
	Y	>	-Y,WASHANAYKUMANTA

	# subjuntivo a tí,"na" primero
	Y	>	-Y,SHANASUYMANTA
	Y	>	-Y,SHANASUNMANTA
	Y	>	-Y,SHANASUYKUMANTA
	Y	>	-Y,SHANASUNKUMANTA

	# subjuntivo a tí, "su" primero
	Y	>	-Y,SHASUNAYMANTA
	Y	>	-Y,SHASUNANMANTA
	Y	>	-Y,SHASUNAYKUMANTA
	Y	>	-Y,SHASUNANKUMANTA

	# subjuntivo a uds, "na" primero
	Y	>	-Y,SHANASUYKICHEJMANTA

	# subjuntivo a uds, "su" primero
	Y	>	-Y,SHASUNAYKICHEJMANTA

	# participio pasado
#	Y	>	-Y,SHASQAMANTA	# existe?

	# infinitivo personal
	Y	>	-Y,SHASQAYMANTA
	Y	>	-Y,SHASQAYKIMANTA
	Y	>	-Y,SHASQANMANTA
	Y	>	-Y,SHASQANCHEJMANTA
	Y	>	-Y,SHASQAYKUMANTA
	Y	>	-Y,SHASQAYKICHEJMANTA
	Y	>	-Y,SHASQANKUMANTA

	# infinitivo personal a mí, -wa después
	Y	>	-Y,SHAWASQAYKIMANTA
	Y	>	-Y,SHAWASQANMANTA
	Y	>	-Y,SHAWASQAYKICHEJMANTA
	Y	>	-Y,SHAWASQANKUMANTA
	# infinitivo personal a mí, -wa primero
	Y	>	-Y,WASHASQAYKIMANTA
	Y	>	-Y,WASHASQANMANTA
	Y	>	-Y,WASHASQAYKICHEJMANTA
	Y	>	-Y,WASHASQANKUMANTA

	# infinitivo personal a nosotros, -wa después
	Y	>	-Y,SHAWASQANCHEJMANTA
	Y	>	-Y,SHAWASQAYKUMANTA
	# infinitivo personal a nosotros, -wa primero
	Y	>	-Y,WASHASQANCHEJMANTA
	Y	>	-Y,WASHASQAYKUMANTA

	# infinitivo personal a tí
	Y	>	-Y,SHASUSQAYMANTA
	Y	>	-Y,SHASUSQANMANTA
	Y	>	-Y,SHASUSQAYKUMANTA
	Y	>	-Y,SHASUSQANKUMANTA

	# infinitivo personal progresivo a uds.
	Y	>	-Y,SHASUSQAYKICHEJMANTA

	# participio presente progresivo
	Y	>	-Y,SHASPAMANTA	# existe?

	# participio presente progresivo a mí, -wa después
	Y	>	-Y,SHAWASPAMANTA	# existe?

	# participio presente progresivo a mí, -wa primero
	# existe?
	Y	>	-Y,WASHASPAMANTA	# existe?

	# participio presente progresivo a tí
	Y	>	-Y,SHASUSPAMANTA	# existe? 

	# participio presente personal progresivo
	Y	>	-Y,SHAJTIYMANTA
	Y	>	-Y,SHAJTIYKIMANTA
	Y	>	-Y,SHAJTINMANTA
	Y	>	-Y,SHAJTINCHEJMANTA
	Y	>	-Y,SHAJTIYKUMANTA
	Y	>	-Y,SHAJTIYKICHEJMANTA
	Y	>	-Y,SHAJTINKUMANTA

	# participio presente personal progresivo a mí, -wa después
	Y	>	-Y,SHAWAJTIYKIMANTA
	Y	>	-Y,SHAWAJTINMANTA
	Y	>	-Y,SHAWAJTIYKICHEJMANTA
	Y	>	-Y,SHAWAJTINKUMANTA

	# participio presente personal progresivo a mí, -wa primero
	Y	>	-Y,WASHAJTIYKIMANTA
	Y	>	-Y,WASHAJTINMANTA
	Y	>	-Y,WASHAJTIYKICHEJMANTA
	Y	>	-Y,WASHAJTINKUMANTA

	# participio presente personal progresivo a nosotros, -wa después
	Y	>	-Y,SHAWAJTINCHEJMANTA
	Y	>	-Y,SHAWAJTIYKUMANTA

	# participio presente personal progresivo a nosotros, -wa primero
	Y	>	-Y,WASHAJTINCHEJMANTA
	Y	>	-Y,WASHAJTIYKUMANTA

	# participio presente personal progresivo a tí
	Y	>	-Y,SHASOJTIYMANTA
	Y	>	-Y,SHASOJTINMANTA
	Y	>	-Y,SHASOJTIYKUMANTA
	Y	>	-Y,SHASOJTINKUMANTA

	# participio presente personal progresivo a Uds.
	Y	>	-Y,SHASOJTIYKICHEJMANTA


#******************************
# verbos con sufijo -qa: 
	# subjuntivo
	Y	>	-Y,NAQA
	Y	>	-Y,NAYQA
	Y	>	-Y,NAYKIQA
	Y	>	-Y,NANQA
	Y	>	-Y,NANCHEJQA
	Y	>	-Y,NAYKUQA
	Y	>	-Y,NAYKICHEJQA
	Y	>	-Y,NANKUQA

	# subjuntivo a mí
	Y	>	-Y,NAWAYKIQA
	Y	>	-Y,NAWANQA
	Y	>	-Y,NAWAYKICHEJQA
	Y	>	-Y,NAWANKUQA

	# subjuntivo a nosotros
	Y	>	-Y,NAWANCHEJQA
	Y	>	-Y,NAWAYKUQA

	# subjuntivo a tí,"na" primero
	Y	>	-Y,NASUYQA
	Y	>	-Y,NASUNQA
	Y	>	-Y,NASUYKUQA
	Y	>	-Y,NASUNKUQA

	# subjuntivo a tí, "su" primero
	Y	>	-Y,SUNAYQA
	Y	>	-Y,SUNANQA
	Y	>	-Y,SUNAYKUQA
	Y	>	-Y,SUNANKUQA

	# subjuntivo a uds, "na" primero
	Y	>	-Y,NASUYKICHEJQA

	# subjuntivo a uds, "su" primero
	Y	>	-Y,SUNAYKICHEJQA

	# participio pasado
	Y	>	-Y,SQAQA

	# infinitivo personal
	Y	>	-Y,SQAYQA
	Y	>	-Y,SQAYKIQA		# vea plusperf.
	Y	>	-Y,SQANQA
	Y	>	-Y,SQANCHEJ		# vea plusperf.
	Y	>	-Y,SQAYKUQA	# vea plusperf.
	Y	>	-Y,SQAYKICHEJQA
	Y	>	-Y,SQANKUQA	# vea plusperf.

	# infinitivo personal a mí
	Y	>	-Y,WASQAYKIQA
	Y	>	-Y,WASQANQA
	Y	>	-Y,WASQAYKICHEJQA
	Y	>	-Y,WASQANKUQA  	# vea plusperf.

	# infinitivo personal a nosotros
	Y	>	-Y,WASQANCHEJQA	# vea plusperf.
	Y	>	-Y,WASQAYKUQA  	# vea plusperf.

	# infinitivo personal a tí
	Y	>	-Y,SUSQAYQA
	Y	>	-Y,SUSQANQA
	Y	>	-Y,SUSQAYKUQA  	# vea plusperf.
	Y	>	-Y,SUSQANKUQA  	# vea plusperf.

	# infinitivo personal a Uds.
	Y	>	-Y,SUSQAYKICHEJQA
	# participio presente
	Y	>	-Y,SPAQA	# existe?

	# participio presente a mí
	Y	>	-Y,WASPAQA	# existe?

	# participio presente a tí
	Y	>	-Y,SUSPAQA	# existe?

	# participio presente personal
	I Y	>	-IY,EJTIYQA
	U Y	>	-UY,OJTIYQA
	[^IU] Y	>	-Y,JTIYQA
	I Y	>	-IY,EJTIYKIQA
	U Y	>	-UY,OJTIYKIQA
	[^IU] Y	>	-Y,JTIYKIQA
	I Y	>	-IY,EJTINQA
	U Y	>	-UY,OJTINQA
	[^IU] Y	>	-Y,JTINQA
	I Y	>	-IY,EJTINCHEJQA
	U Y	>	-UY,OJTINCHEJQA
	[^IU] Y	>	-Y,JTINCHEJQA
	I Y	>	-IY,EJTIYKUQA
	U Y	>	-UY,OJTIYKUQA
	[^IU] Y	>	-Y,JTIYKUQA
	I Y	>	-IY,EJTIYKICHEJQA
	U Y	>	-UY,OJTIYKICHEJQA
	[^IU] Y	>	-Y,JTIYKICHEJQA
	I Y	>	-IY,EJTINKUQA
	U Y	>	-UY,OJTINKUQA
	[^IU] Y	>	-Y,JTINKUQA

	# participio presente personal a mí
	Y	>	-Y,WAJTIYKIQA
	Y	>	-Y,WAJTINQA
	Y	>	-Y,WAJTIYKICHEJQA
	Y	>	-Y,WAJTINKUQA

	# participio presente personal a nosotros
	Y	>	-Y,WAJTINCHEJQA
	Y	>	-Y,WAJTIYKUQA

	# participio presente personal a tí
	Y	>	-Y,SOJTIYQA
	Y	>	-Y,SOJTINQA
	Y	>	-Y,SOJTIYKUQA
	Y	>	-Y,SOJTINKUQA

	# participio presente personal a Uds.
	Y	>	-Y,SOJTIYKICHEJQA

	# participio activo
	I Y	>	-IY,EJQA
	U Y	>	-UY,OJQA
	[^IU] Y	>	-Y,JQA

	# participio activo a mí
	Y	>	-Y,WAJQA

	# participio activo a tí
	Y	>	-Y,SOJQA


# verbos progresivos con sufijo -qa
# con progresivo -sa
	# subjuntivo
	Y	>	-Y,SANAQA
	Y	>	-Y,SANAYQA
	Y	>	-Y,SANAYKIQA
	Y	>	-Y,SANANQA
	Y	>	-Y,SANANCHEJQA
	Y	>	-Y,SANAYKUQA
	Y	>	-Y,SANAYKICHEJQA
	Y	>	-Y,SANANKU

	# subjuntivo a mí, -wa después
	Y	>	-Y,SANAWAYKIQA
	Y	>	-Y,SANAWANQA
	Y	>	-Y,SANAWAYKICHEJQA
	Y	>	-Y,SANAWANKUQA

	# subjuntivo a mí, -wa primero
	Y	>	-Y,WASANAYKIQA
	Y	>	-Y,WASANANQA
	Y	>	-Y,WASANAYKICHEJQA
	Y	>	-Y,WASANANKUQA

	# subjuntivo a nosotros, -wa después
	Y	>	-Y,SANAWANCHEJQA
	Y	>	-Y,SANAWAYKUQA
	# subjuntivo a nosotros, -wa primero
	Y	>	-Y,WASANANCHEJQA
	Y	>	-Y,WASANAYKUQA

	# subjuntivo a tí,"na" primero
	Y	>	-Y,SANASUYQA
	Y	>	-Y,SANASUNQA
	Y	>	-Y,SANASUYKUQA
	Y	>	-Y,SANASUNKUQA

	# subjuntivo a tí, "su" primero
	Y	>	-Y,SASUNAYQA
	Y	>	-Y,SASUNANQA
	Y	>	-Y,SASUNAYKUQA
	Y	>	-Y,SASUNANKUQA

	# subjuntivo a uds, "na" primero
	Y	>	-Y,SANASUYKICHEJQA

	# subjuntivo a uds, "su" primero
	Y	>	-Y,SASUNAYKICHEJQA

	# participio pasado
	Y	>	-Y,SASQAQA	# existe?

	# infinitivo personal
	Y	>	-Y,SASQAYQA
	Y	>	-Y,SASQAYKIQA
	Y	>	-Y,SASQANQA
	Y	>	-Y,SASQANCHEJQA
	Y	>	-Y,SASQAYKUQA
	Y	>	-Y,SASQAYKICHEJQA
	Y	>	-Y,SASQANKUQA

	# infinitivo personal a mí, -wa después
	Y	>	-Y,SAWASQAYKIQA
	Y	>	-Y,SAWASQANQA
	Y	>	-Y,SAWASQAYKICHEJQA
	Y	>	-Y,SAWASQANKUQA

	# infinitivo personal a mí, -wa primero
	Y	>	-Y,WASASQAYKIQA
	Y	>	-Y,WASASQANQA
	Y	>	-Y,WASASQAYKICHEJQA
	Y	>	-Y,WASASQANKUQA
	# infinitivo personal a nosotros, -wa después
	Y	>	-Y,SAWASQANCHEJQA
	Y	>	-Y,SAWASQAYKUQA

	# infinitivo personal a nosotros, -wa primero
	Y	>	-Y,WASASQANCHEJQA
	Y	>	-Y,WASASQAYKUQA

	# infinitivo personal a tí
	Y	>	-Y,SASUSQAYQA
	Y	>	-Y,SASUSQANQA
	Y	>	-Y,SASUSQAYKUQA
	Y	>	-Y,SASUSQANKUQA

	# infinitivo personal progresivo a uds.
	Y	>	-Y,SASUSQAYKICHEJQA

	# participio presente progresivo
	Y	>	-Y,SASPAQA	# existe?

	# participio presente progresivo a mí, -wa después
	Y	>	-Y,SAWASPAQA	# existe?

	# participio presente progresivo a mí, -wa primero
	# existe?
	Y	>	-Y,WASASPAQA	# existe?

	# participio presente progresivo a tí
	Y	>	-Y,SASUSPAQA	# existe?

	# participio presente personal progresivo
	Y	>	-Y,SAJTIYQA
	Y	>	-Y,SAJTIYKIQA
	Y	>	-Y,SAJTINQA
	Y	>	-Y,SAJTINCHEJQA
	Y	>	-Y,SAJTIYKUQA
	Y	>	-Y,SAJTIYKICHEJQA
	Y	>	-Y,SAJTINKUQA

	# participio presente personal progresivo a mí, -wa después
	Y	>	-Y,SAWAJTIYKIQA
	Y	>	-Y,SAWAJTINQA
	Y	>	-Y,SAWAJTIYKICHEJQA
	Y	>	-Y,SAWAJTINKUQA

	# participio presente personal progresivo a mí, -wa primero
	Y	>	-Y,WASAJTIYKIQA
	Y	>	-Y,WASAJTINQA
	Y	>	-Y,WASAJTIYKICHEJQA
	Y	>	-Y,WASAJTINKUQA

	# participio presente personal progresivo a nosotros, -wa después
	Y	>	-Y,SAWAJTINCHEJQA
	Y	>	-Y,SAWAJTIYKUQA

	# participio presente personal progresivo a nosotros, -wa primero
	Y	>	-Y,WASAJTINCHEJQA
	Y	>	-Y,WASAJTIYKUQA

	# participio presente personal progresivo a tí
	Y	>	-Y,SASOJTIYQA
	Y	>	-Y,SASOJTINQA
	Y	>	-Y,SASOJTIYKUQA
	Y	>	-Y,SASOJTINKUQA

	# participio presente personal progresivo a Uds.
	Y	>	-Y,SASOJTIYKICHEJQA

#
# **********************************************  
# forma -sha
#
	# subjuntivo
	Y	>	-Y,SHANAQA
	Y	>	-Y,SHANAYQA
	Y	>	-Y,SHANAYKIQA
	Y	>	-Y,SHANANQA
	Y	>	-Y,SHANANCHEJQA
	Y	>	-Y,SHANAYKUQA
	Y	>	-Y,SHANAYKICHEJQA
	Y	>	-Y,SHANANKUQA

	# subjuntivo a mí, -wa después
	Y	>	-Y,SHANAWAYKIQA
	Y	>	-Y,SHANAWANQA
	Y	>	-Y,SHANAWAYKICHEJQA
	Y	>	-Y,SHANAWANKUQA

	# subjuntivo a mí, -wa primero
	Y	>	-Y,WASHANAYKIQA
	Y	>	-Y,WASHANANQA
	Y	>	-Y,WASHANAYKICHEJQA
	Y	>	-Y,WASHANANKUQA

	# subjuntivo a nosotros, -wa después
	Y	>	-Y,SHANAWANCHEJQA
	Y	>	-Y,SHANAWAYKUQA

	# subjuntivo a nosotros, -wa primero
	Y	>	-Y,WASHANANCHEJQA
	Y	>	-Y,WASHANAYKUQA

	# subjuntivo a tí,"na" primero
	Y	>	-Y,SHANASUYQA
	Y	>	-Y,SHANASUNQA
	Y	>	-Y,SHANASUYKUQA
	Y	>	-Y,SHANASUNKUQA

	# subjuntivo a tí, "su" primero
	Y	>	-Y,SHASUNAYQA
	Y	>	-Y,SHASUNANQA
	Y	>	-Y,SHASUNAYKUQA
	Y	>	-Y,SHASUNANKUQA

	# subjuntivo a uds, "na" primero
	Y	>	-Y,SHANASUYKICHEJQA

	# subjuntivo a uds, "su" primero
	Y	>	-Y,SHASUNAYKICHEJQA

	# participio pasado
#	Y	>	-Y,SHASQAQA	# existe?

	# infinitivo personal
	Y	>	-Y,SHASQAYQA
	Y	>	-Y,SHASQAYKIQA
	Y	>	-Y,SHASQANQA
	Y	>	-Y,SHASQANCHEJQA
	Y	>	-Y,SHASQAYKUQA
	Y	>	-Y,SHASQAYKICHEJQA
	Y	>	-Y,SHASQANKUQA

	# infinitivo personal a mí, -wa después
	Y	>	-Y,SHAWASQAYKIQA
	Y	>	-Y,SHAWASQANQA
	Y	>	-Y,SHAWASQAYKICHEJQA
	Y	>	-Y,SHAWASQANKUQA

	# infinitivo personal a mí, -wa primero
	Y	>	-Y,WASHASQAYKIQA
	Y	>	-Y,WASHASQANQA
	Y	>	-Y,WASHASQAYKICHEJQA
	Y	>	-Y,WASHASQANKUQA

	# infinitivo personal a nosotros, -wa después
	Y	>	-Y,SHAWASQANCHEJQA
	Y	>	-Y,SHAWASQAYKUQA

	# infinitivo personal a nosotros, -wa primero
	Y	>	-Y,WASHASQANCHEJQA
	Y	>	-Y,WASHASQAYKUQA

	# infinitivo personal a tí
	Y	>	-Y,SHASUSQAYQA
	Y	>	-Y,SHASUSQANQA
	Y	>	-Y,SHASUSQAYKUQA
	Y	>	-Y,SHASUSQANKUQA

	# infinitivo personal progresivo a uds.
	Y	>	-Y,SHASUSQAYKICHEJQA

	# participio presente progresivo
	Y	>	-Y,SHASPAQA	# existe?

	# participio presente progresivo a mí, -wa después
	Y	>	-Y,SHAWASPAQA	# existe?

	# participio presente progresivo a mí, -wa primero
	# existe?
	Y	>	-Y,WASHASPAQA	# existe?

	# participio presente progresivo a tí
	Y	>	-Y,SHASUSPAQA	# existe? 

	# participio presente personal progresivo
	Y	>	-Y,SHAJTIYQA
	Y	>	-Y,SHAJTIYKIQA
	Y	>	-Y,SHAJTINQA
	Y	>	-Y,SHAJTINCHEJQA
	Y	>	-Y,SHAJTIYKUQA
	Y	>	-Y,SHAJTIYKICHEJQA
	Y	>	-Y,SHAJTINKUQA

	# participio presente personal progresivo a mí, -wa después
	Y	>	-Y,SHAWAJTIYKIQA
	Y	>	-Y,SHAWAJTINQA
	Y	>	-Y,SHAWAJTIYKICHEJQA
	Y	>	-Y,SHAWAJTINKUQA

	# participio presente personal progresivo a mí, -wa primero
	Y	>	-Y,WASHAJTIYKIQA
	Y	>	-Y,WASHAJTINQA
	Y	>	-Y,WASHAJTIYKICHEJQA
	Y	>	-Y,WASHAJTINKUQA

	# participio presente personal progresivo a nosotros, -wa después
	Y	>	-Y,SHAWAJTINCHEJQA
	Y	>	-Y,SHAWAJTIYKUQA

	# participio presente personal progresivo a nosotros, -wa primero
	Y	>	-Y,WASHAJTINCHEJQA
	Y	>	-Y,WASHAJTIYKUQA

	# participio presente personal progresivo a tí
	Y	>	-Y,SHASOJTIYQA
	Y	>	-Y,SHASOJTINQA
	Y	>	-Y,SHASOJTIYKUQA
	Y	>	-Y,SHASOJTINKUQA

	# participio presente personal progresivo a Uds.
	Y	>	-Y,SHASOJTIYKICHEJQA

#******************************
# verbos con sufijo -kama:	
	# subjuntivo
	Y	>	-Y,NAKAMA
	Y	>	-Y,NAYKAMA
	Y	>	-Y,NAYKIKAMA
	Y	>	-Y,NANKAMA
	Y	>	-Y,NANCHEJKAMA
	Y	>	-Y,NAYKUKAMA
	Y	>	-Y,NAYKICHEJKAMA
	Y	>	-Y,NANKUKAMA

	# subjuntivo a mí
	Y	>	-Y,NAWAYKIKAMA
	Y	>	-Y,NAWANKAMA
	Y	>	-Y,NAWAYKICHEJKAMA
	Y	>	-Y,NAWANKUKAMA

	# subjuntivo a nosotros
	Y	>	-Y,NAWANCHEJKAMA
	Y	>	-Y,NAWAYKUKAMA

	# subjuntivo a tí,"na" primero
	Y	>	-Y,NASUYKAMA
	Y	>	-Y,NASUNKAMA
	Y	>	-Y,NASUYKUKAMA
	Y	>	-Y,NASUNKUKAMA

	# subjuntivo a tí, "su" primero
	Y	>	-Y,SUNAYKAMA
	Y	>	-Y,SUNANKAMA
	Y	>	-Y,SUNAYKUKAMA
	Y	>	-Y,SUNANKUKAMA

	# subjuntivo a uds, "na" primero
	Y	>	-Y,NASUYKICHEJKAMA

	# subjuntivo a uds, "su" primero
	Y	>	-Y,SUNAYKICHEJKAMA

	# participio pasado
	Y	>	-Y,SQAKAMA

	# infinitivo personal
	Y	>	-Y,SQAYKAMA
	Y	>	-Y,SQAYKIKAMA			# vea plusperf.
	Y	>	-Y,SQANKAMA
	Y	>	-Y,SQANCHEJKAMA		# vea plusperf.
	Y	>	-Y,SQAYKUKAMA	# vea plusperf.
	Y	>	-Y,SQAYKICHEJKAMA
	Y	>	-Y,SQANKUKAMA	# vea plusperf.

	# infinitivo personal a mí
	Y	>	-Y,WASQAYKIKAMA
	Y	>	-Y,WASQANKAMA
	Y	>	-Y,WASQAYKICHEJKAMA
	Y	>	-Y,WASQANKUKAMA		# vea plusperf.

	# infinitivo personal a nosotros
	Y	>	-Y,WASQANCHEJKAMA	# vea plusperf.
	Y	>	-Y,WASQAYKUKAMA		# vea plusperf.

	# infinitivo personal a tí
	Y	>	-Y,SUSQAYKAMA
	Y	>	-Y,SUSQANKAMA
	Y	>	-Y,SUSQAYKUKAMA		# vea plusperf.
	Y	>	-Y,SUSQANKUKAMA		# vea plusperf.

	# infinitivo personal a Uds.
	Y	>	-Y,SUSQAYKICHEJKAMA

	# participio presente
	Y	>	-Y,SPAKAMA	# existe?

	# participio presente a mí
	Y	>	-Y,WASPAKAMA	# existe?

	# participio presente a tí
	Y	>	-Y,SUSPAKAMA	# existe?

	# participio presente personal
	I Y	>	-IY,EJTIYKAMA
	U Y	>	-UY,OJTIYKAMA
	[^IU] Y	>	-Y,JTIYKAMA
	I Y	>	-IY,EJTIYKIKAMA
	U Y	>	-UY,OJTIYKIKAMA
	[^IU] Y	>	-Y,JTIYKIKAMA
	I Y	>	-IY,EJTINKAMA
	U Y	>	-UY,OJTINKAMA
	[^IU] Y	>	-Y,JTINKAMA
	I Y	>	-IY,EJTINCHEJKAMA
	U Y	>	-UY,OJTINCHEJKAMA
	[^IU] Y	>	-Y,JTINCHEJKAMA
	I Y	>	-IY,EJTIYKUKAMA
	U Y	>	-UY,OJTIYKUKAMA
	[^IU] Y	>	-Y,JTIYKUKAMA
	I Y	>	-IY,EJTIYKICHEJKAMA
	U Y	>	-UY,OJTIYKICHEJKAMA
	[^IU] Y	>	-Y,JTIYKICHEJKAMA
	I Y	>	-IY,EJTINKUKAMA
	U Y	>	-UY,OJTINKUKAMA
	[^IU] Y	>	-Y,JTINKUKAMA

	# participio presente personal a mí
	Y	>	-Y,WAJTIYKIKAMA
	Y	>	-Y,WAJTINKAMA
	Y	>	-Y,WAJTIYKICHEJKAMA
	Y	>	-Y,WAJTINKUKAMA

	# participio presente personal a nosotros
	Y	>	-Y,WAJTINCHEJKAMA
	Y	>	-Y,WAJTIYKUKAMA

	# participio presente personal a tí
	Y	>	-Y,SOJTIYKAMA
	Y	>	-Y,SOJTINKAMA
	Y	>	-Y,SOJTIYKUKAMA
	Y	>	-Y,SOJTINKUKAMA

	# participio presente personal a Uds.
	Y	>	-Y,SOJTIYKICHEJKAMA

	# participio activo
	I Y	>	-IY,EJKAMA
	U Y	>	-UY,OJKAMA
	[^IU] Y	>	-Y,JKAMA

	# participio activo a mí
	Y	>	-Y,WAJKAMA

	# participio activo a tí
	Y	>	-Y,SOJKAMA


# verbos progresivos con sufijo -kama
# con progresivo -sa
	# subjuntivo
	Y	>	-Y,SANAKAMA
	Y	>	-Y,SANAYKAMA
	Y	>	-Y,SANAYKIKAMA
	Y	>	-Y,SANANKAMA
	Y	>	-Y,SANANCHEJKAMA
	Y	>	-Y,SANAYKUKAMA
	Y	>	-Y,SANAYKICHEJKAMA
	Y	>	-Y,SANANKU

	# subjuntivo a mí, -wa después
	Y	>	-Y,SANAWAYKIKAMA
	Y	>	-Y,SANAWANKAMA
	Y	>	-Y,SANAWAYKICHEJKAMA
	Y	>	-Y,SANAWANKUKAMA

	# subjuntivo a mí, -wa primero
	Y	>	-Y,WASANAYKIKAMA
	Y	>	-Y,WASANANKAMA
	Y	>	-Y,WASANAYKICHEJKAMA
	Y	>	-Y,WASANANKUKAMA

	# subjuntivo a nosotros, -wa después
	Y	>	-Y,SANAWANCHEJKAMA
	Y	>	-Y,SANAWAYKUKAMA

	# subjuntivo a nosotros, -wa primero
	Y	>	-Y,WASANANCHEJKAMA
	Y	>	-Y,WASANAYKUKAMA

	# subjuntivo a tí,"na" primero
	Y	>	-Y,SANASUYKAMA
	Y	>	-Y,SANASUNKAMA
	Y	>	-Y,SANASUYKUKAMA
	Y	>	-Y,SANASUNKUKAMA

	# subjuntivo a tí, "su" primero
	Y	>	-Y,SASUNAYKAMA
	Y	>	-Y,SASUNANKAMA
	Y	>	-Y,SASUNAYKUKAMA
	Y	>	-Y,SASUNANKUKAMA

	# subjuntivo a uds, "na" primero
	Y	>	-Y,SANASUYKICHEJKAMA

	# subjuntivo a uds, "su" primero
	Y	>	-Y,SASUNAYKICHEJKAMA

	# participio pasado
	Y	>	-Y,SASQAKAMA	# existe?

	# infinitivo personal
	Y	>	-Y,SASQAYKAMA
	Y	>	-Y,SASQAYKIKAMA
	Y	>	-Y,SASQANKAMA
	Y	>	-Y,SASQANCHEJKAMA
	Y	>	-Y,SASQAYKUKAMA
	Y	>	-Y,SASQAYKICHEJKAMA
	Y	>	-Y,SASQANKUKAMA

	# infinitivo personal a mí, -wa después
	Y	>	-Y,SAWASQAYKIKAMA
	Y	>	-Y,SAWASQANKAMA
	Y	>	-Y,SAWASQAYKICHEJKAMA
	Y	>	-Y,SAWASQANKUKAMA

	# infinitivo personal a mí, -wa primero
	Y	>	-Y,WASASQAYKIKAMA
	Y	>	-Y,WASASQANKAMA
	Y	>	-Y,WASASQAYKICHEJKAMA
	Y	>	-Y,WASASQANKUKAMA

	# infinitivo personal a nosotros, -wa después
	Y	>	-Y,SAWASQANCHEJKAMA
	Y	>	-Y,SAWASQAYKUKAMA

	# infinitivo personal a nosotros, -wa primero
	Y	>	-Y,WASASQANCHEJKAMA
	Y	>	-Y,WASASQAYKUKAMA

	# infinitivo personal a tí
	Y	>	-Y,SASUSQAYKAMA
	Y	>	-Y,SASUSQANKAMA
	Y	>	-Y,SASUSQAYKUKAMA
	Y	>	-Y,SASUSQANKUKAMA

	# infinitivo personal progresivo a uds.
	Y	>	-Y,SASUSQAYKICHEJKAMA

	# participio presente progresivo
	Y	>	-Y,SASPAKAMA	# existe?

	# participio presente progresivo a mí, -wa después
	Y	>	-Y,SAWASPAKAMA	# existe?

	# participio presente progresivo a mí, -wa primero
	# existe?
	Y	>	-Y,WASASPAKAMA	# existe?

	# participio presente progresivo a tí
	Y	>	-Y,SASUSPAKAMA	# existe?

	# participio presente personal progresivo
	Y	>	-Y,SAJTIYKAMA
	Y	>	-Y,SAJTIYKIKAMA
	Y	>	-Y,SAJTINKAMA
	Y	>	-Y,SAJTINCHEJKAMA
	Y	>	-Y,SAJTIYKUKAMA
	Y	>	-Y,SAJTIYKICHEJKAMA
	Y	>	-Y,SAJTINKUKAMA

	# participio presente personal progresivo a mí, -wa después
	Y	>	-Y,SAWAJTIYKIKAMA
	Y	>	-Y,SAWAJTINKAMA
	Y	>	-Y,SAWAJTIYKICHEJKAMA
	Y	>	-Y,SAWAJTINKUKAMA

	# participio presente personal progresivo a mí, -wa primero
	Y	>	-Y,WASAJTIYKIKAMA
	Y	>	-Y,WASAJTINKAMA
	Y	>	-Y,WASAJTIYKICHEJKAMA
	Y	>	-Y,WASAJTINKUKAMA

	# participio presente personal progresivo a nosotros, -wa después
	Y	>	-Y,SAWAJTINCHEJKAMA
	Y	>	-Y,SAWAJTIYKUKAMA

	# participio presente personal progresivo a nosotros, -wa primero
	Y	>	-Y,WASAJTINCHEJKAMA
	Y	>	-Y,WASAJTIYKUKAMA

	# participio presente personal progresivo a tí
	Y	>	-Y,SASOJTIYKAMA
	Y	>	-Y,SASOJTINKAMA
	Y	>	-Y,SASOJTIYKUKAMA
	Y	>	-Y,SASOJTINKUKAMA

	# participio presente personal progresivo a Uds.
	Y	>	-Y,SASOJTIYKICHEJKAMA

#
# **********************************************  
# forma -sha
#
	# subjuntivo
	Y	>	-Y,SHANAKAMA
	Y	>	-Y,SHANAYKAMA
	Y	>	-Y,SHANAYKIKAMA
	Y	>	-Y,SHANANKAMA
	Y	>	-Y,SHANANCHEJKAMA
	Y	>	-Y,SHANAYKUKAMA
	Y	>	-Y,SHANAYKICHEJKAMA
	Y	>	-Y,SHANANKUKAMA

	# subjuntivo a mí, -wa después
	Y	>	-Y,SHANAWAYKIKAMA
	Y	>	-Y,SHANAWANKAMA
	Y	>	-Y,SHANAWAYKICHEJKAMA
	Y	>	-Y,SHANAWANKUKAMA

	# subjuntivo a mí, -wa primero
	Y	>	-Y,WASHANAYKIKAMA
	Y	>	-Y,WASHANANKAMA
	Y	>	-Y,WASHANAYKICHEJKAMA
	Y	>	-Y,WASHANANKUKAMA
	# subjuntivo a nosotros, -wa después
	Y	>	-Y,SHANAWANCHEJKAMA
	Y	>	-Y,SHANAWAYKUKAMA

	# subjuntivo a nosotros, -wa primero
	Y	>	-Y,WASHANANCHEJKAMA
	Y	>	-Y,WASHANAYKUKAMA

	# subjuntivo a tí,"na" primero
	Y	>	-Y,SHANASUYKAMA
	Y	>	-Y,SHANASUNKAMA
	Y	>	-Y,SHANASUYKUKAMA
	Y	>	-Y,SHANASUNKUKAMA

	# subjuntivo a tí, "su" primero
	Y	>	-Y,SHASUNAYKAMA
	Y	>	-Y,SHASUNANKAMA
	Y	>	-Y,SHASUNAYKUKAMA
	Y	>	-Y,SHASUNANKUKAMA

	# subjuntivo a uds, "na" primero
	Y	>	-Y,SHANASUYKICHEJKAMA

	# subjuntivo a uds, "su" primero
	Y	>	-Y,SHASUNAYKICHEJKAMA

	# participio pasado
#	Y	>	-Y,SHASQAKAMA	# existe?

	# infinitivo personal
	Y	>	-Y,SHASQAYKAMA
	Y	>	-Y,SHASQAYKIKAMA
	Y	>	-Y,SHASQANKAMA
	Y	>	-Y,SHASQANCHEJKAMA
	Y	>	-Y,SHASQAYKUKAMA
	Y	>	-Y,SHASQAYKICHEJKAMA
	Y	>	-Y,SHASQANKUKAMA

	# infinitivo personal a mí, -wa después
	Y	>	-Y,SHAWASQAYKIKAMA
	Y	>	-Y,SHAWASQANKAMA
	Y	>	-Y,SHAWASQAYKICHEJKAMA
	Y	>	-Y,SHAWASQANKUKAMA

	# infinitivo personal a mí, -wa primero
	Y	>	-Y,WASHASQAYKIKAMA
	Y	>	-Y,WASHASQANKAMA
	Y	>	-Y,WASHASQAYKICHEJKAMA
	Y	>	-Y,WASHASQANKUKAMA

	# infinitivo personal a nosotros, -wa después
	Y	>	-Y,SHAWASQANCHEJKAMA
	Y	>	-Y,SHAWASQAYKUKAMA

	# infinitivo personal a nosotros, -wa primero
	Y	>	-Y,WASHASQANCHEJKAMA
	Y	>	-Y,WASHASQAYKUKAMA

	# infinitivo personal a tí
	Y	>	-Y,SHASUSQAYKAMA
	Y	>	-Y,SHASUSQANKAMA
	Y	>	-Y,SHASUSQAYKUKAMA
	Y	>	-Y,SHASUSQANKUKAMA

	# infinitivo personal progresivo a uds.
	Y	>	-Y,SHASUSQAYKICHEJKAMA
	# participio presente progresivo
	Y	>	-Y,SHASPAKAMA	# existe?

	# participio presente progresivo a mí, -wa después
	Y	>	-Y,SHAWASPAKAMA	# existe?

	# participio presente progresivo a mí, -wa primero
	# existe?
	Y	>	-Y,WASHASPAKAMA	# existe?

	# participio presente progresivo a tí
	Y	>	-Y,SHASUSPAKAMA	# existe? 

	# participio presente personal progresivo
	Y	>	-Y,SHAJTIYKAMA
	Y	>	-Y,SHAJTIYKIKAMA
	Y	>	-Y,SHAJTINKAMA
	Y	>	-Y,SHAJTINCHEJKAMA
	Y	>	-Y,SHAJTIYKUKAMA
	Y	>	-Y,SHAJTIYKICHEJKAMA
	Y	>	-Y,SHAJTINKUKAMA

	# participio presente personal progresivo a mí, -wa después
	Y	>	-Y,SHAWAJTIYKIKAMA
	Y	>	-Y,SHAWAJTINKAMA
	Y	>	-Y,SHAWAJTIYKICHEJKAMA
	Y	>	-Y,SHAWAJTINKUKAMA

	# participio presente personal progresivo a mí, -wa primero
	Y	>	-Y,WASHAJTIYKIKAMA
	Y	>	-Y,WASHAJTINKAMA
	Y	>	-Y,WASHAJTIYKICHEJKAMA
	Y	>	-Y,WASHAJTINKUKAMA

	# participio presente personal progresivo a nosotros, -wa después
	Y	>	-Y,SHAWAJTINCHEJKAMA
	Y	>	-Y,SHAWAJTIYKUKAMA

	# participio presente personal progresivo a nosotros, -wa primero
	Y	>	-Y,WASHAJTINCHEJKAMA
	Y	>	-Y,WASHAJTIYKUKAMA

	# participio presente personal progresivo a tí
	Y	>	-Y,SHASOJTIYKAMA
	Y	>	-Y,SHASOJTINKAMA
	Y	>	-Y,SHASOJTIYKUKAMA
	Y	>	-Y,SHASOJTINKUKAMA

	# participio presente personal progresivo a Uds.
	Y	>	-Y,SHASOJTIYKICHEJKAMA

#******************************
# verbos con sufijo -jina:	
	# subjuntivo
	Y	>	-Y,NAJINA
	Y	>	-Y,NAYJINA
	Y	>	-Y,NAYKIJINA
	Y	>	-Y,NANJINA
	Y	>	-Y,NANCHEJJINA
	Y	>	-Y,NAYKUJINA
	Y	>	-Y,NAYKICHEJJINA
	Y	>	-Y,NANKUJINA

	# subjuntivo a mí
	Y	>	-Y,NAWAYKIJINA
	Y	>	-Y,NAWANJINA
	Y	>	-Y,NAWAYKICHEJJINA
	Y	>	-Y,NAWANKUJINA

	# subjuntivo a nosotros
	Y	>	-Y,NAWANCHEJJINA
	Y	>	-Y,NAWAYKUJINA

	# subjuntivo a tí,"na" primero
	Y	>	-Y,NASUYJINA
	Y	>	-Y,NASUNJINA
	Y	>	-Y,NASUYKUJINA
	Y	>	-Y,NASUNKUJINA

	# subjuntivo a tí, "su" primero
	Y	>	-Y,SUNAYJINA
	Y	>	-Y,SUNANJINA
	Y	>	-Y,SUNAYKUJINA
	Y	>	-Y,SUNANKUJINA

	# subjuntivo a uds, "na" primero
	Y	>	-Y,NASUYKICHEJJINA

	# subjuntivo a uds, "su" primero
	Y	>	-Y,SUNAYKICHEJJINA

	# participio pasado
	Y	>	-Y,SQAJINA

	# infinitivo personal
	Y	>	-Y,SQAYJINA
	Y	>	-Y,SQAYKIJINA			# vea plusperf.
	Y	>	-Y,SQANJINA
	Y	>	-Y,SQANCHEJJINA		# vea plusperf.
	Y	>	-Y,SQAYKUJINA	# vea plusperf.
	Y	>	-Y,SQAYKICHEJJINA
	Y	>	-Y,SQANKUJINA	# vea plusperf.

	# infinitivo personal a mí
	Y	>	-Y,WASQAYKIJINA
	Y	>	-Y,WASQANJINA
	Y	>	-Y,WASQAYKICHEJJINA
	Y	>	-Y,WASQANKUJINA		# vea plusperf.

	# infinitivo personal a nosotros
	Y	>	-Y,WASQANCHEJJINA	# vea plusperf.
	Y	>	-Y,WASQAYKUJINA		# vea plusperf.

	# infinitivo personal a tí
	Y	>	-Y,SUSQAYJINA
	Y	>	-Y,SUSQANJINA
	Y	>	-Y,SUSQAYKUJINA		# vea plusperf.
	Y	>	-Y,SUSQANKUJINA		# vea plusperf.

	# infinitivo personal a Uds.
	Y	>	-Y,SUSQAYKICHEJJINA

	# participio presente
	Y	>	-Y,SPAJINA	# existe?

	# participio presente a mí
	Y	>	-Y,WASPAJINA	# existe?

	# participio presente a tí
	Y	>	-Y,SUSPAJINA	# existe?

	# participio presente personal
	I Y	>	-IY,EJTIYJINA
	U Y	>	-UY,OJTIYJINA
	[^IU] Y	>	-Y,JTIYJINA
	I Y	>	-IY,EJTIYKIJINA
	U Y	>	-UY,OJTIYKIJINA
	[^IU] Y	>	-Y,JTIYKIJINA
	I Y	>	-IY,EJTINJINA
	U Y	>	-UY,OJTINJINA
	[^IU] Y	>	-Y,JTINJINA
	I Y	>	-IY,EJTINCHEJJINA
	U Y	>	-UY,OJTINCHEJJINA
	[^IU] Y	>	-Y,JTINCHEJJINA
	I Y	>	-IY,EJTIYKUJINA
	U Y	>	-UY,OJTIYKUJINA
	[^IU] Y	>	-Y,JTIYKUJINA
	I Y	>	-IY,EJTIYKICHEJJINA
	U Y	>	-UY,OJTIYKICHEJJINA
	[^IU] Y	>	-Y,JTIYKICHEJJINA
	I Y	>	-IY,EJTINKUJINA
	U Y	>	-UY,OJTINKUJINA
	[^IU] Y	>	-Y,JTINKUJINA

	# participio presente personal a mí
	Y	>	-Y,WAJTIYKIJINA
	Y	>	-Y,WAJTINJINA
	Y	>	-Y,WAJTIYKICHEJJINA
	Y	>	-Y,WAJTINKUJINA

	# participio presente personal a nosotros
	Y	>	-Y,WAJTINCHEJJINA
	Y	>	-Y,WAJTIYKUJINA

	# participio presente personal a tí
	Y	>	-Y,SOJTIYJINA
	Y	>	-Y,SOJTINJINA
	Y	>	-Y,SOJTIYKUJINA
	Y	>	-Y,SOJTINKUJINA

	# participio presente personal a Uds.
	Y	>	-Y,SOJTIYKICHEJJINA

	# participio activo
	I Y	>	-IY,EJJINA
	U Y	>	-UY,OJJINA
	[^IU] Y	>	-Y,JJINA

	# participio activo a mí
	Y	>	-Y,WAJJINA
	# participio activo a tí
	Y	>	-Y,SOJJINA

# verbos progresivos con sufijo -jina
# con progresivo -sa
	# subjuntivo
	Y	>	-Y,SANAJINA
	Y	>	-Y,SANAYJINA
	Y	>	-Y,SANAYKIJINA
	Y	>	-Y,SANANJINA
	Y	>	-Y,SANANCHEJJINA
	Y	>	-Y,SANAYKUJINA
	Y	>	-Y,SANAYKICHEJJINA
	Y	>	-Y,SANANKU

	# subjuntivo a mí, -wa después
	Y	>	-Y,SANAWAYKIJINA
	Y	>	-Y,SANAWANJINA
	Y	>	-Y,SANAWAYKICHEJJINA
	Y	>	-Y,SANAWANKUJINA

	# subjuntivo a mí, -wa primero
	Y	>	-Y,WASANAYKIJINA
	Y	>	-Y,WASANANJINA
	Y	>	-Y,WASANAYKICHEJJINA
	Y	>	-Y,WASANANKUJINA

	# subjuntivo a nosotros, -wa después
	Y	>	-Y,SANAWANCHEJJINA
	Y	>	-Y,SANAWAYKUJINA

	# subjuntivo a nosotros, -wa primero
	Y	>	-Y,WASANANCHEJJINA
	Y	>	-Y,WASANAYKUJINA

	# subjuntivo a tí,"na" primero
	Y	>	-Y,SANASUYJINA
	Y	>	-Y,SANASUNJINA
	Y	>	-Y,SANASUYKUJINA
	Y	>	-Y,SANASUNKUJINA

	# subjuntivo a tí, "su" primero
	Y	>	-Y,SASUNAYJINA
	Y	>	-Y,SASUNANJINA
	Y	>	-Y,SASUNAYKUJINA
	Y	>	-Y,SASUNANKUJINA

	# subjuntivo a uds, "na" primero
	Y	>	-Y,SANASUYKICHEJJINA

	# subjuntivo a uds, "su" primero
	Y	>	-Y,SASUNAYKICHEJJINA

	# participio pasado
	Y	>	-Y,SASQAJINA	# existe?

	# infinitivo personal
	Y	>	-Y,SASQAYJINA
	Y	>	-Y,SASQAYKIJINA
	Y	>	-Y,SASQANJINA
	Y	>	-Y,SASQANCHEJJINA
	Y	>	-Y,SASQAYKUJINA
	Y	>	-Y,SASQAYKICHEJJINA
	Y	>	-Y,SASQANKUJINA

	# infinitivo personal a mí, -wa después
	Y	>	-Y,SAWASQAYKIJINA
	Y	>	-Y,SAWASQANJINA
	Y	>	-Y,SAWASQAYKICHEJJINA
	Y	>	-Y,SAWASQANKUJINA

	# infinitivo personal a mí, -wa primero
	Y	>	-Y,WASASQAYKIJINA
	Y	>	-Y,WASASQANJINA
	Y	>	-Y,WASASQAYKICHEJJINA
	Y	>	-Y,WASASQANKUJINA

	# infinitivo personal a nosotros, -wa después
	Y	>	-Y,SAWASQANCHEJJINA
	Y	>	-Y,SAWASQAYKUJINA

	# infinitivo personal a nosotros, -wa primero
	Y	>	-Y,WASASQANCHEJJINA
	Y	>	-Y,WASASQAYKUJINA
	# infinitivo personal a tí
	Y	>	-Y,SASUSQAYJINA
	Y	>	-Y,SASUSQANJINA
	Y	>	-Y,SASUSQAYKUJINA
	Y	>	-Y,SASUSQANKUJINA

	# infinitivo personal progresivo a uds.
	Y	>	-Y,SASUSQAYKICHEJJINA
	# participio presente progresivo
	Y	>	-Y,SASPAJINA	# existe?

	# participio presente progresivo a mí, -wa después
	Y	>	-Y,SAWASPAJINA	# existe?

	# participio presente progresivo a mí, -wa primero
	# existe?
	Y	>	-Y,WASASPAJINA	# existe?

	# participio presente progresivo a tí
	Y	>	-Y,SASUSPAJINA	# existe?

	# participio presente personal progresivo
	Y	>	-Y,SAJTIYJINA
	Y	>	-Y,SAJTIYKIJINA
	Y	>	-Y,SAJTINJINA
	Y	>	-Y,SAJTINCHEJJINA
	Y	>	-Y,SAJTIYKUJINA
	Y	>	-Y,SAJTIYKICHEJJINA
	Y	>	-Y,SAJTINKUJINA

	# participio presente personal progresivo a mí, -wa después
	Y	>	-Y,SAWAJTIYKIJINA
	Y	>	-Y,SAWAJTINJINA
	Y	>	-Y,SAWAJTIYKICHEJJINA
	Y	>	-Y,SAWAJTINKUJINA

	# participio presente personal progresivo a mí, -wa primero
	Y	>	-Y,WASAJTIYKIJINA
	Y	>	-Y,WASAJTINJINA
	Y	>	-Y,WASAJTIYKICHEJJINA
	Y	>	-Y,WASAJTINKUJINA

	# participio presente personal progresivo a nosotros, -wa después
	Y	>	-Y,SAWAJTINCHEJJINA
	Y	>	-Y,SAWAJTIYKUJINA

	# participio presente personal progresivo a nosotros, -wa primero
	Y	>	-Y,WASAJTINCHEJJINA
	Y	>	-Y,WASAJTIYKUJINA

	# participio presente personal progresivo a tí
	Y	>	-Y,SASOJTIYJINA
	Y	>	-Y,SASOJTINJINA
	Y	>	-Y,SASOJTIYKUJINA
	Y	>	-Y,SASOJTINKUJINA

	# participio presente personal progresivo a Uds.
	Y	>	-Y,SASOJTIYKICHEJJINA

#
# **********************************************  
# forma -sha
#
	# subjuntivo
	Y	>	-Y,SHANAJINA
	Y	>	-Y,SHANAYJINA
	Y	>	-Y,SHANAYKIJINA
	Y	>	-Y,SHANANJINA
	Y	>	-Y,SHANANCHEJJINA
	Y	>	-Y,SHANAYKUJINA
	Y	>	-Y,SHANAYKICHEJJINA
	Y	>	-Y,SHANANKUJINA

	# subjuntivo a mí, -wa después
	Y	>	-Y,SHANAWAYKIJINA
	Y	>	-Y,SHANAWANJINA
	Y	>	-Y,SHANAWAYKICHEJJINA
	Y	>	-Y,SHANAWANKUJINA

	# subjuntivo a mí, -wa primero
	Y	>	-Y,WASHANAYKIJINA
	Y	>	-Y,WASHANANJINA
	Y	>	-Y,WASHANAYKICHEJJINA
	Y	>	-Y,WASHANANKUJINA

	# subjuntivo a nosotros, -wa después
	Y	>	-Y,SHANAWANCHEJJINA
	Y	>	-Y,SHANAWAYKUJINA

	# subjuntivo a nosotros, -wa primero
	Y	>	-Y,WASHANANCHEJJINA
	Y	>	-Y,WASHANAYKUJINA

	# subjuntivo a tí,"na" primero
	Y	>	-Y,SHANASUYJINA
	Y	>	-Y,SHANASUNJINA
	Y	>	-Y,SHANASUYKUJINA
	Y	>	-Y,SHANASUNKUJINA
	# subjuntivo a tí, "su" primero
	Y	>	-Y,SHASUNAYJINA
	Y	>	-Y,SHASUNANJINA
	Y	>	-Y,SHASUNAYKUJINA
	Y	>	-Y,SHASUNANKUJINA

	# subjuntivo a uds, "na" primero
	Y	>	-Y,SHANASUYKICHEJJINA

	# subjuntivo a uds, "su" primero
	Y	>	-Y,SHASUNAYKICHEJJINA

	# participio pasado
#	Y	>	-Y,SHASQAJINA	# existe?

	# infinitivo personal
	Y	>	-Y,SHASQAYJINA
	Y	>	-Y,SHASQAYKIJINA
	Y	>	-Y,SHASQANJINA
	Y	>	-Y,SHASQANCHEJJINA
	Y	>	-Y,SHASQAYKUJINA
	Y	>	-Y,SHASQAYKICHEJJINA
	Y	>	-Y,SHASQANKUJINA

	# infinitivo personal a mí, -wa después
	Y	>	-Y,SHAWASQAYKIJINA
	Y	>	-Y,SHAWASQANJINA
	Y	>	-Y,SHAWASQAYKICHEJJINA
	Y	>	-Y,SHAWASQANKUJINA

	# infinitivo personal a mí, -wa primero
	Y	>	-Y,WASHASQAYKIJINA
	Y	>	-Y,WASHASQANJINA
	Y	>	-Y,WASHASQAYKICHEJJINA
	Y	>	-Y,WASHASQANKUJINA

	# infinitivo personal a nosotros, -wa después
	Y	>	-Y,SHAWASQANCHEJJINA
	Y	>	-Y,SHAWASQAYKUJINA

	# infinitivo personal a nosotros, -wa primero
	Y	>	-Y,WASHASQANCHEJJINA
	Y	>	-Y,WASHASQAYKUJINA

	# infinitivo personal a tí
	Y	>	-Y,SHASUSQAYJINA
	Y	>	-Y,SHASUSQANJINA
	Y	>	-Y,SHASUSQAYKUJINA
	Y	>	-Y,SHASUSQANKUJINA

	# infinitivo personal progresivo a uds.
	Y	>	-Y,SHASUSQAYKICHEJJINA

	# participio presente progresivo
	Y	>	-Y,SHASPAJINA	# existe?

	# participio presente progresivo a mí, -wa después
	Y	>	-Y,SHAWASPAJINA	# existe?

	# participio presente progresivo a mí, -wa primero
	# existe?
	Y	>	-Y,WASHASPAJINA	# existe?

	# participio presente progresivo a tí
	Y	>	-Y,SHASUSPAJINA	# existe? 

	# participio presente personal progresivo
	Y	>	-Y,SHAJTIYJINA
	Y	>	-Y,SHAJTIYKIJINA
	Y	>	-Y,SHAJTINJINA
	Y	>	-Y,SHAJTINCHEJJINA
	Y	>	-Y,SHAJTIYKUJINA
	Y	>	-Y,SHAJTIYKICHEJJINA
	Y	>	-Y,SHAJTINKUJINA

	# participio presente personal progresivo a mí, -wa después
	Y	>	-Y,SHAWAJTIYKIJINA
	Y	>	-Y,SHAWAJTINJINA
	Y	>	-Y,SHAWAJTIYKICHEJJINA
	Y	>	-Y,SHAWAJTINKUJINA

	# participio presente personal progresivo a mí, -wa primero
	Y	>	-Y,WASHAJTIYKIJINA
	Y	>	-Y,WASHAJTINJINA
	Y	>	-Y,WASHAJTIYKICHEJJINA
	Y	>	-Y,WASHAJTINKUJINA

	# participio presente personal progresivo a nosotros, -wa después
	Y	>	-Y,SHAWAJTINCHEJJINA
	Y	>	-Y,SHAWAJTIYKUJINA
	# participio presente personal progresivo a nosotros, -wa primero
	Y	>	-Y,WASHAJTINCHEJJINA
	Y	>	-Y,WASHAJTIYKUJINA

	# participio presente personal progresivo a tí
	Y	>	-Y,SHASOJTIYJINA
	Y	>	-Y,SHASOJTINJINA
	Y	>	-Y,SHASOJTIYKUJINA
	Y	>	-Y,SHASOJTINKUJINA

	# participio presente personal progresivo a Uds.
	Y	>	-Y,SHASOJTIYKICHEJJINA

#******************************
# verbos con sufijo -jinaqa:  
	# subjuntivo
	Y	>	-Y,NAJINAQA
	Y	>	-Y,NAYJINAQA
	Y	>	-Y,NAYKIJINAQA
	Y	>	-Y,NANJINAQA
	Y	>	-Y,NANCHEJJINAQA
	Y	>	-Y,NAYKUJINAQA
	Y	>	-Y,NAYKICHEJJINAQA
	Y	>	-Y,NANKUJINAQA

	# subjuntivo a mí
	Y	>	-Y,NAWAYKIJINAQA
	Y	>	-Y,NAWANJINAQA
	Y	>	-Y,NAWAYKICHEJJINAQA
	Y	>	-Y,NAWANKUJINAQA

	# subjuntivo a nosotros
	Y	>	-Y,NAWANCHEJJINAQA
	Y	>	-Y,NAWAYKUJINAQA

	# subjuntivo a tí,"na" primero
	Y	>	-Y,NASUYJINAQA
	Y	>	-Y,NASUNJINAQA
	Y	>	-Y,NASUYKUJINAQA
	Y	>	-Y,NASUNKUJINAQA

	# subjuntivo a tí, "su" primero
	Y	>	-Y,SUNAYJINAQA
	Y	>	-Y,SUNANJINAQA
	Y	>	-Y,SUNAYKUJINAQA
	Y	>	-Y,SUNANKUJINAQA

	# subjuntivo a uds, "na" primero
	Y	>	-Y,NASUYKICHEJJINAQA

	# subjuntivo a uds, "su" primero
	Y	>	-Y,SUNAYKICHEJJINAQA

	# participio pasado
	Y	>	-Y,SQAJINAQA

	# infinitivo personal
	Y	>	-Y,SQAYJINAQA
	Y	>	-Y,SQAYKIJINAQA		# vea plusperf.
	Y	>	-Y,SQANJINAQA
	Y	>	-Y,SQANCHEJJINAQA		# vea plusperf.
	Y	>	-Y,SQAYKUJINAQA		# vea plusperf.
	Y	>	-Y,SQAYKICHEJJINAQA
	Y	>	-Y,SQANKUJINAQA		# vea plusperf.

	# infinitivo personal a mí
	Y	>	-Y,WASQAYKIJINAQA
	Y	>	-Y,WASQANJINAQA
	Y	>	-Y,WASQAYKICHEJJINAQA
	Y	>	-Y,WASQANKUJINAQA		# vea plusperf.

	# infinitivo personal a nosotros
	Y	>	-Y,WASQANCHEJJINAQA	# vea plusperf.
	Y	>	-Y,WASQAYKUJINAQA		# vea plusperf.

	# infinitivo personal a tí
	Y	>	-Y,SUSQAYJINAQA
	Y	>	-Y,SUSQANJINAQA
	Y	>	-Y,SUSQAYKUJINAQA		# vea plusperf.
	Y	>	-Y,SUSQANKUJINAQA		# vea plusperf.

	# infinitivo personal a Uds.
	Y	>	-Y,SUSQAYKICHEJJINAQA

	# participio presente
	Y	>	-Y,SPAJINAQA	# existe?

	# participio presente a mí
	Y	>	-Y,WASPAJINAQA	# existe?

	# participio presente a tí
	Y	>	-Y,SUSPAJINAQA	# existe?

	# participio presente personal
	I Y	>	-IY,EJTIYJINAQA
	U Y	>	-UY,OJTIYJINAQA
	[^IU] Y	>	-Y,JTIYJINAQA
	I Y	>	-IY,EJTIYKIJINAQA
	U Y	>	-UY,OJTIYKIJINAQA
	[^IU] Y	>	-Y,JTIYKIJINAQA
	I Y	>	-IY,EJTINJINAQA
	U Y	>	-UY,OJTINJINAQA
	[^IU] Y	>	-Y,JTINJINAQA
	I Y	>	-IY,EJTINCHEJJINAQA
	U Y	>	-UY,OJTINCHEJJINAQA
	[^IU] Y	>	-Y,JTINCHEJJINAQA
	I Y	>	-IY,EJTIYKUJINAQA
	U Y	>	-UY,OJTIYKUJINAQA
	[^IU] Y	>	-Y,JTIYKUJINAQA
	I Y	>	-IY,EJTIYKICHEJJINAQA
	U Y	>	-UY,OJTIYKICHEJJINAQA
	[^IU] Y	>	-Y,JTIYKICHEJJINAQA
	I Y	>	-IY,EJTINKUJINAQA
	U Y	>	-UY,OJTINKUJINAQA
	[^IU] Y	>	-Y,JTINKUJINAQA

	# participio presente personal a mí
	Y	>	-Y,WAJTIYKIJINAQA
	Y	>	-Y,WAJTINJINAQA
	Y	>	-Y,WAJTIYKICHEJJINAQA
	Y	>	-Y,WAJTINKUJINAQA

	# participio presente personal a nosotros
	Y	>	-Y,WAJTINCHEJJINAQA
	Y	>	-Y,WAJTIYKUJINAQA

	# participio presente personal a tí
	Y	>	-Y,SOJTIYJINAQA
	Y	>	-Y,SOJTINJINAQA
	Y	>	-Y,SOJTIYKUJINAQA
	Y	>	-Y,SOJTINKUJINAQA

	# participio presente personal a Uds.
	Y	>	-Y,SOJTIYKICHEJJINAQA

	# participio activo
	I Y	>	-IY,EJJINAQA
	U Y	>	-UY,OJJINAQA
	[^IU] Y	>	-Y,JJINAQA

	# participio activo a mí
	Y	>	-Y,WAJJINAQA
	# participio activo a tí
	Y	>	-Y,SOJJINAQA


# verbos progresivos con sufijo -jinaqa
# con progresivo -sa
	# subjuntivo
	Y	>	-Y,SANAJINAQA
	Y	>	-Y,SANAYJINAQA
	Y	>	-Y,SANAYKIJINAQA
	Y	>	-Y,SANANJINAQA
	Y	>	-Y,SANANCHEJJINAQA
	Y	>	-Y,SANAYKUJINAQA
	Y	>	-Y,SANAYKICHEJJINAQA
	Y	>	-Y,SANANKU

	# subjuntivo a mí, -wa después
	Y	>	-Y,SANAWAYKIJINAQA
	Y	>	-Y,SANAWANJINAQA
	Y	>	-Y,SANAWAYKICHEJJINAQA
	Y	>	-Y,SANAWANKUJINAQA

	# subjuntivo a mí, -wa primero
	Y	>	-Y,WASANAYKIJINAQA
	Y	>	-Y,WASANANJINAQA
	Y	>	-Y,WASANAYKICHEJJINAQA
	Y	>	-Y,WASANANKUJINAQA

	# subjuntivo a nosotros, -wa después
	Y	>	-Y,SANAWANCHEJJINAQA
	Y	>	-Y,SANAWAYKUJINAQA

	# subjuntivo a nosotros, -wa primero
	Y	>	-Y,WASANANCHEJJINAQA
	Y	>	-Y,WASANAYKUJINAQA

	# subjuntivo a tí,"na" primero
	Y	>	-Y,SANASUYJINAQA
	Y	>	-Y,SANASUNJINAQA
	Y	>	-Y,SANASUYKUJINAQA
	Y	>	-Y,SANASUNKUJINAQA

	# subjuntivo a tí, "su" primero
	Y	>	-Y,SASUNAYJINAQA
	Y	>	-Y,SASUNANJINAQA
	Y	>	-Y,SASUNAYKUJINAQA
	Y	>	-Y,SASUNANKUJINAQA

	# subjuntivo a uds, "na" primero
	Y	>	-Y,SANASUYKICHEJJINAQA

	# subjuntivo a uds, "su" primero
	Y	>	-Y,SASUNAYKICHEJJINAQA

	# participio pasado
	Y	>	-Y,SASQAJINAQA	# existe?

	# infinitivo personal
	Y	>	-Y,SASQAYJINAQA
	Y	>	-Y,SASQAYKIJINAQA
	Y	>	-Y,SASQANJINAQA
	Y	>	-Y,SASQANCHEJJINAQA
	Y	>	-Y,SASQAYKUJINAQA
	Y	>	-Y,SASQAYKICHEJJINAQA
	Y	>	-Y,SASQANKUJINAQA

	# infinitivo personal a mí, -wa después
	Y	>	-Y,SAWASQAYKIJINAQA
	Y	>	-Y,SAWASQANJINAQA
	Y	>	-Y,SAWASQAYKICHEJJINAQA
	Y	>	-Y,SAWASQANKUJINAQA

	# infinitivo personal a mí, -wa primero
	Y	>	-Y,WASASQAYKIJINAQA
	Y	>	-Y,WASASQANJINAQA
	Y	>	-Y,WASASQAYKICHEJJINAQA
	Y	>	-Y,WASASQANKUJINAQA

	# infinitivo personal a nosotros, -wa después
	Y	>	-Y,SAWASQANCHEJJINAQA
	Y	>	-Y,SAWASQAYKUJINAQA

	# infinitivo personal a nosotros, -wa primero
	Y	>	-Y,WASASQANCHEJJINAQA
	Y	>	-Y,WASASQAYKUJINAQA

	# infinitivo personal a tí
	Y	>	-Y,SASUSQAYJINAQA
	Y	>	-Y,SASUSQANJINAQA
	Y	>	-Y,SASUSQAYKUJINAQA
	Y	>	-Y,SASUSQANKUJINAQA

	# infinitivo personal progresivo a uds.
	Y	>	-Y,SASUSQAYKICHEJJINAQA

	# participio presente progresivo
	Y	>	-Y,SASPAJINAQA	# existe?

	# participio presente progresivo a mí, -wa después
	Y	>	-Y,SAWASPAJINAQA	# existe?

	# participio presente progresivo a mí, -wa primero
	# existe?
	Y	>	-Y,WASASPAJINAQA	# existe?

	# participio presente progresivo a tí
	Y	>	-Y,SASUSPAJINAQA	# existe?

	# participio presente personal progresivo
	Y	>	-Y,SAJTIYJINAQA
	Y	>	-Y,SAJTIYKIJINAQA
	Y	>	-Y,SAJTINJINAQA
	Y	>	-Y,SAJTINCHEJJINAQA
	Y	>	-Y,SAJTIYKUJINAQA
	Y	>	-Y,SAJTIYKICHEJJINAQA
	Y	>	-Y,SAJTINKUJINAQA

	# participio presente personal progresivo a mí, -wa después
	Y	>	-Y,SAWAJTIYKIJINAQA
	Y	>	-Y,SAWAJTINJINAQA
	Y	>	-Y,SAWAJTIYKICHEJJINAQA
	Y	>	-Y,SAWAJTINKUJINAQA

	# participio presente personal progresivo a mí, -wa primero
	Y	>	-Y,WASAJTIYKIJINAQA
	Y	>	-Y,WASAJTINJINAQA
	Y	>	-Y,WASAJTIYKICHEJJINAQA
	Y	>	-Y,WASAJTINKUJINAQA

	# participio presente personal progresivo a nosotros, -wa después
	Y	>	-Y,SAWAJTINCHEJJINAQA
	Y	>	-Y,SAWAJTIYKUJINAQA
	# participio presente personal progresivo a nosotros, -wa primero
	Y	>	-Y,WASAJTINCHEJJINAQA
	Y	>	-Y,WASAJTIYKUJINAQA

	# participio presente personal progresivo a tí
	Y	>	-Y,SASOJTIYJINAQA
	Y	>	-Y,SASOJTINJINAQA
	Y	>	-Y,SASOJTIYKUJINAQA
	Y	>	-Y,SASOJTINKUJINAQA

	# participio presente personal progresivo a Uds.
	Y	>	-Y,SASOJTIYKICHEJJINAQA

#
# **********************************************  
# forma -sha
#
	# subjuntivo
	Y	>	-Y,SHANAJINAQA
	Y	>	-Y,SHANAYJINAQA
	Y	>	-Y,SHANAYKIJINAQA
	Y	>	-Y,SHANANJINAQA
	Y	>	-Y,SHANANCHEJJINAQA
	Y	>	-Y,SHANAYKUJINAQA
	Y	>	-Y,SHANAYKICHEJJINAQA
	Y	>	-Y,SHANANKUJINAQA

	# subjuntivo a mí, -wa después
	Y	>	-Y,SHANAWAYKIJINAQA
	Y	>	-Y,SHANAWANJINAQA
	Y	>	-Y,SHANAWAYKICHEJJINAQA
	Y	>	-Y,SHANAWANKUJINAQA

	# subjuntivo a mí, -wa primero
	Y	>	-Y,WASHANAYKIJINAQA
	Y	>	-Y,WASHANANJINAQA
	Y	>	-Y,WASHANAYKICHEJJINAQA
	Y	>	-Y,WASHANANKUJINAQA

	# subjuntivo a nosotros, -wa después
	Y	>	-Y,SHANAWANCHEJJINAQA
	Y	>	-Y,SHANAWAYKUJINAQA

	# subjuntivo a nosotros, -wa primero
	Y	>	-Y,WASHANANCHEJJINAQA
	Y	>	-Y,WASHANAYKUJINAQA

	# subjuntivo a tí,"na" primero
	Y	>	-Y,SHANASUYJINAQA
	Y	>	-Y,SHANASUNJINAQA
	Y	>	-Y,SHANASUYKUJINAQA
	Y	>	-Y,SHANASUNKUJINAQA

	# subjuntivo a tí, "su" primero
	Y	>	-Y,SHASUNAYJINAQA
	Y	>	-Y,SHASUNANJINAQA
	Y	>	-Y,SHASUNAYKUJINAQA
	Y	>	-Y,SHASUNANKUJINAQA

	# subjuntivo a uds, "na" primero
	Y	>	-Y,SHANASUYKICHEJJINAQA

	# subjuntivo a uds, "su" primero
	Y	>	-Y,SHASUNAYKICHEJJINAQA

	# participio pasado
#	Y	>	-Y,SHASQAJINAQA	# existe?

	# infinitivo personal
	Y	>	-Y,SHASQAYJINAQA
	Y	>	-Y,SHASQAYKIJINAQA
	Y	>	-Y,SHASQANJINAQA
	Y	>	-Y,SHASQANCHEJJINAQA
	Y	>	-Y,SHASQAYKUJINAQA
	Y	>	-Y,SHASQAYKICHEJJINAQA
	Y	>	-Y,SHASQANKUJINAQA

	# infinitivo personal a mí, -wa después
	Y	>	-Y,SHAWASQAYKIJINAQA
	Y	>	-Y,SHAWASQANJINAQA
	Y	>	-Y,SHAWASQAYKICHEJJINAQA
	Y	>	-Y,SHAWASQANKUJINAQA

	# infinitivo personal a mí, -wa primero
	Y	>	-Y,WASHASQAYKIJINAQA
	Y	>	-Y,WASHASQANJINAQA
	Y	>	-Y,WASHASQAYKICHEJJINAQA
	Y	>	-Y,WASHASQANKUJINAQA

	# infinitivo personal a nosotros, -wa después
	Y	>	-Y,SHAWASQANCHEJJINAQA
	Y	>	-Y,SHAWASQAYKUJINAQA

	# infinitivo personal a nosotros, -wa primero
	Y	>	-Y,WASHASQANCHEJJINAQA
	Y	>	-Y,WASHASQAYKUJINAQA

	# infinitivo personal a tí
	Y	>	-Y,SHASUSQAYJINAQA
	Y	>	-Y,SHASUSQANJINAQA
	Y	>	-Y,SHASUSQAYKUJINAQA
	Y	>	-Y,SHASUSQANKUJINAQA

	# infinitivo personal progresivo a uds.
	Y	>	-Y,SHASUSQAYKICHEJJINAQA

	# participio presente progresivo
	Y	>	-Y,SHASPAJINAQA	# existe?

	# participio presente progresivo a mí, -wa después
	Y	>	-Y,SHAWASPAJINAQA	# existe?
	# participio presente progresivo a mí, -wa primero
	# existe?
	Y	>	-Y,WASHASPAJINAQA	# existe?

	# participio presente progresivo a tí
	Y	>	-Y,SHASUSPAJINAQA	# existe? 

	# participio presente personal progresivo
	Y	>	-Y,SHAJTIYJINAQA
	Y	>	-Y,SHAJTIYKIJINAQA
	Y	>	-Y,SHAJTINJINAQA
	Y	>	-Y,SHAJTINCHEJJINAQA
	Y	>	-Y,SHAJTIYKUJINAQA
	Y	>	-Y,SHAJTIYKICHEJJINAQA
	Y	>	-Y,SHAJTINKUJINAQA

	# participio presente personal progresivo a mí, -wa después
	Y	>	-Y,SHAWAJTIYKIJINAQA
	Y	>	-Y,SHAWAJTINJINAQA
	Y	>	-Y,SHAWAJTIYKICHEJJINAQA
	Y	>	-Y,SHAWAJTINKUJINAQA
	# participio presente personal progresivo a mí, -wa primero
	Y	>	-Y,WASHAJTIYKIJINAQA
	Y	>	-Y,WASHAJTINJINAQA
	Y	>	-Y,WASHAJTIYKICHEJJINAQA
	Y	>	-Y,WASHAJTINKUJINAQA

	# participio presente personal progresivo a nosotros, -wa después
	Y	>	-Y,SHAWAJTINCHEJJINAQA
	Y	>	-Y,SHAWAJTIYKUJINAQA

	# participio presente personal progresivo a nosotros, -wa primero
	Y	>	-Y,WASHAJTINCHEJJINAQA
	Y	>	-Y,WASHAJTIYKUJINAQA

	# participio presente personal progresivo a tí
	Y	>	-Y,SHASOJTIYJINAQA
	Y	>	-Y,SHASOJTINJINAQA
	Y	>	-Y,SHASOJTIYKUJINAQA
	Y	>	-Y,SHASOJTINKUJINAQA

	# participio presente personal progresivo a Uds.
	Y	>	-Y,SHASOJTIYKICHEJJINAQA

#******************************
# verbos con sufijo -jawa:	
	# subjuntivo
	Y	>	-Y,NAJAWA
	Y	>	-Y,NAYJAWA
	Y	>	-Y,NAYKIJAWA
	Y	>	-Y,NANJAWA
	Y	>	-Y,NANCHEJJAWA
	Y	>	-Y,NAYKUJAWA
	Y	>	-Y,NAYKICHEJJAWA
	Y	>	-Y,NANKUJAWA

	# subjuntivo a mí
	Y	>	-Y,NAWAYKIJAWA
	Y	>	-Y,NAWANJAWA
	Y	>	-Y,NAWAYKICHEJJAWA
	Y	>	-Y,NAWANKUJAWA
	# subjuntivo a nosotros
	Y	>	-Y,NAWANCHEJJAWA
	Y	>	-Y,NAWAYKUJAWA

	# subjuntivo a tí,"na" primero
	Y	>	-Y,NASUYJAWA
	Y	>	-Y,NASUNJAWA
	Y	>	-Y,NASUYKUJAWA
	Y	>	-Y,NASUNKUJAWA

	# subjuntivo a tí, "su" primero
	Y	>	-Y,SUNAYJAWA
	Y	>	-Y,SUNANJAWA
	Y	>	-Y,SUNAYKUJAWA
	Y	>	-Y,SUNANKUJAWA

	# subjuntivo a uds, "na" primero
	Y	>	-Y,NASUYKICHEJJAWA

	# subjuntivo a uds, "su" primero
	Y	>	-Y,SUNAYKICHEJJAWA

	# participio pasado
	Y	>	-Y,SQAJAWA

	# infinitivo personal
	Y	>	-Y,SQAYJAWA
	Y	>	-Y,SQAYKIJAWA			# vea plusperf.
	Y	>	-Y,SQANJAWA
	Y	>	-Y,SQANCHEJJAWA		# vea plusperf.
	Y	>	-Y,SQAYKUJAWA	# vea plusperf.
	Y	>	-Y,SQAYKICHEJJAWA
	Y	>	-Y,SQANKUJAWA	# vea plusperf.

	# infinitivo personal a mí
	Y	>	-Y,WASQAYKIJAWA
	Y	>	-Y,WASQANJAWA
	Y	>	-Y,WASQAYKICHEJJAWA
	Y	>	-Y,WASQANKUJAWA		# vea plusperf.

	# infinitivo personal a nosotros
	Y	>	-Y,WASQANCHEJJAWA	# vea plusperf.
	Y	>	-Y,WASQAYKUJAWA		# vea plusperf.

	# infinitivo personal a tí
	Y	>	-Y,SUSQAYJAWA
	Y	>	-Y,SUSQANJAWA
	Y	>	-Y,SUSQAYKUJAWA		# vea plusperf.
	Y	>	-Y,SUSQANKUJAWA		# vea plusperf.

	# infinitivo personal a Uds.
	Y	>	-Y,SUSQAYKICHEJJAWA

	# participio presente
	Y	>	-Y,SPAJAWA	# existe?

	# participio presente a mí
	Y	>	-Y,WASPAJAWA	# existe?

	# participio presente a tí
	Y	>	-Y,SUSPAJAWA	# existe?

	# participio presente personal
	I Y	>	-IY,EJTIYJAWA
	U Y	>	-UY,OJTIYJAWA
	[^IU] Y	>	-Y,JTIYJAWA
	I Y	>	-IY,EJTIYKIJAWA
	U Y	>	-UY,OJTIYKIJAWA
	[^IU] Y	>	-Y,JTIYKIJAWA
	I Y	>	-IY,EJTINJAWA
	U Y	>	-UY,OJTINJAWA
	[^IU] Y	>	-Y,JTINJAWA
	I Y	>	-IY,EJTINCHEJJAWA
	U Y	>	-UY,OJTINCHEJJAWA
	[^IU] Y	>	-Y,JTINCHEJJAWA
	I Y	>	-IY,EJTIYKUJAWA
	U Y	>	-UY,OJTIYKUJAWA
	[^IU] Y	>	-Y,JTIYKUJAWA
	I Y	>	-IY,EJTIYKICHEJJAWA
	U Y	>	-UY,OJTIYKICHEJJAWA
	[^IU] Y	>	-Y,JTIYKICHEJJAWA
	I Y	>	-IY,EJTINKUJAWA
	U Y	>	-UY,OJTINKUJAWA
	[^IU] Y	>	-Y,JTINKUJAWA

	# participio presente personal a mí
	Y	>	-Y,WAJTIYKIJAWA
	Y	>	-Y,WAJTINJAWA
	Y	>	-Y,WAJTIYKICHEJJAWA
	Y	>	-Y,WAJTINKUJAWA
	# participio presente personal a nosotros
	Y	>	-Y,WAJTINCHEJJAWA
	Y	>	-Y,WAJTIYKUJAWA

	# participio presente personal a tí
	Y	>	-Y,SOJTIYJAWA
	Y	>	-Y,SOJTINJAWA
	Y	>	-Y,SOJTIYKUJAWA
	Y	>	-Y,SOJTINKUJAWA

	# participio presente personal a Uds.
	Y	>	-Y,SOJTIYKICHEJJAWA

	# participio activo
	I Y	>	-IY,EJJAWA
	U Y	>	-UY,OJJAWA
	[^IU] Y	>	-Y,JJAWA

	# participio activo a mí
	Y	>	-Y,WAJJAWA

	# participio activo a tí
	Y	>	-Y,SOJJAWA


# verbos progresivos con sufijo -jawa
# con progresivo -sa
	# subjuntivo
	Y	>	-Y,SANAJAWA
	Y	>	-Y,SANAYJAWA
	Y	>	-Y,SANAYKIJAWA
	Y	>	-Y,SANANJAWA
	Y	>	-Y,SANANCHEJJAWA
	Y	>	-Y,SANAYKUJAWA
	Y	>	-Y,SANAYKICHEJJAWA
	Y	>	-Y,SANANKU

	# subjuntivo a mí, -wa después
	Y	>	-Y,SANAWAYKIJAWA
	Y	>	-Y,SANAWANJAWA
	Y	>	-Y,SANAWAYKICHEJJAWA
	Y	>	-Y,SANAWANKUJAWA

	# subjuntivo a mí, -wa primero
	Y	>	-Y,WASANAYKIJAWA
	Y	>	-Y,WASANANJAWA
	Y	>	-Y,WASANAYKICHEJJAWA
	Y	>	-Y,WASANANKUJAWA

	# subjuntivo a nosotros, -wa después
	Y	>	-Y,SANAWANCHEJJAWA
	Y	>	-Y,SANAWAYKUJAWA

	# subjuntivo a nosotros, -wa primero
	Y	>	-Y,WASANANCHEJJAWA
	Y	>	-Y,WASANAYKUJAWA

	# subjuntivo a tí,"na" primero
	Y	>	-Y,SANASUYJAWA
	Y	>	-Y,SANASUNJAWA
	Y	>	-Y,SANASUYKUJAWA
	Y	>	-Y,SANASUNKUJAWA

	# subjuntivo a tí, "su" primero
	Y	>	-Y,SASUNAYJAWA
	Y	>	-Y,SASUNANJAWA
	Y	>	-Y,SASUNAYKUJAWA
	Y	>	-Y,SASUNANKUJAWA
	# subjuntivo a uds, "na" primero
	Y	>	-Y,SANASUYKICHEJJAWA

	# subjuntivo a uds, "su" primero
	Y	>	-Y,SASUNAYKICHEJJAWA

	# participio pasado
	Y	>	-Y,SASQAJAWA	# existe?

	# infinitivo personal
	Y	>	-Y,SASQAYJAWA
	Y	>	-Y,SASQAYKIJAWA
	Y	>	-Y,SASQANJAWA
	Y	>	-Y,SASQANCHEJJAWA
	Y	>	-Y,SASQAYKUJAWA
	Y	>	-Y,SASQAYKICHEJJAWA
	Y	>	-Y,SASQANKUJAWA

	# infinitivo personal a mí, -wa después
	Y	>	-Y,SAWASQAYKIJAWA
	Y	>	-Y,SAWASQANJAWA
	Y	>	-Y,SAWASQAYKICHEJJAWA
	Y	>	-Y,SAWASQANKUJAWA

	# infinitivo personal a mí, -wa primero
	Y	>	-Y,WASASQAYKIJAWA
	Y	>	-Y,WASASQANJAWA
	Y	>	-Y,WASASQAYKICHEJJAWA
	Y	>	-Y,WASASQANKUJAWA

	# infinitivo personal a nosotros, -wa después
	Y	>	-Y,SAWASQANCHEJJAWA
	Y	>	-Y,SAWASQAYKUJAWA

	# infinitivo personal a nosotros, -wa primero
	Y	>	-Y,WASASQANCHEJJAWA
	Y	>	-Y,WASASQAYKUJAWA

	# infinitivo personal a tí
	Y	>	-Y,SASUSQAYJAWA
	Y	>	-Y,SASUSQANJAWA
	Y	>	-Y,SASUSQAYKUJAWA
	Y	>	-Y,SASUSQANKUJAWA

	# infinitivo personal progresivo a uds.
	Y	>	-Y,SASUSQAYKICHEJJAWA

	# participio presente progresivo
	Y	>	-Y,SASPAJAWA	# existe?

	# participio presente progresivo a mí, -wa después
	Y	>	-Y,SAWASPAJAWA	# existe?

	# participio presente progresivo a mí, -wa primero
	# existe?
	Y	>	-Y,WASASPAJAWA	# existe?

	# participio presente progresivo a tí
	Y	>	-Y,SASUSPAJAWA	# existe?

	# participio presente personal progresivo
	Y	>	-Y,SAJTIYJAWA
	Y	>	-Y,SAJTIYKIJAWA
	Y	>	-Y,SAJTINJAWA
	Y	>	-Y,SAJTINCHEJJAWA
	Y	>	-Y,SAJTIYKUJAWA
	Y	>	-Y,SAJTIYKICHEJJAWA
	Y	>	-Y,SAJTINKUJAWA

	# participio presente personal progresivo a mí, -wa después
	Y	>	-Y,SAWAJTIYKIJAWA
	Y	>	-Y,SAWAJTINJAWA
	Y	>	-Y,SAWAJTIYKICHEJJAWA
	Y	>	-Y,SAWAJTINKUJAWA

	# participio presente personal progresivo a mí, -wa primero
	Y	>	-Y,WASAJTIYKIJAWA
	Y	>	-Y,WASAJTINJAWA
	Y	>	-Y,WASAJTIYKICHEJJAWA
	Y	>	-Y,WASAJTINKUJAWA

	# participio presente personal progresivo a nosotros, -wa después
	Y	>	-Y,SAWAJTINCHEJJAWA
	Y	>	-Y,SAWAJTIYKUJAWA

	# participio presente personal progresivo a nosotros, -wa primero
	Y	>	-Y,WASAJTINCHEJJAWA
	Y	>	-Y,WASAJTIYKUJAWA

	# participio presente personal progresivo a tí
	Y	>	-Y,SASOJTIYJAWA
	Y	>	-Y,SASOJTINJAWA
	Y	>	-Y,SASOJTIYKUJAWA
	Y	>	-Y,SASOJTINKUJAWA

	# participio presente personal progresivo a Uds.
	Y	>	-Y,SASOJTIYKICHEJJAWA

#
# **********************************************  
# forma -sha
#
	# subjuntivo
	Y	>	-Y,SHANAJAWA
	Y	>	-Y,SHANAYJAWA
	Y	>	-Y,SHANAYKIJAWA
	Y	>	-Y,SHANANJAWA
	Y	>	-Y,SHANANCHEJJAWA
	Y	>	-Y,SHANAYKUJAWA
	Y	>	-Y,SHANAYKICHEJJAWA
	Y	>	-Y,SHANANKUJAWA
	# subjuntivo a mí, -wa después
	Y	>	-Y,SHANAWAYKIJAWA
	Y	>	-Y,SHANAWANJAWA
	Y	>	-Y,SHANAWAYKICHEJJAWA
	Y	>	-Y,SHANAWANKUJAWA

	# subjuntivo a mí, -wa primero
	Y	>	-Y,WASHANAYKIJAWA
	Y	>	-Y,WASHANANJAWA
	Y	>	-Y,WASHANAYKICHEJJAWA
	Y	>	-Y,WASHANANKUJAWA

	# subjuntivo a nosotros, -wa después
	Y	>	-Y,SHANAWANCHEJJAWA
	Y	>	-Y,SHANAWAYKUJAWA

	# subjuntivo a nosotros, -wa primero
	Y	>	-Y,WASHANANCHEJJAWA
	Y	>	-Y,WASHANAYKUJAWA

	# subjuntivo a tí,"na" primero
	Y	>	-Y,SHANASUYJAWA
	Y	>	-Y,SHANASUNJAWA
	Y	>	-Y,SHANASUYKUJAWA
	Y	>	-Y,SHANASUNKUJAWA

	# subjuntivo a tí, "su" primero
	Y	>	-Y,SHASUNAYJAWA
	Y	>	-Y,SHASUNANJAWA
	Y	>	-Y,SHASUNAYKUJAWA
	Y	>	-Y,SHASUNANKUJAWA

	# subjuntivo a uds, "na" primero
	Y	>	-Y,SHANASUYKICHEJJAWA

	# subjuntivo a uds, "su" primero
	Y	>	-Y,SHASUNAYKICHEJJAWA

	# participio pasado
#	Y	>	-Y,SHASQAJAWA	# existe?

	# infinitivo personal
	Y	>	-Y,SHASQAYJAWA
	Y	>	-Y,SHASQAYKIJAWA
	Y	>	-Y,SHASQANJAWA
	Y	>	-Y,SHASQANCHEJJAWA
	Y	>	-Y,SHASQAYKUJAWA
	Y	>	-Y,SHASQAYKICHEJJAWA
	Y	>	-Y,SHASQANKUJAWA

	# infinitivo personal a mí, -wa después
	Y	>	-Y,SHAWASQAYKIJAWA
	Y	>	-Y,SHAWASQANJAWA
	Y	>	-Y,SHAWASQAYKICHEJJAWA
	Y	>	-Y,SHAWASQANKUJAWA

	# infinitivo personal a mí, -wa primero
	Y	>	-Y,WASHASQAYKIJAWA
	Y	>	-Y,WASHASQANJAWA
	Y	>	-Y,WASHASQAYKICHEJJAWA
	Y	>	-Y,WASHASQANKUJAWA

	# infinitivo personal a nosotros, -wa después
	Y	>	-Y,SHAWASQANCHEJJAWA
	Y	>	-Y,SHAWASQAYKUJAWA

	# infinitivo personal a nosotros, -wa primero
	Y	>	-Y,WASHASQANCHEJJAWA
	Y	>	-Y,WASHASQAYKUJAWA

	# infinitivo personal a tí
	Y	>	-Y,SHASUSQAYJAWA
	Y	>	-Y,SHASUSQANJAWA
	Y	>	-Y,SHASUSQAYKUJAWA
	Y	>	-Y,SHASUSQANKUJAWA

	# infinitivo personal progresivo a uds.
	Y	>	-Y,SHASUSQAYKICHEJJAWA

	# participio presente progresivo
	Y	>	-Y,SHASPAJAWA	# existe?

	# participio presente progresivo a mí, -wa después
	Y	>	-Y,SHAWASPAJAWA	# existe?

	# participio presente progresivo a mí, -wa primero
	# existe?
	Y	>	-Y,WASHASPAJAWA	# existe?

	# participio presente progresivo a tí
	Y	>	-Y,SHASUSPAJAWA	# existe? 

	# participio presente personal progresivo
	Y	>	-Y,SHAJTIYJAWA
	Y	>	-Y,SHAJTIYKIJAWA
	Y	>	-Y,SHAJTINJAWA
	Y	>	-Y,SHAJTINCHEJJAWA
	Y	>	-Y,SHAJTIYKUJAWA
	Y	>	-Y,SHAJTIYKICHEJJAWA
	Y	>	-Y,SHAJTINKUJAWA

	# participio presente personal progresivo a mí, -wa después
	Y	>	-Y,SHAWAJTIYKIJAWA
	Y	>	-Y,SHAWAJTINJAWA
	Y	>	-Y,SHAWAJTIYKICHEJJAWA
	Y	>	-Y,SHAWAJTINKUJAWA

	# participio presente personal progresivo a mí, -wa primero
	Y	>	-Y,WASHAJTIYKIJAWA
	Y	>	-Y,WASHAJTINJAWA
	Y	>	-Y,WASHAJTIYKICHEJJAWA
	Y	>	-Y,WASHAJTINKUJAWA

	# participio presente personal progresivo a nosotros, -wa después
	Y	>	-Y,SHAWAJTINCHEJJAWA
	Y	>	-Y,SHAWAJTIYKUJAWA

	# participio presente personal progresivo a nosotros, -wa primero
	Y	>	-Y,WASHAJTINCHEJJAWA
	Y	>	-Y,WASHAJTIYKUJAWA

	# participio presente personal progresivo a tí
	Y	>	-Y,SHASOJTIYJAWA
	Y	>	-Y,SHASOJTINJAWA
	Y	>	-Y,SHASOJTIYKUJAWA
	Y	>	-Y,SHASOJTINKUJAWA

	# participio presente personal progresivo a Uds.
	Y	>	-Y,SHASOJTIYKICHEJJAWA
#******************************
# verbos con sufijo -rayku:	
	# subjuntivo
	Y	>	-Y,NARAYKU
	Y	>	-Y,NAYRAYKU
	Y	>	-Y,NAYKIRAYKU
	Y	>	-Y,NANRAYKU
	Y	>	-Y,NANCHEJRAYKU
	Y	>	-Y,NAYKURAYKU
	Y	>	-Y,NAYKICHEJRAYKU
	Y	>	-Y,NANKURAYKU

	# subjuntivo a mí
	Y	>	-Y,NAWAYKIRAYKU
	Y	>	-Y,NAWANRAYKU
	Y	>	-Y,NAWAYKICHEJRAYKU
	Y	>	-Y,NAWANKURAYKU

	# subjuntivo a nosotros
	Y	>	-Y,NAWANCHEJRAYKU
	Y	>	-Y,NAWAYKURAYKU

	# subjuntivo a tí,"na" primero
	Y	>	-Y,NASUYRAYKU
	Y	>	-Y,NASUNRAYKU
	Y	>	-Y,NASUYKURAYKU
	Y	>	-Y,NASUNKURAYKU

	# subjuntivo a tí, "su" primero
	Y	>	-Y,SUNAYRAYKU
	Y	>	-Y,SUNANRAYKU
	Y	>	-Y,SUNAYKURAYKU
	Y	>	-Y,SUNANKURAYKU

	# subjuntivo a uds, "na" primero
	Y	>	-Y,NASUYKICHEJRAYKU

	# subjuntivo a uds, "su" primero
	Y	>	-Y,SUNAYKICHEJRAYKU

	# participio pasado
	Y	>	-Y,SQARAYKU

	# infinitivo personal
	Y	>	-Y,SQAYRAYKU
	Y	>	-Y,SQAYKIRAYKU		# vea plusperf.
	Y	>	-Y,SQANRAYKU
	Y	>	-Y,SQANCHEJRAYKU		# vea plusperf.
	Y	>	-Y,SQAYKURAYKU		# vea plusperf.
	Y	>	-Y,SQAYKICHEJRAYKU
	Y	>	-Y,SQANKURAYKU		# vea plusperf.

	# infinitivo personal a mí
	Y	>	-Y,WASQAYKIRAYKU
	Y	>	-Y,WASQANRAYKU
	Y	>	-Y,WASQAYKICHEJRAYKU
	Y	>	-Y,WASQANKURAYKU		# vea plusperf.

	# infinitivo personal a nosotros
	Y	>	-Y,WASQANCHEJRAYKU	# vea plusperf.
	Y	>	-Y,WASQAYKURAYKU		# vea plusperf.

	# infinitivo personal a tí
	Y	>	-Y,SUSQAYRAYKU
	Y	>	-Y,SUSQANRAYKU
	Y	>	-Y,SUSQAYKURAYKU		# vea plusperf.
	Y	>	-Y,SUSQANKURAYKU		# vea plusperf.

	# infinitivo personal a Uds.
	Y	>	-Y,SUSQAYKICHEJRAYKU

	# participio presente
	Y	>	-Y,SPARAYKU	# existe?

	# participio presente a mí
	Y	>	-Y,WASPARAYKU	# existe?

	# participio presente a tí
	Y	>	-Y,SUSPARAYKU	# existe?

	# participio presente personal
	I Y	>	-IY,EJTIYRAYKU
	U Y	>	-UY,OJTIYRAYKU
	[^IU] Y	>	-Y,JTIYRAYKU
	I Y	>	-IY,EJTIYKIRAYKU
	U Y	>	-UY,OJTIYKIRAYKU
	[^IU] Y	>	-Y,JTIYKIRAYKU
	I Y	>	-IY,EJTINRAYKU
	U Y	>	-UY,OJTINRAYKU
	[^IU] Y	>	-Y,JTINRAYKU
	I Y	>	-IY,EJTINCHEJRAYKU
	U Y	>	-UY,OJTINCHEJRAYKU
	[^IU] Y	>	-Y,JTINCHEJRAYKU
	I Y	>	-IY,EJTIYKURAYKU
	U Y	>	-UY,OJTIYKURAYKU
	[^IU] Y	>	-Y,JTIYKURAYKU
	I Y	>	-IY,EJTIYKICHEJRAYKU
	U Y	>	-UY,OJTIYKICHEJRAYKU
	[^IU] Y	>	-Y,JTIYKICHEJRAYKU
	I Y	>	-IY,EJTINKURAYKU
	U Y	>	-UY,OJTINKURAYKU
	[^IU] Y	>	-Y,JTINKURAYKU

	# participio presente personal a mí
	Y	>	-Y,WAJTIYKIRAYKU
	Y	>	-Y,WAJTINRAYKU
	Y	>	-Y,WAJTIYKICHEJRAYKU
	Y	>	-Y,WAJTINKURAYKU

	# participio presente personal a nosotros
	Y	>	-Y,WAJTINCHEJRAYKU
	Y	>	-Y,WAJTIYKURAYKU

	# participio presente personal a tí
	Y	>	-Y,SOJTIYRAYKU
	Y	>	-Y,SOJTINRAYKU
	Y	>	-Y,SOJTIYKURAYKU
	Y	>	-Y,SOJTINKURAYKU

	# participio presente personal a Uds.
	Y	>	-Y,SOJTIYKICHEJRAYKU

	# participio activo
	I Y	>	-IY,EJRAYKU
	U Y	>	-UY,OJRAYKU
	[^IU] Y	>	-Y,JRAYKU

	# participio activo a mí
	Y	>	-Y,WAJRAYKU

	# participio activo a tí
	Y	>	-Y,SOJRAYKU

# verbos progresivos con sufijo -rayku
# con progresivo -sa
	# subjuntivo
	Y	>	-Y,SANARAYKU
	Y	>	-Y,SANAYRAYKU
	Y	>	-Y,SANAYKIRAYKU
	Y	>	-Y,SANANRAYKU
	Y	>	-Y,SANANCHEJRAYKU
	Y	>	-Y,SANAYKURAYKU
	Y	>	-Y,SANAYKICHEJRAYKU
	Y	>	-Y,SANANKU

	# subjuntivo a mí, -wa después
	Y	>	-Y,SANAWAYKIRAYKU
	Y	>	-Y,SANAWANRAYKU
	Y	>	-Y,SANAWAYKICHEJRAYKU
	Y	>	-Y,SANAWANKURAYKU

	# subjuntivo a mí, -wa primero
	Y	>	-Y,WASANAYKIRAYKU
	Y	>	-Y,WASANANRAYKU
	Y	>	-Y,WASANAYKICHEJRAYKU
	Y	>	-Y,WASANANKURAYKU
	# subjuntivo a nosotros, -wa después
	Y	>	-Y,SANAWANCHEJRAYKU
	Y	>	-Y,SANAWAYKURAYKU

	# subjuntivo a nosotros, -wa primero
	Y	>	-Y,WASANANCHEJRAYKU
	Y	>	-Y,WASANAYKURAYKU

	# subjuntivo a tí,"na" primero
	Y	>	-Y,SANASUYRAYKU
	Y	>	-Y,SANASUNRAYKU
	Y	>	-Y,SANASUYKURAYKU
	Y	>	-Y,SANASUNKURAYKU

	# subjuntivo a tí, "su" primero
	Y	>	-Y,SASUNAYRAYKU
	Y	>	-Y,SASUNANRAYKU
	Y	>	-Y,SASUNAYKURAYKU
	Y	>	-Y,SASUNANKURAYKU

	# subjuntivo a uds, "na" primero
	Y	>	-Y,SANASUYKICHEJRAYKU

	# subjuntivo a uds, "su" primero
	Y	>	-Y,SASUNAYKICHEJRAYKU

	# participio pasado
	Y	>	-Y,SASQARAYKU	# existe?

	# infinitivo personal
	Y	>	-Y,SASQAYRAYKU
	Y	>	-Y,SASQAYKIRAYKU
	Y	>	-Y,SASQANRAYKU
	Y	>	-Y,SASQANCHEJRAYKU
	Y	>	-Y,SASQAYKURAYKU
	Y	>	-Y,SASQAYKICHEJRAYKU
	Y	>	-Y,SASQANKURAYKU

	# infinitivo personal a mí, -wa después
	Y	>	-Y,SAWASQAYKIRAYKU
	Y	>	-Y,SAWASQANRAYKU
	Y	>	-Y,SAWASQAYKICHEJRAYKU
	Y	>	-Y,SAWASQANKURAYKU

	# infinitivo personal a mí, -wa primero
	Y	>	-Y,WASASQAYKIRAYKU
	Y	>	-Y,WASASQANRAYKU
	Y	>	-Y,WASASQAYKICHEJRAYKU
	Y	>	-Y,WASASQANKURAYKU

	# infinitivo personal a nosotros, -wa después
	Y	>	-Y,SAWASQANCHEJRAYKU
	Y	>	-Y,SAWASQAYKURAYKU

	# infinitivo personal a nosotros, -wa primero
	Y	>	-Y,WASASQANCHEJRAYKU
	Y	>	-Y,WASASQAYKURAYKU

	# infinitivo personal a tí
	Y	>	-Y,SASUSQAYRAYKU
	Y	>	-Y,SASUSQANRAYKU
	Y	>	-Y,SASUSQAYKURAYKU
	Y	>	-Y,SASUSQANKURAYKU

	# infinitivo personal progresivo a uds.
	Y	>	-Y,SASUSQAYKICHEJRAYKU
	# participio presente progresivo
	Y	>	-Y,SASPARAYKU	# existe?

	# participio presente progresivo a mí, -wa después
	Y	>	-Y,SAWASPARAYKU	# existe?
	# participio presente progresivo a mí, -wa primero
	# existe?
	Y	>	-Y,WASASPARAYKU	# existe?

	# participio presente progresivo a tí
	Y	>	-Y,SASUSPARAYKU	# existe?

	# participio presente personal progresivo
	Y	>	-Y,SAJTIYRAYKU
	Y	>	-Y,SAJTIYKIRAYKU
	Y	>	-Y,SAJTINRAYKU
	Y	>	-Y,SAJTINCHEJRAYKU
	Y	>	-Y,SAJTIYKURAYKU
	Y	>	-Y,SAJTIYKICHEJRAYKU
	Y	>	-Y,SAJTINKURAYKU

	# participio presente personal progresivo a mí, -wa después
	Y	>	-Y,SAWAJTIYKIRAYKU
	Y	>	-Y,SAWAJTINRAYKU
	Y	>	-Y,SAWAJTIYKICHEJRAYKU
	Y	>	-Y,SAWAJTINKURAYKU

	# participio presente personal progresivo a mí, -wa primero
	Y	>	-Y,WASAJTIYKIRAYKU
	Y	>	-Y,WASAJTINRAYKU
	Y	>	-Y,WASAJTIYKICHEJRAYKU
	Y	>	-Y,WASAJTINKURAYKU

	# participio presente personal progresivo a nosotros, -wa después
	Y	>	-Y,SAWAJTINCHEJRAYKU
	Y	>	-Y,SAWAJTIYKURAYKU

	# participio presente personal progresivo a nosotros, -wa primero
	Y	>	-Y,WASAJTINCHEJRAYKU
	Y	>	-Y,WASAJTIYKURAYKU
	# participio presente personal progresivo a tí
	Y	>	-Y,SASOJTIYRAYKU
	Y	>	-Y,SASOJTINRAYKU
	Y	>	-Y,SASOJTIYKURAYKU
	Y	>	-Y,SASOJTINKURAYKU

	# participio presente personal progresivo a Uds.
	Y	>	-Y,SASOJTIYKICHEJRAYKU

#
# **********************************************  
# forma -sha
#
	# subjuntivo
	Y	>	-Y,SHANARAYKU
	Y	>	-Y,SHANAYRAYKU
	Y	>	-Y,SHANAYKIRAYKU
	Y	>	-Y,SHANANRAYKU
	Y	>	-Y,SHANANCHEJRAYKU
	Y	>	-Y,SHANAYKURAYKU
	Y	>	-Y,SHANAYKICHEJRAYKU
	Y	>	-Y,SHANANKURAYKU

	# subjuntivo a mí, -wa después
	Y	>	-Y,SHANAWAYKIRAYKU
	Y	>	-Y,SHANAWANRAYKU
	Y	>	-Y,SHANAWAYKICHEJRAYKU
	Y	>	-Y,SHANAWANKURAYKU

	# subjuntivo a mí, -wa primero
	Y	>	-Y,WASHANAYKIRAYKU
	Y	>	-Y,WASHANANRAYKU
	Y	>	-Y,WASHANAYKICHEJRAYKU
	Y	>	-Y,WASHANANKURAYKU

	# subjuntivo a nosotros, -wa después
	Y	>	-Y,SHANAWANCHEJRAYKU
	Y	>	-Y,SHANAWAYKURAYKU

	# subjuntivo a nosotros, -wa primero
	Y	>	-Y,WASHANANCHEJRAYKU
	Y	>	-Y,WASHANAYKURAYKU

	# subjuntivo a tí,"na" primero
	Y	>	-Y,SHANASUYRAYKU
	Y	>	-Y,SHANASUNRAYKU
	Y	>	-Y,SHANASUYKURAYKU
	Y	>	-Y,SHANASUNKURAYKU

	# subjuntivo a tí, "su" primero
	Y	>	-Y,SHASUNAYRAYKU
	Y	>	-Y,SHASUNANRAYKU
	Y	>	-Y,SHASUNAYKURAYKU
	Y	>	-Y,SHASUNANKURAYKU
	# subjuntivo a uds, "na" primero
	Y	>	-Y,SHANASUYKICHEJRAYKU

	# subjuntivo a uds, "su" primero
	Y	>	-Y,SHASUNAYKICHEJRAYKU

	# participio pasado
#	Y	>	-Y,SHASQARAYKU	# existe?

	# infinitivo personal
	Y	>	-Y,SHASQAYRAYKU
	Y	>	-Y,SHASQAYKIRAYKU
	Y	>	-Y,SHASQANRAYKU
	Y	>	-Y,SHASQANCHEJRAYKU
	Y	>	-Y,SHASQAYKURAYKU
	Y	>	-Y,SHASQAYKICHEJRAYKU
	Y	>	-Y,SHASQANKURAYKU

	# infinitivo personal a mí, -wa después
	Y	>	-Y,SHAWASQAYKIRAYKU
	Y	>	-Y,SHAWASQANRAYKU
	Y	>	-Y,SHAWASQAYKICHEJRAYKU
	Y	>	-Y,SHAWASQANKURAYKU

	# infinitivo personal a mí, -wa primero
	Y	>	-Y,WASHASQAYKIRAYKU
	Y	>	-Y,WASHASQANRAYKU
	Y	>	-Y,WASHASQAYKICHEJRAYKU
	Y	>	-Y,WASHASQANKURAYKU

	# infinitivo personal a nosotros, -wa después
	Y	>	-Y,SHAWASQANCHEJRAYKU
	Y	>	-Y,SHAWASQAYKURAYKU

	# infinitivo personal a nosotros, -wa primero
	Y	>	-Y,WASHASQANCHEJRAYKU
	Y	>	-Y,WASHASQAYKURAYKU

	# infinitivo personal a tí
	Y	>	-Y,SHASUSQAYRAYKU
	Y	>	-Y,SHASUSQANRAYKU
	Y	>	-Y,SHASUSQAYKURAYKU
	Y	>	-Y,SHASUSQANKURAYKU

	# infinitivo personal progresivo a uds.
	Y	>	-Y,SHASUSQAYKICHEJRAYKU

	# participio presente progresivo
	Y	>	-Y,SHASPARAYKU	# existe?

	# participio presente progresivo a mí, -wa después
	Y	>	-Y,SHAWASPARAYKU	# existe?

	# participio presente progresivo a mí, -wa primero
	# existe?
	Y	>	-Y,WASHASPARAYKU	# existe?

	# participio presente progresivo a tí
	Y	>	-Y,SHASUSPARAYKU	# existe? 

	# participio presente personal progresivo
	Y	>	-Y,SHAJTIYRAYKU
	Y	>	-Y,SHAJTIYKIRAYKU
	Y	>	-Y,SHAJTINRAYKU
	Y	>	-Y,SHAJTINCHEJRAYKU
	Y	>	-Y,SHAJTIYKURAYKU
	Y	>	-Y,SHAJTIYKICHEJRAYKU
	Y	>	-Y,SHAJTINKURAYKU

	# participio presente personal progresivo a mí, -wa después
	Y	>	-Y,SHAWAJTIYKIRAYKU
	Y	>	-Y,SHAWAJTINRAYKU
	Y	>	-Y,SHAWAJTIYKICHEJRAYKU
	Y	>	-Y,SHAWAJTINKURAYKU

	# participio presente personal progresivo a mí, -wa primero
	Y	>	-Y,WASHAJTIYKIRAYKU
	Y	>	-Y,WASHAJTINRAYKU
	Y	>	-Y,WASHAJTIYKICHEJRAYKU
	Y	>	-Y,WASHAJTINKURAYKU

	# participio presente personal progresivo a nosotros, -wa después
	Y	>	-Y,SHAWAJTINCHEJRAYKU
	Y	>	-Y,SHAWAJTIYKURAYKU

	# participio presente personal progresivo a nosotros, -wa primero
	Y	>	-Y,WASHAJTINCHEJRAYKU
	Y	>	-Y,WASHAJTIYKURAYKU

	# participio presente personal progresivo a tí
	Y	>	-Y,SHASOJTIYRAYKU
	Y	>	-Y,SHASOJTINRAYKU
	Y	>	-Y,SHASOJTIYKURAYKU
	Y	>	-Y,SHASOJTINKURAYKU

	# participio presente personal progresivo a Uds.
	Y	>	-Y,SHASOJTIYKICHEJRAYKU

#******************************
# verbos con sufijo -ta: 
	# subjuntivo
	Y	>	-Y,NATA
	Y	>	-Y,NAYTA
	Y	>	-Y,NAYKITA
	Y	>	-Y,NANTA
	Y	>	-Y,NANCHEJTA
	Y	>	-Y,NAYKUTA
	Y	>	-Y,NAYKICHEJTA
	Y	>	-Y,NANKUTA

	# subjuntivo a mí
	Y	>	-Y,NAWAYKITA
	Y	>	-Y,NAWANTA
	Y	>	-Y,NAWAYKICHEJTA
	Y	>	-Y,NAWANKUTA

	# subjuntivo a nosotros
	Y	>	-Y,NAWANCHEJTA
	Y	>	-Y,NAWAYKUTA

	# subjuntivo a tí,"na" primero
	Y	>	-Y,NASUYTA
	Y	>	-Y,NASUNTA
	Y	>	-Y,NASUYKUTA
	Y	>	-Y,NASUNKUTA

	# subjuntivo a tí, "su" primero
	Y	>	-Y,SUNAYTA
	Y	>	-Y,SUNANTA
	Y	>	-Y,SUNAYKUTA
	Y	>	-Y,SUNANKUTA

	# subjuntivo a uds, "na" primero
	Y	>	-Y,NASUYKICHEJTA

	# subjuntivo a uds, "su" primero
	Y	>	-Y,SUNAYKICHEJTA

	# participio pasado
	Y	>	-Y,SQATA

	# infinitivo personal
	Y	>	-Y,SQAYTA
	Y	>	-Y,SQAYKITA		# vea plusperf.
	Y	>	-Y,SQANTA
	Y	>	-Y,SQANCHEJTA	# vea plusperf.
	Y	>	-Y,SQAYKUTA		# vea plusperf.
	Y	>	-Y,SQAYKICHEJTA
	Y	>	-Y,SQANKUTA		# vea plusperf.

	# infinitivo personal a mí
	Y	>	-Y,WASQAYKITA
	Y	>	-Y,WASQANTA
	Y	>	-Y,WASQAYKICHEJTA
	Y	>	-Y,WASQANKUTA	# vea plusperf.

	# infinitivo personal a nosotros
	Y	>	-Y,WASQANCHEJTA	# vea plusperf.
	Y	>	-Y,WASQAYKUTA	# vea plusperf.

	# infinitivo personal a tí
	Y	>	-Y,SUSQAYTA
	Y	>	-Y,SUSQANTA
	Y	>	-Y,SUSQAYKUTA	# vea plusperf.
	Y	>	-Y,SUSQANKUTA	# vea plusperf.

	# infinitivo personal a Uds.
	Y	>	-Y,SUSQAYKICHEJTA

	# participio presente
	Y	>	-Y,SPATA	# existe?

	# participio presente a mí
	Y	>	-Y,WASPATA	# existe?

	# participio presente a tí
	Y	>	-Y,SUSPATA	# existe?

	# participio presente personal
	I Y	>	-IY,EJTIYTA
	U Y	>	-UY,OJTIYTA
	[^IU] Y	>	-Y,JTIYTA
	I Y	>	-IY,EJTIYKITA
	U Y	>	-UY,OJTIYKITA
	[^IU] Y	>	-Y,JTIYKITA
	I Y	>	-IY,EJTINTA
	U Y	>	-UY,OJTINTA
	[^IU] Y	>	-Y,JTINTA
	I Y	>	-IY,EJTINCHEJTA
	U Y	>	-UY,OJTINCHEJTA
	[^IU] Y	>	-Y,JTINCHEJTA
	I Y	>	-IY,EJTIYKUTA
	U Y	>	-UY,OJTIYKUTA
	[^IU] Y	>	-Y,JTIYKUTA
	I Y	>	-IY,EJTIYKICHEJTA
	U Y	>	-UY,OJTIYKICHEJTA
	[^IU] Y	>	-Y,JTIYKICHEJTA
	I Y	>	-IY,EJTINKUTA
	U Y	>	-UY,OJTINKUTA
	[^IU] Y	>	-Y,JTINKUTA

	# participio presente personal a mí
	Y	>	-Y,WAJTIYKITA
	Y	>	-Y,WAJTINTA
	Y	>	-Y,WAJTIYKICHEJTA
	Y	>	-Y,WAJTINKUTA

	# participio presente personal a nosotros
	Y	>	-Y,WAJTINCHEJTA
	Y	>	-Y,WAJTIYKUTA
	# participio presente personal a tí
	Y	>	-Y,SOJTIYTA
	Y	>	-Y,SOJTINTA
	Y	>	-Y,SOJTIYKUTA
	Y	>	-Y,SOJTINKUTA

	# participio presente personal a Uds.
	Y	>	-Y,SOJTIYKICHEJTA

	# participio activo
	I Y	>	-IY,EJTA
	U Y	>	-UY,OJTA
	[^IU] Y	>	-Y,JTA

	# participio activo a mí
	Y	>	-Y,WAJTA

	# participio activo a tí
	Y	>	-Y,SOJTA


# verbos progresivos con sufijo -ta
# con progresivo -sa
	# subjuntivo
	Y	>	-Y,SANATA
	Y	>	-Y,SANAYTA
	Y	>	-Y,SANAYKITA
	Y	>	-Y,SANANTA
	Y	>	-Y,SANANCHEJTA
	Y	>	-Y,SANAYKUTA
	Y	>	-Y,SANAYKICHEJTA
	Y	>	-Y,SANANKU

	# subjuntivo a mí, -wa después
	Y	>	-Y,SANAWAYKITA
	Y	>	-Y,SANAWANTA
	Y	>	-Y,SANAWAYKICHEJTA
	Y	>	-Y,SANAWANKUTA

	# subjuntivo a mí, -wa primero
	Y	>	-Y,WASANAYKITA
	Y	>	-Y,WASANANTA
	Y	>	-Y,WASANAYKICHEJTA
	Y	>	-Y,WASANANKUTA

	# subjuntivo a nosotros, -wa después
	Y	>	-Y,SANAWANCHEJTA
	Y	>	-Y,SANAWAYKUTA

	# subjuntivo a nosotros, -wa primero
	Y	>	-Y,WASANANCHEJTA
	Y	>	-Y,WASANAYKUTA

	# subjuntivo a tí,"na" primero
	Y	>	-Y,SANASUYTA
	Y	>	-Y,SANASUNTA
	Y	>	-Y,SANASUYKUTA
	Y	>	-Y,SANASUNKUTA

	# subjuntivo a tí, "su" primero
	Y	>	-Y,SASUNAYTA
	Y	>	-Y,SASUNANTA
	Y	>	-Y,SASUNAYKUTA
	Y	>	-Y,SASUNANKUTA

	# subjuntivo a uds, "na" primero
	Y	>	-Y,SANASUYKICHEJTA

	# subjuntivo a uds, "su" primero
	Y	>	-Y,SASUNAYKICHEJTA

	# participio pasado
	Y	>	-Y,SASQATA	# existe?

	# infinitivo personal
	Y	>	-Y,SASQAYTA
	Y	>	-Y,SASQAYKITA
	Y	>	-Y,SASQANTA
	Y	>	-Y,SASQANCHEJTA
	Y	>	-Y,SASQAYKUTA
	Y	>	-Y,SASQAYKICHEJTA
	Y	>	-Y,SASQANKUTA

	# infinitivo personal a mí, -wa después
	Y	>	-Y,SAWASQAYKITA
	Y	>	-Y,SAWASQANTA
	Y	>	-Y,SAWASQAYKICHEJTA
	Y	>	-Y,SAWASQANKUTA

	# infinitivo personal a mí, -wa primero
	Y	>	-Y,WASASQAYKITA
	Y	>	-Y,WASASQANTA
	Y	>	-Y,WASASQAYKICHEJTA
	Y	>	-Y,WASASQANKUTA

	# infinitivo personal a nosotros, -wa después
	Y	>	-Y,SAWASQANCHEJTA
	Y	>	-Y,SAWASQAYKUTA

	# infinitivo personal a nosotros, -wa primero
	Y	>	-Y,WASASQANCHEJTA
	Y	>	-Y,WASASQAYKUTA

	# infinitivo personal a tí
	Y	>	-Y,SASUSQAYTA
	Y	>	-Y,SASUSQANTA
	Y	>	-Y,SASUSQAYKUTA
	Y	>	-Y,SASUSQANKUTA

	# infinitivo personal progresivo a uds.
	Y	>	-Y,SASUSQAYKICHEJTA

	# participio presente progresivo
	Y	>	-Y,SASPATA	# existe?

	# participio presente progresivo a mí, -wa después
	Y	>	-Y,SAWASPATA	# existe?

	# participio presente progresivo a mí, -wa primero
	# existe?
	Y	>	-Y,WASASPATA	# existe?

	# participio presente progresivo a tí
	Y	>	-Y,SASUSPATA	# existe?

	# participio presente personal progresivo
	Y	>	-Y,SAJTIYTA
	Y	>	-Y,SAJTIYKITA
	Y	>	-Y,SAJTINTA
	Y	>	-Y,SAJTINCHEJTA
	Y	>	-Y,SAJTIYKUTA
	Y	>	-Y,SAJTIYKICHEJTA
	Y	>	-Y,SAJTINKUTA

	# participio presente personal progresivo a mí, -wa después
	Y	>	-Y,SAWAJTIYKITA
	Y	>	-Y,SAWAJTINTA
	Y	>	-Y,SAWAJTIYKICHEJTA
	Y	>	-Y,SAWAJTINKUTA

	# participio presente personal progresivo a mí, -wa primero
	Y	>	-Y,WASAJTIYKITA
	Y	>	-Y,WASAJTINTA
	Y	>	-Y,WASAJTIYKICHEJTA
	Y	>	-Y,WASAJTINKUTA

	# participio presente personal progresivo a nosotros, -wa después
	Y	>	-Y,SAWAJTINCHEJTA
	Y	>	-Y,SAWAJTIYKUTA
	# participio presente personal progresivo a nosotros, -wa primero
	Y	>	-Y,WASAJTINCHEJTA
	Y	>	-Y,WASAJTIYKUTA

	# participio presente personal progresivo a tí
	Y	>	-Y,SASOJTIYTA
	Y	>	-Y,SASOJTINTA
	Y	>	-Y,SASOJTIYKUTA
	Y	>	-Y,SASOJTINKUTA
	# participio presente personal progresivo a Uds.
	Y	>	-Y,SASOJTIYKICHEJTA

#
# **********************************************  
# forma -sha
#
	# subjuntivo
	Y	>	-Y,SHANATA
	Y	>	-Y,SHANAYTA
	Y	>	-Y,SHANAYKITA
	Y	>	-Y,SHANANTA
	Y	>	-Y,SHANANCHEJTA
	Y	>	-Y,SHANAYKUTA
	Y	>	-Y,SHANAYKICHEJTA
	Y	>	-Y,SHANANKUTA

	# subjuntivo a mí, -wa después
	Y	>	-Y,SHANAWAYKITA
	Y	>	-Y,SHANAWANTA
	Y	>	-Y,SHANAWAYKICHEJTA
	Y	>	-Y,SHANAWANKUTA

	# subjuntivo a mí, -wa primero
	Y	>	-Y,WASHANAYKITA
	Y	>	-Y,WASHANANTA
	Y	>	-Y,WASHANAYKICHEJTA
	Y	>	-Y,WASHANANKUTA

	# subjuntivo a nosotros, -wa después
	Y	>	-Y,SHANAWANCHEJTA
	Y	>	-Y,SHANAWAYKUTA

	# subjuntivo a nosotros, -wa primero
	Y	>	-Y,WASHANANCHEJTA
	Y	>	-Y,WASHANAYKUTA

	# subjuntivo a tí,"na" primero
	Y	>	-Y,SHANASUYTA
	Y	>	-Y,SHANASUNTA
	Y	>	-Y,SHANASUYKUTA
	Y	>	-Y,SHANASUNKUTA

	# subjuntivo a tí, "su" primero
	Y	>	-Y,SHASUNAYTA
	Y	>	-Y,SHASUNANTA
	Y	>	-Y,SHASUNAYKUTA
	Y	>	-Y,SHASUNANKUTA

	# subjuntivo a uds, "na" primero
	Y	>	-Y,SHANASUYKICHEJTA

	# subjuntivo a uds, "su" primero
	Y	>	-Y,SHASUNAYKICHEJTA

	# participio pasado
#	Y	>	-Y,SHASQATA	# existe?

	# infinitivo personal
	Y	>	-Y,SHASQAYTA
	Y	>	-Y,SHASQAYKITA
	Y	>	-Y,SHASQANTA
	Y	>	-Y,SHASQANCHEJTA
	Y	>	-Y,SHASQAYKUTA
	Y	>	-Y,SHASQAYKICHEJTA
	Y	>	-Y,SHASQANKUTA
	# infinitivo personal a mí, -wa después
	Y	>	-Y,SHAWASQAYKITA
	Y	>	-Y,SHAWASQANTA
	Y	>	-Y,SHAWASQAYKICHEJTA
	Y	>	-Y,SHAWASQANKUTA

	# infinitivo personal a mí, -wa primero
	Y	>	-Y,WASHASQAYKITA
	Y	>	-Y,WASHASQANTA
	Y	>	-Y,WASHASQAYKICHEJTA
	Y	>	-Y,WASHASQANKUTA

	# infinitivo personal a nosotros, -wa después
	Y	>	-Y,SHAWASQANCHEJTA
	Y	>	-Y,SHAWASQAYKUTA

	# infinitivo personal a nosotros, -wa primero
	Y	>	-Y,WASHASQANCHEJTA
	Y	>	-Y,WASHASQAYKUTA

	# infinitivo personal a tí
	Y	>	-Y,SHASUSQAYTA
	Y	>	-Y,SHASUSQANTA
	Y	>	-Y,SHASUSQAYKUTA
	Y	>	-Y,SHASUSQANKUTA

	# infinitivo personal progresivo a uds.
	Y	>	-Y,SHASUSQAYKICHEJTA

	# participio presente progresivo
	Y	>	-Y,SHASPATA	# existe?

	# participio presente progresivo a mí, -wa después
	Y	>	-Y,SHAWASPATA	# existe?

	# participio presente progresivo a mí, -wa primero
	# existe?
	Y	>	-Y,WASHASPATA	# existe?
	# participio presente progresivo a tí
	Y	>	-Y,SHASUSPATA	# existe? 

	# participio presente personal progresivo
	Y	>	-Y,SHAJTIYTA
	Y	>	-Y,SHAJTIYKITA
	Y	>	-Y,SHAJTINTA
	Y	>	-Y,SHAJTINCHEJTA
	Y	>	-Y,SHAJTIYKUTA
	Y	>	-Y,SHAJTIYKICHEJTA
	Y	>	-Y,SHAJTINKUTA

	# participio presente personal progresivo a mí, -wa después
	Y	>	-Y,SHAWAJTIYKITA
	Y	>	-Y,SHAWAJTINTA
	Y	>	-Y,SHAWAJTIYKICHEJTA
	Y	>	-Y,SHAWAJTINKUTA

	# participio presente personal progresivo a mí, -wa primero
	Y	>	-Y,WASHAJTIYKITA
	Y	>	-Y,WASHAJTINTA
	Y	>	-Y,WASHAJTIYKICHEJTA
	Y	>	-Y,WASHAJTINKUTA

	# participio presente personal progresivo a nosotros, -wa después
	Y	>	-Y,SHAWAJTINCHEJTA
	Y	>	-Y,SHAWAJTIYKUTA

	# participio presente personal progresivo a nosotros, -wa primero
	Y	>	-Y,WASHAJTINCHEJTA
	Y	>	-Y,WASHAJTIYKUTA

	# participio presente personal progresivo a tí
	Y	>	-Y,SHASOJTIYTA
	Y	>	-Y,SHASOJTINTA
	Y	>	-Y,SHASOJTIYKUTA
	Y	>	-Y,SHASOJTINKUTA

	# participio presente personal progresivo a Uds.
	Y	>	-Y,SHASOJTIYKICHEJTA

	
# **********************************************
# sufijos para el participio presente (-spa):
# qachus,qachá,qachu,qaña,taqqa,qapis,qaraq
#
	
# participio presente con -qa y -chus
	# participio presente
	Y	>	-Y,SPAQACHUS
	Y	>	-Y,WASPAQACHUS
	Y	>	-Y,SUSPAQACHUS

	# participio presente progresivo -sa
	Y	>	-Y,SASPAQACHUS
	Y	>	-Y,SAWASPAQACHUS
	Y	>	-Y,WASASPAQACHUS
	Y	>	-Y,SASUSPAQACHUS

	# participio presente progresivo -sha
	Y	>	-Y,SHASPAQACHUS
	Y	>	-Y,SHAWASPAQACHUS
	Y	>	-Y,WASHASPAQACHUS
	Y	>	-Y,SHASUSPAQACHUS
	
# participio presente con -qa y -chu
	# participio presente
	Y	>	-Y,SPAQACHU
	Y	>	-Y,WASPAQACHU
	Y	>	-Y,SUSPAQACHU

	# participio presente progresivo -sa
	Y	>	-Y,SASPAQACHU
	Y	>	-Y,SAWASPAQACHU
	Y	>	-Y,WASASPAQACHU
	Y	>	-Y,SASUSPAQACHU

	# participio presente progresivo -sha
	Y	>	-Y,SHASPAQACHU
	Y	>	-Y,SHAWASPAQACHU
	Y	>	-Y,WASHASPAQACHU
	Y	>	-Y,SHASUSPAQACHU
	
# participio presente con -qa y -chá
	# participio presente
	Y	>	-Y,SPAQACHÁ
	Y	>	-Y,WASPAQACHÁ
	Y	>	-Y,SUSPAQACHÁ

	# participio presente progresivo -sa
	Y	>	-Y,SASPAQACHÁ
	Y	>	-Y,SAWASPAQACHÁ
	Y	>	-Y,WASASPAQACHÁ
	Y	>	-Y,SASUSPAQACHÁ
	# participio presente progresivo -sha
	Y	>	-Y,SHASPAQACHÁ
	Y	>	-Y,SHAWASPAQACHÁ
	Y	>	-Y,WASHASPAQACHÁ
	Y	>	-Y,SHASUSPAQACHÁ

	
# participio presente con -qa y -ña
	# participio presente
	Y	>	-Y,SPAQAÑA
	Y	>	-Y,WASPAQAÑA
	Y	>	-Y,SUSPAQAÑA

	# participio presente progresivo -sa
	Y	>	-Y,SASPAQAÑA
	Y	>	-Y,SAWASPAQAÑA
	Y	>	-Y,WASASPAQAÑA
	Y	>	-Y,SASUSPAQAÑA

	# participio presente progresivo -sha
	Y	>	-Y,SHASPAQAÑA
	Y	>	-Y,SHAWASPAQAÑA
	Y	>	-Y,WASHASPAQAÑA
	Y	>	-Y,SHASUSPAQAÑA

	
# participio presente con -qa y -taj
	# participio presente
	Y	>	-Y,SPATAJQA
	Y	>	-Y,WASPATAJQA
	Y	>	-Y,SUSPATAJQA

	# participio presente progresivo -sa
	Y	>	-Y,SASPATAJQA
	Y	>	-Y,SAWASPATAJQA
	Y	>	-Y,WASASPATAJQA
	Y	>	-Y,SASUSPATAJQA
	# participio presente progresivo -sha
	Y	>	-Y,SHASPATAJQA
	Y	>	-Y,SHAWASPATAJQA
	Y	>	-Y,WASHASPATAJQA
	Y	>	-Y,SHASUSPATAJQA

	
# participio presente con -qa y -pis
	# participio presente
	Y	>	-Y,SPAQAPIS
	Y	>	-Y,WASPAQAPIS
	Y	>	-Y,SUSPAQAPIS

	# participio presente progresivo -sa
	Y	>	-Y,SASPAQAPIS
	Y	>	-Y,SAWASPAQAPIS
	Y	>	-Y,WASASPAQAPIS
	Y	>	-Y,SASUSPAQAPIS

	# participio presente progresivo -sha
	Y	>	-Y,SHASPAQAPIS
	Y	>	-Y,SHAWASPAQAPIS
	Y	>	-Y,WASHASPAQAPIS
	Y	>	-Y,SHASUSPAQAPIS

# participio presente con -qa y -raj
	# participio presente
	Y	>	-Y,SPAQARAJ
	Y	>	-Y,WASPAQARAJ
	Y	>	-Y,SUSPAQARAJ

	# participio presente progresivo -sa
	Y	>	-Y,SASPAQARAJ
	Y	>	-Y,SAWASPAQARAJ
	Y	>	-Y,WASASPAQARAJ
	Y	>	-Y,SASUSPAQARAJ

	# participio presente progresivo -sha
	Y	>	-Y,SHASPAQARAJ
	Y	>	-Y,SHAWASPAQARAJ
	Y	>	-Y,WASHASPAQARAJ
	Y	>	-Y,SHASUSPAQARAJ
# participio presente con -qa y -chus
	# participio presente
	Y	>	-Y,SPAQACHUS
	Y	>	-Y,WASPAQACHUS
	Y	>	-Y,SUSPAQACHUS

	# participio presente progresivo -sa
	Y	>	-Y,SASPAQACHUS
	Y	>	-Y,SAWASPAQACHUS
	Y	>	-Y,WASASPAQACHUS
	Y	>	-Y,SASUSPAQACHUS

	# participio presente progresivo -sha
	Y	>	-Y,SHASPAQACHUS
	Y	>	-Y,SHAWASPAQACHUS
	Y	>	-Y,WASHASPAQACHUS
	Y	>	-Y,SHASUSPAQACHUS

	
# participio presente con -qa y -chu
	# participio presente
	Y	>	-Y,SPAQACHU
	Y	>	-Y,WASPAQACHU
	Y	>	-Y,SUSPAQACHU
	# participio presente progresivo -sa
	Y	>	-Y,SASPAQACHU
	Y	>	-Y,SAWASPAQACHU
	Y	>	-Y,WASASPAQACHU
	Y	>	-Y,SASUSPAQACHU

	# participio presente progresivo -sha
	Y	>	-Y,SHASPAQACHU
	Y	>	-Y,SHAWASPAQACHU
	Y	>	-Y,WASHASPAQACHU
	Y	>	-Y,SHASUSPAQACHU
	
# participio presente con -qa y -chá
	# participio presente
	Y	>	-Y,SPAQACHÁ
	Y	>	-Y,WASPAQACHÁ
	Y	>	-Y,SUSPAQACHÁ

	# participio presente progresivo -sa
	Y	>	-Y,SASPAQACHÁ
	Y	>	-Y,SAWASPAQACHÁ
	Y	>	-Y,WASASPAQACHÁ
	Y	>	-Y,SASUSPAQACHÁ

	# participio presente progresivo -sha
	Y	>	-Y,SHASPAQACHÁ
	Y	>	-Y,SHAWASPAQACHÁ
	Y	>	-Y,WASHASPAQACHÁ
	Y	>	-Y,SHASUSPAQACHÁ
	
# participio presente con -qa y -ña
	# participio presente
	Y	>	-Y,SPAQAÑA
	Y	>	-Y,WASPAQAÑA
	Y	>	-Y,SUSPAQAÑA

	# participio presente progresivo -sa
	Y	>	-Y,SASPAQAÑA
	Y	>	-Y,SAWASPAQAÑA
	Y	>	-Y,WASASPAQAÑA
	Y	>	-Y,SASUSPAQAÑA

	# participio presente progresivo -sha
	Y	>	-Y,SHASPAQAÑA
	Y	>	-Y,SHAWASPAQAÑA
	Y	>	-Y,WASHASPAQAÑA
	Y	>	-Y,SHASUSPAQAÑA

	
# participio presente con -qa y -taj
	# participio presente
	Y	>	-Y,SPATAJQA
	Y	>	-Y,WASPATAJQA
	Y	>	-Y,SUSPATAJQA

	# participio presente progresivo -sa
	Y	>	-Y,SASPATAJQA
	Y	>	-Y,SAWASPATAJQA
	Y	>	-Y,WASASPATAJQA
	Y	>	-Y,SASUSPATAJQA

	# participio presente progresivo -sha
	Y	>	-Y,SHASPATAJQA
	Y	>	-Y,SHAWASPATAJQA
	Y	>	-Y,WASHASPATAJQA
	Y	>	-Y,SHASUSPATAJQA

	
# participio presente con -qa y -pis
	# participio presente
	Y	>	-Y,SPAQAPIS
	Y	>	-Y,WASPAQAPIS
	Y	>	-Y,SUSPAQAPIS

	# participio presente progresivo -sa
	Y	>	-Y,SASPAQAPIS
	Y	>	-Y,SAWASPAQAPIS
	Y	>	-Y,WASASPAQAPIS
	Y	>	-Y,SASUSPAQAPIS

	# participio presente progresivo -sha
	Y	>	-Y,SHASPAQAPIS
	Y	>	-Y,SHAWASPAQAPIS
	Y	>	-Y,WASHASPAQAPIS
	Y	>	-Y,SHASUSPAQAPIS

# participio presente con -qa y -raj
	# participio presente
	Y	>	-Y,SPAQARAJ
	Y	>	-Y,WASPAQARAJ
	Y	>	-Y,SUSPAQARAJ

	# participio presente progresivo -sa
	Y	>	-Y,SASPAQARAJ
	Y	>	-Y,SAWASPAQARAJ
	Y	>	-Y,WASASPAQARAJ
	Y	>	-Y,SASUSPAQARAJ

	# participio presente progresivo -sha
	Y	>	-Y,SHASPAQARAJ
	Y	>	-Y,SHAWASPAQARAJ
	Y	>	-Y,WASHASPAQARAJ
	Y	>	-Y,SHASUSPAQARAJ

#**********************************************
# Sufijos en el infinitivo personal presente (-sqa)
# Implementado: -mantapacha, -tawanpacha, -tawankama
#**********************************************
# infinitivo personal con el sufijo -mantapacha
	# infinitivo personal
	Y	>	-Y,SQAYMANTAPACHA
	Y	>	-Y,SQAYKIMANTAPACHA		# vea plusperf.
	Y	>	-Y,SQANMANTAPACHA
	Y	>	-Y,SQANCHEJMANTAPACHA		# vea plusperf.
	Y	>	-Y,SQAYKUMANTAPACHA		# vea plusperf.
	Y	>	-Y,SQAYKICHEJMANTAPACHA
	Y	>	-Y,SQANKUMANTAPACHA		# vea plusperf.

	# infinitivo personal a mí
	Y	>	-Y,WASQAYKIMANTAPACHA
	Y	>	-Y,WASQANMANTAPACHA
	Y	>	-Y,WASQAYKICHEJMANTAPACHA
	Y	>	-Y,WASQANKUMANTAPACHA		# vea plusperf.

	# infinitivo personal a nosotros
	Y	>	-Y,WASQANCHEJMANTAPACHA	# vea plusperf.
	Y	>	-Y,WASQAYKUMANTAPACHA	# vea plusperf.

	# infinitivo personal a tí
	Y	>	-Y,SUSQAYMANTAPACHA
	Y	>	-Y,SUSQANMANTAPACHA
	Y	>	-Y,SUSQAYKUMANTAPACHA		# vea plusperf.
	Y	>	-Y,SUSQANKUMANTAPACHA		# vea plusperf.

	# infinitivo personal a Uds.
	Y	>	-Y,SUSQAYKICHEJMANTAPACHA

	# infinitivo personal
	Y	>	-Y,SASQAYMANTAPACHA
	Y	>	-Y,SASQAYKIMANTAPACHA
	Y	>	-Y,SASQANMANTAPACHA
	Y	>	-Y,SASQANCHEJMANTAPACHA
	Y	>	-Y,SASQAYKUMANTAPACHA
	Y	>	-Y,SASQAYKICHEJMANTAPACHA
	Y	>	-Y,SASQANKUMANTAPACHA

	# infinitivo personal a mí, -wa después
	Y	>	-Y,SAWASQAYKIMANTAPACHA
	Y	>	-Y,SAWASQANMANTAPACHA
	Y	>	-Y,SAWASQAYKICHEJMANTAPACHA
	Y	>	-Y,SAWASQANKUMANTAPACHA

	# infinitivo personal a mí, -wa primero
	Y	>	-Y,WASASQAYKIMANTAPACHA
	Y	>	-Y,WASASQANMANTAPACHA
	Y	>	-Y,WASASQAYKICHEJMANTAPACHA
	Y	>	-Y,WASASQANKUMANTAPACHA

	# infinitivo personal a nosotros, -wa después
	Y	>	-Y,SAWASQANCHEJMANTAPACHA
	Y	>	-Y,SAWASQAYKUMANTAPACHA
	# infinitivo personal a nosotros, -wa primero
	Y	>	-Y,WASASQANCHEJMANTAPACHA
	Y	>	-Y,WASASQAYKUMANTAPACHA

	# infinitivo personal a tí
	Y	>	-Y,SASUSQAYMANTAPACHA
	Y	>	-Y,SASUSQANMANTAPACHA
	Y	>	-Y,SASUSQAYKUMANTAPACHA
	Y	>	-Y,SASUSQANKUMANTAPACHA

	# infinitivo personal progresivo a uds.
	Y	>	-Y,SASUSQAYKICHEJMANTAPACHA

	# infinitivo personal
	Y	>	-Y,SHASQAYMANTAPACHA
	Y	>	-Y,SHASQAYKIMANTAPACHA
	Y	>	-Y,SHASQANMANTAPACHA
	Y	>	-Y,SHASQANCHEJMANTAPACHA
	Y	>	-Y,SHASQAYKUMANTAPACHA
	Y	>	-Y,SHASQAYKICHEJMANTAPACHA
	Y	>	-Y,SHASQANKUMANTAPACHA

	# infinitivo personal a mí, -wa después
	Y	>	-Y,SHAWASQAYKIMANTAPACHA
	Y	>	-Y,SHAWASQANMANTAPACHA
	Y	>	-Y,SHAWASQAYKICHEJMANTAPACHA
	Y	>	-Y,SHAWASQANKUMANTAPACHA

	# infinitivo personal a mí, -wa primero
	Y	>	-Y,WASHASQAYKIMANTAPACHA
	Y	>	-Y,WASHASQANMANTAPACHA
	Y	>	-Y,WASHASQAYKICHEJMANTAPACHA
	Y	>	-Y,WASHASQANKUMANTAPACHA

	# infinitivo personal a nosotros, -wa después
	Y	>	-Y,SHAWASQANCHEJMANTAPACHA
	Y	>	-Y,SHAWASQAYKUMANTAPACHA

	# infinitivo personal a nosotros, -wa primero
	Y	>	-Y,WASHASQANCHEJMANTAPACHA
	Y	>	-Y,WASHASQAYKUMANTAPACHA

	# infinitivo personal a tí
	Y	>	-Y,SHASUSQAYMANTAPACHA
	Y	>	-Y,SHASUSQANMANTAPACHA
	Y	>	-Y,SHASUSQAYKUMANTAPACHA
	Y	>	-Y,SHASUSQANKUMANTAPACHA

	# infinitivo personal progresivo a uds.
	Y	>	-Y,SHASUSQAYKICHEJMANTAPACHA

#**********************************************
# infinitivo personal con el sufijo -tawanpacha
	# infinitivo personal
	Y	>	-Y,SQAYTAWANPACHA
	Y	>	-Y,SQAYKITAWANPACHA		# vea plusperf.
	Y	>	-Y,SQANTAWANPACHA
	Y	>	-Y,SQANCHEJTAWANPACHA		# vea plusperf.
	Y	>	-Y,SQAYKUTAWANPACHA		# vea plusperf.
	Y	>	-Y,SQAYKICHEJTAWANPACHA
	Y	>	-Y,SQANKUTAWANPACHA		# vea plusperf.

	# infinitivo personal a mí
	Y	>	-Y,WASQAYKITAWANPACHA
	Y	>	-Y,WASQANTAWANPACHA
	Y	>	-Y,WASQAYKICHEJTAWANPACHA
	Y	>	-Y,WASQANKUTAWANPACHA		# vea plusperf.

	# infinitivo personal a nosotros
	Y	>	-Y,WASQANCHEJTAWANPACHA	# vea plusperf.
	Y	>	-Y,WASQAYKUTAWANPACHA	# vea plusperf.

	# infinitivo personal a tí
	Y	>	-Y,SUSQAYTAWANPACHA
	Y	>	-Y,SUSQANTAWANPACHA
	Y	>	-Y,SUSQAYKUTAWANPACHA		# vea plusperf.
	Y	>	-Y,SUSQANKUTAWANPACHA		# vea plusperf.

	# infinitivo personal a Uds.
	Y	>	-Y,SUSQAYKICHEJTAWANPACHA

	# infinitivo personal
	Y	>	-Y,SASQAYTAWANPACHA
	Y	>	-Y,SASQAYKITAWANPACHA
	Y	>	-Y,SASQANTAWANPACHA
	Y	>	-Y,SASQANCHEJTAWANPACHA
	Y	>	-Y,SASQAYKUTAWANPACHA
	Y	>	-Y,SASQAYKICHEJTAWANPACHA
	Y	>	-Y,SASQANKUTAWANPACHA

	# infinitivo personal a mí, -wa después
	Y	>	-Y,SAWASQAYKITAWANPACHA
	Y	>	-Y,SAWASQANTAWANPACHA
	Y	>	-Y,SAWASQAYKICHEJTAWANPACHA
	Y	>	-Y,SAWASQANKUTAWANPACHA

	# infinitivo personal a mí, -wa primero
	Y	>	-Y,WASASQAYKITAWANPACHA
	Y	>	-Y,WASASQANTAWANPACHA
	Y	>	-Y,WASASQAYKICHEJTAWANPACHA
	Y	>	-Y,WASASQANKUTAWANPACHA

	# infinitivo personal a nosotros, -wa después
	Y	>	-Y,SAWASQANCHEJTAWANPACHA
	Y	>	-Y,SAWASQAYKUTAWANPACHA

	# infinitivo personal a nosotros, -wa primero
	Y	>	-Y,WASASQANCHEJTAWANPACHA
	Y	>	-Y,WASASQAYKUTAWANPACHA

	# infinitivo personal a tí
	Y	>	-Y,SASUSQAYTAWANPACHA
	Y	>	-Y,SASUSQANTAWANPACHA
	Y	>	-Y,SASUSQAYKUTAWANPACHA
	Y	>	-Y,SASUSQANKUTAWANPACHA

	# infinitivo personal progresivo a uds.
	Y	>	-Y,SASUSQAYKICHEJTAWANPACHA

	# infinitivo personal
	Y	>	-Y,SHASQAYTAWANPACHA
	Y	>	-Y,SHASQAYKITAWANPACHA
	Y	>	-Y,SHASQANTAWANPACHA
	Y	>	-Y,SHASQANCHEJTAWANPACHA
	Y	>	-Y,SHASQAYKUTAWANPACHA
	Y	>	-Y,SHASQAYKICHEJTAWANPACHA
	Y	>	-Y,SHASQANKUTAWANPACHA

	# infinitivo personal a mí, -wa después
	Y	>	-Y,SHAWASQAYKITAWANPACHA
	Y	>	-Y,SHAWASQANTAWANPACHA
	Y	>	-Y,SHAWASQAYKICHEJTAWANPACHA
	Y	>	-Y,SHAWASQANKUTAWANPACHA

	# infinitivo personal a mí, -wa primero
	Y	>	-Y,WASHASQAYKITAWANPACHA
	Y	>	-Y,WASHASQANTAWANPACHA
	Y	>	-Y,WASHASQAYKICHEJTAWANPACHA
	Y	>	-Y,WASHASQANKUTAWANPACHA

	# infinitivo personal a nosotros, -wa después
	Y	>	-Y,SHAWASQANCHEJTAWANPACHA
	Y	>	-Y,SHAWASQAYKUTAWANPACHA

	# infinitivo personal a nosotros, -wa primero
	Y	>	-Y,WASHASQANCHEJTAWANPACHA
	Y	>	-Y,WASHASQAYKUTAWANPACHA

	# infinitivo personal a tí
	Y	>	-Y,SHASUSQAYTAWANPACHA
	Y	>	-Y,SHASUSQANTAWANPACHA
	Y	>	-Y,SHASUSQAYKUTAWANPACHA
	Y	>	-Y,SHASUSQANKUTAWANPACHA

	# infinitivo personal progresivo a uds.
	Y	>	-Y,SHASUSQAYKICHEJTAWANPACHA


#**********************************************
# infinitivo personal con el sufijo -tawankama
	# infinitivo personal
	Y	>	-Y,SQAYTAWANKAMA
	Y	>	-Y,SQAYKITAWANKAMA		# vea plusperf.
	Y	>	-Y,SQANTAWANKAMA
	Y	>	-Y,SQANCHEJTAWANKAMA		# vea plusperf.
	Y	>	-Y,SQAYKUTAWANKAMA		# vea plusperf.
	Y	>	-Y,SQAYKICHEJTAWANKAMA
	Y	>	-Y,SQANKUTAWANKAMA		# vea plusperf.

	# infinitivo personal a mí
	Y	>	-Y,WASQAYKITAWANKAMA
	Y	>	-Y,WASQANTAWANKAMA
	Y	>	-Y,WASQAYKICHEJTAWANKAMA
	Y	>	-Y,WASQANKUTAWANKAMA	# vea plusperf.

	# infinitivo personal a nosotros
	Y	>	-Y,WASQANCHEJTAWANKAMA	# vea plusperf.
	Y	>	-Y,WASQAYKUTAWANKAMA	# vea plusperf.

	# infinitivo personal a tí
	Y	>	-Y,SUSQAYTAWANKAMA
	Y	>	-Y,SUSQANTAWANKAMA
	Y	>	-Y,SUSQAYKUTAWANKAMA	# vea plusperf.
	Y	>	-Y,SUSQANKUTAWANKAMA	# vea plusperf.

	# infinitivo personal a Uds.
	Y	>	-Y,SUSQAYKICHEJTAWANKAMA

	# infinitivo personal
	Y	>	-Y,SASQAYTAWANKAMA
	Y	>	-Y,SASQAYKITAWANKAMA
	Y	>	-Y,SASQANTAWANKAMA
	Y	>	-Y,SASQANCHEJTAWANKAMA
	Y	>	-Y,SASQAYKUTAWANKAMA
	Y	>	-Y,SASQAYKICHEJTAWANKAMA
	Y	>	-Y,SASQANKUTAWANKAMA

	# infinitivo personal a mí, -wa después
	Y	>	-Y,SAWASQAYKITAWANKAMA
	Y	>	-Y,SAWASQANTAWANKAMA
	Y	>	-Y,SAWASQAYKICHEJTAWANKAMA
	Y	>	-Y,SAWASQANKUTAWANKAMA

	# infinitivo personal a mí, -wa primero
	Y	>	-Y,WASASQAYKITAWANKAMA
	Y	>	-Y,WASASQANTAWANKAMA
	Y	>	-Y,WASASQAYKICHEJTAWANKAMA
	Y	>	-Y,WASASQANKUTAWANKAMA

	# infinitivo personal a nosotros, -wa después
	Y	>	-Y,SAWASQANCHEJTAWANKAMA
	Y	>	-Y,SAWASQAYKUTAWANKAMA

	# infinitivo personal a nosotros, -wa primero
	Y	>	-Y,WASASQANCHEJTAWANKAMA
	Y	>	-Y,WASASQAYKUTAWANKAMA

	# infinitivo personal a tí
	Y	>	-Y,SASUSQAYTAWANKAMA
	Y	>	-Y,SASUSQANTAWANKAMA
	Y	>	-Y,SASUSQAYKUTAWANKAMA
	Y	>	-Y,SASUSQANKUTAWANKAMA

	# infinitivo personal progresivo a uds.
	Y	>	-Y,SASUSQAYKICHEJTAWANKAMA
	# infinitivo personal
	Y	>	-Y,SHASQAYTAWANKAMA
	Y	>	-Y,SHASQAYKITAWANKAMA
	Y	>	-Y,SHASQANTAWANKAMA
	Y	>	-Y,SHASQANCHEJTAWANKAMA
	Y	>	-Y,SHASQAYKUTAWANKAMA
	Y	>	-Y,SHASQAYKICHEJTAWANKAMA
	Y	>	-Y,SHASQANKUTAWANKAMA

	# infinitivo personal a mí, -wa después
	Y	>	-Y,SHAWASQAYKITAWANKAMA
	Y	>	-Y,SHAWASQANTAWANKAMA
	Y	>	-Y,SHAWASQAYKICHEJTAWANKAMA
	Y	>	-Y,SHAWASQANKUTAWANKAMA

	# infinitivo personal a mí, -wa primero
	Y	>	-Y,WASHASQAYKITAWANKAMA
	Y	>	-Y,WASHASQANTAWANKAMA
	Y	>	-Y,WASHASQAYKICHEJTAWANKAMA
	Y	>	-Y,WASHASQANKUTAWANKAMA

	# infinitivo personal a nosotros, -wa después
	Y	>	-Y,SHAWASQANCHEJTAWANKAMA
	Y	>	-Y,SHAWASQAYKUTAWANKAMA

	# infinitivo personal a nosotros, -wa primero
	Y	>	-Y,WASHASQANCHEJTAWANKAMA
	Y	>	-Y,WASHASQAYKUTAWANKAMA

	# infinitivo personal a tí
	Y	>	-Y,SHASUSQAYTAWANKAMA
	Y	>	-Y,SHASUSQANTAWANKAMA
	Y	>	-Y,SHASUSQAYKUTAWANKAMA
	Y	>	-Y,SHASUSQANKUTAWANKAMA

	# infinitivo personal progresivo a uds.
	Y	>	-Y,SHASUSQAYKICHEJTAWANKAMA

#***************************************************
# Sufijos para el participio personal (-qti):
# Implementados: -mantaqa,-kamari,-kamataj,-kamaqa
#***************************************************
# participio personal con sufijos -manta y -qa
	# participio presente personal
	I Y	>	-IY,EJTIYMANTAQA
	U Y	>	-UY,OJTIYMANTAQA
	[^IU] Y	>	-Y,JTIYMANTAQA
	I Y	>	-IY,EJTIYKIMANTAQA
	U Y	>	-UY,OJTIYKIMANTAQA
	[^IU] Y	>	-Y,JTIYKIMANTAQA
	I Y	>	-IY,EJTINMANTAQA
	U Y	>	-UY,OJTINMANTAQA
	[^IU] Y	>	-Y,JTINMANTAQA
	I Y	>	-IY,EJTINCHEJMANTAQA
	U Y	>	-UY,OJTINCHEJMANTAQA
	[^IU] Y	>	-Y,JTINCHEJMANTAQA
	I Y	>	-IY,EJTIYKUMANTAQA
	U Y	>	-UY,OJTIYKUMANTAQA
	[^IU] Y	>	-Y,JTIYKUMANTAQA
	I Y	>	-IY,EJTIYKICHEJMANTAQA
	U Y	>	-UY,OJTIYKICHEJMANTAQA
	[^IU] Y	>	-Y,JTIYKICHEJMANTAQA
	I Y	>	-IY,EJTINKUMANTAQA
	U Y	>	-UY,OJTINKUMANTAQA
	[^IU] Y	>	-Y,JTINKUMANTAQA

	# participio presente personal a mí
	Y	>	-Y,WAJTIYKIMANTAQA
	Y	>	-Y,WAJTINMANTAQA
	Y	>	-Y,WAJTIYKICHEJMANTAQA
	Y	>	-Y,WAJTINKUMANTAQA

	# participio presente personal a nosotros
	Y	>	-Y,WAJTINCHEJMANTAQA
	Y	>	-Y,WAJTIYKUMANTAQA

	# participio presente personal a tí
	Y	>	-Y,SOJTIYMANTAQA
	Y	>	-Y,SOJTINMANTAQA
	Y	>	-Y,SOJTIYKUMANTAQA
	Y	>	-Y,SOJTINKUMANTAQA

	# participio presente personal a Uds.
	Y	>	-Y,SOJTIYKICHEJMANTAQA

	# participio presente personal progresivo
	Y	>	-Y,SAJTIYMANTAQA
	Y	>	-Y,SAJTIYKIMANTAQA
	Y	>	-Y,SAJTINMANTAQA
	Y	>	-Y,SAJTINCHEJMANTAQA
	Y	>	-Y,SAJTIYKUMANTAQA
	Y	>	-Y,SAJTIYKICHEJMANTAQA
	Y	>	-Y,SAJTINKUMANTAQA

	# participio presente personal progresivo a mí, -wa después
	Y	>	-Y,SAWAJTIYKIMANTAQA
	Y	>	-Y,SAWAJTINMANTAQA
	Y	>	-Y,SAWAJTIYKICHEJMANTAQA
	Y	>	-Y,SAWAJTINKUMANTAQA

	# participio presente personal progresivo a mí, -wa primero
	Y	>	-Y,WASAJTIYKIMANTAQA
	Y	>	-Y,WASAJTINMANTAQA
	Y	>	-Y,WASAJTIYKICHEJMANTAQA
	Y	>	-Y,WASAJTINKUMANTAQA
	# participio presente personal progresivo a nosotros, -wa después
	Y	>	-Y,SAWAJTINCHEJMANTAQA
	Y	>	-Y,SAWAJTIYKUMANTAQA

	# participio presente personal progresivo a nosotros, -wa primero
	Y	>	-Y,WASAJTINCHEJMANTAQA
	Y	>	-Y,WASAJTIYKUMANTAQA

	# participio presente personal progresivo a tí
	Y	>	-Y,SASOJTIYMANTAQA
	Y	>	-Y,SASOJTINMANTAQA
	Y	>	-Y,SASOJTIYKUMANTAQA
	Y	>	-Y,SASOJTINKUMANTAQA

	# participio presente personal progresivo a Uds.
	Y	>	-Y,SASOJTIYKICHEJMANTAQA
	# participio presente personal progresivo
	Y	>	-Y,SHAJTIYMANTAQA
	Y	>	-Y,SHAJTIYKIMANTAQA
	Y	>	-Y,SHAJTINMANTAQA
	Y	>	-Y,SHAJTINCHEJMANTAQA
	Y	>	-Y,SHAJTIYKUMANTAQA
	Y	>	-Y,SHAJTIYKICHEJMANTAQA
	Y	>	-Y,SHAJTINKUMANTAQA

	# participio presente personal progresivo a mí, -wa después
	Y	>	-Y,SHAWAJTIYKIMANTAQA
	Y	>	-Y,SHAWAJTINMANTAQA
	Y	>	-Y,SHAWAJTIYKICHEJMANTAQA
	Y	>	-Y,SHAWAJTINKUMANTAQA

	# participio presente personal progresivo a mí, -wa primero
	Y	>	-Y,WASHAJTIYKIMANTAQA
	Y	>	-Y,WASHAJTINMANTAQA
	Y	>	-Y,WASHAJTIYKICHEJMANTAQA
	Y	>	-Y,WASHAJTINKUMANTAQA

	# participio presente personal progresivo a nosotros, -wa después
	Y	>	-Y,SHAWAJTINCHEJMANTAQA
	Y	>	-Y,SHAWAJTIYKUMANTAQA

	# participio presente personal progresivo a nosotros, -wa primero
	Y	>	-Y,WASHAJTINCHEJMANTAQA
	Y	>	-Y,WASHAJTIYKUMANTAQA

	# participio presente personal progresivo a tí
	Y	>	-Y,SHASOJTIYMANTAQA
	Y	>	-Y,SHASOJTINMANTAQA
	Y	>	-Y,SHASOJTIYKUMANTAQA
	Y	>	-Y,SHASOJTINKUMANTAQA

	# participio presente personal progresivo a Uds.
	Y	>	-Y,SHASOJTIYKICHEJMANTAQA

#***************************************************
# participio personal con sufijos -kamari
	# participio presente personal
	I Y	>	-IY,EJTIYKAMARI
	U Y	>	-UY,OJTIYKAMARI
	[^IU] Y	>	-Y,JTIYKAMARI
	I Y	>	-IY,EJTIYKIKAMARI
	U Y	>	-UY,OJTIYKIKAMARI
	[^IU] Y	>	-Y,JTIYKIKAMARI
	I Y	>	-IY,EJTINKAMARI
	U Y	>	-UY,OJTINKAMARI
	[^IU] Y	>	-Y,JTINKAMARI
	I Y	>	-IY,EJTINCHEJKAMARI
	U Y	>	-UY,OJTINCHEJKAMARI
	[^IU] Y	>	-Y,JTINCHEJKAMARI
	I Y	>	-IY,EJTIYKUKAMARI
	U Y	>	-UY,OJTIYKUKAMARI
	[^IU] Y	>	-Y,JTIYKUKAMARI
	I Y	>	-IY,EJTIYKICHEJKAMARI
	U Y	>	-UY,OJTIYKICHEJKAMARI
	[^IU] Y	>	-Y,JTIYKICHEJKAMARI
	I Y	>	-IY,EJTINKUKAMARI
	U Y	>	-UY,OJTINKUKAMARI
	[^IU] Y	>	-Y,JTINKUKAMARI

	# participio presente personal a mí
	Y	>	-Y,WAJTIYKIKAMARI
	Y	>	-Y,WAJTINKAMARI
	Y	>	-Y,WAJTIYKICHEJKAMARI
	Y	>	-Y,WAJTINKUKAMARI

	# participio presente personal a nosotros
	Y	>	-Y,WAJTINCHEJKAMARI
	Y	>	-Y,WAJTIYKUKAMARI

	# participio presente personal a tí
	Y	>	-Y,SOJTIYKAMARI
	Y	>	-Y,SOJTINKAMARI
	Y	>	-Y,SOJTIYKUKAMARI
	Y	>	-Y,SOJTINKUKAMARI

	# participio presente personal a Uds.
	Y	>	-Y,SOJTIYKICHEJKAMARI

	# participio presente personal progresivo
	Y	>	-Y,SAJTIYKAMARI
	Y	>	-Y,SAJTIYKIKAMARI
	Y	>	-Y,SAJTINKAMARI
	Y	>	-Y,SAJTINCHEJKAMARI
	Y	>	-Y,SAJTIYKUKAMARI
	Y	>	-Y,SAJTIYKICHEJKAMARI
	Y	>	-Y,SAJTINKUKAMARI

	# participio presente personal progresivo a mí, -wa después
	Y	>	-Y,SAWAJTIYKIKAMARI
	Y	>	-Y,SAWAJTINKAMARI
	Y	>	-Y,SAWAJTIYKICHEJKAMARI
	Y	>	-Y,SAWAJTINKUKAMARI

	# participio presente personal progresivo a mí, -wa primero
	Y	>	-Y,WASAJTIYKIKAMARI
	Y	>	-Y,WASAJTINKAMARI
	Y	>	-Y,WASAJTIYKICHEJKAMARI
	Y	>	-Y,WASAJTINKUKAMARI

	# participio presente personal progresivo a nosotros, -wa después
	Y	>	-Y,SAWAJTINCHEJKAMARI
	Y	>	-Y,SAWAJTIYKUKAMARI

	# participio presente personal progresivo a nosotros, -wa primero
	Y	>	-Y,WASAJTINCHEJKAMARI
	Y	>	-Y,WASAJTIYKUKAMARI

	# participio presente personal progresivo a tí
	Y	>	-Y,SASOJTIYKAMARI
	Y	>	-Y,SASOJTINKAMARI
	Y	>	-Y,SASOJTIYKUKAMARI
	Y	>	-Y,SASOJTINKUKAMARI
	# participio presente personal progresivo a Uds.
	Y	>	-Y,SASOJTIYKICHEJKAMARI
	# participio presente personal progresivo
	Y	>	-Y,SHAJTIYKAMARI
	Y	>	-Y,SHAJTIYKIKAMARI
	Y	>	-Y,SHAJTINKAMARI
	Y	>	-Y,SHAJTINCHEJKAMARI
	Y	>	-Y,SHAJTIYKUKAMARI
	Y	>	-Y,SHAJTIYKICHEJKAMARI
	Y	>	-Y,SHAJTINKUKAMARI

	# participio presente personal progresivo a mí, -wa después
	Y	>	-Y,SHAWAJTIYKIKAMARI
	Y	>	-Y,SHAWAJTINKAMARI
	Y	>	-Y,SHAWAJTIYKICHEJKAMARI
	Y	>	-Y,SHAWAJTINKUKAMARI

	# participio presente personal progresivo a mí, -wa primero
	Y	>	-Y,WASHAJTIYKIKAMARI
	Y	>	-Y,WASHAJTINKAMARI
	Y	>	-Y,WASHAJTIYKICHEJKAMARI
	Y	>	-Y,WASHAJTINKUKAMARI

	# participio presente personal progresivo a nosotros, -wa después
	Y	>	-Y,SHAWAJTINCHEJKAMARI
	Y	>	-Y,SHAWAJTIYKUKAMARI

	# participio presente personal progresivo a nosotros, -wa primero
	Y	>	-Y,WASHAJTINCHEJKAMARI
	Y	>	-Y,WASHAJTIYKUKAMARI

	# participio presente personal progresivo a tí
	Y	>	-Y,SHASOJTIYKAMARI
	Y	>	-Y,SHASOJTINKAMARI
	Y	>	-Y,SHASOJTIYKUKAMARI
	Y	>	-Y,SHASOJTINKUKAMARI

	# participio presente personal progresivo a Uds.
	Y	>	-Y,SHASOJTIYKICHEJKAMARI


#***************************************************
# participio personal con sufijos -kamataq
	# participio presente personal
	I Y	>	-IY,EJTIYKAMATAJ
	U Y	>	-UY,OJTIYKAMATAJ
	[^IU] Y	>	-Y,JTIYKAMATAJ
	I Y	>	-IY,EJTIYKIKAMATAJ
	U Y	>	-UY,OJTIYKIKAMATAJ
	[^IU] Y	>	-Y,JTIYKIKAMATAJ
	I Y	>	-IY,EJTINKAMATAJ
	U Y	>	-UY,OJTINKAMATAJ
	[^IU] Y	>	-Y,JTINKAMATAJ
	I Y	>	-IY,EJTINCHEJKAMATAJ
	U Y	>	-UY,OJTINCHEJKAMATAJ
	[^IU] Y	>	-Y,JTINCHEJKAMATAJ
	I Y	>	-IY,EJTIYKUKAMATAJ
	U Y	>	-UY,OJTIYKUKAMATAJ
	[^IU] Y	>	-Y,JTIYKUKAMATAJ
	I Y	>	-IY,EJTIYKICHEJKAMATAJ
	U Y	>	-UY,OJTIYKICHEJKAMATAJ
	[^IU] Y	>	-Y,JTIYKICHEJKAMATAJ
	I Y	>	-IY,EJTINKUKAMATAJ
	U Y	>	-UY,OJTINKUKAMATAJ
	[^IU] Y	>	-Y,JTINKUKAMATAJ

	# participio presente personal a mí
	Y	>	-Y,WAJTIYKIKAMATAJ
	Y	>	-Y,WAJTINKAMATAJ
	Y	>	-Y,WAJTIYKICHEJKAMATAJ
	Y	>	-Y,WAJTINKUKAMATAJ

	# participio presente personal a nosotros
	Y	>	-Y,WAJTINCHEJKAMATAJ
	Y	>	-Y,WAJTIYKUKAMATAJ

	# participio presente personal a tí
	Y	>	-Y,SOJTIYKAMATAJ
	Y	>	-Y,SOJTINKAMATAJ
	Y	>	-Y,SOJTIYKUKAMATAJ
	Y	>	-Y,SOJTINKUKAMATAJ

	# participio presente personal a Uds.
	Y	>	-Y,SOJTIYKICHEJKAMATAJ

	# participio presente personal progresivo
	Y	>	-Y,SAJTIYKAMATAJ
	Y	>	-Y,SAJTIYKIKAMATAJ
	Y	>	-Y,SAJTINKAMATAJ
	Y	>	-Y,SAJTINCHEJKAMATAJ
	Y	>	-Y,SAJTIYKUKAMATAJ
	Y	>	-Y,SAJTIYKICHEJKAMATAJ
	Y	>	-Y,SAJTINKUKAMATAJ

	# participio presente personal progresivo a mí, -wa después
	Y	>	-Y,SAWAJTIYKIKAMATAJ
	Y	>	-Y,SAWAJTINKAMATAJ
	Y	>	-Y,SAWAJTIYKICHEJKAMATAJ
	Y	>	-Y,SAWAJTINKUKAMATAJ

	# participio presente personal progresivo a mí, -wa primero
	Y	>	-Y,WASAJTIYKIKAMATAJ
	Y	>	-Y,WASAJTINKAMATAJ
	Y	>	-Y,WASAJTIYKICHEJKAMATAJ
	Y	>	-Y,WASAJTINKUKAMATAJ

	# participio presente personal progresivo a nosotros, -wa después
	Y	>	-Y,SAWAJTINCHEJKAMATAJ
	Y	>	-Y,SAWAJTIYKUKAMATAJ

	# participio presente personal progresivo a nosotros, -wa primero
	Y	>	-Y,WASAJTINCHEJKAMATAJ
	Y	>	-Y,WASAJTIYKUKAMATAJ

	# participio presente personal progresivo a tí
	Y	>	-Y,SASOJTIYKAMATAJ
	Y	>	-Y,SASOJTINKAMATAJ
	Y	>	-Y,SASOJTIYKUKAMATAJ
	Y	>	-Y,SASOJTINKUKAMATAJ

	# participio presente personal progresivo a Uds.
	Y	>	-Y,SASOJTIYKICHEJKAMATAJ
	# participio presente personal progresivo
	Y	>	-Y,SHAJTIYKAMATAJ
	Y	>	-Y,SHAJTIYKIKAMATAJ
	Y	>	-Y,SHAJTINKAMATAJ
	Y	>	-Y,SHAJTINCHEJKAMATAJ
	Y	>	-Y,SHAJTIYKUKAMATAJ
	Y	>	-Y,SHAJTIYKICHEJKAMATAJ
	Y	>	-Y,SHAJTINKUKAMATAJ

	# participio presente personal progresivo a mí, -wa después
	Y	>	-Y,SHAWAJTIYKIKAMATAJ
	Y	>	-Y,SHAWAJTINKAMATAJ
	Y	>	-Y,SHAWAJTIYKICHEJKAMATAJ
	Y	>	-Y,SHAWAJTINKUKAMATAJ

	# participio presente personal progresivo a mí, -wa primero
	Y	>	-Y,WASHAJTIYKIKAMATAJ
	Y	>	-Y,WASHAJTINKAMATAJ
	Y	>	-Y,WASHAJTIYKICHEJKAMATAJ
	Y	>	-Y,WASHAJTINKUKAMATAJ

	# participio presente personal progresivo a nosotros, -wa después
	Y	>	-Y,SHAWAJTINCHEJKAMATAJ
	Y	>	-Y,SHAWAJTIYKUKAMATAJ

	# participio presente personal progresivo a nosotros, -wa primero
	Y	>	-Y,WASHAJTINCHEJKAMATAJ
	Y	>	-Y,WASHAJTIYKUKAMATAJ

	# participio presente personal progresivo a tí
	Y	>	-Y,SHASOJTIYKAMATAJ
	Y	>	-Y,SHASOJTINKAMATAJ
	Y	>	-Y,SHASOJTIYKUKAMATAJ
	Y	>	-Y,SHASOJTINKUKAMATAJ

	# participio presente personal progresivo a Uds.
	Y	>	-Y,SHASOJTIYKICHEJKAMATAJ

#***************************************************
# participio personal con sufijos -kamaqa
	# participio presente personal
	I Y	>	-IY,EJTIYKAMAQA
	U Y	>	-UY,OJTIYKAMAQA
	[^IU] Y	>	-Y,JTIYKAMAQA
	I Y	>	-IY,EJTIYKIKAMAQA
	U Y	>	-UY,OJTIYKIKAMAQA
	[^IU] Y	>	-Y,JTIYKIKAMAQA
	I Y	>	-IY,EJTINKAMAQA
	U Y	>	-UY,OJTINKAMAQA
	[^IU] Y	>	-Y,JTINKAMAQA
	I Y	>	-IY,EJTINCHEJKAMAQA
	U Y	>	-UY,OJTINCHEJKAMAQA
	[^IU] Y	>	-Y,JTINCHEJKAMAQA
	I Y	>	-IY,EJTIYKUKAMAQA
	U Y	>	-UY,OJTIYKUKAMAQA
	[^IU] Y	>	-Y,JTIYKUKAMAQA
	I Y	>	-IY,EJTIYKICHEJKAMAQA
	U Y	>	-UY,OJTIYKICHEJKAMAQA
	[^IU] Y	>	-Y,JTIYKICHEJKAMAQA
	I Y	>	-IY,EJTINKUKAMAQA
	U Y	>	-UY,OJTINKUKAMAQA
	[^IU] Y	>	-Y,JTINKUKAMAQA

	# participio presente personal a mí
	Y	>	-Y,WAJTIYKIKAMAQA
	Y	>	-Y,WAJTINKAMAQA
	Y	>	-Y,WAJTIYKICHEJKAMAQA
	Y	>	-Y,WAJTINKUKAMAQA

	# participio presente personal a nosotros
	Y	>	-Y,WAJTINCHEJKAMAQA
	Y	>	-Y,WAJTIYKUKAMAQA

	# participio presente personal a tí
	Y	>	-Y,SOJTIYKAMAQA
	Y	>	-Y,SOJTINKAMAQA
	Y	>	-Y,SOJTIYKUKAMAQA
	Y	>	-Y,SOJTINKUKAMAQA

	# participio presente personal a Uds.
	Y	>	-Y,SOJTIYKICHEJKAMAQA

	# participio presente personal progresivo
	Y	>	-Y,SAJTIYKAMAQA
	Y	>	-Y,SAJTIYKIKAMAQA
	Y	>	-Y,SAJTINKAMAQA
	Y	>	-Y,SAJTINCHEJKAMAQA
	Y	>	-Y,SAJTIYKUKAMAQA
	Y	>	-Y,SAJTIYKICHEJKAMAQA
	Y	>	-Y,SAJTINKUKAMAQA

	# participio presente personal progresivo a mí, -wa después
	Y	>	-Y,SAWAJTIYKIKAMAQA
	Y	>	-Y,SAWAJTINKAMAQA
	Y	>	-Y,SAWAJTIYKICHEJKAMAQA
	Y	>	-Y,SAWAJTINKUKAMAQA

	# participio presente personal progresivo a mí, -wa primero
	Y	>	-Y,WASAJTIYKIKAMAQA
	Y	>	-Y,WASAJTINKAMAQA
	Y	>	-Y,WASAJTIYKICHEJKAMAQA
	Y	>	-Y,WASAJTINKUKAMAQA

	# participio presente personal progresivo a nosotros, -wa después
	Y	>	-Y,SAWAJTINCHEJKAMAQA
	Y	>	-Y,SAWAJTIYKUKAMAQA

	# participio presente personal progresivo a nosotros, -wa primero
	Y	>	-Y,WASAJTINCHEJKAMAQA
	Y	>	-Y,WASAJTIYKUKAMAQA

	# participio presente personal progresivo a tí
	Y	>	-Y,SASOJTIYKAMAQA
	Y	>	-Y,SASOJTINKAMAQA
	Y	>	-Y,SASOJTIYKUKAMAQA
	Y	>	-Y,SASOJTINKUKAMAQA

	# participio presente personal progresivo a Uds.
	Y	>	-Y,SASOJTIYKICHEJKAMAQA
	# participio presente personal progresivo
	Y	>	-Y,SHAJTIYKAMAQA
	Y	>	-Y,SHAJTIYKIKAMAQA
	Y	>	-Y,SHAJTINKAMAQA
	Y	>	-Y,SHAJTINCHEJKAMAQA
	Y	>	-Y,SHAJTIYKUKAMAQA
	Y	>	-Y,SHAJTIYKICHEJKAMAQA
	Y	>	-Y,SHAJTINKUKAMAQA

	# participio presente personal progresivo a mí, -wa después
	Y	>	-Y,SHAWAJTIYKIKAMAQA
	Y	>	-Y,SHAWAJTINKAMAQA
	Y	>	-Y,SHAWAJTIYKICHEJKAMAQA
	Y	>	-Y,SHAWAJTINKUKAMAQA

	# participio presente personal progresivo a mí, -wa primero
	Y	>	-Y,WASHAJTIYKIKAMAQA
	Y	>	-Y,WASHAJTINKAMAQA
	Y	>	-Y,WASHAJTIYKICHEJKAMAQA
	Y	>	-Y,WASHAJTINKUKAMAQA

	# participio presente personal progresivo a nosotros, -wa después
	Y	>	-Y,SHAWAJTINCHEJKAMAQA
	Y	>	-Y,SHAWAJTIYKUKAMAQA

	# participio presente personal progresivo a nosotros, -wa primero
	Y	>	-Y,WASHAJTINCHEJKAMAQA
	Y	>	-Y,WASHAJTIYKUKAMAQA

	# participio presente personal progresivo a tí
	Y	>	-Y,SHASOJTIYKAMAQA
	Y	>	-Y,SHASOJTINKAMAQA
	Y	>	-Y,SHASOJTIYKUKAMAQA
	Y	>	-Y,SHASOJTINKUKAMAQA

	# participio presente personal progresivo a Uds.
	Y	>	-Y,SHASOJTIYKICHEJKAMAQA

#***********************************************
# Sufijos para el participio activo (-q):
# Implementados: -jinaqa,-jina

	I Y	>	-IY,EJJINAQA
	U Y	>	-UY,OJJINAQA
	[^IU] Y	>	-Y,JJINAQA

	# participio activo a mí
	Y	>	-Y,WAJJINAQA
	# participio activo a tí
	Y	>	-Y,SOJJINAQA

# participio activo con -jina
	I Y	>	-IY,EJJINA
	U Y	>	-UY,OJJINA
	[^IU] Y	>	-Y,JJINA

	# participio activo a mí
	Y	>	-Y,WAJJINA

	# participio activo a tí
	Y	>	-Y,SOJJINA

#
#*****************************************************************
# Sufijos que aparece en todos los verbos:	
#
#******************************
# verbos con sufijo -raj:
	# indicativo presente
	Y	>	-Y,NIRAJ
	Y	>	-Y,NKIRAJ
	Y	>	-Y,NRAJ
	Y	>	-Y,NCHEJRAJ
	Y	>	-Y,YKURAJ
	Y	>	-Y,NKICHEJRAJ
	Y	>	-Y,NKURAJ

	# indicativo presente a mí
	Y	>	-Y,WANKIRAJ
	Y	>	-Y,WANRAJ
	Y	>	-Y,WANKICHEJRAJ
	Y	>	-Y,WANKURAJ

	# indicativo presente a nosotros
	Y	>	-Y,WANCHEJRAJ
	Y	>	-Y,WAYKURAJ

	# indicativo presente a tí
	Y	>	-Y,YKIRAJ
	Y	>	-Y,SUNKIRAJ
	Y	>	-Y,SUYKURAJ
	Y	>	-Y,SUNKURAJ

	# indicativo presente a uds
	Y	>	-Y,YKICHEJRAJ
	Y	>	-Y,SUNKICHEJRAJ
	Y	>	-Y,SUNSUNKURAJ

	# futuro
	Y		>	-Y,SAJRAJ
	U Y		>	-UY,ONQARAJ
	I Y		>	-IY,ENQARAJ
	[^IU] Y	>	-Y,NQARAJ
	Y		>	-Y,SUNCHEJRAJ
	Y		>	-Y,SQAYKURAJ
	Y		>	-Y,SAYKURAJ
	Y		>	-Y,SAJKURAJ
	U Y		>	-UY,ONQANKURAJ
	I Y		>	-IY,ENQANKURAJ
	[^IU] Y	>	-Y,NQANKURAJ

	# futuro a mí
	Y	>	-Y,WANQARAJ
	Y	>	-Y,WANQANKURAJ
	# futuro a nosotros
	Y	>	-Y,WASUNCHEJRAJ
	Y	>	-Y,WASQAYKURAJ
	Y	>	-Y,WASAYKURAJ
	Y	>	-Y,WASAJKURAJ
	# futuro a tí
	Y	>	-Y,SQAYKIRAJ
	Y	>	-Y,SONQARAJ
	Y	>	-Y,SUSQAYKURAJ
	Y	>	-Y,SUSAYKURAJ
	Y	>	-Y,SUSAJKURAJ
	Y	>	-Y,SONQANKURAJ

	# futuro a uds.
	Y	>	-Y,QAYKICHEJRAJ
	Y	>	-Y,SONQACHEJRAJ
	Y	>	-Y,SQAYKICHEJRAJ
	Y	>	-Y,SONQACHEJRAJ

	# perfecto
	I Y	>	-IY,ERQANIRAJ
	U Y	>	-UY,ORQANIRAJ
	[^IU] Y	>	-Y,RQANIRAJ
	I Y	>	-IY,ERQANKIRAJ
	U Y	>	-UY,ORQANKIRAJ
	[^IU] Y	>	-Y,RQANKIRAJ
	I Y	>	-IY,ERQARAJ
	U Y	>	-UY,ORQARAJ
	[^IU] Y	>	-Y,RQARAJ
	I Y	>	-IY,ERQANCHEJRAJ
	U Y	>	-UY,ORQANCHEJRAJ
	[^IU] Y	>	-Y,RQANCHEJRAJ
	I Y	>	-IY,ERQAYKURAJ
	U Y	>	-UY,ORQAYKURAJ
	[^IU] Y	>	-Y,RQAYKURAJ
	I Y	>	-IY,ERQANKICHEJRAJ
	U Y	>	-UY,ORQANKICHEJRAJ
	[^IU] Y	>	-Y,RQANKICHEJRAJ
	I Y	>	-IY,ERQANKURAJ
	U Y	>	-UY,ORQANKURAJ
	[^IU] Y	>	-Y,RQANKURAJ
	# perfecto a mí
	Y		>	-Y,WARQANKIRAJ
	Y		>	-Y,WARQAWARAJ
	I Y		>	-IY,ERQANKICHEJRAJ
	U Y		>	-UY,ORQANKICHEJRAJ
	[^IU] Y	>	-Y,RQANKICHEJRAJ
	Y		>	-Y,WARQANKURAJ

	# perfecto a nosotros
	Y	>	-Y,WARQANCHEJRAJ
	Y	>	-Y,WARQAYKURAJ

	# perfecto a tí
	I Y		>	-IY,ERQAYKIRAJ
	U Y		>	-UY,ORQAYKIRAJ
	[^IU] Y	>	-Y,RQAYKIRAJ
	Y		>	-Y,SORQARAJ
	Y		>	-Y,SORQAYKURAJ
	Y		>	-Y,SORQANKURAJ

	# perfecto a uds
	I Y	>	-IY,ERQAYKICHEJRAJ
	U Y	>	-UY,ORQAYKICHEJRAJ
	[^IU] Y	>	-Y,RQAYKICHEJRAJ
	Y		>	-Y,SORQACHEJRAJ

	# pluscuamperfecto
	Y	>	-Y,SQANIRAJ
	Y	>	-Y,SQANKIRAJ
#	Y	>	-Y,SQA	# ya existe como participio pasado
	Y	>	-Y,SQANCHEJRAJ
#	Y	>	-Y,SQAYKU		# ya existe en futuro
	Y	>	-Y,SQANKICHEJRAJ
	Y	>	-Y,SQANKURAJ

	# pluscuamperfecto a mí
	Y	>	-Y,WASQANKIRAJ
	Y	>	-Y,WASQARAJ
	Y	>	-Y,WASQANKICHEJRAJ
	Y	>	-Y,WASQANKURAJ

	# pluscuamperfecto a nosotros
	Y	>	-Y,WASQANCHEJRAJ
#	Y	>	-Y,WASQAYKU		# ya existe en futuro

	# pluscuamperfecto a tí
#	Y	>	-Y,SQAYKI		# ya existe en futuro
	Y	>	-Y,SUSQARAJ
#	Y	>	-Y,SUSQAYKU		# ya existe en futuro
	Y	>	-Y,SUSQANKURAJ

	# pluscuamperfecto a uds.
#	Y	>	-Y,SQAYKICHEJ	# ya existe en futuro
	Y	>	-Y,SUSQACHEJRAJ

	# imperativo
	Y	>	-Y,YCHUNRAJ
	Y	>	-Y,SUNYCHEJRAJ
	Y	>	-Y,CHUNKURAJ

	# imperativo a mí
	Y	>	-Y,WAYRAJ
	Y	>	-Y,WACHUNRAJ
	Y	>	-Y,WAYCHEJRAJ
	Y	>	-Y,WACHUNKURAJ

	# imperativo a nosotros
	Y	>	-Y,WASUNRAJ
#	Y	>	-Y,WAYKU	# ya existe en el presente

	# imperativo a tí
	Y	>	-Y,SUCHUNRAJ
	Y	>	-Y,SUCHUNKURAJ

	# condicional
	Y	>	-Y,YMANRAJ
	Y	>	-Y,WAJRAJ
	Y	>	-Y,NKIMANRAJ
	Y	>	-Y,NMANRAJ
	Y	>	-Y,SUNMANRAJ
	Y	>	-Y,SUNCHEJMANRAJ
	Y	>	-Y,YKUMANRAJ
	Y	>	-Y,WAJCHEJRAJ
	Y	>	-Y,NKICHEJMANRAJ
	Y	>	-Y,NKUMANRAJ

	# condicional a mí
	Y	>	-Y,WANKIMANRAJ
	Y	>	-Y,WANMANRAJ
	Y	>	-Y,WANKICHEJMANRAJ
	Y	>	-Y,WANKUMANRAJ

	# condicional a nosotros
	Y	>	-Y,WANCHEJMANRAJ
	Y	>	-Y,WAYKUMANRAJ

	# condicional a tí
	Y	>	-Y,YKIMANRAJ
	Y	>	-Y,SUNKIMANRAJ
	Y	>	-Y,SUYKUMANRAJ
	Y	>	-Y,SUNKUMANRAJ

	# condicional a uds
	Y	>	-Y,YKICHEJMANRAJ
	Y	>	-Y,SUNKICHEJMANRAJ

	# subjuntivo
	Y	>	-Y,NARAJ
	Y	>	-Y,NAYRAJ
	Y	>	-Y,NAYKIRAJ
	Y	>	-Y,NANRAJ
	Y	>	-Y,NANCHEJRAJ
	Y	>	-Y,NAYKURAJ
	Y	>	-Y,NAYKICHEJRAJ
	Y	>	-Y,NANKURAJ

	# subjuntivo a mí
	Y	>	-Y,NAWAYKIRAJ
	Y	>	-Y,NAWANRAJ
	Y	>	-Y,NAWAYKICHEJRAJ
	Y	>	-Y,NAWANKURAJ

	# subjuntivo a nosotros
	Y	>	-Y,NAWANCHEJRAJ
	Y	>	-Y,NAWAYKURAJ

	# subjuntivo a tí,"na" primero
	Y	>	-Y,NASUYRAJ
	Y	>	-Y,NASUNRAJ
	Y	>	-Y,NASUYKURAJ
	Y	>	-Y,NASUNKURAJ

	# subjuntivo a tí, "su" primero
	Y	>	-Y,SUNAYRAJ
	Y	>	-Y,SUNANRAJ
	Y	>	-Y,SUNAYKURAJ
	Y	>	-Y,SUNANKURAJ

	# subjuntivo a uds, "na" primero
	Y	>	-Y,NASUYKICHEJRAJ

	# subjuntivo a uds, "su" primero
	Y	>	-Y,SUNAYKICHEJRAJ
	# participio pasado
	Y	>	-Y,SQARAJ

	# infinitivo personal
	Y	>	-Y,SQAYRAJ
			# SQAYKI			# vea plusperf.
	Y	>	-Y,SQANRAJ
			# SQANCHEJ		# vea plusperf.
			# SQAYKU	# vea plusperf.
	Y	>	-Y,SQAYKICHEJRAJ
			# SQANKU	# vea plusperf.

	# infinitivo personal a mí
	Y	>	-Y,WASQAYKIRAJ
	Y	>	-Y,WASQANRAJ
	Y	>	-Y,WASQAYKICHEJRAJ
			# WASQANKU		# vea plusperf.

	# infinitivo personal a nosotros
			# WASQANCHEJ	# vea plusperf.
			# WASQAYKU		# vea plusperf.

	# infinitivo personal a tí
	Y	>	-Y,SUSQAYRAJ
	Y	>	-Y,SUSQANRAJ
			# SUSQAYKU		# vea plusperf.
			# SUSQANKU		# vea plusperf.

	# infinitivo personal a Uds.
	Y	>	-Y,SUSQAYKICHEJRAJ

	# participio presente
	Y	>	-Y,SPARAJ

	# participio presente a mí
	Y	>	-Y,WASPARAJ

	# participio presente a tí
	Y	>	-Y,SUSPARAJ

	# participio presente personal
	I Y	>	-IY,EJTIYRAJ
	U Y	>	-UY,OJTIYRAJ
	[^IU] Y	>	-Y,JTIYRAJ
	I Y	>	-IY,EJTIYKIRAJ
	U Y	>	-UY,OJTIYKIRAJ
	[^IU] Y	>	-Y,JTIYKIRAJ
	I Y	>	-IY,EJTINRAJ
	U Y	>	-UY,OJTINRAJ
	[^IU] Y	>	-Y,JTINRAJ
	I Y	>	-IY,EJTINCHEJRAJ
	U Y	>	-UY,OJTINCHEJRAJ
	[^IU] Y	>	-Y,JTINCHEJRAJ
	I Y	>	-IY,EJTIYKURAJ
	U Y	>	-UY,OJTIYKURAJ
	[^IU] Y	>	-Y,JTIYKURAJ
	I Y	>	-IY,EJTIYKICHEJRAJ
	U Y	>	-UY,OJTIYKICHEJRAJ
	[^IU] Y	>	-Y,JTIYKICHEJRAJ
	I Y	>	-IY,EJTINKURAJ
	U Y	>	-UY,OJTINKURAJ
	[^IU] Y	>	-Y,JTINKURAJ

	# participio presente personal a mí
	Y	>	-Y,WAJTIYKIRAJ
	Y	>	-Y,WAJTINRAJ
	Y	>	-Y,WAJTIYKICHEJRAJ
	Y	>	-Y,WAJTINKURAJ

	# participio presente personal a nosotros
	Y	>	-Y,WAJTINCHEJRAJ
	Y	>	-Y,WAJTIYKURAJ

	# participio presente personal a tí
	Y	>	-Y,SOJTIYRAJ
	Y	>	-Y,SOJTINRAJ
	Y	>	-Y,SOJTIYKURAJ
	Y	>	-Y,SOJTINKURAJ

	# participio presente personal a Uds.
	Y	>	-Y,SOJTIYKICHEJRAJ

	# participio activo
	I Y	>	-IY,EJRAJ
	U Y	>	-UY,OJRAJ
	[^IU] Y	>	-Y,JRAJ

	# participio activo a mí
	Y	>	-Y,WAJRAJ

	# participio activo a tí
	Y	>	-Y,SOJRAJ

# verbos progresivos con sufijo -raj
	# indicativo presente progresivo
	Y	>	-Y,SANIRAJ
	Y	>	-Y,SANKIRAJ
	Y	>	-Y,SANRAJ
	Y	>	-Y,SANCHEJRAJ
	Y	>	-Y,SAYKURAJ
	Y	>	-Y,SANKICHEJRAJ
	Y	>	-Y,SANKURAJ

	# indicativo presente a mí, -wa después
	Y	>	-Y,SAWANKIRAJ
	Y	>	-Y,SAWANRAJ
	Y	>	-Y,SAWANKICHEJRAJ
	Y	>	-Y,SAWANKURAJ

	# indicativo presente a mí, -wa primero
	Y	>	-Y,WASANKIRAJ
	Y	>	-Y,WASANRAJ
	Y	>	-Y,WASANKICHEJRAJ
	Y	>	-Y,WASANKURAJ

	# indicativo presente progresivo a nosotros, -wa después
	Y	>	-Y,SAWANCHEJRAJ
	Y	>	-Y,SAWAYKURAJ

	# indicativo presente progresivo a nosotros, -wa primero
	Y	>	-Y,WASANCHEJRAJ
	Y	>	-Y,WASAYKURAJ
	
	# indicativo presente a tí
	Y	>	-Y,SAYKIRAJ
	Y	>	-Y,SASUNKIRAJ
	Y	>	-Y,SASUYKURAJ
	Y	>	-Y,SASUNKURAJ

	# indicativo presente a uds.
	Y	>	-Y,SAYKICHEJRAJ
	Y	>	-Y,SASUNKICHEJRAJ
	
	# futuro
	Y	>	-Y,SASAJRAJ
	Y	>	-Y,SANGARAJ
	Y	>	-Y,SASUNCHEJRAJ
	Y	>	-Y,SASQAYKURAJ
	Y	>	-Y,SASAYKURAJ
	Y	>	-Y,SASAJKURAJ
	Y	>	-Y,SANQANKURAJ
	
	# futuro a mí, -wa después
	Y	>	-Y,SAWANQARAJ
	Y	>	-Y,SAWANQANKURAJ
	
	# futuro a mí, -wa primero
	Y	>	-Y,WASANQARAJ
	Y	>	-Y,WASANQANKURAJ
	
	# futuro a nosotros, -wa después
	Y	>	-Y,SAWASUNCHEJRAJ
	Y	>	-Y,SAWASQAYKURAJ
	Y	>	-Y,SAWASAYKURAJ
	Y	>	-Y,SAWASAJKURAJ
	
	# futuro a nosotros, -wa primero
	Y	>	-Y,WASASUNCHEJRAJ
	Y	>	-Y,WASASQAYKURAJ
	Y	>	-Y,WASASAYKURAJ
	Y	>	-Y,WASASAJKURAJ
	
	# futuro a tí
	Y	>	-Y,SASQAYKIRAJ
	Y	>	-Y,SASONQARAJ
	Y	>	-Y,SASUSQAYKURAJ
	Y	>	-Y,SASUSAYKURAJ
	Y	>	-Y,SASUSAJKURAJ
	Y	>	-Y,SASONQANKURAJ
	
	# futuro a uds.
	Y	>	-Y,SASQAYKICHEJRAJ
	Y	>	-Y,SASONQACHEJRAJ
	
	# perfecto
	Y	>	-Y,SARQANIRAJ
	Y	>	-Y,SARQANKIRAJ
	Y	>	-Y,SARQARAJ
	Y	>	-Y,SARQANCHEJRAJ
	Y	>	-Y,SARQAYKURAJ
	Y	>	-Y,SARQANKICHEJRAJ
	Y	>	-Y,SARQANKURAJ

	# perfecto a mí, -wa después
	Y	>	-Y,SAWARQANKIRAJ
	Y	>	-Y,SAWARQARAJ
	Y	>	-Y,SAWARQANKICHEJRAJ
	Y	>	-Y,SAWARQANKURAJ

	# perfecto a mí, -wa primero
	Y	>	-Y,WASARQANKIRAJ
	Y	>	-Y,WASARQARAJ
	Y	>	-Y,WASARQANKICHEJRAJ
	Y	>	-Y,WASARQANKURAJ
	
	# perfecto a nosotros, -wa después
	Y	>	-Y,SAWARQANCHEJRAJ
	Y	>	-Y,SAWARQAYKURAJ
	
	# perfecto a nosotros, -wa primero
	Y	>	-Y,WASARQANCHEJRAJ
	Y	>	-Y,WASARQAYKURAJ

	# perfecto a tí
	Y	>	-Y,SARQAYKIRAJ
	Y	>	-Y,SASORQARAJ
	Y	>	-Y,SASORQAYKURAJ
	Y	>	-Y,SASORQANKURAJ
	
	# perfecto a uds
	Y	>	-Y,SARQAYKICHEJRAJ
	Y	>	-Y,SASORQACHEJRAJ
	
	# pluscuamperfecto
	Y	>	-Y,SASQANIRAJ
	Y	>	-Y,SASQANKIRAJ
	Y	>	-Y,SASQANCHEJRAJ
	Y	>	-Y,SASQAYKURAJ
	Y	>	-Y,SASQANKICHEJRAJ
	Y	>	-Y,SASQANKURAJ
	
	# pluscuamperfecto a mí, -wa después
	Y	>	-Y,SAWASQANKIRAJ
	Y	>	-Y,SAWASQARAJ
	Y	>	-Y,SAWASQANKICHEJRAJ
	Y	>	-Y,SAWASQANKURAJ

	# pluscuamperfecto a mí, -wa primero
	Y	>	-Y,WASASQANKIRAJ
	Y	>	-Y,WASASQARAJ
	Y	>	-Y,WASASQANKICHEJRAJ
	Y	>	-Y,WASASQANKURAJ

	# pluscuamperfecto a nosotros, -wa después
	Y	>	-Y,SAWASQANCHEJRAJ
	Y	>	-Y,SAWASQAYKURAJ

	# pluscuamperfecto a nosotros, -wa primero
	Y	>	-Y,WASASQANCHEJRAJ
	Y	>	-Y,WASASQAYKURAJ

	# pluscuamperfecto a tí
	Y	>	-Y,SASQAYKIRAJ
	Y	>	-Y,SASUSQARAJ
	Y	>	-Y,SASUSQAYKURAJ
	Y	>	-Y,SASUSQANKURAJ

	# pluscuamperfecto a uds.
	Y	>	-Y,SASQAYKICHEJRAJ
	Y	>	-Y,SASUSQACHEJRAJ

	# imperativo
	Y	>	-Y,SAYCHUNRAJ
	Y	>	-Y,SASUNYCHEJRAJ
	Y	>	-Y,SACHUNKURAJ

	# imperativo a mí, -wa después
	Y	>	-Y,SAWAYRAJ
	Y	>	-Y,SAWACHUNRAJ
	Y	>	-Y,SAWAYCHEJRAJ
	Y	>	-Y,SAWACHUNKURAJ

	# imperativo a mí, -wa primero
	Y	>	-Y,WASAYRAJ
	Y	>	-Y,WASACHUNRAJ
	Y	>	-Y,WASAYCHEJRAJ
	Y	>	-Y,WASACHUNKURAJ

	# imperativo a nosotros, -wa después
	Y	>	-Y,SAWASUNRAJ
	Y	>	-Y,SAWAYKURAJ

	# imperativo a nosotros, -wa primero
	Y	>	-Y,WASASUNRAJ
	Y	>	-Y,WASAYKURAJ

	# imperativo a tí
	Y	>	-Y,SASUCHUNRAJ
	Y	>	-Y,SASUCHUNKURAJ

	# condicional
	Y	>	-Y,SAYMANRAJ
	Y	>	-Y,SAWAJRAJ
	Y	>	-Y,SANKIMANRAJ
	Y	>	-Y,SANMANRAJ
	Y	>	-Y,SASUNMANRAJ
	Y	>	-Y,SASUNCHEJMANRAJ
	Y	>	-Y,SAYKUMANRAJ
	Y	>	-Y,SAWAJCHEJRAJ
	Y	>	-Y,SANKICHEJMANRAJ
	Y	>	-Y,SANKUMANRAJ

	# condicional a mí, -wa después
	Y	>	-Y,SAWANKIMANRAJ
	Y	>	-Y,SAWANMANRAJ
	Y	>	-Y,SAWANKICHEJMANRAJ
	Y	>	-Y,SAWANKUMANRAJ

	# condicional a mí, -wa primero
	Y	>	-Y,WASANKIMANRAJ
	Y	>	-Y,WASANMANRAJ
	Y	>	-Y,WASANKICHEJMANRAJ
	Y	>	-Y,WASANKUMANRAJ

	# condicional a nosotros, -wa después
	Y	>	-Y,SAWANCHEJMANRAJ
	Y	>	-Y,SAWAYKUMANRAJ

	# condicional a nosotros, -wa primero
	Y	>	-Y,WASANCHEJMANRAJ
	Y	>	-Y,WASAYKUMANRAJ

	# condicional a tí
	Y	>	-Y,SAYKIMANRAJ
	Y	>	-Y,SASUNKIMANRAJ
	Y	>	-Y,SASUYKUMANRAJ
	Y	>	-Y,SASUNKUMANRAJ

	# condicional a uds
	Y	>	-Y,SAYKICHEJMANRAJ
	Y	>	-Y,SASUNKICHEJMANRAJ

	# subjuntivo
	Y	>	-Y,SANARAJ
	Y	>	-Y,SANAYRAJ
	Y	>	-Y,SANAYKIRAJ
	Y	>	-Y,SANANRAJ
	Y	>	-Y,SANANCHEJRAJ
	Y	>	-Y,SANAYKURAJ
	Y	>	-Y,SANAYKICHEJRAJ
	Y	>	-Y,SANANKU

	# subjuntivo a mí, -wa después
	Y	>	-Y,SANAWAYKIRAJ
	Y	>	-Y,SANAWANRAJ
	Y	>	-Y,SANAWAYKICHEJRAJ
	Y	>	-Y,SANAWANKURAJ

	# subjuntivo a mí, -wa primero
	Y	>	-Y,WASANAYKIRAJ
	Y	>	-Y,WASANANRAJ
	Y	>	-Y,WASANAYKICHEJRAJ
	Y	>	-Y,WASANANKURAJ
	# subjuntivo a nosotros, -wa después
	Y	>	-Y,SANAWANCHEJRAJ
	Y	>	-Y,SANAWAYKURAJ

	# subjuntivo a nosotros, -wa primero
	Y	>	-Y,WASANANCHEJRAJ
	Y	>	-Y,WASANAYKURAJ

	# subjuntivo a tí,"na" primero
	Y	>	-Y,SANASUYRAJ
	Y	>	-Y,SANASUNRAJ
	Y	>	-Y,SANASUYKURAJ
	Y	>	-Y,SANASUNKURAJ

	# subjuntivo a tí, "su" primero
	Y	>	-Y,SASUNAYRAJ
	Y	>	-Y,SASUNANRAJ
	Y	>	-Y,SASUNAYKURAJ
	Y	>	-Y,SASUNANKURAJ

	# subjuntivo a uds, "na" primero
	Y	>	-Y,SANASUYKICHEJRAJ

	# subjuntivo a uds, "su" primero
	Y	>	-Y,SASUNAYKICHEJRAJ

	# participio pasado
	Y	>	-Y,SASQARAJ

	# infinitivo personal
	Y	>	-Y,SASQAYRAJ
	Y	>	-Y,SASQAYKIRAJ
	Y	>	-Y,SASQANRAJ
	Y	>	-Y,SASQANCHEJRAJ
	Y	>	-Y,SASQAYKURAJ
	Y	>	-Y,SASQAYKICHEJRAJ
	Y	>	-Y,SASQANKURAJ

	# infinitivo personal a mí, -wa después
	Y	>	-Y,SAWASQAYKIRAJ
	Y	>	-Y,SAWASQANRAJ
	Y	>	-Y,SAWASQAYKICHEJRAJ
	Y	>	-Y,SAWASQANKURAJ

	# infinitivo personal a mí, -wa primero
	Y	>	-Y,WASASQAYKIRAJ
	Y	>	-Y,WASASQANRAJ
	Y	>	-Y,WASASQAYKICHEJRAJ
	Y	>	-Y,WASASQANKURAJ

	# infinitivo personal a nosotros, -wa después
	Y	>	-Y,SAWASQANCHEJRAJ
	Y	>	-Y,SAWASQAYKURAJ

	# infinitivo personal a nosotros, -wa primero
	Y	>	-Y,WASASQANCHEJRAJ
	Y	>	-Y,WASASQAYKURAJ

	# infinitivo personal a tí
	Y	>	-Y,SASUSQAYRAJ
	Y	>	-Y,SASUSQANRAJ
	Y	>	-Y,SASUSQAYKURAJ
	Y	>	-Y,SASUSQANKURAJ

	# infinitivo personal progresivo a uds.
	Y	>	-Y,SASUSQAYKICHEJRAJ
	# participio presente progresivo
	Y	>	-Y,SASPARAJ

	# participio presente progresivo a mí, -wa después
	Y	>	-Y,SAWASPARAJ

	# participio presente progresivo a mí, -wa primero
	# existe?
	Y	>	-Y,WASASPARAJ

	# participio presente progresivo a tí
	Y	>	-Y,SASUSPARAJ

	# participio presente personal progresivo
	Y	>	-Y,SAJTIYRAJ
	Y	>	-Y,SAJTIYKIRAJ
	Y	>	-Y,SAJTINRAJ
	Y	>	-Y,SAJTINCHEJRAJ
	Y	>	-Y,SAJTIYKURAJ
	Y	>	-Y,SAJTIYKICHEJRAJ
	Y	>	-Y,SAJTINKURAJ

	# participio presente personal progresivo a mí, -wa después
	Y	>	-Y,SAWAJTIYKIRAJ
	Y	>	-Y,SAWAJTINRAJ
	Y	>	-Y,SAWAJTIYKICHEJRAJ
	Y	>	-Y,SAWAJTINKURAJ

	# participio presente personal progresivo a mí, -wa primero
	Y	>	-Y,WASAJTIYKIRAJ
	Y	>	-Y,WASAJTINRAJ
	Y	>	-Y,WASAJTIYKICHEJRAJ
	Y	>	-Y,WASAJTINKURAJ

	# participio presente personal progresivo a nosotros, -wa después
	Y	>	-Y,SAWAJTINCHEJRAJ
	Y	>	-Y,SAWAJTIYKURAJ

	# participio presente personal progresivo a nosotros, -wa primero
	Y	>	-Y,WASAJTINCHEJRAJ
	Y	>	-Y,WASAJTIYKURAJ

	# participio presente personal progresivo a tí
	Y	>	-Y,SASOJTIYRAJ
	Y	>	-Y,SASOJTINRAJ
	Y	>	-Y,SASOJTIYKURAJ
	Y	>	-Y,SASOJTINKURAJ

	# participio presente personal progresivo a Uds.
	Y	>	-Y,SASOJTIYKICHEJRAJ

#
# **********************************************  
# forma -sha
#
	# indicativo presente progresivo
	Y	>	-Y,SHANIRAJ
	Y	>	-Y,SHANKIRAJ
	Y	>	-Y,SHANRAJ
	Y	>	-Y,SHANCHEJRAJ
	Y	>	-Y,SHAYKURAJ
	Y	>	-Y,SHANKICHEJRAJ
	Y	>	-Y,SHANKURAJ

	# indicativo presente a mí, -wa después
	Y	>	-Y,SHAWANKIRAJ
	Y	>	-Y,SHAWANRAJ
	Y	>	-Y,SHAWANKICHEJRAJ
	Y	>	-Y,SHAWANKURAJ

	# indicativo presente a mí, -wa primero
	Y	>	-Y,WASHANKIRAJ
	Y	>	-Y,WASHANRAJ
	Y	>	-Y,WASHANKICHEJRAJ
	Y	>	-Y,WASHANKURAJ

	# indicativo presente progresivo a nosotros, -wa después
	Y	>	-Y,SHAWANCHEJRAJ
	Y	>	-Y,SHAWAYKURAJ

	# indicativo presente progresivo a nosotros, -wa primero
	Y	>	-Y,WASHANCHEJRAJ
	Y	>	-Y,WASHAYKURAJ
	
	# indicativo presente a tí
	Y	>	-Y,SHAYKIRAJ
	Y	>	-Y,SHASUNKIRAJ
	Y	>	-Y,SHASUYKURAJ
	Y	>	-Y,SHASUNKURAJ

	# indicativo presente a uds.
	Y	>	-Y,SHAYKICHEJRAJ
	Y	>	-Y,SHASUNKICHEJRAJ
	
	# futuro
	Y	>	-Y,SHASAJRAJ
	Y	>	-Y,SHANGARAJ
	Y	>	-Y,SHASUNCHEJRAJ
	Y	>	-Y,SHASQAYKURAJ
	Y	>	-Y,SHASAYKURAJ
	Y	>	-Y,SHASAJKURAJ
	Y	>	-Y,SHANQANKURAJ
	
	# futuro a mí, -wa después
	Y	>	-Y,SHAWANQARAJ
	Y	>	-Y,SHAWANQANKURAJ
	
	# futuro a mí, -wa primero
	Y	>	-Y,WASHANQARAJ
	Y	>	-Y,WASHANQANKURAJ
	
	# futuro a nosotros, -wa después
	Y	>	-Y,SHAWASUNCHEJRAJ
	Y	>	-Y,SHAWASQAYKURAJ
	Y	>	-Y,SHAWASAYKURAJ
	Y	>	-Y,SHAWASAJKURAJ
	
	# futuro a nosotros, -wa primero
	Y	>	-Y,WASHASUNCHEJRAJ
	Y	>	-Y,WASHASQAYKURAJ
	Y	>	-Y,WASHASAYKURAJ
	Y	>	-Y,WASHASAJKURAJ
	
	# futuro a tí
	Y	>	-Y,SHASQAYKIRAJ
	Y	>	-Y,SHASONQARAJ
	Y	>	-Y,SHASUSQAYKURAJ
	Y	>	-Y,SHASUSAYKURAJ
	Y	>	-Y,SHASUSAJKURAJ
	Y	>	-Y,SHASONQANKURAJ
	
	# futuro a uds.
	Y	>	-Y,SHASQAYKICHEJRAJ
	Y	>	-Y,SHASONQACHEJRAJ
	
	# perfecto
	Y	>	-Y,SHARQANIRAJ
	Y	>	-Y,SHARQANKIRAJ
	Y	>	-Y,SHARQARAJ
	Y	>	-Y,SHARQANCHEJRAJ
	Y	>	-Y,SHARQAYKURAJ
	Y	>	-Y,SHARQANKICHEJRAJ
	Y	>	-Y,SHARQANKURAJ

	# perfecto a mí, -wa después
	Y	>	-Y,SHAWARQANKIRAJ
	Y	>	-Y,SHAWARQARAJ
	Y	>	-Y,SHAWARQANKICHEJRAJ
	Y	>	-Y,SHAWARQANKURAJ

	# perfecto a mí, -wa primero
	Y	>	-Y,WASHARQANKIRAJ
	Y	>	-Y,WASHARQARAJ
	Y	>	-Y,WASHARQANKICHEJRAJ
	Y	>	-Y,WASHARQANKURAJ
	
	# perfecto a nosotros, -wa después
	Y	>	-Y,SHAWARQANCHEJRAJ
	Y	>	-Y,SHAWARQAYKURAJ
	
	# perfecto a nosotros, -wa primero
	Y	>	-Y,WASHARQANCHEJRAJ
	Y	>	-Y,WASHARQAYKURAJ

	# perfecto a tí
	Y	>	-Y,SHARQAYKIRAJ
	Y	>	-Y,SHASORQARAJ
	Y	>	-Y,SHASORQAYKURAJ
	Y	>	-Y,SHASORQANKURAJ
	
	# perfecto a uds
	Y	>	-Y,SHARQAYKICHEJRAJ
	Y	>	-Y,SHASORQACHEJRAJ
	
	# pluscuamperfecto
	Y	>	-Y,SHASQANIRAJ
	Y	>	-Y,SHASQANKIRAJ
	Y	>	-Y,SHASQANCHEJRAJ
	Y	>	-Y,SHASQAYKURAJ
	Y	>	-Y,SHASQANKICHEJRAJ
	Y	>	-Y,SHASQANKURAJ
	
	# pluscuamperfecto a mí, -wa después
	Y	>	-Y,SHAWASQANKIRAJ
	Y	>	-Y,SHAWASQARAJ
	Y	>	-Y,SHAWASQANKICHEJRAJ
	Y	>	-Y,SHAWASQANKURAJ

	# pluscuamperfecto a mí, -wa primero
	Y	>	-Y,WASHASQANKIRAJ
	Y	>	-Y,WASHASQARAJ
	Y	>	-Y,WASHASQANKICHEJRAJ
	Y	>	-Y,WASHASQANKURAJ

	# pluscuamperfecto a nosotros, -wa después
	Y	>	-Y,SHAWASQANCHEJRAJ
	Y	>	-Y,SHAWASQAYKURAJ

	# pluscuamperfecto a nosotros, -wa primero
	Y	>	-Y,WASHASQANCHEJRAJ
	Y	>	-Y,WASHASQAYKURAJ

	# pluscuamperfecto a tí
	Y	>	-Y,SHASQAYKIRAJ
	Y	>	-Y,SHASUSQARAJ
	Y	>	-Y,SHASUSQAYKURAJ
	Y	>	-Y,SHASUSQANKURAJ

	# pluscuamperfecto a uds.
	Y	>	-Y,SHASQAYKICHEJRAJ
	Y	>	-Y,SHASUSQACHEJRAJ

	# imperativo
	Y	>	-Y,SHAYCHUNRAJ
	Y	>	-Y,SHASUNYCHEJRAJ
	Y	>	-Y,SHACHUNKURAJ

	# imperativo a mí, -wa después
	Y	>	-Y,SHAWAYRAJ
	Y	>	-Y,SHAWACHUNRAJ
	Y	>	-Y,SHAWAYCHEJRAJ
	Y	>	-Y,SHAWACHUNKURAJ

	# imperativo a mí, -wa primero
	Y	>	-Y,WASHAYRAJ
	Y	>	-Y,WASHACHUNRAJ
	Y	>	-Y,WASHAYCHEJRAJ
	Y	>	-Y,WASHACHUNKURAJ

	# imperativo a nosotros, -wa después
	Y	>	-Y,SHAWASUNRAJ
	Y	>	-Y,SHAWAYKURAJ

	# imperativo a nosotros, -wa primero
	Y	>	-Y,WASHASUNRAJ
	Y	>	-Y,WASHAYKURAJ

	# imperativo a tí
	Y	>	-Y,SHASUCHUNRAJ
	Y	>	-Y,SHASUCHUNKURAJ
	# condicional
	Y	>	-Y,SHAYMANRAJ
	Y	>	-Y,SHAWAJRAJ
	Y	>	-Y,SHANKIMANRAJ
	Y	>	-Y,SHANMANRAJ
	Y	>	-Y,SHASUNMANRAJ
	Y	>	-Y,SHASUNCHEJMANRAJ
	Y	>	-Y,SHAYKUMANRAJ
	Y	>	-Y,SHAWAJCHEJRAJ
	Y	>	-Y,SHANKICHEJMANRAJ
	Y	>	-Y,SHANKUMANRAJ

	# condicional a mí, -wa después
	Y	>	-Y,SHAWANKIMANRAJ
	Y	>	-Y,SHAWANMANRAJ
	Y	>	-Y,SHAWANKICHEJMANRAJ
	Y	>	-Y,SHAWANKUMANRAJ

	# condicional a mí, -wa primero
	Y	>	-Y,WASHANKIMANRAJ
	Y	>	-Y,WASHANMANRAJ
	Y	>	-Y,WASHANKICHEJMANRAJ
	Y	>	-Y,WASHANKUMANRAJ
	# condicional a nosotros, -wa después
	Y	>	-Y,SHAWANCHEJMANRAJ
	Y	>	-Y,SHAWAYKUMANRAJ

	# condicional a nosotros, -wa primero
	Y	>	-Y,WASHANCHEJMANRAJ
	Y	>	-Y,WASHAYKUMANRAJ

	# condicional a tí
	Y	>	-Y,SHAYKIMANRAJ
	Y	>	-Y,SHASUNKIMANRAJ
	Y	>	-Y,SHASUYKUMANRAJ
	Y	>	-Y,SHASUNKUMANRAJ

	# condicional a uds
	Y	>	-Y,SHAYKICHEJMANRAJ
	Y	>	-Y,SHASUNKICHEJMANRAJ

	# subjuntivo
	Y	>	-Y,SHANARAJ
	Y	>	-Y,SHANAYRAJ
	Y	>	-Y,SHANAYKIRAJ
	Y	>	-Y,SHANANRAJ
	Y	>	-Y,SHANANCHEJRAJ
	Y	>	-Y,SHANAYKURAJ
	Y	>	-Y,SHANAYKICHEJRAJ
	Y	>	-Y,SHANANKURAJ

	# subjuntivo a mí, -wa después
	Y	>	-Y,SHANAWAYKIRAJ
	Y	>	-Y,SHANAWANRAJ
	Y	>	-Y,SHANAWAYKICHEJRAJ
	Y	>	-Y,SHANAWANKURAJ

	# subjuntivo a mí, -wa primero
	Y	>	-Y,WASHANAYKIRAJ
	Y	>	-Y,WASHANANRAJ
	Y	>	-Y,WASHANAYKICHEJRAJ
	Y	>	-Y,WASHANANKURAJ

	# subjuntivo a nosotros, -wa después
	Y	>	-Y,SHANAWANCHEJRAJ
	Y	>	-Y,SHANAWAYKURAJ
	# subjuntivo a nosotros, -wa primero
	Y	>	-Y,WASHANANCHEJRAJ
	Y	>	-Y,WASHANAYKURAJ

	# subjuntivo a tí,"na" primero
	Y	>	-Y,SHANASUYRAJ
	Y	>	-Y,SHANASUNRAJ
	Y	>	-Y,SHANASUYKURAJ
	Y	>	-Y,SHANASUNKURAJ

	# subjuntivo a tí, "su" primero
	Y	>	-Y,SHASUNAYRAJ
	Y	>	-Y,SHASUNANRAJ
	Y	>	-Y,SHASUNAYKURAJ
	Y	>	-Y,SHASUNANKURAJ

	# subjuntivo a uds, "na" primero
	Y	>	-Y,SHANASUYKICHEJRAJ

	# subjuntivo a uds, "su" primero
	Y	>	-Y,SHASUNAYKICHEJRAJ

	# participio pasado
	Y	>	-Y,SHASQARAJ

	# infinitivo personal
	Y	>	-Y,SHASQAYRAJ
	Y	>	-Y,SHASQAYKIRAJ
	Y	>	-Y,SHASQANRAJ
	Y	>	-Y,SHASQANCHEJRAJ
	Y	>	-Y,SHASQAYKURAJ
	Y	>	-Y,SHASQAYKICHEJRAJ
	Y	>	-Y,SHASQANKURAJ

	# infinitivo personal a mí, -wa después
	Y	>	-Y,SHAWASQAYKIRAJ
	Y	>	-Y,SHAWASQANRAJ
	Y	>	-Y,SHAWASQAYKICHEJRAJ
	Y	>	-Y,SHAWASQANKURAJ

	# infinitivo personal a mí, -wa primero
	Y	>	-Y,WASHASQAYKIRAJ
	Y	>	-Y,WASHASQANRAJ
	Y	>	-Y,WASHASQAYKICHEJRAJ
	Y	>	-Y,WASHASQANKURAJ

	# infinitivo personal a nosotros, -wa después
	Y	>	-Y,SHAWASQANCHEJRAJ
	Y	>	-Y,SHAWASQAYKURAJ

	# infinitivo personal a nosotros, -wa primero
	Y	>	-Y,WASHASQANCHEJRAJ
	Y	>	-Y,WASHASQAYKURAJ

	# infinitivo personal a tí
	Y	>	-Y,SHASUSQAYRAJ
	Y	>	-Y,SHASUSQANRAJ
	Y	>	-Y,SHASUSQAYKURAJ
	Y	>	-Y,SHASUSQANKURAJ

	# infinitivo personal progresivo a uds.
	Y	>	-Y,SHASUSQAYKICHEJRAJ

	# participio presente progresivo
	Y	>	-Y,SHASPARAJ

	# participio presente progresivo a mí, -wa después
	Y	>	-Y,SHAWASPARAJ

	# participio presente progresivo a mí, -wa primero
	# existe?
	Y	>	-Y,WASHASPARAJ

	# participio presente progresivo a tí
	Y	>	-Y,SHASUSPARAJ

	# participio presente personal progresivo
	Y	>	-Y,SHAJTIYRAJ
	Y	>	-Y,SHAJTIYKIRAJ
	Y	>	-Y,SHAJTINRAJ
	Y	>	-Y,SHAJTINCHEJRAJ
	Y	>	-Y,SHAJTIYKURAJ
	Y	>	-Y,SHAJTIYKICHEJRAJ
	Y	>	-Y,SHAJTINKURAJ

	# participio presente personal progresivo a mí, -wa después
	Y	>	-Y,SHAWAJTIYKIRAJ
	Y	>	-Y,SHAWAJTINRAJ
	Y	>	-Y,SHAWAJTIYKICHEJRAJ
	Y	>	-Y,SHAWAJTINKURAJ

	# participio presente personal progresivo a mí, -wa primero
	Y	>	-Y,WASHAJTIYKIRAJ
	Y	>	-Y,WASHAJTINRAJ
	Y	>	-Y,WASHAJTIYKICHEJRAJ
	Y	>	-Y,WASHAJTINKURAJ

	# participio presente personal progresivo a nosotros, -wa después
	Y	>	-Y,SHAWAJTINCHEJRAJ
	Y	>	-Y,SHAWAJTIYKURAJ

	# participio presente personal progresivo a nosotros, -wa primero
	Y	>	-Y,WASHAJTINCHEJRAJ
	Y	>	-Y,WASHAJTIYKURAJ

	# participio presente personal progresivo a tí
	Y	>	-Y,SHASOJTIYRAJ
	Y	>	-Y,SHASOJTINRAJ
	Y	>	-Y,SHASOJTIYKURAJ
	Y	>	-Y,SHASOJTINKURAJ

	# participio presente personal progresivo a Uds.
	Y	>	-Y,SHASOJTIYKICHEJRAJ

#******************************
# verbos con sufijo -pis:
	# indicativo presente
	Y	>	-Y,NIPIS
	Y	>	-Y,NKIPIS
	Y	>	-Y,NPIS
	Y	>	-Y,NCHEJPIS
	Y	>	-Y,YKUPIS
	Y	>	-Y,NKICHEJPIS
	Y	>	-Y,NKUPIS

	# indicativo presente a mí
	Y	>	-Y,WANKIPIS
	Y	>	-Y,WANPIS
	Y	>	-Y,WANKICHEJPIS
	Y	>	-Y,WANKUPIS

	# indicativo presente a nosotros
	Y	>	-Y,WANCHEJPIS
	Y	>	-Y,WAYKUPIS

	# indicativo presente a tí
	Y	>	-Y,YKIPIS
	Y	>	-Y,SUNKIPIS
	Y	>	-Y,SUYKUPIS
	Y	>	-Y,SUNKUPIS

	# indicativo presente a uds
	Y	>	-Y,YKICHEJPIS
	Y	>	-Y,SUNKICHEJPIS
	Y	>	-Y,SUNSUNKUPIS

	# futuro
	Y		>	-Y,SAJPIS
	U Y		>	-UY,ONQAPIS
	I Y		>	-IY,ENQAPIS
	[^IU] Y	>	-Y,NQAPIS
	Y		>	-Y,SUNCHEJPIS
	Y		>	-Y,SQAYKUPIS
	Y		>	-Y,SAYKUPIS
	Y		>	-Y,SAJKUPIS
	U Y		>	-UY,ONQANKUPIS
	I Y		>	-IY,ENQANKUPIS
	[^IU] Y	>	-Y,NQANKUPIS

	# futuro a mí
	Y	>	-Y,WANQAPIS
	Y	>	-Y,WANQANKUPIS

	# futuro a nosotros
	Y	>	-Y,WASUNCHEJPIS
	Y	>	-Y,WASQAYKUPIS
	Y	>	-Y,WASAYKUPIS
	Y	>	-Y,WASAJKUPIS
	# futuro a tí
	Y	>	-Y,SQAYKIPIS
	Y	>	-Y,SONQAPIS
	Y	>	-Y,SUSQAYKUPIS
	Y	>	-Y,SUSAYKUPIS
	Y	>	-Y,SUSAJKUPIS
	Y	>	-Y,SONQANKUPIS

	# futuro a uds.
	Y	>	-Y,QAYKICHEJPIS
	Y	>	-Y,SONQACHEJPIS
	Y	>	-Y,SQAYKICHEJPIS
	Y	>	-Y,SONQACHEJPIS

	# perfecto
	I Y	>	-IY,ERQANIPIS
	U Y	>	-UY,ORQANIPIS
	[^IU] Y	>	-Y,RQANIPIS
	I Y	>	-IY,ERQANKIPIS
	U Y	>	-UY,ORQANKIPIS
	[^IU] Y	>	-Y,RQANKIPIS
	I Y	>	-IY,ERQAPIS
	U Y	>	-UY,ORQAPIS
	[^IU] Y	>	-Y,RQAPIS
	I Y	>	-IY,ERQANCHEJPIS
	U Y	>	-UY,ORQANCHEJPIS
	[^IU] Y	>	-Y,RQANCHEJPIS
	I Y	>	-IY,ERQAYKUPIS
	U Y	>	-UY,ORQAYKUPIS
	[^IU] Y	>	-Y,RQAYKUPIS
	I Y	>	-IY,ERQANKICHEJPIS
	U Y	>	-UY,ORQANKICHEJPIS
	[^IU] Y	>	-Y,RQANKICHEJPIS
	I Y	>	-IY,ERQANKUPIS
	U Y	>	-UY,ORQANKUPIS
	[^IU] Y	>	-Y,RQANKUPIS

	# perfecto a mí
	Y		>	-Y,WARQANKIPIS
	Y		>	-Y,WARQAWAPIS
	I Y		>	-IY,ERQANKICHEJPIS
	U Y		>	-UY,ORQANKICHEJPIS
	[^IU] Y	>	-Y,RQANKICHEJPIS
	Y		>	-Y,WARQANKUPIS

	# perfecto a nosotros
	Y	>	-Y,WARQANCHEJPIS
	Y	>	-Y,WARQAYKUPIS

	# perfecto a tí
	I Y		>	-IY,ERQAYKIPIS
	U Y		>	-UY,ORQAYKIPIS
	[^IU] Y	>	-Y,RQAYKIPIS
	Y		>	-Y,SORQAPIS
	Y		>	-Y,SORQAYKUPIS
	Y		>	-Y,SORQANKUPIS

	# perfecto a uds
	I Y	>	-IY,ERQAYKICHEJPIS
	U Y	>	-UY,ORQAYKICHEJPIS
	[^IU] Y	>	-Y,RQAYKICHEJPIS
	Y		>	-Y,SORQACHEJPIS

	# pluscuamperfecto
	Y	>	-Y,SQANIPIS
	Y	>	-Y,SQANKIPIS
#	Y	>	-Y,SQA	# ya existe como participio pasado
	Y	>	-Y,SQANCHEJPIS
#	Y	>	-Y,SQAYKU		# ya existe en futuro
	Y	>	-Y,SQANKICHEJPIS
	Y	>	-Y,SQANKUPIS

	# pluscuamperfecto a mí
	Y	>	-Y,WASQANKIPIS
	Y	>	-Y,WASQAPIS
	Y	>	-Y,WASQANKICHEJPIS
	Y	>	-Y,WASQANKUPIS

	# pluscuamperfecto a nosotros
	Y	>	-Y,WASQANCHEJPIS
#	Y	>	-Y,WASQAYKU		# ya existe en futuro

	# pluscuamperfecto a tí
#	Y	>	-Y,SQAYKI		# ya existe en futuro
	Y	>	-Y,SUSQAPIS
#	Y	>	-Y,SUSQAYKU		# ya existe en futuro
	Y	>	-Y,SUSQANKUPIS

	# pluscuamperfecto a uds.
#	Y	>	-Y,SQAYKICHEJ	# ya existe en futuro
	Y	>	-Y,SUSQACHEJPIS

	# imperativo
	Y	>	-Y,YCHUNPIS
	Y	>	-Y,SUNYCHEJPIS
	Y	>	-Y,CHUNKUPIS
	# imperativo a mí
	Y	>	-Y,WAYPIS
	Y	>	-Y,WACHUNPIS
	Y	>	-Y,WAYCHEJPIS
	Y	>	-Y,WACHUNKUPIS

	# imperativo a nosotros
	Y	>	-Y,WASUNPIS
#	Y	>	-Y,WAYKU	# ya existe en el presente

	# imperativo a tí
	Y	>	-Y,SUCHUNPIS
	Y	>	-Y,SUCHUNKUPIS

	# condicional
	Y	>	-Y,YMANPIS
	Y	>	-Y,WAJPIS
	Y	>	-Y,NKIMANPIS
	Y	>	-Y,NMANPIS
	Y	>	-Y,SUNMANPIS
	Y	>	-Y,SUNCHEJMANPIS
	Y	>	-Y,YKUMANPIS
	Y	>	-Y,WAJCHEJPIS
	Y	>	-Y,NKICHEJMANPIS
	Y	>	-Y,NKUMANPIS

	# condicional a mí
	Y	>	-Y,WANKIMANPIS
	Y	>	-Y,WANMANPIS
	Y	>	-Y,WANKICHEJMANPIS
	Y	>	-Y,WANKUMANPIS

	# condicional a nosotros
	Y	>	-Y,WANCHEJMANPIS
	Y	>	-Y,WAYKUMANPIS

	# condicional a tí
	Y	>	-Y,YKIMANPIS
	Y	>	-Y,SUNKIMANPIS
	Y	>	-Y,SUYKUMANPIS
	Y	>	-Y,SUNKUMANPIS

	# condicional a uds
	Y	>	-Y,YKICHEJMANPIS
	Y	>	-Y,SUNKICHEJMANPIS

	# subjuntivo
	Y	>	-Y,NAPIS
	Y	>	-Y,NAYPIS
	Y	>	-Y,NAYKIPIS
	Y	>	-Y,NANPIS
	Y	>	-Y,NANCHEJPIS
	Y	>	-Y,NAYKUPIS
	Y	>	-Y,NAYKICHEJPIS
	Y	>	-Y,NANKUPIS

	# subjuntivo a mí
	Y	>	-Y,NAWAYKIPIS
	Y	>	-Y,NAWANPIS
	Y	>	-Y,NAWAYKICHEJPIS
	Y	>	-Y,NAWANKUPIS

	# subjuntivo a nosotros
	Y	>	-Y,NAWANCHEJPIS
	Y	>	-Y,NAWAYKUPIS

	# subjuntivo a tí,"na" primero
	Y	>	-Y,NASUYPIS
	Y	>	-Y,NASUNPIS
	Y	>	-Y,NASUYKUPIS
	Y	>	-Y,NASUNKUPIS

	# subjuntivo a tí, "su" primero
	Y	>	-Y,SUNAYPIS
	Y	>	-Y,SUNANPIS
	Y	>	-Y,SUNAYKUPIS
	Y	>	-Y,SUNANKUPIS

	# subjuntivo a uds, "na" primero
	Y	>	-Y,NASUYKICHEJPIS

	# subjuntivo a uds, "su" primero
	Y	>	-Y,SUNAYKICHEJPIS
	# participio pasado
	Y	>	-Y,SQAPIS

	# infinitivo personal
	Y	>	-Y,SQAYPIS
			# SQAYKI			# vea plusperf.
	Y	>	-Y,SQANPIS
			# SQANCHEJ		# vea plusperf.
			# SQAYKU	# vea plusperf.
	Y	>	-Y,SQAYKICHEJPIS
			# SQANKU	# vea plusperf.

	# infinitivo personal a mí
	Y	>	-Y,WASQAYKIPIS
	Y	>	-Y,WASQANPIS
	Y	>	-Y,WASQAYKICHEJPIS
			# WASQANKU		# vea plusperf.

	# infinitivo personal a nosotros
			# WASQANCHEJ	# vea plusperf.
			# WASQAYKU		# vea plusperf.

	# infinitivo personal a tí
	Y	>	-Y,SUSQAYPIS
	Y	>	-Y,SUSQANPIS
			# SUSQAYKU		# vea plusperf.
			# SUSQANKU		# vea plusperf.

	# infinitivo personal a Uds.
	Y	>	-Y,SUSQAYKICHEJPIS

	# participio presente
	Y	>	-Y,SPAPIS

	# participio presente a mí
	Y	>	-Y,WASPAPIS

	# participio presente a tí
	Y	>	-Y,SUSPAPIS

	# participio presente personal
	I Y	>	-IY,EJTIYPIS
	U Y	>	-UY,OJTIYPIS
	[^IU] Y	>	-Y,JTIYPIS
	I Y	>	-IY,EJTIYKIPIS
	U Y	>	-UY,OJTIYKIPIS
	[^IU] Y	>	-Y,JTIYKIPIS
	I Y	>	-IY,EJTINPIS
	U Y	>	-UY,OJTINPIS
	[^IU] Y	>	-Y,JTINPIS
	I Y	>	-IY,EJTINCHEJPIS
	U Y	>	-UY,OJTINCHEJPIS
	[^IU] Y	>	-Y,JTINCHEJPIS
	I Y	>	-IY,EJTIYKUPIS
	U Y	>	-UY,OJTIYKUPIS
	[^IU] Y	>	-Y,JTIYKUPIS
	I Y	>	-IY,EJTIYKICHEJPIS
	U Y	>	-UY,OJTIYKICHEJPIS
	[^IU] Y	>	-Y,JTIYKICHEJPIS
	I Y	>	-IY,EJTINKUPIS
	U Y	>	-UY,OJTINKUPIS
	[^IU] Y	>	-Y,JTINKUPIS

	# participio presente personal a mí
	Y	>	-Y,WAJTIYKIPIS
	Y	>	-Y,WAJTINPIS
	Y	>	-Y,WAJTIYKICHEJPIS
	Y	>	-Y,WAJTINKUPIS

	# participio presente personal a nosotros
	Y	>	-Y,WAJTINCHEJPIS
	Y	>	-Y,WAJTIYKUPIS

	# participio presente personal a tí
	Y	>	-Y,SOJTIYPIS
	Y	>	-Y,SOJTINPIS
	Y	>	-Y,SOJTIYKUPIS
	Y	>	-Y,SOJTINKUPIS

	# participio presente personal a Uds.
	Y	>	-Y,SOJTIYKICHEJPIS

	# participio activo
	I Y	>	-IY,EJPIS
	U Y	>	-UY,OJPIS
	[^IU] Y	>	-Y,JPIS

	# participio activo a mí
	Y	>	-Y,WAJPIS

	# participio activo a tí
	Y	>	-Y,SOJPIS

# verbos progresivos con sufijo -pis
	# indicativo presente progresivo
	Y	>	-Y,SANIPIS
	Y	>	-Y,SANKIPIS
	Y	>	-Y,SANPIS
	Y	>	-Y,SANCHEJPIS
	Y	>	-Y,SAYKUPIS
	Y	>	-Y,SANKICHEJPIS
	Y	>	-Y,SANKUPIS

	# indicativo presente a mí, -wa después
	Y	>	-Y,SAWANKIPIS
	Y	>	-Y,SAWANPIS
	Y	>	-Y,SAWANKICHEJPIS
	Y	>	-Y,SAWANKUPIS

	# indicativo presente a mí, -wa primero
	Y	>	-Y,WASANKIPIS
	Y	>	-Y,WASANPIS
	Y	>	-Y,WASANKICHEJPIS
	Y	>	-Y,WASANKUPIS

	# indicativo presente progresivo a nosotros, -wa después
	Y	>	-Y,SAWANCHEJPIS
	Y	>	-Y,SAWAYKUPIS

	# indicativo presente progresivo a nosotros, -wa primero
	Y	>	-Y,WASANCHEJPIS
	Y	>	-Y,WASAYKUPIS
	
	# indicativo presente a tí
	Y	>	-Y,SAYKIPIS
	Y	>	-Y,SASUNKIPIS
	Y	>	-Y,SASUYKUPIS
	Y	>	-Y,SASUNKUPIS

	# indicativo presente a uds.
	Y	>	-Y,SAYKICHEJPIS
	Y	>	-Y,SASUNKICHEJPIS
	
	# futuro
	Y	>	-Y,SASAJPIS
	Y	>	-Y,SANGAPIS
	Y	>	-Y,SASUNCHEJPIS
	Y	>	-Y,SASQAYKUPIS
	Y	>	-Y,SASAYKUPIS
	Y	>	-Y,SASAJKUPIS
	Y	>	-Y,SANQANKUPIS
	
	# futuro a mí, -wa después
	Y	>	-Y,SAWANQAPIS
	Y	>	-Y,SAWANQANKUPIS
	
	# futuro a mí, -wa primero
	Y	>	-Y,WASANQAPIS
	Y	>	-Y,WASANQANKUPIS
	
	# futuro a nosotros, -wa después
	Y	>	-Y,SAWASUNCHEJPIS
	Y	>	-Y,SAWASQAYKUPIS
	Y	>	-Y,SAWASAYKUPIS
	Y	>	-Y,SAWASAJKUPIS
	
	# futuro a nosotros, -wa primero
	Y	>	-Y,WASASUNCHEJPIS
	Y	>	-Y,WASASQAYKUPIS
	Y	>	-Y,WASASAYKUPIS
	Y	>	-Y,WASASAJKUPIS
	
	# futuro a tí
	Y	>	-Y,SASQAYKIPIS
	Y	>	-Y,SASONQAPIS
	Y	>	-Y,SASUSQAYKUPIS
	Y	>	-Y,SASUSAYKUPIS
	Y	>	-Y,SASUSAJKUPIS
	Y	>	-Y,SASONQANKUPIS
	
	# futuro a uds.
	Y	>	-Y,SASQAYKICHEJPIS
	Y	>	-Y,SASONQACHEJPIS
	
	# perfecto
	Y	>	-Y,SARQANIPIS
	Y	>	-Y,SARQANKIPIS
	Y	>	-Y,SARQAPIS
	Y	>	-Y,SARQANCHEJPIS
	Y	>	-Y,SARQAYKUPIS
	Y	>	-Y,SARQANKICHEJPIS
	Y	>	-Y,SARQANKUPIS

	# perfecto a mí, -wa después
	Y	>	-Y,SAWARQANKIPIS
	Y	>	-Y,SAWARQAPIS
	Y	>	-Y,SAWARQANKICHEJPIS
	Y	>	-Y,SAWARQANKUPIS

	# perfecto a mí, -wa primero
	Y	>	-Y,WASARQANKIPIS
	Y	>	-Y,WASARQAPIS
	Y	>	-Y,WASARQANKICHEJPIS
	Y	>	-Y,WASARQANKUPIS
	
	# perfecto a nosotros, -wa después
	Y	>	-Y,SAWARQANCHEJPIS
	Y	>	-Y,SAWARQAYKUPIS
	
	# perfecto a nosotros, -wa primero
	Y	>	-Y,WASARQANCHEJPIS
	Y	>	-Y,WASARQAYKUPIS
	# perfecto a tí
	Y	>	-Y,SARQAYKIPIS
	Y	>	-Y,SASORQAPIS
	Y	>	-Y,SASORQAYKUPIS
	Y	>	-Y,SASORQANKUPIS
	
	# perfecto a uds
	Y	>	-Y,SARQAYKICHEJPIS
	Y	>	-Y,SASORQACHEJPIS
	
	# pluscuamperfecto
	Y	>	-Y,SASQANIPIS
	Y	>	-Y,SASQANKIPIS
	Y	>	-Y,SASQANCHEJPIS
	Y	>	-Y,SASQAYKUPIS
	Y	>	-Y,SASQANKICHEJPIS
	Y	>	-Y,SASQANKUPIS
	
	# pluscuamperfecto a mí, -wa después
	Y	>	-Y,SAWASQANKIPIS
	Y	>	-Y,SAWASQAPIS
	Y	>	-Y,SAWASQANKICHEJPIS
	Y	>	-Y,SAWASQANKUPIS

	# pluscuamperfecto a mí, -wa primero
	Y	>	-Y,WASASQANKIPIS
	Y	>	-Y,WASASQAPIS
	Y	>	-Y,WASASQANKICHEJPIS
	Y	>	-Y,WASASQANKUPIS

	# pluscuamperfecto a nosotros, -wa después
	Y	>	-Y,SAWASQANCHEJPIS
	Y	>	-Y,SAWASQAYKUPIS

	# pluscuamperfecto a nosotros, -wa primero
	Y	>	-Y,WASASQANCHEJPIS
	Y	>	-Y,WASASQAYKUPIS

	# pluscuamperfecto a tí
	Y	>	-Y,SASQAYKIPIS
	Y	>	-Y,SASUSQAPIS
	Y	>	-Y,SASUSQAYKUPIS
	Y	>	-Y,SASUSQANKUPIS

	# pluscuamperfecto a uds.
	Y	>	-Y,SASQAYKICHEJPIS
	Y	>	-Y,SASUSQACHEJPIS

	# imperativo
	Y	>	-Y,SAYCHUNPIS
	Y	>	-Y,SASUNYCHEJPIS
	Y	>	-Y,SACHUNKUPIS

	# imperativo a mí, -wa después
	Y	>	-Y,SAWAYPIS
	Y	>	-Y,SAWACHUNPIS
	Y	>	-Y,SAWAYCHEJPIS
	Y	>	-Y,SAWACHUNKUPIS

	# imperativo a mí, -wa primero
	Y	>	-Y,WASAYPIS
	Y	>	-Y,WASACHUNPIS
	Y	>	-Y,WASAYCHEJPIS
	Y	>	-Y,WASACHUNKUPIS

	# imperativo a nosotros, -wa después
	Y	>	-Y,SAWASUNPIS
	Y	>	-Y,SAWAYKUPIS

	# imperativo a nosotros, -wa primero
	Y	>	-Y,WASASUNPIS
	Y	>	-Y,WASAYKUPIS

	# imperativo a tí
	Y	>	-Y,SASUCHUNPIS
	Y	>	-Y,SASUCHUNKUPIS

	# condicional
	Y	>	-Y,SAYMANPIS
	Y	>	-Y,SAWAJPIS
	Y	>	-Y,SANKIMANPIS
	Y	>	-Y,SANMANPIS
	Y	>	-Y,SASUNMANPIS
	Y	>	-Y,SASUNCHEJMANPIS
	Y	>	-Y,SAYKUMANPIS
	Y	>	-Y,SAWAJCHEJPIS
	Y	>	-Y,SANKICHEJMANPIS
	Y	>	-Y,SANKUMANPIS

	# condicional a mí, -wa después
	Y	>	-Y,SAWANKIMANPIS
	Y	>	-Y,SAWANMANPIS
	Y	>	-Y,SAWANKICHEJMANPIS
	Y	>	-Y,SAWANKUMANPIS

	# condicional a mí, -wa primero
	Y	>	-Y,WASANKIMANPIS
	Y	>	-Y,WASANMANPIS
	Y	>	-Y,WASANKICHEJMANPIS
	Y	>	-Y,WASANKUMANPIS

	# condicional a nosotros, -wa después
	Y	>	-Y,SAWANCHEJMANPIS
	Y	>	-Y,SAWAYKUMANPIS

	# condicional a nosotros, -wa primero
	Y	>	-Y,WASANCHEJMANPIS
	Y	>	-Y,WASAYKUMANPIS

	# condicional a tí
	Y	>	-Y,SAYKIMANPIS
	Y	>	-Y,SASUNKIMANPIS
	Y	>	-Y,SASUYKUMANPIS
	Y	>	-Y,SASUNKUMANPIS

	# condicional a uds
	Y	>	-Y,SAYKICHEJMANPIS
	Y	>	-Y,SASUNKICHEJMANPIS

	# subjuntivo
	Y	>	-Y,SANAPIS
	Y	>	-Y,SANAYPIS
	Y	>	-Y,SANAYKIPIS
	Y	>	-Y,SANANPIS
	Y	>	-Y,SANANCHEJPIS
	Y	>	-Y,SANAYKUPIS
	Y	>	-Y,SANAYKICHEJPIS
	Y	>	-Y,SANANKU

	# subjuntivo a mí, -wa después
	Y	>	-Y,SANAWAYKIPIS
	Y	>	-Y,SANAWANPIS
	Y	>	-Y,SANAWAYKICHEJPIS
	Y	>	-Y,SANAWANKUPIS

	# subjuntivo a mí, -wa primero
	Y	>	-Y,WASANAYKIPIS
	Y	>	-Y,WASANANPIS
	Y	>	-Y,WASANAYKICHEJPIS
	Y	>	-Y,WASANANKUPIS

	# subjuntivo a nosotros, -wa después
	Y	>	-Y,SANAWANCHEJPIS
	Y	>	-Y,SANAWAYKUPIS

	# subjuntivo a nosotros, -wa primero
	Y	>	-Y,WASANANCHEJPIS
	Y	>	-Y,WASANAYKUPIS

	# subjuntivo a tí,"na" primero
	Y	>	-Y,SANASUYPIS
	Y	>	-Y,SANASUNPIS
	Y	>	-Y,SANASUYKUPIS
	Y	>	-Y,SANASUNKUPIS

	# subjuntivo a tí, "su" primero
	Y	>	-Y,SASUNAYPIS
	Y	>	-Y,SASUNANPIS
	Y	>	-Y,SASUNAYKUPIS
	Y	>	-Y,SASUNANKUPIS

	# subjuntivo a uds, "na" primero
	Y	>	-Y,SANASUYKICHEJPIS

	# subjuntivo a uds, "su" primero
	Y	>	-Y,SASUNAYKICHEJPIS

	# participio pasado
	Y	>	-Y,SASQAPIS

	# infinitivo personal
	Y	>	-Y,SASQAYPIS
	Y	>	-Y,SASQAYKIPIS
	Y	>	-Y,SASQANPIS
	Y	>	-Y,SASQANCHEJPIS
	Y	>	-Y,SASQAYKUPIS
	Y	>	-Y,SASQAYKICHEJPIS
	Y	>	-Y,SASQANKUPIS

	# infinitivo personal a mí, -wa después
	Y	>	-Y,SAWASQAYKIPIS
	Y	>	-Y,SAWASQANPIS
	Y	>	-Y,SAWASQAYKICHEJPIS
	Y	>	-Y,SAWASQANKUPIS

	# infinitivo personal a mí, -wa primero
	Y	>	-Y,WASASQAYKIPIS
	Y	>	-Y,WASASQANPIS
	Y	>	-Y,WASASQAYKICHEJPIS
	Y	>	-Y,WASASQANKUPIS

	# infinitivo personal a nosotros, -wa después
	Y	>	-Y,SAWASQANCHEJPIS
	Y	>	-Y,SAWASQAYKUPIS

	# infinitivo personal a nosotros, -wa primero
	Y	>	-Y,WASASQANCHEJPIS
	Y	>	-Y,WASASQAYKUPIS
	# infinitivo personal a tí
	Y	>	-Y,SASUSQAYPIS
	Y	>	-Y,SASUSQANPIS
	Y	>	-Y,SASUSQAYKUPIS
	Y	>	-Y,SASUSQANKUPIS

	# infinitivo personal progresivo a uds.
	Y	>	-Y,SASUSQAYKICHEJPIS

	# participio presente progresivo
	Y	>	-Y,SASPAPIS

	# participio presente progresivo a mí, -wa después
	Y	>	-Y,SAWASPAPIS

	# participio presente progresivo a mí, -wa primero
	# existe?PIS
	Y	>	-Y,WASASPAPIS

	# participio presente progresivo a tí
	Y	>	-Y,SASUSPAPIS

	# participio presente personal progresivo
	Y	>	-Y,SAJTIYPIS
	Y	>	-Y,SAJTIYKIPIS
	Y	>	-Y,SAJTINPIS
	Y	>	-Y,SAJTINCHEJPIS
	Y	>	-Y,SAJTIYKUPIS
	Y	>	-Y,SAJTIYKICHEJPIS
	Y	>	-Y,SAJTINKUPIS

	# participio presente personal progresivo a mí, -wa después
	Y	>	-Y,SAWAJTIYKIPIS
	Y	>	-Y,SAWAJTINPIS
	Y	>	-Y,SAWAJTIYKICHEJPIS
	Y	>	-Y,SAWAJTINKUPIS

	# participio presente personal progresivo a mí, -wa primero
	Y	>	-Y,WASAJTIYKIPIS
	Y	>	-Y,WASAJTINPIS
	Y	>	-Y,WASAJTIYKICHEJPIS
	Y	>	-Y,WASAJTINKUPIS

	# participio presente personal progresivo a nosotros, -wa después
	Y	>	-Y,SAWAJTINCHEJPIS
	Y	>	-Y,SAWAJTIYKUPIS

	# participio presente personal progresivo a nosotros, -wa primero
	Y	>	-Y,WASAJTINCHEJPIS
	Y	>	-Y,WASAJTIYKUPIS

	# participio presente personal progresivo a tí
	Y	>	-Y,SASOJTIYPIS
	Y	>	-Y,SASOJTINPIS
	Y	>	-Y,SASOJTIYKUPIS
	Y	>	-Y,SASOJTINKUPIS

	# participio presente personal progresivo a Uds.
	Y	>	-Y,SASOJTIYKICHEJPIS

#
# **********************************************  
# forma -sha
#
	# indicativo presente progresivo
	Y	>	-Y,SHANIPIS
	Y	>	-Y,SHANKIPIS
	Y	>	-Y,SHANPIS
	Y	>	-Y,SHANCHEJPIS
	Y	>	-Y,SHAYKUPIS
	Y	>	-Y,SHANKICHEJPIS
	Y	>	-Y,SHANKUPIS

	# indicativo presente a mí, -wa después
	Y	>	-Y,SHAWANKIPIS
	Y	>	-Y,SHAWANPIS
	Y	>	-Y,SHAWANKICHEJPIS
	Y	>	-Y,SHAWANKUPIS

	# indicativo presente a mí, -wa primero
	Y	>	-Y,WASHANKIPIS
	Y	>	-Y,WASHANPIS
	Y	>	-Y,WASHANKICHEJPIS
	Y	>	-Y,WASHANKUPIS

	# indicativo presente progresivo a nosotros, -wa después
	Y	>	-Y,SHAWANCHEJPIS
	Y	>	-Y,SHAWAYKUPIS

	# indicativo presente progresivo a nosotros, -wa primero
	Y	>	-Y,WASHANCHEJPIS
	Y	>	-Y,WASHAYKUPIS
	
	# indicativo presente a tí
	Y	>	-Y,SHAYKIPIS
	Y	>	-Y,SHASUNKIPIS
	Y	>	-Y,SHASUYKUPIS
	Y	>	-Y,SHASUNKUPIS

	# indicativo presente a uds.
	Y	>	-Y,SHAYKICHEJPIS
	Y	>	-Y,SHASUNKICHEJPIS
	
	# futuro
	Y	>	-Y,SHASAJPIS
	Y	>	-Y,SHANGAPIS
	Y	>	-Y,SHASUNCHEJPIS
	Y	>	-Y,SHASQAYKUPIS
	Y	>	-Y,SHASAYKUPIS
	Y	>	-Y,SHASAJKUPIS
	Y	>	-Y,SHANQANKUPIS
	
	# futuro a mí, -wa después
	Y	>	-Y,SHAWANQAPIS
	Y	>	-Y,SHAWANQANKUPIS
	
	# futuro a mí, -wa primero
	Y	>	-Y,WASHANQAPIS
	Y	>	-Y,WASHANQANKUPIS
	
	# futuro a nosotros, -wa después
	Y	>	-Y,SHAWASUNCHEJPIS
	Y	>	-Y,SHAWASQAYKUPIS
	Y	>	-Y,SHAWASAYKUPIS
	Y	>	-Y,SHAWASAJKUPIS
	
	# futuro a nosotros, -wa primero
	Y	>	-Y,WASHASUNCHEJPIS
	Y	>	-Y,WASHASQAYKUPIS
	Y	>	-Y,WASHASAYKUPIS
	Y	>	-Y,WASHASAJKUPIS
	
	# futuro a tí
	Y	>	-Y,SHASQAYKIPIS
	Y	>	-Y,SHASONQAPIS
	Y	>	-Y,SHASUSQAYKUPIS
	Y	>	-Y,SHASUSAYKUPIS
	Y	>	-Y,SHASUSAJKUPIS
	Y	>	-Y,SHASONQANKUPIS
	
	# futuro a uds.
	Y	>	-Y,SHASQAYKICHEJPIS
	Y	>	-Y,SHASONQACHEJPIS
	
	# perfecto
	Y	>	-Y,SHARQANIPIS
	Y	>	-Y,SHARQANKIPIS
	Y	>	-Y,SHARQAPIS
	Y	>	-Y,SHARQANCHEJPIS
	Y	>	-Y,SHARQAYKUPIS
	Y	>	-Y,SHARQANKICHEJPIS
	Y	>	-Y,SHARQANKUPIS

	# perfecto a mí, -wa después
	Y	>	-Y,SHAWARQANKIPIS
	Y	>	-Y,SHAWARQAPIS
	Y	>	-Y,SHAWARQANKICHEJPIS
	Y	>	-Y,SHAWARQANKUPIS

	# perfecto a mí, -wa primero
	Y	>	-Y,WASHARQANKIPIS
	Y	>	-Y,WASHARQAPIS
	Y	>	-Y,WASHARQANKICHEJPIS
	Y	>	-Y,WASHARQANKUPIS
	
	# perfecto a nosotros, -wa después
	Y	>	-Y,SHAWARQANCHEJPIS
	Y	>	-Y,SHAWARQAYKUPIS
	
	# perfecto a nosotros, -wa primero
	Y	>	-Y,WASHARQANCHEJPIS
	Y	>	-Y,WASHARQAYKUPIS

	# perfecto a tí
	Y	>	-Y,SHARQAYKIPIS
	Y	>	-Y,SHASORQAPIS
	Y	>	-Y,SHASORQAYKUPIS
	Y	>	-Y,SHASORQANKUPIS
	
	# perfecto a uds
	Y	>	-Y,SHARQAYKICHEJPIS
	Y	>	-Y,SHASORQACHEJPIS
	
	# pluscuamperfecto
	Y	>	-Y,SHASQANIPIS
	Y	>	-Y,SHASQANKIPIS
	Y	>	-Y,SHASQANCHEJPIS
	Y	>	-Y,SHASQAYKUPIS
	Y	>	-Y,SHASQANKICHEJPIS
	Y	>	-Y,SHASQANKUPIS
	
	# pluscuamperfecto a mí, -wa después
	Y	>	-Y,SHAWASQANKIPIS
	Y	>	-Y,SHAWASQAPIS
	Y	>	-Y,SHAWASQANKICHEJPIS
	Y	>	-Y,SHAWASQANKUPIS

	# pluscuamperfecto a mí, -wa primero
	Y	>	-Y,WASHASQANKIPIS
	Y	>	-Y,WASHASQAPIS
	Y	>	-Y,WASHASQANKICHEJPIS
	Y	>	-Y,WASHASQANKUPIS

	# pluscuamperfecto a nosotros, -wa después
	Y	>	-Y,SHAWASQANCHEJPIS
	Y	>	-Y,SHAWASQAYKUPIS

	# pluscuamperfecto a nosotros, -wa primero
	Y	>	-Y,WASHASQANCHEJPIS
	Y	>	-Y,WASHASQAYKUPIS

	# pluscuamperfecto a tí
	Y	>	-Y,SHASQAYKIPIS
	Y	>	-Y,SHASUSQAPIS
	Y	>	-Y,SHASUSQAYKUPIS
	Y	>	-Y,SHASUSQANKUPIS

	# pluscuamperfecto a uds.
	Y	>	-Y,SHASQAYKICHEJPIS
	Y	>	-Y,SHASUSQACHEJPIS

	# imperativo
	Y	>	-Y,SHAYCHUNPIS
	Y	>	-Y,SHASUNYCHEJPIS
	Y	>	-Y,SHACHUNKUPIS

	# imperativo a mí, -wa después
	Y	>	-Y,SHAWAYPIS
	Y	>	-Y,SHAWACHUNPIS
	Y	>	-Y,SHAWAYCHEJPIS
	Y	>	-Y,SHAWACHUNKUPIS

	# imperativo a mí, -wa primero
	Y	>	-Y,WASHAYPIS
	Y	>	-Y,WASHACHUNPIS
	Y	>	-Y,WASHAYCHEJPIS
	Y	>	-Y,WASHACHUNKUPIS

	# imperativo a nosotros, -wa después
	Y	>	-Y,SHAWASUNPIS
	Y	>	-Y,SHAWAYKUPIS

	# imperativo a nosotros, -wa primero
	Y	>	-Y,WASHASUNPIS
	Y	>	-Y,WASHAYKUPIS

	# imperativo a tí
	Y	>	-Y,SHASUCHUNPIS
	Y	>	-Y,SHASUCHUNKUPIS

	# condicional
	Y	>	-Y,SHAYMANPIS
	Y	>	-Y,SHAWAJPIS
	Y	>	-Y,SHANKIMANPIS
	Y	>	-Y,SHANMANPIS
	Y	>	-Y,SHASUNMANPIS
	Y	>	-Y,SHASUNCHEJMANPIS
	Y	>	-Y,SHAYKUMANPIS
	Y	>	-Y,SHAWAJCHEJPIS
	Y	>	-Y,SHANKICHEJMANPIS
	Y	>	-Y,SHANKUMANPIS

	# condicional a mí, -wa después
	Y	>	-Y,SHAWANKIMANPIS
	Y	>	-Y,SHAWANMANPIS
	Y	>	-Y,SHAWANKICHEJMANPIS
	Y	>	-Y,SHAWANKUMANPIS

	# condicional a mí, -wa primero
	Y	>	-Y,WASHANKIMANPIS
	Y	>	-Y,WASHANMANPIS
	Y	>	-Y,WASHANKICHEJMANPIS
	Y	>	-Y,WASHANKUMANPIS
	# condicional a nosotros, -wa después
	Y	>	-Y,SHAWANCHEJMANPIS
	Y	>	-Y,SHAWAYKUMANPIS

	# condicional a nosotros, -wa primero
	Y	>	-Y,WASHANCHEJMANPIS
	Y	>	-Y,WASHAYKUMANPIS

	# condicional a tí
	Y	>	-Y,SHAYKIMANPIS
	Y	>	-Y,SHASUNKIMANPIS
	Y	>	-Y,SHASUYKUMANPIS
	Y	>	-Y,SHASUNKUMANPIS

	# condicional a uds
	Y	>	-Y,SHAYKICHEJMANPIS
	Y	>	-Y,SHASUNKICHEJMANPIS

	# subjuntivo
	Y	>	-Y,SHANAPIS
	Y	>	-Y,SHANAYPIS
	Y	>	-Y,SHANAYKIPIS
	Y	>	-Y,SHANANPIS
	Y	>	-Y,SHANANCHEJPIS
	Y	>	-Y,SHANAYKUPIS
	Y	>	-Y,SHANAYKICHEJPIS
	Y	>	-Y,SHANANKUPIS

	# subjuntivo a mí, -wa después
	Y	>	-Y,SHANAWAYKIPIS
	Y	>	-Y,SHANAWANPIS
	Y	>	-Y,SHANAWAYKICHEJPIS
	Y	>	-Y,SHANAWANKUPIS

	# subjuntivo a mí, -wa primero
	Y	>	-Y,WASHANAYKIPIS
	Y	>	-Y,WASHANANPIS
	Y	>	-Y,WASHANAYKICHEJPIS
	Y	>	-Y,WASHANANKUPIS

	# subjuntivo a nosotros, -wa después
	Y	>	-Y,SHANAWANCHEJPIS
	Y	>	-Y,SHANAWAYKUPIS

	# subjuntivo a nosotros, -wa primero
	Y	>	-Y,WASHANANCHEJPIS
	Y	>	-Y,WASHANAYKUPIS

	# subjuntivo a tí,"na" primero
	Y	>	-Y,SHANASUYPIS
	Y	>	-Y,SHANASUNPIS
	Y	>	-Y,SHANASUYKUPIS
	Y	>	-Y,SHANASUNKUPIS

	# subjuntivo a tí, "su" primero
	Y	>	-Y,SHASUNAYPIS
	Y	>	-Y,SHASUNANPIS
	Y	>	-Y,SHASUNAYKUPIS
	Y	>	-Y,SHASUNANKUPIS

	# subjuntivo a uds, "na" primero
	Y	>	-Y,SHANASUYKICHEJPIS

	# subjuntivo a uds, "su" primero
	Y	>	-Y,SHASUNAYKICHEJPIS

	# participio pasado
	Y	>	-Y,SHASQAPIS

	# infinitivo personal
	Y	>	-Y,SHASQAYPIS
	Y	>	-Y,SHASQAYKIPIS
	Y	>	-Y,SHASQANPIS
	Y	>	-Y,SHASQANCHEJPIS
	Y	>	-Y,SHASQAYKUPIS
	Y	>	-Y,SHASQAYKICHEJPIS
	Y	>	-Y,SHASQANKUPIS

	# infinitivo personal a mí, -wa después
	Y	>	-Y,SHAWASQAYKIPIS
	Y	>	-Y,SHAWASQANPIS
	Y	>	-Y,SHAWASQAYKICHEJPIS
	Y	>	-Y,SHAWASQANKUPIS

	# infinitivo personal a mí, -wa primero
	Y	>	-Y,WASHASQAYKIPIS
	Y	>	-Y,WASHASQANPIS
	Y	>	-Y,WASHASQAYKICHEJPIS
	Y	>	-Y,WASHASQANKUPIS

	# infinitivo personal a nosotros, -wa después
	Y	>	-Y,SHAWASQANCHEJPIS
	Y	>	-Y,SHAWASQAYKUPIS

	# infinitivo personal a nosotros, -wa primero
	Y	>	-Y,WASHASQANCHEJPIS
	Y	>	-Y,WASHASQAYKUPIS

	# infinitivo personal a tí
	Y	>	-Y,SHASUSQAYPIS
	Y	>	-Y,SHASUSQANPIS
	Y	>	-Y,SHASUSQAYKUPIS
	Y	>	-Y,SHASUSQANKUPIS

	# infinitivo personal progresivo a uds.
	Y	>	-Y,SHASUSQAYKICHEJPIS

	# participio presente progresivo
	Y	>	-Y,SHASPAPIS

	# participio presente progresivo a mí, -wa después
	Y	>	-Y,SHAWASPAPIS

	# participio presente progresivo a mí, -wa primero
	# existe?
	Y	>	-Y,WASHASPAPIS

	# participio presente progresivo a tí
	Y	>	-Y,SHASUSPAPIS

	# participio presente personal progresivo
	Y	>	-Y,SHAJTIYPIS
	Y	>	-Y,SHAJTIYKIPIS
	Y	>	-Y,SHAJTINPIS
	Y	>	-Y,SHAJTINCHEJPIS
	Y	>	-Y,SHAJTIYKUPIS
	Y	>	-Y,SHAJTIYKICHEJPIS
	Y	>	-Y,SHAJTINKUPIS

	# participio presente personal progresivo a mí, -wa después
	Y	>	-Y,SHAWAJTIYKIPIS
	Y	>	-Y,SHAWAJTINPIS
	Y	>	-Y,SHAWAJTIYKICHEJPIS
	Y	>	-Y,SHAWAJTINKUPIS

	# participio presente personal progresivo a mí, -wa primero
	Y	>	-Y,WASHAJTIYKIPIS
	Y	>	-Y,WASHAJTINPIS
	Y	>	-Y,WASHAJTIYKICHEJPIS
	Y	>	-Y,WASHAJTINKUPIS

	# participio presente personal progresivo a nosotros, -wa después
	Y	>	-Y,SHAWAJTINCHEJPIS
	Y	>	-Y,SHAWAJTIYKUPIS

	# participio presente personal progresivo a nosotros, -wa primero
	Y	>	-Y,WASHAJTINCHEJPIS
	Y	>	-Y,WASHAJTIYKUPIS

	# participio presente personal progresivo a tí
	Y	>	-Y,SHASOJTIYPIS
	Y	>	-Y,SHASOJTINPIS
	Y	>	-Y,SHASOJTIYKUPIS
	Y	>	-Y,SHASOJTINKUPIS

	# participio presente personal progresivo a Uds.
	Y	>	-Y,SHASOJTIYKICHEJPIS


#******************************
# verbos con sufijo -ña:
	# indicativo presente
	Y	>	-Y,NIÑA
	Y	>	-Y,NKIÑA
	Y	>	-Y,NÑA
	Y	>	-Y,NCHEJÑA
	Y	>	-Y,YKUÑA
	Y	>	-Y,NKICHEJÑA
	Y	>	-Y,NKURAJÑA

	# indicativo presente a mí
	Y	>	-Y,WANKIÑA
	Y	>	-Y,WANÑA
	Y	>	-Y,WANKICHEJÑA
	Y	>	-Y,WANKUÑA

	# indicativo presente a nosotros
	Y	>	-Y,WANCHEJÑA
	Y	>	-Y,WAYKUÑA

	# indicativo presente a tí
	Y	>	-Y,YKIÑA
	Y	>	-Y,SUNKIÑA
	Y	>	-Y,SUYKUÑA
	Y	>	-Y,SUNKUÑA

	# indicativo presente a uds
	Y	>	-Y,YKICHEJÑA
	Y	>	-Y,SUNKICHEJÑA
	Y	>	-Y,SUNSUNKUÑA

	# futuro
	Y		>	-Y,SAJÑA
	U Y	>	-UY,ONQAÑA
	I Y	>	-IY,ENQAÑA
	[^IU] Y	>	-Y,NQAÑA
	Y		>	-Y,SUNCHEJÑA
	Y		>	-Y,SQAYKUÑA
	Y		>	-Y,SAYKUÑA
	Y		>	-Y,SAJKUÑA
	U Y	>	-UY,ONQANKUÑA
	I Y	>	-IY,ENQANKUÑA
	[^IU] Y	>	-Y,NQANKUÑA

	# futuro a mí
	Y	>	-Y,WANQAÑA
	Y	>	-Y,WANQANKUÑA

	# futuro a nosotros
	Y	>	-Y,WASUNCHEJÑA
	Y	>	-Y,WASQAYKUÑA
	Y	>	-Y,WASAYKUÑA
	Y	>	-Y,WASAJKUÑA

	# futuro a tí
	Y	>	-Y,SQAYKIÑA
	Y	>	-Y,SONQAÑA
	Y	>	-Y,SUSQAYKUÑA
	Y	>	-Y,SUSAYKUÑA
	Y	>	-Y,SUSAJKUÑA
	Y	>	-Y,SONQANKUÑA

	# futuro a uds.
	Y	>	-Y,QAYKICHEJÑA
	Y	>	-Y,SONQACHEJÑA
	Y	>	-Y,SQAYKICHEJÑA
	Y	>	-Y,SONQACHEJÑA

	# perfecto
	I Y	>	-IY,ERQANIÑA
	U Y	>	-UY,ORQANIÑA
	[^IU] Y	>	-Y,RQANIÑA
	I Y	>	-IY,ERQANKIÑA
	U Y	>	-UY,ORQANKIÑA
	[^IU] Y	>	-Y,RQANKIÑA
	I Y	>	-IY,ERQAÑA
	U Y	>	-UY,ORQAÑA
	[^IU] Y	>	-Y,RQAÑA
	I Y	>	-IY,ERQANCHEJÑA
	U Y	>	-UY,ORQANCHEJÑA
	[^IU] Y	>	-Y,RQANCHEJÑA
	I Y	>	-IY,ERQAYKUÑA
	U Y	>	-UY,ORQAYKUÑA
	[^IU] Y	>	-Y,RQAYKUÑA
	I Y	>	-IY,ERQANKICHEJÑA
	U Y	>	-UY,ORQANKICHEJÑA
	[^IU] Y	>	-Y,RQANKICHEJÑA
	I Y	>	-IY,ERQANKUÑA
	U Y	>	-UY,ORQANKUÑA
	[^IU] Y	>	-Y,RQANKUÑA

	# perfecto a mí
	Y		>	-Y,WARQANKIÑA
	Y		>	-Y,WARQAWAÑA
	I Y	>	-IY,ERQANKICHEJÑA
	U Y	>	-UY,ORQANKICHEJÑA
	[^IU] Y	>	-Y,RQANKICHEJÑA
	Y		>	-Y,WARQANKUÑA

	# perfecto a nosotros
	Y	>	-Y,WARQANCHEJÑA
	Y	>	-Y,WARQAYKUÑA

	# perfecto a tí
	I Y	>	-IY,ERQAYKIÑA
	U Y	>	-UY,ORQAYKIÑA
	[^IU] Y	>	-Y,RQAYKIÑA
	Y		>	-Y,SORQAÑA
	Y		>	-Y,SORQAYKUÑA
	Y		>	-Y,SORQANKUÑA

	# perfecto a uds
	I Y	>	-IY,ERQAYKICHEJÑA
	U Y	>	-UY,ORQAYKICHEJÑA
	[^IU] Y	>	-Y,RQAYKICHEJÑA
	Y		>	-Y,SORQACHEJÑA

	# pluscuamperfecto
	Y	>	-Y,SQANIÑA
	Y	>	-Y,SQANKIÑA
#	Y	>	-Y,SQA	# ya existe como participio pasado
	Y	>	-Y,SQANCHEJÑA
#	Y	>	-Y,SQAYKU		# ya existe en futuro
	Y	>	-Y,SQANKICHEJÑA
	Y	>	-Y,SQANKUÑA

	# pluscuamperfecto a mí
	Y	>	-Y,WASQANKIÑA
	Y	>	-Y,WASQAÑA
	Y	>	-Y,WASQANKICHEJÑA
	Y	>	-Y,WASQANKUÑA

	# pluscuamperfecto a nosotros
	Y	>	-Y,WASQANCHEJÑA
#	Y	>	-Y,WASQAYKU		# ya existe en futuro

	# pluscuamperfecto a tí
#	Y	>	-Y,SQAYKI		# ya existe en futuro
	Y	>	-Y,SUSQAÑA
#	Y	>	-Y,SUSQAYKU		# ya existe en futuro
	Y	>	-Y,SUSQANKUÑA

	# pluscuamperfecto a uds.
#	Y	>	-Y,SQAYKICHEJ	# ya existe en futuro
	Y	>	-Y,SUSQACHEJÑA

	# imperativo
	Y	>	-Y,YCHUNÑA
	Y	>	-Y,SUNYCHEJÑA
	Y	>	-Y,CHUNKUÑA

	# imperativo a mí
	Y	>	-Y,WAYÑA
	Y	>	-Y,WACHUNÑA
	Y	>	-Y,WAYCHEJÑA
	Y	>	-Y,WACHUNKUÑA
	# imperativo a nosotros
	Y	>	-Y,WASUNÑA
#	Y	>	-Y,WAYKU	# ya existe en el presente

	# imperativo a tí
	Y	>	-Y,SUCHUNÑA
	Y	>	-Y,SUCHUNKUÑA

	# condicional
	Y	>	-Y,YMANÑA
	Y	>	-Y,WAJÑA
	Y	>	-Y,NKIMANÑA
	Y	>	-Y,NMANÑA
	Y	>	-Y,SUNMANÑA
	Y	>	-Y,SUNCHEJMANÑA
	Y	>	-Y,YKUMANÑA
	Y	>	-Y,WAJCHEJÑA
	Y	>	-Y,NKICHEJMANÑA
	Y	>	-Y,NKUMANÑA

	# condicional a mí
	Y	>	-Y,WANKIMANÑA
	Y	>	-Y,WANMANÑA
	Y	>	-Y,WANKICHEJMANÑA
	Y	>	-Y,WANKUMANÑA

	# condicional a nosotros
	Y	>	-Y,WANCHEJMANÑA
	Y	>	-Y,WAYKUMANÑA

	# condicional a tí
	Y	>	-Y,YKIMANÑA
	Y	>	-Y,SUNKIMANÑA
	Y	>	-Y,SUYKUMANÑA
	Y	>	-Y,SUNKUMANÑA

	# condicional a uds
	Y	>	-Y,YKICHEJMANÑA
	Y	>	-Y,SUNKICHEJMANÑA

	# subjuntivo
	Y	>	-Y,NAÑA
	Y	>	-Y,NAYÑA
	Y	>	-Y,NAYKIÑA
	Y	>	-Y,NANÑA
	Y	>	-Y,NANCHEJÑA
	Y	>	-Y,NAYKUÑA
	Y	>	-Y,NAYKICHEJÑA
	Y	>	-Y,NANKUÑA

	# subjuntivo a mí
	Y	>	-Y,NAWAYKIÑA
	Y	>	-Y,NAWANÑA
	Y	>	-Y,NAWAYKICHEJÑA
	Y	>	-Y,NAWANKUÑA

	# subjuntivo a nosotros
	Y	>	-Y,NAWANCHEJÑA
	Y	>	-Y,NAWAYKUÑA

	# subjuntivo a tí,"na" primero
	Y	>	-Y,NASUYÑA
	Y	>	-Y,NASUNÑA
	Y	>	-Y,NASUYKUÑA
	Y	>	-Y,NASUNKUÑA

	# subjuntivo a tí, "su" primero
	Y	>	-Y,SUNAYÑA
	Y	>	-Y,SUNANÑA
	Y	>	-Y,SUNAYKUÑA
	Y	>	-Y,SUNANKUÑA
	# subjuntivo a uds, "na" primero
	Y	>	-Y,NASUYKICHEJÑA

	# subjuntivo a uds, "su" primero
	Y	>	-Y,SUNAYKICHEJÑA

	# participio pasado
	Y	>	-Y,SQAÑA

	# infinitivo personal
	Y	>	-Y,SQAYÑA
			# SQAYKI			# vea plusperf.
	Y	>	-Y,SQANÑA
			# SQANCHEJ		# vea plusperf.
			# SQAYKU	# vea plusperf.
	Y	>	-Y,SQAYKICHEJÑA
			# SQANKU	# vea plusperf.

	# infinitivo personal a mí
	Y	>	-Y,WASQAYKIÑA
	Y	>	-Y,WASQANÑA
	Y	>	-Y,WASQAYKICHEJÑA
			# WASQANKU		# vea plusperf.

	# infinitivo personal a nosotros
			# WASQANCHEJ	# vea plusperf.
			# WASQAYKU		# vea plusperf.

	# infinitivo personal a tí
	Y	>	-Y,SUSQAYÑA
	Y	>	-Y,SUSQANÑA
			# SUSQAYKU		# vea plusperf.
			# SUSQANKU		# vea plusperf.

	# infinitivo personal a Uds.
	Y	>	-Y,SUSQAYKICHEJÑA

	# participio presente
	Y	>	-Y,SPAÑA

	# participio presente a mí
	Y	>	-Y,WASPAÑA

	# participio presente a tí
	Y	>	-Y,SUSPAÑA
	# participio presente personal
	I Y	>	-IY,EJTIYÑA
	U Y	>	-UY,OJTIYÑA
	[^IU] Y	>	-Y,JTIYÑA
	I Y	>	-IY,EJTIYKIÑA
	U Y	>	-UY,OJTIYKIÑA
	[^IU] Y	>	-Y,JTIYKIÑA
	I Y	>	-IY,EJTINÑA
	U Y	>	-UY,OJTINÑA
	[^IU] Y	>	-Y,JTINÑA
	I Y	>	-IY,EJTINCHEJÑA
	U Y	>	-UY,OJTINCHEJÑA
	[^IU] Y	>	-Y,JTINCHEJÑA
	I Y	>	-IY,EJTIYKUÑA
	U Y	>	-UY,OJTIYKUÑA
	[^IU] Y	>	-Y,JTIYKUÑA
	I Y	>	-IY,EJTIYKICHEJÑA
	U Y	>	-UY,OJTIYKICHEJÑA
	[^IU] Y	>	-Y,JTIYKICHEJÑA
	I Y	>	-IY,EJTINKUÑA
	U Y	>	-UY,OJTINKUÑA
	[^IU] Y	>	-Y,JTINKUÑA

	# participio presente personal a mí
	Y	>	-Y,WAJTIYKIÑA
	Y	>	-Y,WAJTINÑA
	Y	>	-Y,WAJTIYKICHEJÑA
	Y	>	-Y,WAJTINKUÑA

	# participio presente personal a nosotros
	Y	>	-Y,WAJTINCHEJÑA
	Y	>	-Y,WAJTIYKUÑA

	# participio presente personal a tí
	Y	>	-Y,SOJTIYÑA
	Y	>	-Y,SOJTINÑA
	Y	>	-Y,SOJTIYKUÑA
	Y	>	-Y,SOJTINKUÑA

	# participio presente personal a Uds.
	Y	>	-Y,SOJTIYKICHEJÑA

	# participio activo
	I Y	>	-IY,EJÑA
	U Y	>	-UY,OJÑA
	[^IU] Y	>	-Y,JÑA

	# participio activo a mí
	Y	>	-Y,WAJÑA

	# participio activo a tí
	Y	>	-Y,SOJÑA

# verbos progresivos con sufijo -ña
# con progresivo -sa
	# indicativo presente progresivo
	Y	>	-Y,SANIÑA
	Y	>	-Y,SANKIÑA
	Y	>	-Y,SANÑA
	Y	>	-Y,SANCHEJÑA
	Y	>	-Y,SAYKUÑA
	Y	>	-Y,SANKICHEJÑA
	Y	>	-Y,SANKUÑA

	# indicativo presente a mí, -wa después
	Y	>	-Y,SAWANKIÑA
	Y	>	-Y,SAWANÑA
	Y	>	-Y,SAWANKICHEJÑA
	Y	>	-Y,SAWANKUÑA

	# indicativo presente a mí, -wa primero
	Y	>	-Y,WASANKIÑA
	Y	>	-Y,WASANÑA
	Y	>	-Y,WASANKICHEJÑA
	Y	>	-Y,WASANKUÑA

	# indicativo presente progresivo a nosotros, -wa después
	Y	>	-Y,SAWANCHEJÑA
	Y	>	-Y,SAWAYKUÑA

	# indicativo presente progresivo a nosotros, -wa primero
	Y	>	-Y,WASANCHEJÑA
	Y	>	-Y,WASAYKUÑA
	
	# indicativo presente a tí
	Y	>	-Y,SAYKIÑA
	Y	>	-Y,SASUNKIÑA
	Y	>	-Y,SASUYKUÑA
	Y	>	-Y,SASUNKUÑA

	# indicativo presente a uds.
	Y	>	-Y,SAYKICHEJÑA
	Y	>	-Y,SASUNKICHEJÑA
	
	# futuro
	Y	>	-Y,SASAJÑA
	Y	>	-Y,SANGAÑA
	Y	>	-Y,SASUNCHEJÑA
	Y	>	-Y,SASQAYKUÑA
	Y	>	-Y,SASAYKUÑA
	Y	>	-Y,SASAJKUÑA
	Y	>	-Y,SANQANKUÑA
	
	# futuro a mí, -wa después
	Y	>	-Y,SAWANQAÑA
	Y	>	-Y,SAWANQANKUÑA
	
	# futuro a mí, -wa primero
	Y	>	-Y,WASANQAÑA
	Y	>	-Y,WASANQANKUÑA
	
	# futuro a nosotros, -wa después
	Y	>	-Y,SAWASUNCHEJÑA
	Y	>	-Y,SAWASQAYKUÑA
	Y	>	-Y,SAWASAYKUÑA
	Y	>	-Y,SAWASAJKUÑA
	
	# futuro a nosotros, -wa primero
	Y	>	-Y,WASASUNCHEJÑA
	Y	>	-Y,WASASQAYKUÑA
	Y	>	-Y,WASASAYKUÑA
	Y	>	-Y,WASASAJKUÑA
	
	# futuro a tí
	Y	>	-Y,SASQAYKIÑA
	Y	>	-Y,SASONQAÑA
	Y	>	-Y,SASUSQAYKUÑA
	Y	>	-Y,SASUSAYKUÑA
	Y	>	-Y,SASUSAJKUÑA
	Y	>	-Y,SASONQANKUÑA
	
	# futuro a uds.
	Y	>	-Y,SASQAYKICHEJÑA
	Y	>	-Y,SASONQACHEJÑA
	
	# perfecto
	Y	>	-Y,SARQANIÑA
	Y	>	-Y,SARQANKIÑA
	Y	>	-Y,SARQAÑA
	Y	>	-Y,SARQANCHEJÑA
	Y	>	-Y,SARQAYKUÑA
	Y	>	-Y,SARQANKICHEJÑA
	Y	>	-Y,SARQANKUÑA

	# perfecto a mí, -wa después
	Y	>	-Y,SAWARQANKIÑA
	Y	>	-Y,SAWARQAÑA
	Y	>	-Y,SAWARQANKICHEJÑA
	Y	>	-Y,SAWARQANKUÑA

	# perfecto a mí, -wa primero
	Y	>	-Y,WASARQANKIÑA
	Y	>	-Y,WASARQAÑA
	Y	>	-Y,WASARQANKICHEJÑA
	Y	>	-Y,WASARQANKUÑA
	
	# perfecto a nosotros, -wa después
	Y	>	-Y,SAWARQANCHEJÑA
	Y	>	-Y,SAWARQAYKUÑA
	
	# perfecto a nosotros, -wa primero
	Y	>	-Y,WASARQANCHEJÑA
	Y	>	-Y,WASARQAYKUÑA

	# perfecto a tí
	Y	>	-Y,SARQAYKIÑA
	Y	>	-Y,SASORQAÑA
	Y	>	-Y,SASORQAYKUÑA
	Y	>	-Y,SASORQANKUÑA
	
	# perfecto a uds
	Y	>	-Y,SARQAYKICHEJÑA
	Y	>	-Y,SASORQACHEJÑA
	
	# pluscuamperfecto
	Y	>	-Y,SASQANIÑA
	Y	>	-Y,SASQANKIÑA
	Y	>	-Y,SASQANCHEJÑA
	Y	>	-Y,SASQAYKUÑA
	Y	>	-Y,SASQANKICHEJÑA
	Y	>	-Y,SASQANKUÑA
	
	# pluscuamperfecto a mí, -wa después
	Y	>	-Y,SAWASQANKIÑA
	Y	>	-Y,SAWASQAÑA
	Y	>	-Y,SAWASQANKICHEJÑA
	Y	>	-Y,SAWASQANKUÑA

	# pluscuamperfecto a mí, -wa primero
	Y	>	-Y,WASASQANKIÑA
	Y	>	-Y,WASASQAÑA
	Y	>	-Y,WASASQANKICHEJÑA
	Y	>	-Y,WASASQANKUÑA

	# pluscuamperfecto a nosotros, -wa después
	Y	>	-Y,SAWASQANCHEJÑA
	Y	>	-Y,SAWASQAYKUÑA
	# pluscuamperfecto a nosotros, -wa primero
	Y	>	-Y,WASASQANCHEJÑA
	Y	>	-Y,WASASQAYKUÑA

	# pluscuamperfecto a tí
	Y	>	-Y,SASQAYKIÑA
	Y	>	-Y,SASUSQAÑA
	Y	>	-Y,SASUSQAYKUÑA
	Y	>	-Y,SASUSQANKUÑA

	# pluscuamperfecto a uds.
	Y	>	-Y,SASQAYKICHEJÑA
	Y	>	-Y,SASUSQACHEJÑA

	# imperativo
	Y	>	-Y,SAYCHUNÑA
	Y	>	-Y,SASUNYCHEJÑA
	Y	>	-Y,SACHUNKUÑA

	# imperativo a mí, -wa después
	Y	>	-Y,SAWAYÑA
	Y	>	-Y,SAWACHUNÑA
	Y	>	-Y,SAWAYCHEJÑA
	Y	>	-Y,SAWACHUNKUÑA

	# imperativo a mí, -wa primero
	Y	>	-Y,WASAYÑA
	Y	>	-Y,WASACHUNÑA
	Y	>	-Y,WASAYCHEJÑA
	Y	>	-Y,WASACHUNKUÑA

	# imperativo a nosotros, -wa después
	Y	>	-Y,SAWASUNÑA
	Y	>	-Y,SAWAYKUÑA

	# imperativo a nosotros, -wa primero
	Y	>	-Y,WASASUNÑA
	Y	>	-Y,WASAYKUÑA

	# imperativo a tí
	Y	>	-Y,SASUCHUNÑA
	Y	>	-Y,SASUCHUNKUÑA

	# condicional
	Y	>	-Y,SAYMANÑA
	Y	>	-Y,SAWAJÑA
	Y	>	-Y,SANKIMANÑA
	Y	>	-Y,SANMANÑA
	Y	>	-Y,SASUNMANÑA
	Y	>	-Y,SASUNCHEJMANÑA
	Y	>	-Y,SAYKUMANÑA
	Y	>	-Y,SAWAJCHEJÑA
	Y	>	-Y,SANKICHEJMANÑA
	Y	>	-Y,SANKUMANÑA

	# condicional a mí, -wa después
	Y	>	-Y,SAWANKIMANÑA
	Y	>	-Y,SAWANMANÑA
	Y	>	-Y,SAWANKICHEJMANÑA
	Y	>	-Y,SAWANKUMANÑA

	# condicional a mí, -wa primero
	Y	>	-Y,WASANKIMANÑA
	Y	>	-Y,WASANMANÑA
	Y	>	-Y,WASANKICHEJMANÑA
	Y	>	-Y,WASANKUMANÑA

	# condicional a nosotros, -wa después
	Y	>	-Y,SAWANCHEJMANÑA
	Y	>	-Y,SAWAYKUMANÑA

	# condicional a nosotros, -wa primero
	Y	>	-Y,WASANCHEJMANÑA
	Y	>	-Y,WASAYKUMANÑA

	# condicional a tí
	Y	>	-Y,SAYKIMANÑA
	Y	>	-Y,SASUNKIMANÑA
	Y	>	-Y,SASUYKUMANÑA
	Y	>	-Y,SASUNKUMANÑA

	# condicional a uds
	Y	>	-Y,SAYKICHEJMANÑA
	Y	>	-Y,SASUNKICHEJMANÑA

	# subjuntivo
	Y	>	-Y,SANAÑA
	Y	>	-Y,SANAYÑA
	Y	>	-Y,SANAYKIÑA
	Y	>	-Y,SANANÑA
	Y	>	-Y,SANANCHEJÑA
	Y	>	-Y,SANAYKUÑA
	Y	>	-Y,SANAYKICHEJÑA
	Y	>	-Y,SANANKU

	# subjuntivo a mí, -wa después
	Y	>	-Y,SANAWAYKIÑA
	Y	>	-Y,SANAWANÑA
	Y	>	-Y,SANAWAYKICHEJÑA
	Y	>	-Y,SANAWANKUÑA

	# subjuntivo a mí, -wa primero
	Y	>	-Y,WASANAYKIÑA
	Y	>	-Y,WASANANÑA
	Y	>	-Y,WASANAYKICHEJÑA
	Y	>	-Y,WASANANKUÑA

	# subjuntivo a nosotros, -wa después
	Y	>	-Y,SANAWANCHEJÑA
	Y	>	-Y,SANAWAYKUÑA

	# subjuntivo a nosotros, -wa primero
	Y	>	-Y,WASANANCHEJÑA
	Y	>	-Y,WASANAYKUÑA

	# subjuntivo a tí,"na" primero
	Y	>	-Y,SANASUYÑA
	Y	>	-Y,SANASUNÑA
	Y	>	-Y,SANASUYKUÑA
	Y	>	-Y,SANASUNKUÑA

	# subjuntivo a tí, "su" primero
	Y	>	-Y,SASUNAYÑA
	Y	>	-Y,SASUNANÑA
	Y	>	-Y,SASUNAYKUÑA
	Y	>	-Y,SASUNANKUÑA

	# subjuntivo a uds, "na" primero
	Y	>	-Y,SANASUYKICHEJÑA

	# subjuntivo a uds, "su" primero
	Y	>	-Y,SASUNAYKICHEJÑA

	# participio pasado
	Y	>	-Y,SASQAÑA
	# infinitivo personal
	Y	>	-Y,SASQAYÑA
	Y	>	-Y,SASQAYKIÑA
	Y	>	-Y,SASQANÑA
	Y	>	-Y,SASQANCHEJÑA
	Y	>	-Y,SASQAYKUÑA
	Y	>	-Y,SASQAYKICHEJÑA
	Y	>	-Y,SASQANKUÑA

	# infinitivo personal a mí, -wa después
	Y	>	-Y,SAWASQAYKIÑA
	Y	>	-Y,SAWASQANÑA
	Y	>	-Y,SAWASQAYKICHEJÑA
	Y	>	-Y,SAWASQANKUÑA

	# infinitivo personal a mí, -wa primero
	Y	>	-Y,WASASQAYKIÑA
	Y	>	-Y,WASASQANÑA
	Y	>	-Y,WASASQAYKICHEJÑA
	Y	>	-Y,WASASQANKUÑA

	# infinitivo personal a nosotros, -wa después
	Y	>	-Y,SAWASQANCHEJÑA
	Y	>	-Y,SAWASQAYKUÑA

	# infinitivo personal a nosotros, -wa primero
	Y	>	-Y,WASASQANCHEJÑA
	Y	>	-Y,WASASQAYKUÑA

	# infinitivo personal a tí
	Y	>	-Y,SASUSQAYÑA
	Y	>	-Y,SASUSQANÑA
	Y	>	-Y,SASUSQAYKUÑA
	Y	>	-Y,SASUSQANKUÑA

	# infinitivo personal progresivo a uds.
	Y	>	-Y,SASUSQAYKICHEJÑA

	# participio presente progresivo
	Y	>	-Y,SASPAÑA

	# participio presente progresivo a mí, -wa después
	Y	>	-Y,SAWASPAÑA

	# participio presente progresivo a mí, -wa primero
	# existe?
	Y	>	-Y,WASASPAÑA

	# participio presente progresivo a tí
	Y	>	-Y,SASUSPAÑA

	# participio presente personal progresivo
	Y	>	-Y,SAJTIYÑA
	Y	>	-Y,SAJTIYKIÑA
	Y	>	-Y,SAJTINÑA
	Y	>	-Y,SAJTINCHEJÑA
	Y	>	-Y,SAJTIYKUÑA
	Y	>	-Y,SAJTIYKICHEJÑA
	Y	>	-Y,SAJTINKUÑA

	# participio presente personal progresivo a mí, -wa después
	Y	>	-Y,SAWAJTIYKIÑA
	Y	>	-Y,SAWAJTINÑA
	Y	>	-Y,SAWAJTIYKICHEJÑA
	Y	>	-Y,SAWAJTINKUÑA

	# participio presente personal progresivo a mí, -wa primero
	Y	>	-Y,WASAJTIYKIÑA
	Y	>	-Y,WASAJTINÑA
	Y	>	-Y,WASAJTIYKICHEJÑA
	Y	>	-Y,WASAJTINKUÑA

	# participio presente personal progresivo a nosotros, -wa después
	Y	>	-Y,SAWAJTINCHEJÑA
	Y	>	-Y,SAWAJTIYKUÑA

	# participio presente personal progresivo a nosotros, -wa primero
	Y	>	-Y,WASAJTINCHEJÑA
	Y	>	-Y,WASAJTIYKUÑA

	# participio presente personal progresivo a tí
	Y	>	-Y,SASOJTIYÑA
	Y	>	-Y,SASOJTINÑA
	Y	>	-Y,SASOJTIYKUÑA
	Y	>	-Y,SASOJTINKUÑA

	# participio presente personal progresivo a Uds.
	Y	>	-Y,SASOJTIYKICHEJÑA

#
# **********************************************  
# forma -sha
#
	# indicativo presente progresivo
	Y	>	-Y,SHANIÑA
	Y	>	-Y,SHANKIÑA
	Y	>	-Y,SHANÑA
	Y	>	-Y,SHANCHEJÑA
	Y	>	-Y,SHAYKUÑA
	Y	>	-Y,SHANKICHEJÑA
	Y	>	-Y,SHANKUÑA

	# indicativo presente a mí, -wa después
	Y	>	-Y,SHAWANKIÑA
	Y	>	-Y,SHAWANÑA
	Y	>	-Y,SHAWANKICHEJÑA
	Y	>	-Y,SHAWANKUÑA

	# indicativo presente a mí, -wa primero
	Y	>	-Y,WASHANKIÑA
	Y	>	-Y,WASHANÑA
	Y	>	-Y,WASHANKICHEJÑA
	Y	>	-Y,WASHANKUÑA

	# indicativo presente progresivo a nosotros, -wa después
	Y	>	-Y,SHAWANCHEJÑA
	Y	>	-Y,SHAWAYKUÑA

	# indicativo presente progresivo a nosotros, -wa primero
	Y	>	-Y,WASHANCHEJÑA
	Y	>	-Y,WASHAYKUÑA
	
	# indicativo presente a tí
	Y	>	-Y,SHAYKIÑA
	Y	>	-Y,SHASUNKIÑA
	Y	>	-Y,SHASUYKUÑA
	Y	>	-Y,SHASUNKUÑA

	# indicativo presente a uds.
	Y	>	-Y,SHAYKICHEJÑA
	Y	>	-Y,SHASUNKICHEJÑA
	
	# futuro
	Y	>	-Y,SHASAJÑA
	Y	>	-Y,SHANGAÑA
	Y	>	-Y,SHASUNCHEJÑA
	Y	>	-Y,SHASQAYKUÑA
	Y	>	-Y,SHASAYKUÑA
	Y	>	-Y,SHASAJKUÑA
	Y	>	-Y,SHANQANKUÑA
	
	# futuro a mí, -wa después
	Y	>	-Y,SHAWANQAÑA
	Y	>	-Y,SHAWANQANKUÑA
	
	# futuro a mí, -wa primero
	Y	>	-Y,WASHANQAÑA
	Y	>	-Y,WASHANQANKUÑA
	
	# futuro a nosotros, -wa después
	Y	>	-Y,SHAWASUNCHEJÑA
	Y	>	-Y,SHAWASQAYKUÑA
	Y	>	-Y,SHAWASAYKUÑA
	Y	>	-Y,SHAWASAJKUÑA
	
	# futuro a nosotros, -wa primero
	Y	>	-Y,WASHASUNCHEJÑA
	Y	>	-Y,WASHASQAYKUÑA
	Y	>	-Y,WASHASAYKUÑA
	Y	>	-Y,WASHASAJKUÑA
	
	# futuro a tí
	Y	>	-Y,SHASQAYKIÑA
	Y	>	-Y,SHASONQAÑA
	Y	>	-Y,SHASUSQAYKUÑA
	Y	>	-Y,SHASUSAYKUÑA
	Y	>	-Y,SHASUSAJKUÑA
	Y	>	-Y,SHASONQANKUÑA
	
	# futuro a uds.
	Y	>	-Y,SHASQAYKICHEJÑA
	Y	>	-Y,SHASONQACHEJÑA
	
	# perfecto
	Y	>	-Y,SHARQANIÑA
	Y	>	-Y,SHARQANKIÑA
	Y	>	-Y,SHARQAÑA
	Y	>	-Y,SHARQANCHEJÑA
	Y	>	-Y,SHARQAYKUÑA
	Y	>	-Y,SHARQANKICHEJÑA
	Y	>	-Y,SHARQANKUÑA

	# perfecto a mí, -wa después
	Y	>	-Y,SHAWARQANKIÑA
	Y	>	-Y,SHAWARQAÑA
	Y	>	-Y,SHAWARQANKICHEJÑA
	Y	>	-Y,SHAWARQANKUÑA

	# perfecto a mí, -wa primero
	Y	>	-Y,WASHARQANKIÑA
	Y	>	-Y,WASHARQAÑA
	Y	>	-Y,WASHARQANKICHEJÑA
	Y	>	-Y,WASHARQANKUÑA
	
	# perfecto a nosotros, -wa después
	Y	>	-Y,SHAWARQANCHEJÑA
	Y	>	-Y,SHAWARQAYKUÑA
	
	# perfecto a nosotros, -wa primero
	Y	>	-Y,WASHARQANCHEJÑA
	Y	>	-Y,WASHARQAYKUÑA

	# perfecto a tí
	Y	>	-Y,SHARQAYKIÑA
	Y	>	-Y,SHASORQAÑA
	Y	>	-Y,SHASORQAYKUÑA
	Y	>	-Y,SHASORQANKUÑA
	
	# perfecto a uds
	Y	>	-Y,SHARQAYKICHEJÑA
	Y	>	-Y,SHASORQACHEJÑA
	
	# pluscuamperfecto
	Y	>	-Y,SHASQANIÑA
	Y	>	-Y,SHASQANKIÑA
	Y	>	-Y,SHASQANCHEJÑA
	Y	>	-Y,SHASQAYKUÑA
	Y	>	-Y,SHASQANKICHEJÑA
	Y	>	-Y,SHASQANKUÑA
	
	# pluscuamperfecto a mí, -wa después
	Y	>	-Y,SHAWASQANKIÑA
	Y	>	-Y,SHAWASQAÑA
	Y	>	-Y,SHAWASQANKICHEJÑA
	Y	>	-Y,SHAWASQANKUÑA
	# pluscuamperfecto a mí, -wa primero
	Y	>	-Y,WASHASQANKIÑA
	Y	>	-Y,WASHASQAÑA
	Y	>	-Y,WASHASQANKICHEJÑA
	Y	>	-Y,WASHASQANKUÑA

	# pluscuamperfecto a nosotros, -wa después
	Y	>	-Y,SHAWASQANCHEJÑA
	Y	>	-Y,SHAWASQAYKUÑA

	# pluscuamperfecto a nosotros, -wa primero
	Y	>	-Y,WASHASQANCHEJÑA
	Y	>	-Y,WASHASQAYKUÑA

	# pluscuamperfecto a tí
	Y	>	-Y,SHASQAYKIÑA
	Y	>	-Y,SHASUSQAÑA
	Y	>	-Y,SHASUSQAYKUÑA
	Y	>	-Y,SHASUSQANKUÑA

	# pluscuamperfecto a uds.
	Y	>	-Y,SHASQAYKICHEJÑA
	Y	>	-Y,SHASUSQACHEJÑA

	# imperativo
	Y	>	-Y,SHAYCHUNÑA
	Y	>	-Y,SHASUNYCHEJÑA
	Y	>	-Y,SHACHUNKUÑA

	# imperativo a mí, -wa después
	Y	>	-Y,SHAWAYÑA
	Y	>	-Y,SHAWACHUNÑA
	Y	>	-Y,SHAWAYCHEJÑA
	Y	>	-Y,SHAWACHUNKUÑA

	# imperativo a mí, -wa primero
	Y	>	-Y,WASHAYÑA
	Y	>	-Y,WASHACHUNÑA
	Y	>	-Y,WASHAYCHEJÑA
	Y	>	-Y,WASHACHUNKUÑA

	# imperativo a nosotros, -wa después
	Y	>	-Y,SHAWASUNÑA
	Y	>	-Y,SHAWAYKUÑA

	# imperativo a nosotros, -wa primero
	Y	>	-Y,WASHASUNÑA
	Y	>	-Y,WASHAYKUÑA

	# imperativo a tí
	Y	>	-Y,SHASUCHUNÑA
	Y	>	-Y,SHASUCHUNKUÑA

	# condicional
	Y	>	-Y,SHAYMANÑA
	Y	>	-Y,SHAWAJÑA
	Y	>	-Y,SHANKIMANÑA
	Y	>	-Y,SHANMANÑA
	Y	>	-Y,SHASUNMANÑA
	Y	>	-Y,SHASUNCHEJMANÑA
	Y	>	-Y,SHAYKUMANÑA
	Y	>	-Y,SHAWAJCHEJÑA
	Y	>	-Y,SHANKICHEJMANÑA
	Y	>	-Y,SHANKUMANÑA

	# condicional a mí, -wa después
	Y	>	-Y,SHAWANKIMANÑA
	Y	>	-Y,SHAWANMANÑA
	Y	>	-Y,SHAWANKICHEJMANÑA
	Y	>	-Y,SHAWANKUMANÑA

	# condicional a mí, -wa primero
	Y	>	-Y,WASHANKIMANÑA
	Y	>	-Y,WASHANMANÑA
	Y	>	-Y,WASHANKICHEJMANÑA
	Y	>	-Y,WASHANKUMANÑA

	# condicional a nosotros, -wa después
	Y	>	-Y,SHAWANCHEJMANÑA
	Y	>	-Y,SHAWAYKUMANÑA

	# condicional a nosotros, -wa primero
	Y	>	-Y,WASHANCHEJMANÑA
	Y	>	-Y,WASHAYKUMANÑA

	# condicional a tí
	Y	>	-Y,SHAYKIMANÑA
	Y	>	-Y,SHASUNKIMANÑA
	Y	>	-Y,SHASUYKUMANÑA
	Y	>	-Y,SHASUNKUMANÑA
	# condicional a uds
	Y	>	-Y,SHAYKICHEJMANÑA
	Y	>	-Y,SHASUNKICHEJMANÑA

	# subjuntivo
	Y	>	-Y,SHANAÑA
	Y	>	-Y,SHANAYÑA
	Y	>	-Y,SHANAYKIÑA
	Y	>	-Y,SHANANÑA
	Y	>	-Y,SHANANCHEJÑA
	Y	>	-Y,SHANAYKUÑA
	Y	>	-Y,SHANAYKICHEJÑA
	Y	>	-Y,SHANANKUÑA
	# subjuntivo a mí, -wa después
	Y	>	-Y,SHANAWAYKIÑA
	Y	>	-Y,SHANAWANÑA
	Y	>	-Y,SHANAWAYKICHEJÑA
	Y	>	-Y,SHANAWANKUÑA

	# subjuntivo a mí, -wa primero
	Y	>	-Y,WASHANAYKIÑA
	Y	>	-Y,WASHANANÑA
	Y	>	-Y,WASHANAYKICHEJÑA
	Y	>	-Y,WASHANANKUÑA

	# subjuntivo a nosotros, -wa después
	Y	>	-Y,SHANAWANCHEJÑA
	Y	>	-Y,SHANAWAYKUÑA

	# subjuntivo a nosotros, -wa primero
	Y	>	-Y,WASHANANCHEJÑA
	Y	>	-Y,WASHANAYKUÑA
	# subjuntivo a tí,"na" primero
	Y	>	-Y,SHANASUYÑA
	Y	>	-Y,SHANASUNÑA
	Y	>	-Y,SHANASUYKUÑA
	Y	>	-Y,SHANASUNKUÑA

	# subjuntivo a tí, "su" primero
	Y	>	-Y,SHASUNAYÑA
	Y	>	-Y,SHASUNANÑA
	Y	>	-Y,SHASUNAYKUÑA
	Y	>	-Y,SHASUNANKUÑA
	# subjuntivo a uds, "na" primero
	Y	>	-Y,SHANASUYKICHEJÑA

	# subjuntivo a uds, "su" primero
	Y	>	-Y,SHASUNAYKICHEJÑA

	# participio pasado
	Y	>	-Y,SHASQAÑA

	# infinitivo personal
	Y	>	-Y,SHASQAYÑA
	Y	>	-Y,SHASQAYKIÑA
	Y	>	-Y,SHASQANÑA
	Y	>	-Y,SHASQANCHEJÑA
	Y	>	-Y,SHASQAYKUÑA
	Y	>	-Y,SHASQAYKICHEJÑA
	Y	>	-Y,SHASQANKUÑA

	# infinitivo personal a mí, -wa después
	Y	>	-Y,SHAWASQAYKIÑA
	Y	>	-Y,SHAWASQANÑA
	Y	>	-Y,SHAWASQAYKICHEJÑA
	Y	>	-Y,SHAWASQANKUÑA

	# infinitivo personal a mí, -wa primero
	Y	>	-Y,WASHASQAYKIÑA
	Y	>	-Y,WASHASQANÑA
	Y	>	-Y,WASHASQAYKICHEJÑA
	Y	>	-Y,WASHASQANKUÑA

	# infinitivo personal a nosotros, -wa después
	Y	>	-Y,SHAWASQANCHEJÑA
	Y	>	-Y,SHAWASQAYKUÑA

	# infinitivo personal a nosotros, -wa primero
	Y	>	-Y,WASHASQANCHEJÑA
	Y	>	-Y,WASHASQAYKUÑA

	# infinitivo personal a tí
	Y	>	-Y,SHASUSQAYÑA
	Y	>	-Y,SHASUSQANÑA
	Y	>	-Y,SHASUSQAYKUÑA
	Y	>	-Y,SHASUSQANKUÑA

	# infinitivo personal progresivo a uds.
	Y	>	-Y,SHASUSQAYKICHEJÑA

	# participio presente progresivo
	Y	>	-Y,SHASPAÑA

	# participio presente progresivo a mí, -wa después
	Y	>	-Y,SHAWASPAÑA

	# participio presente progresivo a mí, -wa primero
	# existe?
	Y	>	-Y,WASHASPAÑA

	# participio presente progresivo a tí
	Y	>	-Y,SHASUSPAÑA

	# participio presente personal progresivo
	Y	>	-Y,SHAJTIYÑA
	Y	>	-Y,SHAJTIYKIÑA
	Y	>	-Y,SHAJTINÑA
	Y	>	-Y,SHAJTINCHEJÑA
	Y	>	-Y,SHAJTIYKUÑA
	Y	>	-Y,SHAJTIYKICHEJÑA
	Y	>	-Y,SHAJTINKUÑA

	# participio presente personal progresivo a mí, -wa después
	Y	>	-Y,SHAWAJTIYKIÑA
	Y	>	-Y,SHAWAJTINÑA
	Y	>	-Y,SHAWAJTIYKICHEJÑA
	Y	>	-Y,SHAWAJTINKUÑA

	# participio presente personal progresivo a mí, -wa primero
	Y	>	-Y,WASHAJTIYKIÑA
	Y	>	-Y,WASHAJTINÑA
	Y	>	-Y,WASHAJTIYKICHEJÑA
	Y	>	-Y,WASHAJTINKUÑA

	# participio presente personal progresivo a nosotros, -wa después
	Y	>	-Y,SHAWAJTINCHEJÑA
	Y	>	-Y,SHAWAJTIYKUÑA

	# participio presente personal progresivo a nosotros, -wa primero
	Y	>	-Y,WASHAJTINCHEJÑA
	Y	>	-Y,WASHAJTIYKUÑA

	# participio presente personal progresivo a tí
	Y	>	-Y,SHASOJTIYÑA
	Y	>	-Y,SHASOJTINÑA
	Y	>	-Y,SHASOJTIYKUÑA
	Y	>	-Y,SHASOJTINKUÑA

	# participio presente personal progresivo a Uds.
	Y	>	-Y,SHASOJTIYKICHEJÑA

#******************************
# verbos con sufijo -taj:
	# indicativo presente
	Y	>	-Y,NITAJ
	Y	>	-Y,NKITAJ
	Y	>	-Y,NTAJ
	Y	>	-Y,NCHEJTAJ
	Y	>	-Y,YKUTAJ
	Y	>	-Y,NKICHEJTAJ
	Y	>	-Y,NKURAJTAJ

	# indicativo presente a mí
	Y	>	-Y,WANKITAJ
	Y	>	-Y,WANTAJ
	Y	>	-Y,WANKICHEJTAJ
	Y	>	-Y,WANKUTAJ

	# indicativo presente a nosotros
	Y	>	-Y,WANCHEJTAJ
	Y	>	-Y,WAYKUTAJ

	# indicativo presente a tí
	Y	>	-Y,YKITAJ
	Y	>	-Y,SUNKITAJ
	Y	>	-Y,SUYKUTAJ
	Y	>	-Y,SUNKUTAJ

	# indicativo presente a uds
	Y	>	-Y,YKICHEJTAJ
	Y	>	-Y,SUNKICHEJTAJ
	Y	>	-Y,SUNSUNKUTAJ

	# futuro
	Y		>	-Y,SAJTAJ
	U Y	>	-UY,ONQATAJ
	I Y	>	-IY,ENQATAJ
	[^IU] Y	>	-Y,NQATAJ
	Y		>	-Y,SUNCHEJTAJ
	Y		>	-Y,SQAYKUTAJ
	Y		>	-Y,SAYKUTAJ
	Y		>	-Y,SAJKUTAJ
	U Y	>	-UY,ONQANKUTAJ
	I Y	>	-IY,ENQANKUTAJ
	[^IU] Y	>	-Y,NQANKUTAJ

	# futuro a mí
	Y	>	-Y,WANQATAJ
	Y	>	-Y,WANQANKUTAJ

	# futuro a nosotros
	Y	>	-Y,WASUNCHEJTAJ
	Y	>	-Y,WASQAYKUTAJ
	Y	>	-Y,WASAYKUTAJ
	Y	>	-Y,WASAJKUTAJ

	# futuro a tí
	Y	>	-Y,SQAYKITAJ
	Y	>	-Y,SONQATAJ
	Y	>	-Y,SUSQAYKUTAJ
	Y	>	-Y,SUSAYKUTAJ
	Y	>	-Y,SUSAJKUTAJ
	Y	>	-Y,SONQANKUTAJ

	# futuro a uds.
	Y	>	-Y,QAYKICHEJTAJ
	Y	>	-Y,SONQACHEJTAJ
	Y	>	-Y,SQAYKICHEJTAJ
	Y	>	-Y,SONQACHEJTAJ

	# perfecto
	I Y	>	-IY,ERQANITAJ
	U Y	>	-UY,ORQANITAJ
	[^IU] Y	>	-Y,RQANITAJ
	I Y	>	-IY,ERQANKITAJ
	U Y	>	-UY,ORQANKITAJ
	[^IU] Y	>	-Y,RQANKITAJ
	I Y	>	-IY,ERQATAJ
	U Y	>	-UY,ORQATAJ
	[^IU] Y	>	-Y,RQATAJ
	I Y	>	-IY,ERQANCHEJTAJ
	U Y	>	-UY,ORQANCHEJTAJ
	[^IU] Y	>	-Y,RQANCHEJTAJ
	I Y	>	-IY,ERQAYKUTAJ
	U Y	>	-UY,ORQAYKUTAJ
	[^IU] Y	>	-Y,RQAYKUTAJ
	I Y	>	-IY,ERQANKICHEJTAJ
	U Y	>	-UY,ORQANKICHEJTAJ
	[^IU] Y	>	-Y,RQANKICHEJTAJ
	I Y	>	-IY,ERQANKUTAJ
	U Y	>	-UY,ORQANKUTAJ
	[^IU] Y	>	-Y,RQANKUTAJ

	# perfecto a mí
	Y		>	-Y,WARQANKITAJ
	Y		>	-Y,WARQAWATAJ
	I Y	>	-IY,ERQANKICHEJTAJ
	U Y	>	-UY,ORQANKICHEJTAJ
	[^IU] Y	>	-Y,RQANKICHEJTAJ
	Y		>	-Y,WARQANKUTAJ

	# perfecto a nosotros
	Y	>	-Y,WARQANCHEJTAJ
	Y	>	-Y,WARQAYKUTAJ

	# perfecto a tí
	I Y	>	-IY,ERQAYKITAJ
	U Y	>	-UY,ORQAYKITAJ
	[^IU] Y	>	-Y,RQAYKITAJ
	Y		>	-Y,SORQATAJ
	Y		>	-Y,SORQAYKUTAJ
	Y		>	-Y,SORQANKUTAJ

	# perfecto a uds
	I Y	>	-IY,ERQAYKICHEJTAJ
	U Y	>	-UY,ORQAYKICHEJTAJ
	[^IU] Y	>	-Y,RQAYKICHEJTAJ
	Y		>	-Y,SORQACHEJTAJ

	# pluscuamperfecto
	Y	>	-Y,SQANITAJ
	Y	>	-Y,SQANKITAJ
#	Y	>	-Y,SQA	# ya existe como participio pasado
	Y	>	-Y,SQANCHEJTAJ
#	Y	>	-Y,SQAYKU		# ya existe en futuro
	Y	>	-Y,SQANKICHEJTAJ
	Y	>	-Y,SQANKUTAJ

	# pluscuamperfecto a mí
	Y	>	-Y,WASQANKITAJ
	Y	>	-Y,WASQATAJ
	Y	>	-Y,WASQANKICHEJTAJ
	Y	>	-Y,WASQANKUTAJ

	# pluscuamperfecto a nosotros
	Y	>	-Y,WASQANCHEJTAJ
#	Y	>	-Y,WASQAYKU		# ya existe en futuro
	# pluscuamperfecto a tí
#	Y	>	-Y,SQAYKI		# ya existe en futuro
	Y	>	-Y,SUSQATAJ
#	Y	>	-Y,SUSQAYKU		# ya existe en futuro
	Y	>	-Y,SUSQANKUTAJ

	# pluscuamperfecto a uds.
#	Y	>	-Y,SQAYKICHEJ	# ya existe en futuro
	Y	>	-Y,SUSQACHEJTAJ

	# imperativo
	Y	>	-Y,YCHUNTAJ
	Y	>	-Y,SUNYCHEJTAJ
	Y	>	-Y,CHUNKUTAJ

	# imperativo a mí
	Y	>	-Y,WAYTAJ
	Y	>	-Y,WACHUNTAJ
	Y	>	-Y,WAYCHEJTAJ
	Y	>	-Y,WACHUNKUTAJ

	# imperativo a nosotros
	Y	>	-Y,WASUNTAJ
#	Y	>	-Y,WAYKU	# ya existe en el presente

	# imperativo a tí
	Y	>	-Y,SUCHUNTAJ
	Y	>	-Y,SUCHUNKUTAJ

	# condicional
	Y	>	-Y,YMANTAJ
	Y	>	-Y,WAJTAJ
	Y	>	-Y,NKIMANTAJ
	Y	>	-Y,NMANTAJ
	Y	>	-Y,SUNMANTAJ
	Y	>	-Y,SUNCHEJMANTAJ
	Y	>	-Y,YKUMANTAJ
	Y	>	-Y,WAJCHEJTAJ
	Y	>	-Y,NKICHEJMANTAJ
	Y	>	-Y,NKUMANTAJ

	# condicional a mí
	Y	>	-Y,WANKIMANTAJ
	Y	>	-Y,WANMANTAJ
	Y	>	-Y,WANKICHEJMANTAJ
	Y	>	-Y,WANKUMANTAJ

	# condicional a nosotros
	Y	>	-Y,WANCHEJMANTAJ
	Y	>	-Y,WAYKUMANTAJ

	# condicional a tí
	Y	>	-Y,YKIMANTAJ
	Y	>	-Y,SUNKIMANTAJ
	Y	>	-Y,SUYKUMANTAJ
	Y	>	-Y,SUNKUMANTAJ

	# condicional a uds
	Y	>	-Y,YKICHEJMANTAJ
	Y	>	-Y,SUNKICHEJMANTAJ

	# subjuntivo
	Y	>	-Y,NATAJ
	Y	>	-Y,NAYTAJ
	Y	>	-Y,NAYKITAJ
	Y	>	-Y,NANTAJ
	Y	>	-Y,NANCHEJTAJ
	Y	>	-Y,NAYKUTAJ
	Y	>	-Y,NAYKICHEJTAJ
	Y	>	-Y,NANKUTAJ

	# subjuntivo a mí
	Y	>	-Y,NAWAYKITAJ
	Y	>	-Y,NAWANTAJ
	Y	>	-Y,NAWAYKICHEJTAJ
	Y	>	-Y,NAWANKUTAJ

	# subjuntivo a nosotros
	Y	>	-Y,NAWANCHEJTAJ
	Y	>	-Y,NAWAYKUTAJ
	# subjuntivo a tí,"na" primero
	Y	>	-Y,NASUYTAJ
	Y	>	-Y,NASUNTAJ
	Y	>	-Y,NASUYKUTAJ
	Y	>	-Y,NASUNKUTAJ

	# subjuntivo a tí, "su" primero
	Y	>	-Y,SUNAYTAJ
	Y	>	-Y,SUNANTAJ
	Y	>	-Y,SUNAYKUTAJ
	Y	>	-Y,SUNANKUTAJ

	# subjuntivo a uds, "na" primero
	Y	>	-Y,NASUYKICHEJTAJ

	# subjuntivo a uds, "su" primero
	Y	>	-Y,SUNAYKICHEJTAJ

	# participio pasado
	Y	>	-Y,SQATAJ

	# infinitivo personal
	Y	>	-Y,SQAYTAJ
			# SQAYKI			# vea plusperf.
	Y	>	-Y,SQANTAJ
			# SQANCHEJ		# vea plusperf.
			# SQAYKU	# vea plusperf.
	Y	>	-Y,SQAYKICHEJTAJ
			# SQANKU	# vea plusperf.

	# infinitivo personal a mí
	Y	>	-Y,WASQAYKITAJ
	Y	>	-Y,WASQANTAJ
	Y	>	-Y,WASQAYKICHEJTAJ
			# WASQANKU		# vea plusperf.

	# infinitivo personal a nosotros
			# WASQANCHEJ	# vea plusperf.
			# WASQAYKU		# vea plusperf.

	# infinitivo personal a tí
	Y	>	-Y,SUSQAYTAJ
	Y	>	-Y,SUSQANTAJ
			# SUSQAYKU		# vea plusperf.
			# SUSQANKU		# vea plusperf.
	# infinitivo personal a Uds.
	Y	>	-Y,SUSQAYKICHEJTAJ

	# participio presente
	Y	>	-Y,SPATAJ

	# participio presente a mí
	Y	>	-Y,WASPATAJ

	# participio presente a tí
	Y	>	-Y,SUSPATAJ

	# participio presente personal
	I Y	>	-IY,EJTIYTAJ
	U Y	>	-UY,OJTIYTAJ
	[^IU] Y	>	-Y,JTIYTAJ
	I Y	>	-IY,EJTIYKITAJ
	U Y	>	-UY,OJTIYKITAJ
	[^IU] Y	>	-Y,JTIYKITAJ
	I Y	>	-IY,EJTINTAJ
	U Y	>	-UY,OJTINTAJ
	[^IU] Y	>	-Y,JTINTAJ
	I Y	>	-IY,EJTINCHEJTAJ
	U Y	>	-UY,OJTINCHEJTAJ
	[^IU] Y	>	-Y,JTINCHEJTAJ
	I Y	>	-IY,EJTIYKUTAJ
	U Y	>	-UY,OJTIYKUTAJ
	[^IU] Y	>	-Y,JTIYKUTAJ
	I Y	>	-IY,EJTIYKICHEJTAJ
	U Y	>	-UY,OJTIYKICHEJTAJ
	[^IU] Y	>	-Y,JTIYKICHEJTAJ
	I Y	>	-IY,EJTINKUTAJ
	U Y	>	-UY,OJTINKUTAJ
	[^IU] Y	>	-Y,JTINKUTAJ

	# participio presente personal a mí
	Y	>	-Y,WAJTIYKITAJ
	Y	>	-Y,WAJTINTAJ
	Y	>	-Y,WAJTIYKICHEJTAJ
	Y	>	-Y,WAJTINKUTAJ

	# participio presente personal a nosotros
	Y	>	-Y,WAJTINCHEJTAJ
	Y	>	-Y,WAJTIYKUTAJ

	# participio presente personal a tí
	Y	>	-Y,SOJTIYTAJ
	Y	>	-Y,SOJTINTAJ
	Y	>	-Y,SOJTIYKUTAJ
	Y	>	-Y,SOJTINKUTAJ

	# participio presente personal a Uds.
	Y	>	-Y,SOJTIYKICHEJTAJ

	# participio activo
	I Y	>	-IY,EJTAJ
	U Y	>	-UY,OJTAJ
	[^IU] Y	>	-Y,JTAJ

	# participio activo a mí
	Y	>	-Y,WAJTAJ

	# participio activo a tí
	Y	>	-Y,SOJTAJ

# verbos progresivos con sufijo -taj
# con progresivo -sa
	# indicativo presente progresivo
	Y	>	-Y,SANITAJ
	Y	>	-Y,SANKITAJ
	Y	>	-Y,SANTAJ
	Y	>	-Y,SANCHEJTAJ
	Y	>	-Y,SAYKUTAJ
	Y	>	-Y,SANKICHEJTAJ
	Y	>	-Y,SANKUTAJ

	# indicativo presente a mí, -wa después
	Y	>	-Y,SAWANKITAJ
	Y	>	-Y,SAWANTAJ
	Y	>	-Y,SAWANKICHEJTAJ
	Y	>	-Y,SAWANKUTAJ

	# indicativo presente a mí, -wa primero
	Y	>	-Y,WASANKITAJ
	Y	>	-Y,WASANTAJ
	Y	>	-Y,WASANKICHEJTAJ
	Y	>	-Y,WASANKUTAJ

	# indicativo presente progresivo a nosotros, -wa después
	Y	>	-Y,SAWANCHEJTAJ
	Y	>	-Y,SAWAYKUTAJ
	# indicativo presente progresivo a nosotros, -wa primero
	Y	>	-Y,WASANCHEJTAJ
	Y	>	-Y,WASAYKUTAJ
	
	# indicativo presente a tí
	Y	>	-Y,SAYKITAJ
	Y	>	-Y,SASUNKITAJ
	Y	>	-Y,SASUYKUTAJ
	Y	>	-Y,SASUNKUTAJ

	# indicativo presente a uds.
	Y	>	-Y,SAYKICHEJTAJ
	Y	>	-Y,SASUNKICHEJTAJ
	
	# futuro
	Y	>	-Y,SASAJTAJ
	Y	>	-Y,SANGATAJ
	Y	>	-Y,SASUNCHEJTAJ
	Y	>	-Y,SASQAYKUTAJ
	Y	>	-Y,SASAYKUTAJ
	Y	>	-Y,SASAJKUTAJ
	Y	>	-Y,SANQANKUTAJ
	
	# futuro a mí, -wa después
	Y	>	-Y,SAWANQATAJ
	Y	>	-Y,SAWANQANKUTAJ
	
	# futuro a mí, -wa primero
	Y	>	-Y,WASANQATAJ
	Y	>	-Y,WASANQANKUTAJ
	
	# futuro a nosotros, -wa después
	Y	>	-Y,SAWASUNCHEJTAJ
	Y	>	-Y,SAWASQAYKUTAJ
	Y	>	-Y,SAWASAYKUTAJ
	Y	>	-Y,SAWASAJKUTAJ
	
	# futuro a nosotros, -wa primero
	Y	>	-Y,WASASUNCHEJTAJ
	Y	>	-Y,WASASQAYKUTAJ
	Y	>	-Y,WASASAYKUTAJ
	Y	>	-Y,WASASAJKUTAJ
	
	# futuro a tí
	Y	>	-Y,SASQAYKITAJ
	Y	>	-Y,SASONQATAJ
	Y	>	-Y,SASUSQAYKUTAJ
	Y	>	-Y,SASUSAYKUTAJ
	Y	>	-Y,SASUSAJKUTAJ
	Y	>	-Y,SASONQANKUTAJ
	
	# futuro a uds.
	Y	>	-Y,SASQAYKICHEJTAJ
	Y	>	-Y,SASONQACHEJTAJ
	
	# perfecto
	Y	>	-Y,SARQANITAJ
	Y	>	-Y,SARQANKITAJ
	Y	>	-Y,SARQATAJ
	Y	>	-Y,SARQANCHEJTAJ
	Y	>	-Y,SARQAYKUTAJ
	Y	>	-Y,SARQANKICHEJTAJ
	Y	>	-Y,SARQANKUTAJ

	# perfecto a mí, -wa después
	Y	>	-Y,SAWARQANKITAJ
	Y	>	-Y,SAWARQATAJ
	Y	>	-Y,SAWARQANKICHEJTAJ
	Y	>	-Y,SAWARQANKUTAJ

	# perfecto a mí, -wa primero
	Y	>	-Y,WASARQANKITAJ
	Y	>	-Y,WASARQATAJ
	Y	>	-Y,WASARQANKICHEJTAJ
	Y	>	-Y,WASARQANKUTAJ
	
	# perfecto a nosotros, -wa después
	Y	>	-Y,SAWARQANCHEJTAJ
	Y	>	-Y,SAWARQAYKUTAJ
	
	# perfecto a nosotros, -wa primero
	Y	>	-Y,WASARQANCHEJTAJ
	Y	>	-Y,WASARQAYKUTAJ

	# perfecto a tí
	Y	>	-Y,SARQAYKITAJ
	Y	>	-Y,SASORQATAJ
	Y	>	-Y,SASORQAYKUTAJ
	Y	>	-Y,SASORQANKUTAJ
	
	# perfecto a uds
	Y	>	-Y,SARQAYKICHEJTAJ
	Y	>	-Y,SASORQACHEJTAJ
	
	# pluscuamperfecto
	Y	>	-Y,SASQANITAJ
	Y	>	-Y,SASQANKITAJ
	Y	>	-Y,SASQANCHEJTAJ
	Y	>	-Y,SASQAYKUTAJ
	Y	>	-Y,SASQANKICHEJTAJ
	Y	>	-Y,SASQANKUTAJ
	
	# pluscuamperfecto a mí, -wa después
	Y	>	-Y,SAWASQANKITAJ
	Y	>	-Y,SAWASQATAJ
	Y	>	-Y,SAWASQANKICHEJTAJ
	Y	>	-Y,SAWASQANKUTAJ

	# pluscuamperfecto a mí, -wa primero
	Y	>	-Y,WASASQANKITAJ
	Y	>	-Y,WASASQATAJ
	Y	>	-Y,WASASQANKICHEJTAJ
	Y	>	-Y,WASASQANKUTAJ

	# pluscuamperfecto a nosotros, -wa después
	Y	>	-Y,SAWASQANCHEJTAJ
	Y	>	-Y,SAWASQAYKUTAJ

	# pluscuamperfecto a nosotros, -wa primero
	Y	>	-Y,WASASQANCHEJTAJ
	Y	>	-Y,WASASQAYKUTAJ


	# pluscuamperfecto a tí
	Y	>	-Y,SASQAYKITAJ
	Y	>	-Y,SASUSQATAJ
	Y	>	-Y,SASUSQAYKUTAJ
	Y	>	-Y,SASUSQANKUTAJ

	# pluscuamperfecto a uds.
	Y	>	-Y,SASQAYKICHEJTAJ
	Y	>	-Y,SASUSQACHEJTAJ
	# imperativo
	Y	>	-Y,SAYCHUNTAJ
	Y	>	-Y,SASUNYCHEJTAJ
	Y	>	-Y,SACHUNKUTAJ

	# imperativo a mí, -wa después
	Y	>	-Y,SAWAYTAJ
	Y	>	-Y,SAWACHUNTAJ
	Y	>	-Y,SAWAYCHEJTAJ
	Y	>	-Y,SAWACHUNKUTAJ

	# imperativo a mí, -wa primero
	Y	>	-Y,WASAYTAJ
	Y	>	-Y,WASACHUNTAJ
	Y	>	-Y,WASAYCHEJTAJ
	Y	>	-Y,WASACHUNKUTAJ

	# imperativo a nosotros, -wa después
	Y	>	-Y,SAWASUNTAJ
	Y	>	-Y,SAWAYKUTAJ

	# imperativo a nosotros, -wa primero
	Y	>	-Y,WASASUNTAJ
	Y	>	-Y,WASAYKUTAJ

	# imperativo a tí
	Y	>	-Y,SASUCHUNTAJ
	Y	>	-Y,SASUCHUNKUTAJ

	# condicional
	Y	>	-Y,SAYMANTAJ
	Y	>	-Y,SAWAJTAJ
	Y	>	-Y,SANKIMANTAJ
	Y	>	-Y,SANMANTAJ
	Y	>	-Y,SASUNMANTAJ
	Y	>	-Y,SASUNCHEJMANTAJ
	Y	>	-Y,SAYKUMANTAJ
	Y	>	-Y,SAWAJCHEJTAJ
	Y	>	-Y,SANKICHEJMANTAJ
	Y	>	-Y,SANKUMANTAJ

	# condicional a mí, -wa después
	Y	>	-Y,SAWANKIMANTAJ
	Y	>	-Y,SAWANMANTAJ
	Y	>	-Y,SAWANKICHEJMANTAJ
	Y	>	-Y,SAWANKUMANTAJ

	# condicional a mí, -wa primero
	Y	>	-Y,WASANKIMANTAJ
	Y	>	-Y,WASANMANTAJ
	Y	>	-Y,WASANKICHEJMANTAJ
	Y	>	-Y,WASANKUMANTAJ

	# condicional a nosotros, -wa después
	Y	>	-Y,SAWANCHEJMANTAJ
	Y	>	-Y,SAWAYKUMANTAJ

	# condicional a nosotros, -wa primero
	Y	>	-Y,WASANCHEJMANTAJ
	Y	>	-Y,WASAYKUMANTAJ

	# condicional a tí
	Y	>	-Y,SAYKIMANTAJ
	Y	>	-Y,SASUNKIMANTAJ
	Y	>	-Y,SASUYKUMANTAJ
	Y	>	-Y,SASUNKUMANTAJ
	# condicional a uds
	Y	>	-Y,SAYKICHEJMANTAJ
	Y	>	-Y,SASUNKICHEJMANTAJ

	# subjuntivo
	Y	>	-Y,SANATAJ
	Y	>	-Y,SANAYTAJ
	Y	>	-Y,SANAYKITAJ
	Y	>	-Y,SANANTAJ
	Y	>	-Y,SANANCHEJTAJ
	Y	>	-Y,SANAYKUTAJ
	Y	>	-Y,SANAYKICHEJTAJ
	Y	>	-Y,SANANKU

	# subjuntivo a mí, -wa después
	Y	>	-Y,SANAWAYKITAJ
	Y	>	-Y,SANAWANTAJ
	Y	>	-Y,SANAWAYKICHEJTAJ
	Y	>	-Y,SANAWANKUTAJ

	# subjuntivo a mí, -wa primero
	Y	>	-Y,WASANAYKITAJ
	Y	>	-Y,WASANANTAJ
	Y	>	-Y,WASANAYKICHEJTAJ
	Y	>	-Y,WASANANKUTAJ

	# subjuntivo a nosotros, -wa después
	Y	>	-Y,SANAWANCHEJTAJ
	Y	>	-Y,SANAWAYKUTAJ

	# subjuntivo a nosotros, -wa primero
	Y	>	-Y,WASANANCHEJTAJ
	Y	>	-Y,WASANAYKUTAJ

	# subjuntivo a tí,"na" primero
	Y	>	-Y,SANASUYTAJ
	Y	>	-Y,SANASUNTAJ
	Y	>	-Y,SANASUYKUTAJ
	Y	>	-Y,SANASUNKUTAJ

	# subjuntivo a tí, "su" primero
	Y	>	-Y,SASUNAYTAJ
	Y	>	-Y,SASUNANTAJ
	Y	>	-Y,SASUNAYKUTAJ
	Y	>	-Y,SASUNANKUTAJ

	# subjuntivo a uds, "na" primero
	Y	>	-Y,SANASUYKICHEJTAJ
	# subjuntivo a uds, "su" primero
	Y	>	-Y,SASUNAYKICHEJTAJ

	# participio pasado
	Y	>	-Y,SASQATAJ

	# infinitivo personal
	Y	>	-Y,SASQAYTAJ
	Y	>	-Y,SASQAYKITAJ
	Y	>	-Y,SASQANTAJ
	Y	>	-Y,SASQANCHEJTAJ
	Y	>	-Y,SASQAYKUTAJ
	Y	>	-Y,SASQAYKICHEJTAJ
	Y	>	-Y,SASQANKUTAJ

	# infinitivo personal a mí, -wa después
	Y	>	-Y,SAWASQAYKITAJ
	Y	>	-Y,SAWASQANTAJ
	Y	>	-Y,SAWASQAYKICHEJTAJ
	Y	>	-Y,SAWASQANKUTAJ

	# infinitivo personal a mí, -wa primero
	Y	>	-Y,WASASQAYKITAJ
	Y	>	-Y,WASASQANTAJ
	Y	>	-Y,WASASQAYKICHEJTAJ
	Y	>	-Y,WASASQANKUTAJ

	# infinitivo personal a nosotros, -wa después
	Y	>	-Y,SAWASQANCHEJTAJ
	Y	>	-Y,SAWASQAYKUTAJ

	# infinitivo personal a nosotros, -wa primero
	Y	>	-Y,WASASQANCHEJTAJ
	Y	>	-Y,WASASQAYKUTAJ

	# infinitivo personal a tí
	Y	>	-Y,SASUSQAYTAJ
	Y	>	-Y,SASUSQANTAJ
	Y	>	-Y,SASUSQAYKUTAJ
	Y	>	-Y,SASUSQANKUTAJ

	# infinitivo personal progresivo a uds.
	Y	>	-Y,SASUSQAYKICHEJTAJ

	# participio presente progresivo
	Y	>	-Y,SASPATAJ

	# participio presente progresivo a mí, -wa después
	Y	>	-Y,SAWASPATAJ

	# participio presente progresivo a mí, -wa primero
	# existe?
	Y	>	-Y,WASASPATAJ

	# participio presente progresivo a tí
	Y	>	-Y,SASUSPATAJ

	# participio presente personal progresivo
	Y	>	-Y,SAJTIYTAJ
	Y	>	-Y,SAJTIYKITAJ
	Y	>	-Y,SAJTINTAJ
	Y	>	-Y,SAJTINCHEJTAJ
	Y	>	-Y,SAJTIYKUTAJ
	Y	>	-Y,SAJTIYKICHEJTAJ
	Y	>	-Y,SAJTINKUTAJ

	# participio presente personal progresivo a mí, -wa después
	Y	>	-Y,SAWAJTIYKITAJ
	Y	>	-Y,SAWAJTINTAJ
	Y	>	-Y,SAWAJTIYKICHEJTAJ
	Y	>	-Y,SAWAJTINKUTAJ

	# participio presente personal progresivo a mí, -wa primero
	Y	>	-Y,WASAJTIYKITAJ
	Y	>	-Y,WASAJTINTAJ
	Y	>	-Y,WASAJTIYKICHEJTAJ
	Y	>	-Y,WASAJTINKUTAJ

	# participio presente personal progresivo a nosotros, -wa después
	Y	>	-Y,SAWAJTINCHEJTAJ
	Y	>	-Y,SAWAJTIYKUTAJ

	# participio presente personal progresivo a nosotros, -wa primero
	Y	>	-Y,WASAJTINCHEJTAJ
	Y	>	-Y,WASAJTIYKUTAJ

	# participio presente personal progresivo a tí
	Y	>	-Y,SASOJTIYTAJ
	Y	>	-Y,SASOJTINTAJ
	Y	>	-Y,SASOJTIYKUTAJ
	Y	>	-Y,SASOJTINKUTAJ

	# participio presente personal progresivo a Uds.
	Y	>	-Y,SASOJTIYKICHEJTAJ

#
# **********************************************  
# forma -sha
#
	# indicativo presente progresivo
	Y	>	-Y,SHANITAJ
	Y	>	-Y,SHANKITAJ
	Y	>	-Y,SHANTAJ
	Y	>	-Y,SHANCHEJTAJ
	Y	>	-Y,SHAYKUTAJ
	Y	>	-Y,SHANKICHEJTAJ
	Y	>	-Y,SHANKUTAJ

	# indicativo presente a mí, -wa después
	Y	>	-Y,SHAWANKITAJ
	Y	>	-Y,SHAWANTAJ
	Y	>	-Y,SHAWANKICHEJTAJ
	Y	>	-Y,SHAWANKUTAJ

	# indicativo presente a mí, -wa primero
	Y	>	-Y,WASHANKITAJ
	Y	>	-Y,WASHANTAJ
	Y	>	-Y,WASHANKICHEJTAJ
	Y	>	-Y,WASHANKUTAJ

	# indicativo presente progresivo a nosotros, -wa después
	Y	>	-Y,SHAWANCHEJTAJ
	Y	>	-Y,SHAWAYKUTAJ

	# indicativo presente progresivo a nosotros, -wa primero
	Y	>	-Y,WASHANCHEJTAJ
	Y	>	-Y,WASHAYKUTAJ
	
	# indicativo presente a tí
	Y	>	-Y,SHAYKITAJ
	Y	>	-Y,SHASUNKITAJ
	Y	>	-Y,SHASUYKUTAJ
	Y	>	-Y,SHASUNKUTAJ

	# indicativo presente a uds.
	Y	>	-Y,SHAYKICHEJTAJ
	Y	>	-Y,SHASUNKICHEJTAJ
	
	# futuro
	Y	>	-Y,SHASAJTAJ
	Y	>	-Y,SHANGATAJ
	Y	>	-Y,SHASUNCHEJTAJ
	Y	>	-Y,SHASQAYKUTAJ
	Y	>	-Y,SHASAYKUTAJ
	Y	>	-Y,SHASAJKUTAJ
	Y	>	-Y,SHANQANKUTAJ
	
	# futuro a mí, -wa después
	Y	>	-Y,SHAWANQATAJ
	Y	>	-Y,SHAWANQANKUTAJ
	
	# futuro a mí, -wa primero
	Y	>	-Y,WASHANQATAJ
	Y	>	-Y,WASHANQANKUTAJ
	
	# futuro a nosotros, -wa después
	Y	>	-Y,SHAWASUNCHEJTAJ
	Y	>	-Y,SHAWASQAYKUTAJ
	Y	>	-Y,SHAWASAYKUTAJ
	Y	>	-Y,SHAWASAJKUTAJ
	
	# futuro a nosotros, -wa primero
	Y	>	-Y,WASHASUNCHEJTAJ
	Y	>	-Y,WASHASQAYKUTAJ
	Y	>	-Y,WASHASAYKUTAJ
	Y	>	-Y,WASHASAJKUTAJ
	
	# futuro a tí
	Y	>	-Y,SHASQAYKITAJ
	Y	>	-Y,SHASONQATAJ
	Y	>	-Y,SHASUSQAYKUTAJ
	Y	>	-Y,SHASUSAYKUTAJ
	Y	>	-Y,SHASUSAJKUTAJ
	Y	>	-Y,SHASONQANKUTAJ
	
	# futuro a uds.
	Y	>	-Y,SHASQAYKICHEJTAJ
	Y	>	-Y,SHASONQACHEJTAJ
	
	# perfecto
	Y	>	-Y,SHARQANITAJ
	Y	>	-Y,SHARQANKITAJ
	Y	>	-Y,SHARQATAJ
	Y	>	-Y,SHARQANCHEJTAJ
	Y	>	-Y,SHARQAYKUTAJ
	Y	>	-Y,SHARQANKICHEJTAJ
	Y	>	-Y,SHARQANKUTAJ

	# perfecto a mí, -wa después
	Y	>	-Y,SHAWARQANKITAJ
	Y	>	-Y,SHAWARQATAJ
	Y	>	-Y,SHAWARQANKICHEJTAJ
	Y	>	-Y,SHAWARQANKUTAJ

	# perfecto a mí, -wa primero
	Y	>	-Y,WASHARQANKITAJ
	Y	>	-Y,WASHARQATAJ
	Y	>	-Y,WASHARQANKICHEJTAJ
	Y	>	-Y,WASHARQANKUTAJ
	
	# perfecto a nosotros, -wa después
	Y	>	-Y,SHAWARQANCHEJTAJ
	Y	>	-Y,SHAWARQAYKUTAJ
	
	# perfecto a nosotros, -wa primero
	Y	>	-Y,WASHARQANCHEJTAJ
	Y	>	-Y,WASHARQAYKUTAJ

	# perfecto a tí
	Y	>	-Y,SHARQAYKITAJ
	Y	>	-Y,SHASORQATAJ
	Y	>	-Y,SHASORQAYKUTAJ
	Y	>	-Y,SHASORQANKUTAJ
	
	# perfecto a uds
	Y	>	-Y,SHARQAYKICHEJTAJ
	Y	>	-Y,SHASORQACHEJTAJ
	
	# pluscuamperfecto
	Y	>	-Y,SHASQANITAJ
	Y	>	-Y,SHASQANKITAJ
	Y	>	-Y,SHASQANCHEJTAJ
	Y	>	-Y,SHASQAYKUTAJ
	Y	>	-Y,SHASQANKICHEJTAJ
	Y	>	-Y,SHASQANKUTAJ
	
	# pluscuamperfecto a mí, -wa después
	Y	>	-Y,SHAWASQANKITAJ
	Y	>	-Y,SHAWASQATAJ
	Y	>	-Y,SHAWASQANKICHEJTAJ
	Y	>	-Y,SHAWASQANKUTAJ

	# pluscuamperfecto a mí, -wa primero
	Y	>	-Y,WASHASQANKITAJ
	Y	>	-Y,WASHASQATAJ
	Y	>	-Y,WASHASQANKICHEJTAJ
	Y	>	-Y,WASHASQANKUTAJ

	# pluscuamperfecto a nosotros, -wa después
	Y	>	-Y,SHAWASQANCHEJTAJ
	Y	>	-Y,SHAWASQAYKUTAJ

	# pluscuamperfecto a nosotros, -wa primero
	Y	>	-Y,WASHASQANCHEJTAJ
	Y	>	-Y,WASHASQAYKUTAJ

	# pluscuamperfecto a tí
	Y	>	-Y,SHASQAYKITAJ
	Y	>	-Y,SHASUSQATAJ
	Y	>	-Y,SHASUSQAYKUTAJ
	Y	>	-Y,SHASUSQANKUTAJ

	# pluscuamperfecto a uds.
	Y	>	-Y,SHASQAYKICHEJTAJ
	Y	>	-Y,SHASUSQACHEJTAJ

	# imperativo
	Y	>	-Y,SHAYCHUNTAJ
	Y	>	-Y,SHASUNYCHEJTAJ
	Y	>	-Y,SHACHUNKUTAJ

	# imperativo a mí, -wa después
	Y	>	-Y,SHAWAYTAJ
	Y	>	-Y,SHAWACHUNTAJ
	Y	>	-Y,SHAWAYCHEJTAJ
	Y	>	-Y,SHAWACHUNKUTAJ

	# imperativo a mí, -wa primero
	Y	>	-Y,WASHAYTAJ
	Y	>	-Y,WASHACHUNTAJ
	Y	>	-Y,WASHAYCHEJTAJ
	Y	>	-Y,WASHACHUNKUTAJ

	# imperativo a nosotros, -wa después
	Y	>	-Y,SHAWASUNTAJ
	Y	>	-Y,SHAWAYKUTAJ

	# imperativo a nosotros, -wa primero
	Y	>	-Y,WASHASUNTAJ
	Y	>	-Y,WASHAYKUTAJ

	# imperativo a tí
	Y	>	-Y,SHASUCHUNTAJ
	Y	>	-Y,SHASUCHUNKUTAJ

	# condicional
	Y	>	-Y,SHAYMANTAJ
	Y	>	-Y,SHAWAJTAJ
	Y	>	-Y,SHANKIMANTAJ
	Y	>	-Y,SHANMANTAJ
	Y	>	-Y,SHASUNMANTAJ
	Y	>	-Y,SHASUNCHEJMANTAJ
	Y	>	-Y,SHAYKUMANTAJ
	Y	>	-Y,SHAWAJCHEJTAJ
	Y	>	-Y,SHANKICHEJMANTAJ
	Y	>	-Y,SHANKUMANTAJ

	# condicional a mí, -wa después
	Y	>	-Y,SHAWANKIMANTAJ
	Y	>	-Y,SHAWANMANTAJ
	Y	>	-Y,SHAWANKICHEJMANTAJ
	Y	>	-Y,SHAWANKUMANTAJ

	# condicional a mí, -wa primero
	Y	>	-Y,WASHANKIMANTAJ
	Y	>	-Y,WASHANMANTAJ
	Y	>	-Y,WASHANKICHEJMANTAJ
	Y	>	-Y,WASHANKUMANTAJ

	# condicional a nosotros, -wa después
	Y	>	-Y,SHAWANCHEJMANTAJ
	Y	>	-Y,SHAWAYKUMANTAJ

	# condicional a nosotros, -wa primero
	Y	>	-Y,WASHANCHEJMANTAJ
	Y	>	-Y,WASHAYKUMANTAJ

	# condicional a tí
	Y	>	-Y,SHAYKIMANTAJ
	Y	>	-Y,SHASUNKIMANTAJ
	Y	>	-Y,SHASUYKUMANTAJ
	Y	>	-Y,SHASUNKUMANTAJ

	# condicional a uds
	Y	>	-Y,SHAYKICHEJMANTAJ
	Y	>	-Y,SHASUNKICHEJMANTAJ

	# subjuntivo
	Y	>	-Y,SHANATAJ
	Y	>	-Y,SHANAYTAJ
	Y	>	-Y,SHANAYKITAJ
	Y	>	-Y,SHANANTAJ
	Y	>	-Y,SHANANCHEJTAJ
	Y	>	-Y,SHANAYKUTAJ
	Y	>	-Y,SHANAYKICHEJTAJ
	Y	>	-Y,SHANANKUTAJ

	# subjuntivo a mí, -wa después
	Y	>	-Y,SHANAWAYKITAJ
	Y	>	-Y,SHANAWANTAJ
	Y	>	-Y,SHANAWAYKICHEJTAJ
	Y	>	-Y,SHANAWANKUTAJ

	# subjuntivo a mí, -wa primero
	Y	>	-Y,WASHANAYKITAJ
	Y	>	-Y,WASHANANTAJ
	Y	>	-Y,WASHANAYKICHEJTAJ
	Y	>	-Y,WASHANANKUTAJ

	# subjuntivo a nosotros, -wa después
	Y	>	-Y,SHANAWANCHEJTAJ
	Y	>	-Y,SHANAWAYKUTAJ

	# subjuntivo a nosotros, -wa primero
	Y	>	-Y,WASHANANCHEJTAJ
	Y	>	-Y,WASHANAYKUTAJ

	# subjuntivo a tí,"na" primero
	Y	>	-Y,SHANASUYTAJ
	Y	>	-Y,SHANASUNTAJ
	Y	>	-Y,SHANASUYKUTAJ
	Y	>	-Y,SHANASUNKUTAJ

	# subjuntivo a tí, "su" primero
	Y	>	-Y,SHASUNAYTAJ
	Y	>	-Y,SHASUNANTAJ
	Y	>	-Y,SHASUNAYKUTAJ
	Y	>	-Y,SHASUNANKUTAJ

	# subjuntivo a uds, "na" primero
	Y	>	-Y,SHANASUYKICHEJTAJ

	# subjuntivo a uds, "su" primero
	Y	>	-Y,SHASUNAYKICHEJTAJ

	# participio pasado
	Y	>	-Y,SHASQATAJ

	# infinitivo personal
	Y	>	-Y,SHASQAYTAJ
	Y	>	-Y,SHASQAYKITAJ
	Y	>	-Y,SHASQANTAJ
	Y	>	-Y,SHASQANCHEJTAJ
	Y	>	-Y,SHASQAYKUTAJ
	Y	>	-Y,SHASQAYKICHEJTAJ
	Y	>	-Y,SHASQANKUTAJ

	# infinitivo personal a mí, -wa después
	Y	>	-Y,SHAWASQAYKITAJ
	Y	>	-Y,SHAWASQANTAJ
	Y	>	-Y,SHAWASQAYKICHEJTAJ
	Y	>	-Y,SHAWASQANKUTAJ

	# infinitivo personal a mí, -wa primero
	Y	>	-Y,WASHASQAYKITAJ
	Y	>	-Y,WASHASQANTAJ
	Y	>	-Y,WASHASQAYKICHEJTAJ
	Y	>	-Y,WASHASQANKUTAJ

	# infinitivo personal a nosotros, -wa después
	Y	>	-Y,SHAWASQANCHEJTAJ
	Y	>	-Y,SHAWASQAYKUTAJ

	# infinitivo personal a nosotros, -wa primero
	Y	>	-Y,WASHASQANCHEJTAJ
	Y	>	-Y,WASHASQAYKUTAJ

	# infinitivo personal a tí
	Y	>	-Y,SHASUSQAYTAJ
	Y	>	-Y,SHASUSQANTAJ
	Y	>	-Y,SHASUSQAYKUTAJ
	Y	>	-Y,SHASUSQANKUTAJ

	# infinitivo personal progresivo a uds.
	Y	>	-Y,SHASUSQAYKICHEJTAJ

	# participio presente progresivo
	Y	>	-Y,SHASPATAJ

	# participio presente progresivo a mí, -wa después
	Y	>	-Y,SHAWASPATAJ

	# participio presente progresivo a mí, -wa primero
	# existe?
	Y	>	-Y,WASHASPATAJ

	# participio presente progresivo a tí
	Y	>	-Y,SHASUSPATAJ

	# participio presente personal progresivo
	Y	>	-Y,SHAJTIYTAJ
	Y	>	-Y,SHAJTIYKITAJ
	Y	>	-Y,SHAJTINTAJ
	Y	>	-Y,SHAJTINCHEJTAJ
	Y	>	-Y,SHAJTIYKUTAJ
	Y	>	-Y,SHAJTIYKICHEJTAJ
	Y	>	-Y,SHAJTINKUTAJ

	# participio presente personal progresivo a mí, -wa después
	Y	>	-Y,SHAWAJTIYKITAJ
	Y	>	-Y,SHAWAJTINTAJ
	Y	>	-Y,SHAWAJTIYKICHEJTAJ
	Y	>	-Y,SHAWAJTINKUTAJ

	# participio presente personal progresivo a mí, -wa primero
	Y	>	-Y,WASHAJTIYKITAJ
	Y	>	-Y,WASHAJTINTAJ
	Y	>	-Y,WASHAJTIYKICHEJTAJ
	Y	>	-Y,WASHAJTINKUTAJ

	# participio presente personal progresivo a nosotros, -wa después
	Y	>	-Y,SHAWAJTINCHEJTAJ
	Y	>	-Y,SHAWAJTIYKUTAJ

	# participio presente personal progresivo a nosotros, -wa primero
	Y	>	-Y,WASHAJTINCHEJTAJ
	Y	>	-Y,WASHAJTIYKUTAJ

	# participio presente personal progresivo a tí
	Y	>	-Y,SHASOJTIYTAJ
	Y	>	-Y,SHASOJTINTAJ
	Y	>	-Y,SHASOJTIYKUTAJ
	Y	>	-Y,SHASOJTINKUTAJ

	# participio presente personal progresivo a Uds.
	Y	>	-Y,SHASOJTIYKICHEJTAJ

#******************************
# verbos con sufijo -chu:
	# indicativo presente
	Y	>	-Y,NICHU
	Y	>	-Y,NKICHU
	Y	>	-Y,NCHU
	Y	>	-Y,NCHEJCHU
	Y	>	-Y,YKUCHU
	Y	>	-Y,NKICHEJCHU
	Y	>	-Y,NKURAJCHU

	# indicativo presente a mí
	Y	>	-Y,WANKICHU
	Y	>	-Y,WANCHU
	Y	>	-Y,WANKICHEJCHU
	Y	>	-Y,WANKUCHU

	# indicativo presente a nosotros
	Y	>	-Y,WANCHEJCHU
	Y	>	-Y,WAYKUCHU

	# indicativo presente a tí
	Y	>	-Y,YKICHU
	Y	>	-Y,SUNKICHU
	Y	>	-Y,SUYKUCHU
	Y	>	-Y,SUNKUCHU

	# indicativo presente a uds
	Y	>	-Y,YKICHEJCHU
	Y	>	-Y,SUNKICHEJCHU
	Y	>	-Y,SUNSUNKUCHU

	# futuro
	Y		>	-Y,SAJCHU
	U Y	>	-UY,ONQACHU
	I Y	>	-IY,ENQACHU
	[^IU] Y	>	-Y,NQACHU
	Y		>	-Y,SUNCHEJCHU
	Y		>	-Y,SQAYKUCHU
	Y		>	-Y,SAYKUCHU
	Y		>	-Y,SAJKUCHU
	U Y	>	-UY,ONQANKUCHU
	I Y	>	-IY,ENQANKUCHU
	[^IU] Y	>	-Y,NQANKUCHU

	# futuro a mí
	Y	>	-Y,WANQACHU
	Y	>	-Y,WANQANKUCHU

	# futuro a nosotros
	Y	>	-Y,WASUNCHEJCHU
	Y	>	-Y,WASQAYKUCHU
	Y	>	-Y,WASAYKUCHU
	Y	>	-Y,WASAJKUCHU

	# futuro a tí
	Y	>	-Y,SQAYKICHU
	Y	>	-Y,SONQACHU
	Y	>	-Y,SUSQAYKUCHU
	Y	>	-Y,SUSAYKUCHU
	Y	>	-Y,SUSAJKUCHU
	Y	>	-Y,SONQANKUCHU

	# futuro a uds.
	Y	>	-Y,QAYKICHEJCHU
	Y	>	-Y,SONQACHEJCHU
	Y	>	-Y,SQAYKICHEJCHU
	Y	>	-Y,SONQACHEJCHU

	# perfecto
	I Y	>	-IY,ERQANICHU
	U Y	>	-UY,ORQANICHU
	[^IU] Y	>	-Y,RQANICHU
	I Y	>	-IY,ERQANKICHU
	U Y	>	-UY,ORQANKICHU
	[^IU] Y	>	-Y,RQANKICHU
	I Y	>	-IY,ERQACHU
	U Y	>	-UY,ORQACHU
	[^IU] Y	>	-Y,RQACHU
	I Y	>	-IY,ERQANCHEJCHU
	U Y	>	-UY,ORQANCHEJCHU
	[^IU] Y	>	-Y,RQANCHEJCHU
	I Y	>	-IY,ERQAYKUCHU
	U Y	>	-UY,ORQAYKUCHU
	[^IU] Y	>	-Y,RQAYKUCHU
	I Y	>	-IY,ERQANKICHEJCHU
	U Y	>	-UY,ORQANKICHEJCHU
	[^IU] Y	>	-Y,RQANKICHEJCHU
	I Y	>	-IY,ERQANKUCHU
	U Y	>	-UY,ORQANKUCHU
	[^IU] Y	>	-Y,RQANKUCHU

	# perfecto a mí
	Y		>	-Y,WARQANKICHU
	Y		>	-Y,WARQAWACHU
	I Y	>	-IY,ERQANKICHEJCHU
	U Y	>	-UY,ORQANKICHEJCHU
	[^IU] Y	>	-Y,RQANKICHEJCHU
	Y		>	-Y,WARQANKUCHU

	# perfecto a nosotros
	Y	>	-Y,WARQANCHEJCHU
	Y	>	-Y,WARQAYKUCHU

	# perfecto a tí
	I Y	>	-IY,ERQAYKICHU
	U Y	>	-UY,ORQAYKICHU
	[^IU] Y	>	-Y,RQAYKICHU
	Y		>	-Y,SORQACHU
	Y		>	-Y,SORQAYKUCHU
	Y		>	-Y,SORQANKUCHU

	# perfecto a uds
	I Y	>	-IY,ERQAYKICHEJCHU
	U Y	>	-UY,ORQAYKICHEJCHU
	[^IU] Y	>	-Y,RQAYKICHEJCHU
	Y		>	-Y,SORQACHEJCHU

	# pluscuamperfecto
	Y	>	-Y,SQANICHU
	Y	>	-Y,SQANKICHU
#	Y	>	-Y,SQA	# ya existe como participio pasado
	Y	>	-Y,SQANCHEJCHU
#	Y	>	-Y,SQAYKU		# ya existe en futuro
	Y	>	-Y,SQANKICHEJCHU
	Y	>	-Y,SQANKUCHU

	# pluscuamperfecto a mí
	Y	>	-Y,WASQANKICHU
	Y	>	-Y,WASQACHU
	Y	>	-Y,WASQANKICHEJCHU
	Y	>	-Y,WASQANKUCHU

	# pluscuamperfecto a nosotros
	Y	>	-Y,WASQANCHEJCHU
#	Y	>	-Y,WASQAYKU		# ya existe en futuro

	# pluscuamperfecto a tí
#	Y	>	-Y,SQAYKI		# ya existe en futuro
	Y	>	-Y,SUSQACHU
#	Y	>	-Y,SUSQAYKU		# ya existe en futuro
	Y	>	-Y,SUSQANKUCHU

	# pluscuamperfecto a uds.
#	Y	>	-Y,SQAYKICHEJ	# ya existe en futuro
	Y	>	-Y,SUSQACHEJCHU

	# imperativo
	Y	>	-Y,YCHUNCHU
	Y	>	-Y,SUNYCHEJCHU
	Y	>	-Y,CHUNKUCHU

	# imperativo a mí
	Y	>	-Y,WAYCHU
	Y	>	-Y,WACHUNCHU
	Y	>	-Y,WAYCHEJCHU
	Y	>	-Y,WACHUNKUCHU

	# imperativo a nosotros
	Y	>	-Y,WASUNCHU
#	Y	>	-Y,WAYKU	# ya existe en el presente

	# imperativo a tí
	Y	>	-Y,SUCHUNCHU
	Y	>	-Y,SUCHUNKUCHU

	# condicional
	Y	>	-Y,YMANCHU
	Y	>	-Y,WAJCHU
	Y	>	-Y,NKIMANCHU
	Y	>	-Y,NMANCHU
	Y	>	-Y,SUNMANCHU
	Y	>	-Y,SUNCHEJMANCHU
	Y	>	-Y,YKUMANCHU
	Y	>	-Y,WAJCHEJCHU
	Y	>	-Y,NKICHEJMANCHU
	Y	>	-Y,NKUMANCHU

	# condicional a mí
	Y	>	-Y,WANKIMANCHU
	Y	>	-Y,WANMANCHU
	Y	>	-Y,WANKICHEJMANCHU
	Y	>	-Y,WANKUMANCHU

	# condicional a nosotros
	Y	>	-Y,WANCHEJMANCHU
	Y	>	-Y,WAYKUMANCHU

	# condicional a tí
	Y	>	-Y,YKIMANCHU
	Y	>	-Y,SUNKIMANCHU
	Y	>	-Y,SUYKUMANCHU
	Y	>	-Y,SUNKUMANCHU
	# condicional a uds
	Y	>	-Y,YKICHEJMANCHU
	Y	>	-Y,SUNKICHEJMANCHU

	# subjuntivo
	Y	>	-Y,NACHU
	Y	>	-Y,NAYCHU
	Y	>	-Y,NAYKICHU
	Y	>	-Y,NANCHU
	Y	>	-Y,NANCHEJCHU
	Y	>	-Y,NAYKUCHU
	Y	>	-Y,NAYKICHEJCHU
	Y	>	-Y,NANKUCHU

	# subjuntivo a mí
	Y	>	-Y,NAWAYKICHU
	Y	>	-Y,NAWANCHU
	Y	>	-Y,NAWAYKICHEJCHU
	Y	>	-Y,NAWANKUCHU

	# subjuntivo a nosotros
	Y	>	-Y,NAWANCHEJCHU
	Y	>	-Y,NAWAYKUCHU

	# subjuntivo a tí,"na" primero
	Y	>	-Y,NASUYCHU
	Y	>	-Y,NASUNCHU
	Y	>	-Y,NASUYKUCHU
	Y	>	-Y,NASUNKUCHU

	# subjuntivo a tí, "su" primero
	Y	>	-Y,SUNAYCHU
	Y	>	-Y,SUNANCHU
	Y	>	-Y,SUNAYKUCHU
	Y	>	-Y,SUNANKUCHU

	# subjuntivo a uds, "na" primero
	Y	>	-Y,NASUYKICHEJCHU

	# subjuntivo a uds, "su" primero
	Y	>	-Y,SUNAYKICHEJCHU

	# participio pasado
	Y	>	-Y,SQACHU

	# infinitivo personal
	Y	>	-Y,SQAYCHU
			# SQAYKI			# vea plusperf.
	Y	>	-Y,SQANCHU
			# SQANCHEJ		# vea plusperf.
			# SQAYKU	# vea plusperf.
	Y	>	-Y,SQAYKICHEJCHU
			# SQANKU	# vea plusperf.

	# infinitivo personal a mí
	Y	>	-Y,WASQAYKICHU
	Y	>	-Y,WASQANCHU
	Y	>	-Y,WASQAYKICHEJCHU
			# WASQANKU		# vea plusperf.

	# infinitivo personal a nosotros
			# WASQANCHEJ	# vea plusperf.
			# WASQAYKU		# vea plusperf.

	# infinitivo personal a tí
	Y	>	-Y,SUSQAYCHU
	Y	>	-Y,SUSQANCHU
			# SUSQAYKU		# vea plusperf.
			# SUSQANKU		# vea plusperf.

	# infinitivo personal a Uds.
	Y	>	-Y,SUSQAYKICHEJCHU

	# participio presente
	Y	>	-Y,SPACHU

	# participio presente a mí
	Y	>	-Y,WASPACHU
	# participio presente a tí
	Y	>	-Y,SUSPACHU

	# participio presente personal
	I Y	>	-IY,EJTIYCHU
	U Y	>	-UY,OJTIYCHU
	[^IU] Y	>	-Y,JTIYCHU
	I Y	>	-IY,EJTIYKICHU
	U Y	>	-UY,OJTIYKICHU
	[^IU] Y	>	-Y,JTIYKICHU
	I Y	>	-IY,EJTINCHU
	U Y	>	-UY,OJTINCHU
	[^IU] Y	>	-Y,JTINCHU
	I Y	>	-IY,EJTINCHEJCHU
	U Y	>	-UY,OJTINCHEJCHU
	[^IU] Y	>	-Y,JTINCHEJCHU
	I Y	>	-IY,EJTIYKUCHU
	U Y	>	-UY,OJTIYKUCHU
	[^IU] Y	>	-Y,JTIYKUCHU
	I Y	>	-IY,EJTIYKICHEJCHU
	U Y	>	-UY,OJTIYKICHEJCHU
	[^IU] Y	>	-Y,JTIYKICHEJCHU
	I Y	>	-IY,EJTINKUCHU
	U Y	>	-UY,OJTINKUCHU
	[^IU] Y	>	-Y,JTINKUCHU

	# participio presente personal a mí
	Y	>	-Y,WAJTIYKICHU
	Y	>	-Y,WAJTINCHU
	Y	>	-Y,WAJTIYKICHEJCHU
	Y	>	-Y,WAJTINKUCHU

	# participio presente personal a nosotros
	Y	>	-Y,WAJTINCHEJCHU
	Y	>	-Y,WAJTIYKUCHU

	# participio presente personal a tí
	Y	>	-Y,SOJTIYCHU
	Y	>	-Y,SOJTINCHU
	Y	>	-Y,SOJTIYKUCHU
	Y	>	-Y,SOJTINKUCHU

	# participio presente personal a Uds.
	Y	>	-Y,SOJTIYKICHEJCHU

	# participio activo
	I Y	>	-IY,EJCHU
	U Y	>	-UY,OJCHU
	[^IU] Y	>	-Y,JCHU

	# participio activo a mí
	Y	>	-Y,WAJCHU

	# participio activo a tí
	Y	>	-Y,SOJCHU

# verbos progresivos con sufijo -chu
# con progresivo -sa
	# indicativo presente progresivo
	Y	>	-Y,SANICHU
	Y	>	-Y,SANKICHU
	Y	>	-Y,SANCHU
	Y	>	-Y,SANCHEJCHU
	Y	>	-Y,SAYKUCHU
	Y	>	-Y,SANKICHEJCHU
	Y	>	-Y,SANKUCHU

	# indicativo presente a mí, -wa después
	Y	>	-Y,SAWANKICHU
	Y	>	-Y,SAWANCHU
	Y	>	-Y,SAWANKICHEJCHU
	Y	>	-Y,SAWANKUCHU

	# indicativo presente a mí, -wa primero
	Y	>	-Y,WASANKICHU
	Y	>	-Y,WASANCHU
	Y	>	-Y,WASANKICHEJCHU
	Y	>	-Y,WASANKUCHU

	# indicativo presente progresivo a nosotros, -wa después
	Y	>	-Y,SAWANCHEJCHU
	Y	>	-Y,SAWAYKUCHU

	# indicativo presente progresivo a nosotros, -wa primero
	Y	>	-Y,WASANCHEJCHU
	Y	>	-Y,WASAYKUCHU
	
	# indicativo presente a tí
	Y	>	-Y,SAYKICHU
	Y	>	-Y,SASUNKICHU
	Y	>	-Y,SASUYKUCHU
	Y	>	-Y,SASUNKUCHU

	# indicativo presente a uds.
	Y	>	-Y,SAYKICHEJCHU
	Y	>	-Y,SASUNKICHEJCHU
	
	# futuro
	Y	>	-Y,SASAJCHU
	Y	>	-Y,SANGACHU
	Y	>	-Y,SASUNCHEJCHU
	Y	>	-Y,SASQAYKUCHU
	Y	>	-Y,SASAYKUCHU
	Y	>	-Y,SASAJKUCHU
	Y	>	-Y,SANQANKUCHU
	
	# futuro a mí, -wa después
	Y	>	-Y,SAWANQACHU
	Y	>	-Y,SAWANQANKUCHU
	
	# futuro a mí, -wa primero
	Y	>	-Y,WASANQACHU
	Y	>	-Y,WASANQANKUCHU
	
	# futuro a nosotros, -wa después
	Y	>	-Y,SAWASUNCHEJCHU
	Y	>	-Y,SAWASQAYKUCHU
	Y	>	-Y,SAWASAYKUCHU
	Y	>	-Y,SAWASAJKUCHU
	
	# futuro a nosotros, -wa primero
	Y	>	-Y,WASASUNCHEJCHU
	Y	>	-Y,WASASQAYKUCHU
	Y	>	-Y,WASASAYKUCHU
	Y	>	-Y,WASASAJKUCHU
	
	# futuro a tí
	Y	>	-Y,SASQAYKICHU
	Y	>	-Y,SASONQACHU
	Y	>	-Y,SASUSQAYKUCHU
	Y	>	-Y,SASUSAYKUCHU
	Y	>	-Y,SASUSAJKUCHU
	Y	>	-Y,SASONQANKUCHU
	
	# futuro a uds.
	Y	>	-Y,SASQAYKICHEJCHU
	Y	>	-Y,SASONQACHEJCHU
	
	# perfecto
	Y	>	-Y,SARQANICHU
	Y	>	-Y,SARQANKICHU
	Y	>	-Y,SARQACHU
	Y	>	-Y,SARQANCHEJCHU
	Y	>	-Y,SARQAYKUCHU
	Y	>	-Y,SARQANKICHEJCHU
	Y	>	-Y,SARQANKUCHU

	# perfecto a mí, -wa después
	Y	>	-Y,SAWARQANKICHU
	Y	>	-Y,SAWARQACHU
	Y	>	-Y,SAWARQANKICHEJCHU
	Y	>	-Y,SAWARQANKUCHU

	# perfecto a mí, -wa primero
	Y	>	-Y,WASARQANKICHU
	Y	>	-Y,WASARQACHU
	Y	>	-Y,WASARQANKICHEJCHU
	Y	>	-Y,WASARQANKUCHU
	
	# perfecto a nosotros, -wa después
	Y	>	-Y,SAWARQANCHEJCHU
	Y	>	-Y,SAWARQAYKUCHU
	
	# perfecto a nosotros, -wa primero
	Y	>	-Y,WASARQANCHEJCHU
	Y	>	-Y,WASARQAYKUCHU

	# perfecto a tí
	Y	>	-Y,SARQAYKICHU
	Y	>	-Y,SASORQACHU
	Y	>	-Y,SASORQAYKUCHU
	Y	>	-Y,SASORQANKUCHU
	
	# perfecto a uds
	Y	>	-Y,SARQAYKICHEJCHU
	Y	>	-Y,SASORQACHEJCHU
	
	# pluscuamperfecto
	Y	>	-Y,SASQANICHU
	Y	>	-Y,SASQANKICHU
	Y	>	-Y,SASQANCHEJCHU
	Y	>	-Y,SASQAYKUCHU
	Y	>	-Y,SASQANKICHEJCHU
	Y	>	-Y,SASQANKUCHU
	
	# pluscuamperfecto a mí, -wa después
	Y	>	-Y,SAWASQANKICHU
	Y	>	-Y,SAWASQACHU
	Y	>	-Y,SAWASQANKICHEJCHU
	Y	>	-Y,SAWASQANKUCHU

	# pluscuamperfecto a mí, -wa primero
	Y	>	-Y,WASASQANKICHU
	Y	>	-Y,WASASQACHU
	Y	>	-Y,WASASQANKICHEJCHU
	Y	>	-Y,WASASQANKUCHU

	# pluscuamperfecto a nosotros, -wa después
	Y	>	-Y,SAWASQANCHEJCHU
	Y	>	-Y,SAWASQAYKUCHU

	# pluscuamperfecto a nosotros, -wa primero
	Y	>	-Y,WASASQANCHEJCHU
	Y	>	-Y,WASASQAYKUCHU


	# pluscuamperfecto a tí
	Y	>	-Y,SASQAYKICHU
	Y	>	-Y,SASUSQACHU
	Y	>	-Y,SASUSQAYKUCHU
	Y	>	-Y,SASUSQANKUCHU

	# pluscuamperfecto a uds.
	Y	>	-Y,SASQAYKICHEJCHU
	Y	>	-Y,SASUSQACHEJCHU

	# imperativo
	Y	>	-Y,SAYCHUNCHU
	Y	>	-Y,SASUNYCHEJCHU
	Y	>	-Y,SACHUNKUCHU

	# imperativo a mí, -wa después
	Y	>	-Y,SAWAYCHU
	Y	>	-Y,SAWACHUNCHU
	Y	>	-Y,SAWAYCHEJCHU
	Y	>	-Y,SAWACHUNKUCHU

	# imperativo a mí, -wa primero
	Y	>	-Y,WASAYCHU
	Y	>	-Y,WASACHUNCHU
	Y	>	-Y,WASAYCHEJCHU
	Y	>	-Y,WASACHUNKUCHU

	# imperativo a nosotros, -wa después
	Y	>	-Y,SAWASUNCHU
	Y	>	-Y,SAWAYKUCHU

	# imperativo a nosotros, -wa primero
	Y	>	-Y,WASASUNCHU
	Y	>	-Y,WASAYKUCHU

	# imperativo a tí
	Y	>	-Y,SASUCHUNCHU
	Y	>	-Y,SASUCHUNKUCHU

	# condicional
	Y	>	-Y,SAYMANCHU
	Y	>	-Y,SAWAJCHU
	Y	>	-Y,SANKIMANCHU
	Y	>	-Y,SANMANCHU
	Y	>	-Y,SASUNMANCHU
	Y	>	-Y,SASUNCHEJMANCHU
	Y	>	-Y,SAYKUMANCHU
	Y	>	-Y,SAWAJCHEJCHU
	Y	>	-Y,SANKICHEJMANCHU
	Y	>	-Y,SANKUMANCHU

	# condicional a mí, -wa después
	Y	>	-Y,SAWANKIMANCHU
	Y	>	-Y,SAWANMANCHU
	Y	>	-Y,SAWANKICHEJMANCHU
	Y	>	-Y,SAWANKUMANCHU

	# condicional a mí, -wa primero
	Y	>	-Y,WASANKIMANCHU
	Y	>	-Y,WASANMANCHU
	Y	>	-Y,WASANKICHEJMANCHU
	Y	>	-Y,WASANKUMANCHU
	# condicional a nosotros, -wa después
	Y	>	-Y,SAWANCHEJMANCHU
	Y	>	-Y,SAWAYKUMANCHU

	# condicional a nosotros, -wa primero
	Y	>	-Y,WASANCHEJMANCHU
	Y	>	-Y,WASAYKUMANCHU

	# condicional a tí
	Y	>	-Y,SAYKIMANCHU
	Y	>	-Y,SASUNKIMANCHU
	Y	>	-Y,SASUYKUMANCHU
	Y	>	-Y,SASUNKUMANCHU

	# condicional a uds
	Y	>	-Y,SAYKICHEJMANCHU
	Y	>	-Y,SASUNKICHEJMANCHU

	# subjuntivo
	Y	>	-Y,SANACHU
	Y	>	-Y,SANAYCHU
	Y	>	-Y,SANAYKICHU
	Y	>	-Y,SANANCHU
	Y	>	-Y,SANANCHEJCHU
	Y	>	-Y,SANAYKUCHU
	Y	>	-Y,SANAYKICHEJCHU
	Y	>	-Y,SANANKU

	# subjuntivo a mí, -wa después
	Y	>	-Y,SANAWAYKICHU
	Y	>	-Y,SANAWANCHU
	Y	>	-Y,SANAWAYKICHEJCHU
	Y	>	-Y,SANAWANKUCHU

	# subjuntivo a mí, -wa primero
	Y	>	-Y,WASANAYKICHU
	Y	>	-Y,WASANANCHU
	Y	>	-Y,WASANAYKICHEJCHU
	Y	>	-Y,WASANANKUCHU

	# subjuntivo a nosotros, -wa después
	Y	>	-Y,SANAWANCHEJCHU
	Y	>	-Y,SANAWAYKUCHU

	# subjuntivo a nosotros, -wa primero
	Y	>	-Y,WASANANCHEJCHU
	Y	>	-Y,WASANAYKUCHU

	# subjuntivo a tí,"na" primero
	Y	>	-Y,SANASUYCHU
	Y	>	-Y,SANASUNCHU
	Y	>	-Y,SANASUYKUCHU
	Y	>	-Y,SANASUNKUCHU

	# subjuntivo a tí, "su" primero
	Y	>	-Y,SASUNAYCHU
	Y	>	-Y,SASUNANCHU
	Y	>	-Y,SASUNAYKUCHU
	Y	>	-Y,SASUNANKUCHU

	# subjuntivo a uds, "na" primero
	Y	>	-Y,SANASUYKICHEJCHU

	# subjuntivo a uds, "su" primero
	Y	>	-Y,SASUNAYKICHEJCHU

	# participio pasado
	Y	>	-Y,SASQACHU

	# infinitivo personal
	Y	>	-Y,SASQAYCHU
	Y	>	-Y,SASQAYKICHU
	Y	>	-Y,SASQANCHU
	Y	>	-Y,SASQANCHEJCHU
	Y	>	-Y,SASQAYKUCHU
	Y	>	-Y,SASQAYKICHEJCHU
	Y	>	-Y,SASQANKUCHU

	# infinitivo personal a mí, -wa después
	Y	>	-Y,SAWASQAYKICHU
	Y	>	-Y,SAWASQANCHU
	Y	>	-Y,SAWASQAYKICHEJCHU
	Y	>	-Y,SAWASQANKUCHU

	# infinitivo personal a mí, -wa primero
	Y	>	-Y,WASASQAYKICHU
	Y	>	-Y,WASASQANCHU
	Y	>	-Y,WASASQAYKICHEJCHU
	Y	>	-Y,WASASQANKUCHU

	# infinitivo personal a nosotros, -wa después
	Y	>	-Y,SAWASQANCHEJCHU
	Y	>	-Y,SAWASQAYKUCHU

	# infinitivo personal a nosotros, -wa primero
	Y	>	-Y,WASASQANCHEJCHU
	Y	>	-Y,WASASQAYKUCHU

	# infinitivo personal a tí
	Y	>	-Y,SASUSQAYCHU
	Y	>	-Y,SASUSQANCHU
	Y	>	-Y,SASUSQAYKUCHU
	Y	>	-Y,SASUSQANKUCHU

	# infinitivo personal progresivo a uds.
	Y	>	-Y,SASUSQAYKICHEJCHU

	# participio presente progresivo
	Y	>	-Y,SASPACHU

	# participio presente progresivo a mí, -wa después
	Y	>	-Y,SAWASPACHU

	# participio presente progresivo a mí, -wa primero
	# existe?
	Y	>	-Y,WASASPACHU
	# participio presente progresivo a tí
	Y	>	-Y,SASUSPACHU

	# participio presente personal progresivo
	Y	>	-Y,SAJTIYCHU
	Y	>	-Y,SAJTIYKICHU
	Y	>	-Y,SAJTINCHU
	Y	>	-Y,SAJTINCHEJCHU
	Y	>	-Y,SAJTIYKUCHU
	Y	>	-Y,SAJTIYKICHEJCHU
	Y	>	-Y,SAJTINKUCHU

	# participio presente personal progresivo a mí, -wa después
	Y	>	-Y,SAWAJTIYKICHU
	Y	>	-Y,SAWAJTINCHU
	Y	>	-Y,SAWAJTIYKICHEJCHU
	Y	>	-Y,SAWAJTINKUCHU

	# participio presente personal progresivo a mí, -wa primero
	Y	>	-Y,WASAJTIYKICHU
	Y	>	-Y,WASAJTINCHU
	Y	>	-Y,WASAJTIYKICHEJCHU
	Y	>	-Y,WASAJTINKUCHU

	# participio presente personal progresivo a nosotros, -wa después
	Y	>	-Y,SAWAJTINCHEJCHU
	Y	>	-Y,SAWAJTIYKUCHU

	# participio presente personal progresivo a nosotros, -wa primero
	Y	>	-Y,WASAJTINCHEJCHU
	Y	>	-Y,WASAJTIYKUCHU

	# participio presente personal progresivo a tí
	Y	>	-Y,SASOJTIYCHU
	Y	>	-Y,SASOJTINCHU
	Y	>	-Y,SASOJTIYKUCHU
	Y	>	-Y,SASOJTINKUCHU

	# participio presente personal progresivo a Uds.
	Y	>	-Y,SASOJTIYKICHEJCHU

#
# **********************************************  
# forma -sha
#
	# indicativo presente progresivo
	Y	>	-Y,SHANICHU
	Y	>	-Y,SHANKICHU
	Y	>	-Y,SHANCHU
	Y	>	-Y,SHANCHEJCHU
	Y	>	-Y,SHAYKUCHU
	Y	>	-Y,SHANKICHEJCHU
	Y	>	-Y,SHANKUCHU

	# indicativo presente a mí, -wa después
	Y	>	-Y,SHAWANKICHU
	Y	>	-Y,SHAWANCHU
	Y	>	-Y,SHAWANKICHEJCHU
	Y	>	-Y,SHAWANKUCHU

	# indicativo presente a mí, -wa primero
	Y	>	-Y,WASHANKICHU
	Y	>	-Y,WASHANCHU
	Y	>	-Y,WASHANKICHEJCHU
	Y	>	-Y,WASHANKUCHU

	# indicativo presente progresivo a nosotros, -wa después
	Y	>	-Y,SHAWANCHEJCHU
	Y	>	-Y,SHAWAYKUCHU

	# indicativo presente progresivo a nosotros, -wa primero
	Y	>	-Y,WASHANCHEJCHU
	Y	>	-Y,WASHAYKUCHU
	
	# indicativo presente a tí
	Y	>	-Y,SHAYKICHU
	Y	>	-Y,SHASUNKICHU
	Y	>	-Y,SHASUYKUCHU
	Y	>	-Y,SHASUNKUCHU

	# indicativo presente a uds.
	Y	>	-Y,SHAYKICHEJCHU
	Y	>	-Y,SHASUNKICHEJCHU
	
	# futuro
	Y	>	-Y,SHASAJCHU
	Y	>	-Y,SHANGACHU
	Y	>	-Y,SHASUNCHEJCHU
	Y	>	-Y,SHASQAYKUCHU
	Y	>	-Y,SHASAYKUCHU
	Y	>	-Y,SHASAJKUCHU
	Y	>	-Y,SHANQANKUCHU
	
	# futuro a mí, -wa después
	Y	>	-Y,SHAWANQACHU
	Y	>	-Y,SHAWANQANKUCHU
	
	# futuro a mí, -wa primero
	Y	>	-Y,WASHANQACHU
	Y	>	-Y,WASHANQANKUCHU
	
	# futuro a nosotros, -wa después
	Y	>	-Y,SHAWASUNCHEJCHU
	Y	>	-Y,SHAWASQAYKUCHU
	Y	>	-Y,SHAWASAYKUCHU
	Y	>	-Y,SHAWASAJKUCHU
	
	# futuro a nosotros, -wa primero
	Y	>	-Y,WASHASUNCHEJCHU
	Y	>	-Y,WASHASQAYKUCHU
	Y	>	-Y,WASHASAYKUCHU
	Y	>	-Y,WASHASAJKUCHU
	
	# futuro a tí
	Y	>	-Y,SHASQAYKICHU
	Y	>	-Y,SHASONQACHU
	Y	>	-Y,SHASUSQAYKUCHU
	Y	>	-Y,SHASUSAYKUCHU
	Y	>	-Y,SHASUSAJKUCHU
	Y	>	-Y,SHASONQANKUCHU
	
	# futuro a uds.
	Y	>	-Y,SHASQAYKICHEJCHU
	Y	>	-Y,SHASONQACHEJCHU
	
	# perfecto
	Y	>	-Y,SHARQANICHU
	Y	>	-Y,SHARQANKICHU
	Y	>	-Y,SHARQACHU
	Y	>	-Y,SHARQANCHEJCHU
	Y	>	-Y,SHARQAYKUCHU
	Y	>	-Y,SHARQANKICHEJCHU
	Y	>	-Y,SHARQANKUCHU

	# perfecto a mí, -wa después
	Y	>	-Y,SHAWARQANKICHU
	Y	>	-Y,SHAWARQACHU
	Y	>	-Y,SHAWARQANKICHEJCHU
	Y	>	-Y,SHAWARQANKUCHU

	# perfecto a mí, -wa primero
	Y	>	-Y,WASHARQANKICHU
	Y	>	-Y,WASHARQACHU
	Y	>	-Y,WASHARQANKICHEJCHU
	Y	>	-Y,WASHARQANKUCHU
	
	# perfecto a nosotros, -wa después
	Y	>	-Y,SHAWARQANCHEJCHU
	Y	>	-Y,SHAWARQAYKUCHU
	
	# perfecto a nosotros, -wa primero
	Y	>	-Y,WASHARQANCHEJCHU
	Y	>	-Y,WASHARQAYKUCHU

	# perfecto a tí
	Y	>	-Y,SHARQAYKICHU
	Y	>	-Y,SHASORQACHU
	Y	>	-Y,SHASORQAYKUCHU
	Y	>	-Y,SHASORQANKUCHU
	
	# perfecto a uds
	Y	>	-Y,SHARQAYKICHEJCHU
	Y	>	-Y,SHASORQACHEJCHU
	
	# pluscuamperfecto
	Y	>	-Y,SHASQANICHU
	Y	>	-Y,SHASQANKICHU
	Y	>	-Y,SHASQANCHEJCHU
	Y	>	-Y,SHASQAYKUCHU
	Y	>	-Y,SHASQANKICHEJCHU
	Y	>	-Y,SHASQANKUCHU
	
	# pluscuamperfecto a mí, -wa después
	Y	>	-Y,SHAWASQANKICHU
	Y	>	-Y,SHAWASQACHU
	Y	>	-Y,SHAWASQANKICHEJCHU
	Y	>	-Y,SHAWASQANKUCHU

	# pluscuamperfecto a mí, -wa primero
	Y	>	-Y,WASHASQANKICHU
	Y	>	-Y,WASHASQACHU
	Y	>	-Y,WASHASQANKICHEJCHU
	Y	>	-Y,WASHASQANKUCHU

	# pluscuamperfecto a nosotros, -wa después
	Y	>	-Y,SHAWASQANCHEJCHU
	Y	>	-Y,SHAWASQAYKUCHU

	# pluscuamperfecto a nosotros, -wa primero
	Y	>	-Y,WASHASQANCHEJCHU
	Y	>	-Y,WASHASQAYKUCHU

	# pluscuamperfecto a tí
	Y	>	-Y,SHASQAYKICHU
	Y	>	-Y,SHASUSQACHU
	Y	>	-Y,SHASUSQAYKUCHU
	Y	>	-Y,SHASUSQANKUCHU

	# pluscuamperfecto a uds.
	Y	>	-Y,SHASQAYKICHEJCHU
	Y	>	-Y,SHASUSQACHEJCHU

	# imperativo
	Y	>	-Y,SHAYCHUNCHU
	Y	>	-Y,SHASUNYCHEJCHU
	Y	>	-Y,SHACHUNKUCHU

	# imperativo a mí, -wa después
	Y	>	-Y,SHAWAYCHU
	Y	>	-Y,SHAWACHUNCHU
	Y	>	-Y,SHAWAYCHEJCHU
	Y	>	-Y,SHAWACHUNKUCHU

	# imperativo a mí, -wa primero
	Y	>	-Y,WASHAYCHU
	Y	>	-Y,WASHACHUNCHU
	Y	>	-Y,WASHAYCHEJCHU
	Y	>	-Y,WASHACHUNKUCHU

	# imperativo a nosotros, -wa después
	Y	>	-Y,SHAWASUNCHU
	Y	>	-Y,SHAWAYKUCHU

	# imperativo a nosotros, -wa primero
	Y	>	-Y,WASHASUNCHU
	Y	>	-Y,WASHAYKUCHU

	# imperativo a tí
	Y	>	-Y,SHASUCHUNCHU
	Y	>	-Y,SHASUCHUNKUCHU

	# condicional
	Y	>	-Y,SHAYMANCHU
	Y	>	-Y,SHAWAJCHU
	Y	>	-Y,SHANKIMANCHU
	Y	>	-Y,SHANMANCHU
	Y	>	-Y,SHASUNMANCHU
	Y	>	-Y,SHASUNCHEJMANCHU
	Y	>	-Y,SHAYKUMANCHU
	Y	>	-Y,SHAWAJCHEJCHU
	Y	>	-Y,SHANKICHEJMANCHU
	Y	>	-Y,SHANKUMANCHU

	# condicional a mí, -wa después
	Y	>	-Y,SHAWANKIMANCHU
	Y	>	-Y,SHAWANMANCHU
	Y	>	-Y,SHAWANKICHEJMANCHU
	Y	>	-Y,SHAWANKUMANCHU

	# condicional a mí, -wa primero
	Y	>	-Y,WASHANKIMANCHU
	Y	>	-Y,WASHANMANCHU
	Y	>	-Y,WASHANKICHEJMANCHU
	Y	>	-Y,WASHANKUMANCHU

	# condicional a nosotros, -wa después
	Y	>	-Y,SHAWANCHEJMANCHU
	Y	>	-Y,SHAWAYKUMANCHU

	# condicional a nosotros, -wa primero
	Y	>	-Y,WASHANCHEJMANCHU
	Y	>	-Y,WASHAYKUMANCHU

	# condicional a tí
	Y	>	-Y,SHAYKIMANCHU
	Y	>	-Y,SHASUNKIMANCHU
	Y	>	-Y,SHASUYKUMANCHU
	Y	>	-Y,SHASUNKUMANCHU

	# condicional a uds
	Y	>	-Y,SHAYKICHEJMANCHU
	Y	>	-Y,SHASUNKICHEJMANCHU

	# subjuntivo
	Y	>	-Y,SHANACHU
	Y	>	-Y,SHANAYCHU
	Y	>	-Y,SHANAYKICHU
	Y	>	-Y,SHANANCHU
	Y	>	-Y,SHANANCHEJCHU
	Y	>	-Y,SHANAYKUCHU
	Y	>	-Y,SHANAYKICHEJCHU
	Y	>	-Y,SHANANKUCHU

	# subjuntivo a mí, -wa después
	Y	>	-Y,SHANAWAYKICHU
	Y	>	-Y,SHANAWANCHU
	Y	>	-Y,SHANAWAYKICHEJCHU
	Y	>	-Y,SHANAWANKUCHU

	# subjuntivo a mí, -wa primero
	Y	>	-Y,WASHANAYKICHU
	Y	>	-Y,WASHANANCHU
	Y	>	-Y,WASHANAYKICHEJCHU
	Y	>	-Y,WASHANANKUCHU

	# subjuntivo a nosotros, -wa después
	Y	>	-Y,SHANAWANCHEJCHU
	Y	>	-Y,SHANAWAYKUCHU

	# subjuntivo a nosotros, -wa primero
	Y	>	-Y,WASHANANCHEJCHU
	Y	>	-Y,WASHANAYKUCHU

	# subjuntivo a tí,"na" primero
	Y	>	-Y,SHANASUYCHU
	Y	>	-Y,SHANASUNCHU
	Y	>	-Y,SHANASUYKUCHU
	Y	>	-Y,SHANASUNKUCHU

	# subjuntivo a tí, "su" primero
	Y	>	-Y,SHASUNAYCHU
	Y	>	-Y,SHASUNANCHU
	Y	>	-Y,SHASUNAYKUCHU
	Y	>	-Y,SHASUNANKUCHU

	# subjuntivo a uds, "na" primero
	Y	>	-Y,SHANASUYKICHEJCHU

	# subjuntivo a uds, "su" primero
	Y	>	-Y,SHASUNAYKICHEJCHU

	# participio pasado
	Y	>	-Y,SHASQACHU

	# infinitivo personal
	Y	>	-Y,SHASQAYCHU
	Y	>	-Y,SHASQAYKICHU
	Y	>	-Y,SHASQANCHU
	Y	>	-Y,SHASQANCHEJCHU
	Y	>	-Y,SHASQAYKUCHU
	Y	>	-Y,SHASQAYKICHEJCHU
	Y	>	-Y,SHASQANKUCHU

	# infinitivo personal a mí, -wa después
	Y	>	-Y,SHAWASQAYKICHU
	Y	>	-Y,SHAWASQANCHU
	Y	>	-Y,SHAWASQAYKICHEJCHU
	Y	>	-Y,SHAWASQANKUCHU

	# infinitivo personal a mí, -wa primero
	Y	>	-Y,WASHASQAYKICHU
	Y	>	-Y,WASHASQANCHU
	Y	>	-Y,WASHASQAYKICHEJCHU
	Y	>	-Y,WASHASQANKUCHU

	# infinitivo personal a nosotros, -wa después
	Y	>	-Y,SHAWASQANCHEJCHU
	Y	>	-Y,SHAWASQAYKUCHU

	# infinitivo personal a nosotros, -wa primero
	Y	>	-Y,WASHASQANCHEJCHU
	Y	>	-Y,WASHASQAYKUCHU

	# infinitivo personal a tí
	Y	>	-Y,SHASUSQAYCHU
	Y	>	-Y,SHASUSQANCHU
	Y	>	-Y,SHASUSQAYKUCHU
	Y	>	-Y,SHASUSQANKUCHU

	# infinitivo personal progresivo a uds.
	Y	>	-Y,SHASUSQAYKICHEJCHU

	# participio presente progresivo
	Y	>	-Y,SHASPACHU

	# participio presente progresivo a mí, -wa después
	Y	>	-Y,SHAWASPACHU

	# participio presente progresivo a mí, -wa primero
	# existe?
	Y	>	-Y,WASHASPACHU

	# participio presente progresivo a tí
	Y	>	-Y,SHASUSPACHU

	# participio presente personal progresivo
	Y	>	-Y,SHAJTIYCHU
	Y	>	-Y,SHAJTIYKICHU
	Y	>	-Y,SHAJTINCHU
	Y	>	-Y,SHAJTINCHEJCHU
	Y	>	-Y,SHAJTIYKUCHU
	Y	>	-Y,SHAJTIYKICHEJCHU
	Y	>	-Y,SHAJTINKUCHU

	# participio presente personal progresivo a mí, -wa después
	Y	>	-Y,SHAWAJTIYKICHU
	Y	>	-Y,SHAWAJTINCHU
	Y	>	-Y,SHAWAJTIYKICHEJCHU
	Y	>	-Y,SHAWAJTINKUCHU

	# participio presente personal progresivo a mí, -wa primero
	Y	>	-Y,WASHAJTIYKICHU
	Y	>	-Y,WASHAJTINCHU
	Y	>	-Y,WASHAJTIYKICHEJCHU
	Y	>	-Y,WASHAJTINKUCHU

	# participio presente personal progresivo a nosotros, -wa después
	Y	>	-Y,SHAWAJTINCHEJCHU
	Y	>	-Y,SHAWAJTIYKUCHU

	# participio presente personal progresivo a nosotros, -wa primero
	Y	>	-Y,WASHAJTINCHEJCHU
	Y	>	-Y,WASHAJTIYKUCHU

	# participio presente personal progresivo a tí
	Y	>	-Y,SHASOJTIYCHU
	Y	>	-Y,SHASOJTINCHU
	Y	>	-Y,SHASOJTIYKUCHU
	Y	>	-Y,SHASOJTINKUCHU

	# participio presente personal progresivo a Uds.
	Y	>	-Y,SHASOJTIYKICHEJCHU

#******************************
# verbos con sufijo -chus:
	# indicativo presente
	Y	>	-Y,NICHUS
	Y	>	-Y,NKICHUS
	Y	>	-Y,NCHUS
	Y	>	-Y,NCHEJCHUS
	Y	>	-Y,YKUCHUS
	Y	>	-Y,NKICHEJCHUS
	Y	>	-Y,NKURAJCHUS

	# indicativo presente a mí
	Y	>	-Y,WANKICHUS
	Y	>	-Y,WANCHUS
	Y	>	-Y,WANKICHEJCHUS
	Y	>	-Y,WANKUCHUS

	# indicativo presente a nosotros
	Y	>	-Y,WANCHEJCHUS
	Y	>	-Y,WAYKUCHUS

	# indicativo presente a tí
	Y	>	-Y,YKICHUS
	Y	>	-Y,SUNKICHUS
	Y	>	-Y,SUYKUCHUS
	Y	>	-Y,SUNKUCHUS

	# indicativo presente a uds
	Y	>	-Y,YKICHEJCHUS
	Y	>	-Y,SUNKICHEJCHUS
	Y	>	-Y,SUNSUNKUCHUS

	# futuro
	Y		>	-Y,SAJCHUS
	U Y	>	-UY,ONQACHUS
	I Y	>	-IY,ENQACHUS
	[^IU] Y	>	-Y,NQACHUS
	Y		>	-Y,SUNCHEJCHUS
	Y		>	-Y,SQAYKUCHUS
	Y		>	-Y,SAYKUCHUS
	Y		>	-Y,SAJKUCHUS
	U Y	>	-UY,ONQANKUCHUS
	I Y	>	-IY,ENQANKUCHUS
	[^IU] Y	>	-Y,NQANKUCHUS

	# futuro a mí
	Y	>	-Y,WANQACHUS
	Y	>	-Y,WANQANKUCHUS

	# futuro a nosotros
	Y	>	-Y,WASUNCHEJCHUS
	Y	>	-Y,WASQAYKUCHUS
	Y	>	-Y,WASAYKUCHUS
	Y	>	-Y,WASAJKUCHUS

	# futuro a tí
	Y	>	-Y,SQAYKICHUS
	Y	>	-Y,SONQACHUS
	Y	>	-Y,SUSQAYKUCHUS
	Y	>	-Y,SUSAYKUCHUS
	Y	>	-Y,SUSAJKUCHUS
	Y	>	-Y,SONQANKUCHUS

	# futuro a uds.
	Y	>	-Y,QAYKICHEJCHUS
	Y	>	-Y,SONQACHEJCHUS
	Y	>	-Y,SQAYKICHEJCHUS
	Y	>	-Y,SONQACHEJCHUS

	# perfecto
	I Y	>	-IY,ERQANICHUS
	U Y	>	-UY,ORQANICHUS
	[^IU] Y	>	-Y,RQANICHUS
	I Y	>	-IY,ERQANKICHUS
	U Y	>	-UY,ORQANKICHUS
	[^IU] Y	>	-Y,RQANKICHUS
	I Y	>	-IY,ERQACHUS
	U Y	>	-UY,ORQACHUS
	[^IU] Y	>	-Y,RQACHUS
	I Y	>	-IY,ERQANCHEJCHUS
	U Y	>	-UY,ORQANCHEJCHUS
	[^IU] Y	>	-Y,RQANCHEJCHUS
	I Y	>	-IY,ERQAYKUCHUS
	U Y	>	-UY,ORQAYKUCHUS
	[^IU] Y	>	-Y,RQAYKUCHUS
	I Y	>	-IY,ERQANKICHEJCHUS
	U Y	>	-UY,ORQANKICHEJCHUS
	[^IU] Y	>	-Y,RQANKICHEJCHUS
	I Y	>	-IY,ERQANKUCHUS
	U Y	>	-UY,ORQANKUCHUS
	[^IU] Y	>	-Y,RQANKUCHUS

	# perfecto a mí
	Y		>	-Y,WARQANKICHUS
	Y		>	-Y,WARQAWACHUS
	I Y	>	-IY,ERQANKICHEJCHUS
	U Y	>	-UY,ORQANKICHEJCHUS
	[^IU] Y	>	-Y,RQANKICHEJCHUS
	Y		>	-Y,WARQANKUCHUS

	# perfecto a nosotros
	Y	>	-Y,WARQANCHEJCHUS
	Y	>	-Y,WARQAYKUCHUS

	# perfecto a tí
	I Y	>	-IY,ERQAYKICHUS
	U Y	>	-UY,ORQAYKICHUS
	[^IU] Y	>	-Y,RQAYKICHUS
	Y		>	-Y,SORQACHUS
	Y		>	-Y,SORQAYKUCHUS
	Y		>	-Y,SORQANKUCHUS

	# perfecto a uds
	I Y	>	-IY,ERQAYKICHEJCHUS
	U Y	>	-UY,ORQAYKICHEJCHUS
	[^IU] Y	>	-Y,RQAYKICHEJCHUS
	Y		>	-Y,SORQACHEJCHUS

	# pluscuamperfecto
	Y	>	-Y,SQANICHUS
	Y	>	-Y,SQANKICHUS
#	Y	>	-Y,SQA	# ya existe como participio pasado
	Y	>	-Y,SQANCHEJCHUS
#	Y	>	-Y,SQAYKU		# ya existe en futuro
	Y	>	-Y,SQANKICHEJCHUS
	Y	>	-Y,SQANKUCHUS

	# pluscuamperfecto a mí
	Y	>	-Y,WASQANKICHUS
	Y	>	-Y,WASQACHUS
	Y	>	-Y,WASQANKICHEJCHUS
	Y	>	-Y,WASQANKUCHUS

	# pluscuamperfecto a nosotros
	Y	>	-Y,WASQANCHEJCHUS
#	Y	>	-Y,WASQAYKU		# ya existe en futuro

	# pluscuamperfecto a tí
#	Y	>	-Y,SQAYKI		# ya existe en futuro
	Y	>	-Y,SUSQACHUS
#	Y	>	-Y,SUSQAYKU		# ya existe en futuro
	Y	>	-Y,SUSQANKUCHUS

	# pluscuamperfecto a uds.
#	Y	>	-Y,SQAYKICHEJ	# ya existe en futuro
	Y	>	-Y,SUSQACHEJCHUS

	# imperativo
	Y	>	-Y,YCHUNCHUS
	Y	>	-Y,SUNYCHEJCHUS
	Y	>	-Y,CHUNKUCHUS

	# imperativo a mí
	Y	>	-Y,WAYCHUS
	Y	>	-Y,WACHUNCHUS
	Y	>	-Y,WAYCHEJCHUS
	Y	>	-Y,WACHUNKUCHUS

	# imperativo a nosotros
	Y	>	-Y,WASUNCHUS
#	Y	>	-Y,WAYKU	# ya existe en el presente

	# imperativo a tí
	Y	>	-Y,SUCHUNCHUS
	Y	>	-Y,SUCHUNKUCHUS

	# condicional
	Y	>	-Y,YMANCHUS
	Y	>	-Y,WAJCHUS
	Y	>	-Y,NKIMANCHUS
	Y	>	-Y,NMANCHUS
	Y	>	-Y,SUNMANCHUS
	Y	>	-Y,SUNCHEJMANCHUS
	Y	>	-Y,YKUMANCHUS
	Y	>	-Y,WAJCHEJCHUS
	Y	>	-Y,NKICHEJMANCHUS
	Y	>	-Y,NKUMANCHUS

	# condicional a mí
	Y	>	-Y,WANKIMANCHUS
	Y	>	-Y,WANMANCHUS
	Y	>	-Y,WANKICHEJMANCHUS
	Y	>	-Y,WANKUMANCHUS

	# condicional a nosotros
	Y	>	-Y,WANCHEJMANCHUS
	Y	>	-Y,WAYKUMANCHUS

	# condicional a tí
	Y	>	-Y,YKIMANCHUS
	Y	>	-Y,SUNKIMANCHUS
	Y	>	-Y,SUYKUMANCHUS
	Y	>	-Y,SUNKUMANCHUS

	# condicional a uds
	Y	>	-Y,YKICHEJMANCHUS
	Y	>	-Y,SUNKICHEJMANCHUS

	# subjuntivo
	Y	>	-Y,NACHUS
	Y	>	-Y,NAYCHUS
	Y	>	-Y,NAYKICHUS
	Y	>	-Y,NANCHUS
	Y	>	-Y,NANCHEJCHUS
	Y	>	-Y,NAYKUCHUS
	Y	>	-Y,NAYKICHEJCHUS
	Y	>	-Y,NANKUCHUS

	# subjuntivo a mí
	Y	>	-Y,NAWAYKICHUS
	Y	>	-Y,NAWANCHUS
	Y	>	-Y,NAWAYKICHEJCHUS
	Y	>	-Y,NAWANKUCHUS

	# subjuntivo a nosotros
	Y	>	-Y,NAWANCHEJCHUS
	Y	>	-Y,NAWAYKUCHUS

	# subjuntivo a tí,"na" primero
	Y	>	-Y,NASUYCHUS
	Y	>	-Y,NASUNCHUS
	Y	>	-Y,NASUYKUCHUS
	Y	>	-Y,NASUNKUCHUS

	# subjuntivo a tí, "su" primero
	Y	>	-Y,SUNAYCHUS
	Y	>	-Y,SUNANCHUS
	Y	>	-Y,SUNAYKUCHUS
	Y	>	-Y,SUNANKUCHUS

	# subjuntivo a uds, "na" primero
	Y	>	-Y,NASUYKICHEJCHUS

	# subjuntivo a uds, "su" primero
	Y	>	-Y,SUNAYKICHEJCHUS

	# participio pasado
	Y	>	-Y,SQACHUS

	# infinitivo personal
	Y	>	-Y,SQAYCHUS
			# SQAYKI			# vea plusperf.
	Y	>	-Y,SQANCHUS
			# SQANCHEJ		# vea plusperf.
			# SQAYKU	# vea plusperf.
	Y	>	-Y,SQAYKICHEJCHUS
			# SQANKU	# vea plusperf.
	# infinitivo personal a mí
	Y	>	-Y,WASQAYKICHUS
	Y	>	-Y,WASQANCHUS
	Y	>	-Y,WASQAYKICHEJCHUS
			# WASQANKU		# vea plusperf.

	# infinitivo personal a nosotros
			# WASQANCHEJ	# vea plusperf.
			# WASQAYKU		# vea plusperf.

	# infinitivo personal a tí
	Y	>	-Y,SUSQAYCHUS
	Y	>	-Y,SUSQANCHUS
			# SUSQAYKU		# vea plusperf.
			# SUSQANKU		# vea plusperf.

	# infinitivo personal a Uds.
	Y	>	-Y,SUSQAYKICHEJCHUS

	# participio presente
	Y	>	-Y,SPACHUS

	# participio presente a mí
	Y	>	-Y,WASPACHUS

	# participio presente a tí
	Y	>	-Y,SUSPACHUS

	# participio presente personal
	I Y	>	-IY,EJTIYCHUS
	U Y	>	-UY,OJTIYCHUS
	[^IU] Y	>	-Y,JTIYCHUS
	I Y	>	-IY,EJTIYKICHUS
	U Y	>	-UY,OJTIYKICHUS
	[^IU] Y	>	-Y,JTIYKICHUS
	I Y	>	-IY,EJTINCHUS
	U Y	>	-UY,OJTINCHUS
	[^IU] Y	>	-Y,JTINCHUS
	I Y	>	-IY,EJTINCHEJCHUS
	U Y	>	-UY,OJTINCHEJCHUS
	[^IU] Y	>	-Y,JTINCHEJCHUS
	I Y	>	-IY,EJTIYKUCHUS
	U Y	>	-UY,OJTIYKUCHUS
	[^IU] Y	>	-Y,JTIYKUCHUS
	I Y	>	-IY,EJTIYKICHEJCHUS
	U Y	>	-UY,OJTIYKICHEJCHUS
	[^IU] Y	>	-Y,JTIYKICHEJCHUS
	I Y	>	-IY,EJTINKUCHUS
	U Y	>	-UY,OJTINKUCHUS
	[^IU] Y	>	-Y,JTINKUCHUS

	# participio presente personal a mí
	Y	>	-Y,WAJTIYKICHUS
	Y	>	-Y,WAJTINCHUS
	Y	>	-Y,WAJTIYKICHEJCHUS
	Y	>	-Y,WAJTINKUCHUS

	# participio presente personal a nosotros
	Y	>	-Y,WAJTINCHEJCHUS
	Y	>	-Y,WAJTIYKUCHUS

	# participio presente personal a tí
	Y	>	-Y,SOJTIYCHUS
	Y	>	-Y,SOJTINCHUS
	Y	>	-Y,SOJTIYKUCHUS
	Y	>	-Y,SOJTINKUCHUS
	# participio presente personal a Uds.
	Y	>	-Y,SOJTIYKICHEJCHUS

	# participio activo
	I Y	>	-IY,EJCHUS
	U Y	>	-UY,OJCHUS
	[^IU] Y	>	-Y,JCHUS

	# participio activo a mí
	Y	>	-Y,WAJCHUS

	# participio activo a tí
	Y	>	-Y,SOJCHUS
# verbos progresivos con sufijo -chus
# con progresivo -sa
	# indicativo presente progresivo
	Y	>	-Y,SANICHUS
	Y	>	-Y,SANKICHUS
	Y	>	-Y,SANCHUS
	Y	>	-Y,SANCHEJCHUS
	Y	>	-Y,SAYKUCHUS
	Y	>	-Y,SANKICHEJCHUS
	Y	>	-Y,SANKUCHUS

	# indicativo presente a mí, -wa después
	Y	>	-Y,SAWANKICHUS
	Y	>	-Y,SAWANCHUS
	Y	>	-Y,SAWANKICHEJCHUS
	Y	>	-Y,SAWANKUCHUS

	# indicativo presente a mí, -wa primero
	Y	>	-Y,WASANKICHUS
	Y	>	-Y,WASANCHUS
	Y	>	-Y,WASANKICHEJCHUS
	Y	>	-Y,WASANKUCHUS

	# indicativo presente progresivo a nosotros, -wa después
	Y	>	-Y,SAWANCHEJCHUS
	Y	>	-Y,SAWAYKUCHUS

	# indicativo presente progresivo a nosotros, -wa primero
	Y	>	-Y,WASANCHEJCHUS
	Y	>	-Y,WASAYKUCHUS
	
	# indicativo presente a tí
	Y	>	-Y,SAYKICHUS
	Y	>	-Y,SASUNKICHUS
	Y	>	-Y,SASUYKUCHUS
	Y	>	-Y,SASUNKUCHUS

	# indicativo presente a uds.
	Y	>	-Y,SAYKICHEJCHUS
	Y	>	-Y,SASUNKICHEJCHUS
	
	# futuro
	Y	>	-Y,SASAJCHUS
	Y	>	-Y,SANGACHUS
	Y	>	-Y,SASUNCHEJCHUS
	Y	>	-Y,SASQAYKUCHUS
	Y	>	-Y,SASAYKUCHUS
	Y	>	-Y,SASAJKUCHUS
	Y	>	-Y,SANQANKUCHUS
	
	# futuro a mí, -wa después
	Y	>	-Y,SAWANQACHUS
	Y	>	-Y,SAWANQANKUCHUS
	
	# futuro a mí, -wa primero
	Y	>	-Y,WASANQACHUS
	Y	>	-Y,WASANQANKUCHUS
	
	# futuro a nosotros, -wa después
	Y	>	-Y,SAWASUNCHEJCHUS
	Y	>	-Y,SAWASQAYKUCHUS
	Y	>	-Y,SAWASAYKUCHUS
	Y	>	-Y,SAWASAJKUCHUS
	
	# futuro a nosotros, -wa primero
	Y	>	-Y,WASASUNCHEJCHUS
	Y	>	-Y,WASASQAYKUCHUS
	Y	>	-Y,WASASAYKUCHUS
	Y	>	-Y,WASASAJKUCHUS
	
	# futuro a tí
	Y	>	-Y,SASQAYKICHUS
	Y	>	-Y,SASONQACHUS
	Y	>	-Y,SASUSQAYKUCHUS
	Y	>	-Y,SASUSAYKUCHUS
	Y	>	-Y,SASUSAJKUCHUS
	Y	>	-Y,SASONQANKUCHUS
	
	# futuro a uds.
	Y	>	-Y,SASQAYKICHEJCHUS
	Y	>	-Y,SASONQACHEJCHUS
	
	# perfecto
	Y	>	-Y,SARQANICHUS
	Y	>	-Y,SARQANKICHUS
	Y	>	-Y,SARQACHUS
	Y	>	-Y,SARQANCHEJCHUS
	Y	>	-Y,SARQAYKUCHUS
	Y	>	-Y,SARQANKICHEJCHUS
	Y	>	-Y,SARQANKUCHUS

	# perfecto a mí, -wa después
	Y	>	-Y,SAWARQANKICHUS
	Y	>	-Y,SAWARQACHUS
	Y	>	-Y,SAWARQANKICHEJCHUS
	Y	>	-Y,SAWARQANKUCHUS

	# perfecto a mí, -wa primero
	Y	>	-Y,WASARQANKICHUS
	Y	>	-Y,WASARQACHUS
	Y	>	-Y,WASARQANKICHEJCHUS
	Y	>	-Y,WASARQANKUCHUS
	
	# perfecto a nosotros, -wa después
	Y	>	-Y,SAWARQANCHEJCHUS
	Y	>	-Y,SAWARQAYKUCHUS
	
	# perfecto a nosotros, -wa primero
	Y	>	-Y,WASARQANCHEJCHUS
	Y	>	-Y,WASARQAYKUCHUS

	# perfecto a tí
	Y	>	-Y,SARQAYKICHUS
	Y	>	-Y,SASORQACHUS
	Y	>	-Y,SASORQAYKUCHUS
	Y	>	-Y,SASORQANKUCHUS
	
	# perfecto a uds
	Y	>	-Y,SARQAYKICHEJCHUS
	Y	>	-Y,SASORQACHEJCHUS
	
	# pluscuamperfecto
	Y	>	-Y,SASQANICHUS
	Y	>	-Y,SASQANKICHUS
	Y	>	-Y,SASQANCHEJCHUS
	Y	>	-Y,SASQAYKUCHUS
	Y	>	-Y,SASQANKICHEJCHUS
	Y	>	-Y,SASQANKUCHUS
	
	# pluscuamperfecto a mí, -wa después
	Y	>	-Y,SAWASQANKICHUS
	Y	>	-Y,SAWASQACHUS
	Y	>	-Y,SAWASQANKICHEJCHUS
	Y	>	-Y,SAWASQANKUCHUS

	# pluscuamperfecto a mí, -wa primero
	Y	>	-Y,WASASQANKICHUS
	Y	>	-Y,WASASQACHUS
	Y	>	-Y,WASASQANKICHEJCHUS
	Y	>	-Y,WASASQANKUCHUS

	# pluscuamperfecto a nosotros, -wa después
	Y	>	-Y,SAWASQANCHEJCHUS
	Y	>	-Y,SAWASQAYKUCHUS

	# pluscuamperfecto a nosotros, -wa primero
	Y	>	-Y,WASASQANCHEJCHUS
	Y	>	-Y,WASASQAYKUCHUS


	# pluscuamperfecto a tí
	Y	>	-Y,SASQAYKICHUS
	Y	>	-Y,SASUSQACHUS
	Y	>	-Y,SASUSQAYKUCHUS
	Y	>	-Y,SASUSQANKUCHUS

	# pluscuamperfecto a uds.
	Y	>	-Y,SASQAYKICHEJCHUS
	Y	>	-Y,SASUSQACHEJCHUS

	# imperativo
	Y	>	-Y,SAYCHUNCHUS
	Y	>	-Y,SASUNYCHEJCHUS
	Y	>	-Y,SACHUNKUCHUS

	# imperativo a mí, -wa después
	Y	>	-Y,SAWAYCHUS
	Y	>	-Y,SAWACHUNCHUS
	Y	>	-Y,SAWAYCHEJCHUS
	Y	>	-Y,SAWACHUNKUCHUS

	# imperativo a mí, -wa primero
	Y	>	-Y,WASAYCHUS
	Y	>	-Y,WASACHUNCHUS
	Y	>	-Y,WASAYCHEJCHUS
	Y	>	-Y,WASACHUNKUCHUS

	# imperativo a nosotros, -wa después
	Y	>	-Y,SAWASUNCHUS
	Y	>	-Y,SAWAYKUCHUS

	# imperativo a nosotros, -wa primero
	Y	>	-Y,WASASUNCHUS
	Y	>	-Y,WASAYKUCHUS

	# imperativo a tí
	Y	>	-Y,SASUCHUNCHUS
	Y	>	-Y,SASUCHUNKUCHUS

	# condicional
	Y	>	-Y,SAYMANCHUS
	Y	>	-Y,SAWAJCHUS
	Y	>	-Y,SANKIMANCHUS
	Y	>	-Y,SANMANCHUS
	Y	>	-Y,SASUNMANCHUS
	Y	>	-Y,SASUNCHEJMANCHUS
	Y	>	-Y,SAYKUMANCHUS
	Y	>	-Y,SAWAJCHEJCHUS
	Y	>	-Y,SANKICHEJMANCHUS
	Y	>	-Y,SANKUMANCHUS

	# condicional a mí, -wa después
	Y	>	-Y,SAWANKIMANCHUS
	Y	>	-Y,SAWANMANCHUS
	Y	>	-Y,SAWANKICHEJMANCHUS
	Y	>	-Y,SAWANKUMANCHUS

	# condicional a mí, -wa primero
	Y	>	-Y,WASANKIMANCHUS
	Y	>	-Y,WASANMANCHUS
	Y	>	-Y,WASANKICHEJMANCHUS
	Y	>	-Y,WASANKUMANCHUS

	# condicional a nosotros, -wa después
	Y	>	-Y,SAWANCHEJMANCHUS
	Y	>	-Y,SAWAYKUMANCHUS

	# condicional a nosotros, -wa primero
	Y	>	-Y,WASANCHEJMANCHUS
	Y	>	-Y,WASAYKUMANCHUS

	# condicional a tí
	Y	>	-Y,SAYKIMANCHUS
	Y	>	-Y,SASUNKIMANCHUS
	Y	>	-Y,SASUYKUMANCHUS
	Y	>	-Y,SASUNKUMANCHUS

	# condicional a uds
	Y	>	-Y,SAYKICHEJMANCHUS
	Y	>	-Y,SASUNKICHEJMANCHUS

	# subjuntivo
	Y	>	-Y,SANACHUS
	Y	>	-Y,SANAYCHUS
	Y	>	-Y,SANAYKICHUS
	Y	>	-Y,SANANCHUS
	Y	>	-Y,SANANCHEJCHUS
	Y	>	-Y,SANAYKUCHUS
	Y	>	-Y,SANAYKICHEJCHUS
	Y	>	-Y,SANANKU

	# subjuntivo a mí, -wa después
	Y	>	-Y,SANAWAYKICHUS
	Y	>	-Y,SANAWANCHUS
	Y	>	-Y,SANAWAYKICHEJCHUS
	Y	>	-Y,SANAWANKUCHUS

	# subjuntivo a mí, -wa primero
	Y	>	-Y,WASANAYKICHUS
	Y	>	-Y,WASANANCHUS
	Y	>	-Y,WASANAYKICHEJCHUS
	Y	>	-Y,WASANANKUCHUS

	# subjuntivo a nosotros, -wa después
	Y	>	-Y,SANAWANCHEJCHUS
	Y	>	-Y,SANAWAYKUCHUS

	# subjuntivo a nosotros, -wa primero
	Y	>	-Y,WASANANCHEJCHUS
	Y	>	-Y,WASANAYKUCHUS

	# subjuntivo a tí,"na" primero
	Y	>	-Y,SANASUYCHUS
	Y	>	-Y,SANASUNCHUS
	Y	>	-Y,SANASUYKUCHUS
	Y	>	-Y,SANASUNKUCHUS

	# subjuntivo a tí, "su" primero
	Y	>	-Y,SASUNAYCHUS
	Y	>	-Y,SASUNANCHUS
	Y	>	-Y,SASUNAYKUCHUS
	Y	>	-Y,SASUNANKUCHUS

	# subjuntivo a uds, "na" primero
	Y	>	-Y,SANASUYKICHEJCHUS

	# subjuntivo a uds, "su" primero
	Y	>	-Y,SASUNAYKICHEJCHUS

	# participio pasado
	Y	>	-Y,SASQACHUS

	# infinitivo personal
	Y	>	-Y,SASQAYCHUS
	Y	>	-Y,SASQAYKICHUS
	Y	>	-Y,SASQANCHUS
	Y	>	-Y,SASQANCHEJCHUS
	Y	>	-Y,SASQAYKUCHUS
	Y	>	-Y,SASQAYKICHEJCHUS
	Y	>	-Y,SASQANKUCHUS

	# infinitivo personal a mí, -wa después
	Y	>	-Y,SAWASQAYKICHUS
	Y	>	-Y,SAWASQANCHUS
	Y	>	-Y,SAWASQAYKICHEJCHUS
	Y	>	-Y,SAWASQANKUCHUS

	# infinitivo personal a mí, -wa primero
	Y	>	-Y,WASASQAYKICHUS
	Y	>	-Y,WASASQANCHUS
	Y	>	-Y,WASASQAYKICHEJCHUS
	Y	>	-Y,WASASQANKUCHUS

	# infinitivo personal a nosotros, -wa después
	Y	>	-Y,SAWASQANCHEJCHUS
	Y	>	-Y,SAWASQAYKUCHUS

	# infinitivo personal a nosotros, -wa primero
	Y	>	-Y,WASASQANCHEJCHUS
	Y	>	-Y,WASASQAYKUCHUS

	# infinitivo personal a tí
	Y	>	-Y,SASUSQAYCHUS
	Y	>	-Y,SASUSQANCHUS
	Y	>	-Y,SASUSQAYKUCHUS
	Y	>	-Y,SASUSQANKUCHUS

	# infinitivo personal progresivo a uds.
	Y	>	-Y,SASUSQAYKICHEJCHUS

	# participio presente progresivo
	Y	>	-Y,SASPACHUS

	# participio presente progresivo a mí, -wa después
	Y	>	-Y,SAWASPACHUS

	# participio presente progresivo a mí, -wa primero
	# existe?
	Y	>	-Y,WASASPACHUS

	# participio presente progresivo a tí
	Y	>	-Y,SASUSPACHUS

	# participio presente personal progresivo
	Y	>	-Y,SAJTIYCHUS
	Y	>	-Y,SAJTIYKICHUS
	Y	>	-Y,SAJTINCHUS
	Y	>	-Y,SAJTINCHEJCHUS
	Y	>	-Y,SAJTIYKUCHUS
	Y	>	-Y,SAJTIYKICHEJCHUS
	Y	>	-Y,SAJTINKUCHUS

	# participio presente personal progresivo a mí, -wa después
	Y	>	-Y,SAWAJTIYKICHUS
	Y	>	-Y,SAWAJTINCHUS
	Y	>	-Y,SAWAJTIYKICHEJCHUS
	Y	>	-Y,SAWAJTINKUCHUS

	# participio presente personal progresivo a mí, -wa primero
	Y	>	-Y,WASAJTIYKICHUS
	Y	>	-Y,WASAJTINCHUS
	Y	>	-Y,WASAJTIYKICHEJCHUS
	Y	>	-Y,WASAJTINKUCHUS

	# participio presente personal progresivo a nosotros, -wa después
	Y	>	-Y,SAWAJTINCHEJCHUS
	Y	>	-Y,SAWAJTIYKUCHUS

	# participio presente personal progresivo a nosotros, -wa primero
	Y	>	-Y,WASAJTINCHEJCHUS
	Y	>	-Y,WASAJTIYKUCHUS

	# participio presente personal progresivo a tí
	Y	>	-Y,SASOJTIYCHUS
	Y	>	-Y,SASOJTINCHUS
	Y	>	-Y,SASOJTIYKUCHUS
	Y	>	-Y,SASOJTINKUCHUS

	# participio presente personal progresivo a Uds.
	Y	>	-Y,SASOJTIYKICHEJCHUS

#
# **********************************************  
# forma -sha
#
	# indicativo presente progresivo
	Y	>	-Y,SHANICHUS
	Y	>	-Y,SHANKICHUS
	Y	>	-Y,SHANCHUS
	Y	>	-Y,SHANCHEJCHUS
	Y	>	-Y,SHAYKUCHUS
	Y	>	-Y,SHANKICHEJCHUS
	Y	>	-Y,SHANKUCHUS
	# indicativo presente a mí, -wa después
	Y	>	-Y,SHAWANKICHUS
	Y	>	-Y,SHAWANCHUS
	Y	>	-Y,SHAWANKICHEJCHUS
	Y	>	-Y,SHAWANKUCHUS

	# indicativo presente a mí, -wa primero
	Y	>	-Y,WASHANKICHUS
	Y	>	-Y,WASHANCHUS
	Y	>	-Y,WASHANKICHEJCHUS
	Y	>	-Y,WASHANKUCHUS

	# indicativo presente progresivo a nosotros, -wa después
	Y	>	-Y,SHAWANCHEJCHUS
	Y	>	-Y,SHAWAYKUCHUS

	# indicativo presente progresivo a nosotros, -wa primero
	Y	>	-Y,WASHANCHEJCHUS
	Y	>	-Y,WASHAYKUCHUS
	
	# indicativo presente a tí
	Y	>	-Y,SHAYKICHUS
	Y	>	-Y,SHASUNKICHUS
	Y	>	-Y,SHASUYKUCHUS
	Y	>	-Y,SHASUNKUCHUS

	# indicativo presente a uds.
	Y	>	-Y,SHAYKICHEJCHUS
	Y	>	-Y,SHASUNKICHEJCHUS
	
	# futuro
	Y	>	-Y,SHASAJCHUS
	Y	>	-Y,SHANGACHUS
	Y	>	-Y,SHASUNCHEJCHUS
	Y	>	-Y,SHASQAYKUCHUS
	Y	>	-Y,SHASAYKUCHUS
	Y	>	-Y,SHASAJKUCHUS
	Y	>	-Y,SHANQANKUCHUS
	
	# futuro a mí, -wa después
	Y	>	-Y,SHAWANQACHUS
	Y	>	-Y,SHAWANQANKUCHUS
	
	# futuro a mí, -wa primero
	Y	>	-Y,WASHANQACHUS
	Y	>	-Y,WASHANQANKUCHUS
	
	# futuro a nosotros, -wa después
	Y	>	-Y,SHAWASUNCHEJCHUS
	Y	>	-Y,SHAWASQAYKUCHUS
	Y	>	-Y,SHAWASAYKUCHUS
	Y	>	-Y,SHAWASAJKUCHUS
	
	# futuro a nosotros, -wa primero
	Y	>	-Y,WASHASUNCHEJCHUS
	Y	>	-Y,WASHASQAYKUCHUS
	Y	>	-Y,WASHASAYKUCHUS
	Y	>	-Y,WASHASAJKUCHUS
	
	# futuro a tí
	Y	>	-Y,SHASQAYKICHUS
	Y	>	-Y,SHASONQACHUS
	Y	>	-Y,SHASUSQAYKUCHUS
	Y	>	-Y,SHASUSAYKUCHUS
	Y	>	-Y,SHASUSAJKUCHUS
	Y	>	-Y,SHASONQANKUCHUS
	
	# futuro a uds.
	Y	>	-Y,SHASQAYKICHEJCHUS
	Y	>	-Y,SHASONQACHEJCHUS
	
	# perfecto
	Y	>	-Y,SHARQANICHUS
	Y	>	-Y,SHARQANKICHUS
	Y	>	-Y,SHARQACHUS
	Y	>	-Y,SHARQANCHEJCHUS
	Y	>	-Y,SHARQAYKUCHUS
	Y	>	-Y,SHARQANKICHEJCHUS
	Y	>	-Y,SHARQANKUCHUS

	# perfecto a mí, -wa después
	Y	>	-Y,SHAWARQANKICHUS
	Y	>	-Y,SHAWARQACHUS
	Y	>	-Y,SHAWARQANKICHEJCHUS
	Y	>	-Y,SHAWARQANKUCHUS

	# perfecto a mí, -wa primero
	Y	>	-Y,WASHARQANKICHUS
	Y	>	-Y,WASHARQACHUS
	Y	>	-Y,WASHARQANKICHEJCHUS
	Y	>	-Y,WASHARQANKUCHUS
	
	# perfecto a nosotros, -wa después
	Y	>	-Y,SHAWARQANCHEJCHUS
	Y	>	-Y,SHAWARQAYKUCHUS
	
	# perfecto a nosotros, -wa primero
	Y	>	-Y,WASHARQANCHEJCHUS
	Y	>	-Y,WASHARQAYKUCHUS

	# perfecto a tí
	Y	>	-Y,SHARQAYKICHUS
	Y	>	-Y,SHASORQACHUS
	Y	>	-Y,SHASORQAYKUCHUS
	Y	>	-Y,SHASORQANKUCHUS
	
	# perfecto a uds
	Y	>	-Y,SHARQAYKICHEJCHUS
	Y	>	-Y,SHASORQACHEJCHUS
	
	# pluscuamperfecto
	Y	>	-Y,SHASQANICHUS
	Y	>	-Y,SHASQANKICHUS
	Y	>	-Y,SHASQANCHEJCHUS
	Y	>	-Y,SHASQAYKUCHUS
	Y	>	-Y,SHASQANKICHEJCHUS
	Y	>	-Y,SHASQANKUCHUS
	
	# pluscuamperfecto a mí, -wa después
	Y	>	-Y,SHAWASQANKICHUS
	Y	>	-Y,SHAWASQACHUS
	Y	>	-Y,SHAWASQANKICHEJCHUS
	Y	>	-Y,SHAWASQANKUCHUS

	# pluscuamperfecto a mí, -wa primero
	Y	>	-Y,WASHASQANKICHUS
	Y	>	-Y,WASHASQACHUS
	Y	>	-Y,WASHASQANKICHEJCHUS
	Y	>	-Y,WASHASQANKUCHUS

	# pluscuamperfecto a nosotros, -wa después
	Y	>	-Y,SHAWASQANCHEJCHUS
	Y	>	-Y,SHAWASQAYKUCHUS

	# pluscuamperfecto a nosotros, -wa primero
	Y	>	-Y,WASHASQANCHEJCHUS
	Y	>	-Y,WASHASQAYKUCHUS

	# pluscuamperfecto a tí
	Y	>	-Y,SHASQAYKICHUS
	Y	>	-Y,SHASUSQACHUS
	Y	>	-Y,SHASUSQAYKUCHUS
	Y	>	-Y,SHASUSQANKUCHUS

	# pluscuamperfecto a uds.
	Y	>	-Y,SHASQAYKICHEJCHUS
	Y	>	-Y,SHASUSQACHEJCHUS

	# imperativo
	Y	>	-Y,SHAYCHUNCHUS
	Y	>	-Y,SHASUNYCHEJCHUS
	Y	>	-Y,SHACHUNKUCHUS

	# imperativo a mí, -wa después
	Y	>	-Y,SHAWAYCHUS
	Y	>	-Y,SHAWACHUNCHUS
	Y	>	-Y,SHAWAYCHEJCHUS
	Y	>	-Y,SHAWACHUNKUCHUS

	# imperativo a mí, -wa primero
	Y	>	-Y,WASHAYCHUS
	Y	>	-Y,WASHACHUNCHUS
	Y	>	-Y,WASHAYCHEJCHUS
	Y	>	-Y,WASHACHUNKUCHUS

	# imperativo a nosotros, -wa después
	Y	>	-Y,SHAWASUNCHUS
	Y	>	-Y,SHAWAYKUCHUS

	# imperativo a nosotros, -wa primero
	Y	>	-Y,WASHASUNCHUS
	Y	>	-Y,WASHAYKUCHUS

	# imperativo a tí
	Y	>	-Y,SHASUCHUNCHUS
	Y	>	-Y,SHASUCHUNKUCHUS

	# condicional
	Y	>	-Y,SHAYMANCHUS
	Y	>	-Y,SHAWAJCHUS
	Y	>	-Y,SHANKIMANCHUS
	Y	>	-Y,SHANMANCHUS
	Y	>	-Y,SHASUNMANCHUS
	Y	>	-Y,SHASUNCHEJMANCHUS
	Y	>	-Y,SHAYKUMANCHUS
	Y	>	-Y,SHAWAJCHEJCHUS
	Y	>	-Y,SHANKICHEJMANCHUS
	Y	>	-Y,SHANKUMANCHUS

	# condicional a mí, -wa después
	Y	>	-Y,SHAWANKIMANCHUS
	Y	>	-Y,SHAWANMANCHUS
	Y	>	-Y,SHAWANKICHEJMANCHUS
	Y	>	-Y,SHAWANKUMANCHUS

	# condicional a mí, -wa primero
	Y	>	-Y,WASHANKIMANCHUS
	Y	>	-Y,WASHANMANCHUS
	Y	>	-Y,WASHANKICHEJMANCHUS
	Y	>	-Y,WASHANKUMANCHUS

	# condicional a nosotros, -wa después
	Y	>	-Y,SHAWANCHEJMANCHUS
	Y	>	-Y,SHAWAYKUMANCHUS

	# condicional a nosotros, -wa primero
	Y	>	-Y,WASHANCHEJMANCHUS
	Y	>	-Y,WASHAYKUMANCHUS

	# condicional a tí
	Y	>	-Y,SHAYKIMANCHUS
	Y	>	-Y,SHASUNKIMANCHUS
	Y	>	-Y,SHASUYKUMANCHUS
	Y	>	-Y,SHASUNKUMANCHUS

	# condicional a uds
	Y	>	-Y,SHAYKICHEJMANCHUS
	Y	>	-Y,SHASUNKICHEJMANCHUS

	# subjuntivo
	Y	>	-Y,SHANACHUS
	Y	>	-Y,SHANAYCHUS
	Y	>	-Y,SHANAYKICHUS
	Y	>	-Y,SHANANCHUS
	Y	>	-Y,SHANANCHEJCHUS
	Y	>	-Y,SHANAYKUCHUS
	Y	>	-Y,SHANAYKICHEJCHUS
	Y	>	-Y,SHANANKUCHUS

	# subjuntivo a mí, -wa después
	Y	>	-Y,SHANAWAYKICHUS
	Y	>	-Y,SHANAWANCHUS
	Y	>	-Y,SHANAWAYKICHEJCHUS
	Y	>	-Y,SHANAWANKUCHUS

	# subjuntivo a mí, -wa primero
	Y	>	-Y,WASHANAYKICHUS
	Y	>	-Y,WASHANANCHUS
	Y	>	-Y,WASHANAYKICHEJCHUS
	Y	>	-Y,WASHANANKUCHUS

	# subjuntivo a nosotros, -wa después
	Y	>	-Y,SHANAWANCHEJCHUS
	Y	>	-Y,SHANAWAYKUCHUS
	# subjuntivo a nosotros, -wa primero
	Y	>	-Y,WASHANANCHEJCHUS
	Y	>	-Y,WASHANAYKUCHUS

	# subjuntivo a tí,"na" primero
	Y	>	-Y,SHANASUYCHUS
	Y	>	-Y,SHANASUNCHUS
	Y	>	-Y,SHANASUYKUCHUS
	Y	>	-Y,SHANASUNKUCHUS

	# subjuntivo a tí, "su" primero
	Y	>	-Y,SHASUNAYCHUS
	Y	>	-Y,SHASUNANCHUS
	Y	>	-Y,SHASUNAYKUCHUS
	Y	>	-Y,SHASUNANKUCHUS

	# subjuntivo a uds, "na" primero
	Y	>	-Y,SHANASUYKICHEJCHUS

	# subjuntivo a uds, "su" primero
	Y	>	-Y,SHASUNAYKICHEJCHUS

	# participio pasado
	Y	>	-Y,SHASQACHUS

	# infinitivo personal
	Y	>	-Y,SHASQAYCHUS
	Y	>	-Y,SHASQAYKICHUS
	Y	>	-Y,SHASQANCHUS
	Y	>	-Y,SHASQANCHEJCHUS
	Y	>	-Y,SHASQAYKUCHUS
	Y	>	-Y,SHASQAYKICHEJCHUS
	Y	>	-Y,SHASQANKUCHUS

	# infinitivo personal a mí, -wa después
	Y	>	-Y,SHAWASQAYKICHUS
	Y	>	-Y,SHAWASQANCHUS
	Y	>	-Y,SHAWASQAYKICHEJCHUS
	Y	>	-Y,SHAWASQANKUCHUS

	# infinitivo personal a mí, -wa primero
	Y	>	-Y,WASHASQAYKICHUS
	Y	>	-Y,WASHASQANCHUS
	Y	>	-Y,WASHASQAYKICHEJCHUS
	Y	>	-Y,WASHASQANKUCHUS
	# infinitivo personal a nosotros, -wa después
	Y	>	-Y,SHAWASQANCHEJCHUS
	Y	>	-Y,SHAWASQAYKUCHUS

	# infinitivo personal a nosotros, -wa primero
	Y	>	-Y,WASHASQANCHEJCHUS
	Y	>	-Y,WASHASQAYKUCHUS

	# infinitivo personal a tí
	Y	>	-Y,SHASUSQAYCHUS
	Y	>	-Y,SHASUSQANCHUS
	Y	>	-Y,SHASUSQAYKUCHUS
	Y	>	-Y,SHASUSQANKUCHUS

	# infinitivo personal progresivo a uds.
	Y	>	-Y,SHASUSQAYKICHEJCHUS

	# participio presente progresivo
	Y	>	-Y,SHASPACHUS

	# participio presente progresivo a mí, -wa después
	Y	>	-Y,SHAWASPACHUS

	# participio presente progresivo a mí, -wa primero
	# existe?
	Y	>	-Y,WASHASPACHUS

	# participio presente progresivo a tí
	Y	>	-Y,SHASUSPACHUS

	# participio presente personal progresivo
	Y	>	-Y,SHAJTIYCHUS
	Y	>	-Y,SHAJTIYKICHUS
	Y	>	-Y,SHAJTINCHUS
	Y	>	-Y,SHAJTINCHEJCHUS
	Y	>	-Y,SHAJTIYKUCHUS
	Y	>	-Y,SHAJTIYKICHEJCHUS
	Y	>	-Y,SHAJTINKUCHUS

	# participio presente personal progresivo a mí, -wa después
	Y	>	-Y,SHAWAJTIYKICHUS
	Y	>	-Y,SHAWAJTINCHUS
	Y	>	-Y,SHAWAJTIYKICHEJCHUS
	Y	>	-Y,SHAWAJTINKUCHUS

	# participio presente personal progresivo a mí, -wa primero
	Y	>	-Y,WASHAJTIYKICHUS
	Y	>	-Y,WASHAJTINCHUS
	Y	>	-Y,WASHAJTIYKICHEJCHUS
	Y	>	-Y,WASHAJTINKUCHUS

	# participio presente personal progresivo a nosotros, -wa después
	Y	>	-Y,SHAWAJTINCHEJCHUS
	Y	>	-Y,SHAWAJTIYKUCHUS

	# participio presente personal progresivo a nosotros, -wa primero
	Y	>	-Y,WASHAJTINCHEJCHUS
	Y	>	-Y,WASHAJTIYKUCHUS

	# participio presente personal progresivo a tí
	Y	>	-Y,SHASOJTIYCHUS
	Y	>	-Y,SHASOJTINCHUS
	Y	>	-Y,SHASOJTIYKUCHUS
	Y	>	-Y,SHASOJTINKUCHUS

	# participio presente personal progresivo a Uds.
	Y	>	-Y,SHASOJTIYKICHEJCHUS

#******************************
# verbos con sufijo -chá:
	# indicativo presente
	Y	>	-Y,NICHÁ
	Y	>	-Y,NKICHÁ
	Y	>	-Y,NCHÁ
	Y	>	-Y,NCHEJCHÁ
	Y	>	-Y,YKUCHÁ
	Y	>	-Y,NKICHEJCHÁ
	Y	>	-Y,NKUCHÁ

	# indicativo presente a mí
	Y	>	-Y,WANKICHÁ
	Y	>	-Y,WANCHÁ
	Y	>	-Y,WANKICHEJCHÁ
	Y	>	-Y,WANKUCHÁ

	# indicativo presente a nosotros
	Y	>	-Y,WANCHEJCHÁ
	Y	>	-Y,WAYKUCHÁ

	# indicativo presente a tí
	Y	>	-Y,YKICHÁ
	Y	>	-Y,SUNKICHÁ
	Y	>	-Y,SUYKUCHÁ
	Y	>	-Y,SUNKUCHÁ

	# indicativo presente a uds
	Y	>	-Y,YKICHEJCHÁ
	Y	>	-Y,SUNKICHEJCHÁ
	Y	>	-Y,SUNSUNKUCHÁ

	# futuro
	Y		>	-Y,SAJCHÁ
	U Y	>	-UY,ONQACHÁ
	I Y	>	-IY,ENQACHÁ
	[^IU] Y	>	-Y,NQACHÁ
	Y		>	-Y,SUNCHEJCHÁ
	Y		>	-Y,SQAYKUCHÁ
	Y		>	-Y,SAYKUCHÁ
	Y		>	-Y,SAJKUCHÁ
	U Y	>	-UY,ONQANKUCHÁ
	I Y	>	-IY,ENQANKUCHÁ
	[^IU] Y	>	-Y,NQANKUCHÁ

	# futuro a mí
	Y	>	-Y,WANQACHÁ
	Y	>	-Y,WANQANKUCHÁ

	# futuro a nosotros
	Y	>	-Y,WASUNCHEJCHÁ
	Y	>	-Y,WASQAYKUCHÁ
	Y	>	-Y,WASAYKUCHÁ
	Y	>	-Y,WASAJKUCHÁ

	# futuro a tí
	Y	>	-Y,SQAYKICHÁ
	Y	>	-Y,SONQACHÁ
	Y	>	-Y,SUSQAYKUCHÁ
	Y	>	-Y,SUSAYKUCHÁ
	Y	>	-Y,SUSAJKUCHÁ
	Y	>	-Y,SONQANKUCHÁ

	# futuro a uds.
	Y	>	-Y,QAYKICHEJCHÁ
	Y	>	-Y,SONQACHEJCHÁ
	Y	>	-Y,SQAYKICHEJCHÁ
	Y	>	-Y,SONQACHEJCHÁ

	# perfecto
	I Y	>	-IY,ERQANICHÁ
	U Y	>	-UY,ORQANICHÁ
	[^IU] Y	>	-Y,RQANICHÁ
	I Y	>	-IY,ERQANKICHÁ
	U Y	>	-UY,ORQANKICHÁ
	[^IU] Y	>	-Y,RQANKICHÁ
	I Y	>	-IY,ERQACHÁ
	U Y	>	-UY,ORQACHÁ
	[^IU] Y	>	-Y,RQACHÁ
	I Y	>	-IY,ERQANCHEJCHÁ
	U Y	>	-UY,ORQANCHEJCHÁ
	[^IU] Y	>	-Y,RQANCHEJCHÁ
	I Y	>	-IY,ERQAYKUCHÁ
	U Y	>	-UY,ORQAYKUCHÁ
	[^IU] Y	>	-Y,RQAYKUCHÁ
	I Y	>	-IY,ERQANKICHEJCHÁ
	U Y	>	-UY,ORQANKICHEJCHÁ
	[^IU] Y	>	-Y,RQANKICHEJCHÁ
	I Y	>	-IY,ERQANKUCHÁ
	U Y	>	-UY,ORQANKUCHÁ
	[^IU] Y	>	-Y,RQANKUCHÁ

	# perfecto a mí
	Y		>	-Y,WARQANKICHÁ
	Y		>	-Y,WARQAWACHÁ
	I Y	>	-IY,ERQANKICHEJCHÁ
	U Y	>	-UY,ORQANKICHEJCHÁ
	[^IU] Y	>	-Y,RQANKICHEJCHÁ
	Y		>	-Y,WARQANKUCHÁ

	# perfecto a nosotros
	Y	>	-Y,WARQANCHEJCHÁ
	Y	>	-Y,WARQAYKUCHÁ

	# perfecto a tí
	I Y	>	-IY,ERQAYKICHÁ
	U Y	>	-UY,ORQAYKICHÁ
	[^IU] Y	>	-Y,RQAYKICHÁ
	Y		>	-Y,SORQACHÁ
	Y		>	-Y,SORQAYKUCHÁ
	Y		>	-Y,SORQANKUCHÁ

	# perfecto a uds
	I Y	>	-IY,ERQAYKICHEJCHÁ
	U Y	>	-UY,ORQAYKICHEJCHÁ
	[^IU] Y	>	-Y,RQAYKICHEJCHÁ
	Y		>	-Y,SORQACHEJCHÁ
	# pluscuamperfecto
	Y	>	-Y,SQANICHÁ
	Y	>	-Y,SQANKICHÁ
#	Y	>	-Y,SQA	# ya existe como participio pasado
	Y	>	-Y,SQANCHEJCHÁ
#	Y	>	-Y,SQAYKU		# ya existe en futuro
	Y	>	-Y,SQANKICHEJCHÁ
	Y	>	-Y,SQANKUCHÁ

	# pluscuamperfecto a mí
	Y	>	-Y,WASQANKICHÁ
	Y	>	-Y,WASQACHÁ
	Y	>	-Y,WASQANKICHEJCHÁ
	Y	>	-Y,WASQANKUCHÁ

	# pluscuamperfecto a nosotros
	Y	>	-Y,WASQANCHEJCHÁ
#	Y	>	-Y,WASQAYKU		# ya existe en futuro

	# pluscuamperfecto a tí
#	Y	>	-Y,SQAYKI		# ya existe en futuro
	Y	>	-Y,SUSQACHÁ
#	Y	>	-Y,SUSQAYKU		# ya existe en futuro
	Y	>	-Y,SUSQANKUCHÁ

	# pluscuamperfecto a uds.
#	Y	>	-Y,SQAYKICHEJ	# ya existe en futuro
	Y	>	-Y,SUSQACHEJCHÁ

	# imperativo
	Y	>	-Y,YCHUNCHÁ
	Y	>	-Y,SUNYCHEJCHÁ
	Y	>	-Y,CHUNKUCHÁ

	# imperativo a mí
	Y	>	-Y,WAYCHÁ
	Y	>	-Y,WACHUNCHÁ
	Y	>	-Y,WAYCHEJCHÁ
	Y	>	-Y,WACHUNKUCHÁ
	# imperativo a nosotros
	Y	>	-Y,WASUNCHÁ
#	Y	>	-Y,WAYKU	# ya existe en el presente

	# imperativo a tí
	Y	>	-Y,SUCHUNCHÁ
	Y	>	-Y,SUCHUNKUCHÁ

	# condicional
	Y	>	-Y,YMANCHÁ
	Y	>	-Y,WAJCHÁ
	Y	>	-Y,NKIMANCHÁ
	Y	>	-Y,NMANCHÁ
	Y	>	-Y,SUNMANCHÁ
	Y	>	-Y,SUNCHEJMANCHÁ
	Y	>	-Y,YKUMANCHÁ
	Y	>	-Y,WAJCHEJCHÁ
	Y	>	-Y,NKICHEJMANCHÁ
	Y	>	-Y,NKUMANCHÁ

	# condicional a mí
	Y	>	-Y,WANKIMANCHÁ
	Y	>	-Y,WANMANCHÁ
	Y	>	-Y,WANKICHEJMANCHÁ
	Y	>	-Y,WANKUMANCHÁ

	# condicional a nosotros
	Y	>	-Y,WANCHEJMANCHÁ
	Y	>	-Y,WAYKUMANCHÁ

	# condicional a tí
	Y	>	-Y,YKIMANCHÁ
	Y	>	-Y,SUNKIMANCHÁ
	Y	>	-Y,SUYKUMANCHÁ
	Y	>	-Y,SUNKUMANCHÁ

	# condicional a uds
	Y	>	-Y,YKICHEJMANCHÁ
	Y	>	-Y,SUNKICHEJMANCHÁ

	# subjuntivo
	Y	>	-Y,NACHÁ
	Y	>	-Y,NAYCHÁ
	Y	>	-Y,NAYKICHÁ
	Y	>	-Y,NANCHÁ
	Y	>	-Y,NANCHEJCHÁ
	Y	>	-Y,NAYKUCHÁ
	Y	>	-Y,NAYKICHEJCHÁ
	Y	>	-Y,NANKUCHÁ

	# subjuntivo a mí
	Y	>	-Y,NAWAYKICHÁ
	Y	>	-Y,NAWANCHÁ
	Y	>	-Y,NAWAYKICHEJCHÁ
	Y	>	-Y,NAWANKUCHÁ

	# subjuntivo a nosotros
	Y	>	-Y,NAWANCHEJCHÁ
	Y	>	-Y,NAWAYKUCHÁ

	# subjuntivo a tí,"na" primero
	Y	>	-Y,NASUYCHÁ
	Y	>	-Y,NASUNCHÁ
	Y	>	-Y,NASUYKUCHÁ
	Y	>	-Y,NASUNKUCHÁ

	# subjuntivo a tí, "su" primero
	Y	>	-Y,SUNAYCHÁ
	Y	>	-Y,SUNANCHÁ
	Y	>	-Y,SUNAYKUCHÁ
	Y	>	-Y,SUNANKUCHÁ

	# subjuntivo a uds, "na" primero
	Y	>	-Y,NASUYKICHEJCHÁ

	# subjuntivo a uds, "su" primero
	Y	>	-Y,SUNAYKICHEJCHÁ

	# participio pasado
	Y	>	-Y,SQACHÁ

	# infinitivo personal
	Y	>	-Y,SQAYCHÁ
			# SQAYKI			# vea plusperf.
	Y	>	-Y,SQANCHÁ
			# SQANCHEJ		# vea plusperf.
			# SQAYKU	# vea plusperf.
	Y	>	-Y,SQAYKICHEJCHÁ
			# SQANKU	# vea plusperf.

	# infinitivo personal a mí
	Y	>	-Y,WASQAYKICHÁ
	Y	>	-Y,WASQANCHÁ
	Y	>	-Y,WASQAYKICHEJCHÁ
			# WASQANKU		# vea plusperf.

	# infinitivo personal a nosotros
			# WASQANCHEJ	# vea plusperf.
			# WASQAYKU		# vea plusperf.

	# infinitivo personal a tí
	Y	>	-Y,SUSQAYCHÁ
	Y	>	-Y,SUSQANCHÁ
			# SUSQAYKU		# vea plusperf.
			# SUSQANKU		# vea plusperf.

	# infinitivo personal a Uds.
	Y	>	-Y,SUSQAYKICHEJCHÁ

	# participio presente
	Y	>	-Y,SPACHÁ

	# participio presente a mí
	Y	>	-Y,WASPACHÁ

	# participio presente a tí
	Y	>	-Y,SUSPACHÁ

	# participio presente personal
	I Y	>	-IY,EJTIYCHÁ
	U Y	>	-UY,OJTIYCHÁ
	[^IU] Y	>	-Y,JTIYCHÁ
	I Y	>	-IY,EJTIYKICHÁ
	U Y	>	-UY,OJTIYKICHÁ
	[^IU] Y	>	-Y,JTIYKICHÁ
	I Y	>	-IY,EJTINCHÁ
	U Y	>	-UY,OJTINCHÁ
	[^IU] Y	>	-Y,JTINCHÁ
	I Y	>	-IY,EJTINCHEJCHÁ
	U Y	>	-UY,OJTINCHEJCHÁ
	[^IU] Y	>	-Y,JTINCHEJCHÁ
	I Y	>	-IY,EJTIYKUCHÁ
	U Y	>	-UY,OJTIYKUCHÁ
	[^IU] Y	>	-Y,JTIYKUCHÁ
	I Y	>	-IY,EJTIYKICHEJCHÁ
	U Y	>	-UY,OJTIYKICHEJCHÁ
	[^IU] Y	>	-Y,JTIYKICHEJCHÁ
	I Y	>	-IY,EJTINKUCHÁ
	U Y	>	-UY,OJTINKUCHÁ
	[^IU] Y	>	-Y,JTINKUCHÁ

	# participio presente personal a mí
	Y	>	-Y,WAJTIYKICHÁ
	Y	>	-Y,WAJTINCHÁ
	Y	>	-Y,WAJTIYKICHEJCHÁ
	Y	>	-Y,WAJTINKUCHÁ

	# participio presente personal a nosotros
	Y	>	-Y,WAJTINCHEJCHÁ
	Y	>	-Y,WAJTIYKUCHÁ

	# participio presente personal a tí
	Y	>	-Y,SOJTIYCHÁ
	Y	>	-Y,SOJTINCHÁ
	Y	>	-Y,SOJTIYKUCHÁ
	Y	>	-Y,SOJTINKUCHÁ

	# participio presente personal a Uds.
	Y	>	-Y,SOJTIYKICHEJCHÁ
	# participio activo
	I Y	>	-IY,EJCHÁ
	U Y	>	-UY,OJCHÁ
	[^IU] Y	>	-Y,JCHÁ

	# participio activo a mí
	Y	>	-Y,WAJCHÁ

	# participio activo a tí
	Y	>	-Y,SOJCHÁ

# verbos progresivos con sufijo -chá
# con progresivo -sa
	# indicativo presente progresivo
	Y	>	-Y,SANICHÁ
	Y	>	-Y,SANKICHÁ
	Y	>	-Y,SANCHÁ
	Y	>	-Y,SANCHEJCHÁ
	Y	>	-Y,SAYKUCHÁ
	Y	>	-Y,SANKICHEJCHÁ
	Y	>	-Y,SANKUCHÁ

	# indicativo presente a mí, -wa después
	Y	>	-Y,SAWANKICHÁ
	Y	>	-Y,SAWANCHÁ
	Y	>	-Y,SAWANKICHEJCHÁ
	Y	>	-Y,SAWANKUCHÁ

	# indicativo presente a mí, -wa primero
	Y	>	-Y,WASANKICHÁ
	Y	>	-Y,WASANCHÁ
	Y	>	-Y,WASANKICHEJCHÁ
	Y	>	-Y,WASANKUCHÁ

	# indicativo presente progresivo a nosotros, -wa después
	Y	>	-Y,SAWANCHEJCHÁ
	Y	>	-Y,SAWAYKUCHÁ

	# indicativo presente progresivo a nosotros, -wa primero
	Y	>	-Y,WASANCHEJCHÁ
	Y	>	-Y,WASAYKUCHÁ
	
	# indicativo presente a tí
	Y	>	-Y,SAYKICHÁ
	Y	>	-Y,SASUNKICHÁ
	Y	>	-Y,SASUYKUCHÁ
	Y	>	-Y,SASUNKUCHÁ

	# indicativo presente a uds.
	Y	>	-Y,SAYKICHEJCHÁ
	Y	>	-Y,SASUNKICHEJCHÁ
	
	# futuro
	Y	>	-Y,SASAJCHÁ
	Y	>	-Y,SANGACHÁ
	Y	>	-Y,SASUNCHEJCHÁ
	Y	>	-Y,SASQAYKUCHÁ
	Y	>	-Y,SASAYKUCHÁ
	Y	>	-Y,SASAJKUCHÁ
	Y	>	-Y,SANQANKUCHÁ
	
	# futuro a mí, -wa después
	Y	>	-Y,SAWANQACHÁ
	Y	>	-Y,SAWANQANKUCHÁ
	
	# futuro a mí, -wa primero
	Y	>	-Y,WASANQACHÁ
	Y	>	-Y,WASANQANKUCHÁ
	
	# futuro a nosotros, -wa después
	Y	>	-Y,SAWASUNCHEJCHÁ
	Y	>	-Y,SAWASQAYKUCHÁ
	Y	>	-Y,SAWASAYKUCHÁ
	Y	>	-Y,SAWASAJKUCHÁ
	
	# futuro a nosotros, -wa primero
	Y	>	-Y,WASASUNCHEJCHÁ
	Y	>	-Y,WASASQAYKUCHÁ
	Y	>	-Y,WASASAYKUCHÁ
	Y	>	-Y,WASASAJKUCHÁ
	
	# futuro a tí
	Y	>	-Y,SASQAYKICHÁ
	Y	>	-Y,SASONQACHÁ
	Y	>	-Y,SASUSQAYKUCHÁ
	Y	>	-Y,SASUSAYKUCHÁ
	Y	>	-Y,SASUSAJKUCHÁ
	Y	>	-Y,SASONQANKUCHÁ
	
	# futuro a uds.
	Y	>	-Y,SASQAYKICHEJCHÁ
	Y	>	-Y,SASONQACHEJCHÁ
	
	# perfecto
	Y	>	-Y,SARQANICHÁ
	Y	>	-Y,SARQANKICHÁ
	Y	>	-Y,SARQACHÁ
	Y	>	-Y,SARQANCHEJCHÁ
	Y	>	-Y,SARQAYKUCHÁ
	Y	>	-Y,SARQANKICHEJCHÁ
	Y	>	-Y,SARQANKUCHÁ

	# perfecto a mí, -wa después
	Y	>	-Y,SAWARQANKICHÁ
	Y	>	-Y,SAWARQACHÁ
	Y	>	-Y,SAWARQANKICHEJCHÁ
	Y	>	-Y,SAWARQANKUCHÁ

	# perfecto a mí, -wa primero
	Y	>	-Y,WASARQANKICHÁ
	Y	>	-Y,WASARQACHÁ
	Y	>	-Y,WASARQANKICHEJCHÁ
	Y	>	-Y,WASARQANKUCHÁ
	
	# perfecto a nosotros, -wa después
	Y	>	-Y,SAWARQANCHEJCHÁ
	Y	>	-Y,SAWARQAYKUCHÁ
	
	# perfecto a nosotros, -wa primero
	Y	>	-Y,WASARQANCHEJCHÁ
	Y	>	-Y,WASARQAYKUCHÁ

	# perfecto a tí
	Y	>	-Y,SARQAYKICHÁ
	Y	>	-Y,SASORQACHÁ
	Y	>	-Y,SASORQAYKUCHÁ
	Y	>	-Y,SASORQANKUCHÁ
	
	# perfecto a uds
	Y	>	-Y,SARQAYKICHEJCHÁ
	Y	>	-Y,SASORQACHEJCHÁ
	
	# pluscuamperfecto
	Y	>	-Y,SASQANICHÁ
	Y	>	-Y,SASQANKICHÁ
	Y	>	-Y,SASQANCHEJCHÁ
	Y	>	-Y,SASQAYKUCHÁ
	Y	>	-Y,SASQANKICHEJCHÁ
	Y	>	-Y,SASQANKUCHÁ
	
	# pluscuamperfecto a mí, -wa después
	Y	>	-Y,SAWASQANKICHÁ
	Y	>	-Y,SAWASQACHÁ
	Y	>	-Y,SAWASQANKICHEJCHÁ
	Y	>	-Y,SAWASQANKUCHÁ

	# pluscuamperfecto a mí, -wa primero
	Y	>	-Y,WASASQANKICHÁ
	Y	>	-Y,WASASQACHÁ
	Y	>	-Y,WASASQANKICHEJCHÁ
	Y	>	-Y,WASASQANKUCHÁ

	# pluscuamperfecto a nosotros, -wa después
	Y	>	-Y,SAWASQANCHEJCHÁ
	Y	>	-Y,SAWASQAYKUCHÁ
	# pluscuamperfecto a nosotros, -wa primero
	Y	>	-Y,WASASQANCHEJCHÁ
	Y	>	-Y,WASASQAYKUCHÁ


	# pluscuamperfecto a tí
	Y	>	-Y,SASQAYKICHÁ
	Y	>	-Y,SASUSQACHÁ
	Y	>	-Y,SASUSQAYKUCHÁ
	Y	>	-Y,SASUSQANKUCHÁ

	# pluscuamperfecto a uds.
	Y	>	-Y,SASQAYKICHEJCHÁ
	Y	>	-Y,SASUSQACHEJCHÁ

	# imperativo
	Y	>	-Y,SAYCHUNCHÁ
	Y	>	-Y,SASUNYCHEJCHÁ
	Y	>	-Y,SACHUNKUCHÁ

	# imperativo a mí, -wa después
	Y	>	-Y,SAWAYCHÁ
	Y	>	-Y,SAWACHUNCHÁ
	Y	>	-Y,SAWAYCHEJCHÁ
	Y	>	-Y,SAWACHUNKUCHÁ

	# imperativo a mí, -wa primero
	Y	>	-Y,WASAYCHÁ
	Y	>	-Y,WASACHUNCHÁ
	Y	>	-Y,WASAYCHEJCHÁ
	Y	>	-Y,WASACHUNKUCHÁ
	# imperativo a nosotros, -wa después
	Y	>	-Y,SAWASUNCHÁ
	Y	>	-Y,SAWAYKUCHÁ

	# imperativo a nosotros, -wa primero
	Y	>	-Y,WASASUNCHÁ
	Y	>	-Y,WASAYKUCHÁ

	# imperativo a tí
	Y	>	-Y,SASUCHUNCHÁ
	Y	>	-Y,SASUCHUNKUCHÁ
	# condicional
	Y	>	-Y,SAYMANCHÁ
	Y	>	-Y,SAWAJCHÁ
	Y	>	-Y,SANKIMANCHÁ
	Y	>	-Y,SANMANCHÁ
	Y	>	-Y,SASUNMANCHÁ
	Y	>	-Y,SASUNCHEJMANCHÁ
	Y	>	-Y,SAYKUMANCHÁ
	Y	>	-Y,SAWAJCHEJCHÁ
	Y	>	-Y,SANKICHEJMANCHÁ
	Y	>	-Y,SANKUMANCHÁ

	# condicional a mí, -wa después
	Y	>	-Y,SAWANKIMANCHÁ
	Y	>	-Y,SAWANMANCHÁ
	Y	>	-Y,SAWANKICHEJMANCHÁ
	Y	>	-Y,SAWANKUMANCHÁ

	# condicional a mí, -wa primero
	Y	>	-Y,WASANKIMANCHÁ
	Y	>	-Y,WASANMANCHÁ
	Y	>	-Y,WASANKICHEJMANCHÁ
	Y	>	-Y,WASANKUMANCHÁ

	# condicional a nosotros, -wa después
	Y	>	-Y,SAWANCHEJMANCHÁ
	Y	>	-Y,SAWAYKUMANCHÁ

	# condicional a nosotros, -wa primero
	Y	>	-Y,WASANCHEJMANCHÁ
	Y	>	-Y,WASAYKUMANCHÁ

	# condicional a tí
	Y	>	-Y,SAYKIMANCHÁ
	Y	>	-Y,SASUNKIMANCHÁ
	Y	>	-Y,SASUYKUMANCHÁ
	Y	>	-Y,SASUNKUMANCHÁ

	# condicional a uds
	Y	>	-Y,SAYKICHEJMANCHÁ
	Y	>	-Y,SASUNKICHEJMANCHÁ

	# subjuntivo
	Y	>	-Y,SANACHÁ
	Y	>	-Y,SANAYCHÁ
	Y	>	-Y,SANAYKICHÁ
	Y	>	-Y,SANANCHÁ
	Y	>	-Y,SANANCHEJCHÁ
	Y	>	-Y,SANAYKUCHÁ
	Y	>	-Y,SANAYKICHEJCHÁ
	Y	>	-Y,SANANKU

	# subjuntivo a mí, -wa después
	Y	>	-Y,SANAWAYKICHÁ
	Y	>	-Y,SANAWANCHÁ
	Y	>	-Y,SANAWAYKICHEJCHÁ
	Y	>	-Y,SANAWANKUCHÁ

	# subjuntivo a mí, -wa primero
	Y	>	-Y,WASANAYKICHÁ
	Y	>	-Y,WASANANCHÁ
	Y	>	-Y,WASANAYKICHEJCHÁ
	Y	>	-Y,WASANANKUCHÁ

	# subjuntivo a nosotros, -wa después
	Y	>	-Y,SANAWANCHEJCHÁ
	Y	>	-Y,SANAWAYKUCHÁ

	# subjuntivo a nosotros, -wa primero
	Y	>	-Y,WASANANCHEJCHÁ
	Y	>	-Y,WASANAYKUCHÁ

	# subjuntivo a tí,"na" primero
	Y	>	-Y,SANASUYCHÁ
	Y	>	-Y,SANASUNCHÁ
	Y	>	-Y,SANASUYKUCHÁ
	Y	>	-Y,SANASUNKUCHÁ

	# subjuntivo a tí, "su" primero
	Y	>	-Y,SASUNAYCHÁ
	Y	>	-Y,SASUNANCHÁ
	Y	>	-Y,SASUNAYKUCHÁ
	Y	>	-Y,SASUNANKUCHÁ

	# subjuntivo a uds, "na" primero
	Y	>	-Y,SANASUYKICHEJCHÁ

	# subjuntivo a uds, "su" primero
	Y	>	-Y,SASUNAYKICHEJCHÁ

	# participio pasado
	Y	>	-Y,SASQACHÁ

	# infinitivo personal
	Y	>	-Y,SASQAYCHÁ
	Y	>	-Y,SASQAYKICHÁ
	Y	>	-Y,SASQANCHÁ
	Y	>	-Y,SASQANCHEJCHÁ
	Y	>	-Y,SASQAYKUCHÁ
	Y	>	-Y,SASQAYKICHEJCHÁ
	Y	>	-Y,SASQANKUCHÁ

	# infinitivo personal a mí, -wa después
	Y	>	-Y,SAWASQAYKICHÁ
	Y	>	-Y,SAWASQANCHÁ
	Y	>	-Y,SAWASQAYKICHEJCHÁ
	Y	>	-Y,SAWASQANKUCHÁ

	# infinitivo personal a mí, -wa primero
	Y	>	-Y,WASASQAYKICHÁ
	Y	>	-Y,WASASQANCHÁ
	Y	>	-Y,WASASQAYKICHEJCHÁ
	Y	>	-Y,WASASQANKUCHÁ

	# infinitivo personal a nosotros, -wa después
	Y	>	-Y,SAWASQANCHEJCHÁ
	Y	>	-Y,SAWASQAYKUCHÁ

	# infinitivo personal a nosotros, -wa primero
	Y	>	-Y,WASASQANCHEJCHÁ
	Y	>	-Y,WASASQAYKUCHÁ
	# infinitivo personal a tí
	Y	>	-Y,SASUSQAYCHÁ
	Y	>	-Y,SASUSQANCHÁ
	Y	>	-Y,SASUSQAYKUCHÁ
	Y	>	-Y,SASUSQANKUCHÁ

	# infinitivo personal progresivo a uds.
	Y	>	-Y,SASUSQAYKICHEJCHÁ

	# participio presente progresivo
	Y	>	-Y,SASPACHÁ

	# participio presente progresivo a mí, -wa después
	Y	>	-Y,SAWASPACHÁ
	# participio presente progresivo a mí, -wa primero
	# existe?
	Y	>	-Y,WASASPACHÁ

	# participio presente progresivo a tí
	Y	>	-Y,SASUSPACHÁ

	# participio presente personal progresivo
	Y	>	-Y,SAJTIYCHÁ
	Y	>	-Y,SAJTIYKICHÁ
	Y	>	-Y,SAJTINCHÁ
	Y	>	-Y,SAJTINCHEJCHÁ
	Y	>	-Y,SAJTIYKUCHÁ
	Y	>	-Y,SAJTIYKICHEJCHÁ
	Y	>	-Y,SAJTINKUCHÁ

	# participio presente personal progresivo a mí, -wa después
	Y	>	-Y,SAWAJTIYKICHÁ
	Y	>	-Y,SAWAJTINCHÁ
	Y	>	-Y,SAWAJTIYKICHEJCHÁ
	Y	>	-Y,SAWAJTINKUCHÁ

	# participio presente personal progresivo a mí, -wa primero
	Y	>	-Y,WASAJTIYKICHÁ
	Y	>	-Y,WASAJTINCHÁ
	Y	>	-Y,WASAJTIYKICHEJCHÁ
	Y	>	-Y,WASAJTINKUCHÁ

	# participio presente personal progresivo a nosotros, -wa después
	Y	>	-Y,SAWAJTINCHEJCHÁ
	Y	>	-Y,SAWAJTIYKUCHÁ

	# participio presente personal progresivo a nosotros, -wa primero
	Y	>	-Y,WASAJTINCHEJCHÁ
	Y	>	-Y,WASAJTIYKUCHÁ

	# participio presente personal progresivo a tí
	Y	>	-Y,SASOJTIYCHÁ
	Y	>	-Y,SASOJTINCHÁ
	Y	>	-Y,SASOJTIYKUCHÁ
	Y	>	-Y,SASOJTINKUCHÁ

	# participio presente personal progresivo a Uds.
	Y	>	-Y,SASOJTIYKICHEJCHÁ

#
# **********************************************  
# forma -sha
#
	# indicativo presente progresivo
	Y	>	-Y,SHANICHÁ
	Y	>	-Y,SHANKICHÁ
	Y	>	-Y,SHANCHÁ
	Y	>	-Y,SHANCHEJCHÁ
	Y	>	-Y,SHAYKUCHÁ
	Y	>	-Y,SHANKICHEJCHÁ
	Y	>	-Y,SHANKUCHÁ

	# indicativo presente a mí, -wa después
	Y	>	-Y,SHAWANKICHÁ
	Y	>	-Y,SHAWANCHÁ
	Y	>	-Y,SHAWANKICHEJCHÁ
	Y	>	-Y,SHAWANKUCHÁ

	# indicativo presente a mí, -wa primero
	Y	>	-Y,WASHANKICHÁ
	Y	>	-Y,WASHANCHÁ
	Y	>	-Y,WASHANKICHEJCHÁ
	Y	>	-Y,WASHANKUCHÁ

	# indicativo presente progresivo a nosotros, -wa después
	Y	>	-Y,SHAWANCHEJCHÁ
	Y	>	-Y,SHAWAYKUCHÁ

	# indicativo presente progresivo a nosotros, -wa primero
	Y	>	-Y,WASHANCHEJCHÁ
	Y	>	-Y,WASHAYKUCHÁ
	
	# indicativo presente a tí
	Y	>	-Y,SHAYKICHÁ
	Y	>	-Y,SHASUNKICHÁ
	Y	>	-Y,SHASUYKUCHÁ
	Y	>	-Y,SHASUNKUCHÁ

	# indicativo presente a uds.
	Y	>	-Y,SHAYKICHEJCHÁ
	Y	>	-Y,SHASUNKICHEJCHÁ
	
	# futuro
	Y	>	-Y,SHASAJCHÁ
	Y	>	-Y,SHANGACHÁ
	Y	>	-Y,SHASUNCHEJCHÁ
	Y	>	-Y,SHASQAYKUCHÁ
	Y	>	-Y,SHASAYKUCHÁ
	Y	>	-Y,SHASAJKUCHÁ
	Y	>	-Y,SHANQANKUCHÁ
	
	# futuro a mí, -wa después
	Y	>	-Y,SHAWANQACHÁ
	Y	>	-Y,SHAWANQANKUCHÁ
	
	# futuro a mí, -wa primero
	Y	>	-Y,WASHANQACHÁ
	Y	>	-Y,WASHANQANKUCHÁ
	
	# futuro a nosotros, -wa después
	Y	>	-Y,SHAWASUNCHEJCHÁ
	Y	>	-Y,SHAWASQAYKUCHÁ
	Y	>	-Y,SHAWASAYKUCHÁ
	Y	>	-Y,SHAWASAJKUCHÁ
	
	# futuro a nosotros, -wa primero
	Y	>	-Y,WASHASUNCHEJCHÁ
	Y	>	-Y,WASHASQAYKUCHÁ
	Y	>	-Y,WASHASAYKUCHÁ
	Y	>	-Y,WASHASAJKUCHÁ
	
	# futuro a tí
	Y	>	-Y,SHASQAYKICHÁ
	Y	>	-Y,SHASONQACHÁ
	Y	>	-Y,SHASUSQAYKUCHÁ
	Y	>	-Y,SHASUSAYKUCHÁ
	Y	>	-Y,SHASUSAJKUCHÁ
	Y	>	-Y,SHASONQANKUCHÁ
	
	# futuro a uds.
	Y	>	-Y,SHASQAYKICHEJCHÁ
	Y	>	-Y,SHASONQACHEJCHÁ
	
	# perfecto
	Y	>	-Y,SHARQANICHÁ
	Y	>	-Y,SHARQANKICHÁ
	Y	>	-Y,SHARQACHÁ
	Y	>	-Y,SHARQANCHEJCHÁ
	Y	>	-Y,SHARQAYKUCHÁ
	Y	>	-Y,SHARQANKICHEJCHÁ
	Y	>	-Y,SHARQANKUCHÁ

	# perfecto a mí, -wa después
	Y	>	-Y,SHAWARQANKICHÁ
	Y	>	-Y,SHAWARQACHÁ
	Y	>	-Y,SHAWARQANKICHEJCHÁ
	Y	>	-Y,SHAWARQANKUCHÁ

	# perfecto a mí, -wa primero
	Y	>	-Y,WASHARQANKICHÁ
	Y	>	-Y,WASHARQACHÁ
	Y	>	-Y,WASHARQANKICHEJCHÁ
	Y	>	-Y,WASHARQANKUCHÁ
	
	# perfecto a nosotros, -wa después
	Y	>	-Y,SHAWARQANCHEJCHÁ
	Y	>	-Y,SHAWARQAYKUCHÁ
	
	# perfecto a nosotros, -wa primero
	Y	>	-Y,WASHARQANCHEJCHÁ
	Y	>	-Y,WASHARQAYKUCHÁ

	# perfecto a tí
	Y	>	-Y,SHARQAYKICHÁ
	Y	>	-Y,SHASORQACHÁ
	Y	>	-Y,SHASORQAYKUCHÁ
	Y	>	-Y,SHASORQANKUCHÁ
	
	# perfecto a uds
	Y	>	-Y,SHARQAYKICHEJCHÁ
	Y	>	-Y,SHASORQACHEJCHÁ
	
	# pluscuamperfecto
	Y	>	-Y,SHASQANICHÁ
	Y	>	-Y,SHASQANKICHÁ
	Y	>	-Y,SHASQANCHEJCHÁ
	Y	>	-Y,SHASQAYKUCHÁ
	Y	>	-Y,SHASQANKICHEJCHÁ
	Y	>	-Y,SHASQANKUCHÁ
	
	# pluscuamperfecto a mí, -wa después
	Y	>	-Y,SHAWASQANKICHÁ
	Y	>	-Y,SHAWASQACHÁ
	Y	>	-Y,SHAWASQANKICHEJCHÁ
	Y	>	-Y,SHAWASQANKUCHÁ

	# pluscuamperfecto a mí, -wa primero
	Y	>	-Y,WASHASQANKICHÁ
	Y	>	-Y,WASHASQACHÁ
	Y	>	-Y,WASHASQANKICHEJCHÁ
	Y	>	-Y,WASHASQANKUCHÁ

	# pluscuamperfecto a nosotros, -wa después
	Y	>	-Y,SHAWASQANCHEJCHÁ
	Y	>	-Y,SHAWASQAYKUCHÁ

	# pluscuamperfecto a nosotros, -wa primero
	Y	>	-Y,WASHASQANCHEJCHÁ
	Y	>	-Y,WASHASQAYKUCHÁ

	# pluscuamperfecto a tí
	Y	>	-Y,SHASQAYKICHÁ
	Y	>	-Y,SHASUSQACHÁ
	Y	>	-Y,SHASUSQAYKUCHÁ
	Y	>	-Y,SHASUSQANKUCHÁ

	# pluscuamperfecto a uds.
	Y	>	-Y,SHASQAYKICHEJCHÁ
	Y	>	-Y,SHASUSQACHEJCHÁ

	# imperativo
	Y	>	-Y,SHAYCHUNCHÁ
	Y	>	-Y,SHASUNYCHEJCHÁ
	Y	>	-Y,SHACHUNKUCHÁ

	# imperativo a mí, -wa después
	Y	>	-Y,SHAWAYCHÁ
	Y	>	-Y,SHAWACHUNCHÁ
	Y	>	-Y,SHAWAYCHEJCHÁ
	Y	>	-Y,SHAWACHUNKUCHÁ

	# imperativo a mí, -wa primero
	Y	>	-Y,WASHAYCHÁ
	Y	>	-Y,WASHACHUNCHÁ
	Y	>	-Y,WASHAYCHEJCHÁ
	Y	>	-Y,WASHACHUNKUCHÁ

	# imperativo a nosotros, -wa después
	Y	>	-Y,SHAWASUNCHÁ
	Y	>	-Y,SHAWAYKUCHÁ

	# imperativo a nosotros, -wa primero
	Y	>	-Y,WASHASUNCHÁ
	Y	>	-Y,WASHAYKUCHÁ

	# imperativo a tí
	Y	>	-Y,SHASUCHUNCHÁ
	Y	>	-Y,SHASUCHUNKUCHÁ

	# condicional
	Y	>	-Y,SHAYMANCHÁ
	Y	>	-Y,SHAWAJCHÁ
	Y	>	-Y,SHANKIMANCHÁ
	Y	>	-Y,SHANMANCHÁ
	Y	>	-Y,SHASUNMANCHÁ
	Y	>	-Y,SHASUNCHEJMANCHÁ
	Y	>	-Y,SHAYKUMANCHÁ
	Y	>	-Y,SHAWAJCHEJCHÁ
	Y	>	-Y,SHANKICHEJMANCHÁ
	Y	>	-Y,SHANKUMANCHÁ

	# condicional a mí, -wa después
	Y	>	-Y,SHAWANKIMANCHÁ
	Y	>	-Y,SHAWANMANCHÁ
	Y	>	-Y,SHAWANKICHEJMANCHÁ
	Y	>	-Y,SHAWANKUMANCHÁ

	# condicional a mí, -wa primero
	Y	>	-Y,WASHANKIMANCHÁ
	Y	>	-Y,WASHANMANCHÁ
	Y	>	-Y,WASHANKICHEJMANCHÁ
	Y	>	-Y,WASHANKUMANCHÁ

	# condicional a nosotros, -wa después
	Y	>	-Y,SHAWANCHEJMANCHÁ
	Y	>	-Y,SHAWAYKUMANCHÁ

	# condicional a nosotros, -wa primero
	Y	>	-Y,WASHANCHEJMANCHÁ
	Y	>	-Y,WASHAYKUMANCHÁ

	# condicional a tí
	Y	>	-Y,SHAYKIMANCHÁ
	Y	>	-Y,SHASUNKIMANCHÁ
	Y	>	-Y,SHASUYKUMANCHÁ
	Y	>	-Y,SHASUNKUMANCHÁ

	# condicional a uds
	Y	>	-Y,SHAYKICHEJMANCHÁ
	Y	>	-Y,SHASUNKICHEJMANCHÁ

	# subjuntivo
	Y	>	-Y,SHANACHÁ
	Y	>	-Y,SHANAYCHÁ
	Y	>	-Y,SHANAYKICHÁ
	Y	>	-Y,SHANANCHÁ
	Y	>	-Y,SHANANCHEJCHÁ
	Y	>	-Y,SHANAYKUCHÁ
	Y	>	-Y,SHANAYKICHEJCHÁ
	Y	>	-Y,SHANANKUCHÁ

	# subjuntivo a mí, -wa después
	Y	>	-Y,SHANAWAYKICHÁ
	Y	>	-Y,SHANAWANCHÁ
	Y	>	-Y,SHANAWAYKICHEJCHÁ
	Y	>	-Y,SHANAWANKUCHÁ

	# subjuntivo a mí, -wa primero
	Y	>	-Y,WASHANAYKICHÁ
	Y	>	-Y,WASHANANCHÁ
	Y	>	-Y,WASHANAYKICHEJCHÁ
	Y	>	-Y,WASHANANKUCHÁ

	# subjuntivo a nosotros, -wa después
	Y	>	-Y,SHANAWANCHEJCHÁ
	Y	>	-Y,SHANAWAYKUCHÁ

	# subjuntivo a nosotros, -wa primero
	Y	>	-Y,WASHANANCHEJCHÁ
	Y	>	-Y,WASHANAYKUCHÁ

	# subjuntivo a tí,"na" primero
	Y	>	-Y,SHANASUYCHÁ
	Y	>	-Y,SHANASUNCHÁ
	Y	>	-Y,SHANASUYKUCHÁ
	Y	>	-Y,SHANASUNKUCHÁ

	# subjuntivo a tí, "su" primero
	Y	>	-Y,SHASUNAYCHÁ
	Y	>	-Y,SHASUNANCHÁ
	Y	>	-Y,SHASUNAYKUCHÁ
	Y	>	-Y,SHASUNANKUCHÁ

	# subjuntivo a uds, "na" primero
	Y	>	-Y,SHANASUYKICHEJCHÁ

	# subjuntivo a uds, "su" primero
	Y	>	-Y,SHASUNAYKICHEJCHÁ

	# participio pasado
	Y	>	-Y,SHASQACHÁ

	# infinitivo personal
	Y	>	-Y,SHASQAYCHÁ
	Y	>	-Y,SHASQAYKICHÁ
	Y	>	-Y,SHASQANCHÁ
	Y	>	-Y,SHASQANCHEJCHÁ
	Y	>	-Y,SHASQAYKUCHÁ
	Y	>	-Y,SHASQAYKICHEJCHÁ
	Y	>	-Y,SHASQANKUCHÁ

	# infinitivo personal a mí, -wa después
	Y	>	-Y,SHAWASQAYKICHÁ
	Y	>	-Y,SHAWASQANCHÁ
	Y	>	-Y,SHAWASQAYKICHEJCHÁ
	Y	>	-Y,SHAWASQANKUCHÁ

	# infinitivo personal a mí, -wa primero
	Y	>	-Y,WASHASQAYKICHÁ
	Y	>	-Y,WASHASQANCHÁ
	Y	>	-Y,WASHASQAYKICHEJCHÁ
	Y	>	-Y,WASHASQANKUCHÁ

	# infinitivo personal a nosotros, -wa después
	Y	>	-Y,SHAWASQANCHEJCHÁ
	Y	>	-Y,SHAWASQAYKUCHÁ

	# infinitivo personal a nosotros, -wa primero
	Y	>	-Y,WASHASQANCHEJCHÁ
	Y	>	-Y,WASHASQAYKUCHÁ

	# infinitivo personal a tí
	Y	>	-Y,SHASUSQAYCHÁ
	Y	>	-Y,SHASUSQANCHÁ
	Y	>	-Y,SHASUSQAYKUCHÁ
	Y	>	-Y,SHASUSQANKUCHÁ

	# infinitivo personal progresivo a uds.
	Y	>	-Y,SHASUSQAYKICHEJCHÁ

	# participio presente progresivo
	Y	>	-Y,SHASPACHÁ

	# participio presente progresivo a mí, -wa después
	Y	>	-Y,SHAWASPACHÁ

	# participio presente progresivo a mí, -wa primero
	# existe?
	Y	>	-Y,WASHASPACHÁ

	# participio presente progresivo a tí
	Y	>	-Y,SHASUSPACHÁ

	# participio presente personal progresivo
	Y	>	-Y,SHAJTIYCHÁ
	Y	>	-Y,SHAJTIYKICHÁ
	Y	>	-Y,SHAJTINCHÁ
	Y	>	-Y,SHAJTINCHEJCHÁ
	Y	>	-Y,SHAJTIYKUCHÁ
	Y	>	-Y,SHAJTIYKICHEJCHÁ
	Y	>	-Y,SHAJTINKUCHÁ

	# participio presente personal progresivo a mí, -wa después
	Y	>	-Y,SHAWAJTIYKICHÁ
	Y	>	-Y,SHAWAJTINCHÁ
	Y	>	-Y,SHAWAJTIYKICHEJCHÁ
	Y	>	-Y,SHAWAJTINKUCHÁ

	# participio presente personal progresivo a mí, -wa primero
	Y	>	-Y,WASHAJTIYKICHÁ
	Y	>	-Y,WASHAJTINCHÁ
	Y	>	-Y,WASHAJTIYKICHEJCHÁ
	Y	>	-Y,WASHAJTINKUCHÁ

	# participio presente personal progresivo a nosotros, -wa después
	Y	>	-Y,SHAWAJTINCHEJCHÁ
	Y	>	-Y,SHAWAJTIYKUCHÁ

	# participio presente personal progresivo a nosotros, -wa primero
	Y	>	-Y,WASHAJTINCHEJCHÁ
	Y	>	-Y,WASHAJTIYKUCHÁ

	# participio presente personal progresivo a tí
	Y	>	-Y,SHASOJTIYCHÁ
	Y	>	-Y,SHASOJTINCHÁ
	Y	>	-Y,SHASOJTIYKUCHÁ
	Y	>	-Y,SHASOJTINKUCHÁ

	# participio presente personal progresivo a Uds.
	Y	>	-Y,SHASOJTIYKICHEJCHÁ
#******************************
# verbos con sufijo -puni:
	# indicativo presente
	Y	>	-Y,NIPUNI
	Y	>	-Y,NKIPUNI
	Y	>	-Y,NPUNI
	Y	>	-Y,NCHEJPUNI
	Y	>	-Y,YKUPUNI
	Y	>	-Y,NKICHEJPUNI
	Y	>	-Y,NKURAJPUNI

	# indicativo presente a mí
	Y	>	-Y,WANKIPUNI
	Y	>	-Y,WANPUNI
	Y	>	-Y,WANKICHEJPUNI
	Y	>	-Y,WANKUPUNI

	# indicativo presente a nosotros
	Y	>	-Y,WANCHEJPUNI
	Y	>	-Y,WAYKUPUNI

	# indicativo presente a tí
	Y	>	-Y,YKIPUNI
	Y	>	-Y,SUNKIPUNI
	Y	>	-Y,SUYKUPUNI
	Y	>	-Y,SUNKUPUNI

	# indicativo presente a uds
	Y	>	-Y,YKICHEJPUNI
	Y	>	-Y,SUNKICHEJPUNI
	Y	>	-Y,SUNSUNKUPUNI

	# futuro
	Y		>	-Y,SAJPUNI
	U Y	>	-UY,ONQAPUNI
	I Y	>	-IY,ENQAPUNI
	[^IU] Y	>	-Y,NQAPUNI
	Y		>	-Y,SUNCHEJPUNI
	Y		>	-Y,SQAYKUPUNI
	Y		>	-Y,SAYKUPUNI
	Y		>	-Y,SAJKUPUNI
	U Y	>	-UY,ONQANKUPUNI
	I Y	>	-IY,ENQANKUPUNI
	[^IU] Y	>	-Y,NQANKUPUNI

	# futuro a mí
	Y	>	-Y,WANQAPUNI
	Y	>	-Y,WANQANKUPUNI

	# futuro a nosotros
	Y	>	-Y,WASUNCHEJPUNI
	Y	>	-Y,WASQAYKUPUNI
	Y	>	-Y,WASAYKUPUNI
	Y	>	-Y,WASAJKUPUNI

	# futuro a tí
	Y	>	-Y,SQAYKIPUNI
	Y	>	-Y,SONQAPUNI
	Y	>	-Y,SUSQAYKUPUNI
	Y	>	-Y,SUSAYKUPUNI
	Y	>	-Y,SUSAJKUPUNI
	Y	>	-Y,SONQANKUPUNI

	# futuro a uds.
	Y	>	-Y,QAYKICHEJPUNI
	Y	>	-Y,SONQACHEJPUNI
	Y	>	-Y,SQAYKICHEJPUNI
	Y	>	-Y,SONQACHEJPUNI

	# perfecto
	I Y	>	-IY,ERQANIPUNI
	U Y	>	-UY,ORQANIPUNI
	[^IU] Y	>	-Y,RQANIPUNI
	I Y	>	-IY,ERQANKIPUNI
	U Y	>	-UY,ORQANKIPUNI
	[^IU] Y	>	-Y,RQANKIPUNI
	I Y	>	-IY,ERQAPUNI
	U Y	>	-UY,ORQAPUNI
	[^IU] Y	>	-Y,RQAPUNI
	I Y	>	-IY,ERQANCHEJPUNI
	U Y	>	-UY,ORQANCHEJPUNI
	[^IU] Y	>	-Y,RQANCHEJPUNI
	I Y	>	-IY,ERQAYKUPUNI
	U Y	>	-UY,ORQAYKUPUNI
	[^IU] Y	>	-Y,RQAYKUPUNI
	I Y	>	-IY,ERQANKICHEJPUNI
	U Y	>	-UY,ORQANKICHEJPUNI
	[^IU] Y	>	-Y,RQANKICHEJPUNI
	I Y	>	-IY,ERQANKUPUNI
	U Y	>	-UY,ORQANKUPUNI
	[^IU] Y	>	-Y,RQANKUPUNI

	# perfecto a mí
	Y		>	-Y,WARQANKIPUNI
	Y		>	-Y,WARQAWAPUNI
	I Y	>	-IY,ERQANKICHEJPUNI
	U Y	>	-UY,ORQANKICHEJPUNI
	[^IU] Y	>	-Y,RQANKICHEJPUNI
	Y		>	-Y,WARQANKUPUNI

	# perfecto a nosotros
	Y	>	-Y,WARQANCHEJPUNI
	Y	>	-Y,WARQAYKUPUNI

	# perfecto a tí
	I Y	>	-IY,ERQAYKIPUNI
	U Y	>	-UY,ORQAYKIPUNI
	[^IU] Y	>	-Y,RQAYKIPUNI
	Y		>	-Y,SORQAPUNI
	Y		>	-Y,SORQAYKUPUNI
	Y		>	-Y,SORQANKUPUNI

	# perfecto a uds
	I Y	>	-IY,ERQAYKICHEJPUNI
	U Y	>	-UY,ORQAYKICHEJPUNI
	[^IU] Y	>	-Y,RQAYKICHEJPUNI
	Y		>	-Y,SORQACHEJPUNI

	# pluscuamperfecto
	Y	>	-Y,SQANIPUNI
	Y	>	-Y,SQANKIPUNI
#	Y	>	-Y,SQA	# ya existe como participio pasado
	Y	>	-Y,SQANCHEJPUNI
#	Y	>	-Y,SQAYKU		# ya existe en futuro
	Y	>	-Y,SQANKICHEJPUNI
	Y	>	-Y,SQANKUPUNI

	# pluscuamperfecto a mí
	Y	>	-Y,WASQANKIPUNI
	Y	>	-Y,WASQAPUNI
	Y	>	-Y,WASQANKICHEJPUNI
	Y	>	-Y,WASQANKUPUNI

	# pluscuamperfecto a nosotros
	Y	>	-Y,WASQANCHEJPUNI
#	Y	>	-Y,WASQAYKU		# ya existe en futuro

	# pluscuamperfecto a tí
#	Y	>	-Y,SQAYKI		# ya existe en futuro
	Y	>	-Y,SUSQAPUNI
#	Y	>	-Y,SUSQAYKU		# ya existe en futuro
	Y	>	-Y,SUSQANKUPUNI

	# pluscuamperfecto a uds.
#	Y	>	-Y,SQAYKICHEJ	# ya existe en futuro
	Y	>	-Y,SUSQACHEJPUNI

	# imperativo
	Y	>	-Y,YCHUNPUNI
	Y	>	-Y,SUNYCHEJPUNI
	Y	>	-Y,CHUNKUPUNI

	# imperativo a mí
	Y	>	-Y,WAYPUNI
	Y	>	-Y,WACHUNPUNI
	Y	>	-Y,WAYCHEJPUNI
	Y	>	-Y,WACHUNKUPUNI

	# imperativo a nosotros
	Y	>	-Y,WASUNPUNI
#	Y	>	-Y,WAYKU	# ya existe en el presente

	# imperativo a tí
	Y	>	-Y,SUCHUNPUNI
	Y	>	-Y,SUCHUNKUPUNI

	# condicional
	Y	>	-Y,YMANPUNI
	Y	>	-Y,WAJPUNI
	Y	>	-Y,NKIMANPUNI
	Y	>	-Y,NMANPUNI
	Y	>	-Y,SUNMANPUNI
	Y	>	-Y,SUNCHEJMANPUNI
	Y	>	-Y,YKUMANPUNI
	Y	>	-Y,WAJCHEJPUNI
	Y	>	-Y,NKICHEJMANPUNI
	Y	>	-Y,NKUMANPUNI

	# condicional a mí
	Y	>	-Y,WANKIMANPUNI
	Y	>	-Y,WANMANPUNI
	Y	>	-Y,WANKICHEJMANPUNI
	Y	>	-Y,WANKUMANPUNI

	# condicional a nosotros
	Y	>	-Y,WANCHEJMANPUNI
	Y	>	-Y,WAYKUMANPUNI

	# condicional a tí
	Y	>	-Y,YKIMANPUNI
	Y	>	-Y,SUNKIMANPUNI
	Y	>	-Y,SUYKUMANPUNI
	Y	>	-Y,SUNKUMANPUNI

	# condicional a uds
	Y	>	-Y,YKICHEJMANPUNI
	Y	>	-Y,SUNKICHEJMANPUNI

	# subjuntivo
	Y	>	-Y,NAPUNI
	Y	>	-Y,NAYPUNI
	Y	>	-Y,NAYKIPUNI
	Y	>	-Y,NANPUNI
	Y	>	-Y,NANCHEJPUNI
	Y	>	-Y,NAYKUPUNI
	Y	>	-Y,NAYKICHEJPUNI
	Y	>	-Y,NANKUPUNI

	# subjuntivo a mí
	Y	>	-Y,NAWAYKIPUNI
	Y	>	-Y,NAWANPUNI
	Y	>	-Y,NAWAYKICHEJPUNI
	Y	>	-Y,NAWANKUPUNI

	# subjuntivo a nosotros
	Y	>	-Y,NAWANCHEJPUNI
	Y	>	-Y,NAWAYKUPUNI

	# subjuntivo a tí,"na" primero
	Y	>	-Y,NASUYPUNI
	Y	>	-Y,NASUNPUNI
	Y	>	-Y,NASUYKUPUNI
	Y	>	-Y,NASUNKUPUNI

	# subjuntivo a tí, "su" primero
	Y	>	-Y,SUNAYPUNI
	Y	>	-Y,SUNANPUNI
	Y	>	-Y,SUNAYKUPUNI
	Y	>	-Y,SUNANKUPUNI

	# subjuntivo a uds, "na" primero
	Y	>	-Y,NASUYKICHEJPUNI

	# subjuntivo a uds, "su" primero
	Y	>	-Y,SUNAYKICHEJPUNI

	# participio pasado
	Y	>	-Y,SQAPUNI

	# infinitivo personal
	Y	>	-Y,SQAYPUNI
			# SQAYKI			# vea plusperf.
	Y	>	-Y,SQANPUNI
			# SQANCHEJ		# vea plusperf.
			# SQAYKU	# vea plusperf.
	Y	>	-Y,SQAYKICHEJPUNI
			# SQANKU	# vea plusperf.

	# infinitivo personal a mí
	Y	>	-Y,WASQAYKIPUNI
	Y	>	-Y,WASQANPUNI
	Y	>	-Y,WASQAYKICHEJPUNI
			# WASQANKU		# vea plusperf.

	# infinitivo personal a nosotros
			# WASQANCHEJ	# vea plusperf.
			# WASQAYKU		# vea plusperf.

	# infinitivo personal a tí
	Y	>	-Y,SUSQAYPUNI
	Y	>	-Y,SUSQANPUNI
			# SUSQAYKU		# vea plusperf.
			# SUSQANKU		# vea plusperf.

	# infinitivo personal a Uds.
	Y	>	-Y,SUSQAYKICHEJPUNI

	# participio presente
	Y	>	-Y,SPAPUNI

	# participio presente a mí
	Y	>	-Y,WASPAPUNI

	# participio presente a tí
	Y	>	-Y,SUSPAPUNI

	# participio presente personal
	I Y	>	-IY,EJTIYPUNI
	U Y	>	-UY,OJTIYPUNI
	[^IU] Y	>	-Y,JTIYPUNI
	I Y	>	-IY,EJTIYKIPUNI
	U Y	>	-UY,OJTIYKIPUNI
	[^IU] Y	>	-Y,JTIYKIPUNI
	I Y	>	-IY,EJTINPUNI
	U Y	>	-UY,OJTINPUNI
	[^IU] Y	>	-Y,JTINPUNI
	I Y	>	-IY,EJTINCHEJPUNI
	U Y	>	-UY,OJTINCHEJPUNI
	[^IU] Y	>	-Y,JTINCHEJPUNI
	I Y	>	-IY,EJTIYKUPUNI
	U Y	>	-UY,OJTIYKUPUNI
	[^IU] Y	>	-Y,JTIYKUPUNI
	I Y	>	-IY,EJTIYKICHEJPUNI
	U Y	>	-UY,OJTIYKICHEJPUNI
	[^IU] Y	>	-Y,JTIYKICHEJPUNI
	I Y	>	-IY,EJTINKUPUNI
	U Y	>	-UY,OJTINKUPUNI
	[^IU] Y	>	-Y,JTINKUPUNI

	# participio presente personal a mí
	Y	>	-Y,WAJTIYKIPUNI
	Y	>	-Y,WAJTINPUNI
	Y	>	-Y,WAJTIYKICHEJPUNI
	Y	>	-Y,WAJTINKUPUNI
	# participio presente personal a nosotros
	Y	>	-Y,WAJTINCHEJPUNI
	Y	>	-Y,WAJTIYKUPUNI

	# participio presente personal a tí
	Y	>	-Y,SOJTIYPUNI
	Y	>	-Y,SOJTINPUNI
	Y	>	-Y,SOJTIYKUPUNI
	Y	>	-Y,SOJTINKUPUNI

	# participio presente personal a Uds.
	Y	>	-Y,SOJTIYKICHEJPUNI

	# participio activo
	I Y	>	-IY,EJPUNI
	U Y	>	-UY,OJPUNI
	[^IU] Y	>	-Y,JPUNI

	# participio activo a mí
	Y	>	-Y,WAJPUNI

	# participio activo a tí
	Y	>	-Y,SOJPUNI


# verbos progresivos con sufijo -puni:
# con progresivo -sa
	# indicativo presente progresivo
	Y	>	-Y,SANIPUNI
	Y	>	-Y,SANKIPUNI
	Y	>	-Y,SANPUNI
	Y	>	-Y,SANCHEJPUNI
	Y	>	-Y,SAYKUPUNI
	Y	>	-Y,SANKICHEJPUNI
	Y	>	-Y,SANKUPUNI

	# indicativo presente a mí, -wa después
	Y	>	-Y,SAWANKIPUNI
	Y	>	-Y,SAWANPUNI
	Y	>	-Y,SAWANKICHEJPUNI
	Y	>	-Y,SAWANKUPUNI

	# indicativo presente a mí, -wa primero
	Y	>	-Y,WASANKIPUNI
	Y	>	-Y,WASANPUNI
	Y	>	-Y,WASANKICHEJPUNI
	Y	>	-Y,WASANKUPUNI

	# indicativo presente progresivo a nosotros, -wa después
	Y	>	-Y,SAWANCHEJPUNI
	Y	>	-Y,SAWAYKUPUNI

	# indicativo presente progresivo a nosotros, -wa primero
	Y	>	-Y,WASANCHEJPUNI
	Y	>	-Y,WASAYKUPUNI
	
	# indicativo presente a tí
	Y	>	-Y,SAYKIPUNI
	Y	>	-Y,SASUNKIPUNI
	Y	>	-Y,SASUYKUPUNI
	Y	>	-Y,SASUNKUPUNI

	# indicativo presente a uds.
	Y	>	-Y,SAYKICHEJPUNI
	Y	>	-Y,SASUNKICHEJPUNI
	
	# futuro
	Y	>	-Y,SASAJPUNI
	Y	>	-Y,SANGAPUNI
	Y	>	-Y,SASUNCHEJPUNI
	Y	>	-Y,SASQAYKUPUNI
	Y	>	-Y,SASAYKUPUNI
	Y	>	-Y,SASAJKUPUNI
	Y	>	-Y,SANQANKUPUNI
	
	# futuro a mí, -wa después
	Y	>	-Y,SAWANQAPUNI
	Y	>	-Y,SAWANQANKUPUNI
	
	# futuro a mí, -wa primero
	Y	>	-Y,WASANQAPUNI
	Y	>	-Y,WASANQANKUPUNI
	
	# futuro a nosotros, -wa después
	Y	>	-Y,SAWASUNCHEJPUNI
	Y	>	-Y,SAWASQAYKUPUNI
	Y	>	-Y,SAWASAYKUPUNI
	Y	>	-Y,SAWASAJKUPUNI
	
	# futuro a nosotros, -wa primero
	Y	>	-Y,WASASUNCHEJPUNI
	Y	>	-Y,WASASQAYKUPUNI
	Y	>	-Y,WASASAYKUPUNI
	Y	>	-Y,WASASAJKUPUNI
	
	# futuro a tí
	Y	>	-Y,SASQAYKIPUNI
	Y	>	-Y,SASONQAPUNI
	Y	>	-Y,SASUSQAYKUPUNI
	Y	>	-Y,SASUSAYKUPUNI
	Y	>	-Y,SASUSAJKUPUNI
	Y	>	-Y,SASONQANKUPUNI
	
	# futuro a uds.
	Y	>	-Y,SASQAYKICHEJPUNI
	Y	>	-Y,SASONQACHEJPUNI
	
	# perfecto
	Y	>	-Y,SARQANIPUNI
	Y	>	-Y,SARQANKIPUNI
	Y	>	-Y,SARQAPUNI
	Y	>	-Y,SARQANCHEJPUNI
	Y	>	-Y,SARQAYKUPUNI
	Y	>	-Y,SARQANKICHEJPUNI
	Y	>	-Y,SARQANKUPUNI

	# perfecto a mí, -wa después
	Y	>	-Y,SAWARQANKIPUNI
	Y	>	-Y,SAWARQAPUNI
	Y	>	-Y,SAWARQANKICHEJPUNI
	Y	>	-Y,SAWARQANKUPUNI

	# perfecto a mí, -wa primero
	Y	>	-Y,WASARQANKIPUNI
	Y	>	-Y,WASARQAPUNI
	Y	>	-Y,WASARQANKICHEJPUNI
	Y	>	-Y,WASARQANKUPUNI
	
	# perfecto a nosotros, -wa después
	Y	>	-Y,SAWARQANCHEJPUNI
	Y	>	-Y,SAWARQAYKUPUNI
	
	# perfecto a nosotros, -wa primero
	Y	>	-Y,WASARQANCHEJPUNI
	Y	>	-Y,WASARQAYKUPUNI
	# perfecto a tí
	Y	>	-Y,SARQAYKIPUNI
	Y	>	-Y,SASORQAPUNI
	Y	>	-Y,SASORQAYKUPUNI
	Y	>	-Y,SASORQANKUPUNI
	
	# perfecto a uds
	Y	>	-Y,SARQAYKICHEJPUNI
	Y	>	-Y,SASORQACHEJPUNI
	
	# pluscuamperfecto
	Y	>	-Y,SASQANIPUNI
	Y	>	-Y,SASQANKIPUNI
	Y	>	-Y,SASQANCHEJPUNI
	Y	>	-Y,SASQAYKUPUNI
	Y	>	-Y,SASQANKICHEJPUNI
	Y	>	-Y,SASQANKUPUNI
	
	# pluscuamperfecto a mí, -wa después
	Y	>	-Y,SAWASQANKIPUNI
	Y	>	-Y,SAWASQAPUNI
	Y	>	-Y,SAWASQANKICHEJPUNI
	Y	>	-Y,SAWASQANKUPUNI

	# pluscuamperfecto a mí, -wa primero
	Y	>	-Y,WASASQANKIPUNI
	Y	>	-Y,WASASQAPUNI
	Y	>	-Y,WASASQANKICHEJPUNI
	Y	>	-Y,WASASQANKUPUNI

	# pluscuamperfecto a nosotros, -wa después
	Y	>	-Y,SAWASQANCHEJPUNI
	Y	>	-Y,SAWASQAYKUPUNI

	# pluscuamperfecto a nosotros, -wa primero
	Y	>	-Y,WASASQANCHEJPUNI
	Y	>	-Y,WASASQAYKUPUNI


	# pluscuamperfecto a tí
	Y	>	-Y,SASQAYKIPUNI
	Y	>	-Y,SASUSQAPUNI
	Y	>	-Y,SASUSQAYKUPUNI
	Y	>	-Y,SASUSQANKUPUNI

	# pluscuamperfecto a uds.
	Y	>	-Y,SASQAYKICHEJPUNI
	Y	>	-Y,SASUSQACHEJPUNI

	# imperativo
	Y	>	-Y,SAYCHUNPUNI
	Y	>	-Y,SASUNYCHEJPUNI
	Y	>	-Y,SACHUNKUPUNI

	# imperativo a mí, -wa después
	Y	>	-Y,SAWAYPUNI
	Y	>	-Y,SAWACHUNPUNI
	Y	>	-Y,SAWAYCHEJPUNI
	Y	>	-Y,SAWACHUNKUPUNI

	# imperativo a mí, -wa primero
	Y	>	-Y,WASAYPUNI
	Y	>	-Y,WASACHUNPUNI
	Y	>	-Y,WASAYCHEJPUNI
	Y	>	-Y,WASACHUNKUPUNI
	# imperativo a nosotros, -wa después
	Y	>	-Y,SAWASUNPUNI
	Y	>	-Y,SAWAYKUPUNI

	# imperativo a nosotros, -wa primero
	Y	>	-Y,WASASUNPUNI
	Y	>	-Y,WASAYKUPUNI

	# imperativo a tí
	Y	>	-Y,SASUCHUNPUNI
	Y	>	-Y,SASUCHUNKUPUNI

	# condicional
	Y	>	-Y,SAYMANPUNI
	Y	>	-Y,SAWAJPUNI
	Y	>	-Y,SANKIMANPUNI
	Y	>	-Y,SANMANPUNI
	Y	>	-Y,SASUNMANPUNI
	Y	>	-Y,SASUNCHEJMANPUNI
	Y	>	-Y,SAYKUMANPUNI
	Y	>	-Y,SAWAJCHEJPUNI
	Y	>	-Y,SANKICHEJMANPUNI
	Y	>	-Y,SANKUMANPUNI

	# condicional a mí, -wa después
	Y	>	-Y,SAWANKIMANPUNI
	Y	>	-Y,SAWANMANPUNI
	Y	>	-Y,SAWANKICHEJMANPUNI
	Y	>	-Y,SAWANKUMANPUNI

	# condicional a mí, -wa primero
	Y	>	-Y,WASANKIMANPUNI
	Y	>	-Y,WASANMANPUNI
	Y	>	-Y,WASANKICHEJMANPUNI
	Y	>	-Y,WASANKUMANPUNI

	# condicional a nosotros, -wa después
	Y	>	-Y,SAWANCHEJMANPUNI
	Y	>	-Y,SAWAYKUMANPUNI

	# condicional a nosotros, -wa primero
	Y	>	-Y,WASANCHEJMANPUNI
	Y	>	-Y,WASAYKUMANPUNI

	# condicional a tí
	Y	>	-Y,SAYKIMANPUNI
	Y	>	-Y,SASUNKIMANPUNI
	Y	>	-Y,SASUYKUMANPUNI
	Y	>	-Y,SASUNKUMANPUNI

	# condicional a uds
	Y	>	-Y,SAYKICHEJMANPUNI
	Y	>	-Y,SASUNKICHEJMANPUNI

	# subjuntivo
	Y	>	-Y,SANAPUNI
	Y	>	-Y,SANAYPUNI
	Y	>	-Y,SANAYKIPUNI
	Y	>	-Y,SANANPUNI
	Y	>	-Y,SANANCHEJPUNI
	Y	>	-Y,SANAYKUPUNI
	Y	>	-Y,SANAYKICHEJPUNI
	Y	>	-Y,SANANKU

	# subjuntivo a mí, -wa después
	Y	>	-Y,SANAWAYKIPUNI
	Y	>	-Y,SANAWANPUNI
	Y	>	-Y,SANAWAYKICHEJPUNI
	Y	>	-Y,SANAWANKUPUNI
	# subjuntivo a mí, -wa primero
	Y	>	-Y,WASANAYKIPUNI
	Y	>	-Y,WASANANPUNI
	Y	>	-Y,WASANAYKICHEJPUNI
	Y	>	-Y,WASANANKUPUNI

	# subjuntivo a nosotros, -wa después
	Y	>	-Y,SANAWANCHEJPUNI
	Y	>	-Y,SANAWAYKUPUNI

	# subjuntivo a nosotros, -wa primero
	Y	>	-Y,WASANANCHEJPUNI
	Y	>	-Y,WASANAYKUPUNI

	# subjuntivo a tí,"na" primero
	Y	>	-Y,SANASUYPUNI
	Y	>	-Y,SANASUNPUNI
	Y	>	-Y,SANASUYKUPUNI
	Y	>	-Y,SANASUNKUPUNI

	# subjuntivo a tí, "su" primero
	Y	>	-Y,SASUNAYPUNI
	Y	>	-Y,SASUNANPUNI
	Y	>	-Y,SASUNAYKUPUNI
	Y	>	-Y,SASUNANKUPUNI

	# subjuntivo a uds, "na" primero
	Y	>	-Y,SANASUYKICHEJPUNI

	# subjuntivo a uds, "su" primero
	Y	>	-Y,SASUNAYKICHEJPUNI

	# participio pasado
	Y	>	-Y,SASQAPUNI

	# infinitivo personal
	Y	>	-Y,SASQAYPUNI
	Y	>	-Y,SASQAYKIPUNI
	Y	>	-Y,SASQANPUNI
	Y	>	-Y,SASQANCHEJPUNI
	Y	>	-Y,SASQAYKUPUNI
	Y	>	-Y,SASQAYKICHEJPUNI
	Y	>	-Y,SASQANKUPUNI

	# infinitivo personal a mí, -wa después
	Y	>	-Y,SAWASQAYKIPUNI
	Y	>	-Y,SAWASQANPUNI
	Y	>	-Y,SAWASQAYKICHEJPUNI
	Y	>	-Y,SAWASQANKUPUNI

	# infinitivo personal a mí, -wa primero
	Y	>	-Y,WASASQAYKIPUNI
	Y	>	-Y,WASASQANPUNI
	Y	>	-Y,WASASQAYKICHEJPUNI
	Y	>	-Y,WASASQANKUPUNI

	# infinitivo personal a nosotros, -wa después
	Y	>	-Y,SAWASQANCHEJPUNI
	Y	>	-Y,SAWASQAYKUPUNI

	# infinitivo personal a nosotros, -wa primero
	Y	>	-Y,WASASQANCHEJPUNI
	Y	>	-Y,WASASQAYKUPUNI
	# infinitivo personal a tí
	Y	>	-Y,SASUSQAYPUNI
	Y	>	-Y,SASUSQANPUNI
	Y	>	-Y,SASUSQAYKUPUNI
	Y	>	-Y,SASUSQANKUPUNI

	# infinitivo personal progresivo a uds.
	Y	>	-Y,SASUSQAYKICHEJPUNI

	# participio presente progresivo
	Y	>	-Y,SASPAPUNI

	# participio presente progresivo a mí, -wa después
	Y	>	-Y,SAWASPAPUNI

	# participio presente progresivo a mí, -wa primero
	# existe?
	Y	>	-Y,WASASPAPUNI

	# participio presente progresivo a tí
	Y	>	-Y,SASUSPAPUNI

	# participio presente personal progresivo
	Y	>	-Y,SAJTIYPUNI
	Y	>	-Y,SAJTIYKIPUNI
	Y	>	-Y,SAJTINPUNI
	Y	>	-Y,SAJTINCHEJPUNI
	Y	>	-Y,SAJTIYKUPUNI
	Y	>	-Y,SAJTIYKICHEJPUNI
	Y	>	-Y,SAJTINKUPUNI

	# participio presente personal progresivo a mí, -wa después
	Y	>	-Y,SAWAJTIYKIPUNI
	Y	>	-Y,SAWAJTINPUNI
	Y	>	-Y,SAWAJTIYKICHEJPUNI
	Y	>	-Y,SAWAJTINKUPUNI

	# participio presente personal progresivo a mí, -wa primero
	Y	>	-Y,WASAJTIYKIPUNI
	Y	>	-Y,WASAJTINPUNI
	Y	>	-Y,WASAJTIYKICHEJPUNI
	Y	>	-Y,WASAJTINKUPUNI

	# participio presente personal progresivo a nosotros, -wa después
	Y	>	-Y,SAWAJTINCHEJPUNI
	Y	>	-Y,SAWAJTIYKUPUNI

	# participio presente personal progresivo a nosotros, -wa primero
	Y	>	-Y,WASAJTINCHEJPUNI
	Y	>	-Y,WASAJTIYKUPUNI

	# participio presente personal progresivo a tí
	Y	>	-Y,SASOJTIYPUNI
	Y	>	-Y,SASOJTINPUNI
	Y	>	-Y,SASOJTIYKUPUNI
	Y	>	-Y,SASOJTINKUPUNI
	# participio presente personal progresivo a Uds.
	Y	>	-Y,SASOJTIYKICHEJPUNI

#
# **********************************************  
# forma -sha
#
	# indicativo presente progresivo
	Y	>	-Y,SHANIPUNI
	Y	>	-Y,SHANKIPUNI
	Y	>	-Y,SHANPUNI
	Y	>	-Y,SHANCHEJPUNI
	Y	>	-Y,SHAYKUPUNI
	Y	>	-Y,SHANKICHEJPUNI
	Y	>	-Y,SHANKUPUNI

	# indicativo presente a mí, -wa después
	Y	>	-Y,SHAWANKIPUNI
	Y	>	-Y,SHAWANPUNI
	Y	>	-Y,SHAWANKICHEJPUNI
	Y	>	-Y,SHAWANKUPUNI

	# indicativo presente a mí, -wa primero
	Y	>	-Y,WASHANKIPUNI
	Y	>	-Y,WASHANPUNI
	Y	>	-Y,WASHANKICHEJPUNI
	Y	>	-Y,WASHANKUPUNI

	# indicativo presente progresivo a nosotros, -wa después
	Y	>	-Y,SHAWANCHEJPUNI
	Y	>	-Y,SHAWAYKUPUNI

	# indicativo presente progresivo a nosotros, -wa primero
	Y	>	-Y,WASHANCHEJPUNI
	Y	>	-Y,WASHAYKUPUNI
	
	# indicativo presente a tí
	Y	>	-Y,SHAYKIPUNI
	Y	>	-Y,SHASUNKIPUNI
	Y	>	-Y,SHASUYKUPUNI
	Y	>	-Y,SHASUNKUPUNI

	# indicativo presente a uds.
	Y	>	-Y,SHAYKICHEJPUNI
	Y	>	-Y,SHASUNKICHEJPUNI
	
	# futuro
	Y	>	-Y,SHASAJPUNI
	Y	>	-Y,SHANGAPUNI
	Y	>	-Y,SHASUNCHEJPUNI
	Y	>	-Y,SHASQAYKUPUNI
	Y	>	-Y,SHASAYKUPUNI
	Y	>	-Y,SHASAJKUPUNI
	Y	>	-Y,SHANQANKUPUNI
	
	# futuro a mí, -wa después
	Y	>	-Y,SHAWANQAPUNI
	Y	>	-Y,SHAWANQANKUPUNI
	
	# futuro a mí, -wa primero
	Y	>	-Y,WASHANQAPUNI
	Y	>	-Y,WASHANQANKUPUNI
	
	# futuro a nosotros, -wa después
	Y	>	-Y,SHAWASUNCHEJPUNI
	Y	>	-Y,SHAWASQAYKUPUNI
	Y	>	-Y,SHAWASAYKUPUNI
	Y	>	-Y,SHAWASAJKUPUNI
	
	# futuro a nosotros, -wa primero
	Y	>	-Y,WASHASUNCHEJPUNI
	Y	>	-Y,WASHASQAYKUPUNI
	Y	>	-Y,WASHASAYKUPUNI
	Y	>	-Y,WASHASAJKUPUNI
	
	# futuro a tí
	Y	>	-Y,SHASQAYKIPUNI
	Y	>	-Y,SHASONQAPUNI
	Y	>	-Y,SHASUSQAYKUPUNI
	Y	>	-Y,SHASUSAYKUPUNI
	Y	>	-Y,SHASUSAJKUPUNI
	Y	>	-Y,SHASONQANKUPUNI
	
	# futuro a uds.
	Y	>	-Y,SHASQAYKICHEJPUNI
	Y	>	-Y,SHASONQACHEJPUNI
	
	# perfecto
	Y	>	-Y,SHARQANIPUNI
	Y	>	-Y,SHARQANKIPUNI
	Y	>	-Y,SHARQAPUNI
	Y	>	-Y,SHARQANCHEJPUNI
	Y	>	-Y,SHARQAYKUPUNI
	Y	>	-Y,SHARQANKICHEJPUNI
	Y	>	-Y,SHARQANKUPUNI

	# perfecto a mí, -wa después
	Y	>	-Y,SHAWARQANKIPUNI
	Y	>	-Y,SHAWARQAPUNI
	Y	>	-Y,SHAWARQANKICHEJPUNI
	Y	>	-Y,SHAWARQANKUPUNI

	# perfecto a mí, -wa primero
	Y	>	-Y,WASHARQANKIPUNI
	Y	>	-Y,WASHARQAPUNI
	Y	>	-Y,WASHARQANKICHEJPUNI
	Y	>	-Y,WASHARQANKUPUNI
	
	# perfecto a nosotros, -wa después
	Y	>	-Y,SHAWARQANCHEJPUNI
	Y	>	-Y,SHAWARQAYKUPUNI
	
	# perfecto a nosotros, -wa primero
	Y	>	-Y,WASHARQANCHEJPUNI
	Y	>	-Y,WASHARQAYKUPUNI

	# perfecto a tí
	Y	>	-Y,SHARQAYKIPUNI
	Y	>	-Y,SHASORQAPUNI
	Y	>	-Y,SHASORQAYKUPUNI
	Y	>	-Y,SHASORQANKUPUNI
	
	# perfecto a uds
	Y	>	-Y,SHARQAYKICHEJPUNI
	Y	>	-Y,SHASORQACHEJPUNI
	
	# pluscuamperfecto
	Y	>	-Y,SHASQANIPUNI
	Y	>	-Y,SHASQANKIPUNI
	Y	>	-Y,SHASQANCHEJPUNI
	Y	>	-Y,SHASQAYKUPUNI
	Y	>	-Y,SHASQANKICHEJPUNI
	Y	>	-Y,SHASQANKUPUNI
	
	# pluscuamperfecto a mí, -wa después
	Y	>	-Y,SHAWASQANKIPUNI
	Y	>	-Y,SHAWASQAPUNI
	Y	>	-Y,SHAWASQANKICHEJPUNI
	Y	>	-Y,SHAWASQANKUPUNI

	# pluscuamperfecto a mí, -wa primero
	Y	>	-Y,WASHASQANKIPUNI
	Y	>	-Y,WASHASQAPUNI
	Y	>	-Y,WASHASQANKICHEJPUNI
	Y	>	-Y,WASHASQANKUPUNI

	# pluscuamperfecto a nosotros, -wa después
	Y	>	-Y,SHAWASQANCHEJPUNI
	Y	>	-Y,SHAWASQAYKUPUNI
	# pluscuamperfecto a nosotros, -wa primero
	Y	>	-Y,WASHASQANCHEJPUNI
	Y	>	-Y,WASHASQAYKUPUNI

	# pluscuamperfecto a tí
	Y	>	-Y,SHASQAYKIPUNI
	Y	>	-Y,SHASUSQAPUNI
	Y	>	-Y,SHASUSQAYKUPUNI
	Y	>	-Y,SHASUSQANKUPUNI

	# pluscuamperfecto a uds.
	Y	>	-Y,SHASQAYKICHEJPUNI
	Y	>	-Y,SHASUSQACHEJPUNI

	# imperativo
	Y	>	-Y,SHAYCHUNPUNI
	Y	>	-Y,SHASUNYCHEJPUNI
	Y	>	-Y,SHACHUNKUPUNI

	# imperativo a mí, -wa después
	Y	>	-Y,SHAWAYPUNI
	Y	>	-Y,SHAWACHUNPUNI
	Y	>	-Y,SHAWAYCHEJPUNI
	Y	>	-Y,SHAWACHUNKUPUNI

	# imperativo a mí, -wa primero
	Y	>	-Y,WASHAYPUNI
	Y	>	-Y,WASHACHUNPUNI
	Y	>	-Y,WASHAYCHEJPUNI
	Y	>	-Y,WASHACHUNKUPUNI

	# imperativo a nosotros, -wa después
	Y	>	-Y,SHAWASUNPUNI
	Y	>	-Y,SHAWAYKUPUNI

	# imperativo a nosotros, -wa primero
	Y	>	-Y,WASHASUNPUNI
	Y	>	-Y,WASHAYKUPUNI

	# imperativo a tí
	Y	>	-Y,SHASUCHUNPUNI
	Y	>	-Y,SHASUCHUNKUPUNI

	# condicional
	Y	>	-Y,SHAYMANPUNI
	Y	>	-Y,SHAWAJPUNI
	Y	>	-Y,SHANKIMANPUNI
	Y	>	-Y,SHANMANPUNI
	Y	>	-Y,SHASUNMANPUNI
	Y	>	-Y,SHASUNCHEJMANPUNI
	Y	>	-Y,SHAYKUMANPUNI
	Y	>	-Y,SHAWAJCHEJPUNI
	Y	>	-Y,SHANKICHEJMANPUNI
	Y	>	-Y,SHANKUMANPUNI

	# condicional a mí, -wa después
	Y	>	-Y,SHAWANKIMANPUNI
	Y	>	-Y,SHAWANMANPUNI
	Y	>	-Y,SHAWANKICHEJMANPUNI
	Y	>	-Y,SHAWANKUMANPUNI

	# condicional a mí, -wa primero
	Y	>	-Y,WASHANKIMANPUNI
	Y	>	-Y,WASHANMANPUNI
	Y	>	-Y,WASHANKICHEJMANPUNI
	Y	>	-Y,WASHANKUMANPUNI

	# condicional a nosotros, -wa después
	Y	>	-Y,SHAWANCHEJMANPUNI
	Y	>	-Y,SHAWAYKUMANPUNI

	# condicional a nosotros, -wa primero
	Y	>	-Y,WASHANCHEJMANPUNI
	Y	>	-Y,WASHAYKUMANPUNI

	# condicional a tí
	Y	>	-Y,SHAYKIMANPUNI
	Y	>	-Y,SHASUNKIMANPUNI
	Y	>	-Y,SHASUYKUMANPUNI
	Y	>	-Y,SHASUNKUMANPUNI

	# condicional a uds
	Y	>	-Y,SHAYKICHEJMANPUNI
	Y	>	-Y,SHASUNKICHEJMANPUNI

	# subjuntivo
	Y	>	-Y,SHANAPUNI
	Y	>	-Y,SHANAYPUNI
	Y	>	-Y,SHANAYKIPUNI
	Y	>	-Y,SHANANPUNI
	Y	>	-Y,SHANANCHEJPUNI
	Y	>	-Y,SHANAYKUPUNI
	Y	>	-Y,SHANAYKICHEJPUNI
	Y	>	-Y,SHANANKUPUNI

	# subjuntivo a mí, -wa después
	Y	>	-Y,SHANAWAYKIPUNI
	Y	>	-Y,SHANAWANPUNI
	Y	>	-Y,SHANAWAYKICHEJPUNI
	Y	>	-Y,SHANAWANKUPUNI

	# subjuntivo a mí, -wa primero
	Y	>	-Y,WASHANAYKIPUNI
	Y	>	-Y,WASHANANPUNI
	Y	>	-Y,WASHANAYKICHEJPUNI
	Y	>	-Y,WASHANANKUPUNI

	# subjuntivo a nosotros, -wa después
	Y	>	-Y,SHANAWANCHEJPUNI
	Y	>	-Y,SHANAWAYKUPUNI

	# subjuntivo a nosotros, -wa primero
	Y	>	-Y,WASHANANCHEJPUNI
	Y	>	-Y,WASHANAYKUPUNI

	# subjuntivo a tí,"na" primero
	Y	>	-Y,SHANASUYPUNI
	Y	>	-Y,SHANASUNPUNI
	Y	>	-Y,SHANASUYKUPUNI
	Y	>	-Y,SHANASUNKUPUNI

	# subjuntivo a tí, "su" primero
	Y	>	-Y,SHASUNAYPUNI
	Y	>	-Y,SHASUNANPUNI
	Y	>	-Y,SHASUNAYKUPUNI
	Y	>	-Y,SHASUNANKUPUNI

	# subjuntivo a uds, "na" primero
	Y	>	-Y,SHANASUYKICHEJPUNI

	# subjuntivo a uds, "su" primero
	Y	>	-Y,SHASUNAYKICHEJPUNI

	# participio pasado
	Y	>	-Y,SHASQAPUNI
	# infinitivo personal
	Y	>	-Y,SHASQAYPUNI
	Y	>	-Y,SHASQAYKIPUNI
	Y	>	-Y,SHASQANPUNI
	Y	>	-Y,SHASQANCHEJPUNI
	Y	>	-Y,SHASQAYKUPUNI
	Y	>	-Y,SHASQAYKICHEJPUNI
	Y	>	-Y,SHASQANKUPUNI

	# infinitivo personal a mí, -wa después
	Y	>	-Y,SHAWASQAYKIPUNI
	Y	>	-Y,SHAWASQANPUNI
	Y	>	-Y,SHAWASQAYKICHEJPUNI
	Y	>	-Y,SHAWASQANKUPUNI

	# infinitivo personal a mí, -wa primero
	Y	>	-Y,WASHASQAYKIPUNI
	Y	>	-Y,WASHASQANPUNI
	Y	>	-Y,WASHASQAYKICHEJPUNI
	Y	>	-Y,WASHASQANKUPUNI

	# infinitivo personal a nosotros, -wa después
	Y	>	-Y,SHAWASQANCHEJPUNI
	Y	>	-Y,SHAWASQAYKUPUNI

	# infinitivo personal a nosotros, -wa primero
	Y	>	-Y,WASHASQANCHEJPUNI
	Y	>	-Y,WASHASQAYKUPUNI

	# infinitivo personal a tí
	Y	>	-Y,SHASUSQAYPUNI
	Y	>	-Y,SHASUSQANPUNI
	Y	>	-Y,SHASUSQAYKUPUNI
	Y	>	-Y,SHASUSQANKUPUNI

	# infinitivo personal progresivo a uds.
	Y	>	-Y,SHASUSQAYKICHEJPUNI

	# participio presente progresivo
	Y	>	-Y,SHASPAPUNI

	# participio presente progresivo a mí, -wa después
	Y	>	-Y,SHAWASPAPUNI

	# participio presente progresivo a mí, -wa primero
	# existe?
	Y	>	-Y,WASHASPAPUNI

	# participio presente progresivo a tí
	Y	>	-Y,SHASUSPAPUNI

	# participio presente personal progresivo
	Y	>	-Y,SHAJTIYPUNI
	Y	>	-Y,SHAJTIYKIPUNI
	Y	>	-Y,SHAJTINPUNI
	Y	>	-Y,SHAJTINCHEJPUNI
	Y	>	-Y,SHAJTIYKUPUNI
	Y	>	-Y,SHAJTIYKICHEJPUNI
	Y	>	-Y,SHAJTINKUPUNI

	# participio presente personal progresivo a mí, -wa después
	Y	>	-Y,SHAWAJTIYKIPUNI
	Y	>	-Y,SHAWAJTINPUNI
	Y	>	-Y,SHAWAJTIYKICHEJPUNI
	Y	>	-Y,SHAWAJTINKUPUNI

	# participio presente personal progresivo a mí, -wa primero
	Y	>	-Y,WASHAJTIYKIPUNI
	Y	>	-Y,WASHAJTINPUNI
	Y	>	-Y,WASHAJTIYKICHEJPUNI
	Y	>	-Y,WASHAJTINKUPUNI

	# participio presente personal progresivo a nosotros, -wa después
	Y	>	-Y,SHAWAJTINCHEJPUNI
	Y	>	-Y,SHAWAJTIYKUPUNI

	# participio presente personal progresivo a nosotros, -wa primero
	Y	>	-Y,WASHAJTINCHEJPUNI
	Y	>	-Y,WASHAJTIYKUPUNI

	# participio presente personal progresivo a tí
	Y	>	-Y,SHASOJTIYPUNI
	Y	>	-Y,SHASOJTINPUNI
	Y	>	-Y,SHASOJTIYKUPUNI
	Y	>	-Y,SHASOJTINKUPUNI

	# participio presente personal progresivo a Uds.
	Y	>	-Y,SHASOJTIYKICHEJPUNI

#******************************
# verbos con sufijo -má:
	# indicativo presente
	Y	>	-Y,NIMÁ
	Y	>	-Y,NKIMÁ
	Y	>	-Y,NMÁ
	Y	>	-Y,NCHEJMÁ
	Y	>	-Y,YKUMÁ
	Y	>	-Y,NKICHEJMÁ
	Y	>	-Y,NKURAJMÁ

	# indicativo presente a mí
	Y	>	-Y,WANKIMÁ
	Y	>	-Y,WANMÁ
	Y	>	-Y,WANKICHEJMÁ
	Y	>	-Y,WANKUMÁ

	# indicativo presente a nosotros
	Y	>	-Y,WANCHEJMÁ
	Y	>	-Y,WAYKUMÁ

	# indicativo presente a tí
	Y	>	-Y,YKIMÁ
	Y	>	-Y,SUNKIMÁ
	Y	>	-Y,SUYKUMÁ
	Y	>	-Y,SUNKUMÁ

	# indicativo presente a uds
	Y	>	-Y,YKICHEJMÁ
	Y	>	-Y,SUNKICHEJMÁ
	Y	>	-Y,SUNSUNKUMÁ

	# futuro
	Y		>	-Y,SAJMÁ
	U Y	>	-UY,ONQAMÁ
	I Y	>	-IY,ENQAMÁ
	[^IU] Y	>	-Y,NQAMÁ
	Y		>	-Y,SUNCHEJMÁ
	Y		>	-Y,SQAYKUMÁ
	Y		>	-Y,SAYKUMÁ
	Y		>	-Y,SAJKUMÁ
	U Y	>	-UY,ONQANKUMÁ
	I Y	>	-IY,ENQANKUMÁ
	[^IU] Y	>	-Y,NQANKUMÁ

	# futuro a mí
	Y	>	-Y,WANQAMÁ
	Y	>	-Y,WANQANKUMÁ

	# futuro a nosotros
	Y	>	-Y,WASUNCHEJMÁ
	Y	>	-Y,WASQAYKUMÁ
	Y	>	-Y,WASAYKUMÁ
	Y	>	-Y,WASAJKUMÁ

	# futuro a tí
	Y	>	-Y,SQAYKIMÁ
	Y	>	-Y,SONQAMÁ
	Y	>	-Y,SUSQAYKUMÁ
	Y	>	-Y,SUSAYKUMÁ
	Y	>	-Y,SUSAJKUMÁ
	Y	>	-Y,SONQANKUMÁ

	# futuro a uds.
	Y	>	-Y,QAYKICHEJMÁ
	Y	>	-Y,SONQACHEJMÁ
	Y	>	-Y,SQAYKICHEJMÁ
	Y	>	-Y,SONQACHEJMÁ

	# perfecto
	I Y	>	-IY,ERQANIMÁ
	U Y	>	-UY,ORQANIMÁ
	[^IU] Y	>	-Y,RQANIMÁ
	I Y	>	-IY,ERQANKIMÁ
	U Y	>	-UY,ORQANKIMÁ
	[^IU] Y	>	-Y,RQANKIMÁ
	I Y	>	-IY,ERQAMÁ
	U Y	>	-UY,ORQAMÁ
	[^IU] Y	>	-Y,RQAMÁ
	I Y	>	-IY,ERQANCHEJMÁ
	U Y	>	-UY,ORQANCHEJMÁ
	[^IU] Y	>	-Y,RQANCHEJMÁ
	I Y	>	-IY,ERQAYKUMÁ
	U Y	>	-UY,ORQAYKUMÁ
	[^IU] Y	>	-Y,RQAYKUMÁ
	I Y	>	-IY,ERQANKICHEJMÁ
	U Y	>	-UY,ORQANKICHEJMÁ
	[^IU] Y	>	-Y,RQANKICHEJMÁ
	I Y	>	-IY,ERQANKUMÁ
	U Y	>	-UY,ORQANKUMÁ
	[^IU] Y	>	-Y,RQANKUMÁ
	# perfecto a mí
	Y		>	-Y,WARQANKIMÁ
	Y		>	-Y,WARQAWAMÁ
	I Y		>	-IY,ERQANKICHEJMÁ
	U Y		>	-UY,ORQANKICHEJMÁ
	[^IU] Y	>	-Y,RQANKICHEJMÁ
	Y		>	-Y,WARQANKUMÁ
	# perfecto a nosotros
	Y	>	-Y,WARQANCHEJMÁ
	Y	>	-Y,WARQAYKUMÁ

	# perfecto a tí
	I Y	>	-IY,ERQAYKIMÁ
	U Y	>	-UY,ORQAYKIMÁ
	[^IU] Y	>	-Y,RQAYKIMÁ
	Y		>	-Y,SORQAMÁ
	Y		>	-Y,SORQAYKUMÁ
	Y		>	-Y,SORQANKUMÁ

	# perfecto a uds
	I Y	>	-IY,ERQAYKICHEJMÁ
	U Y	>	-UY,ORQAYKICHEJMÁ
	[^IU] Y	>	-Y,RQAYKICHEJMÁ
	Y		>	-Y,SORQACHEJMÁ

	# pluscuamperfecto
	Y	>	-Y,SQANIMÁ
	Y	>	-Y,SQANKIMÁ
#	Y	>	-Y,SQA	# ya existe como participio pasado
	Y	>	-Y,SQANCHEJMÁ
#	Y	>	-Y,SQAYKU		# ya existe en futuro
	Y	>	-Y,SQANKICHEJMÁ
	Y	>	-Y,SQANKUMÁ

	# pluscuamperfecto a mí
	Y	>	-Y,WASQANKIMÁ
	Y	>	-Y,WASQAMÁ
	Y	>	-Y,WASQANKICHEJMÁ
	Y	>	-Y,WASQANKUMÁ

	# pluscuamperfecto a nosotros
	Y	>	-Y,WASQANCHEJMÁ
#	Y	>	-Y,WASQAYKU		# ya existe en futuro

	# pluscuamperfecto a tí
#	Y	>	-Y,SQAYKI		# ya existe en futuro
	Y	>	-Y,SUSQAMÁ
#	Y	>	-Y,SUSQAYKU		# ya existe en futuro
	Y	>	-Y,SUSQANKUMÁ

	# pluscuamperfecto a uds.
#	Y	>	-Y,SQAYKICHEJ	# ya existe en futuro
	Y	>	-Y,SUSQACHEJMÁ

	# imperativo
	Y	>	-Y,YCHUNMÁ
	Y	>	-Y,SUNYCHEJMÁ
	Y	>	-Y,CHUNKUMÁ

	# imperativo a mí
	Y	>	-Y,WAYMÁ
	Y	>	-Y,WACHUNMÁ
	Y	>	-Y,WAYCHEJMÁ
	Y	>	-Y,WACHUNKUMÁ
	# imperativo a nosotros
	Y	>	-Y,WASUNMÁ
#	Y	>	-Y,WAYKU	# ya existe en el presente

	# imperativo a tí
	Y	>	-Y,SUCHUNMÁ
	Y	>	-Y,SUCHUNKUMÁ

	# condicional
	Y	>	-Y,YMANMÁ
	Y	>	-Y,WAJMÁ
	Y	>	-Y,NKIMANMÁ
	Y	>	-Y,NMANMÁ
	Y	>	-Y,SUNMANMÁ
	Y	>	-Y,SUNCHEJMANMÁ
	Y	>	-Y,YKUMANMÁ
	Y	>	-Y,WAJCHEJMÁ
	Y	>	-Y,NKICHEJMANMÁ
	Y	>	-Y,NKUMANMÁ

	# condicional a mí
	Y	>	-Y,WANKIMANMÁ
	Y	>	-Y,WANMANMÁ
	Y	>	-Y,WANKICHEJMANMÁ
	Y	>	-Y,WANKUMANMÁ

	# condicional a nosotros
	Y	>	-Y,WANCHEJMANMÁ
	Y	>	-Y,WAYKUMANMÁ

	# condicional a tí
	Y	>	-Y,YKIMANMÁ
	Y	>	-Y,SUNKIMANMÁ
	Y	>	-Y,SUYKUMANMÁ
	Y	>	-Y,SUNKUMANMÁ

	# condicional a uds
	Y	>	-Y,YKICHEJMANMÁ
	Y	>	-Y,SUNKICHEJMANMÁ

	# subjuntivo
	Y	>	-Y,NAMÁ
	Y	>	-Y,NAYMÁ
	Y	>	-Y,NAYKIMÁ
	Y	>	-Y,NANMÁ
	Y	>	-Y,NANCHEJMÁ
	Y	>	-Y,NAYKUMÁ
	Y	>	-Y,NAYKICHEJMÁ
	Y	>	-Y,NANKUMÁ

	# subjuntivo a mí
	Y	>	-Y,NAWAYKIMÁ
	Y	>	-Y,NAWANMÁ
	Y	>	-Y,NAWAYKICHEJMÁ
	Y	>	-Y,NAWANKUMÁ

	# subjuntivo a nosotros
	Y	>	-Y,NAWANCHEJMÁ
	Y	>	-Y,NAWAYKUMÁ

	# subjuntivo a tí,"na" primero
	Y	>	-Y,NASUYMÁ
	Y	>	-Y,NASUNMÁ
	Y	>	-Y,NASUYKUMÁ
	Y	>	-Y,NASUNKUMÁ

	# subjuntivo a tí, "su" primero
	Y	>	-Y,SUNAYMÁ
	Y	>	-Y,SUNANMÁ
	Y	>	-Y,SUNAYKUMÁ
	Y	>	-Y,SUNANKUMÁ

	# subjuntivo a uds, "na" primero
	Y	>	-Y,NASUYKICHEJMÁ
	# subjuntivo a uds, "su" primero
	Y	>	-Y,SUNAYKICHEJMÁ

	# participio pasado
	Y	>	-Y,SQAMÁ

	# infinitivo personal
	Y	>	-Y,SQAYMÁ
			# SQAYKI			# vea plusperf.
	Y	>	-Y,SQANMÁ
			# SQANCHEJ		# vea plusperf.
			# SQAYKU	# vea plusperf.
	Y	>	-Y,SQAYKICHEJMÁ
			# SQANKU	# vea plusperf.

	# infinitivo personal a mí
	Y	>	-Y,WASQAYKIMÁ
	Y	>	-Y,WASQANMÁ
	Y	>	-Y,WASQAYKICHEJMÁ
			# WASQANKU		# vea plusperf.

	# infinitivo personal a nosotros
			# WASQANCHEJ	# vea plusperf.
			# WASQAYKU		# vea plusperf.

	# infinitivo personal a tí
	Y	>	-Y,SUSQAYMÁ
	Y	>	-Y,SUSQANMÁ
			# SUSQAYKU		# vea plusperf.
			# SUSQANKU		# vea plusperf.

	# infinitivo personal a Uds.
	Y	>	-Y,SUSQAYKICHEJMÁ

	# participio presente
	Y	>	-Y,SPAMÁ

	# participio presente a mí
	Y	>	-Y,WASPAMÁ
	# participio presente a tí
	Y	>	-Y,SUSPAMÁ

	# participio presente personal
	I Y	>	-IY,EJTIYMÁ
	U Y	>	-UY,OJTIYMÁ
	[^IU] Y	>	-Y,JTIYMÁ
	I Y	>	-IY,EJTIYKIMÁ
	U Y	>	-UY,OJTIYKIMÁ
	[^IU] Y	>	-Y,JTIYKIMÁ
	I Y	>	-IY,EJTINMÁ
	U Y	>	-UY,OJTINMÁ
	[^IU] Y	>	-Y,JTINMÁ
	I Y	>	-IY,EJTINCHEJMÁ
	U Y	>	-UY,OJTINCHEJMÁ
	[^IU] Y	>	-Y,JTINCHEJMÁ
	I Y	>	-IY,EJTIYKUMÁ
	U Y	>	-UY,OJTIYKUMÁ
	[^IU] Y	>	-Y,JTIYKUMÁ
	I Y	>	-IY,EJTIYKICHEJMÁ
	U Y	>	-UY,OJTIYKICHEJMÁ
	[^IU] Y	>	-Y,JTIYKICHEJMÁ
	I Y	>	-IY,EJTINKUMÁ
	U Y	>	-UY,OJTINKUMÁ
	[^IU] Y	>	-Y,JTINKUMÁ

	# participio presente personal a mí
	Y	>	-Y,WAJTIYKIMÁ
	Y	>	-Y,WAJTINMÁ
	Y	>	-Y,WAJTIYKICHEJMÁ
	Y	>	-Y,WAJTINKUMÁ

	# participio presente personal a nosotros
	Y	>	-Y,WAJTINCHEJMÁ
	Y	>	-Y,WAJTIYKUMÁ

	# participio presente personal a tí
	Y	>	-Y,SOJTIYMÁ
	Y	>	-Y,SOJTINMÁ
	Y	>	-Y,SOJTIYKUMÁ
	Y	>	-Y,SOJTINKUMÁ

	# participio presente personal a Uds.
	Y	>	-Y,SOJTIYKICHEJMÁ

	# participio activo
	I Y	>	-IY,EJMÁ
	U Y	>	-UY,OJMÁ
	[^IU] Y	>	-Y,JMÁ

	# participio activo a mí
	Y	>	-Y,WAJMÁ

	# participio activo a tí
	Y	>	-Y,SOJMÁ


# verbos progresivos con sufijo -má
# con progresivo -sa
	# indicativo presente progresivo
	Y	>	-Y,SANIMÁ
	Y	>	-Y,SANKIMÁ
	Y	>	-Y,SANMÁ
	Y	>	-Y,SANCHEJMÁ
	Y	>	-Y,SAYKUMÁ
	Y	>	-Y,SANKICHEJMÁ
	Y	>	-Y,SANKUMÁ

	# indicativo presente a mí, -wa después
	Y	>	-Y,SAWANKIMÁ
	Y	>	-Y,SAWANMÁ
	Y	>	-Y,SAWANKICHEJMÁ
	Y	>	-Y,SAWANKUMÁ

	# indicativo presente a mí, -wa primero
	Y	>	-Y,WASANKIMÁ
	Y	>	-Y,WASANMÁ
	Y	>	-Y,WASANKICHEJMÁ
	Y	>	-Y,WASANKUMÁ

	# indicativo presente progresivo a nosotros, -wa después
	Y	>	-Y,SAWANCHEJMÁ
	Y	>	-Y,SAWAYKUMÁ

	# indicativo presente progresivo a nosotros, -wa primero
	Y	>	-Y,WASANCHEJMÁ
	Y	>	-Y,WASAYKUMÁ
	
	# indicativo presente a tí
	Y	>	-Y,SAYKIMÁ
	Y	>	-Y,SASUNKIMÁ
	Y	>	-Y,SASUYKUMÁ
	Y	>	-Y,SASUNKUMÁ
	# indicativo presente a uds.
	Y	>	-Y,SAYKICHEJMÁ
	Y	>	-Y,SASUNKICHEJMÁ
	
	# futuro
	Y	>	-Y,SASAJMÁ
	Y	>	-Y,SANGAMÁ
	Y	>	-Y,SASUNCHEJMÁ
	Y	>	-Y,SASQAYKUMÁ
	Y	>	-Y,SASAYKUMÁ
	Y	>	-Y,SASAJKUMÁ
	Y	>	-Y,SANQANKUMÁ
	
	# futuro a mí, -wa después
	Y	>	-Y,SAWANQAMÁ
	Y	>	-Y,SAWANQANKUMÁ
	
	# futuro a mí, -wa primero
	Y	>	-Y,WASANQAMÁ
	Y	>	-Y,WASANQANKUMÁ
	
	# futuro a nosotros, -wa después
	Y	>	-Y,SAWASUNCHEJMÁ
	Y	>	-Y,SAWASQAYKUMÁ
	Y	>	-Y,SAWASAYKUMÁ
	Y	>	-Y,SAWASAJKUMÁ
	
	# futuro a nosotros, -wa primero
	Y	>	-Y,WASASUNCHEJMÁ
	Y	>	-Y,WASASQAYKUMÁ
	Y	>	-Y,WASASAYKUMÁ
	Y	>	-Y,WASASAJKUMÁ
	
	# futuro a tí
	Y	>	-Y,SASQAYKIMÁ
	Y	>	-Y,SASONQAMÁ
	Y	>	-Y,SASUSQAYKUMÁ
	Y	>	-Y,SASUSAYKUMÁ
	Y	>	-Y,SASUSAJKUMÁ
	Y	>	-Y,SASONQANKUMÁ
	
	# futuro a uds.
	Y	>	-Y,SASQAYKICHEJMÁ
	Y	>	-Y,SASONQACHEJMÁ
	
	# perfecto
	Y	>	-Y,SARQANIMÁ
	Y	>	-Y,SARQANKIMÁ
	Y	>	-Y,SARQAMÁ
	Y	>	-Y,SARQANCHEJMÁ
	Y	>	-Y,SARQAYKUMÁ
	Y	>	-Y,SARQANKICHEJMÁ
	Y	>	-Y,SARQANKUMÁ

	# perfecto a mí, -wa después
	Y	>	-Y,SAWARQANKIMÁ
	Y	>	-Y,SAWARQAMÁ
	Y	>	-Y,SAWARQANKICHEJMÁ
	Y	>	-Y,SAWARQANKUMÁ

	# perfecto a mí, -wa primero
	Y	>	-Y,WASARQANKIMÁ
	Y	>	-Y,WASARQAMÁ
	Y	>	-Y,WASARQANKICHEJMÁ
	Y	>	-Y,WASARQANKUMÁ
	
	# perfecto a nosotros, -wa después
	Y	>	-Y,SAWARQANCHEJMÁ
	Y	>	-Y,SAWARQAYKUMÁ
	
	# perfecto a nosotros, -wa primero
	Y	>	-Y,WASARQANCHEJMÁ
	Y	>	-Y,WASARQAYKUMÁ

	# perfecto a tí
	Y	>	-Y,SARQAYKIMÁ
	Y	>	-Y,SASORQAMÁ
	Y	>	-Y,SASORQAYKUMÁ
	Y	>	-Y,SASORQANKUMÁ
	
	# perfecto a uds
	Y	>	-Y,SARQAYKICHEJMÁ
	Y	>	-Y,SASORQACHEJMÁ
	
	# pluscuamperfecto
	Y	>	-Y,SASQANIMÁ
	Y	>	-Y,SASQANKIMÁ
	Y	>	-Y,SASQANCHEJMÁ
	Y	>	-Y,SASQAYKUMÁ
	Y	>	-Y,SASQANKICHEJMÁ
	Y	>	-Y,SASQANKUMÁ
	
	# pluscuamperfecto a mí, -wa después
	Y	>	-Y,SAWASQANKIMÁ
	Y	>	-Y,SAWASQAMÁ
	Y	>	-Y,SAWASQANKICHEJMÁ
	Y	>	-Y,SAWASQANKUMÁ

	# pluscuamperfecto a mí, -wa primero
	Y	>	-Y,WASASQANKIMÁ
	Y	>	-Y,WASASQAMÁ
	Y	>	-Y,WASASQANKICHEJMÁ
	Y	>	-Y,WASASQANKUMÁ

	# pluscuamperfecto a nosotros, -wa después
	Y	>	-Y,SAWASQANCHEJMÁ
	Y	>	-Y,SAWASQAYKUMÁ

	# pluscuamperfecto a nosotros, -wa primero
	Y	>	-Y,WASASQANCHEJMÁ
	Y	>	-Y,WASASQAYKUMÁ


	# pluscuamperfecto a tí
	Y	>	-Y,SASQAYKIMÁ
	Y	>	-Y,SASUSQAMÁ
	Y	>	-Y,SASUSQAYKUMÁ
	Y	>	-Y,SASUSQANKUMÁ

	# pluscuamperfecto a uds.
	Y	>	-Y,SASQAYKICHEJMÁ
	Y	>	-Y,SASUSQACHEJMÁ

	# imperativo
	Y	>	-Y,SAYCHUNMÁ
	Y	>	-Y,SASUNYCHEJMÁ
	Y	>	-Y,SACHUNKUMÁ

	# imperativo a mí, -wa después
	Y	>	-Y,SAWAYMÁ
	Y	>	-Y,SAWACHUNMÁ
	Y	>	-Y,SAWAYCHEJMÁ
	Y	>	-Y,SAWACHUNKUMÁ

	# imperativo a mí, -wa primero
	Y	>	-Y,WASAYMÁ
	Y	>	-Y,WASACHUNMÁ
	Y	>	-Y,WASAYCHEJMÁ
	Y	>	-Y,WASACHUNKUMÁ

	# imperativo a nosotros, -wa después
	Y	>	-Y,SAWASUNMÁ
	Y	>	-Y,SAWAYKUMÁ

	# imperativo a nosotros, -wa primero
	Y	>	-Y,WASASUNMÁ
	Y	>	-Y,WASAYKUMÁ

	# imperativo a tí
	Y	>	-Y,SASUCHUNMÁ
	Y	>	-Y,SASUCHUNKUMÁ

	# condicional
	Y	>	-Y,SAYMANMÁ
	Y	>	-Y,SAWAJMÁ
	Y	>	-Y,SANKIMANMÁ
	Y	>	-Y,SANMANMÁ
	Y	>	-Y,SASUNMANMÁ
	Y	>	-Y,SASUNCHEJMANMÁ
	Y	>	-Y,SAYKUMANMÁ
	Y	>	-Y,SAWAJCHEJMÁ
	Y	>	-Y,SANKICHEJMANMÁ
	Y	>	-Y,SANKUMANMÁ

	# condicional a mí, -wa después
	Y	>	-Y,SAWANKIMANMÁ
	Y	>	-Y,SAWANMANMÁ
	Y	>	-Y,SAWANKICHEJMANMÁ
	Y	>	-Y,SAWANKUMANMÁ

	# condicional a mí, -wa primero
	Y	>	-Y,WASANKIMANMÁ
	Y	>	-Y,WASANMANMÁ
	Y	>	-Y,WASANKICHEJMANMÁ
	Y	>	-Y,WASANKUMANMÁ

	# condicional a nosotros, -wa después
	Y	>	-Y,SAWANCHEJMANMÁ
	Y	>	-Y,SAWAYKUMANMÁ

	# condicional a nosotros, -wa primero
	Y	>	-Y,WASANCHEJMANMÁ
	Y	>	-Y,WASAYKUMANMÁ

	# condicional a tí
	Y	>	-Y,SAYKIMANMÁ
	Y	>	-Y,SASUNKIMANMÁ
	Y	>	-Y,SASUYKUMANMÁ
	Y	>	-Y,SASUNKUMANMÁ

	# condicional a uds
	Y	>	-Y,SAYKICHEJMANMÁ
	Y	>	-Y,SASUNKICHEJMANMÁ

	# subjuntivo
	Y	>	-Y,SANAMÁ
	Y	>	-Y,SANAYMÁ
	Y	>	-Y,SANAYKIMÁ
	Y	>	-Y,SANANMÁ
	Y	>	-Y,SANANCHEJMÁ
	Y	>	-Y,SANAYKUMÁ
	Y	>	-Y,SANAYKICHEJMÁ
	Y	>	-Y,SANANKU

	# subjuntivo a mí, -wa después
	Y	>	-Y,SANAWAYKIMÁ
	Y	>	-Y,SANAWANMÁ
	Y	>	-Y,SANAWAYKICHEJMÁ
	Y	>	-Y,SANAWANKUMÁ

	# subjuntivo a mí, -wa primero
	Y	>	-Y,WASANAYKIMÁ
	Y	>	-Y,WASANANMÁ
	Y	>	-Y,WASANAYKICHEJMÁ
	Y	>	-Y,WASANANKUMÁ

	# subjuntivo a nosotros, -wa después
	Y	>	-Y,SANAWANCHEJMÁ
	Y	>	-Y,SANAWAYKUMÁ

	# subjuntivo a nosotros, -wa primero
	Y	>	-Y,WASANANCHEJMÁ
	Y	>	-Y,WASANAYKUMÁ

	# subjuntivo a tí,"na" primero
	Y	>	-Y,SANASUYMÁ
	Y	>	-Y,SANASUNMÁ
	Y	>	-Y,SANASUYKUMÁ
	Y	>	-Y,SANASUNKUMÁ

	# subjuntivo a tí, "su" primero
	Y	>	-Y,SASUNAYMÁ
	Y	>	-Y,SASUNANMÁ
	Y	>	-Y,SASUNAYKUMÁ
	Y	>	-Y,SASUNANKUMÁ

	# subjuntivo a uds, "na" primero
	Y	>	-Y,SANASUYKICHEJMÁ

	# subjuntivo a uds, "su" primero
	Y	>	-Y,SASUNAYKICHEJMÁ

	# participio pasado
	Y	>	-Y,SASQAMÁ

	# infinitivo personal
	Y	>	-Y,SASQAYMÁ
	Y	>	-Y,SASQAYKIMÁ
	Y	>	-Y,SASQANMÁ
	Y	>	-Y,SASQANCHEJMÁ
	Y	>	-Y,SASQAYKUMÁ
	Y	>	-Y,SASQAYKICHEJMÁ
	Y	>	-Y,SASQANKUMÁ

	# infinitivo personal a mí, -wa después
	Y	>	-Y,SAWASQAYKIMÁ
	Y	>	-Y,SAWASQANMÁ
	Y	>	-Y,SAWASQAYKICHEJMÁ
	Y	>	-Y,SAWASQANKUMÁ

	# infinitivo personal a mí, -wa primero
	Y	>	-Y,WASASQAYKIMÁ
	Y	>	-Y,WASASQANMÁ
	Y	>	-Y,WASASQAYKICHEJMÁ
	Y	>	-Y,WASASQANKUMÁ

	# infinitivo personal a nosotros, -wa después
	Y	>	-Y,SAWASQANCHEJMÁ
	Y	>	-Y,SAWASQAYKUMÁ

	# infinitivo personal a nosotros, -wa primero
	Y	>	-Y,WASASQANCHEJMÁ
	Y	>	-Y,WASASQAYKUMÁ

	# infinitivo personal a tí
	Y	>	-Y,SASUSQAYMÁ
	Y	>	-Y,SASUSQANMÁ
	Y	>	-Y,SASUSQAYKUMÁ
	Y	>	-Y,SASUSQANKUMÁ

	# infinitivo personal progresivo a uds.
	Y	>	-Y,SASUSQAYKICHEJMÁ

	# participio presente progresivo
	Y	>	-Y,SASPAMÁ

	# participio presente progresivo a mí, -wa después
	Y	>	-Y,SAWASPAMÁ

	# participio presente progresivo a mí, -wa primero
	# existe?
	Y	>	-Y,WASASPAMÁ

	# participio presente progresivo a tí
	Y	>	-Y,SASUSPAMÁ

	# participio presente personal progresivo
	Y	>	-Y,SAJTIYMÁ
	Y	>	-Y,SAJTIYKIMÁ
	Y	>	-Y,SAJTINMÁ
	Y	>	-Y,SAJTINCHEJMÁ
	Y	>	-Y,SAJTIYKUMÁ
	Y	>	-Y,SAJTIYKICHEJMÁ
	Y	>	-Y,SAJTINKUMÁ

	# participio presente personal progresivo a mí, -wa después
	Y	>	-Y,SAWAJTIYKIMÁ
	Y	>	-Y,SAWAJTINMÁ
	Y	>	-Y,SAWAJTIYKICHEJMÁ
	Y	>	-Y,SAWAJTINKUMÁ

	# participio presente personal progresivo a mí, -wa primero
	Y	>	-Y,WASAJTIYKIMÁ
	Y	>	-Y,WASAJTINMÁ
	Y	>	-Y,WASAJTIYKICHEJMÁ
	Y	>	-Y,WASAJTINKUMÁ

	# participio presente personal progresivo a nosotros, -wa después
	Y	>	-Y,SAWAJTINCHEJMÁ
	Y	>	-Y,SAWAJTIYKUMÁ

	# participio presente personal progresivo a nosotros, -wa primero
	Y	>	-Y,WASAJTINCHEJMÁ
	Y	>	-Y,WASAJTIYKUMÁ

	# participio presente personal progresivo a tí
	Y	>	-Y,SASOJTIYMÁ
	Y	>	-Y,SASOJTINÁ
	Y	>	-Y,SASOJTIYKUMÁ
	Y	>	-Y,SASOJTINKUMÁ
	# participio presente personal progresivo a Uds.
	Y	>	-Y,SASOJTIYKICHEJMÁ

#
# **********************************************  
# forma -sha
#
	# indicativo presente progresivo
	Y	>	-Y,SHANIMÁ
	Y	>	-Y,SHANKIMÁ
	Y	>	-Y,SHANMÁ
	Y	>	-Y,SHANCHEJMÁ
	Y	>	-Y,SHAYKUMÁ
	Y	>	-Y,SHANKICHEJMÁ
	Y	>	-Y,SHANKUMÁ

	# indicativo presente a mí, -wa después
	Y	>	-Y,SHAWANKIMÁ
	Y	>	-Y,SHAWANMÁ
	Y	>	-Y,SHAWANKICHEJMÁ
	Y	>	-Y,SHAWANKUMÁ

	# indicativo presente a mí, -wa primero
	Y	>	-Y,WASHANKIMÁ
	Y	>	-Y,WASHANMÁ
	Y	>	-Y,WASHANKICHEJMÁ
	Y	>	-Y,WASHANKUMÁ

	# indicativo presente progresivo a nosotros, -wa después
	Y	>	-Y,SHAWANCHEJMÁ
	Y	>	-Y,SHAWAYKUMÁ

	# indicativo presente progresivo a nosotros, -wa primero
	Y	>	-Y,WASHANCHEJMÁ
	Y	>	-Y,WASHAYKUMÁ
	
	# indicativo presente a tí
	Y	>	-Y,SHAYKIMÁ
	Y	>	-Y,SHASUNKIMÁ
	Y	>	-Y,SHASUYKUMÁ
	Y	>	-Y,SHASUNKUMÁ

	# indicativo presente a uds.
	Y	>	-Y,SHAYKICHEJMÁ
	Y	>	-Y,SHASUNKICHEJMÁ
	
	# futuro
	Y	>	-Y,SHASAJMÁ
	Y	>	-Y,SHANGAMÁ
	Y	>	-Y,SHASUNCHEJMÁ
	Y	>	-Y,SHASQAYKUMÁ
	Y	>	-Y,SHASAYKUMÁ
	Y	>	-Y,SHASAJKUMÁ
	Y	>	-Y,SHANQANKUMÁ
	
	# futuro a mí, -wa después
	Y	>	-Y,SHAWANQAMÁ
	Y	>	-Y,SHAWANQANKUMÁ
	
	# futuro a mí, -wa primero
	Y	>	-Y,WASHANQAMÁ
	Y	>	-Y,WASHANQANKUMÁ
	
	# futuro a nosotros, -wa después
	Y	>	-Y,SHAWASUNCHEJMÁ
	Y	>	-Y,SHAWASQAYKUMÁ
	Y	>	-Y,SHAWASAYKUMÁ
	Y	>	-Y,SHAWASAJKUMÁ
	
	# futuro a nosotros, -wa primero
	Y	>	-Y,WASHASUNCHEJMÁ
	Y	>	-Y,WASHASQAYKUMÁ
	Y	>	-Y,WASHASAYKUMÁ
	Y	>	-Y,WASHASAJKUMÁ
	
	# futuro a tí
	Y	>	-Y,SHASQAYKIMÁ
	Y	>	-Y,SHASONQAMÁ
	Y	>	-Y,SHASUSQAYKUMÁ
	Y	>	-Y,SHASUSAYKUMÁ
	Y	>	-Y,SHASUSAJKUMÁ
	Y	>	-Y,SHASONQANKUMÁ
	
	# futuro a uds.
	Y	>	-Y,SHASQAYKICHEJMÁ
	Y	>	-Y,SHASONQACHEJMÁ
	
	# perfecto
	Y	>	-Y,SHARQANIMÁ
	Y	>	-Y,SHARQANKIMÁ
	Y	>	-Y,SHARQAMÁ
	Y	>	-Y,SHARQANCHEJMÁ
	Y	>	-Y,SHARQAYKUMÁ
	Y	>	-Y,SHARQANKICHEJMÁ
	Y	>	-Y,SHARQANKUMÁ

	# perfecto a mí, -wa después
	Y	>	-Y,SHAWARQANKIMÁ
	Y	>	-Y,SHAWARQAMÁ
	Y	>	-Y,SHAWARQANKICHEJMÁ
	Y	>	-Y,SHAWARQANKUMÁ

	# perfecto a mí, -wa primero
	Y	>	-Y,WASHARQANKIMÁ
	Y	>	-Y,WASHARQAMÁ
	Y	>	-Y,WASHARQANKICHEJMÁ
	Y	>	-Y,WASHARQANKUMÁ
	
	# perfecto a nosotros, -wa después
	Y	>	-Y,SHAWARQANCHEJMÁ
	Y	>	-Y,SHAWARQAYKUMÁ
	
	# perfecto a nosotros, -wa primero
	Y	>	-Y,WASHARQANCHEJMÁ
	Y	>	-Y,WASHARQAYKUMÁ
	# perfecto a tí
	Y	>	-Y,SHARQAYKIMÁ
	Y	>	-Y,SHASORQAMÁ
	Y	>	-Y,SHASORQAYKUMÁ
	Y	>	-Y,SHASORQANKUMÁ
	
	# perfecto a uds
	Y	>	-Y,SHARQAYKICHEJMÁ
	Y	>	-Y,SHASORQACHEJMÁ
	
	# pluscuamperfecto
	Y	>	-Y,SHASQANIMÁ
	Y	>	-Y,SHASQANKIMÁ
	Y	>	-Y,SHASQANCHEJMÁ
	Y	>	-Y,SHASQAYKUMÁ
	Y	>	-Y,SHASQANKICHEJMÁ
	Y	>	-Y,SHASQANKUMÁ
	
	# pluscuamperfecto a mí, -wa después
	Y	>	-Y,SHAWASQANKIMÁ
	Y	>	-Y,SHAWASQAMÁ
	Y	>	-Y,SHAWASQANKICHEJMÁ
	Y	>	-Y,SHAWASQANKUMÁ

	# pluscuamperfecto a mí, -wa primero
	Y	>	-Y,WASHASQANKIMÁ
	Y	>	-Y,WASHASQAMÁ
	Y	>	-Y,WASHASQANKICHEJMÁ
	Y	>	-Y,WASHASQANKUMÁ

	# pluscuamperfecto a nosotros, -wa después
	Y	>	-Y,SHAWASQANCHEJMÁ
	Y	>	-Y,SHAWASQAYKUMÁ

	# pluscuamperfecto a nosotros, -wa primero
	Y	>	-Y,WASHASQANCHEJMÁ
	Y	>	-Y,WASHASQAYKUMÁ

	# pluscuamperfecto a tí
	Y	>	-Y,SHASQAYKIMÁ
	Y	>	-Y,SHASUSQAMÁ
	Y	>	-Y,SHASUSQAYKUMÁ
	Y	>	-Y,SHASUSQANKUMÁ

	# pluscuamperfecto a uds.
	Y	>	-Y,SHASQAYKICHEJMÁ
	Y	>	-Y,SHASUSQACHEJMÁ

	# imperativo
	Y	>	-Y,SHAYCHUNMÁ
	Y	>	-Y,SHASUNYCHEJMÁ
	Y	>	-Y,SHACHUNKUMÁ

	# imperativo a mí, -wa después
	Y	>	-Y,SHAWAYMÁ
	Y	>	-Y,SHAWACHUNMÁ
	Y	>	-Y,SHAWAYCHEJMÁ
	Y	>	-Y,SHAWACHUNKUMÁ

	# imperativo a mí, -wa primero
	Y	>	-Y,WASHAYMÁ
	Y	>	-Y,WASHACHUNMÁ
	Y	>	-Y,WASHAYCHEJMÁ
	Y	>	-Y,WASHACHUNKUMÁ

	# imperativo a nosotros, -wa después
	Y	>	-Y,SHAWASUNMÁ
	Y	>	-Y,SHAWAYKUMÁ

	# imperativo a nosotros, -wa primero
	Y	>	-Y,WASHASUNMÁ
	Y	>	-Y,WASHAYKUMÁ

	# imperativo a tí
	Y	>	-Y,SHASUCHUNMÁ
	Y	>	-Y,SHASUCHUNKUMÁ

	# condicional
	Y	>	-Y,SHAYMANMÁ
	Y	>	-Y,SHAWAJMÁ
	Y	>	-Y,SHANKIMANMÁ
	Y	>	-Y,SHANMANMÁ
	Y	>	-Y,SHASUNMANMÁ
	Y	>	-Y,SHASUNCHEJMANMÁ
	Y	>	-Y,SHAYKUMANMÁ
	Y	>	-Y,SHAWAJCHEJMÁ
	Y	>	-Y,SHANKICHEJMANMÁ
	Y	>	-Y,SHANKUMANMÁ

	# condicional a mí, -wa después
	Y	>	-Y,SHAWANKIMANMÁ
	Y	>	-Y,SHAWANMANMÁ
	Y	>	-Y,SHAWANKICHEJMANMÁ
	Y	>	-Y,SHAWANKUMANMÁ

	# condicional a mí, -wa primero
	Y	>	-Y,WASHANKIMANMÁ
	Y	>	-Y,WASHANMANMÁ
	Y	>	-Y,WASHANKICHEJMANMÁ
	Y	>	-Y,WASHANKUMANMÁ

	# condicional a nosotros, -wa después
	Y	>	-Y,SHAWANCHEJMANMÁ
	Y	>	-Y,SHAWAYKUMANMÁ

	# condicional a nosotros, -wa primero
	Y	>	-Y,WASHANCHEJMANMÁ
	Y	>	-Y,WASHAYKUMANMÁ

	# condicional a tí
	Y	>	-Y,SHAYKIMANMÁ
	Y	>	-Y,SHASUNKIMANMÁ
	Y	>	-Y,SHASUYKUMANMÁ
	Y	>	-Y,SHASUNKUMANMÁ

	# condicional a uds
	Y	>	-Y,SHAYKICHEJMANMÁ
	Y	>	-Y,SHASUNKICHEJMANMÁ

	# subjuntivo
	Y	>	-Y,SHANAMÁ
	Y	>	-Y,SHANAYMÁ
	Y	>	-Y,SHANAYKIMÁ
	Y	>	-Y,SHANANMÁ
	Y	>	-Y,SHANANCHEJMÁ
	Y	>	-Y,SHANAYKUMÁ
	Y	>	-Y,SHANAYKICHEJMÁ
	Y	>	-Y,SHANANKUMÁ

	# subjuntivo a mí, -wa después
	Y	>	-Y,SHANAWAYKIMÁ
	Y	>	-Y,SHANAWANMÁ
	Y	>	-Y,SHANAWAYKICHEJMÁ
	Y	>	-Y,SHANAWANKUMÁ

	# subjuntivo a mí, -wa primero
	Y	>	-Y,WASHANAYKIMÁ
	Y	>	-Y,WASHANANMÁ
	Y	>	-Y,WASHANAYKICHEJMÁ
	Y	>	-Y,WASHANANKUMÁ

	# subjuntivo a nosotros, -wa después
	Y	>	-Y,SHANAWANCHEJMÁ
	Y	>	-Y,SHANAWAYKUMÁ

	# subjuntivo a nosotros, -wa primero
	Y	>	-Y,WASHANANCHEJMÁ
	Y	>	-Y,WASHANAYKUMÁ

	# subjuntivo a tí,"na" primero
	Y	>	-Y,SHANASUYMÁ
	Y	>	-Y,SHANASUNMÁ
	Y	>	-Y,SHANASUYKUMÁ
	Y	>	-Y,SHANASUNKUMÁ

	# subjuntivo a tí, "su" primero
	Y	>	-Y,SHASUNAYMÁ
	Y	>	-Y,SHASUNANMÁ
	Y	>	-Y,SHASUNAYKUMÁ
	Y	>	-Y,SHASUNANKUMÁ

	# subjuntivo a uds, "na" primero
	Y	>	-Y,SHANASUYKICHEJMÁ

	# subjuntivo a uds, "su" primero
	Y	>	-Y,SHASUNAYKICHEJMÁ

	# participio pasado
	Y	>	-Y,SHASQAMÁ

	# infinitivo personal
	Y	>	-Y,SHASQAYMÁ
	Y	>	-Y,SHASQAYKIMÁ
	Y	>	-Y,SHASQANMÁ
	Y	>	-Y,SHASQANCHEJMÁ
	Y	>	-Y,SHASQAYKUMÁ
	Y	>	-Y,SHASQAYKICHEJMÁ
	Y	>	-Y,SHASQANKUMÁ

	# infinitivo personal a mí, -wa después
	Y	>	-Y,SHAWASQAYKIMÁ
	Y	>	-Y,SHAWASQANMÁ
	Y	>	-Y,SHAWASQAYKICHEJMÁ
	Y	>	-Y,SHAWASQANKUMÁ

	# infinitivo personal a mí, -wa primero
	Y	>	-Y,WASHASQAYKIMÁ
	Y	>	-Y,WASHASQANMÁ
	Y	>	-Y,WASHASQAYKICHEJMÁ
	Y	>	-Y,WASHASQANKUMÁ

	# infinitivo personal a nosotros, -wa después
	Y	>	-Y,SHAWASQANCHEJMÁ
	Y	>	-Y,SHAWASQAYKUMÁ

	# infinitivo personal a nosotros, -wa primero
	Y	>	-Y,WASHASQANCHEJMÁ
	Y	>	-Y,WASHASQAYKUMÁ

	# infinitivo personal a tí
	Y	>	-Y,SHASUSQAYMÁ
	Y	>	-Y,SHASUSQANMÁ
	Y	>	-Y,SHASUSQAYKUMÁ
	Y	>	-Y,SHASUSQANKUMÁ

	# infinitivo personal progresivo a uds.
	Y	>	-Y,SHASUSQAYKICHEJMÁ
	# participio presente progresivo
	Y	>	-Y,SHASPAMÁ

	# participio presente progresivo a mí, -wa después
	Y	>	-Y,SHAWASPAMÁ

	# participio presente progresivo a mí, -wa primero
	# existe?
	Y	>	-Y,WASHASPAMÁ

	# participio presente progresivo a tí
	Y	>	-Y,SHASUSPAMÁ

	# participio presente personal progresivo
	Y	>	-Y,SHAJTIYMÁ
	Y	>	-Y,SHAJTIYKIMÁ
	Y	>	-Y,SHAJTINMÁ
	Y	>	-Y,SHAJTINCHEJMÁ
	Y	>	-Y,SHAJTIYKUMÁ
	Y	>	-Y,SHAJTIYKICHEJMÁ
	Y	>	-Y,SHAJTINKUMÁ

	# participio presente personal progresivo a mí, -wa después
	Y	>	-Y,SHAWAJTIYKIMÁ
	Y	>	-Y,SHAWAJTINMÁ
	Y	>	-Y,SHAWAJTIYKICHEJMÁ
	Y	>	-Y,SHAWAJTINKUMÁ

	# participio presente personal progresivo a mí, -wa primero
	Y	>	-Y,WASHAJTIYKIMÁ
	Y	>	-Y,WASHAJTINMÁ
	Y	>	-Y,WASHAJTIYKICHEJMÁ
	Y	>	-Y,WASHAJTINKUMÁ

	# participio presente personal progresivo a nosotros, -wa después
	Y	>	-Y,SHAWAJTINCHEJMÁ
	Y	>	-Y,SHAWAJTIYKUMÁ

	# participio presente personal progresivo a nosotros, -wa primero
	Y	>	-Y,WASHAJTINCHEJMÁ
	Y	>	-Y,WASHAJTIYKUMÁ

	# participio presente personal progresivo a tí
	Y	>	-Y,SHASOJTIYMÁ
	Y	>	-Y,SHASOJTINMÁ
	Y	>	-Y,SHASOJTIYKUMÁ
	Y	>	-Y,SHASOJTINKUMÁ

	# participio presente personal progresivo a Uds.
	Y	>	-Y,SHASOJTIYKICHEJMÁ


#******************************
# verbos con sufijo -ri:
	# indicativo presente
	Y	>	-Y,NIRI
	Y	>	-Y,NKIRI
	Y	>	-Y,NRI
	Y	>	-Y,NCHEJRI
	Y	>	-Y,YKURI
	Y	>	-Y,NKICHEJRI
	Y	>	-Y,NKURI

	# indicativo presente a mí
	Y	>	-Y,WANKIRI
	Y	>	-Y,WANRI
	Y	>	-Y,WANKICHEJRI
	Y	>	-Y,WANKURI

	# indicativo presente a nosotros
	Y	>	-Y,WANCHEJRI
	Y	>	-Y,WAYKURI

	# indicativo presente a tí
	Y	>	-Y,YKIRI
	Y	>	-Y,SUNKIRI
	Y	>	-Y,SUYKURI
	Y	>	-Y,SUNKURI

	# indicativo presente a uds
	Y	>	-Y,YKICHEJRI
	Y	>	-Y,SUNKICHEJRI
	Y	>	-Y,SUNSUNKURI

	# futuro
	Y		>	-Y,SAJRI
	U Y	>	-UY,ONQARI
	I Y	>	-IY,ENQARI
	[^IU] Y	>	-Y,NQARI
	Y		>	-Y,SUNCHEJRI
	Y		>	-Y,SQAYKURI
	Y		>	-Y,SAYKURI
	Y		>	-Y,SAJKURI
	U Y	>	-UY,ONQANKURI
	I Y	>	-IY,ENQANKURI
	[^IU] Y	>	-Y,NQANKURI

	# futuro a mí
	Y	>	-Y,WANQARI
	Y	>	-Y,WANQANKURI

	# futuro a nosotros
	Y	>	-Y,WASUNCHEJRI
	Y	>	-Y,WASQAYKURI
	Y	>	-Y,WASAYKURI
	Y	>	-Y,WASAJKURI

	# futuro a tí
	Y	>	-Y,SQAYKIRI
	Y	>	-Y,SONQARI
	Y	>	-Y,SUSQAYKURI
	Y	>	-Y,SUSAYKURI
	Y	>	-Y,SUSAJKURI
	Y	>	-Y,SONQANKURI

	# futuro a uds.
	Y	>	-Y,QAYKICHEJRI
	Y	>	-Y,SONQACHEJRI
	Y	>	-Y,SQAYKICHEJRI
	Y	>	-Y,SONQACHEJRI

	# perfecto
	I Y	>	-IY,ERQANIRI
	U Y	>	-UY,ORQANIRI
	[^IU] Y	>	-Y,RQANIRI
	I Y	>	-IY,ERQANKIRI
	U Y	>	-UY,ORQANKIRI
	[^IU] Y	>	-Y,RQANKIRI
	I Y	>	-IY,ERQARI
	U Y	>	-UY,ORQARI
	[^IU] Y	>	-Y,RQARI
	I Y	>	-IY,ERQANCHEJRI
	U Y	>	-UY,ORQANCHEJRI
	[^IU] Y	>	-Y,RQANCHEJRI
	I Y	>	-IY,ERQAYKURI
	U Y	>	-UY,ORQAYKURI
	[^IU] Y	>	-Y,RQAYKURI
	I Y	>	-IY,ERQANKICHEJRI
	U Y	>	-UY,ORQANKICHEJRI
	[^IU] Y	>	-Y,RQANKICHEJRI
	I Y	>	-IY,ERQANKURI
	U Y	>	-UY,ORQANKURI
	[^IU] Y	>	-Y,RQANKURI

	# perfecto a mí
	Y		>	-Y,WARQANKIRI
	Y		>	-Y,WARQAWARI
	I Y	>	-IY,ERQANKICHEJRI
	U Y	>	-UY,ORQANKICHEJRI
	[^IU] Y	>	-Y,RQANKICHEJRI
	Y		>	-Y,WARQANKURI

	# perfecto a nosotros
	Y	>	-Y,WARQANCHEJRI
	Y	>	-Y,WARQAYKURI

	# perfecto a tí
	I Y	>	-IY,ERQAYKIRI
	U Y	>	-UY,ORQAYKIRI
	[^IU] Y	>	-Y,RQAYKIRI
	Y		>	-Y,SORQARI
	Y		>	-Y,SORQAYKURI
	Y		>	-Y,SORQANKURI

	# perfecto a uds
	I Y	>	-IY,ERQAYKICHEJRI
	U Y	>	-UY,ORQAYKICHEJRI
	[^IU] Y	>	-Y,RQAYKICHEJRI
	Y		>	-Y,SORQACHEJRI
	# pluscuamperfecto
	Y	>	-Y,SQANIRI
	Y	>	-Y,SQANKIRI
#	Y	>	-Y,SQA	# ya existe como participio pasado
	Y	>	-Y,SQANCHEJRI
#	Y	>	-Y,SQAYKU		# ya existe en futuro
	Y	>	-Y,SQANKICHEJRI
	Y	>	-Y,SQANKURI

	# pluscuamperfecto a mí
	Y	>	-Y,WASQANKIRI
	Y	>	-Y,WASQARI
	Y	>	-Y,WASQANKICHEJRI
	Y	>	-Y,WASQANKURI

	# pluscuamperfecto a nosotros
	Y	>	-Y,WASQANCHEJRI
#	Y	>	-Y,WASQAYKU		# ya existe en futuro

	# pluscuamperfecto a tí
#	Y	>	-Y,SQAYKI		# ya existe en futuro
	Y	>	-Y,SUSQARI
#	Y	>	-Y,SUSQAYKU		# ya existe en futuro
	Y	>	-Y,SUSQANKURI

	# pluscuamperfecto a uds.
#	Y	>	-Y,SQAYKICHEJ	# ya existe en futuro
	Y	>	-Y,SUSQACHEJRI

	# imperativo
	Y	>	-Y,YCHUNRI
	Y	>	-Y,SUNYCHEJRI
	Y	>	-Y,CHUNKURI

	# imperativo a mí
	Y	>	-Y,WAYRI
	Y	>	-Y,WACHUNRI
	Y	>	-Y,WAYCHEJRI
	Y	>	-Y,WACHUNKURI
	# imperativo a nosotros
	Y	>	-Y,WASUNRI
#	Y	>	-Y,WAYKU	# ya existe en el presente

	# imperativo a tí
	Y	>	-Y,SUCHUNRI
	Y	>	-Y,SUCHUNKURI

	# condicional
	Y	>	-Y,YMANRI
	Y	>	-Y,WAJRI
	Y	>	-Y,NKIMANRI
	Y	>	-Y,NMANRI
	Y	>	-Y,SUNMANRI
	Y	>	-Y,SUNCHEJMANRI
	Y	>	-Y,YKUMANRI
	Y	>	-Y,WAJCHEJRI
	Y	>	-Y,NKICHEJMANRI
	Y	>	-Y,NKUMANRI

	# condicional a mí
	Y	>	-Y,WANKIMANRI
	Y	>	-Y,WANMANRI
	Y	>	-Y,WANKICHEJMANRI
	Y	>	-Y,WANKUMANRI

	# condicional a nosotros
	Y	>	-Y,WANCHEJMANRI
	Y	>	-Y,WAYKUMANRI

	# condicional a tí
	Y	>	-Y,YKIMANRI
	Y	>	-Y,SUNKIMANRI
	Y	>	-Y,SUYKUMANRI
	Y	>	-Y,SUNKUMANRI

	# condicional a uds
	Y	>	-Y,YKICHEJMANRI
	Y	>	-Y,SUNKICHEJMANRI

	# subjuntivo
	Y	>	-Y,NARI
	Y	>	-Y,NAYRI
	Y	>	-Y,NAYKIRI
	Y	>	-Y,NANRI
	Y	>	-Y,NANCHEJRI
	Y	>	-Y,NAYKURI
	Y	>	-Y,NAYKICHEJRI
	Y	>	-Y,NANKURI

	# subjuntivo a mí
	Y	>	-Y,NAWAYKIRI
	Y	>	-Y,NAWANRI
	Y	>	-Y,NAWAYKICHEJRI
	Y	>	-Y,NAWANKURI

	# subjuntivo a nosotros
	Y	>	-Y,NAWANCHEJRI
	Y	>	-Y,NAWAYKURI

	# subjuntivo a tí,"na" primero
	Y	>	-Y,NASUYRI
	Y	>	-Y,NASUNRI
	Y	>	-Y,NASUYKURI
	Y	>	-Y,NASUNKURI

	# subjuntivo a tí, "su" primero
	Y	>	-Y,SUNAYRI
	Y	>	-Y,SUNANRI
	Y	>	-Y,SUNAYKURI
	Y	>	-Y,SUNANKURI

	# subjuntivo a uds, "na" primero
	Y	>	-Y,NASUYKICHEJRI

	# subjuntivo a uds, "su" primero
	Y	>	-Y,SUNAYKICHEJRI

	# participio pasado
	Y	>	-Y,SQARI

	# infinitivo personal
	Y	>	-Y,SQAYRI
			# SQAYKI			# vea plusperf.
	Y	>	-Y,SQANRI
			# SQANCHEJ		# vea plusperf.
			# SQAYKU	# vea plusperf.
	Y	>	-Y,SQAYKICHEJRI
			# SQANKU	# vea plusperf.

	# infinitivo personal a mí
	Y	>	-Y,WASQAYKIRI
	Y	>	-Y,WASQANRI
	Y	>	-Y,WASQAYKICHEJRI
			# WASQANKU		# vea plusperf.

	# infinitivo personal a nosotros
			# WASQANCHEJ	# vea plusperf.
			# WASQAYKU		# vea plusperf.

	# infinitivo personal a tí
	Y	>	-Y,SUSQAYRI
	Y	>	-Y,SUSQANRI
			# SUSQAYKU		# vea plusperf.
			# SUSQANKU		# vea plusperf.

	# infinitivo personal a Uds.
	Y	>	-Y,SUSQAYKICHEJRI

	# participio presente
	Y	>	-Y,SPARI

	# participio presente a mí
	Y	>	-Y,WASPARI

	# participio presente a tí
	Y	>	-Y,SUSPARI

	# participio presente personal
	I Y	>	-IY,EJTIYRI
	U Y	>	-UY,OJTIYRI
	[^IU] Y	>	-Y,JTIYRI
	I Y	>	-IY,EJTIYKIRI
	U Y	>	-UY,OJTIYKIRI
	[^IU] Y	>	-Y,JTIYKIRI
	I Y	>	-IY,EJTINRI
	U Y	>	-UY,OJTINRI
	[^IU] Y	>	-Y,JTINRI
	I Y	>	-IY,EJTINCHEJRI
	U Y	>	-UY,OJTINCHEJRI
	[^IU] Y	>	-Y,JTINCHEJRI
	I Y	>	-IY,EJTIYKURI
	U Y	>	-UY,OJTIYKURI
	[^IU] Y	>	-Y,JTIYKURI
	I Y	>	-IY,EJTIYKICHEJRI
	U Y	>	-UY,OJTIYKICHEJRI
	[^IU] Y	>	-Y,JTIYKICHEJRI
	I Y	>	-IY,EJTINKURI
	U Y	>	-UY,OJTINKURI
	[^IU] Y	>	-Y,JTINKURI

	# participio presente personal a mí
	Y	>	-Y,WAJTIYKIRI
	Y	>	-Y,WAJTINRI
	Y	>	-Y,WAJTIYKICHEJRI
	Y	>	-Y,WAJTINKURI

	# participio presente personal a nosotros
	Y	>	-Y,WAJTINCHEJRI
	Y	>	-Y,WAJTIYKURI

	# participio presente personal a tí
	Y	>	-Y,SOJTIYRI
	Y	>	-Y,SOJTINRI
	Y	>	-Y,SOJTIYKURI
	Y	>	-Y,SOJTINKURI

	# participio presente personal a Uds.
	Y	>	-Y,SOJTIYKICHEJRI
	# participio activo
	I Y	>	-IY,EJRI
	U Y	>	-UY,OJRI
	[^IU] Y	>	-Y,JRI

	# participio activo a mí
	Y	>	-Y,WAJRI

	# participio activo a tí
	Y	>	-Y,SOJRI

# verbos progresivos con sufijo -ri
# con progresivo -sa
	# indicativo presente progresivo
	Y	>	-Y,SANIRI
	Y	>	-Y,SANKIRI
	Y	>	-Y,SANRI
	Y	>	-Y,SANCHEJRI
	Y	>	-Y,SAYKURI
	Y	>	-Y,SANKICHEJRI
	Y	>	-Y,SANKURI

	# indicativo presente a mí, -wa después
	Y	>	-Y,SAWANKIRI
	Y	>	-Y,SAWANRI
	Y	>	-Y,SAWANKICHEJRI
	Y	>	-Y,SAWANKURI

	# indicativo presente a mí, -wa primero
	Y	>	-Y,WASANKIRI
	Y	>	-Y,WASANRI
	Y	>	-Y,WASANKICHEJRI
	Y	>	-Y,WASANKURI

	# indicativo presente progresivo a nosotros, -wa después
	Y	>	-Y,SAWANCHEJRI
	Y	>	-Y,SAWAYKURI

	# indicativo presente progresivo a nosotros, -wa primero
	Y	>	-Y,WASANCHEJRI
	Y	>	-Y,WASAYKURI
	
	# indicativo presente a tí
	Y	>	-Y,SAYKIRI
	Y	>	-Y,SASUNKIRI
	Y	>	-Y,SASUYKURI
	Y	>	-Y,SASUNKURI

	# indicativo presente a uds.
	Y	>	-Y,SAYKICHEJRI
	Y	>	-Y,SASUNKICHEJRI
	
	# futuro
	Y	>	-Y,SASAJRI
	Y	>	-Y,SANGARI
	Y	>	-Y,SASUNCHEJRI
	Y	>	-Y,SASQAYKURI
	Y	>	-Y,SASAYKURI
	Y	>	-Y,SASAJKURI
	Y	>	-Y,SANQANKURI
	
	# futuro a mí, -wa después
	Y	>	-Y,SAWANQARI
	Y	>	-Y,SAWANQANKURI
	
	# futuro a mí, -wa primero
	Y	>	-Y,WASANQARI
	Y	>	-Y,WASANQANKURI
	
	# futuro a nosotros, -wa después
	Y	>	-Y,SAWASUNCHEJRI
	Y	>	-Y,SAWASQAYKURI
	Y	>	-Y,SAWASAYKURI
	Y	>	-Y,SAWASAJKURI
	
	# futuro a nosotros, -wa primero
	Y	>	-Y,WASASUNCHEJRI
	Y	>	-Y,WASASQAYKURI
	Y	>	-Y,WASASAYKURI
	Y	>	-Y,WASASAJKURI
	
	# futuro a tí
	Y	>	-Y,SASQAYKIRI
	Y	>	-Y,SASONQARI
	Y	>	-Y,SASUSQAYKURI
	Y	>	-Y,SASUSAYKURI
	Y	>	-Y,SASUSAJKURI
	Y	>	-Y,SASONQANKURI
	
	# futuro a uds.
	Y	>	-Y,SASQAYKICHEJRI
	Y	>	-Y,SASONQACHEJRI
	
	# perfecto
	Y	>	-Y,SARQANIRI
	Y	>	-Y,SARQANKIRI
	Y	>	-Y,SARQARI
	Y	>	-Y,SARQANCHEJRI
	Y	>	-Y,SARQAYKURI
	Y	>	-Y,SARQANKICHEJRI
	Y	>	-Y,SARQANKURI

	# perfecto a mí, -wa después
	Y	>	-Y,SAWARQANKIRI
	Y	>	-Y,SAWARQARI
	Y	>	-Y,SAWARQANKICHEJRI
	Y	>	-Y,SAWARQANKURI

	# perfecto a mí, -wa primero
	Y	>	-Y,WASARQANKIRI
	Y	>	-Y,WASARQARI
	Y	>	-Y,WASARQANKICHEJRI
	Y	>	-Y,WASARQANKURI
	
	# perfecto a nosotros, -wa después
	Y	>	-Y,SAWARQANCHEJRI
	Y	>	-Y,SAWARQAYKURI
	
	# perfecto a nosotros, -wa primero
	Y	>	-Y,WASARQANCHEJRI
	Y	>	-Y,WASARQAYKURI

	# perfecto a tí
	Y	>	-Y,SARQAYKIRI
	Y	>	-Y,SASORQARI
	Y	>	-Y,SASORQAYKURI
	Y	>	-Y,SASORQANKURI
	
	# perfecto a uds
	Y	>	-Y,SARQAYKICHEJRI
	Y	>	-Y,SASORQACHEJRI
	
	# pluscuamperfecto
	Y	>	-Y,SASQANIRI
	Y	>	-Y,SASQANKIRI
	Y	>	-Y,SASQANCHEJRI
	Y	>	-Y,SASQAYKURI
	Y	>	-Y,SASQANKICHEJRI
	Y	>	-Y,SASQANKURI
	
	# pluscuamperfecto a mí, -wa después
	Y	>	-Y,SAWASQANKIRI
	Y	>	-Y,SAWASQARI
	Y	>	-Y,SAWASQANKICHEJRI
	Y	>	-Y,SAWASQANKURI

	# pluscuamperfecto a mí, -wa primero
	Y	>	-Y,WASASQANKIRI
	Y	>	-Y,WASASQARI
	Y	>	-Y,WASASQANKICHEJRI
	Y	>	-Y,WASASQANKURI

	# pluscuamperfecto a nosotros, -wa después
	Y	>	-Y,SAWASQANCHEJRI
	Y	>	-Y,SAWASQAYKURI
	# pluscuamperfecto a nosotros, -wa primero
	Y	>	-Y,WASASQANCHEJRI
	Y	>	-Y,WASASQAYKURI


	# pluscuamperfecto a tí
	Y	>	-Y,SASQAYKIRI
	Y	>	-Y,SASUSQARI
	Y	>	-Y,SASUSQAYKURI
	Y	>	-Y,SASUSQANKURI

	# pluscuamperfecto a uds.
	Y	>	-Y,SASQAYKICHEJRI
	Y	>	-Y,SASUSQACHEJRI

	# imperativo
	Y	>	-Y,SAYCHUNRI
	Y	>	-Y,SASUNYCHEJRI
	Y	>	-Y,SACHUNKURI

	# imperativo a mí, -wa después
	Y	>	-Y,SAWAYRI
	Y	>	-Y,SAWACHUNRI
	Y	>	-Y,SAWAYCHEJRI
	Y	>	-Y,SAWACHUNKURI

	# imperativo a mí, -wa primero
	Y	>	-Y,WASAYRI
	Y	>	-Y,WASACHUNRI
	Y	>	-Y,WASAYCHEJRI
	Y	>	-Y,WASACHUNKURI
	# imperativo a nosotros, -wa después
	Y	>	-Y,SAWASUNRI
	Y	>	-Y,SAWAYKURI

	# imperativo a nosotros, -wa primero
	Y	>	-Y,WASASUNRI
	Y	>	-Y,WASAYKURI

	# imperativo a tí
	Y	>	-Y,SASUCHUNRI
	Y	>	-Y,SASUCHUNKURI
	# condicional
	Y	>	-Y,SAYMANRI
	Y	>	-Y,SAWAJRI
	Y	>	-Y,SANKIMANRI
	Y	>	-Y,SANMANRI
	Y	>	-Y,SASUNMANRI
	Y	>	-Y,SASUNCHEJMANRI
	Y	>	-Y,SAYKUMANRI
	Y	>	-Y,SAWAJCHEJRI
	Y	>	-Y,SANKICHEJMANRI
	Y	>	-Y,SANKUMANRI

	# condicional a mí, -wa después
	Y	>	-Y,SAWANKIMANRI
	Y	>	-Y,SAWANMANRI
	Y	>	-Y,SAWANKICHEJMANRI
	Y	>	-Y,SAWANKUMANRI

	# condicional a mí, -wa primero
	Y	>	-Y,WASANKIMANRI
	Y	>	-Y,WASANMANRI
	Y	>	-Y,WASANKICHEJMANRI
	Y	>	-Y,WASANKUMANRI

	# condicional a nosotros, -wa después
	Y	>	-Y,SAWANCHEJMANRI
	Y	>	-Y,SAWAYKUMANRI

	# condicional a nosotros, -wa primero
	Y	>	-Y,WASANCHEJMANRI
	Y	>	-Y,WASAYKUMANRI

	# condicional a tí
	Y	>	-Y,SAYKIMANRI
	Y	>	-Y,SASUNKIMANRI
	Y	>	-Y,SASUYKUMANRI
	Y	>	-Y,SASUNKUMANRI

	# condicional a uds
	Y	>	-Y,SAYKICHEJMANRI
	Y	>	-Y,SASUNKICHEJMANRI

	# subjuntivo
	Y	>	-Y,SANARI
	Y	>	-Y,SANAYRI
	Y	>	-Y,SANAYKIRI
	Y	>	-Y,SANANRI
	Y	>	-Y,SANANCHEJRI
	Y	>	-Y,SANAYKURI
	Y	>	-Y,SANAYKICHEJRI
	Y	>	-Y,SANANKU

	# subjuntivo a mí, -wa después
	Y	>	-Y,SANAWAYKIRI
	Y	>	-Y,SANAWANRI
	Y	>	-Y,SANAWAYKICHEJRI
	Y	>	-Y,SANAWANKURI

	# subjuntivo a mí, -wa primero
	Y	>	-Y,WASANAYKIRI
	Y	>	-Y,WASANANRI
	Y	>	-Y,WASANAYKICHEJRI
	Y	>	-Y,WASANANKURI

	# subjuntivo a nosotros, -wa después
	Y	>	-Y,SANAWANCHEJRI
	Y	>	-Y,SANAWAYKURI

	# subjuntivo a nosotros, -wa primero
	Y	>	-Y,WASANANCHEJRI
	Y	>	-Y,WASANAYKURI

	# subjuntivo a tí,"na" primero
	Y	>	-Y,SANASUYRI
	Y	>	-Y,SANASUNRI
	Y	>	-Y,SANASUYKURI
	Y	>	-Y,SANASUNKURI

	# subjuntivo a tí, "su" primero
	Y	>	-Y,SASUNAYRI
	Y	>	-Y,SASUNANRI
	Y	>	-Y,SASUNAYKURI
	Y	>	-Y,SASUNANKURI

	# subjuntivo a uds, "na" primero
	Y	>	-Y,SANASUYKICHEJRI

	# subjuntivo a uds, "su" primero
	Y	>	-Y,SASUNAYKICHEJRI

	# participio pasado
	Y	>	-Y,SASQARI

	# infinitivo personal
	Y	>	-Y,SASQAYRI
	Y	>	-Y,SASQAYKIRI
	Y	>	-Y,SASQANRI
	Y	>	-Y,SASQANCHEJRI
	Y	>	-Y,SASQAYKURI
	Y	>	-Y,SASQAYKICHEJRI
	Y	>	-Y,SASQANKURI

	# infinitivo personal a mí, -wa después
	Y	>	-Y,SAWASQAYKIRI
	Y	>	-Y,SAWASQANRI
	Y	>	-Y,SAWASQAYKICHEJRI
	Y	>	-Y,SAWASQANKURI

	# infinitivo personal  a mí, -wa primero
	Y	>	-Y,WASASQAYKIRI
	Y	>	-Y,WASASQANRI
	Y	>	-Y,WASASQAYKICHEJRI
	Y	>	-Y,WASASQANKURI

	# infinitivo personal a nosotros, -wa después
	Y	>	-Y,SAWASQANCHEJRI
	Y	>	-Y,SAWASQAYKURI

	# infinitivo personal a nosotros, -wa primero
	Y	>	-Y,WASASQANCHEJRI
	Y	>	-Y,WASASQAYKURI
	# infinitivo personal a tí
	Y	>	-Y,SASUSQAYRI
	Y	>	-Y,SASUSQANRI
	Y	>	-Y,SASUSQAYKURI
	Y	>	-Y,SASUSQANKURI

	# infinitivo personal progresivo a uds.
	Y	>	-Y,SASUSQAYKICHEJRI

	# participio presente progresivo
	Y	>	-Y,SASPARI

	# participio presente progresivo a mí, -wa después
	Y	>	-Y,SAWASPARI
	# participio presente progresivo a mí, -wa primero
	# existe?
	Y	>	-Y,WASASPARI

	# participio presente progresivo a tí
	Y	>	-Y,SASUSPARI

	# participio presente personal progresivo
	Y	>	-Y,SAJTIYRI
	Y	>	-Y,SAJTIYKIRI
	Y	>	-Y,SAJTINRI
	Y	>	-Y,SAJTINCHEJRI
	Y	>	-Y,SAJTIYKURI
	Y	>	-Y,SAJTIYKICHEJRI
	Y	>	-Y,SAJTINKURI

	# participio presente personal progresivo a mí, -wa después
	Y	>	-Y,SAWAJTIYKIRI
	Y	>	-Y,SAWAJTINRI
	Y	>	-Y,SAWAJTIYKICHEJRI
	Y	>	-Y,SAWAJTINKURI

	# participio presente personal progresivo a mí, -wa primero
	Y	>	-Y,WASAJTIYKIRI
	Y	>	-Y,WASAJTINRI
	Y	>	-Y,WASAJTIYKICHEJRI
	Y	>	-Y,WASAJTINKURI

	# participio presente personal progresivo a nosotros, -wa después
	Y	>	-Y,SAWAJTINCHEJRI
	Y	>	-Y,SAWAJTIYKURI

	# participio presente personal progresivo a nosotros, -wa primero
	Y	>	-Y,WASAJTINCHEJRI
	Y	>	-Y,WASAJTIYKURI

	# participio presente personal progresivo a tí
	Y	>	-Y,SASOJTIYRI
	Y	>	-Y,SASOJTINRI
	Y	>	-Y,SASOJTIYKURI
	Y	>	-Y,SASOJTINKURI

	# participio presente personal progresivo a Uds.
	Y	>	-Y,SASOJTIYKICHEJRI

#
# **********************************************  
# forma progressiva -sha y -ri
#
	# indicativo presente progresivo
	Y	>	-Y,SHANIRI
	Y	>	-Y,SHANKIRI
	Y	>	-Y,SHANRI
	Y	>	-Y,SHANCHEJRI
	Y	>	-Y,SHAYKURI
	Y	>	-Y,SHANKICHEJRI
	Y	>	-Y,SHANKURI

	# indicativo presente a mí, -wa después
	Y	>	-Y,SHAWANKIRI
	Y	>	-Y,SHAWANRI
	Y	>	-Y,SHAWANKICHEJRI
	Y	>	-Y,SHAWANKURI

	# indicativo presente a mí, -wa primero
	Y	>	-Y,WASHANKIRI
	Y	>	-Y,WASHANRI
	Y	>	-Y,WASHANKICHEJRI
	Y	>	-Y,WASHANKURI

	# indicativo presente progresivo a nosotros, -wa después
	Y	>	-Y,SHAWANCHEJRI
	Y	>	-Y,SHAWAYKURI

	# indicativo presente progresivo a nosotros, -wa primero
	Y	>	-Y,WASHANCHEJRI
	Y	>	-Y,WASHAYKURI
	
	# indicativo presente a tí
	Y	>	-Y,SHAYKIRI
	Y	>	-Y,SHASUNKIRI
	Y	>	-Y,SHASUYKURI
	Y	>	-Y,SHASUNKURI

	# indicativo presente a uds.
	Y	>	-Y,SHAYKICHEJRI
	Y	>	-Y,SHASUNKICHEJRI
	
	# futuro
	Y	>	-Y,SHASAJRI
	Y	>	-Y,SHANGARI
	Y	>	-Y,SHASUNCHEJRI
	Y	>	-Y,SHASQAYKURI
	Y	>	-Y,SHASAYKURI
	Y	>	-Y,SHASAJKURI
	Y	>	-Y,SHANQANKURI
	
	# futuro a mí, -wa después
	Y	>	-Y,SHAWANQARI
	Y	>	-Y,SHAWANQANKURI
	
	# futuro a mí, -wa primero
	Y	>	-Y,WASHANQARI
	Y	>	-Y,WASHANQANKURI
	
	# futuro a nosotros, -wa después
	Y	>	-Y,SHAWASUNCHEJRI
	Y	>	-Y,SHAWASQAYKURI
	Y	>	-Y,SHAWASAYKURI
	Y	>	-Y,SHAWASAJKURI
	
	# futuro a nosotros, -wa primero
	Y	>	-Y,WASHASUNCHEJRI
	Y	>	-Y,WASHASQAYKURI
	Y	>	-Y,WASHASAYKURI
	Y	>	-Y,WASHASAJKURI
	
	# futuro a tí
	Y	>	-Y,SHASQAYKIRI
	Y	>	-Y,SHASONQARI
	Y	>	-Y,SHASUSQAYKURI
	Y	>	-Y,SHASUSAYKURI
	Y	>	-Y,SHASUSAJKURI
	Y	>	-Y,SHASONQANKURI
	
	# futuro a uds.
	Y	>	-Y,SHASQAYKICHEJRI
	Y	>	-Y,SHASONQACHEJRI
	
	# perfecto
	Y	>	-Y,SHARQANIRI
	Y	>	-Y,SHARQANKIRI
	Y	>	-Y,SHARQARI
	Y	>	-Y,SHARQANCHEJRI
	Y	>	-Y,SHARQAYKURI
	Y	>	-Y,SHARQANKICHEJRI
	Y	>	-Y,SHARQANKURI

	# perfecto a mí, -wa después
	Y	>	-Y,SHAWARQANKIRI
	Y	>	-Y,SHAWARQARI
	Y	>	-Y,SHAWARQANKICHEJRI
	Y	>	-Y,SHAWARQANKURI

	# perfecto a mí, -wa primero
	Y	>	-Y,WASHARQANKIRI
	Y	>	-Y,WASHARQARI
	Y	>	-Y,WASHARQANKICHEJRI
	Y	>	-Y,WASHARQANKURI
	
	# perfecto a nosotros, -wa después
	Y	>	-Y,SHAWARQANCHEJRI
	Y	>	-Y,SHAWARQAYKURI
	
	# perfecto a nosotros, -wa primero
	Y	>	-Y,WASHARQANCHEJRI
	Y	>	-Y,WASHARQAYKURI

	# perfecto a tí
	Y	>	-Y,SHARQAYKIRI
	Y	>	-Y,SHASORQARI
	Y	>	-Y,SHASORQAYKURI
	Y	>	-Y,SHASORQANKURI
	
	# perfecto a uds
	Y	>	-Y,SHARQAYKICHEJRI
	Y	>	-Y,SHASORQACHEJRI
	
	# pluscuamperfecto
	Y	>	-Y,SHASQANIRI
	Y	>	-Y,SHASQANKIRI
	Y	>	-Y,SHASQANCHEJRI
	Y	>	-Y,SHASQAYKURI
	Y	>	-Y,SHASQANKICHEJRI
	Y	>	-Y,SHASQANKURI
	
	# pluscuamperfecto a mí, -wa después
	Y	>	-Y,SHAWASQANKIRI
	Y	>	-Y,SHAWASQARI
	Y	>	-Y,SHAWASQANKICHEJRI
	Y	>	-Y,SHAWASQANKURI

	# pluscuamperfecto a mí, -wa primero
	Y	>	-Y,WASHASQANKIRI
	Y	>	-Y,WASHASQARI
	Y	>	-Y,WASHASQANKICHEJRI
	Y	>	-Y,WASHASQANKURI

	# pluscuamperfecto a nosotros, -wa después
	Y	>	-Y,SHAWASQANCHEJRI
	Y	>	-Y,SHAWASQAYKURI

	# pluscuamperfecto a nosotros, -wa primero
	Y	>	-Y,WASHASQANCHEJRI
	Y	>	-Y,WASHASQAYKURI

	# pluscuamperfecto a tí
	Y	>	-Y,SHASQAYKIRI
	Y	>	-Y,SHASUSQARI
	Y	>	-Y,SHASUSQAYKURI
	Y	>	-Y,SHASUSQANKURI

	# pluscuamperfecto a uds.
	Y	>	-Y,SHASQAYKICHEJRI
	Y	>	-Y,SHASUSQACHEJRI

	# imperativo
	Y	>	-Y,SHAYCHUNRI
	Y	>	-Y,SHASUNYCHEJRI
	Y	>	-Y,SHACHUNKURI

	# imperativo a mí, -wa después
	Y	>	-Y,SHAWAYRI
	Y	>	-Y,SHAWACHUNRI
	Y	>	-Y,SHAWAYCHEJRI
	Y	>	-Y,SHAWACHUNKURI

	# imperativo a mí, -wa primero
	Y	>	-Y,WASHAYRI
	Y	>	-Y,WASHACHUNRI
	Y	>	-Y,WASHAYCHEJRI
	Y	>	-Y,WASHACHUNKURI

	# imperativo a nosotros, -wa después
	Y	>	-Y,SHAWASUNRI
	Y	>	-Y,SHAWAYKURI

	# imperativo a nosotros, -wa primero
	Y	>	-Y,WASHASUNRI
	Y	>	-Y,WASHAYKURI

	# imperativo a tí
	Y	>	-Y,SHASUCHUNRI
	Y	>	-Y,SHASUCHUNKURI

	# condicional
	Y	>	-Y,SHAYMANRI
	Y	>	-Y,SHAWAJRI
	Y	>	-Y,SHANKIMANRI
	Y	>	-Y,SHANMANRI
	Y	>	-Y,SHASUNMANRI
	Y	>	-Y,SHASUNCHEJMANRI
	Y	>	-Y,SHAYKUMANRI
	Y	>	-Y,SHAWAJCHEJRI
	Y	>	-Y,SHANKICHEJMANRI
	Y	>	-Y,SHANKUMANRI

	# condicional a mí, -wa después
	Y	>	-Y,SHAWANKIMANRI
	Y	>	-Y,SHAWANMANRI
	Y	>	-Y,SHAWANKICHEJMANRI
	Y	>	-Y,SHAWANKUMANRI

	# condicional a mí, -wa primero
	Y	>	-Y,WASHANKIMANRI
	Y	>	-Y,WASHANMANRI
	Y	>	-Y,WASHANKICHEJMANRI
	Y	>	-Y,WASHANKUMANRI

	# condicional a nosotros, -wa después
	Y	>	-Y,SHAWANCHEJMANRI
	Y	>	-Y,SHAWAYKUMANRI

	# condicional a nosotros, -wa primero
	Y	>	-Y,WASHANCHEJMANRI
	Y	>	-Y,WASHAYKUMANRI

	# condicional a tí
	Y	>	-Y,SHAYKIMANRI
	Y	>	-Y,SHASUNKIMANRI
	Y	>	-Y,SHASUYKUMANRI
	Y	>	-Y,SHASUNKUMANRI

	# condicional a uds
	Y	>	-Y,SHAYKICHEJMANRI
	Y	>	-Y,SHASUNKICHEJMANRI

	# subjuntivo
	Y	>	-Y,SHANARI
	Y	>	-Y,SHANAYRI
	Y	>	-Y,SHANAYKIRI
	Y	>	-Y,SHANANRI
	Y	>	-Y,SHANANCHEJRI
	Y	>	-Y,SHANAYKURI
	Y	>	-Y,SHANAYKICHEJRI
	Y	>	-Y,SHANANKURI

	# subjuntivo a mí, -wa después
	Y	>	-Y,SHANAWAYKIRI
	Y	>	-Y,SHANAWANRI
	Y	>	-Y,SHANAWAYKICHEJRI
	Y	>	-Y,SHANAWANKURI

	# subjuntivo a mí, -wa primero
	Y	>	-Y,WASHANAYKIRI
	Y	>	-Y,WASHANANRI
	Y	>	-Y,WASHANAYKICHEJRI
	Y	>	-Y,WASHANANKURI

	# subjuntivo a nosotros, -wa después
	Y	>	-Y,SHANAWANCHEJRI
	Y	>	-Y,SHANAWAYKURI

	# subjuntivo a nosotros, -wa primero
	Y	>	-Y,WASHANANCHEJRI
	Y	>	-Y,WASHANAYKURI

	# subjuntivo a tí,"na" primero
	Y	>	-Y,SHANASUYRI
	Y	>	-Y,SHANASUNRI
	Y	>	-Y,SHANASUYKURI
	Y	>	-Y,SHANASUNKURI

	# subjuntivo a tí, "su" primero
	Y	>	-Y,SHASUNAYRI
	Y	>	-Y,SHASUNANRI
	Y	>	-Y,SHASUNAYKURI
	Y	>	-Y,SHASUNANKURI

	# subjuntivo a uds, "na" primero
	Y	>	-Y,SHANASUYKICHEJRI

	# subjuntivo a uds, "su" primero
	Y	>	-Y,SHASUNAYKICHEJRI

	# participio pasado
	Y	>	-Y,SHASQARI

	# infinitivo personal
	Y	>	-Y,SHASQAYRI
	Y	>	-Y,SHASQAYKIRI
	Y	>	-Y,SHASQANRI
	Y	>	-Y,SHASQANCHEJRI
	Y	>	-Y,SHASQAYKURI
	Y	>	-Y,SHASQAYKICHEJRI
	Y	>	-Y,SHASQANKURI

	# infinitivo personal a mí, -wa después
	Y	>	-Y,SHAWASQAYKIRI
	Y	>	-Y,SHAWASQANRI
	Y	>	-Y,SHAWASQAYKICHEJRI
	Y	>	-Y,SHAWASQANKURI

	# infinitivo personal a mí, -wa primero
	Y	>	-Y,WASHASQAYKIRI
	Y	>	-Y,WASHASQANRI
	Y	>	-Y,WASHASQAYKICHEJRI
	Y	>	-Y,WASHASQANKURI

	# infinitivo personal a nosotros, -wa después
	Y	>	-Y,SHAWASQANCHEJRI
	Y	>	-Y,SHAWASQAYKURI

	# infinitivo personal a nosotros, -wa primero
	Y	>	-Y,WASHASQANCHEJRI
	Y	>	-Y,WASHASQAYKURI

	# infinitivo personal a tí
	Y	>	-Y,SHASUSQAYRI
	Y	>	-Y,SHASUSQANRI
	Y	>	-Y,SHASUSQAYKURI
	Y	>	-Y,SHASUSQANKURI

	# infinitivo personal progresivo a uds.
	Y	>	-Y,SHASUSQAYKICHEJRI

	# participio presente progresivo
	Y	>	-Y,SHASPARI

	# participio presente progresivo a mí, -wa después
	Y	>	-Y,SHAWASPARI

	# participio presente progresivo a mí, -wa primero
	# existe?
	Y	>	-Y,WASHASPARI

	# participio presente progresivo a tí
	Y	>	-Y,SHASUSPARI

	# participio presente personal progresivo
	Y	>	-Y,SHAJTIYRI
	Y	>	-Y,SHAJTIYKIRI
	Y	>	-Y,SHAJTINRI
	Y	>	-Y,SHAJTINCHEJRI
	Y	>	-Y,SHAJTIYKURI
	Y	>	-Y,SHAJTIYKICHEJRI
	Y	>	-Y,SHAJTINKURI

	# participio presente personal progresivo a mí, -wa después
	Y	>	-Y,SHAWAJTIYKIRI
	Y	>	-Y,SHAWAJTINRI
	Y	>	-Y,SHAWAJTIYKICHEJRI
	Y	>	-Y,SHAWAJTINKURI

	# participio presente personal progresivo a mí, -wa primero
	Y	>	-Y,WASHAJTIYKIRI
	Y	>	-Y,WASHAJTINRI
	Y	>	-Y,WASHAJTIYKICHEJRI
	Y	>	-Y,WASHAJTINKURI

	# participio presente personal progresivo a nosotros, -wa después
	Y	>	-Y,SHAWAJTINCHEJRI
	Y	>	-Y,SHAWAJTIYKURI

	# participio presente personal progresivo a nosotros, -wa primero
	Y	>	-Y,WASHAJTINCHEJRI
	Y	>	-Y,WASHAJTIYKURI

	# participio presente personal progresivo a tí
	Y	>	-Y,SHASOJTIYRI
	Y	>	-Y,SHASOJTINRI
	Y	>	-Y,SHASOJTIYKURI
	Y	>	-Y,SHASOJTINKURI

	# participio presente personal progresivo a Uds.
	Y	>	-Y,SHASOJTIYKICHEJRI